
! Divvun & Giellatekno - open source grammars for Sámi and other languages
! Copyright © 2000-2010 The University of Tromsø & the Norwegian Sámi Parliament
! http://giellatekno.uit.no & http://divvun.no
!
! This program is free software; you can redistribute and/or modify
! this file under the terms of the GNU General Public License as published by
! the Free Software Foundation, either version 3 of the License, or
! (at your option) any later version. The GNU General Public License
! is found at http://www.gnu.org/licenses/gpl.html. It is
! also available in the file $GTHOME/LICENSE.txt.
!
! Other licensing options are available upon request, please contact
! giellatekno@hum.uit.no or divvun@samediggi.no

! ==========================================================================
!                     North Sámi morphological analyser                     
! ==========================================================================
!
! sme-lex.txt
! The file contains morphological affixes for the nouns, verbs and adjectives
!




Multichar_Symbols

! Tags for POS
 +N +A +Adv +V
 +Pron +CS +CC +Adp +Po +Pr +Interj +Pcle +Num 
 +Coll ! Collective numerals

! Tags for sub-POS
 +Prop +Pers +Dem +Interr +Refl +Recipr +Rel +Indef

 +Use/Sub  
 +Use/Marg 
 +Use/Circ  ! circular paths (old ^C^)
 +Use/CircN ! circular paths for the numerals (old ^N^)
 +Use/Ped   ! remove from pedagogical speller, not yet utilised
 +Use/NG    ! not-generate, for ped generation isme-ped.fst
 +Use/NA    ! not-analyse, for restricting analyses needed for MT 
            ! generation not to pop up elsewhere
 +Dial/-KJ  ! forms not in use in KJ (Kárásjohka)
 +Dial/-GG  ! forms not in use in GG (Guovdageaidnu)
 +Dial/-GS  ! forms not in use in GS (Gárasavvon)
 +Dial/KJ   ! forms only in use in KJ
 +Dial/GG   ! forms only in use in GG
 +Dial/GS   ! forms only in use in GS

! Normative/prescriptive compounding tags:
! (to govern compound behaviour for the speller, ie what a compound SHOULD BE)
 +First +Last ! Spellertag: Can be first/last member of compound
 +None ! Spellertag: Can not participate in compounds
 +CmpOnly ! spellertag: can *only* participate in compounds
 +SgNomLeft +SgGenLeft +PlGenLeft +SgLeft ! Restriction on compound to the left
 +AllCmp ! Allow all compounding patterns
 +DefSgGenCmp +DefPlGenCmp +DefCmp ! Default values
! to be renamed:  +§SgNomCmp +§SgGenCmp +§PlGenCmp

 +CmpN/Sg +CmpN/SgN +CmpN/SgG +CmpN/PlG
 +CmpN/First +CmpN/Last +CmpN/None +CmpN/Only
 +CmpN/SgLeft +CmpN/SgNomLeft +CmpN/SgGenLeft +CmpN/PlGenLeft
 +CmpN/All +CmpN/Def +CmpN/DefSgGen +CmpN/DefPlGen

! Tags for Inflection
 +Ess +Sg +Du +Pl +Nom +Gen +Acc +Ill +Loc +Com 

! Tags for compound analysis - this is what a compound is:
 +SgCmp +SgNomCmp +SgGenCmp +PlGenCmp +Cmpnd +LCmpnd+ +Guess +ShCmp !testing ShCmp

! Possessive tags
 +PxSg1 +PxSg2 +PxSg3 +PxDu1 +PxDu2 +PxDu3 +PxPl1 +PxPl2 +PxPl3
 +Comp +Superl
 +Attr +Card
 +Ord ! CHECK THIS!! In closed-sme there are +Ord entries without circ. tag
 +Ind +Prs +Prt +Pot +Cond +Imprt
 +Sg1 +Sg2 +Sg3 +Du1 +Du2 +Du3 +Pl1 +Pl2 +Pl3
 +Inf +Ger +ConNeg +ConNegII +Neg +ImprtII +PrsPrc +PrfPrc +Sup +VGen +VAbess
 +Actio +Actor +ABBR +ACR +CLB +PUNCT +LEFT +RIGHT ^GUESSNOUNROOT
 +TV +IV ! Transitivity tags
 +Multi ! Multiword phrase tag
 +G3 ! Grade 3 for homonymies
 +Guess ! for the name guesser

 +ComPxCPlCom +PxCPlComRecipr ! used in pronoun-sme-morph.txt

! Question and Focus particles:
 +Qst
 +Foc/naj+Qst
 +Qst+Foc/son
 +Foc/ge
 +Foc/gen
 +Foc/ges
 +Foc/gis
 +Foc/naj
 +Foc/ba
 +Foc/be
 +Foc/hal
 +Foc/han
 +Foc/bat
 +Foc/son


! Not sure which section this goes in:
 +Allegro			! from LEXICON GOADE-IU-


! Tags for derivation:

! Old tags:
! +Der/adda +Der/ahtti +Der/alla +Der/asti +Der/easti +Der/aš +Der/d +Der/eamoš
! +Der/amoš +Der/eapmi +Der/geahtes +Der/gielat !better: +Der/NuA
! +Der/h +Der/heapmi +Der/hudda +Der/huhtti +Der/huvva +Der/halla +Der/j +Der/l
! +Der/laš +Der/las +Der/hat +Der/meahttun +Der/muš +Der/n +Der/š +Der/st
! +Der/stuvva +Der/upmi +Der/supmi +Der/vuohta +Der/goahti
! +Der/lágan +Der/lágán +Der/lágaš +Der/jagáš
! +Dimin +Der/viđá +Der/viđi +Der/veara

! Old tags remaining to be checked for the new +Der123 tags:
!+Der/eaddji  ! XN = +Actor

! Explanation:
! Combinations 1, 2, 3, 12, 23, 13, 123 are ok, all other ones are blocked.
! The suffixes marked as +Der1+Der2 to the right cannot combine with Der2, they
! have already "saturated" their Der2-part.
! Phonotactically, Der1 are initial consonants C, Der2 are VCV, and
! Der2 are of a different kind, more like compounding.
! This whole Der123 business is to prevent back-derivation of
! boahtigoahtijuvvohallat and the like.
! Computationally, this is done as a filter composed on top of sme.save.

! Der#begin
! Derivation position in a derivation row:  Affix and
! 1              2            3             POS type
+Der1          +Der2        +Der3
! Der#1
+Der/t                                   ! NN
+Der/ár                                  !ACRO>N
+Der/Dimin                               ! NN (was: Der/aš & Der/š)
+Der/laš                                 ! NA
+Der/meahttun                            ! VA
+Der/d                                   ! VV
+Der/h                                   ! VV - -hit/Causative
+Der/huhtti                              ! VV
+Der/j                                   ! VV
+Der/l                                   ! VV
+Der/st                                  ! VV
+Der/las                                 ! VA * +Der1+Der2 - can only combine with Der3
+Der/heapmi                              ! NA * +Der1+Der2 - can only combine with Der3
+Der/lágan                               ! AA * +Der1+Der2 - can only combine with Der3
+Der/lágán                               ! AA * +Der1+Der2 - can only combine with Der3
+Der/halla                               ! VV * +Der1+Der2 - can only combine with Der3
+Der/huvva                               ! VV * +Der1+Der2 - can only combine with Der3
+Der/stuvva                              ! VV * +Der1+Der2 - can only combine with Der3
! Der#2
              +Actor
              +Der/Dimin                 ! NN
              +Der/eapmi                 ! VN
              +Der/adda                  ! VV
              +Der/ahtti                 ! VV
              +Der/alla                  ! VV
              +Der/asti                  ! VV
              +Der/at                    ! QA ! check this!
              +Der/easti                 ! VV
              +Der/gielat                ! QA
              +Der/jagáš                 ! QA
              +Der/lágaš                 ! QA
              +Der/lágáš                 ! QA ! - check this!
              +Der/lágan                 ! AA ! Check these!
              +Der/lágán                 ! AA ! Check these!
              +Der/PassL                 ! VV - long passive
! Der#3
                           +Der/amoš     ! VN
                           +Der/eamoš    ! VN
                           +Der/geahtes  ! VA
                           +Der/goahti   ! VV
                           +Der/muš      ! VN
                           +Der/supmi    ! VN
                           +Der/n        ! VN
                           +Der/vuohta   ! AN
                           +Der/upmi     ! VN

! Der#other
! Other/unclassified derivations, can appear in all positions:
+Der/veara    ! NA#
+Der/viđá     ! NA#
!+Der/viđi     ! NA# outcommented, since we have the noun vih0ti, gen:viđi

+Der/PassS    ! VV - short passive

! See lexicons NAMAT and SAS for these:
+Der/agat
+Der/bealat
+Der/bealjat
+Der/borat
+Der/bánat
+Der/dábat
+Der/dáfot
+Der/dáhtot
+Der/dásat
+Der/dávddat
+Der/dávttat
+Der/fárddat
+Der/gaccat
+Der/garat
+Der/gearddat
+Der/geažat
+Der/gielat
+Der/gieđat
+Der/gieškkat
+Der/gilggat
+Der/girjjat
+Der/guvllot
+Der/heakkat
+Der/hájat
+Der/hámat
+Der/ivnnat
+Der/jagat
+Der/jearggat
+Der/jienat
+Der/jierpmat
+Der/joccat
+Der/juolggat
+Der/juvllat
+Der/kultuvrrat
+Der/asat
+Der/lahkat
+Der/lahtot
+Der/lanjat
+Der/leakkat
+Der/liikkat
+Der/linjjat
+Der/lunddot
+Der/luottat
+Der/láiddat
+Der/mearkkat
+Der/mielat
+Der/mohkat
+Der/muđot
+Der/máhtat
+Der/mállet
+Der/namat
+Der/nađat
+Der/nierat
+Der/njunat
+Der/njálmmat
+Der/nuo0lus
+Der/náittot
+Der/sorttat
+Der/nálat
+Der/oaivvat
+Der/oasat
+Der/áissat
+Der/olat
+Der/orddat
+Der/pláhtat
+Der/rattat
+Der/ravddat
+Der/rávnnjat
+Der/seagat
+Der/seaibbat
+Der/seainnat
+Der/siiddot
+Der/soajat
+Der/sogat
+Der/soarttat
+Der/stábat
+Der/stávval
+Der/suorat
+Der/suorggat
+Der/suorpmat
+Der/suttat
+Der/sánat
+Der/sávnnjat
+Der/šlájat
+Der/uvssat
+Der/uvssot
+Der/varat
+Der/vigat
+Der/vuovttat
+Der/vuđot
+Der/váillat
+Der/váimmot
+Der/válddat
+Der/váttot
+Der/ávjjot
+Der/čalmmat
+Der/čeavžžat
+Der/čiegat
+Der/čielggat
+Der/čoalat
+Der/čoarvvat
+Der/čuolmmat
+Der/čuvddat
+Der/hámat
+Der/vahkkosaš
+Der/čiegahas
+Der/luohkálaš
+Der/luohkkálaš
+Der/viidosaš
+Der/kilosaš
+Der/diibmosaš
+Der/dássásaš
+Der/mánnosaš
+Der/buddásaš
+Der/geardásaš
+Der/áigásaš
+Der/ahkásaš
+Der/jahkásaš
+Der/beaivásaš
+Der/vahkosaš
+Der/mannosaš
+Der/siessat

+Der/A


! Der#end


! Semantic tags
 +Ani +Mal +Fem +Sur +Plc +Org +Obj
! +WEB

! Valency tags

+%<loc%> +%<ill%> +%<com%>                              !case
+%<inf%> +%<acc_inf%>                                   !infinitive
+%<po_lusa%> +%<po_ala%> +%<po_alde%> +%<po_birra%>     !adposition 
+%<sub%>                                                !clause 
+%<acc_loc%> +%<acc_ill%>                               !cases
+%<actio_ess%> +%<actio_loc%>                           !actio

! Triggers for morphophonological rules
 X1 X2 X3 X4 X5 X6 X7 X8 X9 Y1 Y2 Y3 Y4 Y5 Y6 Y7 Y8 Y9
 Q1 Q2 Q3 Q4 Q5 Q6 Q7 Q8 Q9 W1 W2 W3 W4 W5 W6 W7 W8 W9

 %^DISIMP
 
! Morphophonemes and Sámi letters
 b9 e7 e9 d9 g8 g9 h8 h9 i7 j9 k9 m8 m9 n8 n9 o7 o9 p9
 s9 t9 u7 z9 ž9 '7 š9 r9 æ7 u6
 B9 E7 E9 D9 G8 G9 H8 H9 I7 J9 K9 M8 M9 N8 N9 O7 O9 P9
 S9 T9 U7 Z9 Ž9 Š9 R9
 »7 %>7
! æ7 for Valkeapæ7æ7, a sub form not to be triggered by Valkeapää

! Aspell tags
! /A /B /C /D /E /F /G /H /I /J /K /L /M
! /N /O /P /Q /R /S /T /U /V /W /X /Y /Z

! Flag diacritics
 @P.NeedNoun.ON@  @D.NeedNoun.ON@  @C.NeedNoun@ ! (Dis)allowing compounds

! @P.Need3Part.ON@ @D.Need3Part.ON@ @C.Need3Part@ !3Part

 @U.Cap.Obl@  @U.Cap.Opt@			! Allowing downcasing of
        							! derived names: deatnulaš.
        							! Actually, downcasing should be obligatory

! Testing instruction:
! For testing purposes, the string !^C^ is added to every line that causes
! circularity. In order to use the "check-all" option of lexc (that lists all
! generated forms), the file  should be generated without the lines containing
! the sequence "^C^" This is done by the command "make rec-clean". The resulting
! binary file will be called nonrec-sme.save, and it will be stored in
! sme/int.

! Other similar textual flags include:
! !SUB = substandard forms
! ^P^  = pedagogical, i.e. forms to be removed for the pedagogical speller
! ^NG^ = not-generate, i.e. forms to be deprecated for natural language generation.
! ^N^  = Numerals, are removed with ^C^
! NOT-KJ = This form will not generated for the Kárášjohka dialect.
! NOT-GG = This form will not generated for the Guovdageaidnu dialect.
! NOT-GS = This form will not generated for the Gárasavvon dialect.





! Basic lexica, pointing to the other lexicon files
! =================================================


LEXICON Root
 +Use/Circ: Prefixes ;				  	! 
 +LCmpnd++Use/Circ:%- NounRoot ;	    ! 
 @U.Cap.Obl@ ProperNoun ;   ! These flags are for
 @U.Cap.Opt@ ProperNoun ;   ! downcasing the propernouns
! AspellProp ;			    ! Only for aspell target !!
 NounRoot ;
! AspellAffix ;			    ! Only for aspell target !!
! ProperNounFirstPart ;	  ! Merged with ProperNoun, but kept as group
 AdjectiveRoot ;
 VerbRoot ;
 Copula ;
 Negativeverb ;
 Adverb ;
 Particles ;
 Subjunction ;
 Conjunction ;
 Adposition ;
 Interjection ;
 Pronoun ;
! +Use/CircN: Numeral ;	  Circular 
 Numeral ;	! we need numerals for Apertium.
 Acronym ;
 Abbreviation ;
 Punctuation ;
 Rmiddle ; ! gaskbeaivi, this is the "new" R, not Rreal




! Prefixing and compounding
! =========================



LEXICON R    ! lexicalising the 3-part compounds, with the tag ShCmp

    Rreal ;  ! Business as usual: Normal compounds right on th Rreal
 #  Rmiddle ;



LEXICON Rmiddle




LEXICON Rnoun

 Rreal ;
 +N+Attr+Use/Sub: ENDLEX ;   !Kárášjot
! Intermediate solution. Words pointing here come from
! the upper part of the NounRoot lexicon. They differ
! from inter in that they need a POS tag.

LEXICON Rinter
 Rreal ;
 +Use/Sub: ENDLEX ;  ! Kárášjot

LEXICON Rreal ! This is the former R lexicon
 +Use/Circ: Rreal_nonhyph ;    
 :%- Rreal_hyph ;

LEXICON Rreal_nonhyph   !^C^
 #+Use/Circ:# NounRoot;           ! This is the normal case.
 #+Use/Circ:# NounSecond;	      ! Testing some quasisuff, cf. noun file  
 #@P.NeedNoun.ON@+Use/Circ:#@P.NeedNoun.ON@ VerbRoot;      ! Flag diacr = the compound  
 #@P.NeedNoun.ON@+Use/Circ:#@P.NeedNoun.ON@ AdjectiveRoot; ! needs a N tag later in 
                                                           ! the derivation 

LEXICON Rreal_hyph
 #+Use/Circ:                 NounRoot ;      ! These 3 cases add a hyphen, so         
 #+Use/Circ:@P.NeedNoun.ON@  VerbRoot ;      ! Sem-julggaštus and the like	         
 #+Use/Circ:@P.NeedNoun.ON@  AdjectiveRoot ; ! is allowed.			                 
 #+Use/Circ:                 ProperNoun ;    ! Thus: London-Hull are now ok.      
 +LCmpnd++Use/NG:              ENDLEX ; ! This to take care of Oahpo- ja dutkandept.
                                 ! we want this in the speller
 +Der1+Der/lágan+Use/Circ:»lágan LAGAN ; ! ! biilalágan, 
   ! noaidelágán noaiddilágán beatnagalágán beanalágán all these goes
   ! Nielsen:beatnatlágán, beatnatlágáš, beanalágáš, giđalágáš, áhččelágáš,
 +Der1+Der/lágán+Use/Circ:»lágán LAGAN ; ! ! Oslolágán
 +Der1+Der/lágaš+Use/Circ:»lágaž LAGAN ; ! ! etc.
 +Der1+Der/lágáš+Use/Circ:»lágáž LAGAN ;



LEXICON RAbbr !From abbreviations and acronyms to avoid two hyphens: a-- and ...
 #+Use/Circ:# NounRoot;            ! This is the normal case.
 #+Use/Circ:# NounSecond;          ! Testing some quasisuff, cf. noun file  
 #@P.NeedNoun.ON@+Use/Circ:#@P.NeedNoun.ON@ VerbRoot;      ! Flag diacr = the compound  
 #@P.NeedNoun.ON@+Use/Circ:#@P.NeedNoun.ON@ AdjectiveRoot; ! needs a N tag later in derivation 
 #%-+Use/Circ:%- NounRoot ;                      ! These 3 cases add a hyphen, so 
 #%-+Use/Circ:%-@P.NeedNoun.ON@  VerbRoot ;      ! Sem-julggaštus and the like
 #%-+Use/Circ:%-@P.NeedNoun.ON@  AdjectiveRoot ; ! is allowed.
 #+Use/Circ:# ProperNoun;       ! Now, let us allow proper nouns as the 2nd part of com-   
! #%-:%- ProperNoun ; ! pounds. Thus: London-Hull, LondonHull, Hull-viessu      
                      ! and viessuLondon are now all ok. Some refinement could  
                      ! perhaps be done, but corpus research is needed.	        
 +LCmpnd++Use/NG: ENDLEX ;   ! This to take care of Oahpo- ja dutkandept.
                      !we want this in the speller









! Lexica for nominal declension classes
! =====================================

! Lexica for nouns
! ----------------

! Bisyllabic nouns
! - - - - - - - -

LEXICON GOAHTI !Bisyll. V-Nouns. Short nom-compound-forms goahte-,long/short gen
 +N:%> GOAHTICMP ;
 +N+Sg+Nom:%> K ;
 +N+Sg+Nom+Use/Ped:%> Px3V ;
 +N+Der/viđá+Adv:»X7viđá K ;
! +N+Der/viđi+Adv:»X7viđi K ;
 +N:%> EssV ;
 +N:%> GOAHTI-OBL ;
 +N: DenominalAdjsV1 ;
 +N: DenominalAdjsV2 ;
 +N: DenominalNounsV ;

LEXICON GOAHTI-IU !Bisyll. V-Nouns. Short nom-compound-forms goahte-,long/short gen
 +N:%> GOAHTICMP ;
 +N+Sg+Nom:%> K ;
 +N+Sg+Nom+Use/Ped:%> Px3V ;
 +N+Der/viđá+Adv:»X7viđá K ;
! +N+Der/viđi+Adv:»X7viđi K ;
 +N:%> EssV ;
 +N:%> GOAHTI-IU-OBL ;
 +N: DenominalAdjsV1 ;
 +N: DenominalAdjsV2 ;
 +N: DenominalNounsV ;


LEXICON GOAHTILONG !Long nom-compound-forms,long gen
 +N:%> GOAHTILONGCMP ;
 +N+Sg+Nom:%> K ;
 +N+Sg+Nom+Use/Ped:%> Px3V ;
 +N+Der/viđá+Adv:»viđá K ;
! +N+Der/viđi+Adv:»viđi K ;
 +N:%> EssV ;
 +N:%>X2 GOAHTA- ; ! Px sublexicon
 +N:%>X3 GOAHTAI ; ! Ill sublexicon
 +N+Use/Sub:%> GOAHTAI ; ! Ill sublexicon
 +N:%>X4 GOADI- ; ! weak grade abs decl
 +N:%>%^DISIMP GODII- ; ! weak gr dipth simpl
 +N+Use/Sub:%>X5 GODII- ; ! weak gr dipth simpl
 +N:%>X6 GOADA- ; ! AG Px
 +N: DenominalAdjsV1 ;
 +N: DenominalAdjsV2 ;
 +N: DenominalNounsV ;

LEXICON GOAHTILONGSHORT !Sometimes long nom-compound-forms,long gen
 +N:%> GOAHTILONGSHORTCMP ;
 +N+Sg+Nom:%> K ;
 +N+Sg+Nom+Use/Ped:%> Px3V ;
 +N+Der/viđá+Adv:»X7viđá K ;
! +N+Der/viđi+Adv:»X7viđi K ;
 +N:%> EssV ;
 +N:%>X2 GOAHTA- ; ! Px sublexicon
 +N:%>X3 GOAHTAI ; ! Ill sublexicon
 +N+Use/Sub:%> GOAHTAI ; ! Ill sublexicon
 +N:%>X4 GOADI- ; ! weak grade abs decl
 +N+Use/Sub:%>X5 GODII- ; ! weak gr dipth simpl
 +N:%>%^DISIMP GODII- ; ! weak gr dipth simpl
 +N:%>X6 GOADA- ; ! AG Px
! +N:%>X8 GOADE- ; ! Ditto (?)
! +N+SgGenCmp:%>X8 R ;
 +N: DenominalAdjsV1 ;
 +N: DenominalAdjsV2 ;
 +N: DenominalNounsV ;

LEXICON ALBMI !Bisyll. V-Nouns. Short nom-compound-forms, long gen.
 +N:%> GOAHTICMP ;
 +N+Sg+Nom:%> K ;
 +N+Sg+Nom+Use/Ped:%> Px3V ;
 +N+Der/viđá+Adv:»X7viđá K ;
 +N:%> EssV ;
 +N:%>X2 GOAHTA- ; ! Px sublexicon
 +N:%>X3 GOAHTAI ; ! Ill sublexicon
 +N+Use/Sub:%> GOAHTAI ; ! Ill sublexicon
 +N:%>X4 GOADI- ; ! weak grade abs decl
 +N+Use/Sub:%>X5 GODII- ; ! weak gr dipth simpl
 +N:%>%^DISIMP GODII- ; ! weak gr dipth simpl
 +N:%>X6 GOADA- ; ! AG Px
 +N+Sg+Gen+Use/NG:%>X8 K ; ! 
 +N+Use/Sub:%>X8 GOADE- ; ! short gen comp
 +N: DenominalAdjsV1Long ;
 +N: DenominalAdjsV2 ;
 +N: DenominalNounsV ;

LEXICON ALBMILONG !Bisyll. V-Nouns. Long nom-compound-forms, long gen.
 +N:%> GOAHTILONGCMP ;
 +N+Sg+Nom:%> K ;
 +N+Sg+Nom+Use/Ped:%> Px3V ;
 +N+Der/viđá+Adv:»X7viđá K ;
! +N+Der/viđi+Adv:»X7viđi K ;
 +N:%> EssV ;
 +N:%>X2 GOAHTA- ; ! Px sublexicon
 +N:%>X3 GOAHTAI ; ! Ill sublexicon
 +N+Use/Sub:%> GOAHTAI ; ! Ill sublexicon
 +N:%>X4 GOADI- ; ! weak grade abs decl
 +N+Use/Sub:%>X5 GODII- ; ! weak gr dipth simpl
 +N:%>%^DISIMP GODII- ; ! weak gr dipth simpl
 +N:%>X6 GOADA- ; ! AG Px
! +N+Sg+Gen:%>X8 K ;  ! ^NG^
 +N: DenominalAdjsV1Long ;
 +N: DenominalAdjsV2 ;
 +N: DenominalNounsV ;

LEXICON ALBMILONGSHORT !Bisyll. V-Nouns. Long/SHORT nom-compound-forms, long gen.
 +N:%> GOAHTILONGCMP ;
 +N:%> GOAHTICMP ;
 +N+Sg+Nom:%> K ;
 +N+Sg+Nom+Use/Ped:%> Px3V ;
 +N+Der/viđá+Adv:»X7viđá K ;
! +N+Der/viđi+Adv:»X7viđi K ;
 +N:%> EssV ;
 +N:%>X2 GOAHTA- ; ! Px sublexicon
 +N:%>X3 GOAHTAI ; ! Ill sublexicon
 +N+Use/Sub:%> GOAHTAI ; ! Ill sublexicon
 +N:%>X4 GOADI- ; ! weak grade abs decl
 +N+Use/Sub:%>X5 GODII- ; ! weak gr dipth simpl
 +N:%>%^DISIMP GODII- ; ! weak gr dipth simpl
 +N:%>X6 GOADA- ; ! AG Px
! +N+Sg+Gen:%>X8 K ;  ! ^NG^
 +N: DenominalAdjsV1Long ;
 +N: DenominalAdjsV2 ;
 +N: DenominalNounsV ;


LEXICON AIGI !Bisyll. V-Nouns. Short nom-compound-forms, short gen.
 +N:%> GOAHTICMP ;
 +N+Sg+Nom:%> K ;
 +N+Sg+Nom+Use/Ped:%> Px3V ;
 +N+Der/viđá+Adv:»X7viđá K ;
! +N+Der/viđi+Adv:»X7viđi K ;
 +N:%> EssV ;
 +N:%>X2 GOAHTA- ; ! Px sublexicon
 +N:%>X3 GOAHTAI ; ! Ill sublexicon
 +N+Use/Sub:%> GOAHTAI ; ! Ill sublexicon
 +N+Sg+Gen:%>X4 K ;
 +N+Sg+Acc:%>X4 K ;
 +N+Sg+Gen+Use/Ped:%>X4 Px3V ;
 +N+Sg+Acc+Use/Ped:%>X4 Px3V ;
 +N+Sg+Loc:%>X4s K ;
 +N+Sg+Loc+Use/Sub:%>X4n K ; ! !SOUTH
 +N+Sg+Loc+Use/Ped:%>X4st%> PxC ;
 +N+Pl+Nom:%>X4t K ;
 +N+Use/Sub:%>X5 GODII- ; ! weak gr dipth simpl
 +N:%>%^DISIMP GODII- ; ! weak gr dipth simpl
 +N:%>X6 GOADA- ; ! AG Px
 +N:%>X8 GOADE-IU- ; ! Ditto (?)
 +N: DenominalAdjsV1Short ;
 +N: DenominalAdjsV2 ;
 +N: DenominalNounsV ;

LEXICON BASSI !Bisyll. V-Nouns. Short nom-compound-forms, short gen., long heapmi-caritive
 +N:%> GOAHTICMP ;
 +N+Sg+Nom:%> K ;
 +N+Sg+Nom+Use/Ped:%> Px3V ;
 +N+Der/viđá+Adv:»X7viđá K ;
! +N+Der/viđi+Adv:»X7viđi K ;
 +N:%> EssV ;
 +N:%>X2 GOAHTA- ; ! Px sublexicon
 +N:%>X3 GOAHTAI ; ! Ill sublexicon
 +N+Use/Sub:%> GOAHTAI ; ! Ill sublexicon
 +N+Sg+Gen:%>X4 K ;
 +N+Sg+Acc:%>X4 K ;
 +N+Sg+Gen+Use/Ped:%>X4 Px3V ;
 +N+Sg+Acc+Use/Ped:%>X4 Px3V ;
 +N+Sg+Loc:%>X4s K ;
 +N+Sg+Loc+Use/Sub:%>X4n K ; ! !SOUTH
 +N+Sg+Loc+Use/Ped:%>X4st%> PxC ;
 +N+Pl+Nom:%>X4t K ;
 +N+Use/Sub:%>X5 GODII- ; ! weak gr dipth simpl
 +N:%>%^DISIMP GODII- ; ! weak gr dipth simpl
 +N:%>X6 GOADA- ; ! AG Px
 +N:%>X8 GOADE- ; ! Ditto (?)
 +N: DenominalAdjsV1Long ;
 +N: DenominalAdjsV2 ;
 +N: DenominalNounsV ;

LEXICON EADNI !Bisyll. V-Nouns. Short nom-compound-forms, long gen.short caritive
 +N:%> GOAHTICMP ;
 +N+Sg+Nom:%> K ;
 +N+Sg+Nom+Use/Ped:%> Px3V ;
 +N+Der/viđá+Adv:»X7viđá K ;
! +N+Der/viđi+Adv:»X7viđi K ;
 +N:%> EssV ;
 +N:%>X2 GOAHTA- ; ! Px sublexicon
 +N:%>X3 GOAHTAI ; ! Ill sublexicon
 +N+Use/Sub:%> GOAHTAI ; ! Ill sublexicon
 +N:%>X4 GOADI- ; ! weak grade abs decl
 +N+Use/Sub:%>X5 GODII- ; ! weak gr dipth simpl
 +N:%>%^DISIMP GODII- ; ! weak gr dipth simpl
 +N:%>X6 GOADA- ; ! AG Px
 +N+Sg+Gen+Use/NG:%>X8 K ;  ! 
 +N: DenominalAdjsV1Short ;
 +N: DenominalAdjsV2 ;
 +N: DenominalNounsV ;
 
LEXICON VALDI !Bisyll. V-Nouns. Short nom-compound-forms, long gen.short caritive
 +N:%> GOAHTICMP ;
 +N+Sg+Nom:%> K ;
 +N+Sg+Nom+Use/Ped:%> Px3V ;
 +N+Der/viđá+Adv:»X7viđá K ;
! +N+Der/viđi+Adv:»X7viđi K ;
 +N:%> EssV ;
 +N:%>X2 GOAHTA- ; ! Px sublexicon
 +N:%>X3 GOAHTAI ; ! Ill sublexicon
 +N+Use/Sub:%> GOAHTAI ; ! Ill sublexicon
 +N:%>X4 GOADI- ; ! weak grade abs decl
 +N+Use/Sub:%>X5 GODII- ; ! weak gr dipth simpl
 +N:%>%^DISIMP GODII- ; ! weak gr dipth simpl
 +N:%>X6 GOADA- ; ! AG Px
! +N+Sg+Gen:%>X8 K ;  ! ^NG^
 +N: DenominalAdjsV1Short ;
 +N: DenominalAdjsV2 ;
 +N: DenominalNounsV ;


LEXICON RAFI !Bisyll. V-Nouns. Long nom-compound-forms, long gen. short heapmi-caritive
 +N:%> GOAHTILONGCMP ;
 +N+Sg+Nom:%> K ;
 +N+Sg+Nom+Use/Ped:%> Px3V ;
 +N+Der/viđá+Adv:»X7viđá K ;
! +N+Der/viđi+Adv:»X7viđi K ;
 +N:%> EssV ;
 +N:%>X2 GOAHTA- ; ! Px sublexicon
 +N:%>X3 GOAHTAI ; ! Ill sublexicon
 +N+Use/Sub:%> GOAHTAI ; ! Ill sublexicon
 +N:%>X4 GOADI- ; ! weak grade abs decl
 +N+Use/Sub:%>X5 GODII- ; ! weak gr dipth simpl
 +N:%>%^DISIMP GODII- ; ! weak gr dipth simpl
 +N:%>X6 GOADA- ; ! AG Px
! +N+Sg+Gen:%>X8 K ;  ! ^NG^
 +N: DenominalAdjsV1Short ;
 +N: DenominalAdjsV2 ;
 +N: DenominalNounsV ;


LEXICON OLGU !Bisyll. V-Nouns. Short nom-compound-forms, short gen.
 +N:%> GOAHTICMP ;
 +N+Sg+Nom:%> K ;
 +N+Sg+Nom+Use/Ped:%> Px3V ;
 +N+Der/viđá+Adv:»X7viđá K ;
! +N+Der/viđi+Adv:»X7viđi K ;
 +N:%> EssV ;
 +N+Sg+Nom+Use/Ped:%>X2 Px1V ;
 +N+Sg+Gen+Use/Ped:%>X2 Px1V ;
 +N+Sg+Acc+Use/Ped:%>X2 Px1V ;
 +N+Sg+Nom+Use/Ped:%>X2 Px2V ;
! +N:%>X3 GOAHTAI ; ! Ill sublexicon
 +N+Sg+Gen:%>X4 K ;
 +N+Sg+Acc:%>X4 K ;
 +N+Sg+Gen+Use/Ped:%>X4 Px3V ;
 +N+Sg+Acc+Use/Ped:%>X4 Px3V ;
! +N+Sg+Loc:%>X4s K ;
! +N+Sg+Loc:%>X4n K ; !SUB !SOUTH
! +N+Sg+Loc:%>X4st%> PxC ; !^P^
 +N+Pl+Nom:%>X4t K ;
 +N+Use/Sub:%>X5 GODII- ; ! weak gr dipth simpl
 +N:%>%^DISIMP GODII- ; ! weak gr dipth simpl
 +N:%>X6 GOADA- ; ! AG Px
 +N:%>X8 GOADE- ; ! Ditto (?)
 +N: DenominalAdjsV1Short ;
 +N: DenominalAdjsV2 ;
 +N: DenominalNounsV ;

LEXICON MIEHTI !Bisyll. V-Nouns. Short nom-compound-forms, long gen.
 +N:%> GOAHTICMP ;
 +N+Sg+Nom:%> K ;
 +N+Sg+Nom+Use/Ped:%> Px3V ;
 +N+Der/viđá+Adv:»X7viđá K ;
! +N+Der/viđi+Adv:»X7viđi K ;
 +N:%> EssV ;
 +N+Sg+Nom+Use/Ped:%>X2 Px1V ;
 +N+Sg+Gen+Use/Ped:%>X2 Px1V ;
 +N+Sg+Acc+Use/Ped:%>X2 Px1V ;
 +N+Sg+Nom+Use/Ped:%>X2 Px2V ;
! +N:%>X3 GOAHTAI ; ! Ill sublexicon
 +N+Sg+Gen:%>X4 K ;
 +N+Sg+Acc:%>X4 K ;
 +N+Sg+Gen+Use/Ped:%>X4 Px3V ;
 +N+Sg+Acc+Use/Ped:%>X4 Px3V ;
! +N+Sg+Loc:%>X4s K ;
! +N+Sg+Loc:%>X4n K ; !SUB !SOUTH
! +N+Sg+Loc:%>X4st%> PxC ; !^P^
 +N+Pl+Nom:%>X4t K ;
 +N+Use/Sub:%>X5 GODII- ; ! weak gr dipth simpl
 +N:%>%^DISIMP GODII- ; ! weak gr dipth simpl
 +N:%>X6 GOADA- ; ! AG Px
! +N+Sg+Gen:%>X8 K ;  ! ^NG^
 +N: DenominalAdjsV1Long ;
 +N: DenominalAdjsV2 ;
 +N: DenominalNounsV ;

LEXICON LULLI !Bisyll. V-Nouns. Long/SHORT nom-compound-forms, long gen.
 +N:%> GOAHTILONGCMP ;
 +N:%> GOAHTICMP ;
 +N+Sg+Nom:%> K ;
 +N+Sg+Nom+Use/Ped:%> Px3V ;
 +N+Der/viđá+Adv:»X7viđá K ;
! +N+Der/viđi+Adv:»X7viđi K ;
 +N:%> EssV ;
 +N+Sg+Nom+Use/Ped:%>X2 Px1V ;
 +N+Sg+Gen+Use/Ped:%>X2 Px1V ;
 +N+Sg+Acc+Use/Ped:%>X2 Px1V ;
 +N+Sg+Nom+Use/Ped:%>X2 Px2V ;
! +N:%>X3 GOAHTAI ; ! Ill sublexicon
 +N+Sg+Gen:%>X4 K ;
 +N+Sg+Acc:%>X4 K ;
 +N+Sg+Gen+Use/Ped:%>X4 Px3V ;
 +N+Sg+Acc+Use/Ped:%>X4 Px3V ;
! +N+Sg+Loc:%>X4s K ;
! +N+Sg+Loc:%>X4n K ; !SUB !SOUTH
! +N+Sg+Loc:%>X4st%> PxC ; !^P^
 +N+Pl+Nom:%>X4t K ;
 +N+Use/Sub:%>X5 GODII- ; ! weak gr dipth simpl
 +N:%>%^DISIMP GODII- ; ! weak gr dipth simpl
 +N:%>X6 GOADA- ; ! AG Px
! +N+Sg+Gen:%>X8 K ;  ! ^NG^
 +N: DenominalAdjsV1Long ;
 +N: DenominalAdjsV2 ;
 +N: DenominalNounsV ;

LEXICON DAHPPA !the dáhpahuvvá fix
! +N:%> GOAHTICMP ;
 +N+Sg+Nom:%> K ;
 +N+Sg+Nom+Use/Ped:%> Px3V ;
 +N+Der/viđá+Adv:»X7viđá K ;
! +N+Der/viđi+Adv:»X7viđi K ;
 +N:%> EssV ;
 +N:%>X2 GOAHTA- ; ! Px sublexicon
 +N:%>X3 GOAHTAI ; ! Ill sublexicon
 +N+Use/Sub:%> GOAHTAI ; ! Ill sublexicon
 +N+Sg+Gen:%>X4 K ;
 +N+Sg+Acc:%>X4 K ;
! +N+SgGenCmp+Use/NG:%>X4 R ; !  !Note! Same entry under GOADE-
 +N+Sg+Gen+Use/Ped:%>X4 Px3V ;
 +N+Sg+Acc+Use/Ped:%>X4 Px3V ;
 +N+Sg+Loc:%>X4s K ;
 +N+Sg+Loc+Use/Sub:%>X4n K ; ! !SOUTH
 +N+Sg+Loc+Use/Ped:%>X4st%> PxC ;
 +N+Pl+Nom:%>X4t K ;
 +N+Pl+Nom+Use/Sub:%>X4k K ;
 +N+Use/Sub:%>X5 GODII- ; ! weak gr dipth simpl
 +N:%>%^DISIMP GODII- ; ! weak gr dipth simpl
 +N:%>X6 GOADA- ; ! AG Px
 +N+Sg+Gen+Use/NG:%>X8 K ; ! Ditto (?)
 +N+Der1+Der2+Der/heapmi+A:»W4heapmi%> HEAPMI ;
 +N+Der1+Der2+Der/heapmi+A+Ess:»W4heapmi%>X1n K ;
 +N+Der1+Der2+Der/heapmi+A+Ess+Use/Ped:»W4heapmi%>X1n%> PxC ;
 +N+Der1+Der2+Der/heapmi+A+Ess+Use/Ped:»W4heapmi%>X7n%> PxC ;
 +N+Der1+Der2+Der/heapmi+A+Sg+Nom+Use/Sub:»W4hin K ;		!
 +N+Der1+Der2+Der/heapmi+A+Attr:»W4his%> ATTR ;
 +N+Der1+Der2+Der/heapmi+A:»W4h EABBO/EAMOS_CONT ;
! +N+Der1+Der2+Der/huvva+V+IV:»W4huvva%> BOAHTIINCH ;
 +N+Der1+Der/huhtti+V+TV:»W4huhtti%> DIEHTIStem ;
 +N: DenominalAdjsV2 ;
 +N: DenominalNounsV ;
 
LEXICON BEARRI ! the *bearáš vs bearaš fix
 +N:%> GOAHTICMP ;
 +N+Sg+Nom:%> K ;
 +N+Sg+Nom+Use/Ped:%> Px3V ;
 +N+Der/viđá+Adv:»X7viđá K ;
! +N+Der/viđi+Adv:»X7viđi K ;
 +N:%> EssV ;
 +N:%> GOAHTI-IU-OBL ;
 +N: DenominalAdjsV1 ;
 +N: DenominalAdjsV2 ;
! +N: DenominalNounsV ;


LEXICON ACTOR !+CmpN/SgN +CmpN/SgG +CmpN/PlG !Long compound-forms
 +N+Actor:%> GOAHTILONGCMP ;
 +N+Actor+Sg+Nom:%> K ;
 +N+Actor+Sg+Nom+CmpN/SgN+CmpN/SgG+CmpN/PlG+Use/Ped:%> Px3V ;
 +N+Der/viđá+Adv:»viđá K ;
 +N+Actor:%> EssV ;
 +N+Actor:%>X2 GOAHTA- ; ! Px sublexicon
 +N+Actor:%>X3 GOAHTAI ; ! Ill sublexicon
 +N+Actor+Use/Sub:%> GOAHTAI ; ! Ill sublexicon
 +N+Actor:%>X4 GOADI- ; ! weak grade abs decl
 +N+Actor+Use/Sub:%>X5 GODII- ; ! weak gr dipth simpl
 +N+Actor:%>%^DISIMP GODII- ; ! weak gr dipth simpl
 +N+Actor:%>X6 GOADA- ; ! AG Px

LEXICON ACTORLONGSHORT !+CmpN/SgN +CmpN/SgG +CmpN/PlG !Sometimes long compound-forms
 +N+Actor:%> GOAHTILONGSHORTCMP ;
 +N+Actor+Sg+Nom:%> K ;
 +N+Actor+Sg+Nom+CmpN/SgN+CmpN/SgG+CmpN/PlG+Use/Ped:%> Px3V ;
 +N+Der/viđá+Adv:»X7viđá K ;
! +N+Der/viđi+Adv:»X7viđi K ;
 +N+Actor:%> EssV ;
 +N+Actor:%>X2 GOAHTA- ; ! Px sublexicon
 +N+Actor:%>X3 GOAHTAI ; ! Ill sublexicon
 +N+Actor+Use/Sub:%> GOAHTAI ; ! Ill sublexicon
 +N+Actor:%>X4 GOADI- ; ! weak grade abs decl
 +N+Actor+Use/Sub:%>X5 GODII- ; ! weak gr dipth simpl
 +N+Actor:%>%^DISIMP GODII- ; ! weak gr dipth simpl
 +N+Actor:%>X6 GOADA- ; ! AG Px
 +N+Actor:%>X8 GOADE- ; ! Ditto (?)


!LEXICON ACTORLONGSHORTTV not in use at the moment!+CmpN/SgNCmp +SgGenCmp +PlGenCmp +SgLeft +SgNomLeft +SgGenLeft +PlGenLeft
! +N+SgNomCmp:%> R ;
! +N+SgNomCmp:%>X7 R ;
! +N+SgCmp:%>W3 R ; !SUB
! +N+Sg+Nom:%> K ;
! +N+Sg+Nom:%> Px3V ; !^P^
! +N+Der/viđá+Adv:»X7viđá K ;
!! +N+Der/viđi+Adv:»X7viđi K ;
! +N:%> EssV ;
!! +N: DenominalAdjsV1Long ; !not plausible
!! +N: DenominalAdjsV2 ; !not plausible
!! +N: DenominalNounsV ; !not plausible
 +N:%>X2 GOAHTA- ; ! Px sublexicon
 +N:%>X3 GOAHTAI ; ! Ill sublexicon
 +N+Use/Sub:%> GOAHTAI ; ! Ill sublexicon
 +N:%>X4 GOADI- ; ! weak grade abs decl
 +N+Use/Sub:%>X5 GODII- ; ! weak gr dipth simpl
 +N:%>%^DISIMP GODII- ; ! weak gr dipth simpl
 +N:%>X6 GOADA- ; ! AG Px
 +N:%>X8 GOADE- ; ! Ditto (?)




LEXICON STAHTA !Bisyll. Non-Gradating a-Nouns; i-Illative
 +N:%> STAHTACASE ;
 +N:%>X3 GOAHTAI ;
 +N+Use/Sub:%> GOAHTAI ;
! +N:%>W9 GOAHTAI ; illative -ai only for iija-words
 +N: DenominalAdjsV1 ;
 +N: DenominalAdjsV2 ;
 +N: DenominalNounsV ;

LEXICON IIJA !Bisyll. Non-Gradating a-Nouns; a-Illative
 +N:%> STAHTACASE ;
 +N:%> GOAHTAI ;
 +N:%>X3 GOAHTAI ;
 +N+Use/Sub:%> GOAHTAI ;
 +N: DenominalAdjsV1 ;
 +N: DenominalAdjsV2 ;
 +N: DenominalNounsV ;

LEXICON GADDI !Bisyll. V-Nouns with Comparative Forms.  Short nom-compound-forms, long gen.
 +N+Sg+Nom:%> K ;
 +N+Sg+Nom+Use/Ped:%> Px3V ;
 +N+SgNomCmp:%>X7 R ;
 +N+Der/viđá+Adv:»X7viđá K ;
! +N+Der/viđi+Adv:»X7viđi K ;
 +N+Ess:%>n K ;
 +N+Ess+Use/Ped:%>n%> PxC ;
 +N:%>X2 GOAHTA- ; ! Px sublexicon
 +N:%>X3 GOAHTAI ; ! Ill sublexicon
 +N+Use/Sub:%> GOAHTAI ; ! Ill sublexicon
 +N:%>X4 GOADI- ; ! weak grade abs decl
 +N+Use/Sub:%>X5 GODII- ; ! weak gr dipth simpl
 +N:%>%^DISIMP GODII- ; ! weak gr dipth simpl
 +N:%>X6 GOADA- ; ! AG Px
 +N:%> GOAHTE- ;
 +N+Der/A+A:%>X4 BU/MUS ;
 +N: DenominalNounsV ;
 +N: DenominalAdjsV1Long ;
 +N: DenominalAdjsV2 ;

LEXICON GADDILONG !long compound forms, short -heapme
 +N:%> GOAHTILONGCMP ;
 +N+Sg+Nom:%> K ;
 +N+Sg+Nom+Use/Ped:%> Px3V ;
 +N+Der/viđá+Adv:»viđá K ;
! +N+Der/viđi+Adv:»viđi K ;
 +N:%> EssV ;
 +N:%>X2 GOAHTA- ; ! Px sublexicon
 +N:%>X3 GOAHTAI ; ! Ill sublexicon
 +N+Use/Sub:%> GOAHTAI ; ! Ill sublexicon
 +N:%>X4 GOADI- ; ! weak grade abs decl
 +N+Use/Sub:%>X5 GODII- ; ! weak gr dipth simpl
 +N:%>%^DISIMP GODII- ; ! weak gr dipth simpl
 +N:%>X6 GOADA- ; ! AG Px
 +N+Der/A+A:%>X4 BU/MUS ;
 +N: DenominalAdjsV1Short ;
 +N: DenominalAdjsV2 ;
 +N: DenominalNounsV ;

LEXICON GADDILONGSHORT !NB! No SgIll and SgLoc because davvi is the only word this far Bisyll. V-Nouns with Comp. Forms, long-short nomcmp, long gencmp
 +N:%> GOAHTILONGCMP ;
 +N+Sg+Nom:%> K ;
 +N+Sg+Nom+Use/Ped:%> Px3V ;
 +N+SgNomCmp:%>X7 R ;
 +N+Der/viđá+Adv:»X7viđá K ;
! +N+Der/viđi+Adv:»X7viđi K ;
 +N+Ess:%>n K ;
 +N+Ess+Use/Ped:%>n%> PxC ;
 +N+Sg+Nom+Use/Ped:%>X2 Px1V ;
 +N+Sg+Gen+Use/Ped:%>X2 Px1V ;
 +N+Sg+Acc+Use/Ped:%>X2 Px1V ;
 +N+Sg+Nom+Use/Ped:%>X2 Px2V ;
! +N:%>X3 GOAHTAI ; ! Ill sublexicon
! +N:%>X4 GOADI- ; ! weak grade abs decl
 +N+Sg+Gen:%>X4 K ;
 +N+Sg+Acc:%>X4 K ;
 +N+SgGenCmp:%>X4 R ; !Note! Same entry under GOADE-
 +N+Sg+Gen+Use/Ped:%>X4 Px3V ;
 +N+Sg+Acc+Use/Ped:%>X4 Px3V ;
! +N+Sg+Loc:%>X4s K ;
! +N+Sg+Loc:%>X4n K ; !SUB !SOUTH
! +N+Sg+Loc:%>X4st%> PxC ; !^P^
 +N+Pl+Nom:%>X4t K ;
 +N+Use/Sub:%>X5 GODII- ; ! weak gr dipth simpl
 +N:%>%^DISIMP GODII- ; ! weak gr dipth simpl
 +N:%>X6 GOADA- ; ! AG Px
! +N:%>X8 GOADE- ; ! Ditto (?)
 +N:%> GOAHTE- ;
 +N+Der/A+A:%>X4 BU/MUS ;
 +N: DenominalNounsV ;
 +N: DenominalAdjsV1Long ;
 +N: DenominalAdjsV2 ;

LEXICON GADDISHORT !Bisyll. V-Nouns with Comparative Forms.  Short nom-compound-forms, SHORT gen.
 +N:%> GOAHTICMP ;
 +N+Sg+Nom:%> K ;
 +N+Sg+Nom+Use/Ped:%> Px3V ;
 +N+Der/viđá+Adv:»X7viđá K ;
! +N+Der/viđi+Adv:»X7viđi K ;
 +N:%> EssV ;
 +N:%>X2 GOAHTA- ; ! Px sublexicon
 +N:%>X3 GOAHTAI ; ! Ill sublexicon
 +N+Use/Sub:%> GOAHTAI ; ! Ill sublexicon
 +N+Sg+Gen:%>X4 K ;
 +N+Sg+Acc:%>X4 K ;
 +N+Sg+Gen+Use/Ped:%>X4 Px3V ;
 +N+Sg+Acc+Use/Ped:%>X4 Px3V ;
 +N+Sg+Loc:%>X4s K ;
 +N+Sg+Loc+Use/Sub:%>X4n K ; ! !SOUTH
 +N+Sg+Loc+Use/Ped:%>X4st%> PxC ;
 +N+Pl+Nom:%>X4t K ;
 +N+Use/Sub:%>X5 GODII- ; ! weak gr dipth simpl
 +N:%>%^DISIMP GODII- ; ! weak gr dipth simpl
 +N:%>X6 GOADA- ; ! AG Px
 +N:%>X8 GOADE- ; ! Ditto (?)
 +N+Der/A+A:%>X4 BU/MUS ;
 +N: DenominalNounsV ;
 +N: DenominalAdjsV1Short ;
 +N: DenominalAdjsV2 ;

LEXICON OARJI !Bisyll. V-Nouns with Comparative Forms.  Short nom-compound-forms, long gen.
 +N+Sg+Nom:%> K ;
 +N+Sg+Nom+Use/Ped:%> Px3V ;
 +N+SgNomCmp:%>X7 R ;
 +N+Der/viđá+Adv:»X7viđá K ;
! +N+Der/viđi+Adv:»X7viđi K ;
 +N+Ess:%>n K ;
 +N+Ess+Use/Ped:%>n%> PxC ;
 +N+Sg+Nom+Use/Ped:%>X2 Px1V ;
 +N+Sg+Gen+Use/Ped:%>X2 Px1V ;
 +N+Sg+Acc+Use/Ped:%>X2 Px1V ;
 +N+Sg+Nom+Use/Ped:%>X2 Px2V ;
! +N:%>X3 GOAHTAI ; ! Ill sublexicon
 +N+Sg+Gen:%>X4 K ;
 +N+Sg+Acc:%>X4 K ;
 +N+Sg+Gen+Use/Ped:%>X4 Px3V ;
 +N+Sg+Acc+Use/Ped:%>X4 Px3V ;
! +N+Sg+Loc:%>X4s K ;
! +N+Sg+Loc:%>X4n K ; !SUB !SOUTH
! +N+Sg+Loc:%>X4st%> PxC ; !^P^
 +N+Pl+Nom:%>X4t K ;
 +N+Use/Sub:%>X5 GODII- ; ! weak gr dipth simpl
 +N:%>%^DISIMP GODII- ; ! weak gr dipth simpl
 +N:%>X6 GOADA- ; ! AG Px
 +N:%> GOAHTE- ;
 +N+Der/A+A:%>X4 BU/MUS ;
 +N: DenominalNounsV ;
 +N: DenominalAdjsV1Long ;
 +N: DenominalAdjsV2 ;

LEXICON LULLILONG !long compound forms
 +N:%> GOAHTILONGCMP ;
 +N+Sg+Nom:%> K ;
 +N+Sg+Nom+Use/Ped:%> Px3V ;
 +N+Der/viđá+Adv:»viđá K ;
! +N+Der/viđi+Adv:»viđi K ;
 +N:%> EssV ;
 +N+Sg+Nom+Use/Ped:%>X2 Px1V ;
 +N+Sg+Gen+Use/Ped:%>X2 Px1V ;
 +N+Sg+Acc+Use/Ped:%>X2 Px1V ;
 +N+Sg+Nom+Use/Ped:%>X2 Px2V ;
! +N:%>X3 GOAHTAI ; ! Ill sublexicon
 +N+Sg+Gen:%>X4 K ;
 +N+Sg+Acc:%>X4 K ;
 +N+Sg+Gen+Use/Ped:%>X4 Px3V ;
 +N+Sg+Acc+Use/Ped:%>X4 Px3V ;
! +N+Sg+Loc:%>X4s K ;
! +N+Sg+Loc:%>X4n K ; !SUB !SOUTH
! +N+Sg+Loc:%>X4st%> PxC ; !^P^
 +N+Pl+Nom:%>X4t K ;
 +N+Use/Sub:%>X5 GODII- ; ! weak gr dipth simpl
 +N:%>%^DISIMP GODII- ; ! weak gr dipth simpl
 +N:%>X6 GOADA- ; ! AG Px
 +N+Der/A+A:%>X4 BU/MUS ;
 +N: DenominalAdjsV1Long ;
 +N: DenominalAdjsV2 ;
 +N: DenominalNounsV ;



LEXICON LUONDU !this word (+vuohta) because of behavior in compounds
 +N+Sg+Nom:%> K ;
 +N+Sg+Nom+Use/Ped:%> Px3V ;
 +N+Ess:%>n K ;
 +N+Ess+Use/Ped:%>n%> PxC ;
 +N:%>X2 GOAHTA- ; ! Px sublexicon
 +N:%>X3 GOAHTAI ; ! Ill sublexicon
 +N+Use/Sub:%> GOAHTAI ; ! Ill sublexicon
 +N+Sg+Gen:%>X4 K ;
 +N+Sg+Acc:%>X4 K ;
 +N+SgGenCmp:%>X4 R ; !Note! Same entry under GOADE-
 +N+Sg+Gen+Use/Ped:%>X4 Px3V ;
 +N+Sg+Acc+Use/Ped:%>X4 Px3V ;
 +N+Sg+Loc:%>X4s K ;
 +N+Sg+Loc+Use/Sub:%>X4n K ; ! !SOUTH
 +N+Sg+Loc+Use/Ped:%>X4st%> PxC ;
 +N+Pl+Nom:%>X4t K ;
 +N+Pl+Nom+Use/Sub:%>X4k K ; ! !Skániid dialect
 +N+Sg+Com+Use/Sub:%>X5jn K ;
 +N+Sg+Com:%>%^DISIMPjn K ;
 +N+Sg+Com+Use/Ped+Use/Sub:%>X5jn%> PxC ;
 +N+Sg+Com+Use/Ped:%>%^DISIMPjn%> PxC ;
 +N+Pl+Nom+Use/Ped+Use/Sub:%>X5jd%> Px1C ;
 +N+Pl+Nom+Use/Ped:%>%^DISIMPjd%> Px1C ;
 +N+Pl+Gen+Use/Sub:%>X5jd K ;
 +N+Pl+Gen:%>%^DISIMPjd K ;
 +N+Pl+Gen+Use/Ped+Use/Sub:%>X5jd%> PxC ;
 +N+Pl+Gen+Use/Ped:%>%^DISIMPjd%> PxC ;
 +N+PlGenCmp+Use/Sub:%>X5jd R ;
 +N+PlGenCmp:%>%^DISIMPjd R ;
 +N+Pl+Acc+Use/Sub:%>X5jd K ;
 +N+Pl+Acc:%>%^DISIMPjd K ;
 +N+Pl+Acc+Use/Ped+Use/Sub:%>X5jd%> PxC ;
 +N+Pl+Acc+Use/Ped:%>%^DISIMPjd%> PxC ;
 +N+Pl+Ill+Use/Sub:%>X5jde K ;
 +N+Pl+Ill:%>%^DISIMPjde K ;
 +N+Pl+Ill+Use/Ped+Use/Sub:%>X5jdasa%> PxV ;
 +N+Pl+Ill+Use/Ped:%>%^DISIMPjdasa%> PxV ;
 +N+Pl+Loc+Use/Sub:%>X5jn K ;
 +N+Pl+Loc:%>%^DISIMPjn K ;
 +N+Pl+Loc+Use/Sub+Use/Sub:%>X5js K ; ! !SOUTH
 +N+Pl+Loc+Use/Sub:%>%^DISIMPjs K ; ! !SOUTH
 +N+Pl+Loc+Use/Ped+Use/Sub:%>X5jn%> PxC ;
 +N+Pl+Loc+Use/Ped:%>%^DISIMPjn%> PxC ;
 +N+Pl+Com+Use/Sub:%>X5jgujn K ;
 +N+Pl+Com:%>%^DISIMPjgujn K ;
 +N+Pl+Com+Use/Sub:%>X5j%- ENDLEX ; !guosai- ja beziiguin
 +N+Pl+Com:%>%^DISIMPj%- ENDLEX ; !guosai- ja beziiguin
 +N+Pl+Com+Use/Ped+Use/Sub:%>X5jd%> PxPlComC ;
 +N+Pl+Com+Use/Ped:%>%^DISIMPjd%> PxPlComC ;
 +N:%>X6 GOADA- ; ! AG Px
 +N: DenominalAdjsV1Long ;
 +N: DenominalAdjsV2 ;

LEXICON RUOKTU !only this word because of its behavior in compounds
 +N+Sg+Nom:%> K ;
 +N+Sg+Nom+Use/Ped:%> Px3V ;
 +N+Ess:%>n K ;
 +N+Ess+Use/Ped:%>n%> PxC ;
 +N:%>X2 GOAHTA- ; ! Px sublexicon
 +N:%>X3 GOAHTAI ; ! Ill sublexicon
 +N+Use/Sub:%> GOAHTAI ; ! Ill sublexicon
 +N+Sg+Gen:%>X4 K ;
 +N+Sg+Acc:%>X4 K ;
 +N+SgGenCmp:%>X4 R ; !Note! Same entry under GOADE-
 +N+SgGenCmp:%>X8 R ;
 +N+Sg+Gen+Use/Ped:%>X4 Px3V ;
 +N+Sg+Acc+Use/Ped:%>X4 Px3V ;
 +N+Sg+Loc:%>X4s K ;
 +N+Sg+Loc+Use/Sub:%>X4n K ; ! !SOUTH
 +N+Sg+Loc+Use/Ped:%>X4st%> PxC ;
 +N+Pl+Nom:%>X4t K ;
 +N+Pl+Nom+Use/Sub:%>X4k K ; ! !Skániid dialect
 +N+Sg+Com+Use/Sub:%>X5jn K ;
 +N+Sg+Com:%>%^DISIMPjn K ;
 +N+Sg+Com+Use/Ped+Use/Sub:%>X5jn%> PxC ;
 +N+Sg+Com+Use/Ped:%>%^DISIMPjn%> PxC ;
 +N+Pl+Nom+Use/Ped+Use/Sub:%>X5jd%> Px1C ;
 +N+Pl+Nom+Use/Ped:%>%^DISIMPjd%> Px1C ;
 +N+Pl+Gen+Use/Sub:%>X5jd K ;
 +N+Pl+Gen:%>%^DISIMPjd K ;
 +N+Pl+Gen+Use/Ped+Use/Sub:%>X5jd%> PxC ;
 +N+Pl+Gen+Use/Ped:%>%^DISIMPjd%> PxC ;
 +N+PlGenCmp+Use/Sub:%>X5jd R ;
 +N+PlGenCmp:%>%^DISIMPjd R ;
 +N+Pl+Acc+Use/Sub:%>X5jd K ;
 +N+Pl+Acc:%>%^DISIMPjd K ;
 +N+Pl+Acc+Use/Ped+Use/Sub:%>X5jd%> PxC ;
 +N+Pl+Acc+Use/Ped:%>%^DISIMPjd%> PxC ;
 +N+Pl+Ill+Use/Sub:%>X5jde K ;
 +N+Pl+Ill:%>%^DISIMPjde K ;
 +N+Pl+Ill+Use/Ped+Use/Sub:%>X5jdasa%> PxV ;
 +N+Pl+Ill+Use/Ped:%>%^DISIMPjdasa%> PxV ;
 +N+Pl+Loc+Use/Sub:%>X5jn K ;
 +N+Pl+Loc:%>%^DISIMPjn K ;
 +N+Pl+Loc+Use/Sub+Use/Sub:%>X5js K ; ! !SOUTH
 +N+Pl+Loc+Use/Sub:%>%^DISIMPjs K ; ! !SOUTH
 +N+Pl+Loc+Use/Ped+Use/Sub:%>X5jn%> PxC ;
 +N+Pl+Loc+Use/Ped:%>%^DISIMPjn%> PxC ;
 +N+Pl+Com+Use/Sub:%>X5jgujn K ;
 +N+Pl+Com:%>%^DISIMPjgujn K ;
 +N+Pl+Com+Use/Sub:%>X5j%- ENDLEX ; !guosai- ja beziiguin
 +N+Pl+Com:%>%^DISIMPj%- ENDLEX ; !guosai- ja beziiguin
 +N+Pl+Com+Use/Ped+Use/Sub:%>X5jd%> PxPlComC ;
 +N+Pl+Com+Use/Ped:%>%^DISIMPjd%> PxPlComC ;
 +N:%>X6 GOADA- ; ! AG Px
 +N: DenominalAdjsV1Long ;
 !+N: DenominalAdjsV2 ;			does not seem plausible

LEXICON MADII  !Another peculiar word that deserves its own lex.
!commented out everything but SgNom and SgAcc, SgGen, follošing Pekkas comments
 +N+Sg+Nom+Use/Sub:%> K ;
 +N+Sg+Nom:%>j K ;
!! +N+Sg+Nom:%> Px3V ; !^P^ !don't know if it is in use
! +N+Ess:%>n K ; !SUB
! +N+Ess:%>jn K ;
!! +N+Ess:%>n%> PxC ; !^P^ !don't know if it is in use
!! +N:%>X2 GOAHTA- ; ! Px sublexicon
!! +N:%>X3 GOAHTAI ; ! Ill sublexicon , don't know if it is in use
 +N+Sg+Gen+Use/Sub:%> K ;
 +N+Sg+Gen:%>j K ;
 +N+Sg+Acc+Use/Sub:%> K ;
 +N+Sg+Acc:%>j K ;
 +N+SgNomCmp+Use/Sub:%> R ;
 +N+SgGenCmp+Use/Sub:%> R ;
! +N+PlGenCmp:%>d9 R ; !SUB
 +N+SgNomCmp:%>j R ;
 +N+SgGenCmp:%>j R ;
! +N+PlGenCmp:%>jd9 R ;
!! +N+Sg+Gen:%>X4 Px3V ; !^P^ !don't know if it is in use
!! +N+Sg+Acc:%>X4 Px3V ; !^P^ !don't know if it is in use
! +N+Sg+Loc:%>s K ; !SUB
! +N+Sg+Loc:%>n K ; !SUB !SOUTH
! +N+Sg+Loc:%>js K ;
! +N+Sg+Loc:%>jn K ; !SUB !SOUTH
!! +N+Sg+Loc:%>X4st%> PxC ; !^P^ !don't know if it is in use
! +N+Pl+Nom:%>t K ; !SUB
! +N+Pl+Nom:%>jt K ;
! +N+Sg+Com:%>jn K ;
!! +N+Sg+Com:%>n%> PxC ; !^P^ !don't know if it is in use
!! +N+Pl+Nom:%>X5jd%> Px1C ; !^P^ !don't know if it is in use
! +N+Pl+Gen:%>jd9 K ;
!! +N+Pl+Gen:%>X5jd%> PxC ; !^P^ !don't know if it is in use
! +N+Pl+Acc:%>jd9 K ;
!! +N+Pl+Acc:%>X5jd%> PxC ; !^P^ !don't know if it is in use
! +N+Pl+Ill:%>jde K ;
!! +N+Pl+Ill:%>X5jdasa%> PxV ; !^P^ !don't know if it is in use
! +N+Pl+Loc:%>jn K ;
! +N+Pl+Loc:%>js K ; !SUB !SOUTH
!! +N+Pl+Loc:%>X5jn%> PxC ; !^P^ !don't know if it is in use
! +N+Pl+Com:%>jgujn K ;
! +N+Pl+Com:%>j%- ENDLEX ; !guosai- ja beziiguin
!! +N+Pl+Com:%>X5jd%> PxPlComC ; !^P^ !don't know if it is in use
!! +N:%>X6 GOADA- ; ! AG Px !don't know if it is in use
! +N:%>j DenominalAdjsV1 ;
!! +N: DenominalAdjsV2 ; !not plausible


LEXICON GENTLEMAN ! cns-final bisyllabic loanwords (stem mana-)
 +N:%> GOAHTICMP ;
 +N+Sg+Nom:%> K ;           ! Nom is bare form
 +N+Sg+Nom+Use/Sub+Use/Ped:a Px3V ; ! !       ! Stem vowel a
 +N+Use/Sub:a%> EssV ;             ! ! Stem vowel a
 +N+Use/Sub:a%> STAHTACASE ;     !   ! No CG
 +N+Use/Sub:a%> GOAHTAI ;        !   ! No ill i > á
 +N+Use/Sub:a DenominalAdjsV1 ;
 +N+Use/Sub:a DenominalAdjsV2 ;
 +N+Use/Sub:a DenominalNounsV ;

LEXICON DUOHKI !only this word so far for disamb. reasons
 +N:%> GOAHTICMP ;
 +N+Sg+Nom:%> K ;
 +N+Sg+Nom+Use/Ped:%> Px3V ;
 +N:%> EssV ;
 +N:%>X2 GOAHTA- ; ! Px sublexicon
 +N:%>X3 GOAHTAI ; ! Ill sublexicon
 +N+Use/Sub:%> GOAHTAI ; ! Ill sublexicon
! +N:%>X4 GOADI- ; ! weak grade abs decl
 +N+Use/Sub:%>X5 GODII- ; ! weak gr dipth simpl
 +N:%>%^DISIMP GODII- ; ! weak gr dipth simpl
 +N:%>X6 GOADA- ; ! AG Px
 +N+Sg+Gen:%>X4 K ;
 +N+Sg+Acc:%>X4 K ;
 +N+Sg+Gen+Use/Ped:%>X4 Px3V ;
 +N+Sg+Acc+Use/Ped:%>X4 Px3V ;
 +N+Sg+Loc:%>X4s K ;
 +N+Sg+Loc+Use/Sub:%>X4n K ; ! !SOUTH
 +N+Sg+Loc+Use/Ped:%>X4st%> PxC ;
 +N+Pl+Nom:%>X4t K ;
 +N:%>X8 GOADE- ; ! Ditto (?)



LEXICON BUDEITA !Rather special word
 +N:a%> GOAHTICMP ;
 +N+Sg+Nom:a%> K ;
 +N+Sg+Nom+Use/Ped:a%> Px3V ;
 +N+Der/viđá+Adv:a»X7viđá K ;
! +N+Der/viđi+Adv:a»X7viđi K ;
 +N:a%> EssV ;
 +N:ta DenominalAdjsV1 ;
 +N:ta DenominalNounsV ;
 +N:ta%> GOADI- ;
 +N:ta%> GODII- ;
 +N:ta%> GOADA- ;
 +N+Sg+Nom+Use/Ped:a%> Px1V ;
 +N+Sg+Gen+Use/Ped:a%> Px1V ;
 +N+Sg+Acc+Use/Ped:a%> Px1V ;
 +N+Sg+Nom+Use/Ped:a%> Px2V ;
 +N+Sg+Ill+Use/Ped:as%> PxC ;
 +N+Sg+Ill:i%>j K ;
 +Sg+Gen:ta%> K ;   ! This escape hatch for X8 gives gieldda as Gen of gieldá.
 +SgGenCmp:ta%> R ; !Note! Same entry under GOADI-

LEXICON MANNI !Bisyll. V-Nouns. Long/SHORT nom-compound-forms, long gen. ILL:mánnii/mánnái
 +N:%> GOAHTILONGCMP ;
 +N:%> GOAHTICMP ;
 +N+Sg+Nom:%> K ;
 +N+Sg+Nom+Use/Ped:%> Px3V ;
 +N+Der/viđá+Adv:»X7viđá K ;
! +N+Der/viđi+Adv:»X7viđi K ;
 +N:%> EssV ;
 +N:%>X2 GOAHTA- ; ! Px sublexicon
 +N:%>X3 GOAHTAI ; ! Ill sublexicon
 +N+Use/Sub:%> GOAHTAI ; ! Ill sublexicon
 +N+Sg+Ill:%>j K ;
 +N:%>X4 GOADI- ; ! weak grade abs decl
 +N+Use/Sub:%>X5 GODII- ; ! weak gr dipth simpl
 +N:%>%^DISIMP GODII- ; ! weak gr dipth simpl
 +N:%>X6 GOADA- ; ! AG Px
 +N+Sg+Gen+Use/NG:%>X8 K ;  ! 
 +N: DenominalAdjsV1Long ;
 +N: DenominalAdjsV2 ;
 +N: DenominalNounsV ;

! Trisyllabic nouns
! - - - - - - - - -

LEXICON MATTAR !Tris. Anim. Gradating C-Nouns
 MALIS ;

LEXICON MALIS !Short compound-forms Tris. Inanim. Gradating C-Nouns
 +N:%>X4 MALIS0 ;
 +N+SgNomCmp:%>X8 R ;
 +N:%>X2 MALLAS- ;
 +N:%>X4 DenominalAdjsCShort ;
 +N:%>X2 DenominalNounsC ;
 +N:%>X8 GEAHTES ;
!+N+Der1+Der/Dimin:až»X2 DIMINC ; !redundant
!+N+Der2+Der/Dimin:až»X2 DIMINC ; !redundant


LEXICON MALISLONG ! Long compound-forms Tris. Inanim. Gradating C-Nouns
 +N+Sg+Nom:%>X4 K ;
 +N+SgNomCmp:%>X4 R ;
 +N+Der/viđá+Adv:»X4#viđá K ;
! +N+Der/viđi+Adv:»X4#viđi K ;
 +N+Ess:%>X4in K ;
 +N:%>X2 MALLAS- ;
 +N:%>X4 DenominalAdjsCLong ;
 +N:%>X2 DenominalNounsC ;
 +N:%>X4 GEAHTES ;
! +N+Der1+Der/Dimin:až»X2 DIMINC ; !redundant

LEXICON MALISLONGSHORT ! Long and short compound-forms. Tris. Inanim. Gradating C-Nouns
 +N+Sg+Nom:%>X4 K ;
 +N+SgNomCmp:%>X4 R ;
 +N+Der/viđá+Adv:»X4#viđá K ;
! +N+Der/viđi+Adv:»X4#viđi K ;
 +N+Ess:%>X4in K ;
 +N+SgNomCmp:%>X8 R ;
 +N:%>X2 MALLAS- ;
 +N:%>X4 DenominalAdjsC ;
 +N:%>X2 DenominalNounsC ;
 +N:%>X8 GEAHTES ;
 +N:%>X4 GEAHTES ;
! +N+Der1+Der/Dimin:až»X2 DIMINC ; !redundant


LEXICON OVCCIS ! Collective numerals
 +N+Coll+Sg+Nom:%>X4 K ;
 +N+Coll+Ess:%>X4in K ;
 +N+Coll:%>X2 MALLAS- ;


LEXICON BEANA !Trisyll. Anim. Gradating 0-Nouns
 SEAMU ;

LEXICON SEAMU !Short compound-forms. Trisyll. Inanim. Gradating 0-Nouns
 +N:%>X4 BOAZU-NE ; !NE
 +N:%>X2 MALLAS- ;
 +N:%>X2 DenominalNounsC ;
 +N: DenominalAdjsV1Short ;

LEXICON SEAMULONG !Long compound-forms. Trisyll. Inanim. Gradating 0-Nouns
 +N+Sg+Nom:%>X4 K ;
 +N+SgNomCmp:%>X4 R ;
 +N+Der/viđá+Adv:»X4viđá K ;
! +Der/viđi+Adv:»X4viđi K ;
 +N+Ess:%>X4n K ;
 +N+Ess+Use/Ped:%>X4n%> PxC ;
 +N:%>X2 MALLAS- ;
 +N:%>X2 DenominalNounsC ;
 +N: DenominalAdjsV1Short ;


LEXICON GAHPIR !Short compound-forms. Trisyll. Non-Gradating C-Nouns
 +N+Sg+Nom:%> K ;
 +N+SgNomCmp:%>X7 R ;    ! gahpergánda, čoahkkenordnet
 +N+Der/viđá+Adv:»X7#viđá K ;
 +N+Ess:%>in K ;
 +N:%> MALLAS- ;		 ! GAI, NPx, NPl
 +N: DenominalNounsC ;
 +N: DenominalAdjsCShort ;
 +N:%>X7 GEAHTES ;

LEXICON GAHPIRLONGSHORT !Long and short compound-forms. Trisyll. Non-Gradating C-Nouns
 +N+Sg+Nom:%> K ;
 +N+SgNomCmp:%> R ;
 +N+Der/viđá+Adv:»#viđá K ;
 +N+Ess:%>in K ;
! +N+SgNomCmp:%>X7 R ;		! This gives boagan# and boagán# !sett attende
 +N:%> MALLAS- ;		! GAI, NPx, NPl
 +N: DenominalNounsC ;
 +N: DenominalAdjsC ;
 +N:%>X7 GEAHTES ;
 +N+Use/NG: GEAHTES ;


LEXICON GAHPIRLONG !Long compound-forms. Trisyll. Non-Gradating C-Nouns
 +N+Sg+Nom:%> K ;
 +N+SgNomCmp:%> R ; ! gahpirgánda, čoahkkinordnet
 +N+Der/viđá+Adv:»#viđá K ;
! +N+Der/viđi+Adv:»#viđi K ;
 +N+Ess:%>in K ;
 +N:%> MALLAS- ;		! GAI, NPx, NPl
 +N: DenominalNounsC ;
 +N: DenominalAdjsCLong ;
 +N: GEAHTES ;

LEXICON DAIVVAS !Tris. Gradating C-Nouns, The Troms declension: dáivvaš:dáivaha, bearaš:bearraha, njunuš:njunnoha
 +N:š%>X4 MALIS0 ;
 +N:š%>X4 R ;
 +N+Sg+Nom+Use/Ped:h%>X2 PxC ;
 +N+Sg+Gen:h%>X2a K ;
 +N+Sg+Gen+Use/Sub:h%>X2 K ;
 +N+SgGenCmp:h%>X2a R ; !compound also for these
 +N+SgGenCmp+Use/Sub:h%>X2 R ; ! !compound also for these
 +N+Sg+Gen+Use/Ped:h%>X2 PxC ;
 +N+Sg+Acc:h%>X2a K ;
 +N+Sg+Acc+Use/Sub:h%>X2 K ;
 +N+Sg+Acc+Use/Ped:h%>X2 PxC ;
 +N+Pl+Nom:h%>X2at K ;
 +N+Pl+Nom+Use/Sub:h%>X2ak K ;
 +N+Sg+Ill+Use/Ped:h%>X2asa%> PxV ;
 +N+Pl+Nom+Use/Ped:h%>X2ijddá%> Px1V ;
 +N:h%>X2i MALLASI-/NUORABU- ;
 +N:š%>X4 DenominalAdjsCLong ;
 +N:h%>X2 DenominalNounsC ;
 +N:š%>X4 GEAHTES ;



! What about Trisyll. Non-Gradating 0-Nouns ??? Are there some?
! Yes there are: "kamela" is one of them, and in corp the
! Pl Gen PxSg3 is kamelaiddis. Right or wrong?
! So, where to put this? STAHTA seems to be wrong place for it.

! Contracted nouns
! - - - - - - - -

LEXICON BOAZU !Anim. Contracted 0-Nouns
 SUOLU ;

LEXICON SUOLU !Short compound-forms. Inanim. Contracted 0-Nouns
 +N:%>X4 BOAZU-NE ;
 +N+SgNomCmp:%>X8 R ;
 +N:%>Y5 BOHCCO ;
 +N:%>Y6 BOHCCU ;
 +N:%>Y5 DenominalNounsV ;
 +N: DenominalAdjsV1Short ;

LEXICON SUOLULONG !Long compound-forms. Inanim. Contracted 0-Nouns
 +N+Sg+Nom:%>X4 K ;
 +N+Der/viđá+Adv:»X4viđá K ;
! +N+Der/viđi+Adv:»X4viđi K ;
 +N+Ess:%>X4n K ;
 +N+Ess+Use/Ped:%>X4n%> PxC ;
 +N+SgNomCmp+Use/Sub:%>X5 R ;
 +N+SgNomCmp:%>%^DISIMP R ;
 +N:%>Y5 BOHCCO ;
 +N:%>Y6 BOHCCU ;
 +N:%>Y5 DenominalNounsV ;
 +N: DenominalAdjsV1Long ;


!LEXICON SATTU
! +N:%>Y5 SADDO ;
! +N:%>Y6 SADDU ;
! +N:%>X4 SATTU- ;
! +N: DenominalAdjsV1 ;
! +N:%>Y5 DenominalNounsV ;

LEXICON GISTTA !The Noun gistta, gist -
 +N:s'ta%>X4 BOAZU-NE ;
 +N:stá%>Y5 FALLA- ;
 +N:stá%>Y5 DenominalNounsV ;
 +N:stta DenominalAdjsV1 ;

LEXICON FALIS !Contracted Anim. C-Nouns
 +N:%>X4 MALIS0 ;
 +N:%>Y5 FALLA- ;
 +N:%>Y5 DenominalNounsV ;
 +N: DenominalAdjsV1Short ;

LEXICON LASIS !Contracted Inanim. C-Nouns
!Tentatively copying entries from FALIS
!This must be checked! 020207 TT.
 +N:%>X4 MALIS0 ;
 +N+SgNomCmp:%>X7 R ;
 +N:%>Y5 FALLA- ;
 +N:%>Y5 DenominalNounsV ;
 +N: DenominalAdjsV1Short ;

LEXICON GUOVTTIS ! Collective numerals
 +N+Coll+Sg+Nom:%>X4 K ;
 +N+Coll:%>X2 MALLAS- ; !XXX tentative
 +N+Coll:%>Y5 FALLA- ;
!Guovttis doesn't have an essive.

LEXICON GUOVTTU !Here because other lexicons don't fit for it
 +N+Sg+Nom:ovtto%>s K ;
 +N+Sg+Gen:kto%> K ;
 +N+Sg+Gen+Use/Ped:kto%> PxV2 ;
 +N+Sg+Gen:ovtto%> K ;
 +N+Sg+Gen+Use/Ped:ovtto%> PxV2 ;
 +N+SgGenCmp:kto%> R ;
 +N+SgGenCmp:ovtto%> R ;
 +N+Sg+Acc:kto%> K ;
 +N+Sg+Acc+Use/Ped:kto%> PxV2 ;
 +N+Sg+Acc:ovtto%> K ;
 +N+Sg+Acc+Use/Ped:ovtto%> PxV2 ;
 +N+Sg+Ill:ktu%>j K ;
 +N+Sg+Ill+Use/Ped:kto%>s%> PxC ;
 +N+Sg+Loc:kto%>s K ;
 +N+Sg+Loc+Use/Sub:kto%>n K ; ! !SOUTH
 +N+Sg+Loc+Use/Ped:kto%>st%> PxC ;
 +N+Sg+Loc:ovtto%>s K ;
 +N+Sg+Loc+Use/Sub:ovtto%>s K ; ! !SOUTH
 +N+Sg+Loc+Use/Ped:ovtto%>st%> PxC ;
 +N+Sg+Com:ktu%>jn K ;
 +N+Sg+Com+Use/Ped:ktu%>jn%> PxC ;
 +N+Sg+Com:ovttu%>jn K ;
 +N+Sg+Com+Use/Ped:ovttu%>jn%> PxC ;
 +N+Pl+Nom:kto%>t K ;
 +N+Pl+Nom:ovtto%>t K ;
 +N+Pl+Nom+Use/Ped:ovttu%>jd%> Px1C ;
 +N+Pl+Nom+Use/Ped:ktu%>jd%> Px1C ;
 +N+Pl+Gen+Use/Sub:ovttu%>X5jd K ;
 +N+Pl+Gen:ovttu%>%^DISIMPjd K ;
 +N+PlGenCmp+Use/Sub:ovttu%>X5jd R ;
 +N+PlGenCmp:ovttu%>%^DISIMPjd R ;
 +N+Pl+Gen+Use/Ped+Use/Sub:ovttu%>X5jd%> PxC ;
 +N+Pl+Gen+Use/Ped:ovttu%>%^DISIMPjd%> PxC ;
 +N+Pl+Gen+Use/Sub:ktu%>X5jd K ;
 +N+Pl+Gen:ktu%>%^DISIMPjd K ;
 +N+PlGenCmp+Use/Sub:ktu%>X5jd R ;
 +N+PlGenCmp:ktu%>%^DISIMPjd R ;
 +N+Pl+Gen+Use/Ped+Use/Sub:ktu%>X5jd%> PxC ;
 +N+Pl+Gen+Use/Ped:ktu%>%^DISIMPjd%> PxC ;
 +N+Pl+Acc+Use/Sub:ovttu%>X5jd K ;
 +N+Pl+Acc:ovttu%>%^DISIMPjd K ;
 +N+Pl+Acc+Use/Ped+Use/Sub:ovttu%>X5jd%> PxC ;
 +N+Pl+Acc+Use/Ped:ovttu%>%^DISIMPjd%> PxC ;
 +N+Pl+Acc+Use/Sub:ktu%>X5jd K ;
 +N+Pl+Acc:ktu%>%^DISIMPjd K ;
 +N+Pl+Acc+Use/Ped+Use/Sub:ktu%>X5jd%> PxC ;
 +N+Pl+Acc+Use/Ped:ktu%>%^DISIMPjd%> PxC ;
 +N+Pl+Ill:ktu%>jde K ;
 +N+Pl+Ill+Use/Ped:ktu%>jdasa%> PxV ;
 +N+Pl+Ill:ovttu%>jde K ;
 +N+Pl+Ill+Use/Ped:ovttu%>jdasa%> PxV ;
 +N+Pl+Loc:ovttu%>jn K ;
 +N+Pl+Loc+Use/Sub:ovttu%>js K ; ! !SOUTH
 +N+Pl+Loc+Use/Ped:ovttu%>jn%> PxC ;
 +N+Pl+Loc:ktu%>jn K ;
 +N+Pl+Loc+Use/Sub:ktu%>js K ; ! !SOUTH
 +N+Pl+Loc+Use/Ped:ktu%>jn%> PxC ;
 +N+Pl+Com:ktu%>jgujn K ;
 +N+Pl+Com:ktu%>j%- ENDLEX ; !guosai- ja beziiguin
 +N+Pl+Com+Use/Ped:ktu%>jd%> PxPlComC ;
 +N+Pl+Com:ovttu%>jgujn K ;
 +N+Pl+Com:ovttu%>j%- ENDLEX ; !guosai- ja beziiguin
 +N+Pl+Com+Use/Ped:ovttu%>jd%> PxPlComC ;


LEXICON GARGIA
! light fin syll, bisyll. on -o- that doesn't have change o:u in front of j (i): Kino
! gen = nom ill = -i
 +N+Sg+Nom:%> K ;
 +N+SgNomCmp:%> R ;
 +N+Sg+Gen:%> K ;
 +N+SgGenCmp:%> R ;
 +N+Sg+Acc:%> K ;
 +N+Sg+Ill:%>i K ;
 +N+Sg+Loc:%>s K ;
 +N+Sg+Loc+Use/Sub:%>n K ; ! !SOUTH
 +N+Sg+Com:%>in K ;
 +N+Ess:%>n K ;
 +N+Pl+Nom:%>t K ;
 +N+Pl+Gen:%>id9 K ;
 +N+PlGenCmp:%>id9 R ;
 +N+Pl+Acc:%>id9 K ;
 +N+Pl+Ill:%>ide K ;
 +N+Pl+Loc:%>in K ;
 +N+Pl+Com:%>igujn K ;
 +N+Pl+Com:%>i%- ENDLEX ; !guosai- ja beziiguin
 +N+Sg+Nom+Use/Ped:%> PxA ;
 +N+Sg+Gen+Use/Ped:%> PxA ;
 +N+Sg+Acc+Use/Ped:%> PxA ;
 +N+Sg+Ill+Use/Ped:%>sa%> PxA ;
 +N+Sg+Loc+Use/Ped:%>st%> PxC ;
 +N+Sg+Com+Use/Ped:%>in%> PxC ;
 +N+Ess+Use/Ped:%>n%> PxC ;
 +N+Pl+Nom+Use/Ped:%>id%> Px1C ;
 +N+Pl+Gen+Use/Ped:%>id%> PxC ;
 +N+Pl+Acc+Use/Ped:%>id%> PxC ;
 +N+Pl+Ill+Use/Ped:%>idas%> PxC ;
 +N+Pl+Loc+Use/Ped:%>in%> PxC ;
 +N+Pl+Com+Use/Ped:%>id%> PxPlComC ;
! +N:%> DenominalNounsV ; !This is not very plausible
 +N:%> DenominalAdjsV1Long ;
! +N:%> DenominalAdjsV2 ;				!This is not very plausible



LEXICON BUFFALO
 !heavy fin syll
 !gen = -a ill = -ii
 !parallel to NYSTØ
 +N+Sg+Nom:%> K ;
 +N+SgNomCmp:%>X7 R ;
 +N+Sg+Gen:a%> K ;
 +N+SgGenCmp:a%>X7 R ;
 +N+Sg+Acc:a%> K ;
 +N+Sg+Ill:i%>j K ;
 +N+Sg+Loc:a%>s K ;
 +N+Sg+Com:a%>jn K ;
 +N+Ess:a%>n K ;
 +N+Pl+Nom:a%>t K ;
 +N+Pl+Gen:a%>jd K ;
 +N+PlGenCmp:a%>jd R ;
 +N+Pl+Acc:a%>jd K ;
 +N+Pl+Ill:a%>jde K ;
 +N+Pl+Loc:a%>jn K ;
 +N+Pl+Com:a%>jgujn K ;
 +N+Pl+Com:a%>j%- ENDLEX ; !guosai- ja beziiguin
 +N+Sg+Nom+Use/Ped:%> PxC ;
 +N+Sg+Gen+Use/Ped:%> PxC ;
 +N+Sg+Acc+Use/Ped:%> PxC ;
 +N+Sg+Ill+Use/Ped:a%>sa%> PxA ;
 +N+Sg+Loc+Use/Ped:a%>st%> PxC ;
 +N+Sg+Com+Use/Ped:a%>jn%> PxC ;
 +N+Ess+Use/Ped:a%>n%> PxC ;
 +N+Pl+Nom+Use/Ped:a%>jd%> Px1C ;
 +N+Pl+Gen+Use/Ped:a%>jd%> PxC ;
 +N+Pl+Acc+Use/Ped:a%>jd%> PxC ;
 +N+Pl+Ill+Use/Ped:a%>jdas%> PxC ;
 +N+Pl+Loc+Use/Ped:a%>jn%> PxC ;
 +N+Pl+Com+Use/Ped:a%>jd%> PxPlComC ;
 +N:a%> DenominalNounsV ;
 +N:a%> DenominalAdjsV1Long ;
! +N:a%> DenominalAdjsV2 ; !not very plausible
 
LEXICON ESSAYA !recent loanwords on vow+a
 +N+Sg+Nom:a%> K ;
 +N+SgNomCmp:a%>X7 R ;
 +N+Sg+Gen:a%> K ;
 +N+SgGenCmp:a%>X7 R ;
 +N+Sg+Acc:a%> K ;
 +N+Sg+Ill:i%>j K ;
 +N+Sg+Loc:a%>s K ;
 +N+Sg+Com:a%>jn K ;
 +N+Ess:a%>n K ;
 +N+Pl+Nom:a%>t K ;
 +N+Pl+Gen:a%>jd K ;
 +N+PlGenCmp:a%>jd R ;
 +N+Pl+Acc:a%>jd K ;
 +N+Pl+Ill:a%>jde K ;
 +N+Pl+Loc:a%>jn K ;
 +N+Pl+Com:a%>jgujn K ;
 +N+Pl+Com:a%>j%- ENDLEX ; !guosai- ja beziiguin
 +N+Sg+Nom+Use/Ped:%> PxA ;
 +N+Sg+Gen+Use/Ped:%> PxA ;
 +N+Sg+Acc+Use/Ped:%> PxA ;
 +N+Sg+Ill+Use/Ped:a%>sa%> PxA ;
 +N+Sg+Loc+Use/Ped:a%>st%> PxC ;
 +N+Sg+Com+Use/Ped:a%>jn%> PxC ;
 +N+Ess+Use/Ped:a%>n%> PxC ;
 +N+Pl+Nom+Use/Ped:a%>jd%> Px1C ;
 +N+Pl+Gen+Use/Ped:a%>jd%> PxC ;
 +N+Pl+Acc+Use/Ped:a%>jd%> PxC ;
 +N+Pl+Ill+Use/Ped:a%>jdas%> PxC ;
 +N+Pl+Loc+Use/Ped:a%>jn%> PxC ;
 +N+Pl+Com+Use/Ped:a%>jd%> PxPlComC ;
 +N:a%> DenominalNounsV ;
 +N:a%> DenominalAdjsV1Long ;
! +N:a%> DenominalAdjsV2 ; !not very plausible


LEXICON MASAI
 !heavy fin syll
 !gen = -a ill = -ii
 !parallel to NYSTØ
 +N+Sg+Nom:%> K ;
 +N+SgNomCmp:%>X7 R ;
 +N+Sg+Gen:a%> K ;
 +N+SgGenCmp+Use/Sub:a%>X7 R ;
 +N+SgGenCmp:%>X7 R ;
 +N+Sg+Acc:a%> K ;
 +N+Sg+Ill:i%> K ;
 +N+Sg+Loc:a%>s K ;
 +N+Sg+Com:a%>jn K ;
 +N+Ess:a%>n K ;
 +N+Pl+Nom:a%>t K ;
 +N+Pl+Gen:a%>jd K ;
 +N+PlGenCmp:a%>jd R ;
 +N+Pl+Acc:a%>jd K ;
 +N+Pl+Ill:a%>jde K ;
 +N+Pl+Loc:a%>jn K ;
 +N+Pl+Com:a%>jgujn K ;
 +N+Pl+Com:a%>j%- ENDLEX ; !guosai- ja beziiguin
 +N+Sg+Nom+Use/Ped:%> PxC ;
 +N+Sg+Gen+Use/Ped:%> PxC ;
 +N+Sg+Acc+Use/Ped:%> PxC ;
 +N+Sg+Ill+Use/Ped:a%>sa%> PxA ;
 +N+Sg+Loc+Use/Ped:a%>st%> PxC ;
 +N+Sg+Com+Use/Ped:a%>jn%> PxC ;
 +N+Ess+Use/Ped:a%>n%> PxC ;
 +N+Pl+Nom+Use/Ped:a%>jd%> Px1C ;
 +N+Pl+Gen+Use/Ped:a%>jd%> PxC ;
 +N+Pl+Acc+Use/Ped:a%>jd%> PxC ;
 +N+Pl+Ill+Use/Ped:a%>jdas%> PxC ;
 +N+Pl+Loc+Use/Ped:a%>jn%> PxC ;
 +N+Pl+Com+Use/Ped:a%>jd%> PxPlComC ;
 +N:a%> DenominalNounsV ;
 +N:a%> DenominalAdjsV1Long ;
! +N:a%> DenominalAdjsV2 ; !not very plausible


LEXICON KULTUR !Recent loanwords on -vra with short cmp-form
 +N+SgNomCmp:r%> R ;
 +N+SgNomCmp+Use/Sub:v'ra%> R ;	!
 +N+Sg+Nom:v'ra%> K ;
 +N+Sg+Nom+Use/Ped:v'ra%> Px3V ;
 +N:v'ra%> EssV ;
 +N:v'ra%> GOAHTI-OBL ;
! +N:v'ra%> GOAHTAI ; !ai-illativ only for iija-words
 +N:v'ra DenominalAdjsV1Long ;
 +N:v'ra DenominalAdjsV2 ;
 +N:v'ra DenominalNounsV ;

LEXICON KANTUR
 +N+SgNomCmp:ántor%> R ;
 +N+SgNomCmp:ántur%> R ;
 +N+SgNomCmp+Use/Sub:antuv'ra%> R ;
 +N+Sg+Nom:antuv'ra%> K ;
 +N+Sg+Nom+Use/Ped:antuv'ra%> Px3V ;
 +N:antuv'ra%> EssV ;
 +N:antuv'ra%> GOAHTI-OBL ;
! +N:antuv'ra%> GOAHTAI ; !ai-illativ only for iija-words
 +N:antuv'ra DenominalAdjsV1Long ;
 +N:antuv'ra DenominalAdjsV2 ;
 +N:antuv'ra DenominalNounsV ;

LEXICON MASKIN !Recent loanwords on -iidna with short cmp-form
 +N+SgNomCmp:in%> R ;
 +N+SgNomCmp:ijdna%> R ;
 +N+Sg+Nom:ijdna%> K ;
 +N+Sg+Nom+Use/Ped:ijdna%> Px3V ;
 +N:ijdna%> EssV ;
 +N:ijdna%> GOAHTI-OBL ;
! +N:ijdna%> GOAHTAI ; !ai-illativ only for iija-words
 +N:ijdna DenominalAdjsV1Long ;
 +N:ijdna DenominalAdjsV2 ;
 +N:ijdna DenominalNounsV ;

LEXICON TELEFON !Recent loanwords on -vdna with short cmp-form
 +N+SgNomCmp:n%> R ;
 +N+SgNomCmp:vdna%> R ;
 +N+Sg+Nom:vdna%> K ;
 +N+Sg+Nom+Use/Ped:vdna%> Px3V ;
 +N:vdna%> EssV ;
 +N:vdna%> GOAHTI-OBL ;
! +N:vdna%> GOAHTAI ; !ai-illativ only for iija-words
 +N:vdna DenominalAdjsV1Long ;
 +N:vdna DenominalAdjsV2 ;
 +N:vdna DenominalNounsV ;

LEXICON SOSIAL !Recent loanwords on -ála with both short and long cmp-form
 +N+SgNomCmp+Use/Sub:%> R ;
 +N+SgNomCmp:a%> R ;
 +N+Sg+Nom:a%> K ;
 +N+Sg+Nom+Use/Ped:a%> Px3V ;
 +N:a%> EssV ;
 +N:a%> GOAHTI-OBL ;
! +N:a%> GOAHTAI ; !ai-illativ only for iija-words
 +N:a DenominalAdjsV1Long ;
 +N:a DenominalAdjsV2 ;
 +N:a DenominalNounsV ;

! Miscellaneous noun types
! - - - - - - - - - - - -

LEXICON OLLUVUOHTA !Exceptional vuohta-Nouns
 +N: VUOHTAMORPH ; !^B^ vuohtamorph it is

LEXICON MAGASH
 +N+SgNomCmp:%>X7 R ;
 +N+Ess:%>in K ;
 +N+Sg+Gen:%>a K ;
 +N+Sg+Gen+Use/Sub:%> K ;
 +N+Sg+Gen+Use/Ped:%> PxC ;
 +N+Pl+Nom:%>at K ;
 +N+Pl+Nom+Use/Ped:%>ijddá%> Px1V ;
 +N+Pl+Gen:%>ijd K ;
 +N+PlGenCmp:%>ijd R ;
 +N+Pl+Acc:%>ijd K ;
 +N+Pl+Ill:%>ijdda K ;
 +N+Pl+Loc:%>ijn K ;
 +N+Pl+Loc+Use/Sub:%>ijs K ; ! !SOUTH
 +N+Pl+Com:%>ijgujn K ;
 +N+Pl+Com:%>ij%- ENDLEX ; !guosai- ja beziiguin
 +N+Pl+Gen+Use/Ped:%>ijddi%> PxV ;
 +N+Pl+Acc+Use/Ped:%>ijddi%> PxV ;
 +N+Pl+Ill+Use/Ped:%>ijddás%> PxC ;
 +N+Pl+Loc+Use/Ped:%>ijnni%> PxV ;
 +N+Pl+Com+Use/Ped:%>ijddi%> PxPlComV1 ;


LEXICON EGEZHAGAT
 +N+SgNomCmp:%> R ;
 +N+Sg+Gen:a%>X4 K ;
 +N+Sg+Gen+Use/Ped:a%>X4 Px1V ;
 +N+Pl+Nom:a%>X4t K ;
 +N+Ess:a%>n K ;
 +N+Ess+Use/Ped:a%>n%> PxC ;
 +N+Use/Sub:a%>X5 EGEZHAHKII ;
 +N:a%>%^DISIMP EGEZHAHKII ;

LEXICON EGEZHAHKII
 +Pl+Nom+Use/Ped:jd%> Px1C ;
 +Pl+Gen:jd K ;
 +PlGenCmp:jd R ;
 +Pl+Gen+Use/Ped:jd%> PxC ;
 +Pl+Acc:jd K ;
 +Pl+Acc+Use/Ped:jd%> PxC ;
 +Pl+Ill:jde K ;
 +Pl+Ill+Use/Ped:jdasa%> PxV ;
 +Pl+Loc:jn K ;
 +Pl+Loc+Use/Ped:jn%> PxC ;
 +Pl+Com:jgujn K ;
 +Pl+Com:j%- ENDLEX ; !guosai- ja beziiguin
 +Pl+Com+Use/Ped:jd%> PxPlComC ;

LEXICON BUVSSAT  !Pl.
 +N+SgNomCmp:%>X7 R ;
 +N+SgNomCmp+Use/Sub:%>X7 ENDLEX ; ! (juovla CD)
 +N+Ess:%>n K ;
! +N+Sg+Gen:a%> K ;
! +N+Sg+Gen:%> K ; !SUB
! +N+Sg+Gen:%> PxC ; !^P^
 +N: DenominalAdjsV1 ;
! +N: DenominalAdjsV2 ;					!not very plausible
 +N+Pl+Nom:%>X4t K ;
 +N+Pl+Nom+Use/Ped+Use/Sub:%>X5jd%> Px1C ;
 +N+Pl+Nom+Use/Ped:%>%^DISIMPjd%> Px1C ;
 +N+Pl+Gen+Use/Sub:%>X5jd K ;
 +N+Pl+Gen:%>%^DISIMPjd K ;
 +N+PlGenCmp+Use/Sub:%>X5jd R ;
 +N+PlGenCmp:%>%^DISIMPjd R ;
 +N+Pl+Gen+Use/Ped+Use/Sub:%>X5jd%> PxC ;
 +N+Pl+Gen+Use/Ped:%>%^DISIMPjd%> PxC ;
 +N+Pl+Acc+Use/Sub:%>X5jd K ;
 +N+Pl+Acc:%>%^DISIMPjd K ;
 +N+Pl+Acc+Use/Ped+Use/Sub:%>X5jd%> PxC ;
 +N+Pl+Acc+Use/Ped:%>%^DISIMPjd%> PxC ;
 +N+Pl+Ill+Use/Sub:%>X5jde K ;
 +N+Pl+Ill:%>%^DISIMPjde K ;
 +N+Pl+Ill+Use/Ped+Use/Sub:%>X5jdasa%> PxV ;
 +N+Pl+Ill+Use/Ped:%>%^DISIMPjdasa%> PxV ;
 +N+Pl+Loc+Use/Sub:%>X5jn K ;
 +N+Pl+Loc:%>%^DISIMPjn K ;
 +N+Pl+Loc+Use/Sub+Use/Sub:%>X5js K ; ! !SOUTH
 +N+Pl+Loc+Use/Sub:%>%^DISIMPjs K ; ! !SOUTH
 +N+Pl+Loc+Use/Ped+Use/Sub:%>X5jn%> PxC ;
 +N+Pl+Loc+Use/Ped:%>%^DISIMPjn%> PxC ;
 +N+Pl+Com+Use/Sub:%>X5jgujn K ;
 +N+Pl+Com:%>%^DISIMPjgujn K ;
 +N+Pl+Com+Use/Sub:%>X5j%- ENDLEX ; !guosai- ja beziiguin
 +N+Pl+Com:%>%^DISIMPj%- ENDLEX ; !guosai- ja beziiguin
 +N+Pl+Com+Use/Ped+Use/Sub:%>X5jd%> PxPlComC ;
 +N+Pl+Com+Use/Ped:%>%^DISIMPjd%> PxPlComC ;
 +N+Der1+Der/Dimin+N+Ess:»X6žin K ;
 +N+Der1+Der/Dimin+N+Pl+Nom:»X6žat K ;
 +N+Der1+Der/Dimin+N+Pl+Nom+Use/Ped:»X6žijddá%> Px1V ;
 +N+Der1+Der/Dimin+N+Pl+Gen:»X6žijd K ;
 +N+Der1+Der/Dimin+N+PlGenCmp:»X6žijd R ;
 +N+Der1+Der/Dimin+N+Pl+Acc:»X6žijd K ;
 +N+Der1+Der/Dimin+N+Pl+Ill:»X6žijdda K ;
 +N+Der1+Der/Dimin+N+Pl+Loc:»X6žijn K ;
 +N+Der1+Der/Dimin+N+Pl+Loc+Use/Sub:»X6žijs K ; ! !SOUTH
 +N+Der1+Der/Dimin+N+Pl+Com:»X6žijgujn K ;
 +N+Der1+Der/Dimin+N+Pl+Com:»X6žij%- ENDLEX ; !guosai- ja beziiguin
!+N+Der1+Der/Dimin+N+Pl+Nom:»X6žijddi%> PxV ; !^P^
 +N+Der1+Der/Dimin+N+Pl+Gen+Use/Ped:»X6žijddi%> PxV ;
 +N+Der1+Der/Dimin+N+Pl+Acc+Use/Ped:»X6žijddi%> PxV ;
 +N+Der1+Der/Dimin+N+Pl+Ill+Use/Ped:»X6žijddás%> PxC ;
 +N+Der1+Der/Dimin+N+Pl+Loc+Use/Ped:»X6žijnni%> PxV ;
 +N+Der1+Der/Dimin+N+Pl+Com+Use/Ped:»X6žijddi%> PxPlComV1 ;

LEXICON BUVSSATLONG  !Pl.
 +N+SgNomCmp:%> R ;
 +N+SgNomCmp+Use/Sub:%>X7 ENDLEX ; ! (juovla CD)
 +N+Ess:%>n K ;
! +N+Sg+Gen:a%> K ;
! +N+Sg+Gen:%> K ; !SUB
! +N+Sg+Gen:%> PxC ; !^P^
 +N: DenominalAdjsV1 ;
! +N: DenominalAdjsV2 ;					!not very plausible
 +N+Pl+Nom:%>X4t K ;
 +N+Pl+Nom+Use/Ped+Use/Sub:%>X5jd%> Px1C ;
 +N+Pl+Nom+Use/Ped:%>%^DISIMPjd%> Px1C ;
 +N+Pl+Gen+Use/Sub:%>X5jd K ;
 +N+Pl+Gen:%>%^DISIMPjd K ;
 +N+PlGenCmp+Use/Sub:%>X5jd R ;
 +N+PlGenCmp:%>%^DISIMPjd R ;
 +N+Pl+Gen+Use/Ped+Use/Sub:%>X5jd%> PxC ;
 +N+Pl+Gen+Use/Ped:%>%^DISIMPjd%> PxC ;
 +N+Pl+Acc+Use/Sub:%>X5jd K ;
 +N+Pl+Acc:%>%^DISIMPjd K ;
 +N+Pl+Acc+Use/Ped+Use/Sub:%>X5jd%> PxC ;
 +N+Pl+Acc+Use/Ped:%>%^DISIMPjd%> PxC ;
 +N+Pl+Ill+Use/Sub:%>X5jde K ;
 +N+Pl+Ill:%>%^DISIMPjde K ;
 +N+Pl+Ill+Use/Ped+Use/Sub:%>X5jdasa%> PxV ;
 +N+Pl+Ill+Use/Ped:%>%^DISIMPjdasa%> PxV ;
 +N+Pl+Loc+Use/Sub:%>X5jn K ;
 +N+Pl+Loc:%>%^DISIMPjn K ;
 +N+Pl+Loc+Use/Sub+Use/Sub:%>X5js K ; ! !SOUTH
 +N+Pl+Loc+Use/Sub:%>%^DISIMPjs K ; ! !SOUTH
 +N+Pl+Loc+Use/Ped+Use/Sub:%>X5jn%> PxC ;
 +N+Pl+Loc+Use/Ped:%>%^DISIMPjn%> PxC ;
 +N+Pl+Com+Use/Sub:%>X5jgujn K ;
 +N+Pl+Com:%>%^DISIMPjgujn K ;
 +N+Pl+Com+Use/Sub:%>X5j%- ENDLEX ; !guosai- ja beziiguin
 +N+Pl+Com:%>%^DISIMPj%- ENDLEX ; !guosai- ja beziiguin
 +N+Pl+Com+Use/Ped+Use/Sub:%>X5jd%> PxPlComC ;
 +N+Pl+Com+Use/Ped:%>%^DISIMPjd%> PxPlComC ;
 +N+Der1+Der/Dimin+N+Ess:»X6žin K ;
 +N+Der1+Der/Dimin+N+Pl+Nom:»X6žat K ;
 +N+Der1+Der/Dimin+N+Pl+Nom+Use/Ped:»X6žijddá%> Px1V ;
 +N+Der1+Der/Dimin+N+Pl+Gen:»X6žijd K ;
 +N+Der1+Der/Dimin+N+PlGenCmp:»X6žijd R ;
 +N+Der1+Der/Dimin+N+Pl+Acc:»X6žijd K ;
 +N+Der1+Der/Dimin+N+Pl+Ill:»X6žijdda K ;
 +N+Der1+Der/Dimin+N+Pl+Loc:»X6žijn K ;
 +N+Der1+Der/Dimin+N+Pl+Loc+Use/Sub:»X6žijs K ; ! !SOUTH
 +N+Der1+Der/Dimin+N+Pl+Com:»X6žijgujn K ;
 +N+Der1+Der/Dimin+N+Pl+Com:»X6žij%- ENDLEX ; !guosai- ja beziiguin
!+N+Der1+Der/Dimin+N+Pl+Nom:»X6žijddi%> PxV ; !^P^
 +N+Der1+Der/Dimin+N+Pl+Gen+Use/Ped:»X6žijddi%> PxV ;
 +N+Der1+Der/Dimin+N+Pl+Acc+Use/Ped:»X6žijddi%> PxV ;
 +N+Der1+Der/Dimin+N+Pl+Ill+Use/Ped:»X6žijddás%> PxC ;
 +N+Der1+Der/Dimin+N+Pl+Loc+Use/Ped:»X6žijnni%> PxV ;
 +N+Der1+Der/Dimin+N+Pl+Com+Use/Ped:»X6žijddi%> PxPlComV1 ;
 
LEXICON MUODUT !Like BASSI, but plural only
 +N:%> GOAHTICMP ;
 +N:%> EssV ;
 +N+Pl+Nom:%>X4t K ;
 +N+Pl+Nom+Use/Ped+Use/Sub:%>X5jd%> Px1C ;
 +N+Pl+Nom+Use/Ped:%>%^DISIMPjd%> Px1C ;
 +N+Pl+Gen+Use/Sub:%>X5jd9 K ;
 +N+Pl+Gen:%>%^DISIMPjd9 K ;
 +N+PlGenCmp+Use/Sub:%>X5jd R ;
 +N+PlGenCmp:%>%^DISIMPjd R ;
 +N+Pl+Gen+Use/Ped+Use/Sub:%>X5jd%> PxC ;
 +N+Pl+Gen+Use/Ped:%>%^DISIMPjd%> PxC ;
 +N+Pl+Acc+Use/Sub:%>X5jd9 K ;
 +N+Pl+Acc:%>%^DISIMPjd9 K ;
 +N+Pl+Acc+Use/Ped+Use/Sub:%>X5jd%> PxC ;
 +N+Pl+Acc+Use/Ped:%>%^DISIMPjd%> PxC ;
 +N+Pl+Ill+Use/Sub:%>X5jde K ;
 +N+Pl+Ill:%>%^DISIMPjde K ;
 +N+Pl+Ill+Use/Ped+Use/Sub:%>X5jdasa%> PxV ;
 +N+Pl+Ill+Use/Ped:%>%^DISIMPjdasa%> PxV ;
 +N+Pl+Loc+Use/Sub:%>X5jn K ;
 +N+Pl+Loc:%>%^DISIMPjn K ;
 +N+Pl+Loc+Use/Sub+Use/Sub:%>X5js K ; ! !SOUTH
 +N+Pl+Loc+Use/Sub:%>%^DISIMPjs K ; ! !SOUTH
 +N+Pl+Loc+Use/Ped+Use/Sub:%>X5jn%> PxC ;
 +N+Pl+Loc+Use/Ped:%>%^DISIMPjn%> PxC ;
 +N+Pl+Com+Use/Sub:%>X5jgujn K ;
 +N+Pl+Com:%>%^DISIMPjgujn K ;
 +N+Pl+Com+Use/Sub:%>X5j%- ENDLEX ; !guosai- ja beziiguin
 +N+Pl+Com:%>%^DISIMPj%- ENDLEX ; !guosai- ja beziiguin
 +N+Pl+Com+Use/Ped+Use/Sub:%>X5jd%> PxPlComC ;
 +N+Pl+Com+Use/Ped:%>%^DISIMPjd%> PxPlComC ;
 +N: DenominalAdjsV1Long ;
! +N: DenominalAdjsV2 ; not very plausible
 +N+Der1+Der/Dimin+N+Ess:»X6žin K ;
 +N+Der1+Der/Dimin+N+Pl+Nom:»X6žat K ;
 +N+Der1+Der/Dimin+N+Pl+Nom+Use/Sub:»X6žak K ;
 +N+Der1+Der/Dimin+N+Pl+Nom+Use/Ped:»X6žijddá%> Px1V ;
 +N+Der1+Der/Dimin+N+Pl+Gen:»X6žijd K ;
 +N+Der1+Der/Dimin+N+PlGenCmp:»X6žijd R ;
 +N+Der1+Der/Dimin+N+Pl+Acc:»X6žijd K ;
 +N+Der1+Der/Dimin+N+Pl+Ill:»X6žijdda K ;
 +N+Der1+Der/Dimin+N+Pl+Loc:»X6žijn K ;
 +N+Der1+Der/Dimin+N+Pl+Loc+Use/Sub:»X6žijs K ; ! !SOUTH
 +N+Der1+Der/Dimin+N+Pl+Com:»X6žijgujn K ;
 +N+Der1+Der/Dimin+N+Pl+Com:»X6žij%- ENDLEX ; !guosai- ja beziiguin
! +N+Der1+Der/Dimin+N+Pl+Nom:»X6žijddi%> PxV ; !^P^
 +N+Der1+Der/Dimin+N+Pl+Gen+Use/Ped:»X6žijddi%> PxV ;
 +N+Der1+Der/Dimin+N+Pl+Acc+Use/Ped:»X6žijddi%> PxV ;
 +N+Der1+Der/Dimin+N+Pl+Ill+Use/Ped:»X6žijddás%> PxC ;
 +N+Der1+Der/Dimin+N+Pl+Loc+Use/Ped:»X6žijnni%> PxV ;
 +N+Der1+Der/Dimin+N+Pl+Com+Use/Ped:»X6žijddi%> PxPlComV1 ;

LEXICON DEAHKIT !like AIGI but plural only
 +N:%> GOAHTICMP ;
 +N:%> EssV ;
 +N+Pl+Nom:%>X4t K ;
 +N+Pl+Nom+Use/Ped+Use/Sub:%>X5jd%> Px1C ;
 +N+Pl+Nom+Use/Ped:%>%^DISIMPjd%> Px1C ;
 +N+Pl+Gen+Use/Sub:%>X5jd9 K ;
 +N+Pl+Gen:%>%^DISIMPjd9 K ;
 +N+PlGenCmp+Use/Sub:%>X5jd R ;
 +N+PlGenCmp:%>%^DISIMPjd R ;
 +N+Pl+Gen+Use/Ped+Use/Sub:%>X5jd%> PxC ;
 +N+Pl+Gen+Use/Ped:%>%^DISIMPjd%> PxC ;
 +N+Pl+Acc+Use/Sub:%>X5jd9 K ;
 +N+Pl+Acc:%>%^DISIMPjd9 K ;
 +N+Pl+Acc+Use/Ped+Use/Sub:%>X5jd%> PxC ;
 +N+Pl+Acc+Use/Ped:%>%^DISIMPjd%> PxC ;
 +N+Pl+Ill+Use/Sub:%>X5jde K ;
 +N+Pl+Ill:%>%^DISIMPjde K ;
 +N+Pl+Ill+Use/Ped+Use/Sub:%>X5jdasa%> PxV ;
 +N+Pl+Ill+Use/Ped:%>%^DISIMPjdasa%> PxV ;
 +N+Pl+Loc+Use/Sub:%>X5jn K ;
 +N+Pl+Loc:%>%^DISIMPjn K ;
 +N+Pl+Loc+Use/Sub+Use/Sub:%>X5js K ; ! !SOUTH
 +N+Pl+Loc+Use/Sub:%>%^DISIMPjs K ; ! !SOUTH
 +N+Pl+Loc+Use/Ped+Use/Sub:%>X5jn%> PxC ;
 +N+Pl+Loc+Use/Ped:%>%^DISIMPjn%> PxC ;
 +N+Pl+Com+Use/Sub:%>X5jgujn K ;
 +N+Pl+Com:%>%^DISIMPjgujn K ;
 +N+Pl+Com+Use/Sub:%>X5j%- ENDLEX ; !guosai- ja beziiguin
 +N+Pl+Com:%>%^DISIMPj%- ENDLEX ; !guosai- ja beziiguin
 +N+Pl+Com+Use/Ped+Use/Sub:%>X5jd%> PxPlComC ;
 +N+Pl+Com+Use/Ped:%>%^DISIMPjd%> PxPlComC ;
 +N: DenominalAdjsV1Short ;
! +N: DenominalAdjsV2 ; not very plausible
 +N+Der1+Der/Dimin+N+Ess:»X6žin K ;
 +N+Der1+Der/Dimin+N+Pl+Nom:»X6žat K ;
 +N+Der1+Der/Dimin+N+Pl+Nom+Use/Sub:»X6žak K ;
 +N+Der1+Der/Dimin+N+Pl+Nom+Use/Ped:»X6žijddá%> Px1V ;
 +N+Der1+Der/Dimin+N+Pl+Gen:»X6žijd K ;
 +N+Der1+Der/Dimin+N+PlGenCmp:»X6žijd R ;
 +N+Der1+Der/Dimin+N+Pl+Acc:»X6žijd K ;
 +N+Der1+Der/Dimin+N+Pl+Ill:»X6žijdda K ;
 +N+Der1+Der/Dimin+N+Pl+Loc:»X6žijn K ;
 +N+Der1+Der/Dimin+N+Pl+Loc+Use/Sub:»X6žijs K ; ! !SOUTH
 +N+Der1+Der/Dimin+N+Pl+Com:»X6žijgujn K ;
 +N+Der1+Der/Dimin+N+Pl+Com:»X6žij%- ENDLEX ; !guosai- ja beziiguin
! +N+Der1+Der/Dimin+N+Pl+Nom:»X6žijddi%> PxV ; !^P^
 +N+Der1+Der/Dimin+N+Pl+Gen+Use/Ped:»X6žijddi%> PxV ;
 +N+Der1+Der/Dimin+N+Pl+Acc+Use/Ped:»X6žijddi%> PxV ;
 +N+Der1+Der/Dimin+N+Pl+Ill+Use/Ped:»X6žijddás%> PxC ;
 +N+Der1+Der/Dimin+N+Pl+Loc+Use/Ped:»X6žijnni%> PxV ;
 +N+Der1+Der/Dimin+N+Pl+Com+Use/Ped:»X6žijddi%> PxPlComV1 ;

LEXICON DIEDUT !like ALBMI but plural only
 +N:%> GOAHTICMP ;
 +N:%> EssV ;
 +N+Pl+Nom:%>X4t K ;
 +N+Pl+Nom+Use/Sub:%>X4k K ;
 +N+Use/Sub:%>X5 GODII- ; ! weak gr dipth simpl
 +N:%>%^DISIMP GODII- ; ! weak gr dipth simpl
 +N+Pl+Nom+Use/Ped+Use/Sub:%>X5jd%> Px1C ;
 +N+Pl+Nom+Use/Ped:%>%^DISIMPjd%> Px1C ;
 +N+Pl+Gen+Use/Sub:%>X5jd9 K ;
 +N+Pl+Gen:%>%^DISIMPjd9 K ;
 +N+PlGenCmp+Use/Sub:%>X5jd R ;
 +N+PlGenCmp:%>%^DISIMPjd R ;
 +N+Pl+Gen+Use/Ped+Use/Sub:%>X5jd%> PxC ;
 +N+Pl+Gen+Use/Ped:%>%^DISIMPjd%> PxC ;
 +N+Pl+Acc+Use/Sub:%>X5jd9 K ;
 +N+Pl+Acc:%>%^DISIMPjd9 K ;
 +N+Pl+Acc+Use/Ped+Use/Sub:%>X5jd%> PxC ;
 +N+Pl+Acc+Use/Ped:%>%^DISIMPjd%> PxC ;
 +N+Pl+Ill+Use/Sub:%>X5jde K ;
 +N+Pl+Ill:%>%^DISIMPjde K ;
 +N+Pl+Ill+Use/Ped+Use/Sub:%>X5jdasa%> PxV ;
 +N+Pl+Ill+Use/Ped:%>%^DISIMPjdasa%> PxV ;
 +N+Pl+Loc+Use/Sub:%>X5jn K ;
 +N+Pl+Loc:%>%^DISIMPjn K ;
 +N+Pl+Loc+Use/Sub+Use/Sub:%>X5js K ; ! !SOUTH
 +N+Pl+Loc+Use/Sub:%>%^DISIMPjs K ; ! !SOUTH
 +N+Pl+Loc+Use/Ped+Use/Sub:%>X5jn%> PxC ;
 +N+Pl+Loc+Use/Ped:%>%^DISIMPjn%> PxC ;
 +N+Pl+Com+Use/Sub:%>X5jgujn K ;
 +N+Pl+Com:%>%^DISIMPjgujn K ;
 +N+Pl+Com+Use/Sub:%>X5j%- ENDLEX ; !guosai- ja beziiguin
 +N+Pl+Com:%>%^DISIMPj%- ENDLEX ; !guosai- ja beziiguin
 +N+Pl+Com+Use/Ped+Use/Sub:%>X5jd%> PxPlComC ;
 +N+Pl+Com+Use/Ped:%>%^DISIMPjd%> PxPlComC ;
 +N: DenominalAdjsV1Long ;
! +N: DenominalAdjsV2 ; not very plausible
 +N+Der1+Der/Dimin+N+Ess:»X6žin K ;
 +N+Der1+Der/Dimin+N+Pl+Nom:»X6žat K ;
 +N+Der1+Der/Dimin+N+Pl+Nom+Use/Sub:»X6žak K ;
 +N+Der1+Der/Dimin+N+Pl+Nom+Use/Ped:»X6žijddá%> Px1V ;
 +N+Der1+Der/Dimin+N+Pl+Gen:»X6žijd K ;
 +N+Der1+Der/Dimin+N+PlGenCmp:»X6žijd R ;
 +N+Der1+Der/Dimin+N+Pl+Acc:»X6žijd K ;
 +N+Der1+Der/Dimin+N+Pl+Ill:»X6žijdda K ;
 +N+Der1+Der/Dimin+N+Pl+Loc:»X6žijn K ;
 +N+Der1+Der/Dimin+N+Pl+Loc+Use/Sub:»X6žijs K ; ! !SOUTH
 +N+Der1+Der/Dimin+N+Pl+Com:»X6žijgujn K ;
 +N+Der1+Der/Dimin+N+Pl+Com:»X6žij%- ENDLEX ; !guosai- ja beziiguin
! +N+Der1+Der/Dimin+N+Pl+Nom:»X6žijddi%> PxV ; !^P^
 +N+Der1+Der/Dimin+N+Pl+Gen+Use/Ped:»X6žijddi%> PxV ;
 +N+Der1+Der/Dimin+N+Pl+Acc+Use/Ped:»X6žijddi%> PxV ;
 +N+Der1+Der/Dimin+N+Pl+Ill+Use/Ped:»X6žijddás%> PxC ;
 +N+Der1+Der/Dimin+N+Pl+Loc+Use/Ped:»X6žijnni%> PxV ;
 +N+Der1+Der/Dimin+N+Pl+Com+Use/Ped:»X6žijddi%> PxPlComV1 ;


LEXICON BADJOSAT   !Pl. bajus:badjosat
 +N+SgNomCmp:%>X4X7 R ;
 +N+SgNomCmp:%>X8 R ;
 +N+Ess:%>X4in K ;
! +N+Sg+Gen:%>a K ;
! +N+Sg+Gen:%> K ; !SUB
! +N+Sg+Gen:%> PxC ; !^P^
 +N+Pl+Nom:%>X2at K ;
 +N+Pl+Nom+Use/Ped:%>X2ijddá%> Px1V ;
 +N+Pl+Gen:%>X2ijd K ;
 +N+PlGenCmp:%>X2ijd R ;
 +N+Pl+Acc:%>X2ijd K ;
 +N+Pl+Ill:%>X2ijdda K ;
 +N+Pl+Loc:%>X2ijn K ;
 +N+Pl+Loc+Use/Sub:%>X2ijnna K ;
 +N+Pl+Loc+Use/Sub:%>X2ijs K ; ! !SOUTH
 +N+Pl+Com:%>X2ijgujn K ;
 +N+Pl+Com:%>X2ij%- ENDLEX ; !guosai- ja beziiguin
 +N+Pl+Gen+Use/Ped:%>X2ijddi%> PxV ;
 +N+Pl+Acc+Use/Ped:%>X2ijddi%> PxV ;
 +N+Pl+Ill+Use/Ped:%>X2ijddás%> PxC ;
 +N+Pl+Loc+Use/Ped:%>X2ijnni%> PxV ;
 +N+Pl+Com+Use/Ped:%>X2ijddi%> PxPlComV1 ;
 +N+Der1+Der/Dimin+N+Ess:»X2ažžan K ;
 +N+Der1+Der/Dimin+N+Ess+Use/Ped:»X2ažža%>n%> PxC ;
 +N+Der1+Der/Dimin+N+Pl+Nom:»X2ažža%>X4t K ;
 +N+Der1+Der/Dimin+N+Pl+Nom+Use/Ped+Use/Sub:»X2ažža%>X5jd%> Px1C ;
 +N+Der1+Der/Dimin+N+Pl+Nom+Use/Ped:»X2ažža%>%^DISIMPjd%> Px1C ;
 +N+Der1+Der/Dimin+N+Pl+Gen+Use/Sub:»X2ažža%>X5jd K ;
 +N+Der1+Der/Dimin+N+Pl+Gen:»X2ažža%>%^DISIMPjd K ;
 +N+Der1+Der/Dimin+N+PlGenCmp+Use/Sub:»X2ažža%>X5jd R ;
 +N+Der1+Der/Dimin+N+PlGenCmp:»X2ažža%>%^DISIMPjd R ;
 +N+Der1+Der/Dimin+N+Pl+Gen+Use/Ped+Use/Sub:»X2ažža%>X5jd%> PxC ;
 +N+Der1+Der/Dimin+N+Pl+Gen+Use/Ped:»X2ažža%>%^DISIMPjd%> PxC ;
 +N+Der1+Der/Dimin+N+Pl+Acc+Use/Sub:»X2ažža%>X5jd K ;
 +N+Der1+Der/Dimin+N+Pl+Acc:»X2ažža%>%^DISIMPjd K ;
 +N+Der1+Der/Dimin+N+Pl+Acc+Use/Ped+Use/Sub:»X2ažža%>X5jd%> PxC ;
 +N+Der1+Der/Dimin+N+Pl+Acc+Use/Ped:»X2ažža%>%^DISIMPjd%> PxC ;
 +N+Der1+Der/Dimin+N+Pl+Ill+Use/Sub:»X2ažža%>X5jde K ;
 +N+Der1+Der/Dimin+N+Pl+Ill:»X2ažža%>%^DISIMPjde K ;
 +N+Der1+Der/Dimin+N+Pl+Ill+Use/Ped+Use/Sub:»X2ažža%>X5jdasa%> PxV ;
 +N+Der1+Der/Dimin+N+Pl+Ill+Use/Ped:»X2ažža%>%^DISIMPjdasa%> PxV ;
 +N+Der1+Der/Dimin+N+Pl+Loc+Use/Sub:»X2ažža%>X5jn K ;
 +N+Der1+Der/Dimin+N+Pl+Loc:»X2ažža%>%^DISIMPjn K ;
 +N+Der1+Der/Dimin+N+Pl+Loc+Use/Sub+Use/Sub:»X2ažža%>X5js K ; ! !SOUTH
 +N+Der1+Der/Dimin+N+Pl+Loc+Use/Sub:»X2ažža%>%^DISIMPjs K ; ! !SOUTH
 +N+Der1+Der/Dimin+N+Pl+Loc+Use/Ped+Use/Sub:»X2ažža%>X5jn%> PxC ;
 +N+Der1+Der/Dimin+N+Pl+Loc+Use/Ped:»X2ažža%>%^DISIMPjn%> PxC ;
 +N+Der1+Der/Dimin+N+Pl+Com+Use/Sub:»X2ažža%>X5jgujn K ;
 +N+Der1+Der/Dimin+N+Pl+Com:»X2ažža%>%^DISIMPjgujn K ;
 +N+Der1+Der/Dimin+N+Pl+Com+Use/Sub:»X2ažža%>X5j%- ENDLEX ; !guosai- ja beziiguin
 +N+Der1+Der/Dimin+N+Pl+Com:»X2ažža%>%^DISIMPj%- ENDLEX ; !guosai- ja beziiguin
 +N+Der1+Der/Dimin+N+Pl+Com+Use/Ped+Use/Sub:»X2ažža%>X5jd%> PxPlComC ;
 +N+Der1+Der/Dimin+N+Pl+Com+Use/Ped:»X2ažža%>%^DISIMPjd%> PxPlComC ;
 +N+Der1+Der2+Der/heapmi+A:»X4W4#heapmi%> HEAPMI ;
 +Der1+Der2+Der/heapmi+A+Ess:»X4W4#heapmi%>X1n K ;
 +Der1+Der2+Der/heapmi+A+Ess+Use/Sub:»X4W4#heapmi%>X7n K ;
 +Der1+Der2+Der/heapmi+A+Ess+Use/Ped:»X4W4#heapmi%>X1n%> PxC ;
 +Der1+Der2+Der/heapmi+A+Ess+Use/Ped:»X4W4#heapmi%>X7n%> PxC ;
 +N+Der1+Der2+Der/heapmi+A+Attr:»X4W4#his ATTR ;
! +N+Der1+Der2+Der/heapmi+A:»X4W4#his VUOHTA ; !moved to LEXICON ATTR
 +N:%>X8 GEAHTES ;

LEXICON BADJOSATLONG   !Pl. bajus:badjosat
 +N+SgNomCmp:%>X4 R ;
! +N+SgNomCmp:%>X8 R ;
 +N+Ess:%>X4in K ;
! +N+Sg+Gen:%>a K ;
! +N+Sg+Gen:%> K ; !SUB
! +N+Sg+Gen:%> PxC ; !^P^
 +N+Pl+Nom:%>X2at K ;
 +N+Pl+Nom+Use/Ped:%>X2ijddá%> Px1V ;
 +N+Pl+Gen:%>X2ijd K ;
 +N+PlGenCmp:%>X2ijd R ;
 +N+Pl+Acc:%>X2ijd K ;
 +N+Pl+Ill:%>X2ijdda K ;
 +N+Pl+Loc:%>X2ijn K ;
 +N+Pl+Loc+Use/Sub:%>X2ijnna K ; ! !SOUTH
 +N+Pl+Loc+Use/Sub:%>X2ijs K ; ! !SOUTH
 +N+Pl+Com:%>X2ijgujn K ;
 +N+Pl+Com:%>X2ij%- ENDLEX ; !guosai- ja beziiguin
 +N+Pl+Gen+Use/Ped:%>X2ijddi%> PxV ;
 +N+Pl+Acc+Use/Ped:%>X2ijddi%> PxV ;
 +N+Pl+Ill+Use/Ped:%>X2ijddás%> PxC ;
 +N+Pl+Loc+Use/Ped:%>X2ijnni%> PxV ;
 +N+Pl+Com+Use/Ped:%>X2ijddi%> PxPlComV1 ;
 +N+Der1+Der/Dimin+N+Ess:»X2ažžan K ;
 +N+Der1+Der/Dimin+N+Ess+Use/Ped:»X2ažža%>n%> PxC ;
 +N+Der1+Der/Dimin+N+Pl+Nom:»X2ažža%>X4t K ;
 +N+Der1+Der/Dimin+N+Pl+Nom+Use/Ped+Use/Sub:»X2ažža%>X5jd%> Px1C ;
 +N+Der1+Der/Dimin+N+Pl+Nom+Use/Ped:»X2ažža%>%^DISIMPjd%> Px1C ;
 +N+Der1+Der/Dimin+N+Pl+Gen+Use/Sub:»X2ažža%>X5jd K ;
 +N+Der1+Der/Dimin+N+Pl+Gen:»X2ažža%>%^DISIMPjd K ;
 +N+Der1+Der/Dimin+N+PlGenCmp+Use/Sub:»X2ažža%>X5jd R ;
 +N+Der1+Der/Dimin+N+PlGenCmp:»X2ažža%>%^DISIMPjd R ;
 +N+Der1+Der/Dimin+N+Pl+Gen+Use/Ped+Use/Sub:»X2ažža%>X5jd%> PxC ;
 +N+Der1+Der/Dimin+N+Pl+Gen+Use/Ped:»X2ažža%>%^DISIMPjd%> PxC ;
 +N+Der1+Der/Dimin+N+Pl+Acc+Use/Sub:»X2ažža%>X5jd K ;
 +N+Der1+Der/Dimin+N+Pl+Acc:»X2ažža%>%^DISIMPjd K ;
 +N+Der1+Der/Dimin+N+Pl+Acc+Use/Ped+Use/Sub:»X2ažža%>X5jd%> PxC ;
 +N+Der1+Der/Dimin+N+Pl+Acc+Use/Ped:»X2ažža%>%^DISIMPjd%> PxC ;
 +N+Der1+Der/Dimin+N+Pl+Ill+Use/Sub:»X2ažža%>X5jde K ;
 +N+Der1+Der/Dimin+N+Pl+Ill:»X2ažža%>%^DISIMPjde K ;
 +N+Der1+Der/Dimin+N+Pl+Ill+Use/Ped+Use/Sub:»X2ažža%>X5jdasa%> PxV ;
 +N+Der1+Der/Dimin+N+Pl+Ill+Use/Ped:»X2ažža%>%^DISIMPjdasa%> PxV ;
 +N+Der1+Der/Dimin+N+Pl+Loc+Use/Sub:»X2ažža%>X5jn K ;
 +N+Der1+Der/Dimin+N+Pl+Loc:»X2ažža%>%^DISIMPjn K ;
 +N+Der1+Der/Dimin+N+Pl+Loc+Use/Sub+Use/Sub:»X2ažža%>X5js K ; ! !SOUTH
 +N+Der1+Der/Dimin+N+Pl+Loc+Use/Sub:»X2ažža%>%^DISIMPjs K ; ! !SOUTH
 +N+Der1+Der/Dimin+N+Pl+Loc+Use/Ped+Use/Sub:»X2ažža%>X5jn%> PxC ;
 +N+Der1+Der/Dimin+N+Pl+Loc+Use/Ped:»X2ažža%>%^DISIMPjn%> PxC ;
 +N+Der1+Der/Dimin+N+Pl+Com+Use/Sub:»X2ažža%>X5jgujn K ;
 +N+Der1+Der/Dimin+N+Pl+Com:»X2ažža%>%^DISIMPjgujn K ;
 +N+Der1+Der/Dimin+N+Pl+Com+Use/Sub:»X2ažža%>X5j%- ENDLEX ; !guosai- ja beziiguin
 +N+Der1+Der/Dimin+N+Pl+Com:»X2ažža%>%^DISIMPj%- ENDLEX ; !guosai- ja beziiguin
 +N+Der1+Der/Dimin+N+Pl+Com+Use/Ped+Use/Sub:»X2ažža%>X5jd%> PxPlComC ;
 +N+Der1+Der/Dimin+N+Pl+Com+Use/Ped:»X2ažža%>%^DISIMPjd%> PxPlComC ;
 +N+Der1+Der2+Der/heapmi+A:»X4W4#heapmi%> HEAPMI ;
 +Der1+Der2+Der/heapmi+A+Ess:»X4W4#heapmi%>X1n K ;
 +Der1+Der2+Der/heapmi+A+Ess+Use/Sub:»X4W4#heapmi%>X7n K ;
 +Der1+Der2+Der/heapmi+A+Ess+Use/Ped:»X4W4#heapmi%>X1n%> PxC ;
 +Der1+Der2+Der/heapmi+A+Ess+Use/Ped:»X4W4#heapmi%>X7n%> PxC ;
 +N+Der1+Der2+Der/heapmi+A+Attr:»X4W4#his ATTR ;
! +N+Der1+Der2+Der/heapmi+A:»X4W4#his VUOHTA ; !moved to LEXICON VUOHTA
 +N:%>X4 GEAHTES ;



LEXICON ALIMAT   !Pl. alin:alimat
 +N+SgNomCmp:%> R ;
 +N+Ess:%>in K ;
 +N+Pl+Nom:%>at K ;
 +N+Pl+Nom+Use/Ped:%>ijddá%> Px1V ;
 +N+Pl+Gen:%>ijd K ;
 +N+PlGenCmp:%>ijd R ;
 +N+Pl+Acc:%>ijd K ;
 +N+Pl+Ill:%>ijdda K ;
 +N+Pl+Loc:%>ijn K ;
 +N+Pl+Loc+Use/Sub:%>ijnna K ;
 +N+Pl+Loc+Use/Sub:%>ijs K ; ! !SOUTH
 +N+Pl+Com:%>ijgujn K ;
 +N+Pl+Com:%>ij%- ENDLEX ; !guosai- ja beziiguin
 +N+Pl+Gen+Use/Ped:%>ijddi%> PxV ;
 +N+Pl+Acc+Use/Ped:%>ijddi%> PxV ;
 +N+Pl+Ill+Use/Ped:%>ijddás%> PxC ;
 +N+Pl+Loc+Use/Ped:%>ijnni%> PxV ;
 +N+Pl+Com+Use/Ped:%>ijddi%> PxPlComV1 ;
 +N+Der1+Der/Dimin+N+Ess:»ažža%>n K ;
 +N+Der1+Der/Dimin+N+Ess+Use/Ped:»ažža%>n%> PxC ;
 +N+Der1+Der/Dimin+N+Pl+Nom:»ažža%>X4t K ;
 +N+Der1+Der/Dimin+N+Pl+Nom+Use/Ped+Use/Sub:»ažža%>X5jd%> Px1C ;
 +N+Der1+Der/Dimin+N+Pl+Nom+Use/Ped:»ažža%>%^DISIMPjd%> Px1C ;
 +N+Der1+Der/Dimin+N+Pl+Gen+Use/Sub:»ažža%>X5jd K ;
 +N+Der1+Der/Dimin+N+Pl+Gen:»ažža%>%^DISIMPjd K ;
 +N+Der1+Der/Dimin+N+PlGenCmp+Use/Sub:»ažža%>X5jd R ;
 +N+Der1+Der/Dimin+N+PlGenCmp:»ažža%>%^DISIMPjd R ;
 +N+Der1+Der/Dimin+N+Pl+Gen+Use/Ped+Use/Sub:»ažža%>X5jd%> PxC ;
 +N+Der1+Der/Dimin+N+Pl+Gen+Use/Ped:»ažža%>%^DISIMPjd%> PxC ;
 +N+Der1+Der/Dimin+N+Pl+Acc+Use/Sub:»ažža%>X5jd K ;
 +N+Der1+Der/Dimin+N+Pl+Acc:»ažža%>%^DISIMPjd K ;
 +N+Der1+Der/Dimin+N+Pl+Acc+Use/Ped+Use/Sub:»ažža%>X5jd%> PxC ;
 +N+Der1+Der/Dimin+N+Pl+Acc+Use/Ped:»ažža%>%^DISIMPjd%> PxC ;
 +N+Der1+Der/Dimin+N+Pl+Ill+Use/Sub:»ažža%>X5jde K ;
 +N+Der1+Der/Dimin+N+Pl+Ill:»ažža%>%^DISIMPjde K ;
 +N+Der1+Der/Dimin+N+Pl+Ill+Use/Ped+Use/Sub:»ažža%>X5jdasa%> PxV ;
 +N+Der1+Der/Dimin+N+Pl+Ill+Use/Ped:»ažža%>%^DISIMPjdasa%> PxV ;
 +N+Der1+Der/Dimin+N+Pl+Loc+Use/Sub:»ažža%>X5jn K ;
 +N+Der1+Der/Dimin+N+Pl+Loc:»ažža%>%^DISIMPjn K ;
 +N+Der1+Der/Dimin+N+Pl+Loc+Use/Sub+Use/Sub:»ažža%>X5js K ; ! !SOUTH
 +N+Der1+Der/Dimin+N+Pl+Loc+Use/Sub:»ažža%>%^DISIMPjs K ; ! !SOUTH
 +N+Der1+Der/Dimin+N+Pl+Loc+Use/Ped+Use/Sub:»ažža%>X5jn%> PxC ;
 +N+Der1+Der/Dimin+N+Pl+Loc+Use/Ped:»ažža%>%^DISIMPjn%> PxC ;
 +N+Der1+Der/Dimin+N+Pl+Com+Use/Sub:»ažža%>X5jgujn K ;
 +N+Der1+Der/Dimin+N+Pl+Com:»ažža%>%^DISIMPjgujn K ;
 +N+Der1+Der/Dimin+N+Pl+Com+Use/Sub:»ažža%>X5j%- ENDLEX ; !guosai- ja beziiguin
 +N+Der1+Der/Dimin+N+Pl+Com:»ažža%>%^DISIMPj%- ENDLEX ; !guosai- ja beziiguin
 +N+Der1+Der/Dimin+N+Pl+Com+Use/Ped+Use/Sub:»ažža%>X5jd%> PxPlComC ;
 +N+Der1+Der/Dimin+N+Pl+Com+Use/Ped:»ažža%>%^DISIMPjd%> PxPlComC ;
 +N+Der1+Der2+Der/heapmi+A:»W4#heapmi%> HEAPMI ;
 +Der1+Der2+Der/heapmi+A+Ess:»W4#heapmi%>X1n K ;
 +Der1+Der2+Der/heapmi+A+Ess+Use/Sub:»W4#heapmi%>X7n K ;
 +Der1+Der2+Der/heapmi+A+Ess+Use/Ped:»W4#heapmi%>X1n%> PxC ;
 +Der1+Der2+Der/heapmi+A+Ess+Use/Ped:»W4#heapmi%>X7n%> PxC ;
 +N+Der1+Der2+Der/heapmi+A+Attr:»W4#his ATTR ;
! +N+Der1+Der2+Der/heapmi+A:»W4#his VUOHTA ; !moved to LEXICON VUOHTA
 +N: GEAHTES ;


LEXICON CEAKCAGAT !Like seamu but plural only
 +N+SgNomCmp:%>X4X7 R ;
 +N+Ess:%>X4n K ;
 +N+Ess+Use/Ped:%>X4n%> PxC ;
 +N+SgNomCmp:%>X8 R ;
 +N+Pl+Nom:%>X2at K ;
 +N+Pl+Nom+Use/Ped:%>X2ijddá%> Px1V ;
 +N+Pl+Gen:%>X2ijd K ;
 +N+PlGenCmp:%>X2ijd R ;
 +N+Pl+Acc:%>X2ijd K ;
 +N+Pl+Ill:%>X2ijdda K ;
 +N+Pl+Loc:%>X2ijn K ;
 +N+Pl+Loc+Use/Sub:%>X2ijnna K ;
 +N+Pl+Loc+Use/Sub:%>X2ijs K ; ! !SOUTH
 +N+Pl+Com:%>X2ijgujn K ;
 +N+Pl+Com:%>X2ij%- ENDLEX ; !guosai- ja beziiguin
! +N+Pl+Nom:%>X2ijddi%> PxV ; !^P^
 +N+Pl+Gen+Use/Ped:%>X2ijddi%> PxV ;
 +N+Pl+Acc+Use/Ped:%>X2ijddi%> PxV ;
 +N+Pl+Ill+Use/Ped:%>X2ijddás%> PxC ;
 +N+Pl+Loc+Use/Ped:%>X2ijnni%> PxV ;
 +N+Pl+Com+Use/Ped:%>X2ijddi%> PxPlComV1 ;
 +N+Der1+Der/Dimin+N+Ess:»X2ažža%>n K ;
 +N+Der1+Der/Dimin+N+Ess+Use/Ped:»X2ažža%>n%> PxC ;
 +N+Der1+Der/Dimin+N+Pl+Nom:»X2ažža%>X4t K ;
 +N+Der1+Der/Dimin+N+Pl+Nom+Use/Ped+Use/Sub:»X2ažža%>X5jd%> Px1C ;
 +N+Der1+Der/Dimin+N+Pl+Nom+Use/Ped:»X2ažža%>%^DISIMPjd%> Px1C ;
 +N+Der1+Der/Dimin+N+Pl+Gen+Use/Sub:»X2ažža%>X5jd K ;
 +N+Der1+Der/Dimin+N+Pl+Gen:»X2ažža%>%^DISIMPjd K ;
 +N+Der1+Der/Dimin+N+PlGenCmp+Use/Sub:»X2ažža%>X5jd R ;
 +N+Der1+Der/Dimin+N+PlGenCmp:»X2ažža%>%^DISIMPjd R ;
 +N+Der1+Der/Dimin+N+Pl+Gen+Use/Ped+Use/Sub:»X2ažža%>X5jd%> PxC ;
 +N+Der1+Der/Dimin+N+Pl+Gen+Use/Ped:»X2ažža%>%^DISIMPjd%> PxC ;
 +N+Der1+Der/Dimin+N+Pl+Acc+Use/Sub:»X2ažža%>X5jd K ;
 +N+Der1+Der/Dimin+N+Pl+Acc:»X2ažža%>%^DISIMPjd K ;
 +N+Der1+Der/Dimin+N+Pl+Acc+Use/Ped+Use/Sub:»X2ažža%>X5jd%> PxC ;
 +N+Der1+Der/Dimin+N+Pl+Acc+Use/Ped:»X2ažža%>%^DISIMPjd%> PxC ;
 +N+Der1+Der/Dimin+N+Pl+Ill+Use/Sub:»X2ažža%>X5jde K ;
 +N+Der1+Der/Dimin+N+Pl+Ill:»X2ažža%>%^DISIMPjde K ;
 +N+Der1+Der/Dimin+N+Pl+Ill+Use/Ped+Use/Sub:»X2ažža%>X5jdasa%> PxV ;
 +N+Der1+Der/Dimin+N+Pl+Ill+Use/Ped:»X2ažža%>%^DISIMPjdasa%> PxV ;
 +N+Der1+Der/Dimin+N+Pl+Loc+Use/Sub:»X2ažža%>X5jn K ;
 +N+Der1+Der/Dimin+N+Pl+Loc:»X2ažža%>%^DISIMPjn K ;
 +N+Der1+Der/Dimin+N+Pl+Loc+Use/Sub+Use/Sub:»X2ažža%>X5js K ; ! !SOUTH
 +N+Der1+Der/Dimin+N+Pl+Loc+Use/Sub:»X2ažža%>%^DISIMPjs K ; ! !SOUTH
 +N+Der1+Der/Dimin+N+Pl+Loc+Use/Ped+Use/Sub:»X2ažža%>X5jn%> PxC ;
 +N+Der1+Der/Dimin+N+Pl+Loc+Use/Ped:»X2ažža%>%^DISIMPjn%> PxC ;
 +N+Der1+Der/Dimin+N+Pl+Com+Use/Sub:»X2ažža%>X5jgujn K ;
 +N+Der1+Der/Dimin+N+Pl+Com:»X2ažža%>%^DISIMPjgujn K ;
 +N+Der1+Der/Dimin+N+Pl+Com+Use/Sub:»X2ažža%>X5j%- ENDLEX ; !guosai- ja beziiguin
 +N+Der1+Der/Dimin+N+Pl+Com:»X2ažža%>%^DISIMPj%- ENDLEX ; !guosai- ja beziiguin
 +N+Der1+Der/Dimin+N+Pl+Com+Use/Ped+Use/Sub:»X2ažža%>X5jd%> PxPlComC ;
 +N+Der1+Der/Dimin+N+Pl+Com+Use/Ped:»X2ažža%>%^DISIMPjd%> PxPlComC ;
 +N: DenominalAdjsV1 ;

LEXICON BORALMASAT !like JOHTOLAT but plural only
 +N+SgNomCmp:%> R ;
!+N+Sg+Gen:a%>X4 K ;
! +N+SgGenCmp:a%>X4 R ;	!Note! Same entry under GOADE-
! +N+Sg+Gen:a%>X4 Px3V ; !^P^
 +N+Ess:a%>n K ;
 +N+Ess:a%>n%> PxC ;
 +N:a DenominalAdjsV1 ;
! +N:a DenominalAdjsV2 ;		!not very plausible
 +N+Pl+Nom:a%>X4t K ;
 +N+Pl+Nom+Use/Ped+Use/Sub:a%>X5jd%> Px1C ;
 +N+Pl+Nom+Use/Ped:a%>%^DISIMPjd%> Px1C ;
 +N+Pl+Gen+Use/Sub:a%>X5jd K ;
 +N+Pl+Gen:a%>%^DISIMPjd K ;
 +N+PlGenCmp+Use/Sub:a%>X5jd R ;
 +N+PlGenCmp:a%>%^DISIMPjd R ;
 +N+Pl+Gen+Use/Ped+Use/Sub:a%>X5jd%> PxC ;
 +N+Pl+Gen+Use/Ped:a%>%^DISIMPjd%> PxC ;
 +N+Pl+Acc+Use/Sub:a%>X5jd K ;
 +N+Pl+Acc:a%>%^DISIMPjd K ;
 +N+Pl+Acc+Use/Ped+Use/Sub:a%>X5jd%> PxC ;
 +N+Pl+Acc+Use/Ped:a%>%^DISIMPjd%> PxC ;
 +N+Pl+Ill+Use/Sub:a%>X5jde K ;
 +N+Pl+Ill:a%>%^DISIMPjde K ;
 +N+Pl+Ill+Use/Ped+Use/Sub:a%>X5jdasa%> PxV ;
 +N+Pl+Ill+Use/Ped:a%>%^DISIMPjdasa%> PxV ;
 +N+Pl+Loc+Use/Sub:a%>X5jn K ;
 +N+Pl+Loc:a%>%^DISIMPjn K ;
 +N+Pl+Loc+Use/Sub+Use/Sub:a%>X5js K ; ! !SOUTH
 +N+Pl+Loc+Use/Sub:a%>%^DISIMPjs K ; ! !SOUTH
 +N+Pl+Loc+Use/Ped+Use/Sub:a%>X5jn%> PxC ;
 +N+Pl+Loc+Use/Ped:a%>%^DISIMPjn%> PxC ;
 +N+Pl+Com+Use/Sub:a%>X5jgujn K ;
 +N+Pl+Com:a%>%^DISIMPjgujn K ;
 +N+Pl+Com+Use/Sub:a%>X5j%- ENDLEX ; !guosai- ja beziiguin
 +N+Pl+Com:a%>%^DISIMPj%- ENDLEX ; !guosai- ja beziiguin
 +N+Pl+Com+Use/Ped+Use/Sub:a%>X5jd%> PxPlComC ;
 +N+Pl+Com+Use/Ped:a%>%^DISIMPjd%> PxPlComC ;
 +N+Der1+Der/Dimin+N+Ess:a»X6žin K ;
 +N+Der1+Der/Dimin+N+Pl+Nom:a»X6žat K ;
 +N+Der1+Der/Dimin+N+Pl+Nom+Use/Ped:a»X6žijddá%> Px1V ;
 +N+Der1+Der/Dimin+N+Pl+Gen:a»X6žijd K ;
 +N+Der1+Der/Dimin+N+PlGenCmp:a»X6žijd R ;
 +N+Der1+Der/Dimin+N+Pl+Acc:a»X6žijd K ;
 +N+Der1+Der/Dimin+N+Pl+Ill:a»X6žijdda K ;
 +N+Der1+Der/Dimin+N+Pl+Loc:a»X6žijn K ;
 +N+Der1+Der/Dimin+N+Pl+Loc+Use/Sub:a»X6žijnna K ; ! !SOUTH
 +N+Der1+Der/Dimin+N+Pl+Loc+Use/Sub:a»X6žijs K ; ! !SOUTH
 +N+Der1+Der/Dimin+N+Pl+Com:a»X6žijgujn K ;
 +N+Der1+Der/Dimin+N+Pl+Com:a»X6žij%- ENDLEX ; !guosai- ja beziiguin
!+N+Der1+Der/Dimin+N+Pl+Nom:a»X6žijddi%> PxV ; !^P^
 +N+Der1+Der/Dimin+N+Pl+Gen+Use/Ped:a»X6žijddi%> PxV ;
 +N+Der1+Der/Dimin+N+Pl+Acc+Use/Ped:a»X6žijddi%> PxV ;
 +N+Der1+Der/Dimin+N+Pl+Ill+Use/Ped:a»X6žijddás%> PxC ;
 +N+Der1+Der/Dimin+N+Pl+Loc+Use/Ped:a»X6žijnni%> PxV ;
 +N+Der1+Der/Dimin+N+Pl+Com+Use/Ped:a»X6žijddi%> PxPlComV1 ;

LEXICON DURVAT !like LASIS but pl. only
 +N+SgNomCmp:%>X4X7 R ;
 +N+Ess:%>X4in K ;
 +N+Pl+Nom:%>Y5t K ;
 +N+Pl+Gen:%>Y5jd K ;
 +N+PlGenCmp:%>Y5jd R ;
 +N+Pl+Nom+Use/Ped:%>Y5jd%> Px1C ;
 +N+Pl+Gen+Use/Ped:%>Y5jd%> PxC ;
 +N+Pl+Acc:%>Y5jd K ;
 +N+Pl+Acc+Use/Ped:%>Y5jd%> PxC ;
 +N+Pl+Ill:%>Y5jde K ;
 +N+Pl+Ill+Use/Ped:%>Y5jdasa%> PxV ;
 +N+Pl+Loc:%>Y5jn K ;
 +N+Pl+Loc+Use/Sub:%>Y5js K ; ! !SOUTH
 +N+Pl+Loc+Use/Ped:%>Y5jn%> PxC ;
 +N+Pl+Com:%>Y5jgujn K ;
 +N+Pl+Com:%>Y5j%- ENDLEX ; !guosai- ja beziiguin
 +N+Pl+Com+Use/Ped:%>Y5jd%> PxPlComC ;
 +N+Der1+Der/Dimin+N+Ess:»Y5žin K ;
 +N+Der1+Der/Dimin+N+Pl+Nom:»Y5žat K ;
 +N+Der1+Der/Dimin+N+Pl+Nom:»Y5žat K ;
 +N+Der1+Der/Dimin+N+Pl+Nom+Use/Ped:»Y5žijddá%> Px1V ;
 +N+Der1+Der/Dimin+N+Pl+Gen:»Y5žijd K ;
 +N+Der1+Der/Dimin+N+PlGenCmp:»Y5žijd R ;
 +N+Der1+Der/Dimin+N+Pl+Acc:»Y5žijd K ;
 +N+Der1+Der/Dimin+N+Pl+Ill:»Y5žijdda K ;
 +N+Der1+Der/Dimin+N+Pl+Loc:»Y5žijn K ;
 +N+Der1+Der/Dimin+N+Pl+Loc+Use/Sub:»Y5žijnna K ; ! !SOUTH
 +N+Der1+Der/Dimin+N+Pl+Loc+Use/Sub:»Y5žijs K ; ! !SOUTH
 +N+Der1+Der/Dimin+N+Pl+Com:»Y5žijgujn K ;
 +N+Der1+Der/Dimin+N+Pl+Com:»Y5žij%- ENDLEX ; !guosai- ja beziiguin
!+N+Der1+Der/Dimin+N+Pl+Nom:»Y5žijddi%> PxV ; !^P^
 +N+Der1+Der/Dimin+N+Pl+Gen+Use/Ped:»Y5žijddi%> PxV ;
 +N+Der1+Der/Dimin+N+Pl+Acc+Use/Ped:»Y5žijddi%> PxV ;
 +N+Der1+Der/Dimin+N+Pl+Ill+Use/Ped:»Y5žijddás%> PxC ;
 +N+Der1+Der/Dimin+N+Pl+Loc+Use/Ped:»Y5žijnni%> PxV ;
 +N+Der1+Der/Dimin+N+Pl+Com+Use/Ped:»Y5žijddi%> PxPlComV1 ;
 +N: DenominalAdjsV1 ;

LEXICON GIRKOSADDOT !LIKE SATTU but pl, only
 +N+Pl+Nom:%>Y5t K ;
 +N+Pl+Nom+Use/Ped:%>Y6jd%> Px1C ;
 +N+Pl+Gen:%>Y6jd K ;
 +N+PlGenCmp:%>Y6jd R ;
 +N+Pl+Gen+Use/Ped:%>Y6jd%> PxC ;
 +N+Pl+Acc:%>Y6jd K ;
 +N+Pl+Acc+Use/Ped:%>Y6jd%> PxC ;
 +N+Pl+Ill:%>Y6jde K ;
 +N+Pl+Ill+Use/Ped:%>Y6jdasa%> PxV ;
 +N+Pl+Loc:%>Y6jn K ;
 +N+Pl+Loc+Use/Sub:%>Y6js K ; ! !SOUTH
 +N+Pl+Loc+Use/Ped:%>Y6jn%> PxC ;
 +N+Pl+Com:%>Y6jgujn K ;
 +N+Pl+Com:%>Y6j%- ENDLEX ; !guosai- ja beziiguin
 +N+Pl+Com+Use/Ped:%>Y6jd%> PxPlComC ;
 +N+SgNomCmp:%>X4X7 R ;
 +N+Ess:%>X4n K ;
 +N+Ess+Use/Ped:%>X4n%> PxC ;
 +N: DenominalAdjsV1 ;
 +N+Der1+Der/Dimin+N+Ess:»Y5žin K ;
 +N+Der1+Der/Dimin+N+Pl+Nom:»Y5žat K ;
 +N+Der1+Der/Dimin+N+Pl+Nom:»Y5žat K ;
 +N+Der1+Der/Dimin+N+Pl+Nom+Use/Ped:»Y5žijddá%> Px1V ;
 +N+Der1+Der/Dimin+N+Pl+Gen:»Y5žijd K ;
 +N+Der1+Der/Dimin+N+PlGenCmp:»Y5žijd R ;
 +N+Der1+Der/Dimin+N+Pl+Acc:»Y5žijd K ;
 +N+Der1+Der/Dimin+N+Pl+Ill:»Y5žijdda K ;
 +N+Der1+Der/Dimin+N+Pl+Loc:»Y5žijn K ;
 +N+Der1+Der/Dimin+N+Pl+Loc+Use/Sub:»Y5žijnna K ; ! !SOUTH
 +N+Der1+Der/Dimin+N+Pl+Loc+Use/Sub:»Y5žijs K ; ! !SOUTH
 +N+Der1+Der/Dimin+N+Pl+Com:»Y5žijgujn K ;
 +N+Der1+Der/Dimin+N+Pl+Com:»Y5žij%- ENDLEX ; !guosai- ja beziiguin
!+N+Der1+Der/Dimin+N+Pl+Nom:»Y5žijddi%> PxV ; !^P^
 +N+Der1+Der/Dimin+N+Pl+Gen+Use/Ped:»Y5žijddi%> PxV ;
 +N+Der1+Der/Dimin+N+Pl+Acc+Use/Ped:»Y5žijddi%> PxV ;
 +N+Der1+Der/Dimin+N+Pl+Ill+Use/Ped:»Y5žijddás%> PxC ;
 +N+Der1+Der/Dimin+N+Pl+Loc+Use/Ped:»Y5žijnni%> PxV ;
 +N+Der1+Der/Dimin+N+Pl+Com+Use/Ped:»Y5žijddi%> PxPlComV1 ;

LEXICON VUOIGNAHAT   !Like DAIVVAS but only Pl. vuoiŋŋaš:vuoigŋahat
 +N+SgNomCmp:š%>X4X7 R ;
 +N+SgNomCmp:š%>X8 R ;
 +N+Ess:%>X4šin K ;
 +N+Pl+Nom:h%>X2at K ;
 +N+Pl+Nom+Use/Ped:h%>X2ijddá%> Px1V ;
 +N+Pl+Gen:h%>X2ijd K ;
 +N+PlGenCmp:h%>X2ijd R ;
 +N+Pl+Acc:h%>X2ijd K ;
 +N+Pl+Ill:h%>X2ijdda K ;
 +N+Pl+Loc:h%>X2ijn K ;
 +N+Pl+Loc+Use/Sub:h%>X2ijnna K ;
 +N+Pl+Loc+Use/Sub:h%>X2ijs K ; ! !SOUTH
 +N+Pl+Com:h%>X2ijgujn K ;
 +N+Pl+Com:h%>X2ij%- ENDLEX ; !guosai- ja beziiguin
 +N+Pl+Gen+Use/Ped:h%>X2ijddi%> PxV ;
 +N+Pl+Acc+Use/Ped:h%>X2ijddi%> PxV ;
 +N+Pl+Ill+Use/Ped:h%>X2ijddás%> PxC ;
 +N+Pl+Loc+Use/Ped:h%>X2ijnni%> PxV ;
 +N+Pl+Com+Use/Ped:h%>X2ijddi%> PxPlComV1 ;
 +N+Der1+Der/Dimin+N+Ess:h»X2ažža%>n K ;
 +N+Der1+Der/Dimin+N+Ess+Use/Ped:h»X2ažža%>n%> PxC ;
 +N+Der1+Der/Dimin+N+Pl+Nom:h»X2ažža%>X4t K ;
 +N+Der1+Der/Dimin+N+Pl+Nom+Use/Ped+Use/Sub:h»X2ažža%>X5jd%> Px1C ;
 +N+Der1+Der/Dimin+N+Pl+Nom+Use/Ped:h»X2ažža%>%^DISIMPjd%> Px1C ;
 +N+Der1+Der/Dimin+N+Pl+Gen+Use/Sub:h»X2ažža%>X5jd K ;
 +N+Der1+Der/Dimin+N+Pl+Gen:h»X2ažža%>%^DISIMPjd K ;
 +N+Der1+Der/Dimin+N+PlGenCmp+Use/Sub:h»X2ažža%>X5jd R ;
 +N+Der1+Der/Dimin+N+PlGenCmp:h»X2ažža%>%^DISIMPjd R ;
 +N+Der1+Der/Dimin+N+Pl+Gen+Use/Ped+Use/Sub:h»X2ažža%>X5jd%> PxC ;
 +N+Der1+Der/Dimin+N+Pl+Gen+Use/Ped:h»X2ažža%>%^DISIMPjd%> PxC ;
 +N+Der1+Der/Dimin+N+Pl+Acc+Use/Sub:h»X2ažža%>X5jd K ;
 +N+Der1+Der/Dimin+N+Pl+Acc:h»X2ažža%>%^DISIMPjd K ;
 +N+Der1+Der/Dimin+N+Pl+Acc+Use/Ped+Use/Sub:h»X2ažža%>X5jd%> PxC ;
 +N+Der1+Der/Dimin+N+Pl+Acc+Use/Ped:h»X2ažža%>%^DISIMPjd%> PxC ;
 +N+Der1+Der/Dimin+N+Pl+Ill+Use/Sub:h»X2ažža%>X5jde K ;
 +N+Der1+Der/Dimin+N+Pl+Ill:h»X2ažža%>%^DISIMPjde K ;
 +N+Der1+Der/Dimin+N+Pl+Ill+Use/Ped+Use/Sub:h»X2ažža%>X5jdasa%> PxV ;
 +N+Der1+Der/Dimin+N+Pl+Ill+Use/Ped:h»X2ažža%>%^DISIMPjdasa%> PxV ;
 +N+Der1+Der/Dimin+N+Pl+Loc+Use/Sub:h»X2ažža%>X5jn K ;
 +N+Der1+Der/Dimin+N+Pl+Loc:h»X2ažža%>%^DISIMPjn K ;
 +N+Der1+Der/Dimin+N+Pl+Loc+Use/Sub+Use/Sub:h»X2ažža%>X5js K ; ! !SOUTH
 +N+Der1+Der/Dimin+N+Pl+Loc+Use/Sub:h»X2ažža%>%^DISIMPjs K ; ! !SOUTH
 +N+Der1+Der/Dimin+N+Pl+Loc+Use/Ped+Use/Sub:h»X2ažža%>X5jn%> PxC ;
 +N+Der1+Der/Dimin+N+Pl+Loc+Use/Ped:h»X2ažža%>%^DISIMPjn%> PxC ;
 +N+Der1+Der/Dimin+N+Pl+Com+Use/Sub:h»X2ažža%>X5jgujn K ;
 +N+Der1+Der/Dimin+N+Pl+Com:h»X2ažža%>%^DISIMPjgujn K ;
 +N+Der1+Der/Dimin+N+Pl+Com+Use/Sub:h»X2ažža%>X5j%- ENDLEX ; !guosai- ja beziiguin
 +N+Der1+Der/Dimin+N+Pl+Com:h»X2ažža%>%^DISIMPj%- ENDLEX ; !guosai- ja beziiguin
 +N+Der1+Der/Dimin+N+Pl+Com+Use/Ped+Use/Sub:h»X2ažža%>X5jd%> PxPlComC ;
 +N+Der1+Der/Dimin+N+Pl+Com+Use/Ped:h»X2ažža%>%^DISIMPjd%> PxPlComC ;
 +N+Der1+Der2+Der/heapmi+A:š»X4W4#heapmi%> HEAPMI ;
 +Der1+Der2+Der/heapmi+A+Ess:š»X4W4#heapmi%>X1n K ;
 +Der1+Der2+Der/heapmi+A+Ess+Use/Sub:š»X4W4#heapmi%>X7n K ;
 +Der1+Der2+Der/heapmi+A+Ess+Use/Ped:š»X4W4#heapmi%>X1n%> PxC ;
 +Der1+Der2+Der/heapmi+A+Ess+Use/Ped:š»X4W4#heapmi%>X7n%> PxC ;
 +N+Der1+Der2+Der/heapmi+A+Attr:š»X4W4#his ATTR ;
! +N+Der1+Der2+Der/heapmi+A:š»X4W4#his VUOHTA ; !moved to LEXICON VUOHTA
 +N:š%>X8 GEAHTES ;



LEXICON FIRSTCOMPOUND  ! This lexicon for errors only
 +N+Cmpnd:%> ENDLEX ;         ! they are of the isolated vuođđo skuvlla type.
 +N+Sg+Nom:%> ENDLEX ;





! Lexica for adjectives
! ---------------------


! Bisyllabic adjectives
! - - - - - - - - - - -



LEXICON BUORRE ! For this adj only
! Positive
 +A:%>X7 NomV "good A" ;
 +A:%>X1 EssV "good A" ;
 +A:%>X7 EssV ;
 +A:%>   GOAHTI-OBL "good A" ;
 +A+Sg+Nom+Use/Ped:%> Px3V ;
 +A+Sg+Gen+Use/Ped:%>X8 Px3V ;
 +A+Pl+Nom+Use/Ped+Use/Sub:%>X5jd%> Px1C ;
 +A+Pl+Nom+Use/Ped:%>%^DISIMPjd%> Px1C ;
 +A: VUOHTA ;         ! ... to A > N -vuohta derivation

! Comparative and superlative
 +A+Comp:%>X8b BUStem ;
 +A+Superl:%>X8muss BUOREMUS ;

! Derivation and compounding
! +A+Der1+Der2+Der/lágan:»X4lágan LAGAN ;
! +A+Der1+Der2+Der/lágan:»X7lágan LAGAN ;
 +A#:»X7# NAMAT ; ! comp-only adj. Here since buorre has no Attr
 +A#+Use/Circ:»X7# ALIT ;  ! both comp and independent adj. Here for ditto reason.

LEXICON BUOROT !SUB, Southern dialect

 +A+Comp+Sg+Nom+Use/Sub:%>buorot K ;
 +A+Comp+Sg+Acc+Use/Sub:%>buorot K ;
 +A+Comp+Sg+Gen+Use/Sub:%>buorot K ;
 +A+Comp+Attr+Use/Sub:%>buorot K ;  


LEXICON ALKI ! Bisyll V-Adj, -es-Attr, no WeG.
 +A+Attr:%>W2s ATTR ;
 +A:%> LAIKI0 ;
 +A:%> BU/MUS ; ! no CG in comparative?
 +A: VUOHTA ;         ! ... to A > N -vuohta derivation

LEXICON SEARRA !Bisyll. V-Adj's with s-Attr in WeG.
 +A+Attr:%>W1s ATTR ;
 +A:%> LAIKI0 ;
 +A:%>X4 BU/MUS ;
 +A: VUOHTA ;         ! ... to A > N -vuohta derivation

LEXICON HOHPI !Bisyll. V-Adj's with s-Attr. in WeG & Adv.
 +A+Attr:%>X4s ATTR ; ! X4 => WeG, not W1 => no vow ch
 +A:%> LAIKI0 ;
 +A:%>X4 BU/MUS ;
 +A:%> ADVV ;
 +A: VUOHTA ;         ! ... to A > N -vuohta derivation

LEXICON LAIKI !Bisyll. V-Adj's with es-Attr. in WeG & Adv.
 +A+Attr:%>W1s ATTR ;
 +A:%> LAIKI0 ;
 +A:%>X4 BU/MUS ;
 +A:%> ADVV ;
 +A: VUOHTA ;         ! ... to A > N -vuohta derivation

LEXICON LODJI !bisyll V-Adj with -es and -is Attr in WeG
 +A+Attr:%>X4s ATTR ; ! #lojis
 +A+Attr+Use/NG:%>W1s ATTR ; ! #lojes
 +A:%> LAIKI0 ;
 +A:%>X4 BU/MUS ;
 +A:%> ADVV ;
 +A: VUOHTA ;         ! ... to A > N -vuohta derivation
! LODJI combines HOHPI and LAIKI. Hohpi now redirected here

!LEXICON VEADDJI ! bisyll, s Attr, no CG
!K ; ne, det er JUHKKIS som er riktig leksikon.

LEXICON JUHKKIS !Bisyll. V-Adj. with s-Attr; no Adv.
 +A+Attr: ATTR ;
 +A:%> LAIKI0 ;
! +A:%>X4 BU/MUS ; !no comparatives for these

LEXICON HAHTTI !Bisyll. V-Adj. no Adv.
 +A+Attr:%> ATTR ;
 +A:%> LAIKI0 ;
! +A:%>X4 BU/MUS ; !no comparatives for these


LEXICON NUORRA !Bisyll. V-Adj. w/CG, w/o Sep. Attr; no Adv.
 +A+Attr:%> ATTR ;
 +A:%> LAIKI0 ;
 +A:%>X4 BU/MUS ;

LEXICON RIEKTA ! Bisyll adj w/o obl sg forms, WeG Attr
 +A+Attr:a%> ATTR ;     ! riekta
 +A+Attr+Use/NG:e%>X4s ATTR ;  ! rievttes
 +A+Attr+Use/NG:e%>X9s ATTR ;  ! rivttes
! +A+Attr+Sg+Nom:a%> K ; ! riekta ! tag misnomer?
 +A+Sg+Nom:a%> K ;
 +A+Ess:a%>n K ;
 +A:ás%> EABBO/EAMOS ;
 +A+Use/Sub:as%> EABBO/EAMOS ;
 +A:a%>X4 BU/MUS ;
 +A:a%> ADVV ;
 +A+Sg+Nom+Use/Ped:a%> PxV ;
 +A+Ess+Use/Ped:a%>n%> PxC ;
 +A:a  VUOHTA ;         ! ... to A > N -vuohta derivation



LEXICON VIELG ! adj with -es -attrib. (cns final adj)
 +A+Attr:e%>Y9s ATTR ;
 +A:ad VIELGAT ;

LEXICON VIELGAT
 :%> EABBO/EAMOS ;
 :%> GAPPUS- ;
 :%> GAPPUS0 ;
 +SgNomCmp#:»X7# NAMAT ;
! GARRAS- ; ! GAPPUS- instead

LEXICON CAHKK
 +A+Attr:ad%>is ATTR ;
 +A+Attr+Use/NG:e%>Y9s ATTR ;
 :ad JOHTIL ;

LEXICON JALGAT
 +A+Attr:%>a ATTR ;
 VIELG ;

LEXICON UHCC
 +A+Attr:a%>W1 ATTR ;
 +A:i%> LAIKI0 ;
 +A:i%>X4 BU/MUS ;


LEXICON JEAGOHEAPMI
 +A+Attr:%>is ATTR ;
 +A+Sg+Nom+Use/Sub:%>in K ;
 +A+Pl+Nom:%>eame%>t K ; ! parallel form, -it also poss.
 +A+Comp+Sg+Nom:%>at K ;   ! parallel form
 +A:%>eapmi%> HEAPMI ;
 +A+Use/Sub:%>eapme7%> HEAPMI ;
 +A+Ess:%>eapmi%>X1n K ;
 +A+Ess+Use/Sub:%>eapmi%>X7n K ;
 +A+Ess+Use/Ped:%>eapmi%>X1n%> PxC ;
 +A+Ess+Use/Ped:%>eapmi%>X7n%> PxC ;
 +A+Sg+Nom+PxSg3+Use/Ped:%>eapme%>s K ; ! !parallel form
 +A+Sg+Gen:%>eame%> R ;
 +A+Sg+Gen+Use/NG:%>eami%> R ;
 +A+Pl+Gen:%>emi%>jd R ;
 +A+Sg+Gen+PxSg3+Use/Ped:%>eame%>s K ; !  !parallel form
 +A+Sg+Acc+PxSg3+Use/Ped:%>eame%>s K ; !  !parallel form
 +A:%> EABBO/EAMOS ;
! +A:%>is VUOHTA ; !moved to LEXICON VUOHTA
 +A+Der1+Der2+Der/huvva+V+IV:»uvva%> BOAHTIINCH ;
 +A+Der1+Der/huhtti+V+TV:»uhtti%> DIEHTIStem ;

LEXICON OATNI !only this adj
 +A:%> LAIKI0 ;
 +A:%>X4 BU/MUS ;
 +A:%> ADVV ;


! Consonant-final even-syllabic adjectives
! - - - - - - - - - - - - - - - - - - - -

LEXICON ISSORAS ! issoras and certain as-adj. also derivations, final -s
 +A:%> EABBO/EAMOS_CONT ;
 +A+Use/Sub: VUOHTA ; ! = issorvuohta
 :ass DEARVVASLAS ;

LEXICON DABALAS ! -laš adjectives with short Adv/Comp forms
 +A+Dial/%-GG:%> EABBO/EAMOS_CONT ; ! 
 +Dial/%-KJ:ažž DEARVVASLAS ; ! 

LEXICON DEARVVASLAS ! -laš adjectives without short Adv/Comp forms.
 +A+Attr:%> ATTR ;
 +A: JOHTOLAT0 ;
 +A: VUOHTA ;
 +A:a%> ISSORASSA- ;
! word dearvvaslaš/dearvvašlaš not directed here, but to DABALAS
 
LEXICON STUORIBUS ! -buš comparatives
 +A+Comp+Attr:%> K ;
 +A+Comp: JOHTOLAT0 ;
 +A+Comp+Use/Sub: VUOHTA ;
 +A+Comp+Ess:a%>n K ;
 +A+Comp:a%> EABBUCASE2 ;

! word dearvvaslaš/dearvvašlaš not directed here, but to DABALAS

LEXICON ASEHAS
 +A+Attr:%>is ATTR ;
 +A:%> EABBO/EAMOS_CONT ;
 +A:%>is VUOHTA ;
 +A:ažž JOHTOLAT0 ;
 +A:ažža%> ISSORASSA- ;

LEXICON UNOHAS  ! for this word only
 +A+Attr:%>is ATTR ;
 +A:%> EABBO/EAMOS_CONT ;
 +A:is VUOHTA ; !moved to LEXICON VUOHTA
 +A:as JOHTOLAT0 ;
 +A:assa%> ISSORASSA- ;

LEXICON IPMAHA !Tris. Gradating C-adj:s, The Troms declension: imaš:ipmaha, gáđaš:gáhtaha
 +A:š%>X4 MALIS0 ;
 +A:š%>X4 R ;
 +A+Sg+Nom+Use/Ped:h%>X2 PxC ;
 +A+Sg+Gen:h%>X2a K ;
 +A+Sg+Gen+Use/Sub:h%>X2 K ;
 +A+SgGenCmp:h%>X2a R ; !compound also for these
 +A+SgGenCmp+Use/Sub:h%>X2 R ; ! !compound also for these
 +A+Sg+Gen+Use/Ped:h%>X2 PxC ;
 +A+Sg+Acc:h%>X2a K ;
 +A+Sg+Acc+Use/Sub:h%>X2 K ;
 +A+Sg+Acc+Use/Ped:h%>X2 PxC ;
 +A+Pl+Nom:h%>X2at K ;
 +A+Pl+Nom+Use/Sub:h%>X2ak K ;
 +A+Sg+Ill+Use/Ped:h%>X2asa%> PxV ;
 +A+Pl+Nom+Use/Ped:h%>X2ijddá%> Px1V ;
 +A:h%>X2i MALLASI-/NUORABU- ;
 +A:h%>X2 EABBO/EAMOS_CONT ;






! Trisyllabic adjectives
! - - - - - - - - - - -

LEXICON MEAHTTUS ! meahttun-adj. with comp. and superl. forms -seabbo, -seamos etc.
 +A+Attr:n%> ATTR ;
 +A:s%> EABBO/EAMOS ;
 +A:m%> ADVC ; !Adverb form -meahttumit
 +A:m%> GAPPUS0 ;   ! NE and vuohta
 +A+Sg+Gen:m%>a K ; ! Stem vowel -a-, no short genitive
 +A+Sg+Gen:m%>a R ; ! Stem vowel -a-, no short genitive
 +A+Sg+Acc:m%>a K ;
 +A+Pl+Nom:m%>at K ;
 +A:m%>i MALLASI-/NUORABU- ;  ! obl
 +A+Sg+Nom+Use/Ped:m%> PxC ;
 +A+Sg+Gen+Use/Ped:m%> PxC ;
 +A+Sg+Acc+Use/Ped:m%> PxC ;
 +A+Sg+Ill+Use/Ped:m%>asa%> PxV ;
 +A+Sg+Gen+Use/NG:m%> K ;
 +A+Sg+Acc+Use/NG:m%> K ;
 +A+Pl+Nom+Use/Ped:m%>iiddá%> Px1V ;
 +A+Pl+Nom:m%>at VUOHTA ;

LEXICON BEAKKAN !Trisyll. Non-gradating C-Adj. without Separate Attr.
 +A+Attr:%> ATTR ;
 +A:%> EABBO/EAMOS ;
 +A:%> GAPPUS0 ;   ! NE and vuohta
 +A+Sg+Gen:%>a K ; ! Stem vowel -a-, no short genitive
 +A+Sg+Acc:%>a K ;
 +A+Pl+Nom:%>at K ;
 +A:%>i MALLASI-/NUORABU- ;  ! obl
 +A+Sg+Nom+Use/Ped:%> PxC ;
 +A+Sg+Gen+Use/Ped:%> PxC ;
 +A+Sg+Acc+Use/Ped:%> PxC ;
 +A+Sg+Ill+Use/Ped:%>asa%> PxV ;
 +A+Sg+Gen+Use/NG:%> K ; ! 
 +A+Sg+Acc+Use/NG:%> K ;
 +A+Pl+Nom+Use/Ped:%>iiddá%> Px1V ;
 +A+Pl+Nom:%>at VUOHTA ;

LEXICON JOHTIL !Trisyll. Non-gradating C-Adj. with is-Attr.
 +A+Attr:%>is ATTR ;
 +A:%> EABBO/EAMOS ;
 +A:%> GAPPUS0 ;    ! NE and vuohta
 +A:%> GAPPUS- ;    ! leads to MALLAS- and then to MALLASI-/NUORABU-
                  ! Has stem vowel -a- but also short genitive

LEXICON GUOHCA !Trisyll. Gradating V-Adj., no sep. Attr.
 +A+Attr:%>X4 ATTR ;
 +A:%> EABBO/EAMOS ;
 +A:%>X2 MALLAS- ;
 +A:%>X4 BOAZU-NE ;


LEXICON GARAS !Trisyll. Gradating C-Adj. with Bisyll. a-Attr. and final s
 +A+Attr:%> ATTR ;
 +A:s%>X2 EABBO/EAMOS ;
 +A:s%>X2 GAPPUS- ;
 +A:s%>X4 GAPPUS0 ;

LEXICON LINIS !Trisyll. Gradating C-Adj. with Bisyll. a-Attr. and final s
 +A+Attr:a%> ATTR ;
 +A:ás%>X2 EABBO/EAMOS ;
 +A:ás%>X2 GAPPUS- ;
 +A:is%>X4 GAPPUS0 ;

LEXICON SUVRRIS  !Trisyll. Gradating C-Adj. with Bisyll. weak grade a-Attr. and final s
 +A+Attr:a%>X4 ATTR ;
 +A+Der2+Der/at+Adv:ás%>X2it K ;
 +A:ás%>X2 EABBO/EAMOS_CONT ;
 +A:is%>X4 GAPPUS0 ; ! Nom and Ess
 +A:ás%>X2 GAPPUS- ;

LEXICON NANUS  !Trisyll. Gradating C-Adj. with Bisyll. weak grade u-Attr. and final s
 +A+Attr:%>X4 ATTR ;
 +A+Der2+Der/at+Adv:s%>X2it K ;
 +A:s%>X2 EABBO/EAMOS_CONT ;
 +A:s%>X4 GAPPUS0 ; ! Nom and Ess
 +A:s%>X2 GAPPUS- ;

LEXICON LOSSAT !Trisyll. Gradating C-Adj. with Bisyll. a-Attr. and final t
 +A+Attr:a%> ATTR ;
 +A:ad%>X2 EABBO/EAMOS ;
 +A+Comp+Sg+Nom:i%>X4b K ;
 +A+Comp+Attr:i%>X4b ATTRCONT ;
 +A+Comp+Sg+Gen:i%>X4bu K ;
 +A+Comp+Sg+Gen+Use/Sub:i%>X4b K ;
 +A+Comp+Sg+Acc:i%>X4bu K ;
 +A+Comp+Sg+Acc+Use/Sub:i%>X4b K ;
 +A+Comp+Pl+Nom:i%>X4but K ;
 +A+Comp+Ess:i%>X4bun K ;
 +A+Comp+Der1+Der/Dimin+A+Attr:i»X4buš%> ATTRCONT ;
 +A+Comp+Der1+Der/Dimin+A:i»X4bužž JOHTOLAT0 ;
 +A+Comp+Der1+Der/Dimin+A:i»X4bužža%> BUOREMUSSA- ;
 +A+Comp:i%>X4bu MALLASI-/NUORABU- ;
! +A+Comp+Sg+Nom:i%>X4bu%> PxSgV ; !^P^
! +A+Comp+Sg+Gen:i%>X4bu%> PxSgV ; !^P^
! +A+Comp+Sg+Acc:i%>X4bu%> PxSgV ; !^P^
 +A+Comp+Sg+Nom+Use/Ped:i%>X4bu%> Px1V ;
 +A+Comp+Sg+Nom+Use/Ped:i%>X4bu%> Px2V ;
 +A+Comp+Sg+Nom+Use/Ped:i%>X4bu%> Px3V ;
 +A+Comp+Sg+Gen+Use/Ped:i%>X4bu%> Px1V ;
 +A+Comp+Sg+Gen+Use/Ped:i%>X4bu%> Px2V ;
 +A+Comp+Sg+Gen+Use/Ped:i%>X4bu%> Px3V ;
 +A+Comp+Sg+Acc+Use/Ped:i%>X4bu%> Px1V ;
 +A+Comp+Sg+Acc+Use/Ped:i%>X4bu%> Px2V ;
 +A+Comp+Sg+Acc+Use/Ped:i%>X4bu%> Px3V ;
 +A+Comp+Sg+Ill+Use/Ped:i%>X4busa%> PxV ;
 +A+Comp+Pl+Nom+Use/Ped:i%>X4buiddá%> Px1V ;
! +A+Superl:i%>X4muss BUOREMUS ; !Replaced to avoid adverb losimusat etc.
 +A+Superl+Attr:i%>X4mus%> K ; ! Attributive superlatives
 +A+Superl:i%>X4muss JOHTOLAT0 ;
! +A+Superl:i%>X4mus VUOHTA ; !XXX Really?
 +A+Superl+Ess:i%>X4mussa%>n K ;
 +A+Superl+Der2+Der/at+Adv:%>ad%>epmos%>it K ;
 +A+Superl+Der2+Der/at+Adv:%>ad%>amos%>it K ;
 +A+Superl+Sg+Nom+Use/Ped:i%>X4mussa%> PxV ;
 +A+Superl+Ess+Use/Ped:i%>X4mussa%>n%> PxC ;
 +A+Superl:i%>X4mussa%> EABBUCASE2 ;
 +A:ad%>X2 GAPPUS- ;
 +A:ad%> GAPPUS0 ;
 +A+Superl+Der2+Der/at+Adv:i%>X4musat K ;
 +A+Comp+Der2+Der/at+Adv:i%>X4but K ;


LEXICON CAVGAT !Trisyll. Gradating C-Adj. with Bisyll. a/es-Attr. and final t, both -but and -eappot comparatives
 +A+Attr:a%> ATTR ;
 +A+Attr+Use/NG:e%>Y9s ATTR ;
 +A:ad%>X2 EABBO/EAMOS ;
! +A:ga%> BU/MUS ; causes adv čavggat, replaced by next two:
 +A+Comp:ga%>b BUStem ;
 +A+Superl:ga%>muss BUOREMUS ;
 +A:ad%>X2 GAPPUS- ;
 +A:ad%> GAPPUS0 ;

LEXICON CIENAL !Trisyll. Gradating C-Adj. with Strong Grade is-Attr.
 +A+Attr:%>X2is ATTR ;
 +A:%>X2 EABBO/EAMOS ;
 +A:%>X2 GAPPUS- ;
 +A:%>X4 GAPPUS0 ;
! +A:%>X2 GARRAS- ; ! GARRAS- removed
! +A:%>X4 GARAS0 ; ! GARAS0 removed

LEXICON NJUORAS !Trisyll. Gradating C-Adj., with Strong Grade a-Attr.
 +A+Attr:%> ATTR ;
 :s GAPPUS ;

LEXICON DILDDAS ! ,-ld-(#=is) Trisyll Grad., facult is-Attr.
 +A+Attr:%>X4is ATTR ;
 GAPPUS ;

LEXICON VUOGAS ! Trisyll. adj. with gradation I-III and no sep. attr.
 +A+Attr:%>X4 ATTR ;
 +A:%>X4 GAPPUS0 ;
 +A:%>Y9 GAPPUS- ;
 +A:%>Y9 EABBO/EAMOS ;

LEXICON HEAHKAS ! ,-hkk-#=is heahkka Trisyll Grad., is-Attr & heahkka
 +A+Attr:%>X4sis ATTR ;
 GARAS ;

LEXICON EATTAS ! ,-dd-#=is Trisyll. Grad. C-Adj. with WeG is-Attr.
 +A+Attr:%>X4is ATTR ;
 +A:%>X2 EABBO/EAMOS ;
 +A:%>X2 GAPPUS- ;
 +A:%>X4 GAPPUS0 ;

LEXICON BOAKKAS ! ,-gg-#boagge9- Trisyll
 +A:%>X2 EABBO/EAMOS ;
 +A:%>X2 GAPPUS- ;
 +A:%>X4 GAPPUS0 ;
 +A+SgNomCmp#:»X7# NAMAT ;


LEXICON FARGAT ! :d#Ø Trisyll
 +A:%> EABBO/EAMOS ;
 +A:%> GAPPUS- ;
 +A:%> GAPPUS0 ;
 +A+SgNomCmp#:»X7# NAMAT ;


LEXICON GAPPUS ! -bbo- Trisyll
 +A+Attr:%>X4 ATTR ;
 +A:%>X2 EABBO/EAMOS ;
 +A:%>X2 GAPPUS- ;
 +A:%>X4 GAPPUS0 ;

LEXICON VATTIS ! Trisyll CG, -es/-is Attr
 +A+Attr:%>W1 ATTR ;
 +A+Attr+Use/Sub:%>X4 ATTR ;
 +A:%>X2 EABBO/EAMOS ;
 +A:%>X2 GAPPUS- ;
 +A:%>X4 GAPPUS0 ;

LEXICON BIEKKUS ! ,-iggo-#=is Trisyll Grad, is-Attr,
 +A+Attr:%>X4is ATTR ;
 +A:%>X2 EABBO/EAMOS ;
 +A:%>X2 GAPPUS- ;
 +A:%>X4 GAPPUS0 ;

LEXICON LIEKKUS ! ,-iggo-(#=is)
 +A+Attr:%>X4 ATTR ;
 BIEKKUS ;

LEXICON GUOROS
 +A+Attr:%>W1 ATTR ;
 +A+Ess:%>W1in K ;
 +A+Sg+Nom:%>W1 K ;
 +A:%>X2 GAPPUS- ;
 +A:%>X2 EABBO/EAMOS ;


LEXICON NUOLUS ! ,-u8llo-(#nuolo9s)
 +A+Attr:%>W1 ATTR ;
 +A+Attr+Use/Sub:%>X4 ATTR ; ! nuolus
 +A:%>X2 EABBO/EAMOS ;
 +A:%>X2 GAPPUS- ;
 +A:%>X4 GAPPUS0 ;


LEXICON GEARGGUS ! ,-ergo-#gearggo9s
 +A+Attr:%>W1 ATTR ;
 +A:%>X2 EABBO/EAMOS ;
 +A:%>X2 GAPPUS- ;
 +A:%>X4 GAPPUS0 ;

LEXICON VUDDJII
 +A+Attr:%>Y5s ATTR ;
 +A+SgNomCmp:%>jW1 R ;
 +A:%>j GAPPUS0 ; ! also VUOHTA, but with j
 +A: VUOHTA ;  ! VUOHTA, without j
 +A:%>Y5 FALLA- ;
 
LEXICON VUDDJII_DECLINED !misses most cases
 +A+Attr:%>Y5s ATTR ;
 +A+SgNomCmp:%>jW1 R ;
 +A:%>j GAPPUS0 ; ! also VUOHTA, but with j
 +A: VUOHTA ;  ! VUOHTA, without j
 +A:%>Y5 FALLA- ; !replaced by the 3 following indivudual pointers
 +A+Sg+Acc:%>Y5 K ;
 +A+Pl+Nom:%>Y5t K ;
 +A+Pl+Acc:%>Y5jd K ;


 LEXICON JIEDNAI
 +A+Der2+Der/at+Adv:%>jit K ;
 +A+Attr:%>Q3s ATTR ;
 +A+SgNomCmp:%>jW1 R ;
 +A:%>j GAPPUS0 ; ! VUOHTA j
 +A: VUOHTA ;  ! VUOHTA, no j
 +A:%>Y5 FALLA- ;
 +A+Comp:%>Y5b BUStem ;
 +A+Superl:%>Y5muss BUOREMUS ;
 
 LEXICON JIEDNAI_DECLINED !misses most cases
 +A+Der2+Der/at+Adv:%>jit K ;
 +A+Attr:%>Q3s ATTR ;
 +A+SgNomCmp:%>jW1 R ;
 +A:%>j GAPPUS0 ; ! VUOHTA j
 +A: VUOHTA ;  ! VUOHTA, no j
! +A:%>Y5 FALLA- ; !replaced by the 3 following indivudual pointers
 +A+Sg+Acc:%>Y5 K ;
 +A+Pl+Nom:%>Y5t K ;
 +A+Pl+Acc:%>Y5jd K ;
 +A+Comp:%>Y5b BUStem ;
 +A+Superl:%>Y5muss BUOREMUS ;

LEXICON BOARIS ! As GAPPUS, but with different attr.
 +A+Attr:%>W1s ATTR ;
 +A:s%>X2 EABBO/EAMOS ;
 +A:s%>X2 GAPPUS- ;
 +A:s%>X4 GAPPUS0 ;


LEXICON AKTIIVA
 +A+Attr:%> ATTR ;
 +A:%> LAIKI0 ;
 +A:%>X4 BU/MUS ;

LEXICON BOREALA !AKTIIVA without comparatives
 +A+Attr:%> ATTR ;
 +A:%> LAIKI0 ;


LEXICON ALLAT
 +A+Attr:a%> ATTR ;
 +A+Comp+Sg+Nom:i%>X4t K ;
 +A+Comp+Attr:i%>X4t K ;
 +A+Comp+Sg+Gen:i%>X4bu K ;
 +A+Comp+Sg+Gen+Use/Sub:i%>X4b K ;
 +A+Comp+Sg+Acc:i%>X4bu K ;
 +A+Comp+Sg+Acc+Use/Sub:i%>X4b K ;
 +A+Comp+Pl+Nom:i%>X4but K ;
 +A+Comp+Ess:i%>X4bun K ;
 +A+Comp+Der1+Der/Dimin+A+Attr:i»X4buš%> ATTRCONT ; 
 +A+Comp+Der1+Der/Dimin+A:i»X4bužž JOHTOLAT0 ;
 +A+Comp+Der1+Der/Dimin+A:i»X4bužža%> BUOREMUSSA- ;
 +A+Comp:i%>X4bu MALLASI-/NUORABU- ;
 +A+Comp+Der2+Der/at+Adv:ad%>eappo%>t K ;
 +A+Comp+Der2+Der/at+Adv:ag%>eappo%>t K ;
 +A+Comp+Der2+Der/at+Adv:ad%>abbo%>t K ;
 +A+Comp+Der2+Der/at+Adv:ag%>abbo%>t K ;
 +A+Comp+Sg+Nom+Use/Ped:i%>X4bu%> Px1V ;
 +A+Comp+Sg+Nom+Use/Ped:i%>X4bu%> Px2V ;
 +A+Comp+Sg+Nom+Use/Ped:i%>X4bu%> Px3V ;
 +A+Comp+Sg+Gen+Use/Ped:i%>X4bu%> Px1V ;
 +A+Comp+Sg+Gen+Use/Ped:i%>X4bu%> Px2V ;
 +A+Comp+Sg+Gen+Use/Ped:i%>X4bu%> Px3V ;
 +A+Comp+Sg+Acc+Use/Ped:i%>X4bu%> Px1V ;
 +A+Comp+Sg+Acc+Use/Ped:i%>X4bu%> Px2V ;
 +A+Comp+Sg+Acc+Use/Ped:i%>X4bu%> Px3V ;
 +A+Comp+Sg+Ill+Use/Ped:i%>X4busa%> PxV ;
 +A+Comp+Pl+Nom+Use/Ped:i%>X4buiddá%> Px1V ;
 +A+Superl+Attr:i%>X4mus K ;
 +A+Superl:i%>X4muss JOHTOLAT0 ;
 +A+Superl+Ess:i%>X4mussa%>n K ;
 +A+Superl+Der2+Der/at+Adv:ad%>epmos%>it K ;
 +A+Superl+Der2+Der/at+Adv:ag%>epmos%>it K ;
 +A+Superl+Der2+Der/at+Adv:ad%>amos%>it K ;
 +A+Superl+Der2+Der/at+Adv:ag%>amos%>it K ;
 +A+Superl+Sg+Nom+Use/Ped:i%>X4mussa%> PxV ;
 +A+Superl+Ess+Use/Ped:i%>X4mussa%>n%> PxC ;
 +A+Superl:i%>X4mussa%> EABBUCASE2 ;
 +A:ad ALLAGA ;
 +A+Use/NG:ag ALLAGA ;
 +A:ad%> ADVC ;
 +A+Use/NG:ag%> ADVC ;
 +A+Superl+Der2+Der/at+Adv:i%>X4musat K ;
 +A+Comp+Der2+Der/at+Adv:i%>X4but K ;


LEXICON ALLAGA
 00:%>i MALLASI-/NUORABU- ; !^B^ doesn't work ...
 :%> GAPPUS- ;
 :%> GAPPUS0 ;
 +SgNomCmp#:»X7# NAMAT ;





! Contracted adjectives
! - - - - - - - - - - -

LEXICON FIINNIS ! ,-dná-(:Ø)#fiinna
 +A+Attr:a%>X4 ATTR ;
 +A+Dial/%-GG:ás%>X2 EABBO/EAMOS_CONT-contracted ; ! 
 +A:is%>X4 GAPPUS0 ; ! Nom and Ess
 +A:á%>Y5 BU/MUS ;
 +A:á%>Y5 FALLA- ;
 +A:á%>Y5s MALLAS- ;


 LEXICON DEAHTIS ! as fiinnis, but with StrGr in Attr
 +A+Attr:%>a ATTR ;
 +A+Dial/%-GG:ás%>X2 EABBO/EAMOS_CONT-contracted ;  ! 
 +A:is%>X4 GAPPUS0 ; ! Nom and Ess
 +A:á%>Y5 BU/MUS ;
 +A:á%>Y5 FALLA- ;
 +A:á%>Y5s MALLAS- ;

LEXICON SMAVIS ! as deahtis, but with even more Attr forms
 +A+Comp:i%>X4b BUStem ; ! smávit
 +A+Superl:i%>X4muss BUOREMUS ; ! smávimus
 +A:ás%> ADVC ;
 : DEAHTIS ;

LEXICON STUORIS ! As fiinnis, but with different comparation
 +A+Attr+Dial/%-KJ:a%>X4 ATTR ; ! 
 +A:is%>X4 GAPPUS0 ;  ! Nom and Ess
 +A+Der2+Der/at+Adv:á%>Y5t K ;
 +A+Comp+Dial/%-KJ:i%>X4b BUStem ; ! stuorit 
 +A+Comp+Dial/%-GG:á%>X4b BUStem ; ! stuorát 
 +A+Superl+Dial/%-KJ:i%>X4muss BUOREMUS ; ! stuorimus  
 +A+Superl+Dial/%-GG:á%>X4muss BUOREMUS ; ! stuorámus 
 +A:á%>Y5 FALLA- ;

LEXICON NJALGGAT
 +A+Attr:a%>X4 ATTR ;
 +A:ah%>X4 GAPPUS0 ;
 +A+Dial/%-GG:ás%>X2 EABBO/EAMOS_CONT-contracted ;  ! 
 +A+Dial/%-KJ:á%>Y5 BU/MUS ; ! 
 +A:á%>Y5 FALLA- ;

LEXICON CAPPIS
 +A+Attr:a%>X4 ATTR ;
 +A:is%>X4 GAPPUS0 ;  ! Nom and Ess
 +A+Dial/%-GG:ás%>X2 EABBO/EAMOS_CONT-contracted ;  ! 
 +A:á%>Y5 BU/MUS ;
  +A:á%>Y5 FALLA- ;

LEXICON VIISSIS  ! Contr, CG and -is -> -á, attr -es/-is
 +A+Attr:es%>X4 ATTR ;
 +A+Attr+Use/NG:is%>X4 ATTR ; ! 
 +A:is%>X4 GAPPUS0 ;  ! Nom and Ess
 +A+Comp:át SHORTCOMP ;
 +A+Dial/%-GG:ás%>X2 EABBO/EAMOS_CONT-contracted ; ! 
 +A+Dial/%-KJ:á%>Y5 BU/MUS ;  ! 
 +A+Dial/%-KJ:á%>Y5 FALLA- ; ! 
 +A+Dial/%-GG:á%>Y5s MALLAS- ; ! 
 
LEXICON RAHPIS  ! Contr, CG and -is -> -á, attr -es
 +A+Attr:es%>X4 ATTR ;
 +A:is%>X4 GAPPUS0 ;  ! Nom and Ess
 +A+Comp:át SHORTCOMP ;
 +A:á%>Y5 BU/MUS ;
 +A:á%>Y5 FALLA- ;



! -------------
! Special cases
! -------------

LEXICON VEARA
 +Der3+Der/veara+A+Sg+Nom:»veara%> K ;
 +Der3+Der/veara+A+Attr:»veara%> K ;
 +Der3+Der/veara+A+Sg+Ess:»veara%>n K ;




! Final note on the adjective sublexica
!-------------------------------------

! todo: Rewrite the adj lexica so that the attr variation is kept separate
! from the otherwise uniform declension.



! ---------------------------
! Sublexica for nominal stems
! ---------------------------



! Declension
! ----------


! Noun declension
! - - - - - - - -

LEXICON DEVNVCASE
 GOAHTI-NE ;
 :X2 GOAHTA- ; ! Px sublexicon
 :X3 GOAHTAI ; ! Ill sublexicon
 +Use/Sub: GOAHTAI ; ! Ill sublexicon
 :X4 GOADI- ; ! weak grade abs decl
 +Use/Sub:X5 GODII- ; ! weak gr dipth simpl
 :%^DISIMP GODII- ; ! weak gr dipth simpl
 :X6 GOADA- ; ! AG Px
 +Use/Sub:X8 GOADE- ; ! ! Ditto (?)
 +Use/Sub: GOAHTE- ;	!

LEXICON GOAHTI-NE !Bisyll. V-Nouns; Nominative Sg. and Essive
 NomV ;
 EssV ;

LEXICON NomV
 +Sg+Nom: K ;
 +Sg+Nom+Use/Ped: Px3V ;
 +SgNomCmp: R ;
 +Der/viđá+Adv:»viđá K ;
! +Der/viđi+Adv:»viđi K ;


LEXICON EssV
 +Ess:n K ;
 +Ess+Use/Ped:n%> PxC ;

LEXICON GOAHTI-OBL
 :X2 GOAHTA- ; ! Px sublexicon
 :X3 GOAHTAI ; ! Ill sublexicon
 +Use/Sub: GOAHTAI ; ! Ill sublexicon
 :X4 GOADI- ; ! weak grade abs decl
 +Use/Sub:X5 GODII- ; ! weak gr dipth simpl
 :%^DISIMP GODII- ; ! weak gr dipth simpl
 :X6 GOADA- ; ! AG Px
 :X8 GOADE- ; ! Ditto (?)

LEXICON GOAHTI-IU-OBL
 :X2 GOAHTA- ; ! Px sublexicon
 :X3 GOAHTAI ; ! Ill sublexicon
 +Use/Sub: GOAHTAI ; ! Ill sublexicon
 :X4 GOADI- ; ! weak grade abs decl
 +Use/Sub:X5 GODII- ; ! weak gr dipth simpl
 :%^DISIMP GODII- ; ! weak gr dipth simpl
 :X6 GOADA- ; ! AG Px
 :X8 GOADE-IU- ; ! Ditto (?)


LEXICON GOAHTE-
! +Sg+Nom:X7 R ;
 +SgNomCmp+Use/Sub:W3 R ; ! !Wild compounds. Check comment to next pointer (TO)
! +SgNomCmp: R ; ! No wild compounds, but Nom in the tag.I don't agree,
                 !  cause we don't know the case when there is second syllable deletion (TO)
 +SgNomCmp:X7 R ;

LEXICON GOAHTICMP
 +SgNomCmp:X7 R ;
! +SgCmp+Use/Sub:W3 R ;

LEXICON GOAHTILONGCMP
 +SgNomCmp: R ;

LEXICON GOAHTILONGSHORTCMP
 +SgNomCmp: R ;
 +SgNomCmp:X7 R ;
! +SgCmp+Use/Sub:W3 R ;		!



LEXICON GOADE-
 +Sg+Gen+Use/NG: K ;   ! ! This escape hatch for X8 gives gieldda as Gen of gieldá.
 +SgGenCmp: R ; !Note! Same entry under GOADI-

LEXICON GOADE-IU-
 +Sg+Gen+Allegro+Use/NG: K ;  
 +SgGenCmp: R ; !Note! Same entry under GOADI-


LEXICON GOAHTA-
 +Sg+Nom+Use/Ped: Px1V ;
 +Sg+Gen+Use/Ped: Px1V ;
 +Sg+Acc+Use/Ped: Px1V ;
 +Sg+Nom+Use/Ped: Px2V ;
 +Sg+Ill+Use/Ped:s%> PxC ;

LEXICON GOAHTAI
 +Sg+Ill:j K ;

LEXICON GOADI-
 +Sg+Gen: K ;
 +Sg+Acc: K ;
 +SgGenCmp+Use/NG: R ; !  !Note! Same entry under GOADE-
 +Sg+Gen+Use/Ped: Px3V ;
 +Sg+Acc+Use/Ped: Px3V ;
 +Sg+Loc:s K ;
 +Sg+Loc+Use/Sub:n K ; ! !SOUTH
 +Sg+Loc+Use/Ped:st%> PxC ;
 +Pl+Nom:t K ;
 +Pl+Nom+Use/Sub:k K ;

LEXICON GODII-
 +Sg+Com:jn K ;
 +Sg+Com+Use/Ped:jn%> PxC ;
 +Pl+Nom+Use/Ped:jd%> PxC ; !changed Px1C into PxC, TT.
 +Pl+Gen:jd9 K ;
 +PlGenCmp:jd R ;
 +Pl+Gen+Use/Ped:jd%> PxC ;
 +Pl+Acc:jd9 K ;
 +Pl+Acc+Use/Ped:jd%> PxC ;
 +Pl+Ill:jde K ;
 +Pl+Ill+Use/Ped:jdasa%> PxV ;
 +Pl+Loc:jn K ;
 +Pl+Loc+Use/Sub:js K ; ! !SOUTH
 +Pl+Loc+Use/Ped:jn%> PxC ;
 +Pl+Com:jgujn K ;
 +Pl+Com:j%- ENDLEX ; !guosai- ja beziiguin
 +Pl+Com+Use/Ped:jd%> PxPlComC ;

LEXICON GOADA-
 +Sg+Gen+Use/Ped: Px2V ;
 +Sg+Acc+Use/Ped: Px2V ;



LEXICON STAHTACASE
 GOAHTI-NE ;
 GOAHTA- ;
 GOADI- ;
 GODII- ;
 GOADA- ;
 GOADE- ;
 +SgNomCmp: R ;



LEXICON HEANDARAT-COMM ! this lexicon is differet from HEANDARAT in one
 +N:00 JOHTOLAT0 ;     ! respect: it does not have the Prop tag.
 +N:a%> JOHTOLAHKA- ;
 +N+Der1+Der/Dimin+N:a»X6ž DIMINC ;


LEXICON MALIS0
 +Sg+Nom: K ;
 +SgNomCmp:X7 R ;
 +Der/viđá+Adv:»X7#viđá K ;
! +Der/viđi+Adv:»X7#viđi K ;
 +Ess:in K ;
! +Ess:ini%> PxV ; !^P^ ! No +Px when 3-syll. Ess-form
! Almost id. to GAPPUS0.
! MALIS0 has no VUOHTA,
! GAPPUS0 has no Px Ess.

LEXICON MALLAS-
 +Sg+Nom+Use/Ped:00 PxC ;
 +Sg+Gen:a K ;
 +Sg+Gen+Use/Sub: K ; 
 +SgGenCmp+Use/Sub:a R ; ! !compound also for these
 +SgGenCmp: R ; !compound also for these
 +Sg+Gen+Use/Ped: PxC ;
 +Sg+Acc:a K ;
 +Sg+Acc+Use/Sub: K ;
 +Sg+Acc+Use/Ped: PxC ;
 +Pl+Nom:at K ;
 +Pl+Nom+Use/Sub:ak K ;
 +Sg+Ill+Use/Ped:asa%> PxV ;
! +Pl+Nom+Use/Ped:ijddá%> Px1V ; ! not this TT, BÁB
 :i MALLASI-/NUORABU- ;


LEXICON MALLASI-/NUORABU-
 +Sg+Ill:j K ;
 +Sg+Loc:s K ;
 +Sg+Loc+Use/Sub:n K ; ! !SOUTH
 +Sg+Com:jn K ;
 +Sg+Com+Use/Sub:jnna K ;
 +Pl+Gen:jd K ;
 +PlGenCmp:jd R ;
 +Pl+Acc:jd K ;
 +Pl+Ill:jdda K ;
 +Pl+Loc:jn K ;
 +Pl+Loc+Use/Sub:jnna K ;
 +Pl+Loc+Use/Sub:js K ; ! !SOUTH
 +Pl+Com:jgujn K ;
 +Pl+Com:j%- ENDLEX ; !guosai- ja beziiguin
 +Sg+Loc+Use/Ped:stti%> PxV ;
 +Sg+Com+Use/Ped:jnni%> PxV ;
 +Pl+Nom:jddi%> PxV ; !^P^ ! was commented out...
 +Pl+Gen+Use/Ped:jddi%> PxV ;
 +Pl+Acc+Use/Ped:jddi%> PxV ;
 +Pl+Ill+Use/Ped:jddás%> PxC ;
 +Pl+Loc+Use/Ped:jnni%> PxV ;
 +Pl+Com+Use/Ped:jddi%> PxPlComV1 ;



LEXICON EAMOSH  ! Deverbal nouns
 +Sg+Nom:X4 K ;
 +Sg+Nom:X7 R ;
 +N+Der/viđá+Adv:»X7#viđá K ;
! +N+Der/viđi+Adv:»X7#viđi K ;
 +Ess:X4in K ;
 +Sg+Gen:X2a K ;
 +Sg+Gen+Use/Sub:X2 K ;
 +Sg+Acc:X2a K ;
 +Sg+Acc:X2 K ;
 +Pl+Nom:X2at K ;
 +Pl+Nom+Use/Sub:X2ak K ; ! !Skániid dialect
 +Sg+Ill:X2ij K ;
 +Sg+Loc:X2is K ;
 +Sg+Loc+Use/Sub:X2in K ; ! !SOUTH
 +Sg+Com:X2ijn K ;
 +Sg+Com+Use/Sub:X2ijnna K ;
 +Pl+Gen:X2ijd K ;
 +Pl+Acc:X2ijd K ;
 +Pl+Ill:X2ijdda K ;
 +Pl+Loc:X2ijn K ;
 +Pl+Loc+Use/Sub:X2ijnna K ;
 +Pl+Com:X2ijgujn K ;
 +Pl+Com:X2ij%- ENDLEX ; !guosai- ja beziiguin
 +Sg+Nom+Use/Ped:X2 PxC ;
 +Sg+Gen+Use/Ped:X2 PxC ;
 +Sg+Acc+Use/Ped:X2 PxC ;
 +Sg+Ill+Use/Ped:X2asa%> PxV ;
 +Sg+Loc+Use/Ped:X2istti%> PxV ;
 +Sg+Com+Use/Ped:X2ijnni%> PxV ;
 +Pl+Nom+Use/Ped:X2ijddá%> Px1V ;
 +Pl+Gen+Use/Ped:X2ijddi%> PxV ;
 +Pl+Acc+Use/Ped:X2ijddi%> PxV ;
 +Pl+Ill+Use/Ped:X2ijddás%> PxC ;
 +Pl+Loc+Use/Ped:X2ijnni%> PxV ;
 +Pl+Com+Use/Ped:X2ijddi%> PxPlComV1 ;

LEXICON AMOSH
 +N: MALLAS- ;
 +N+Sg+Nom: K ;
 +N+SgNomCmp:X7 R ;
 +N+Der/viđá+Adv:»X7#viđá K ;
! +N+Der/viđi+Adv:»X7#viđi K ;
 +N+Ess:in K ;
 +N+Sg+Nom+Use/Ped:00 PxC ;
 +N+Sg+Gen:a K ;
 +N+Sg+Gen+Use/Sub: K ;
 +N+Sg+Gen+Use/Ped: PxC ;
 +N+Sg+Acc:a K ;
 +N+Sg+Acc: K ;
 +N+Sg+Acc+Use/Ped: PxC ;
 +N+Pl+Nom:at K ;
 +N+Pl+Nom+Use/Sub:ak K ; ! !Skániid dialect
 +N+Sg+Ill+Use/Ped:asa%> PxV ;
 +N+Pl+Nom+Use/Ped:ijddá%> Px1V ;
 +N+Sg+Ill:ij K ;
 +N+Sg+Loc:is K ;
 +N+Sg+Loc+Use/Sub:in K ; ! !SOUTH
 +N+Sg+Com:ijn K ;
 +N+Sg+Com+Use/Sub:ijnna K ;
 +N+Pl+Gen:ijd K ;
 +N+Pl+Acc:ijd K ;
 +N+Pl+Ill:ijdda K ;
 +N+Pl+Loc:ijn K ;
 +N+Pl+Loc+Use/Sub:ijnna K ;
 +N+Pl+Loc+Use/Sub:ijs K ; ! !SOUTH
 +N+Pl+Com:ijgujn K ;
 +N+Pl+Com:ij%- ENDLEX ; !guosai- ja beziiguin
 +N+Sg+Loc+Use/Ped:istti%> PxV ;
 +N+Sg+Com+Use/Ped:ijnni%> PxV ;
! +Pl+Nom:ijddi%> PxV ; !^P^
 +N+Pl+Gen+Use/Ped:ijddi%> PxV ;
 +N+Pl+Acc+Use/Ped:ijddi%> PxV ;
 +N+Pl+Ill+Use/Ped:ijddás%> PxC ;
 +N+Pl+Loc+Use/Ped:ijnni%> PxV ;
 +N+Pl+Com+Use/Ped:ijddi%> PxPlComV1 ;



LEXICON BOAHTINLONGSHORT  ! Deverbal nouns
 +N+Sg+Nom:%> K ;
 +N+Sg+Nom+Use/Ped:%> PxC ;
 +N+SgCmp:%>X7 R ;
 +N+SgCmp:%> R ;
 +N+Der/viđá+Adv:»X7#viđá K ;
! +N+Der/viđi+Adv:»X7#viđi K ;
 +N+Der/viđá+Adv:»#viđá K ;
! +N+Der/viđi+Adv:»#viđi K ;
 +N+SgNomCmp:X7# VEARA ;
 +N+SgNomCmp:# VEARA ;
 +N+Ess+Use/NG:%>in K ;   ! Dialects
 +N+Ess+Use/NG:%>en K ;   !Dialects
 +N+Ess:%>e K ;    ! Dialects
 +N+Sg+Gen:%>a K ;
 +N+Sg+Gen+Use/NG:%> K ;  ! 
 +N+Sg+Gen+Use/Ped:%> PxC ;
 +N+SgGenCmp:%>a R ;
 +N+Sg+Acc:%>a K ;
!+Sg+Acc:%> K ; ! We suspect the Acc is never short
 +N+Sg+Acc+Use/Ped:%> PxC ;
 +N+Pl+Nom:%>at K ;
 +N+Pl+Nom+Use/Sub:%>ak K ; ! !Skániid dialect
 +N+Pl+Nom+Use/Ped:%>ijddá%> Px1V ;
 +N+Sg+Ill:%>ij K ;
 +N+Sg+Ill+Use/Ped:%>asa%> PxV ;
 +N+Sg+Loc:%>is K ;
 +N+Sg+Loc+Use/Sub:%>in K ; ! !SOUTH
 +N+Sg+Com:%>ijn K ;
 +N+Sg+Com+Use/Sub:%>ijnna K ;
 +N+Pl+Gen:%>ijd K ;
 +N+PlGenCmp:%>ijd R ;
 +N+Pl+Acc:%>ijd K ;
 +N+Pl+Ill:%>ijdda K ;
 +N+Pl+Loc:%>ijn K ;
 +N+Pl+Loc+Use/Sub:%>ijnna K ;
 +N+Pl+Loc+Use/Sub:%>ijs K ; ! !SOUTH
 +N+Pl+Com:%>ijgujn K ;
 +N+Pl+Com:%>ij%- ENDLEX ; !guosai- ja beziiguin
 +N+Sg+Loc+Use/Ped:%>istti%> PxV ;
 +N+Sg+Com+Use/Ped:%>ijnni%> PxV ;
! +Pl+Nom:%>ijddi%> PxV ; !^P^
 +N+Pl+Gen+Use/Ped:%>ijddi%> PxV ;
 +N+Pl+Acc+Use/Ped:%>ijddi%> PxV ;
 +N+Pl+Ill+Use/Ped:%>ijddás%> PxC ;
 +N+Pl+Loc+Use/Ped:%>ijnni%> PxV ;
 +N+Pl+Com+Use/Ped:%>ijddi%> PxPlComV1 ;

LEXICON BOAHTIN  ! Long compound-forms
 +N+Sg+Nom:%> K ;
 +N+SgCmp:%> R ;
 +N+Der/viđá+Adv:»#viđá K ;
! +N+Der/viđi+Adv:»#viđi K ;
 +N+SgNomCmp:# VEARA ;
 +N+Ess+Use/NG:%>in K ;   ! Dialects
 +N+Ess+Use/NG:%>en K ;   !Dialects
 +N+Ess:%>e K ;    ! Dialects
 +N+Sg+Gen:%>a K ;
 +N+SgGenCmp:%>a R ;
 +N+Sg+Gen+Use/NG:%> K ; ! 
 +N+Sg+Acc:%>a K ;
!+Sg+Acc:%> K ; ! We suspect the Acc is never short
 +N+Pl+Nom:%>at K ;
 +N+Pl+Nom+Use/Sub:%>ak K ; ! !Skániid dialect
 +N+Sg+Ill:%>ij K ;
 +N+Sg+Loc:%>is K ;
 +N+Sg+Loc+Use/Sub:%>in K ; ! !SOUTH
 +N+Sg+Com:%>ijn K ;
 +N+Sg+Com+Use/Sub:%>ijnna K ;
 +N+Pl+Gen:%>ijd K ;
 +N+PlGenCmp:%>ijd R ;
 +N+Pl+Acc:%>ijd K ;
 +N+Pl+Ill:%>ijdda K ;
 +N+Pl+Loc:%>ijn K ;
 +N+Pl+Loc+Use/Sub:%>ijnna K ;
 +N+Pl+Loc+Use/Sub:%>ijs K ; ! !SOUTH
 +N+Pl+Com:%>ijgujn K ;
 +N+Pl+Com:%>ij%- ENDLEX ; !guosai- ja beziiguin
 +N+Sg+Nom+Use/Ped:%> PxC ;
 +N+Sg+Gen+Use/Ped:%> PxC ;
 +N+Sg+Acc+Use/Ped:%> PxC ;
 +N+Sg+Ill+Use/Ped:%>asa%> PxV ;
 +N+Sg+Loc+Use/Ped:%>istti%> PxV ;
 +N+Sg+Com+Use/Ped:%>ijnni%> PxV ;
 +N+Pl+Nom+Use/Ped:%>ijddá%> Px1V ;
! +Pl+Nom:%>ijddi%> PxV ; !^P^
 +N+Pl+Gen+Use/Ped:%>ijddi%> PxV ;
 +N+Pl+Acc+Use/Ped:%>ijddi%> PxV ;
 +N+Pl+Ill+Use/Ped:%>ijddás%> PxC ;
 +N+Pl+Loc+Use/Ped:%>ijnni%> PxV ;
 +N+Pl+Com+Use/Ped:%>ijddi%> PxPlComV1 ;

LEXICON BOAHTINSHORT  ! Short compound-forms
 +N+Sg+Nom:%> K ;
 +N+SgCmp:%>X7 R ;
 +N+Der/viđá+Adv:»X7#viđá K ;
! +N+Der/viđi+Adv:»X7#viđi K ;
 +N+SgNomCmp:X7# VEARA ;
 +N+Ess+Use/NG:%>in K ;   ! Dialects
 +N+Ess+Use/NG:%>en K ;   !Dialects
 +N+Ess:%>e K ;    ! Dialects
 +N+Sg+Gen:%>a K ;
 +N+Sg+Gen+Use/NG:%> K ;  ! 
 +N+SgGenCmp:%>a R ;
 +N+Sg+Acc:%>a K ;
!+Sg+Acc:%> K ; ! We suspect the Acc is never short
 +N+Pl+Nom:%>at K ;
 +N+Pl+Nom+Use/Sub:%>ak K ; ! !Skániid dialect
 +N+Sg+Ill:%>ij K ;
 +N+Sg+Loc:%>is K ;
 +N+Sg+Loc+Use/Sub:%>in K ; ! !SOUTH
 +N+Sg+Com:%>ijn K ;
 +N+Sg+Com+Use/Sub:%>ijnna K ;
 +N+Pl+Gen:%>ijd K ;
 +N+PlGenCmp:%>ijd R ;
 +N+Pl+Acc:%>ijd K ;
 +N+Pl+Ill:%>ijdda K ;
 +N+Pl+Loc:%>ijn K ;
 +N+Pl+Loc+Use/Sub:%>ijnna K ;
 +N+Pl+Loc+Use/Sub:%>ijs K ; ! !SOUTH
 +N+Pl+Com:%>ijgujn K ;
 +N+Pl+Com:%>ij%- ENDLEX ; !guosai- ja beziiguin
 +N+Sg+Nom+Use/Ped:%> PxC ;
 +N+Sg+Gen+Use/Ped:%> PxC ;
 +N+Sg+Acc+Use/Ped:%> PxC ;
 +N+Sg+Ill+Use/Ped:%>asa%> PxV ;
 +N+Sg+Loc+Use/Ped:%>istti%> PxV ;
 +N+Sg+Com+Use/Ped:%>ijnni%> PxV ;
 +N+Pl+Nom+Use/Ped:%>ijddá%> Px1V ;
! +Pl+Nom:%>ijddi%> PxV ; !^P^
 +N+Pl+Gen+Use/Ped:%>ijddi%> PxV ;
 +N+Pl+Acc+Use/Ped:%>ijddi%> PxV ;
 +N+Pl+Ill+Use/Ped:%>ijddás%> PxC ;
 +N+Pl+Loc+Use/Ped:%>ijnni%> PxV ;
 +N+Pl+Com+Use/Ped:%>ijddi%> PxPlComV1 ;

LEXICON BOAHTALADDAN  ! No compound-forms, but reintroduced
 +N+Sg+Nom:%> K ;
 +N+SgCmp:%> R ;
 +N+Der/viđá+Adv:»#viđá K ;
! +N+Der/viđi+Adv:»#viđi K ;
 +N+SgNomCmp:# VEARA ;
 +N+Ess+Use/NG:%>in K ;
 +N+Ess+Use/NG:%>en K ;   !Dialects
 +N+Ess:%>e K ;
 +N+Sg+Gen:%>a K ;
 +N+SgGenCmp:%>a R ;
 +N+Sg+Gen+Use/Sub:%> K ;	!
 +N+Sg+Acc:%>a K ;
 +N+Pl+Nom:%>at K ;
 +N+Sg+Ill:%>ij K ;
 +N+Sg+Loc:%>is K ;
 +N+Sg+Loc+Use/Sub:%>in K ; ! !SOUTH
 +N+Sg+Com:%>ijn K ;
 +N+Sg+Com+Use/Sub:%>ijnna K ;
 +N+Pl+Gen:%>ijd K ;
 +N+PlGenCmp:%>ijd R ;
 +N+Pl+Acc:%>ijd K ;
 +N+Pl+Ill:%>ijdda K ;
 +N+Pl+Loc:%>ijn K ;
 +N+Pl+Loc+Use/Sub:%>ijnna K ;
 +N+Pl+Loc+Use/Sub:%>ijs K ; ! !SOUTH
 +N+Pl+Com:%>ijgujn K ;
 +N+Pl+Com:%>ij%- ENDLEX ; !guosai- ja beziiguin
 +N+Sg+Nom+Use/Ped:%> PxC ;
 +N+Sg+Gen+Use/Ped:%> PxC ;
 +N+Sg+Acc+Use/Ped:%> PxC ;
 +N+Sg+Ill+Use/Ped:%>asa%> PxV ;
 +N+Sg+Loc+Use/Ped:%>istti%> PxV ;
 +N+Sg+Com+Use/Ped:%>ijnni%> PxV ;
! +Pl+Nom:%>ijddi%> PxV ; !^P^
 +N+Pl+Gen+Use/Ped:%>ijddi%> PxV ;
 +N+Pl+Acc+Use/Ped:%>ijddi%> PxV ;
 +N+Pl+Ill+Use/Ped:%>ijddás%> PxC ;
 +N+Pl+Loc+Use/Ped:%>ijnni%> PxV ;
 +N+Pl+Com+Use/Ped:%>ijddi%> PxPlComV1 ;

LEXICON BOAHTINLONGSHORTTV   !+CmpN/Sg +CmpN/DefSgGen +CmpN/DefPlGen +CmpN/SgLeft +CmpN/SgNomLeft +CmpN/SgGenLeft +CmpN/PlGenLeft
 +N+Sg+Nom:%> K ;
 +N+Sg+Nom+CmpN/Sg+CmpN/DefSgGen+CmpN/DefPlGen+CmpN/SgLeft+CmpN/SgNomLeft+CmpN/SgGenLeft+CmpN/PlGenLeft+Use/Ped:%> PxC ;
 +N+SgCmp:%>X7 R ;
 +N+SgCmp:%> R ;
 +N+Der/viđá+Adv:»X7#viđá K ;
 +N+Der/viđá+Adv:»#viđá K ;
 +N+SgNomCmp:X7# VEARA ;
 +N+SgNomCmp:# VEARA ;
 +N+Ess:%>in K ;   ! Dialects
 +N+Ess:%>en K ;   !Dialects
 +N+Ess:%>e K ;    ! Dialects
 +N+Sg+Gen:%>a K ;
 +N+SgGenCmp:%>a R ;
 +N+Sg+Gen+CmpN/Sg+CmpN/DefSgGen+CmpN/DefPlGen+CmpN/SgLeft+CmpN/SgNomLeft+CmpN/SgGenLeft+CmpN/PlGenLeft+Use/NG:%> K ;  ! 
 +N+Sg+Gen+CmpN/Sg+CmpN/DefSgGen+CmpN/DefPlGen+CmpN/SgLeft+CmpN/SgNomLeft+CmpN/SgGenLeft+CmpN/PlGenLeft+Use/Ped:%> PxC ;
 +N+Sg+Acc:%>a K ;
 +N+Sg+Acc+CmpN/Sg+CmpN/DefSgGen+CmpN/DefPlGen+CmpN/SgLeft+CmpN/SgNomLeft+CmpN/SgGenLeft+CmpN/PlGenLeft+Use/Ped:%> PxC ;
 +N+Pl+Nom:%>at K ;
 +N+Pl+Nom+CmpN/Sg+CmpN/DefSgGen+CmpN/DefPlGen+CmpN/SgLeft+CmpN/SgNomLeft+CmpN/SgGenLeft+CmpN/PlGenLeft+Use/Sub:%>ak K ; ! !Skániid dialect
 +N+Pl+Nom+CmpN/Sg+CmpN/DefSgGen+CmpN/DefPlGen+CmpN/SgLeft+CmpN/SgNomLeft+CmpN/SgGenLeft+CmpN/PlGenLeft+Use/Ped:%>ijddá%> Px1V ;
 +N+Sg+Ill:%>ij K ;
 +N+Sg+Ill+CmpN/Sg+CmpN/DefSgGen+CmpN/DefPlGen+CmpN/SgLeft+CmpN/SgNomLeft+CmpN/SgGenLeft+CmpN/PlGenLeft+Use/Ped:%>asa%> PxV ;
 +N+Sg+Loc:%>is K ;
 +N+Sg+Loc+CmpN/Sg+CmpN/DefSgGen+CmpN/DefPlGen+CmpN/SgLeft+CmpN/SgNomLeft+CmpN/SgGenLeft+CmpN/PlGenLeft+Use/Sub:%>in K ; ! !SOUTH
 +N+Sg+Com:%>ijn K ;
 +N+Sg+Com+Use/Sub:%>ijnna K ;
 +N+Pl+Gen:%>ijd K ;
 +N+PlGenCmp:%>ijd R ;
 +N+Pl+Acc:%>ijd K ;
 +N+Pl+Ill:%>ijdda K ;
 +N+Pl+Loc:%>ijn K ;
 +N+Pl+Loc+CmpN/Sg+CmpN/DefSgGen+CmpN/DefPlGen+CmpN/SgLeft+CmpN/SgNomLeft+CmpN/SgGenLeft+CmpN/PlGenLeft+Use/Sub:%>ijs K ; ! !SOUTH
 +N+Pl+Loc+CmpN/Sg+CmpN/DefSgGen+CmpN/DefPlGen+CmpN/SgLeft+CmpN/SgNomLeft+CmpN/SgGenLeft+CmpN/PlGenLeft+Use/Sub:%>ijnna K ;
 +N+Pl+Com:%>ijgujn K ;
 +N+Pl+Com:%>ij%- ENDLEX ; !guosai- ja beziiguin
 +N+Sg+Loc+CmpN/Sg+CmpN/DefSgGen+CmpN/DefPlGen+CmpN/SgLeft+CmpN/SgNomLeft+CmpN/SgGenLeft+CmpN/PlGenLeft+Use/Ped:%>istti%> PxV ;
 +N+Sg+Com+CmpN/Sg+CmpN/DefSgGen+CmpN/DefPlGen+CmpN/SgLeft+CmpN/SgNomLeft+CmpN/SgGenLeft+CmpN/PlGenLeft+Use/Ped:%>ijnni%> PxV ;
! +Pl+Nom:%>ijddi%> PxV ; !^P^
 +N+Pl+Gen+CmpN/Sg+CmpN/DefSgGen+CmpN/DefPlGen+CmpN/SgLeft+CmpN/SgNomLeft+CmpN/SgGenLeft+CmpN/PlGenLeft+Use/Ped:%>ijddi%> PxV ;
 +N+Pl+Acc+CmpN/Sg+CmpN/DefSgGen+CmpN/DefPlGen+CmpN/SgLeft+CmpN/SgNomLeft+CmpN/SgGenLeft+CmpN/PlGenLeft+Use/Ped:%>ijddi%> PxV ;
 +N+Pl+Ill+CmpN/Sg+CmpN/DefSgGen+CmpN/DefPlGen+CmpN/SgLeft+CmpN/SgNomLeft+CmpN/SgGenLeft+CmpN/PlGenLeft+Use/Ped:%>ijddás%> PxC ;
 +N+Pl+Loc+CmpN/Sg+CmpN/DefSgGen+CmpN/DefPlGen+CmpN/SgLeft+CmpN/SgNomLeft+CmpN/SgGenLeft+CmpN/PlGenLeft+Use/Ped:%>ijnni%> PxV ;
 +N+Pl+Com+CmpN/Sg+CmpN/DefSgGen+CmpN/DefPlGen+CmpN/SgLeft+CmpN/SgNomLeft+CmpN/SgGenLeft+CmpN/PlGenLeft+Use/Ped:%>ijddi%> PxPlComV1 ;

LEXICON BOAHTINTV   !+CmpN/Sg +CmpN/DefSgGen +CmpN/DefPlGen +CmpN/SgLeft +CmpN/SgNomLeft +CmpN/SgGenLeft +CmpN/PlGenLeft
 +N+Sg+Nom:%> K ;
 +N+SgCmp:%> R ;
 +N+Der/viđá+Adv:»#viđá K ;
! +N+Der/viđi+Adv:»#viđi K ;
 +N+SgNomCmp:# VEARA ;
 +N+Ess+Use/NG:%>in K ;   ! Dialects
 +N+Ess+Use/NG:%>en K ;   !Dialects
 +N+Ess:%>e K ;    ! Dialects
 +N+Sg+Gen:%>a K ;
 +N+SgGenCmp:%>a R ;
 +N+Sg+Gen+CmpN/Sg+CmpN/DefSgGen+CmpN/DefPlGen+CmpN/SgLeft+CmpN/SgNomLeft+CmpN/SgGenLeft+CmpN/PlGenLeft+Use/NG:%> K ;  ! 
 +N+Sg+Acc:%>a K ;
!+Sg+Acc:%> K ; ! We suspect the Acc is never short
 +N+Pl+Nom:%>at K ;
 +N+Pl+Nom+CmpN/Sg+CmpN/DefSgGen+CmpN/DefPlGen+CmpN/SgLeft+CmpN/SgNomLeft+CmpN/SgGenLeft+CmpN/PlGenLeft+Use/Sub:%>ak K ; ! !Skániid dialect
 +N+Sg+Ill:%>ij K ;
 +N+Sg+Loc:%>is K ;
 +N+Sg+Loc+CmpN/Sg+CmpN/DefSgGen+CmpN/DefPlGen+CmpN/SgLeft+CmpN/SgNomLeft+CmpN/SgGenLeft+CmpN/PlGenLeft+Use/Sub:%>in K ; ! !SOUTH
 +N+Sg+Com:%>ijn K ;
 +N+Sg+Com+Use/Sub:%>ijnna K ;
 +N+Pl+Gen:%>ijd K ;
 +N+PlGenCmp:%>ijd R ;
 +N+Pl+Acc:%>ijd K ;
 +N+Pl+Ill:%>ijdda K ;
 +N+Pl+Loc:%>ijn K ;
 +N+Pl+Loc+CmpN/Sg+CmpN/DefSgGen+CmpN/DefPlGen+CmpN/SgLeft+CmpN/SgNomLeft+CmpN/SgGenLeft+CmpN/PlGenLeft+Use/Sub:%>ijs K ; ! !SOUTH
 +N+Pl+Loc+CmpN/Sg+CmpN/DefSgGen+CmpN/DefPlGen+CmpN/SgLeft+CmpN/SgNomLeft+CmpN/SgGenLeft+CmpN/PlGenLeft+Use/Sub:%>ijnna K ;
 +N+Pl+Com:%>ijgujn K ;
 +N+Pl+Com:%>ij%- ENDLEX ; !guosai- ja beziiguin
 +N+Sg+Nom+CmpN/Sg+CmpN/DefSgGen+CmpN/DefPlGen+CmpN/SgLeft+CmpN/SgNomLeft+CmpN/SgGenLeft+CmpN/PlGenLeft+Use/Ped:%> PxC ;
 +N+Sg+Gen+CmpN/Sg+CmpN/DefSgGen+CmpN/DefPlGen+CmpN/SgLeft+CmpN/SgNomLeft+CmpN/SgGenLeft+CmpN/PlGenLeft+Use/Ped:%> PxC ;
 +N+Sg+Acc+CmpN/Sg+CmpN/DefSgGen+CmpN/DefPlGen+CmpN/SgLeft+CmpN/SgNomLeft+CmpN/SgGenLeft+CmpN/PlGenLeft+Use/Ped:%> PxC ;
 +N+Sg+Ill+CmpN/Sg+CmpN/DefSgGen+CmpN/DefPlGen+CmpN/SgLeft+CmpN/SgNomLeft+CmpN/SgGenLeft+CmpN/PlGenLeft+Use/Ped:%>asa%> PxV ;
 +N+Sg+Loc+CmpN/Sg+CmpN/DefSgGen+CmpN/DefPlGen+CmpN/SgLeft+CmpN/SgNomLeft+CmpN/SgGenLeft+CmpN/PlGenLeft+Use/Ped:%>istti%> PxV ;
 +N+Sg+Com+CmpN/Sg+CmpN/DefSgGen+CmpN/DefPlGen+CmpN/SgLeft+CmpN/SgNomLeft+CmpN/SgGenLeft+CmpN/PlGenLeft+Use/Ped:%>ijnni%> PxV ;
 +N+Pl+Nom+CmpN/Sg+CmpN/DefSgGen+CmpN/DefPlGen+CmpN/SgLeft+CmpN/SgNomLeft+CmpN/SgGenLeft+CmpN/PlGenLeft+Use/Ped:%>ijddá%> Px1V ;
! +Pl+Nom:%>ijddi%> PxV ; !^P^
 +N+Pl+Gen+CmpN/Sg+CmpN/DefSgGen+CmpN/DefPlGen+CmpN/SgLeft+CmpN/SgNomLeft+CmpN/SgGenLeft+CmpN/PlGenLeft+Use/Ped:%>ijddi%> PxV ;
 +N+Pl+Acc+CmpN/Sg+CmpN/DefSgGen+CmpN/DefPlGen+CmpN/SgLeft+CmpN/SgNomLeft+CmpN/SgGenLeft+CmpN/PlGenLeft+Use/Ped:%>ijddi%> PxV ;
 +N+Pl+Ill+CmpN/Sg+CmpN/DefSgGen+CmpN/DefPlGen+CmpN/SgLeft+CmpN/SgNomLeft+CmpN/SgGenLeft+CmpN/PlGenLeft+Use/Ped:%>ijddás%> PxC ;
 +N+Pl+Loc+CmpN/Sg+CmpN/DefSgGen+CmpN/DefPlGen+CmpN/SgLeft+CmpN/SgNomLeft+CmpN/SgGenLeft+CmpN/PlGenLeft+Use/Ped:%>ijnni%> PxV ;
 +N+Pl+Com+CmpN/Sg+CmpN/DefSgGen+CmpN/DefPlGen+CmpN/SgLeft+CmpN/SgNomLeft+CmpN/SgGenLeft+CmpN/PlGenLeft+Use/Ped:%>ijddi%> PxPlComV1 ;

LEXICON BOAHTINSHORTTV   !+CmpN/Sg +CmpN/DefSgGen +CmpN/DefPlGen +CmpN/SgLeft +CmpN/SgNomLeft +CmpN/SgGenLeft +CmpN/PlGenLeft
 +N+Sg+Nom:%> K ;
 +N+SgCmp:%>X7 R ;
 +N+Der/viđá+Adv:»X7#viđá K ;
! +N+Der/viđi+Adv:»X7#viđi K ;
 +N+SgNomCmp:X7# VEARA ;
 +N+Ess+Use/NG:%>in K ;   ! Dialects
 +N+Ess+Use/NG:%>en K ;   !Dialects
 +N+Ess:%>e K ;    ! Dialects
 +N+Sg+Gen:%>a K ;
 +N+SgGenCmp:%>a R ;
 +N+Sg+Gen+CmpN/Sg+CmpN/DefSgGen+CmpN/DefPlGen+CmpN/SgLeft+CmpN/SgNomLeft+CmpN/SgGenLeft+CmpN/PlGenLeft+Use/NG:%> K ;  ! 
 +N+Sg+Acc:%>a K ;
!+Sg+Acc:%> K ; ! We suspect the Acc is never short
 +N+Pl+Nom:%>at K ;
 +N+Pl+Nom+CmpN/Sg+CmpN/DefSgGen+CmpN/DefPlGen+CmpN/SgLeft+CmpN/SgNomLeft+CmpN/SgGenLeft+CmpN/PlGenLeft+Use/Sub:%>ak K ; ! !Skániid dialect
 +N+Sg+Ill:%>ij K ;
 +N+Sg+Loc:%>is K ;
 +N+Sg+Loc+CmpN/Sg+CmpN/DefSgGen+CmpN/DefPlGen+CmpN/SgLeft+CmpN/SgNomLeft+CmpN/SgGenLeft+CmpN/PlGenLeft+Use/Sub:%>in K ; ! !SOUTH
 +N+Sg+Com:%>ijn K ;
 +N+Sg+Com+Use/Sub:%>ijnna K ;
 +N+Pl+Gen:%>ijd K ;
 +N+PlGenCmp:%>ijd R ;
 +N+Pl+Acc:%>ijd K ;
 +N+Pl+Ill:%>ijdda K ;
 +N+Pl+Loc:%>ijn K ;
 +N+Pl+Loc+CmpN/Sg+CmpN/DefSgGen+CmpN/DefPlGen+CmpN/SgLeft+CmpN/SgNomLeft+CmpN/SgGenLeft+CmpN/PlGenLeft+Use/Sub:%>ijs K ; ! !SOUTH
 +N+Pl+Loc+CmpN/Sg+CmpN/DefSgGen+CmpN/DefPlGen+CmpN/SgLeft+CmpN/SgNomLeft+CmpN/SgGenLeft+CmpN/PlGenLeft+Use/Sub:%>ijnna K ;
 +N+Pl+Com:%>ijgujn K ;
 +N+Pl+Com:%>ij%- ENDLEX ; !guosai- ja beziiguin
 +N+Sg+Nom+CmpN/Sg+CmpN/DefSgGen+CmpN/DefPlGen+CmpN/SgLeft+CmpN/SgNomLeft+CmpN/SgGenLeft+CmpN/PlGenLeft+Use/Ped:%> PxC ;
 +N+Sg+Gen+CmpN/Sg+CmpN/DefSgGen+CmpN/DefPlGen+CmpN/SgLeft+CmpN/SgNomLeft+CmpN/SgGenLeft+CmpN/PlGenLeft+Use/Ped:%> PxC ;
 +N+Sg+Acc+CmpN/Sg+CmpN/DefSgGen+CmpN/DefPlGen+CmpN/SgLeft+CmpN/SgNomLeft+CmpN/SgGenLeft+CmpN/PlGenLeft+Use/Ped:%> PxC ;
 +N+Sg+Ill+CmpN/Sg+CmpN/DefSgGen+CmpN/DefPlGen+CmpN/SgLeft+CmpN/SgNomLeft+CmpN/SgGenLeft+CmpN/PlGenLeft+Use/Ped:%>asa%> PxV ;
 +N+Sg+Loc+CmpN/Sg+CmpN/DefSgGen+CmpN/DefPlGen+CmpN/SgLeft+CmpN/SgNomLeft+CmpN/SgGenLeft+CmpN/PlGenLeft+Use/Ped:%>istti%> PxV ;
 +N+Sg+Com+CmpN/Sg+CmpN/DefSgGen+CmpN/DefPlGen+CmpN/SgLeft+CmpN/SgNomLeft+CmpN/SgGenLeft+CmpN/PlGenLeft+Use/Ped:%>ijnni%> PxV ;
 +N+Pl+Nom+CmpN/Sg+CmpN/DefSgGen+CmpN/DefPlGen+CmpN/SgLeft+CmpN/SgNomLeft+CmpN/SgGenLeft+CmpN/PlGenLeft+Use/Ped:%>ijddá%> Px1V ;
 +N+Pl+Gen+CmpN/Sg+CmpN/DefSgGen+CmpN/DefPlGen+CmpN/SgLeft+CmpN/SgNomLeft+CmpN/SgGenLeft+CmpN/PlGenLeft+Use/Ped:%>ijddi%> PxV ;
 +N+Pl+Acc+CmpN/Sg+CmpN/DefSgGen+CmpN/DefPlGen+CmpN/SgLeft+CmpN/SgNomLeft+CmpN/SgGenLeft+CmpN/PlGenLeft+Use/Ped:%>ijddi%> PxV ;
 +N+Pl+Ill+CmpN/Sg+CmpN/DefSgGen+CmpN/DefPlGen+CmpN/SgLeft+CmpN/SgNomLeft+CmpN/SgGenLeft+CmpN/PlGenLeft+Use/Ped:%>ijddás%> PxC ;
 +N+Pl+Loc+CmpN/Sg+CmpN/DefSgGen+CmpN/DefPlGen+CmpN/SgLeft+CmpN/SgNomLeft+CmpN/SgGenLeft+CmpN/PlGenLeft+Use/Ped:%>ijnni%> PxV ;
 +N+Pl+Com+CmpN/Sg+CmpN/DefSgGen+CmpN/DefPlGen+CmpN/SgLeft+CmpN/SgNomLeft+CmpN/SgGenLeft+CmpN/PlGenLeft+Use/Ped:%>ijddi%> PxPlComV1 ;

LEXICON BOAHTALADDANTV   !+CmpN/Sg +CmpN/DefSgGen +CmpN/DefPlGen +CmpN/SgLeft +CmpN/SgNomLeft +CmpN/SgGenLeft +CmpN/PlGenLeft
 +N+Sg+Nom:%> K ;
 +N+SgCmp:%> R ;
 +N+Der/viđá+Adv:»#viđá K ;
 +N+SgNomCmp:# VEARA ;
 +N+Ess:%>in K ;
 +N+Ess+Use/NG:%>en K ;   !Dialects
 +N+Ess:%>e K ;
 +N+Sg+Gen:%>a K ;
 +N+SgGenCmp:a R ;
 +N+Sg+Gen+CmpN/Sg+CmpN/DefSgGen+CmpN/DefPlGen+CmpN/SgLeft+CmpN/SgNomLeft+CmpN/SgGenLeft+CmpN/PlGenLeft+Use/Sub:%> K ;	!
 +N+Sg+Acc:%>a K ;
 +N+Pl+Nom:%>at K ;
 +N+Sg+Ill:%>ij K ;
 +N+Sg+Loc:%>is K ;
 +N+Sg+Loc+CmpN/Sg+CmpN/DefSgGen+CmpN/DefPlGen+CmpN/SgLeft+CmpN/SgNomLeft+CmpN/SgGenLeft+CmpN/PlGenLeft+Use/Sub:%>in K ; ! !SOUTH
 +N+Sg+Com:%>ijn K ;
 +N+Sg+Com:%>ijnna K ;
 +N+Pl+Gen:%>ijd K ;
 +N+PlGenCmp:%>ijd R ;
 +N+Pl+Acc:%>ijd K ;
 +N+Pl+Ill:%>ijdda K ;
 +N+Pl+Loc:%>ijn K ;
 +N+Pl+Loc+CmpN/Sg+CmpN/DefSgGen+CmpN/DefPlGen+CmpN/SgLeft+CmpN/SgNomLeft+CmpN/SgGenLeft+CmpN/PlGenLeft+Use/Sub:%>ijs K ; ! !SOUTH
 +N+Pl+Loc+CmpN/Sg+CmpN/DefSgGen+CmpN/DefPlGen+CmpN/SgLeft+CmpN/SgNomLeft+CmpN/SgGenLeft+CmpN/PlGenLeft+Use/Sub:%>ijnna K ;
 +N+Pl+Com:%>ijgujn K ;
 +N+Pl+Com:%>ij%- ENDLEX ; !guosai- ja beziiguin
 +N+Sg+Nom+CmpN/Sg+CmpN/DefSgGen+CmpN/DefPlGen+CmpN/SgLeft+CmpN/SgNomLeft+CmpN/SgGenLeft+CmpN/PlGenLeft+Use/Ped:%> PxC ;
 +N+Sg+Gen+CmpN/Sg+CmpN/DefSgGen+CmpN/DefPlGen+CmpN/SgLeft+CmpN/SgNomLeft+CmpN/SgGenLeft+CmpN/PlGenLeft+Use/Ped:%> PxC ;
 +N+Sg+Acc+CmpN/Sg+CmpN/DefSgGen+CmpN/DefPlGen+CmpN/SgLeft+CmpN/SgNomLeft+CmpN/SgGenLeft+CmpN/PlGenLeft+Use/Ped:%> PxC ;
 +N+Sg+Ill+CmpN/Sg+CmpN/DefSgGen+CmpN/DefPlGen+CmpN/SgLeft+CmpN/SgNomLeft+CmpN/SgGenLeft+CmpN/PlGenLeft+Use/Ped:%>asa%> PxV ;
 +N+Sg+Loc+CmpN/Sg+CmpN/DefSgGen+CmpN/DefPlGen+CmpN/SgLeft+CmpN/SgNomLeft+CmpN/SgGenLeft+CmpN/PlGenLeft+Use/Ped:%>istti%> PxV ;
 +N+Sg+Com+CmpN/Sg+CmpN/DefSgGen+CmpN/DefPlGen+CmpN/SgLeft+CmpN/SgNomLeft+CmpN/SgGenLeft+CmpN/PlGenLeft+Use/Ped:%>ijnni%> PxV ;
! +Pl+Nom:%>ijddi%> PxV ; !^P^
 +N+Pl+Gen+CmpN/Sg+CmpN/DefSgGen+CmpN/DefPlGen+CmpN/SgLeft+CmpN/SgNomLeft+CmpN/SgGenLeft+CmpN/PlGenLeft+Use/Ped:%>ijddi%> PxV ;
 +N+Pl+Acc+CmpN/Sg+CmpN/DefSgGen+CmpN/DefPlGen+CmpN/SgLeft+CmpN/SgNomLeft+CmpN/SgGenLeft+CmpN/PlGenLeft+Use/Ped:%>ijddi%> PxV ;
 +N+Pl+Ill+CmpN/Sg+CmpN/DefSgGen+CmpN/DefPlGen+CmpN/SgLeft+CmpN/SgNomLeft+CmpN/SgGenLeft+CmpN/PlGenLeft+Use/Ped:%>ijddás%> PxC ;
 +N+Pl+Loc+CmpN/Sg+CmpN/DefSgGen+CmpN/DefPlGen+CmpN/SgLeft+CmpN/SgNomLeft+CmpN/SgGenLeft+CmpN/PlGenLeft+Use/Ped:%>ijnni%> PxV ;
 +N+Pl+Com+CmpN/Sg+CmpN/DefSgGen+CmpN/DefPlGen+CmpN/SgLeft+CmpN/SgNomLeft+CmpN/SgGenLeft+CmpN/PlGenLeft+Use/Ped:%>ijddi%> PxPlComV1 ;

LEXICON IHTAMAT  !Actio plurals
 +N+SgCmp:%> R ;
 +N+Der/viđá+Adv:»#viđá K ;
! +N+Der/viđi+Adv:»#viđi K ;
 +N+SgNomCmp:# VEARA ;
 +N+Ess:%>in K ;
 +N+Ess+Use/NG:%>en K ;   !Dialects
 +N+Pl+Nom:%>at K ;
 +N+Pl+Gen:%>ijd K ;
 +N+PlGenCmp:%>ijd R ;
 +N+Pl+Acc:%>ijd K ;
 +N+Pl+Ill:%>ijdda K ;
 +N+Pl+Loc:%>ijn K ;
 +N+Pl+Loc+Use/Sub:%>ijnna K ;
 +N+Pl+Loc+Use/Sub:%>ijs K ; ! !SOUTH
 +N+Pl+Com:%>ijgujn K ;
 +N+Pl+Com:%>ij%- ENDLEX ; !guosai- ja beziiguin
 +N+Pl+Nom+Use/Ped:%>ijddá%> Px1V ;
! +Pl+Nom:%>ijddi%> PxV ; !^P^
 +N+Pl+Gen+Use/Ped:%>ijddi%> PxV ;
 +N+Pl+Acc+Use/Ped:%>ijddi%> PxV ;
 +N+Pl+Ill+Use/Ped:%>ijddás%> PxC ;
 +N+Pl+Loc+Use/Ped:%>ijnni%> PxV ;
 +N+Pl+Com+Use/Ped:%>ijddi%> PxPlComV1 ;


LEXICON IHTALUDDAMAT  ! No compound-forms, plural only, cmp-forms reintroduced
 +N+Der/viđá+Adv:»#viđá K ;
! +N+Der/viđi+Adv:»#viđi K ;
 +N+SgNomCmp:# VEARA ;
 +N+SgCmp:%> R ;
 +N+Ess:%>in K ;
 +N+Ess+Use/Sub:%>en K ;   !SDialects
! +N+Ess:%>e K ; !not for nouns
 +N+Pl+Nom:%>at K ;
 +N+Pl+Gen:%>ijd K ;
 +N+PlGenCmp:%>ijd R ;
 +N+Pl+Acc:%>ijd K ;
 +N+Pl+Ill:%>ijdda K ;
 +N+Pl+Loc:%>ijn K ;
 +N+Pl+Loc+Use/Sub:%>ijnna K ;
 +N+Pl+Loc+Use/Sub:%>ijs K ; ! !SOUTH
 +N+Pl+Com:%>ijgujn K ;
 +N+Pl+Com:%>ij%- ENDLEX ; !guosai- ja beziiguin
 +N+Pl+Nom+Use/Ped:%>ijddá%> Px1V ;
! +Pl+Nom:%>ijddi%> PxV ; !^P^
 +N+Pl+Gen+Use/Ped:%>ijddi%> PxV ;
 +N+Pl+Acc+Use/Ped:%>ijddi%> PxV ;
 +N+Pl+Ill+Use/Ped:%>ijddás%> PxC ;
 +N+Pl+Loc+Use/Ped:%>ijnni%> PxV ;
 +N+Pl+Com+Use/Ped:%>ijddi%> PxPlComV1 ;




LEXICON FALLA-
 BOHCCO ;
 BOHCCU ;

LEXICON BOAZU-NE
 +Sg+Nom: K ;
 +SgNomCmp:X7 R ;
 +Der/viđá+Adv:»X7viđá K ;
! +Der/viđi+Adv:»X7viđi K ;
 +Ess:n K ;
 +Ess+Use/Ped:n%> PxC ;

LEXICON BOHCCO
 +Sg+Nom+Use/Ped: PxV2 ;
 +Sg+Gen: K ;
 +Sg+Gen+Use/Ped: PxV2 ;
 +SgGenCmp: R ; 		! Already in LEXICON BOAZU
 +Sg+Acc: K ;
 +Sg+Acc+Use/Ped: PxV2 ;
 +Sg+Ill+Use/Ped:s%> PxC ;
 +Sg+Loc:s K ;
 +Sg+Loc+Use/Sub:n K ; ! !SOUTH
 +Sg+Loc+Use/Ped:st%> PxC ;
 +Pl+Nom:t K ;
 +Pl+Nom+Use/Sub:k K ; ! !Skániid dialect

LEXICON BOHCCU
 +Sg+Ill:j K ;
 +Sg+Com:jn K ;
 +Sg+Com+Use/Ped:jn%> PxC ;
 +Pl+Gen:jd K ;
 +PlGenCmp:jd R ;
 +Pl+Nom+Use/Ped:jd%> Px1C ;
 +Pl+Gen+Use/Ped:jd%> PxC ;
 +Pl+Acc:jd K ;
 +Pl+Acc+Use/Ped:jd%> PxC ;
 +Pl+Ill:jde K ;
 +Pl+Ill+Use/Ped:jdasa%> PxV ;
 +Pl+Loc:jn K ;
 +Pl+Loc+Use/Sub:js K ; ! !SOUTH
 +Pl+Loc+Use/Ped:jn%> PxC ;
 +Pl+Com:jgujn K ;
 +Pl+Com:j%- ENDLEX ;  !guosai- ja beziiguin
 +Pl+Com+Use/Ped:jd%> PxPlComC ;








! Adjective declension
! - - - - - - - - - -

LEXICON ATTR ! This is the normal lexicon for ATTR forms
 : K ;                  ! Plain attributive
 +Cmpnd: Rreal ;
 +Use/NG: VUOHTA ; ! ! Nielsen p. 212: vuottâ føiet til _nominativ_formen av adjektiver
! -:#%- ProperNoun ;   !Already i LEXICON R   !^C^
 #:»# NAMAT ; ! comp-only adj                       ! Added #
 #+Use/Circ:»# ALIT ; ! both comp and independent adj ! 

LEXICON ATTRCONT ! This lexicon is for forms with non-sub Attr, where we sub the rest.
 +Attr:%> K ;  ! Comp are also Attr.
 +Use/Sub: Rreal ;    
 #+Use/Sub:»# NAMAT ; ! comp-only adj
 #+Use/Sub+Use/Circ:»# ALIT ;  ! both comp and independent adj




LEXICON LAIKI0    ! Directing adjectives ...
 DEVNVCASE ;      ! ... to bisyllabic nominal declension
 VUOHTA ;         ! ... to A > N -vuohta derivation



LEXICON JOHTOLAT
! +Der3+Der/geahtes+A+Attr:»#geahtes K ; !This is not right
 @C.NeedNoun@ HEANDARAT-COMM ;
! The flag is there because verbs are derived via +Der/us suffix to
! JOHTOLAT, and then pick up their +N tag in HEANDARAT-COMM, but not
! via +Der/geahtes.

LEXICON JOHTOLAT0
 +Sg+Nom:%> K ;
 +SgNomCmp:%> R ;			! test this
 +SgGenCmp:%> R ;
! +Sg+Nom:%>X7 R ;   ! removed since cons-final.
! +Sg+Gen:%> K ;
! +Sg+Acc:%> K ;
! This must be a typo!


LEXICON JOHTOLAHKA-
 +Sg+Nom+Use/Ped:00 Px3V ;
 +Ess:n K ;
 +Ess+Use/Ped:n%> PxC ;
 :X2 GOAHTA- ; ! Px sublexicon
 :X3 GOAHTAI ; ! Ill sublexicon
 +Use/Sub: GOAHTAI ; ! Ill sublexicon
 +Sg+Gen:X4 K ;
 +Sg+Acc:X4 K ;
 +SgGenCmp+Use/Sub:X4 R ; ! !Note! Same entry under GOADE-
 +Sg+Gen+Use/Ped:X4 Px3V ;
 +Sg+Acc+Use/Ped:X4 Px3V ;
 +Sg+Loc:X4s K ;
 +Sg+Loc+Use/Sub:X4n K ; ! !SOUTH
 +Sg+Loc+Use/Ped:X4st%> PxC ;
 +Pl+Nom:X4t K ;
 +Pl+Nom+Use/Sub:X4k K ;
 +Use/Sub:X5 GODII- ; ! weak gr dipth simpl
 :%^DISIMP GODII- ; ! weak gr dipth simpl
 :X6 GOADA- ; ! AG Px
 +Use/Sub:X8 GOADE- ; !  ! Ditto (?)



LEXICON ISSORASSA-
 +Sg+Nom+Use/Ped: PxV ; ! ! tentative.
 +Ess:n K ;
 +Ess+Use/Ped:n%> PxC ; ! ! tentative, check.
 :X4 BU/MUS ;
 LASJOBL ;


LEXICON EABBO/EAMOS
 ADVC ;
 EABBO/EAMOS_CONT ;

LEXICON EABBO/EAMOS_CONT
 +Comp+Dial/%-GG:at SHORTCOMP ; ! 
 +Comp+Use/NG:it SHORTCOMP ; ! !In use in Gg, not in Kj. Not generated
 +Comp+Dial/%-KJ:et SHORTCOMP ;
 +Comp+Use/NG:ut SHORTCOMP ; ! !In use in Kj, not in Gg. Not generated
 +Comp+Use/Sub+Dial/%-KJ:eabbu EABBU ;  ! Parallel form. Not standard. 
 +Comp+Dial/%-KJ:eabbo EABBU ;  ! Parallel form. Standard. 
 +Comp+Dial/%-GG:ab'bo EABBU ;  ! Parallel form. Standard.   
 +Comp+Use/Sub+Dial/%-GG:ab'bu EABBU ;  ! Parallel form. Not standard. 
 +Superl+Dial/%-GG:amos EAMOS ; !  
 +Superl+Dial/%-KJ:eapmo7s EAMOS ; ! 
 +Superl+Use/Sub:eapmus EAMOS ;

LEXICON EABBO/EAMOS_CONT-contracted 
 +Comp+Dial/%-GG:at SHORTCOMP ; !  
 +Comp+Use/NG:it SHORTCOMP ; !  !In use in Gg, not in Kj. Not generated
 +Comp+Use/NG:et SHORTCOMP ; !   
 +Comp+Use/NG:ut SHORTCOMP ; !  !In use in Kj, not in Gg. Not generated
 +Comp+Use/Sub+Use/NG+Dial/%-KJ:eabbu EABBU ;  ! Parallel form. Not standard. 
 +Comp+Use/NG+Dial/%-KJ:eabbo EABBU ;  ! Parallel form. Standard. 
 +Comp+Dial/%-GG:ab'bo EABBU ;  ! Parallel form. Standard.  
 +Comp+Use/Sub+Dial/%-GG:ab'bu EABBU ;  ! Parallel form. Not standard. 
 +Superl+Dial/%-GG:amos EAMOS ; ! 
 +Superl+Use/NG:eapmo7s EAMOS ;
 +Superl+Use/Sub+Use/NG:eapmus EAMOS ;

LEXICON SHORTCOMP
 +Sg+Nom+Dial/%-GG:%> K ; ! 
 ATTRCONT ;


LEXICON EABBU
 +Der1+Der/Dimin+N+Sg+Nom:»X6ž K ;
 +Der1+Der/Dimin+N+Ess:»X6žin K ;
 +Der1+Der/Dimin+N+Sg+Nom+Use/Marg+Use/Ped:»X6ž%> PxC ;
 +Der1+Der/Dimin+N+Sg+Gen:»X6ža K ;
 +Der1+Der/Dimin+N+Sg+Gen+Use/Sub:»X6ž K ;
 +Der1+Der/Dimin+N+Sg+Gen+Use/Marg+Use/Ped:»X6ž%> PxC ;
 +Der1+Der/Dimin+N+Sg+Acc:»X6ža K ;
 +Der1+Der/Dimin+N+Sg+Acc+Use/Sub:»X6ž K ;
 +Der1+Der/Dimin+N+Sg+Acc+Use/Marg+Use/Ped:»X6ž%> PxC ;
 +Der1+Der/Dimin+N+Pl+Nom:»X6žat K ;
 +Der1+Der/Dimin+N+Sg+Ill+Use/Marg+Use/Ped:»X6žasa%> PxV ;
 +Der1+Der/Dimin+N+Pl+Nom+Use/Marg+Use/Ped:»X6žijddá%> Px1V ;
 +Der1+Der/Dimin+N+Sg+Ill:»X6žij K ;
 +Der1+Der/Dimin+N+Sg+Loc:»X6žis K ;
 +Der1+Der/Dimin+N+Sg+Loc+Use/Sub:»X6žin K ; ! !SOUTH
 +Der1+Der/Dimin+N+Sg+Com:»X6žijn K ;
 +Der1+Der/Dimin+N+Sg+Com+Use/Sub:»X6žijnna K ;
 +Der1+Der/Dimin+N+Pl+Gen:»X6žijd K ;
 +Der1+Der/Dimin+N+PlGenCmp:»X6žijd R ;
 +Der1+Der/Dimin+N+Pl+Acc:»X6žijd K ;
 +Der1+Der/Dimin+N+Pl+Ill:»X6žijdda K ;
 +Der1+Der/Dimin+N+Pl+Loc:»X6žijn K ;
 +Der1+Der/Dimin+N+Pl+Loc+Use/Sub:»X6žijnna K ;
 +Der1+Der/Dimin+N+Pl+Loc+Use/Sub:»X6žijs K ; ! !SOUTH
 +Der1+Der/Dimin+N+Pl+Com:»X6žijgujn K ;
 +Der1+Der/Dimin+N+Pl+Com:»X6žij%- ENDLEX ; !guosai- ja beziiguin
 +Der1+Der/Dimin+N+Sg+Loc+Use/Marg+Use/Ped:»X6žistti%> PxV ;
 +Der1+Der/Dimin+N+Sg+Com+Use/Marg+Use/Ped:»X6žijnni%> PxV ;
 +Der1+Der/Dimin+N+Pl+Gen+Use/Marg+Use/Ped:»X6žijddi%> PxV ;
 +Der1+Der/Dimin+N+Pl+Acc+Use/Marg+Use/Ped:»X6žijddi%> PxV ;
 +Der1+Der/Dimin+N+Pl+Ill+Use/Marg+Use/Ped:»X6žijddás%> PxC ;
 +Der1+Der/Dimin+N+Pl+Loc+Use/Marg+Use/Ped:»X6žijnni%> PxV ;
 +Der1+Der/Dimin+N+Pl+Com+Use/Marg+Use/Ped:»X6žijddi%> PxPlComV1 ;
 +Der1+Der/Dimin+A+Attr:»X6š%> ATTRCONT ;
 +Der1+Der/Dimin+A+Der2+Der/at+Adv:»X6žit K ;
 :%> EABBUCASE1 ;
 :%> EABBUCASE2 ;
 +Der2+Der/at+Adv:%>X8t K ;
 +Der2+Der/at+Adv+Use/Sub:%>X7t K ;
 +Attr+Use/Sub: ATTR  ;

LEXICON EABBUCASE1
 +Sg+Nom+Dial/%-KJ:X1 K ; ! 
 +Sg+Nom+Dial/%-KJ:X7 K ; ! 
 +Sg+Nom+Use/Marg+Use/Ped: PxV ;
 +Ess:X1n K ;
 +Ess+Use/NG:X7n K ;
 +Ess+Use/Marg+Use/Ped:X1n%> PxC ;
 +Ess+Use/Marg+Use/Ped:X7n%> PxC ;

LEXICON EABBUCASE2
 +Sg+Gen:X4 K ;
 +Sg+Gen+Use/NG:X8 K ;
 +Sg+Gen+Use/Marg+Use/Ped:X2 Px1V ;
 +Sg+Gen+Use/Marg+Use/Ped:X6 Px2V ;
 +Sg+Gen+Use/Marg+Use/Ped:X4 Px3V ;
 +Sg+Acc:X4 K ;
 +Sg+Acc+Use/NG:X8 K ;
 +Sg+Acc+Use/Marg+Use/Ped:X2 Px1V ;
 +Sg+Acc+Use/Marg+Use/Ped:X6 Px2V ;
 +Sg+Acc+Use/Marg+Use/Ped:X4 Px3V ;
 +Sg+Ill:X3j K ;
 +Sg+Ill+Use/Sub:j K ;
 +Sg+Ill+Use/Marg+Use/Ped:X2s%> PxC ;
 +Sg+Loc:X4s K ;
 +Sg+Loc+Use/NG:X8s K ;
 +Sg+Loc+Use/Sub:X4n K ; ! !SOUTH
 +Sg+Loc+Use/Sub:X8n K ; ! !SOUTH
 +Sg+Loc+Use/Marg+Use/Ped:X4st%> PxC ;
 +Sg+Loc+Use/Marg+Use/Ped:X8st%> PxC ;
 +Sg+Com+Use/Sub:X5jn K ;
 +Sg+Com:%^DISIMPjn K ;
 +Sg+Com+Use/Marg+Use/Ped+Use/Sub:X5jn%> PxC ;
 +Sg+Com+Use/Marg+Use/Ped:%^DISIMPjn%> PxC ;
 +Pl+Nom:X4t K ;
 +Pl+Nom+Use/Sub:X4k K ; ! !Skániid dialect
 +Pl+Nom+Use/Marg+Use/Ped+Use/Sub:X5jd%> Px1C ;
 +Pl+Nom+Use/Marg+Use/Ped:%^DISIMPjd%> Px1C ;
 +Pl+Gen+Use/Sub:X5jd K ;
 +Pl+Gen:%^DISIMPjd K ;
 +Pl+Gen+Use/Marg+Use/Ped+Use/Sub:X5jd%> PxC ;
 +Pl+Gen+Use/Marg+Use/Ped:%^DISIMPjd%> PxC ;
 +Pl+Acc+Use/Sub:X5jd K ;
 +Pl+Acc:%^DISIMPjd K ;
 +Pl+Acc+Use/Marg+Use/Ped+Use/Sub:X5jd%> PxC ;
 +Pl+Acc+Use/Marg+Use/Ped:%^DISIMPjd%> PxC ;
 +Pl+Ill+Use/Sub:X5jde K ;
 +Pl+Ill:%^DISIMPjde K ;
 +Pl+Ill+Use/Marg+Use/Ped+Use/Sub:X5jdasa%> PxV  ;
 +Pl+Ill+Use/Marg+Use/Ped:%^DISIMPjdasa%> PxV  ;
 +Pl+Loc+Use/Sub:X5jn K ;
 +Pl+Loc:%^DISIMPjn K ;
 +Pl+Loc+Use/Marg+Use/Ped+Use/Sub:X5jn%> PxC ;
 +Pl+Loc+Use/Marg+Use/Ped:%^DISIMPjn%> PxC ;
 +Pl+Com+Use/Sub:X5jgujn K ;
 +Pl+Com:%^DISIMPjgujn K ;
 +Pl+Com+Use/Sub:X5j%- ENDLEX ; !guosai- ja beziiguin
 +Pl+Com:%^DISIMPj%- ENDLEX ; !guosai- ja beziiguin
 +Pl+Com+Use/Marg+Use/Ped+Use/Sub:X5jd%> PxPlComC ;
 +Pl+Com+Use/Marg+Use/Ped:%^DISIMPjd%> PxPlComC ;

LEXICON BU/MUS
 +Comp:b BUStem ;
 +Superl:muss BUOREMUS ; 
 +Der2+Der/at+Adv:t K ;


LEXICON BUStem
 +Sg+Nom: K ;
 ATTRCONT ;
 +Sg+Gen:u K ;
 +Sg+Gen+Use/Sub: K ;
 +Sg+Acc:u K ;
 +Sg+Acc+Use/Sub: K ;
 +Pl+Nom:ut K ;
 +Ess:un K ;
 +Der1+Der/Dimin+A+Attr:»uš%> ATTRCONT ; 
 +Der1+Der/Dimin+A+Sg+Nom:»uš K ;
 +Der1+Der/Dimin+A:»užža%> BUOREMUSSA- ;
 +Sg+Ill:uj K ;
 +Sg+Loc:us K ;
 +Sg+Loc+Use/Sub:un K ; ! !SOUTH
 +Sg+Com:ujn K ;
 +Pl+Gen:ujd K ;
 +PlGenCmp:ujd R ;
 +Pl+Acc:ujd K ;
 +Pl+Ill:ujdda K ;
 +Pl+Loc:ujn K ;
 +Pl+Loc+Use/Sub:ujs K ; ! !SOUTH
 +Pl+Com:ujgujn K ;
 +Pl+Com:uj%- ENDLEX ; !guosai- ja beziiguin
 +Sg+Loc+Use/Marg+Use/Ped:ustti%> PxV ;
 +Sg+Com+Use/Marg+Use/Ped:ujnni%> PxV ;
! +Pl+Nom:ujddi%> PxV ; !^P^ !MARG
 +Pl+Gen+Use/Marg+Use/Ped:ujddi%> PxV ;
 +Pl+Acc+Use/Marg+Use/Ped:ujddi%> PxV ;
 +Pl+Ill+Use/Marg+Use/Ped:ujddás%> PxC ;
 +Pl+Loc+Use/Marg+Use/Ped:ujnni%> PxV ;
 +Pl+Com+Use/Marg+Use/Ped:ujddi%> PxPlComV1 ;
 +Der2+Der/at+Adv:ut K ;
 +Sg+Nom+Use/Marg+Use/Ped:u%> Px1V ;
 +Sg+Nom+Use/Marg+Use/Ped:u%> Px2V ;
 +Sg+Nom+Use/Marg+Use/Ped:u%> Px3V ;
 +Sg+Gen+Use/Marg+Use/Ped:u%> Px1V ;
 +Sg+Gen+Use/Marg+Use/Ped:u%> Px2V ;
 +Sg+Gen+Use/Marg+Use/Ped:u%> Px3V ;
 +Sg+Acc+Use/Marg+Use/Ped:u%> Px1V ;
 +Sg+Acc+Use/Marg+Use/Ped:u%> Px2V ;
 +Sg+Acc+Use/Marg+Use/Ped:u%> Px3V ;
 +Sg+Ill+Use/Marg+Use/Ped:usa%> PxV ;
 +Pl+Nom+Use/Marg+Use/Ped:uiddá%> Px1V ;

LEXICON EAMOS
! The 3 next lines are for MALIS0
! minus the pointer to Ess Px.
 +Sg+Nom:%>X4 K ;
 +Ess:%>X4in K ;
 +Sg+Nom+Use/Marg+Use/Ped:%>X2 PxC ;
 +Sg+Gen:%>X2a K ;
 +Sg+Gen+Use/Sub:%>X2 K ;
 +Sg+Gen+Use/Marg+Use/Ped:%>X2 PxC ;
 +Sg+Acc:%>X2a K ;
 +Sg+Acc+Use/Sub:%>X2 K ;
 +Sg+Acc+Use/Marg+Use/Ped:%>X2 PxC ;
 +Pl+Nom:%>X2at K ;
 +Sg+Ill+Use/Marg+Use/Ped:%>X2asa%> PxV ;
 +Pl+Nom+Use/Marg+Use/Ped:%>X2ijddá%> Px1V ;
 +Sg+Ill:%>X2ij K ;
 +Sg+Loc:%>X2is K ;
 +Sg+Loc+Use/Sub:%>X2in K ; ! !SOUTH
 +Sg+Com:%>X2ijn K ;
 +Sg+Com+Use/Sub:%>X2ijnna K ;
 +Pl+Gen:%>X2ijd K ;
 +PlGenCmp:%>X2ijd R ;
 +Pl+Acc:%>X2ijd K ;
 +Pl+Ill:%>X2ijdda K ;
 +Pl+Loc:%>X2ijn K ;
 +Pl+Loc+Use/Sub:%>X2ijnna K ;
 +Pl+Loc+Use/Sub:%>X2ijs K ; ! !SOUTH
 +Pl+Com:%>X2ijgujn K ;
 +Pl+Com:%>X2ij%- ENDLEX ; !guosai- ja beziiguin
 +Sg+Loc+Use/Marg+Use/Ped:%>X2istti%> PxV ;
 +Sg+Com+Use/Marg+Use/Ped:%>X2ijnni%> PxV ;
! +Pl+Nom:%>X2ijddi%> PxV ; !^P^ !MARG
 +Pl+Gen+Use/Marg+Use/Ped:%>X2ijddi%> PxV ;
 +Pl+Acc+Use/Marg+Use/Ped:%>X2ijddi%> PxV ;
 +Pl+Ill+Use/Marg+Use/Ped:%>X2ijddás%> PxC ;
 +Pl+Loc+Use/Marg+Use/Ped:%>X2ijnni%> PxV ;
 +Pl+Com+Use/Marg+Use/Ped:%>X2ijddi%> PxPlComV1 ;
 :%>X2 ADVC ;
 +Attr:%>X4 K ; ! Attributive superaltives
              ! Here and not in MALIS0 because
              ! also nouns go there.



LEXICON GAPPUS0
 +Sg+Nom: K ;
 +SgNomCmp+Use/Sub:X7 R ;
 +SgNomCmp: R ;
 VUOHTA ;			! (callers have added +A already)
 +Ess:in K ;

! Almost id. to MALIS0.
! MALIS0 has no VUOHTA,
! GAPPUS0 has no Px Ess., and
! shouldn't have either.

LEXICON GAPPUS-
 MALLAS- ; ! should be flipped with the rest.

! GOAL: Keep GAPPUS- and MALLAS- apart, because of
! the Px(1)V issue, but unify the rest.
! GAPPUS- and MALLAS- differ
! in the A and N treatment of
! Pl Nom Px (only 1st p. for A
! and all persons for N).
! Now that MALLASI- is deleted,
! GAPPUS- and MALLAS- are
! identical. We check by pointing
! GAPPUS- to MALLAS-. Look into this.
! and remove GAPPUS- for MALLAS-
! eventually.

LEXICON MEAHTTUN  ! Deverbal adjectives.
 +A+Attr:n%> ATTR ;
 +A:s%> EABBO/EAMOS ;
 +A:m%> GAPPUS0 ;   ! NE and vuohta
 +A+Sg+Gen:m%>a K ; ! Stem vowel -a-, no short genitive
 +A+Sg+Gen:m%>a R ; ! Stem vowel -a-, no short genitive
 +A+Sg+Acc:m%>a K ;
 +A+Pl+Nom:m%>at K ;
 +A:m%>i MALLASI-/NUORABU- ;  ! obl
 +A+Sg+Nom+Use/Ped:m%> PxC ;
 +A+Sg+Gen+Use/Ped:m%> PxC ;
 +A+Sg+Acc+Use/Ped:m%> PxC ;
 +A+Sg+Ill+Use/Ped:m%>asa%> PxV ;
 +A+Sg+Gen:m%> K ;
 +A+Sg+Acc:m%> K ;
 +A+Pl+Nom+Use/Ped:m%>iiddá%> Px1V ;


LEXICON GEAHTES
 +Der3+Der/geahtes+A+Attr:»#geahtes K ;
 +Der3+Der/geahtes+A+Attr:»#keahtes K ;

LEXICON OVDDIT ! Inherently comparative adjectives
 +A+Comp+Attr:%>b K ;
 +A+Comp:%>b BUStem ;
 +A+Superl:%>muss BUOREMUS ;

LEXICON MADDELEABBO ! Inherently comparative adjectives
 +A+Comp+Attr:%> K ;
 +A:%> EABBO/EAMOS_CONT ;







! Nominal derivation
! ------------------

! Noun derivation
! - - - - - - - -


LEXICON VUOHTA !+SgGenCmp +DefPlGenCmp
 +Der3+Der/vuohta+N:»#vuoh'ta@C.NeedNoun@ VUOHTAMORPH ;

LEXICON VUOHTAMORPH
! NomV ;
 +Sg+Nom:%> K ;
 +Sg+Nom+Use/Ped:%> Px3V ;
 +SgNomCmp+Use/Sub:%> R ;
 +Der/viđá+Adv:»viđá K ;
! +Der/viđi+Adv:»viđi K ;
 :%> EssV ;
 :%> GOAHTI-OBL ;
 :%> GOAHTE- ;
 +SgGenCmp:%>X4 R ;



LEXICON DenominalNounsV
 +Der1+Der/Dimin+N:»X6ž DIMINC ;
 +Der1+Der/Dimin+N+Der2+Der/Dimin+N:»X6žažž JOHTOLAT0 ;
 +Der1+Der/Dimin+N+Der2+Der/Dimin+N:»X6žažža%> JOHTOLAHKA- ;
! +Der1+Der/Dimin+N:»X6ž DIMINC ;
! This is what I want, do this at some point!
! +Der/laš+N:»lažž MUSH ;
! this one was removed bec. of +Der/laš+A in the DenominalAdjsV
! lexicon. But was there any good reason for the laš -> MUSH
! pointer in the first place?

LEXICON DenominalNounsC
 +Der1+Der/Dimin+N:»ažž DIMINV ;
 +Der1+Der/Dimin+N+Der2+Der/Dimin+N:»ačča»ž MALIS0 ;
 +Der1+Der/Dimin+N+Der2+Der/Dimin+N:»ačča»ž MALLAS- ;



LEXICON EAPMI
 +N+Sg+Nom:eapmi%> K ;
 +N+Sg+Nom+Use/Ped:eapmi%> Px3V ;
 +N+SgCmp:%>an R ;
 +N+SgCmp+Der/viđá+Adv:»anviđá K ;
! +N+SgCmp+Der/viđi+Adv:»anviđi K ;
 +N+SgCmp:%>an VEARA ;
 +N+Ess:eapmi%>n K ;
 +N+Ess+Use/Ped:eapmi%>n%> PxC ;
 +N+Ess:eame%>n K ;
 +N+Ess:eame%> K ;
 +N:eapmi%>X2 GOAHTA- ; ! Px sublexicon
 +N:eapmi%>X3 GOAHTAI ; ! Ill sublexicon
 +N+Use/Sub:eapmi%> GOAHTAI ; ! Ill sublexicon
 +N+Sg+Gen:eapmi%>X4 K ;   
 +N+SgGenCmp:eapmi%>X4 R ;
 +N+Sg+Gen+Use/NG:%>an K ; !PP-frases  
 +N+Sg+Acc:eapmi%>X4 K ;
 +N+Sg+Gen+Use/Ped:eapmi%>X4 Px3V ;
 +N+Sg+Acc+Use/Ped:eapmi%>X4 Px3V ;
 +N+Sg+Loc:eapmi%>X4s K ;
 +N+Sg+Loc+Use/Sub:eapmi%>X4n K ; ! !SOUTH
 +N+Sg+Loc+Use/Ped:eapmi%>X4st%> PxC ;
 +N+Pl+Nom:eapmi%>X4t K ;
 +N+Sg+Com+Use/Sub:eapmi%>X5jn K ;
 +N+Sg+Com:eapmi%>%^DISIMPjn K ;
 +N+Sg+Com+Use/Ped+Use/Sub:eapmi%>X5jn%> PxC ;
 +N+Sg+Com+Use/Ped:eapmi%>%^DISIMPjn%> PxC ;
 +N+Pl+Nom+Use/Ped+Use/Sub:eapmi%>X5jd%> Px1C ;
 +N+Pl+Nom+Use/Ped:eapmi%>%^DISIMPjd%> Px1C ;
 +N+Pl+Gen+Use/Sub:eapmi%>X5jd K ;
 +N+Pl+Gen:eapmi%>%^DISIMPjd K ;
 +N+PlGenCmp+Use/Sub:eapmi%>X5jd R ;
 +N+PlGenCmp:eapmi%>%^DISIMPjd R ;
 +N+Pl+Gen+Use/Ped+Use/Sub:eapmi%>X5jd%> PxC ;
 +N+Pl+Gen+Use/Ped:eapmi%>%^DISIMPjd%> PxC ;
 +N+Pl+Acc+Use/Sub:eapmi%>X5jd K ;
 +N+Pl+Acc:eapmi%>%^DISIMPjd K ;
 +N+Pl+Acc+Use/Ped+Use/Sub:eapmi%>X5jd%> PxC ;
 +N+Pl+Acc+Use/Ped:eapmi%>%^DISIMPjd%> PxC ;
 +N+Pl+Ill+Use/Sub:eapmi%>X5jde K ;
 +N+Pl+Ill:eapmi%>%^DISIMPjde K ;
 +N+Pl+Ill+Use/Ped+Use/Sub:eapmi%>X5jdasa%> PxV ;
 +N+Pl+Ill+Use/Ped:eapmi%>%^DISIMPjdasa%> PxV ;
 +N+Pl+Loc+Use/Sub:eapmi%>X5jn K ;
 +N+Pl+Loc:eapmi%>%^DISIMPjn K ;
 +N+Pl+Loc+Use/Sub+Use/Sub:eapmi%>X5js K ; ! !SOUTH
 +N+Pl+Loc+Use/Sub:eapmi%>%^DISIMPjs K ; ! !SOUTH
 +N+Pl+Loc+Use/Ped+Use/Sub:eapmi%>X5jn%> PxC ;
 +N+Pl+Loc+Use/Ped:eapmi%>%^DISIMPjn%> PxC ;
 +N+Pl+Com+Use/Sub:eapmi%>X5jgujn K ;
 +N+Pl+Com:eapmi%>%^DISIMPjgujn K ;
 +N+Pl+Com+Use/Sub:eapmi%>X5j%- ENDLEX ; !guosai- ja beziiguin
 +N+Pl+Com:eapmi%>%^DISIMPj%- ENDLEX ; !guosai- ja beziiguin
 +N+Pl+Com+Use/Ped+Use/Sub:eapmi%>X5jd%> PxPlComC ;
 +N+Pl+Com+Use/Ped:eapmi%>%^DISIMPjd%> PxPlComC ;
 +N:eapmi%>X6 GOADA- ; ! AG Px
 +N+Sg+Gen+Use/NG:eapmi%>X8 K ; ! Ditto (?) 

LEXICON MUITTASJEAPMI
 +N+Sg+Nom:eapmi%> K ;
 +N+Sg+Nom+Use/Ped:eapmi%> Px3V ;
 +N+SgCmp:%>an R ;	!no compounds for these, but reintroduced
 +N+SgCmp+Der/viđá+Adv:»anviđá K ;
! +N+SgCmp+Der/viđi+Adv:»anviđi K ;
 +N+SgCmp:%>an VEARA ;
 +N+Ess:eapmi%>n K ;
 +N+Ess+Use/Ped:eapmi%>n%> PxC ;
 +N+Ess:eame%>n K ;
 +N+Ess:eame%> K ;
 +N:eapmi%>X2 GOAHTA- ; ! Px sublexicon
 +N:eapmi%>X3 GOAHTAI ; ! Ill sublexicon
 +N+Use/Sub:eapmi%> GOAHTAI ; ! Ill sublexicon
 +N+Sg+Gen:eapmi%>X4 K ;
 +N+SgGenCmp:eapmi%>X4 R ;
 +N+Sg+Gen:%>an K ; !PP-frases
 +N+Sg+Acc:eapmi%>X4 K ;
 +N+Sg+Gen+Use/Ped:eapmi%>X4 Px3V ;
 +N+Sg+Acc+Use/Ped:eapmi%>X4 Px3V ;
 +N+Sg+Loc:eapmi%>X4s K ;
 +N+Sg+Loc+Use/Sub:eapmi%>X4n K ; ! !SOUTH
 +N+Sg+Loc+Use/Ped:eapmi%>X4st%> PxC ;
 +N+Pl+Nom:eapmi%>X4t K ;
 +N+Sg+Com+Use/Sub:eapmi%>X5jn K ;
 +N+Sg+Com:eapmi%>%^DISIMPjn K ;
 +N+Sg+Com+Use/Ped+Use/Sub:eapmi%>X5jn%> PxC ;
 +N+Sg+Com+Use/Ped:eapmi%>%^DISIMPjn%> PxC ;
 +N+Pl+Nom+Use/Ped+Use/Sub:eapmi%>X5jd%> Px1C ;
 +N+Pl+Nom+Use/Ped:eapmi%>%^DISIMPjd%> Px1C ;
 +N+Pl+Gen+Use/Sub:eapmi%>X5jd K ;
 +N+Pl+Gen:eapmi%>%^DISIMPjd K ;
 +N+PlGenCmp+Use/Ped+Use/Sub:eapmi%>X5jd R ;
 +N+PlGenCmp+Use/Ped:eapmi%>%^DISIMPjd R ;
 +N+Pl+Gen+Use/Ped+Use/Sub:eapmi%>X5jd%> PxC ;
 +N+Pl+Gen+Use/Ped:eapmi%>%^DISIMPjd%> PxC ;
 +N+Pl+Acc+Use/Sub:eapmi%>X5jd K ;
 +N+Pl+Acc:eapmi%>%^DISIMPjd K ;
 +N+Pl+Acc+Use/Ped+Use/Sub:eapmi%>X5jd%> PxC ;
 +N+Pl+Acc+Use/Ped:eapmi%>%^DISIMPjd%> PxC ;
 +N+Pl+Ill+Use/Sub:eapmi%>X5jde K ;
 +N+Pl+Ill:eapmi%>%^DISIMPjde K ;
 +N+Pl+Ill+Use/Ped+Use/Sub:eapmi%>X5jdasa%> PxV ;
 +N+Pl+Ill+Use/Ped:eapmi%>%^DISIMPjdasa%> PxV ;
 +N+Pl+Loc+Use/Sub:eapmi%>X5jn K ;
 +N+Pl+Loc:eapmi%>%^DISIMPjn K ;
 +N+Pl+Loc+Use/Sub+Use/Sub:eapmi%>X5js K ; ! !SOUTH
 +N+Pl+Loc+Use/Sub:eapmi%>%^DISIMPjs K ; ! !SOUTH
 +N+Pl+Loc+Use/Ped+Use/Sub:eapmi%>X5jn%> PxC ;
 +N+Pl+Loc+Use/Ped:eapmi%>%^DISIMPjn%> PxC ;
 +N+Pl+Com+Use/Sub:eapmi%>X5jgujn K ;
 +N+Pl+Com:eapmi%>%^DISIMPjgujn K ;
 +N+Pl+Com+Use/Sub:eapmi%>X5j%- ENDLEX ; !guosai- ja beziiguin
 +N+Pl+Com:eapmi%>%^DISIMPj%- ENDLEX ; !guosai- ja beziiguin
 +N+Pl+Com+Use/Ped+Use/Sub:eapmi%>X5jd%> PxPlComC ;
 +N+Pl+Com+Use/Ped:eapmi%>%^DISIMPjd%> PxPlComC ;
 +N:eapmi%>X6 GOADA- ; ! AG Px
 +N+Sg+Gen:eapmi%>X8 K ; ! Ditto (?)

LEXICON EAPMITV  !+CmpN/Sg +CmpN/DefSgGen +CmpN/DefPlGen +CmpN/SgLeft +CmpN/SgNomLeft +CmpN/SgGenLeft +CmpN/PlGenLeft
 +N+Sg+Nom:eapmi%> K ;
 +N+Sg+Nom+CmpN/Sg+CmpN/DefSgGen+CmpN/DefPlGen+CmpN/SgLeft+CmpN/SgNomLeft+CmpN/SgGenLeft+CmpN/PlGenLeft+Use/Ped:eapmi%> Px3V ;
 +N+SgCmp:%>an R ;
 +N+SgCmp+Der/viđá+Adv:»anviđá K ;
! +N+SgCmp+Der/viđi+Adv:»anviđi K ;
 +N+SgCmp:%>an VEARA ;
 +N+Ess:eapmi%>n K ;
 +N+Ess+CmpN/Sg+CmpN/DefSgGen+CmpN/DefPlGen+CmpN/SgLeft+CmpN/SgNomLeft+CmpN/SgGenLeft+CmpN/PlGenLeft+Use/Ped:eapmi%>n%> PxC ;
 +N+Ess:eame%>n K ;
 +N+Ess:eame%> K ;
 +N:eapmi%>X2 GOAHTA- ; ! Px sublexicon
 +N+Use/Sub:eapmi%> GOAHTAI ; ! Ill sublexicon
 +N:eapmi%>X3 GOAHTAI ; ! Ill sublexicon
 +N+Sg+Gen:eapmi%>X4 K ;
 +N+SgGenCmp:eapmi%>X4 R ;
 +N+Sg+Gen:%>an K ; !PP-frases
 +N+Sg+Acc:eapmi%>X4 K ;
 +N+Sg+Gen+CmpN/Sg+CmpN/DefSgGen+CmpN/DefPlGen+CmpN/SgLeft+CmpN/SgNomLeft+CmpN/SgGenLeft+CmpN/PlGenLeft+Use/Ped:eapmi%>X4 Px3V ;
 +N+Sg+Acc+CmpN/Sg+CmpN/DefSgGen+CmpN/DefPlGen+CmpN/SgLeft+CmpN/SgNomLeft+CmpN/SgGenLeft+CmpN/PlGenLeft+Use/Ped:eapmi%>X4 Px3V ;
 +N+Sg+Loc:eapmi%>X4s K ;
 +N+Sg+Loc+CmpN/Sg+CmpN/DefSgGen+CmpN/DefPlGen+CmpN/SgLeft+CmpN/SgNomLeft+CmpN/SgGenLeft+CmpN/PlGenLeft+Use/Sub:eapmi%>X4n K ; ! !SOUTH
 +N+Sg+Loc+CmpN/Sg+CmpN/DefSgGen+CmpN/DefPlGen+CmpN/SgLeft+CmpN/SgNomLeft+CmpN/SgGenLeft+CmpN/PlGenLeft+Use/Ped:eapmi%>X4st%> PxC ;
 +N+Pl+Nom:eapmi%>X4t K ;
 +N+Sg+Com+Use/Sub:eapmi%>X5jn K ;
 +N+Sg+Com:eapmi%>%^DISIMPjn K ;
 +N+Sg+Com+CmpN/Sg+CmpN/DefSgGen+CmpN/DefPlGen+CmpN/SgLeft+CmpN/SgNomLeft+CmpN/SgGenLeft+CmpN/PlGenLeft+Use/Ped+Use/Sub:eapmi%>X5jn%> PxC ;
 +N+Sg+Com+CmpN/Sg+CmpN/DefSgGen+CmpN/DefPlGen+CmpN/SgLeft+CmpN/SgNomLeft+CmpN/SgGenLeft+CmpN/PlGenLeft+Use/Ped:eapmi%>%^DISIMPjn%> PxC ;
 +N+Pl+Nom+CmpN/Sg+CmpN/DefSgGen+CmpN/DefPlGen+CmpN/SgLeft+CmpN/SgNomLeft+CmpN/SgGenLeft+CmpN/PlGenLeft+Use/Ped+Use/Sub:eapmi%>X5jd%> Px1C ;
 +N+Pl+Nom+CmpN/Sg+CmpN/DefSgGen+CmpN/DefPlGen+CmpN/SgLeft+CmpN/SgNomLeft+CmpN/SgGenLeft+CmpN/PlGenLeft+Use/Ped:eapmi%>%^DISIMPjd%> Px1C ;
 +N+Pl+Gen+Use/Sub:eapmi%>X5jd K ;
 +N+Pl+Gen:eapmi%>%^DISIMPjd K ;
 +N+PlGenCmp+Use/Sub:eapmi%>X5jd R ;
 +N+PlGenCmp:eapmi%>%^DISIMPjd R ;
 +N+Pl+Gen+CmpN/Sg+CmpN/DefSgGen+CmpN/DefPlGen+CmpN/SgLeft+CmpN/SgNomLeft+CmpN/SgGenLeft+CmpN/PlGenLeft+Use/Ped+Use/Sub:eapmi%>X5jd%> PxC ;
 +N+Pl+Gen+CmpN/Sg+CmpN/DefSgGen+CmpN/DefPlGen+CmpN/SgLeft+CmpN/SgNomLeft+CmpN/SgGenLeft+CmpN/PlGenLeft+Use/Ped:eapmi%>%^DISIMPjd%> PxC ;
 +N+Pl+Acc+Use/Sub:eapmi%>X5jd K ;
 +N+Pl+Acc:eapmi%>%^DISIMPjd K ;
 +N+Pl+Acc+CmpN/Sg+CmpN/DefSgGen+CmpN/DefPlGen+CmpN/SgLeft+CmpN/SgNomLeft+CmpN/SgGenLeft+CmpN/PlGenLeft+Use/Ped+Use/Sub:eapmi%>X5jd%> PxC ;
 +N+Pl+Acc+CmpN/Sg+CmpN/DefSgGen+CmpN/DefPlGen+CmpN/SgLeft+CmpN/SgNomLeft+CmpN/SgGenLeft+CmpN/PlGenLeft+Use/Ped:eapmi%>%^DISIMPjd%> PxC ;
 +N+Pl+Ill+Use/Sub:eapmi%>X5jde K ;
 +N+Pl+Ill:eapmi%>%^DISIMPjde K ;
 +N+Pl+Ill+CmpN/Sg+CmpN/DefSgGen+CmpN/DefPlGen+CmpN/SgLeft+CmpN/SgNomLeft+CmpN/SgGenLeft+CmpN/PlGenLeft+Use/Ped+Use/Sub:eapmi%>X5jdasa%> PxV ;
 +N+Pl+Ill+CmpN/Sg+CmpN/DefSgGen+CmpN/DefPlGen+CmpN/SgLeft+CmpN/SgNomLeft+CmpN/SgGenLeft+CmpN/PlGenLeft+Use/Ped:eapmi%>%^DISIMPjdasa%> PxV ;
 +N+Pl+Loc+Use/Sub:eapmi%>X5jn K ;
 +N+Pl+Loc:eapmi%>%^DISIMPjn K ;
 +N+Pl+Loc+CmpN/Sg+CmpN/DefSgGen+CmpN/DefPlGen+CmpN/SgLeft+CmpN/SgNomLeft+CmpN/SgGenLeft+CmpN/PlGenLeft+Use/Sub+Use/Sub:eapmi%>X5js K ; ! !SOUTH
 +N+Pl+Loc+CmpN/Sg+CmpN/DefSgGen+CmpN/DefPlGen+CmpN/SgLeft+CmpN/SgNomLeft+CmpN/SgGenLeft+CmpN/PlGenLeft+Use/Sub:eapmi%>%^DISIMPjs K ; ! !SOUTH
 +N+Pl+Loc+CmpN/Sg+CmpN/DefSgGen+CmpN/DefPlGen+CmpN/SgLeft+CmpN/SgNomLeft+CmpN/SgGenLeft+CmpN/PlGenLeft+Use/Ped+Use/Sub:eapmi%>X5jn%> PxC ;
 +N+Pl+Loc+CmpN/Sg+CmpN/DefSgGen+CmpN/DefPlGen+CmpN/SgLeft+CmpN/SgNomLeft+CmpN/SgGenLeft+CmpN/PlGenLeft+Use/Ped:eapmi%>%^DISIMPjn%> PxC ;
 +N+Pl+Com+Use/Sub:eapmi%>X5jgujn K ;
 +N+Pl+Com:eapmi%>%^DISIMPjgujn K ;
 +N+Pl+Com+Use/Sub:eapmi%>X5j%- ENDLEX ; !guosai- ja beziiguin
 +N+Pl+Com:eapmi%>%^DISIMPj%- ENDLEX ; !guosai- ja beziiguin
 +N+Pl+Com+CmpN/Sg+CmpN/DefSgGen+CmpN/DefPlGen+CmpN/SgLeft+CmpN/SgNomLeft+CmpN/SgGenLeft+CmpN/PlGenLeft+Use/Ped+Use/Sub:eapmi%>X5jd%> PxPlComC ;
 +N+Pl+Com+CmpN/Sg+CmpN/DefSgGen+CmpN/DefPlGen+CmpN/SgLeft+CmpN/SgNomLeft+CmpN/SgGenLeft+CmpN/PlGenLeft+Use/Ped:eapmi%>%^DISIMPjd%> PxPlComC ;
 +N:eapmi%>X6 GOADA- ; ! AG Px
 +N+Sg+Gen:eapmi%>X8 K ; ! Ditto (?)

LEXICON MUITTASJEAPMITV  !+CmpN/Sg +CmpN/DefSgGen +CmpN/DefPlGen +CmpN/SgLeft +CmpN/SgNomLeft +CmpN/SgGenLeft +CmpN/PlGenLeft
 +N+Sg+Nom:eapmi%> K ;
 +N+Sg+Nom:eapmi%> Px3V ;
 +N+SgCmp:%>an R ;
 +N+SgCmp+Der/viđá+Adv:»anviđá K ;
! +N+SgCmp+Der/viđi+Adv:»anviđi K ;
 +N+SgCmp:%>an VEARA ;
 +N+Ess:eapmi%>n K ;
 +N+Ess+CmpN/Sg+CmpN/DefSgGen+CmpN/DefPlGen+CmpN/SgLeft+CmpN/SgNomLeft+CmpN/SgGenLeft+CmpN/PlGenLeft+Use/Ped:eapmi%>n%> PxC ;
 +N+Ess:eame%>n K ;
 +N+Ess:eame%> K ;
 +N:eapmi%>X2 GOAHTA- ; ! Px sublexicon
 +N+Use/Sub:eapmi%> GOAHTAI ; ! Ill sublexicon
 +N:eapmi%>X3 GOAHTAI ; ! Ill sublexicon
 +N+Sg+Gen:eapmi%>X4 K ;
 +N+SgGenCmp:eapmi%>X4 R ;
 +N+Sg+Gen:%>an K ; !PP-frases
 +N+Sg+Acc:eapmi%>X4 K ;
 +N+Sg+Gen+CmpN/Sg+CmpN/DefSgGen+CmpN/DefPlGen+CmpN/SgLeft+CmpN/SgNomLeft+CmpN/SgGenLeft+CmpN/PlGenLeft+Use/Ped:eapmi%>X4 Px3V ;
 +N+Sg+Acc+CmpN/Sg+CmpN/DefSgGen+CmpN/DefPlGen+CmpN/SgLeft+CmpN/SgNomLeft+CmpN/SgGenLeft+CmpN/PlGenLeft+Use/Ped:eapmi%>X4 Px3V ;
 +N+Sg+Loc:eapmi%>X4s K ;
 +N+Sg+Loc+CmpN/Sg+CmpN/DefSgGen+CmpN/DefPlGen+CmpN/SgLeft+CmpN/SgNomLeft+CmpN/SgGenLeft+CmpN/PlGenLeft+Use/Sub:eapmi%>X4n K ; ! !SOUTH
 +N+Sg+Loc+CmpN/Sg+CmpN/DefSgGen+CmpN/DefPlGen+CmpN/SgLeft+CmpN/SgNomLeft+CmpN/SgGenLeft+CmpN/PlGenLeft+Use/Ped:eapmi%>X4st%> PxC ;
 +N+Pl+Nom:eapmi%>X4t K ;
 +N+Sg+Com+Use/Sub:eapmi%>X5jn K ;
 +N+Sg+Com:eapmi%>%^DISIMPjn K ;
 +N+Sg+Com+CmpN/Sg+CmpN/DefSgGen+CmpN/DefPlGen+CmpN/SgLeft+CmpN/SgNomLeft+CmpN/SgGenLeft+CmpN/PlGenLeft+Use/Ped+Use/Sub:eapmi%>X5jn%> PxC ;
 +N+Sg+Com+CmpN/Sg+CmpN/DefSgGen+CmpN/DefPlGen+CmpN/SgLeft+CmpN/SgNomLeft+CmpN/SgGenLeft+CmpN/PlGenLeft+Use/Ped:eapmi%>%^DISIMPjn%> PxC ;
 +N+Pl+Nom+CmpN/Sg+CmpN/DefSgGen+CmpN/DefPlGen+CmpN/SgLeft+CmpN/SgNomLeft+CmpN/SgGenLeft+CmpN/PlGenLeft+Use/Ped+Use/Sub:eapmi%>X5jd%> Px1C ;
 +N+Pl+Nom+CmpN/Sg+CmpN/DefSgGen+CmpN/DefPlGen+CmpN/SgLeft+CmpN/SgNomLeft+CmpN/SgGenLeft+CmpN/PlGenLeft+Use/Ped:eapmi%>%^DISIMPjd%> Px1C ;
 +N+Pl+Gen+Use/Sub:eapmi%>X5jd K ;
 +N+Pl+Gen:eapmi%>%^DISIMPjd K ;
 +N+PlGenCmp+Use/Sub:eapmi%>X5jd R ;
 +N+PlGenCmp:eapmi%>%^DISIMPjd R ;
 +N+Pl+Gen+CmpN/Sg+CmpN/DefSgGen+CmpN/DefPlGen+CmpN/SgLeft+CmpN/SgNomLeft+CmpN/SgGenLeft+CmpN/PlGenLeft+Use/Ped+Use/Sub:eapmi%>X5jd%> PxC ;
 +N+Pl+Gen+CmpN/Sg+CmpN/DefSgGen+CmpN/DefPlGen+CmpN/SgLeft+CmpN/SgNomLeft+CmpN/SgGenLeft+CmpN/PlGenLeft+Use/Ped:eapmi%>%^DISIMPjd%> PxC ;
 +N+Pl+Acc+Use/Sub:eapmi%>X5jd K ;
 +N+Pl+Acc:eapmi%>%^DISIMPjd K ;
 +N+Pl+Acc+CmpN/Sg+CmpN/DefSgGen+CmpN/DefPlGen+CmpN/SgLeft+CmpN/SgNomLeft+CmpN/SgGenLeft+CmpN/PlGenLeft+Use/Ped+Use/Sub:eapmi%>X5jd%> PxC ;
 +N+Pl+Acc+CmpN/Sg+CmpN/DefSgGen+CmpN/DefPlGen+CmpN/SgLeft+CmpN/SgNomLeft+CmpN/SgGenLeft+CmpN/PlGenLeft+Use/Ped:eapmi%>%^DISIMPjd%> PxC ;
 +N+Pl+Ill+Use/Sub:eapmi%>X5jde K ;
 +N+Pl+Ill:eapmi%>%^DISIMPjde K ;
 +N+Pl+Ill+CmpN/Sg+CmpN/DefSgGen+CmpN/DefPlGen+CmpN/SgLeft+CmpN/SgNomLeft+CmpN/SgGenLeft+CmpN/PlGenLeft+Use/Ped+Use/Sub:eapmi%>X5jdasa%> PxV ;
 +N+Pl+Ill+CmpN/Sg+CmpN/DefSgGen+CmpN/DefPlGen+CmpN/SgLeft+CmpN/SgNomLeft+CmpN/SgGenLeft+CmpN/PlGenLeft+Use/Ped:eapmi%>%^DISIMPjdasa%> PxV ;
 +N+Pl+Loc+Use/Sub:eapmi%>X5jn K ;
 +N+Pl+Loc:eapmi%>%^DISIMPjn K ;
 +N+Pl+Loc+CmpN/Sg+CmpN/DefSgGen+CmpN/DefPlGen+CmpN/SgLeft+CmpN/SgNomLeft+CmpN/SgGenLeft+CmpN/PlGenLeft+Use/Sub+Use/Sub:eapmi%>X5js K ; ! !SOUTH
 +N+Pl+Loc+CmpN/Sg+CmpN/DefSgGen+CmpN/DefPlGen+CmpN/SgLeft+CmpN/SgNomLeft+CmpN/SgGenLeft+CmpN/PlGenLeft+Use/Sub:eapmi%>%^DISIMPjs K ; ! !SOUTH
 +N+Pl+Loc+CmpN/Sg+CmpN/DefSgGen+CmpN/DefPlGen+CmpN/SgLeft+CmpN/SgNomLeft+CmpN/SgGenLeft+CmpN/PlGenLeft+Use/Ped+Use/Sub:eapmi%>X5jn%> PxC ;
 +N+Pl+Loc+CmpN/Sg+CmpN/DefSgGen+CmpN/DefPlGen+CmpN/SgLeft+CmpN/SgNomLeft+CmpN/SgGenLeft+CmpN/PlGenLeft+Use/Ped:eapmi%>%^DISIMPjn%> PxC ;
 +N+Pl+Com+Use/Sub:eapmi%>X5jgujn K ;
 +N+Pl+Com:eapmi%>%^DISIMPjgujn K ;
 +N+Pl+Com+Use/Sub:eapmi%>X5j%- ENDLEX ; !guosai- ja beziiguin
 +N+Pl+Com:eapmi%>%^DISIMPj%- ENDLEX ; !guosai- ja beziiguin
 +N+Pl+Com+CmpN/Sg+CmpN/DefSgGen+CmpN/DefPlGen+CmpN/SgLeft+CmpN/SgNomLeft+CmpN/SgGenLeft+CmpN/PlGenLeft+Use/Ped+Use/Sub:eapmi%>X5jd%> PxPlComC ;
 +N+Pl+Com+CmpN/Sg+CmpN/DefSgGen+CmpN/DefPlGen+CmpN/SgLeft+CmpN/SgNomLeft+CmpN/SgGenLeft+CmpN/PlGenLeft+Use/Ped:eapmi%>%^DISIMPjd%> PxPlComC ;
 +N:eapmi%>X6 GOADA- ; ! AG Px
 +N+Sg+Gen:eapmi%>X8 K ; ! Ditto (?)


LEXICON UPMI
 +N+Sg+Nom:upmi%> K ;
 +N+Sg+Nom+Use/Ped:upmi%> Px3V ;
 +N+SgNomCmp:upme%> R ;
 +N+Ess:upmi%>n K ;
 +N+Ess+Use/Ped:upmi%>n%> PxC ;
 +N:upmi%>X2 GOAHTA- ; ! Px sublexicon
 +N+Use/Sub:upmi%> GOAHTAI ; ! Ill sublexicon
 +N:upmi%>X3 GOAHTAI ; ! Ill sublexicon
 +N+Sg+Gen:upmi%>X4 K ;
 +N+Sg+Acc:upmi%>X4 K ;
 +N+Sg+Gen+Use/Ped:upmi%>X4 Px3V ;
 +N+Sg+Acc+Use/Ped:upmi%>X4 Px3V ;
 +N+Sg+Loc:upmi%>X4s K ;
 +N+Sg+Loc+Use/Sub:upmi%>X4n K ; ! !SOUTH
 +N+Sg+Loc+Use/Ped:upmi%>X4st%> PxC ;
 +N+Pl+Nom:upmi%>X4t K ;
 +N+Sg+Com+Use/Sub:upmi%>X5jn K ;
 +N+Sg+Com:upmi%>%^DISIMPjn K ;
 +N+Sg+Com+Use/Ped+Use/Sub:upmi%>X5jn%> PxC ;
 +N+Sg+Com+Use/Ped:upmi%>%^DISIMPjn%> PxC ;
 +N+Pl+Nom+Use/Ped+Use/Sub:upmi%>X5jd%> Px1C ;
 +N+Pl+Nom+Use/Ped:upmi%>%^DISIMPjd%> Px1C ;
 +N+Pl+Gen+Use/Sub:upmi%>X5jd K ;
 +N+Pl+Gen:upmi%>%^DISIMPjd K ;
 +N+PlGenCmp+Use/Sub+Use/Sub:upmi%>X5jd R ;	!
 +N+PlGenCmp+Use/Sub:upmi%>%^DISIMPjd R ;	!
 +N+Pl+Gen+Use/Ped+Use/Sub:upmi%>X5jd%> PxC ;
 +N+Pl+Gen+Use/Ped:upmi%>%^DISIMPjd%> PxC ;
 +N+Pl+Acc+Use/Sub:upmi%>X5jd K ;
 +N+Pl+Acc:upmi%>%^DISIMPjd K ;
 +N+Pl+Acc+Use/Ped+Use/Sub:upmi%>X5jd%> PxC ;
 +N+Pl+Acc+Use/Ped:upmi%>%^DISIMPjd%> PxC ;
 +N+Pl+Ill+Use/Sub:upmi%>X5jde K ;
 +N+Pl+Ill:upmi%>%^DISIMPjde K ;
 +N+Pl+Ill+Use/Ped+Use/Sub:upmi%>X5jdasa%> PxV ;
 +N+Pl+Ill+Use/Ped:upmi%>%^DISIMPjdasa%> PxV ;
 +N+Pl+Loc+Use/Sub:upmi%>X5jn K ;
 +N+Pl+Loc:upmi%>%^DISIMPjn K ;
 +N+Pl+Loc+Use/Sub+Use/Sub:upmi%>X5js K ; ! !SOUTH
 +N+Pl+Loc+Use/Sub:upmi%>%^DISIMPjs K ; ! !SOUTH
 +N+Pl+Loc+Use/Ped+Use/Sub:upmi%>X5jn%> PxC ;
 +N+Pl+Loc+Use/Ped:upmi%>%^DISIMPjn%> PxC ;
 +N+Pl+Com+Use/Sub:upmi%>X5jgujn K ;
 +N+Pl+Com:upmi%>%^DISIMPjgujn K ;
 +N+Pl+Com+Use/Sub:upmi%>X5j%- ENDLEX ;  !guosai- ja beziiguin
 +N+Pl+Com:upmi%>%^DISIMPj%- ENDLEX ;  !guosai- ja beziiguin
 +N+Pl+Com+Use/Ped+Use/Sub:upmi%>X5jd%> PxPlComC ;
 +N+Pl+Com+Use/Ped:upmi%>%^DISIMPjd%> PxPlComC ;
 +N:upmi%>X6 GOADA- ; ! AG Px
 +N+Sg+Gen+Use/NG:upmi%>X8 K ; ! 

LEXICON VUONAT !+CmpN/SgN +CmpN/SgG +CmpN/PlG
 +Der1+Der/t+N+Sg+Nom:»t K ;
 +Der1+Der/t+N+SgNomCmp:»t R ;
 +Der1+Der/t+N+Ess:»gin K ;
 +Der1+Der/t+N+Sg+Nom+CmpN/SgN+CmpN/SgG+CmpN/PlG+Use/Ped:»g%> PxC ;
 +Der1+Der/t+N+Sg+Gen:»ga K ;
 +Der1+Der/t+N+SgGenCmp:»ga R ;
 +Der1+Der/t+N+Sg+Gen+CmpN/SgN+CmpN/SgG+CmpN/PlG+Use/Sub:»t K ;
 +Der1+Der/t+N+Sg+Gen+CmpN/SgN+CmpN/SgG+CmpN/PlG+Use/Ped:»g%> PxC ;
 +Der1+Der/t+N+Sg+Acc:»ga K ;
 +Der1+Der/t+N+Sg+Acc+CmpN/SgN+CmpN/SgG+CmpN/PlG+Use/Sub:»t K ;
 +Der1+Der/t+N+Sg+Acc+CmpN/SgN+CmpN/SgG+CmpN/PlG+Use/Ped:»g%> PxC ;
 +Der1+Der/t+N+Pl+Nom:»gat K ;
 +Der1+Der/t+N+Sg+Ill+CmpN/SgN+CmpN/SgG+CmpN/PlG+Use/Ped:»gasa%> PxV ;
 +Der1+Der/t+N+Pl+Nom+CmpN/SgN+CmpN/SgG+CmpN/PlG+Use/Ped:»gijddá%> Px1V ;
 +Der1+Der/t+N+Sg+Ill:»gij K ;
 +Der1+Der/t+N+Sg+Loc:»gis K ;
 +Der1+Der/t+N+Sg+Loc+CmpN/SgN+CmpN/SgG+CmpN/PlG+Use/Sub:»gin K ; ! !SOUTH
 +Der1+Der/t+N+Sg+Com:»gijn K ;
 +Der1+Der/t+N+Sg+Com+Use/Sub:»gijnna K ;
 +Der1+Der/t+N+Pl+Gen:»gijd K ;
 +Der1+Der/t+N+PlGenCmp:»gijd R ;
 +Der1+Der/t+N+Pl+Acc:»gijd K ;
 +Der1+Der/t+N+Pl+Ill:»gijdda K ;
 +Der1+Der/t+N+Pl+Loc:»gijn K ;
 +Der1+Der/t+N+Pl+Loc+CmpN/SgN+CmpN/SgG+CmpN/PlG+Use/Sub:»gijs K ; ! !SOUTH
 +Der1+Der/t+N+Pl+Loc+CmpN/SgN+CmpN/SgG+CmpN/PlG+Use/Sub:»gijnna K ;
 +Der1+Der/t+N+Pl+Com:»gijgujn K ;
 +Der1+Der/t+N+Pl+Com:»gij%- ENDLEX ; !guosai- ja beziiguin
 +Der1+Der/t+N+Sg+Loc+CmpN/SgN+CmpN/SgG+CmpN/PlG+Use/Ped:»gistti%> PxV ;
 +Der1+Der/t+N+Sg+Com+CmpN/SgN+CmpN/SgG+CmpN/PlG+Use/Ped:»gijnni%> PxV ;
 +Der1+Der/t+N+Pl+Gen+CmpN/SgN+CmpN/SgG+CmpN/PlG+Use/Ped:»gijddi%> PxV ;
 +Der1+Der/t+N+Pl+Acc+CmpN/SgN+CmpN/SgG+CmpN/PlG+Use/Ped:»gijddi%> PxV ;
 +Der1+Der/t+N+Pl+Ill+CmpN/SgN+CmpN/SgG+CmpN/PlG+Use/Ped:»gijddás%> PxC ;
 +Der1+Der/t+N+Pl+Loc+CmpN/SgN+CmpN/SgG+CmpN/PlG+Use/Ped:»gijnni%> PxV ;
 +Der1+Der/t+N+Pl+Com+CmpN/SgN+CmpN/SgG+CmpN/PlG+Use/Ped:»gijddi%> PxPlComV1 ;
 +Der1+Der/t+N+Ess:»hin K ;
 +Der1+Der/t+N+Sg+Nom+CmpN/SgN+CmpN/SgG+CmpN/PlG+Use/Ped:»h%> PxC ;
 +Der1+Der/t+N+Sg+Gen:»ha K ;
 +Der1+Der/t+N+SgGenCmp:»ha R ;
 +Der1+Der/t+N+Sg+Gen+CmpN/SgN+CmpN/SgG+CmpN/PlG+Use/Ped:»h%> PxC ;
 +Der1+Der/t+N+Sg+Acc:»ha K ;
 +Der1+Der/t+N+Sg+Acc+CmpN/SgN+CmpN/SgG+CmpN/PlG+Use/Ped:»h%> PxC ;
 +Der1+Der/t+N+Pl+Nom:»hat K ;
 +Der1+Der/t+N+Sg+Ill+CmpN/SgN+CmpN/SgG+CmpN/PlG+Use/Ped:»hasa%> PxV ;
 +Der1+Der/t+N+Pl+Nom+CmpN/SgN+CmpN/SgG+CmpN/PlG+Use/Ped:»hijddá%> Px1V ;
 +Der1+Der/t+N+Sg+Ill:»hij K ;
 +Der1+Der/t+N+Sg+Loc:»his K ;
 +Der1+Der/t+N+Sg+Loc+CmpN/SgN+CmpN/SgG+CmpN/PlG+Use/Sub:»hin K ; ! !SOUTH
 +Der1+Der/t+N+Sg+Com:»hijn K ;
 +Der1+Der/t+N+Sg+Com+Use/Sub:»hijnna K ;
 +Der1+Der/t+N+Pl+Gen:»hijd K ;
 +Der1+Der/t+N+PlGenCmp:»hijd R ;
 +Der1+Der/t+N+Pl+Acc:»hijd K ;
 +Der1+Der/t+N+Pl+Ill:»hijdda K ;
 +Der1+Der/t+N+Pl+Loc:»hijn K ;
 +Der1+Der/t+N+Pl+Loc+CmpN/SgN+CmpN/SgG+CmpN/PlG+Use/Sub:»hijs K ; ! !SOUTH
 +Der1+Der/t+N+Pl+Loc+CmpN/SgN+CmpN/SgG+CmpN/PlG+Use/Sub:»hijnna K ;
 +Der1+Der/t+N+Pl+Com:»hijgujn K ;
 +Der1+Der/t+N+Pl+Com:»hij%- ENDLEX ; !guosai- ja beziiguin
 +Der1+Der/t+N+Sg+Loc+CmpN/SgN+CmpN/SgG+CmpN/PlG+Use/Ped:»histti%> PxV ;
 +Der1+Der/t+N+Sg+Com+CmpN/SgN+CmpN/SgG+CmpN/PlG+Use/Ped:»hijnni%> PxV ;
 +Der1+Der/t+N+Pl+Gen+CmpN/SgN+CmpN/SgG+CmpN/PlG+Use/Ped:»hijddi%> PxV ;
 +Der1+Der/t+N+Pl+Acc+CmpN/SgN+CmpN/SgG+CmpN/PlG+Use/Ped:»hijddi%> PxV ;
 +Der1+Der/t+N+Pl+Ill+CmpN/SgN+CmpN/SgG+CmpN/PlG+Use/Ped:»hijddás%> PxC ;
 +Der1+Der/t+N+Pl+Loc+CmpN/SgN+CmpN/SgG+CmpN/PlG+Use/Ped:»hijnni%> PxV ;
 +Der1+Der/t+N+Pl+Com+CmpN/SgN+CmpN/SgG+CmpN/PlG+Use/Ped:»hijddi%> PxPlComV1 ;

LEXICON ACTORder !+CmpN/SgN +CmpN/SgG +CmpN/PlG !Long compound-forms
 +N: GOAHTILONGCMP ;
 +N+Sg+Nom: K ;
 +N+Sg+Nom+CmpN/SgN+CmpN/SgG+CmpN/PlG+Use/Ped: Px3V ;
 +N+Der/viđá+Adv:»viđá K ;
! +N+Der/viđi+Adv:»viđi K ;
 +N: EssV ;
 +N:X2 GOAHTA- ; ! Px sublexicon
 +N:X3 GOAHTAI ; ! Ill sublexicon, u-stem
 +N+Use/Sub: GOAHTAI ; ! Ill sublexicon
 +N:X4 GOADI- ; ! weak grade abs decl
 +N+Use/Sub:X5 GODII- ; ! weak gr dipth simpl
 +N:%^DISIMP GODII- ; ! weak gr dipth simpl
 +N:X6 GOADA- ; ! AG Px

!LEXICON ACTORLONGSHORTder !+CmpN/SgN +CmpN/SgG +CmpN/PlG !Sometimes long compound-forms not in use now
! +N: GOAHTILONGSHORTCMP ;
! +N+Sg+Nom: K ;
! +N+Sg+Nom: Px3V ; !^P^
! +N+Der/viđá+Adv:»X7viđá K ;
!! +N+Der/viđi+Adv:»X7viđi K ;
! +N: EssV ;
! +N: DenominalAdjsV1Long ; !not plausible
! +N: DenominalAdjsV2 ; !not plausible
! +N: DenominalNounsV ; !not plausible
 +N:X2 GOAHTA- ; ! Px sublexicon
 +N:X3 GOAHTAI ; ! Ill sublexicon
 +N+Use/Sub: GOAHTAI ; ! Ill sublexicon
 +N:X4 GOADI- ; ! weak grade abs decl
 +N+Use/Sub:X5 GODII- ; ! weak gr dipth simpl
 +N:%^DISIMP GODII- ; ! weak gr dipth simpl
 +N:X6 GOADA- ; ! AG Px
 +N:X8 GOADE- ; ! Ditto (?)


LEXICON ACTORTVder !+CmpN/SgN +CmpN/SgG +CmpN/PlG +CmpN/SgLeft +CmpN/SgNomLeft +CmpN/SgGenLeft +CmpN/PlGenLeft
 +N+SgNomCmp: R ;
 +N+Sg+Nom: K ;
 +N+Sg+Nom+CmpN/SgN+CmpN/SgG+CmpN/PlG+CmpN/SgLeft+CmpN/SgNomLeft+CmpN/SgGenLeft+CmpN/PlGenLeft+Use/Ped: Px3V ;
 +N+Der/viđá+Adv:»viđá K ;
! +N+Der/viđi+Adv:»viđi K ;
 +N: EssV ;
 +N:X2 GOAHTA- ; ! Px sublexicon
 +N:X3 GOAHTAI ; ! Ill sublexicon
 +N+Use/Sub: GOAHTAI ; ! Ill sublexicon
 +N:X4 GOADI- ; ! weak grade abs decl
 +N+Use/Sub:X5 GODII- ; ! weak gr dipth simpl
 +N:%^DISIMP GODII- ; ! weak gr dipth simpl
 +N:X6 GOADA- ; ! AG Px
! +N: DenominalAdjsV1Long ; !not plausible
! +N: DenominalAdjsV2 ; !not plausible
! +N: DenominalNounsV ; !not plausible

!LEXICON ACTORLONGSHORTTVder not in use at the moment!+CmpN/SgNCmp +SgGenCmp +PlGenCmp +SgLeft +SgNomLeft +SgGenLeft +PlGenLeft
! +N+SgNomCmp: R ;
! +N+SgNomCmp:X7 R ;
! +N+SgCmp:W3 R ; !SUB
! +N+Sg+Nom: K ;
! +N+Sg+Nom: Px3V ; !^P^
! +N+Der/viđá+Adv:»X7viđá K ;
!! +N+Der/viđi+Adv:»X7viđi K ;
! +N: EssV ;
!! +N: DenominalAdjsV1Long ; !not plausible
!! +N: DenominalAdjsV2 ; !not plausible
!! +N: DenominalNounsV ; !not plausible
! +N:X2 GOAHTA- ; ! Px sublexicon
! +N:X3 GOAHTAI ; ! Ill sublexicon
! +N:X4 GOADI- ; ! weak grade abs decl
! +N+Use/Sub:X5 GODII- ; ! weak gr dipth simpl
! +N:%^DISIMP GODII- ; ! weak gr dipth simpl
! +N:X6 GOADA- ; ! AG Px
! +N:X8 GOADE- ; ! Ditto (?)


! Adjective derivation
! - - - - - - - - - -


LEXICON LAS
 +Attr:%> ATTR ;  ! To capture the attributive forms before going to N lexica.
 VUOHTA ;
 MUSH ;

LEXICON LEXMUSH
 +N: MUSH ;

LEXICON MUSH  ! Deverbal nouns
 : JOHTOLAT0 ;
 :a MUSSHA ;
! +Der/viđi+Adv:»X7#viđi K ;
 +Der/viđá+Adv:»X7#viđá K ;

LEXICON MUSSHA
 +Sg+Nom+Use/Ped:%> PxV ;
 +Ess:%>n K ;
 +Ess+Use/Ped:%>n%> PxC ;
 :%> LASJOBL ;

LEXICON BUOREMUSS
 : BUOREMUS ;

LEXICON BUOREMUS
 +Attr:%> K ; ! Attributive superlatives
 +Sg+Nom:%> K ;
! JOHTOLAT0 ; !replaced to avoid compound
! VUOHTA ;
 :a%> BUOREMUSSA- ;

LEXICON BUOREMUSSA-
 +Ess:n K ;
 +Der2+Der/at+Adv:X8t K ;
 +Sg+Nom+Use/Marg+Use/Ped: PxV ;
 +Ess+Use/Ped:n%> PxC ;
 EABBUCASE2 ;

LEXICON LEXDIMINC
! +N:X4 DIMINC ;
 +N:%> DIMINC ;

LEXICON DIMINC
 MALIS0 ;
 MALLAS- ;

LEXICON DIMINV
 JOHTOLAT0 ;
 :a%> JOHTOLAHKA- ;

LEXICON HEAPMI
 +Sg+Nom+Use/Sub:X1 K ;
 +Sg+Nom:X7 K ;
 +Sg+Nom+Use/Ped: PxV ;
 LASJOBL ;
 +Der2+Der/at+Adv:X8t K ;

LEXICON LAGAN
 +A+Attr:%> K ;
!:%> EABBO/EAMOS ;			!no comp.
 +A+Sg+Nom:%> K ;
 +A: VUOHTA ;
 +A+Ess:%>in K ;
 +A+Sg+Nom+Use/Ped:00%> PxC ;
 +A+Sg+Gen:%>a K ;
 +A+Sg+Gen+Use/Sub:%> K ;
 +A+SgGenCmp:%>a R ;
 +A+Sg+Gen+Use/Ped:%> PxC ;
 +A+Sg+Acc:%>a K ;
 +A+Sg+Acc:%> K ;
 +A+Sg+Acc+Use/Ped:%> PxC ;
 +A+Pl+Nom:%>at K ;
 +A+Sg+Ill+Use/Ped:%>asa%> PxV ;
 +A+Pl+Nom+Use/Ped:%>ijddá%> Px1V ;
 +A+Sg+Ill:%>ij K ;
 +A+Sg+Loc:%>is K ;
 +A+Sg+Loc+Use/Sub:%>in K ; ! !SOUTH
 +A+Sg+Com:%>ijn K ;
 +A+Sg+Com+Use/Sub:%>ijnna K ;
 +A+Pl+Gen:%>ijd K ;
 +A+PlGenCmp:%>ijd R ;
 +A+Pl+Acc:%>ijd K ;
 +A+Pl+Ill:%>ijdda K ;
 +A+Pl+Loc:%>ijn K ;
 +A+Pl+Loc+Use/Sub:%>ijnna K ;
 +A+Pl+Loc+Use/Sub:%>ijs K ; ! !SOUTH
 +A+Pl+Com:%>ijgujn K ;
 +A+Pl+Com:%>ij%- ENDLEX ; !guosai- ja beziiguin
 +A+Sg+Loc+Use/Ped:%>istti%> PxV ;
 +A+Sg+Com+Use/Ped:%>ijnni%> PxV ;
! +A+Pl+Nom:%>ijddi%> PxV ; !^P^
 +A+Pl+Gen+Use/Ped:%>ijddi%> PxV ;
 +A+Pl+Acc+Use/Ped:%>ijddi%> PxV ;
 +A+Pl+Ill+Use/Ped:%>ijddás%> PxC ;
 +A+Pl+Loc+Use/Ped:%>ijnni%> PxV ;
 +A+Pl+Com+Use/Ped:%>ijddi%> PxPlComV1 ;
 -+Use/Circ:#- ProperNoun ; ! ! Definitely circular x 35000.


LEXICON AHKASAS
 +A+Attr:aš%> K ;
 +A+Sg+Nom:aš%> K ;
 +A+Sg+Nom+Use/Ped:ažža%> PxV ; ! ! tentative.
 +A+SgNomCmp:aš%> R ;
 +A+Ess:ažža%>n K ;
 +A+Ess+Use/Ped:ažža%>n%> PxC ;
 +A:aš VUOHTA ;
 +A:ažža%> LASJOBL ;
! :ažž DEARVVASLAS ; !not here since these have no comp. forms

LEXICON ETNOLOGALAS	!like AHKASAS but with adverbs
AHKASAS ; 
 +A+Der2+Der/at+Adv:ačča%>t K ;


LEXICON SISKKALDAS
 +A+Attr:as%> K ;
 +A+Sg+Nom:as%> K ;
 +A+Sg+Nom+Use/Ped:assa%> PxV ; ! ! tentative.
 +A+SgNomCmp:as%> R ;
 +A+Ess:assa%>n K ;
 +A+Ess+Use/Ped:assa%>n%> PxC ;
 +A:as VUOHTA ;
 +A+Der2+Der/at+Adv:asa%>t K ;
 +A:assa%> EABBUCASE2 ;	!not to LASJOBL



LEXICON DenominalAdjsV1
 +Der1+Der2+Der/heapmi+A:»W4heapmi%> HEAPMI ;
 +Der1+Der2+Der/heapmi+A+Ess:»W4heapmi%>X1n K ;
 +Der1+Der2+Der/heapmi+A+Ess+Use/Ped:»W4heapmi%>X1n%> PxC ;
 +Der1+Der2+Der/heapmi+A+Ess+Use/Ped:»W4heapmi%>X7n%> PxC ;
 +Der1+Der2+Der/heapmi+A+Sg+Nom+Use/Sub:»W4hin K ;		!
 +Der1+Der2+Der/heapmi+A+Attr:»W4his%> ATTR ;
 +Der1+Der2+Der/heapmi+A:»W4h EABBO/EAMOS_CONT ;
 +Der1+Der2+Der/huvva+V+IV:»W4huvva%> BOAHTIINCH ;
 +Der1+Der/huhtti+V+TV:»W4huhtti%> DIEHTIStem ;

LEXICON DenominalAdjsV1Long
 +Der1+Der2+Der/heapmi+A:»X4heapmi%> HEAPMI ;
 +Der1+Der2+Der/heapmi+A+Ess:»X4heapmi%>X1n K ;
 +Der1+Der2+Der/heapmi+A+Ess+Use/Sub:»X4heapmi%>X7n K ;
 +Der1+Der2+Der/heapmi+A+Ess+Use/Ped:»X4heapmi%>X1n%> PxC ;
 +Der1+Der2+Der/heapmi+A+Ess+Use/Ped:»X4heapmi%>X7n%> PxC ;
 +Der1+Der2+Der/heapmi+A+Sg+Nom+Use/Sub:»X4hin K ;		!
 +Der1+Der2+Der/heapmi+A+Attr:»X4his%> ATTR ;
 +Der1+Der2+Der/heapmi+A:»X4h EABBO/EAMOS_CONT ;
 +Der1+Der2+Der/huvva+V+IV:»X4huvva%> BOAHTIINCH ;
 +Der1+Der/huhtti+V+TV:»X4huhtti%> DIEHTIStem ;

LEXICON DenominalAdjsV1Short
 +Der1+Der2+Der/heapmi+A:»X8heapmi%> HEAPMI ;
 +Der1+Der2+Der/heapmi+A+Ess:»X8heapmi%>X1n K ;
 +Der1+Der2+Der/heapmi+A+Ess+Use/Sub:»X8heapmi%>X7n K ;
 +Der1+Der2+Der/heapmi+A+Ess+Use/Ped:»X8heapmi%>X1n%> PxC ;
 +Der1+Der2+Der/heapmi+A+Ess+Use/Ped:»X8heapmi%>X7n%> PxC ;
 +Der1+Der2+Der/heapmi+A+Sg+Nom+Use/Sub:»X8hin K ;		!
 +Der1+Der2+Der/heapmi+A+Attr:»X8his%> ATTR ;
! +Der1+Der2+Der/heapmi+A:»X8his VUOHTA ; !moved to LEXICON VUOHTA
 +Der1+Der2+Der/heapmi+A:»X8h EABBO/EAMOS_CONT ;
 +Der1+Der2+Der/huvva+V+IV:»X8huvva%> BOAHTIINCH ;
 +Der1+Der/huhtti+V+TV:»X8huhtti%> DIEHTIStem ;




LEXICON DenominalAdjsV2
 +Der1+Der/laš+A:»X6l EABBO/EAMOS_CONT ;		!WeG
 +Der1+Der/laš:»X6lažž DEARVVASLAS ;		!WeG
! +Der1+Der/laš+A:»X6l EABBO/EAMOS_CONT ; !double pointing

LEXICON DenominalAdjsC
 +Der1+Der/laš:»#l DABALAS ;
 +Der1+Der2+Der/heapmi+A:»W4#heapmi%> HEAPMI ;
 +Der1+Der2+Der/heapmi+A+Ess:»W4#heapmi%>X1n K ;
 +Der1+Der2+Der/heapmi+A+Ess+Use/Sub:»W4#heapmi%>X7n K ;
 +Der1+Der2+Der/heapmi+A+Ess+Use/Ped:»W4#heapmi%>X1n%> PxC ;
 +Der1+Der2+Der/heapmi+A+Ess+Use/Ped:»W4#heapmi%>X7n%> PxC ;
 +Der1+Der2+Der/heapmi+A+Attr:»W4#his%> ATTR ;
! +Der1+Der2+Der/heapmi+A:»W4#his VUOHTA ; !moved to LEXICON VUOHTA

LEXICON DenominalAdjsCLong
 +Der1+Der/laš:»#l DABALAS ;
 +Der1+Der2+Der/heapmi+A:»#heapmi%> HEAPMI ;
 +Der1+Der2+Der/heapmi+A+Ess:»#heapmi%>X1n K ;
 +Der1+Der2+Der/heapmi+A+Ess+Use/Sub:»#heapmi%>X7n K ;
 +Der1+Der2+Der/heapmi+A+Ess+Use/Ped:»#heapmi%>X1n%> PxC ;
 +Der1+Der2+Der/heapmi+A+Ess+Use/Ped:»#heapmi%>X7n%> PxC ;
 +Der1+Der2+Der/heapmi+A+Attr:»#his%> ATTR ;
! +Der1+Der2+Der/heapmi+A:»#his VUOHTA ; !moved to LEXICON VUOHTA

LEXICON DenominalAdjsCShort
 +Der1+Der/laš:»#l DABALAS ;
 +Der1+Der2+Der/heapmi+A:»X7#heapmi%> HEAPMI ;
 +Der1+Der2+Der/heapmi+A+Ess:»X7#heapmi%>X1n K ;
 +Der1+Der2+Der/heapmi+A+Ess+Use/Sub:»X7#heapmi%>X7n K ;
 +Der1+Der2+Der/heapmi+A+Ess+Use/Ped:»X7#heapmi%>X1n%> PxC ;
 +Der1+Der2+Der/heapmi+A+Ess+Use/Ped:»X7#heapmi%>X7n%> PxC ;
 +Der1+Der2+Der/heapmi+A+Attr:»X7#his%> ATTR ;
! +Der1+Der2+Der/heapmi+A:»X7#his VUOHTA ; !moved to LEXICON VUOHTA


LEXICON DenominalAdjsV3 !+CmpN/SgN +CmpN/SgG +CmpN/PlG !from Propernames
 +Der1+Der/laš+A+Attr:»X6lažž%> ATTR ;
 +Der1+Der/laš+A:»X6lažž JOHTOLAT0 ;
! +Der1+Der/laš+A:»X6lažž VUOHTA ;
 +Der1+Der/laš+A+Sg+Nom+CmpN/SgN+CmpN/SgG+CmpN/PlG+Use/Ped:»X6lažža%> PxV ; ! ! tentative.
 +Der1+Der/laš+A+Ess:»X6lažža%>n K ;
 +Der1+Der/laš+A+Ess+CmpN/SgN+CmpN/SgG+CmpN/PlG+Use/Ped:»X6lažža%>n%> PxC ; ! ! tentative, check.
 +Der1+Der/laš+A:»X6lažža%> LASJOBL ;


LEXICON DenominalAdjsC2 !+CmpN/SgN +CmpN/SgG +CmpN/PlG	!from Propernames
 +Der1+Der/laš+A+Attr:»#lažž%> ATTR ;
 +Der1+Der/laš+A:»#lažž JOHTOLAT0 ;
! +Der1+Der/laš+A:»#lažž VUOHTA ;
 +Der1+Der/laš+A+Sg+Nom+CmpN/SgN+CmpN/SgG+CmpN/PlG+Use/Ped:»#lažža%> PxV ; ! ! tentative.
 +Der1+Der/laš+A+Ess:»#lažža%>n K ;
 +Der1+Der/laš+A+Ess+CmpN/SgN+CmpN/SgG+CmpN/PlG+Use/Ped:»#lažža%>n%> PxC ; ! ! tentative, check.
 +Der1+Der/laš+A:»#lažža%> LASJOBL ;

LEXICON DenominalAdjsV4 !+CmpN/SgN +CmpN/SgG +CmpN/PlG  !from Propernames
 +Der1+Der/laš+A+Attr:»X6lažž%> ATTR ;
 +Der1+Der/laš+A:»X6lažž JOHTOLAT0 ;
! +Der1+Der/laš+A:»X6lažž VUOHTA ;
 +Der1+Der/laš+A+Sg+Nom+CmpN/SgN+CmpN/SgG+CmpN/PlG+Use/Ped:»X6lažža%> PxV ; ! ! tentative.
 +Der1+Der/laš+A+Ess:»X6lažža%>n K ;
 +Der1+Der/laš+A+Ess+CmpN/SgN+CmpN/SgG+CmpN/PlG+Use/Ped:»X6lažža%>n%> PxC ; ! ! tentative, check.
 +Der1+Der/laš+A:»X6lažža%> LASJOBL ;

LEXICON DenominalAdjsC3 !+CmpN/SgN +CmpN/SgG +CmpN/PlG	 !from Propernames
 +Der1+Der/laš+A+Attr:»#lažž%> ATTR ;
 +Der1+Der/laš+A:»#lažž JOHTOLAT0 ;
! +Der1+Der/laš+A:»#lažž VUOHTA ;
 +Der1+Der/laš+A+Sg+Nom+CmpN/SgN+CmpN/SgG+CmpN/PlG+Use/Ped:»#lažža%> PxV ; ! ! tentative.
 +Der1+Der/laš+A+Ess:»#lažža%>n K ;
 +Der1+Der/laš+A+Ess+CmpN/SgN+CmpN/SgG+CmpN/PlG+Use/Ped:»#lažža%>n%> PxC ; ! ! tentative, check.
 +Der1+Der/laš+A:»#lažža%> LASJOBL ;

LEXICON LASJOBL
 +Sg+Gen:X4 K ;
 +Sg+Gen:X8 K ;
 +SgGenCmp:X4 R ;
 +SgGenCmp:X8 R ;
! +Sg+Gen:X4 PxV ; !^P^
! +Sg+Gen:X8 PxV ; !^P^
 +Sg+Gen+Use/Ped:X2 Px1V ;
 +Sg+Gen+Use/Ped:X6 Px2V ;
 +Sg+Gen+Use/Ped:X4 Px3V ;
 +Sg+Acc:X4 K ;
 +Sg+Acc:X8 K ;
 +Sg+Acc+Use/Ped:X2 Px1V ;
 +Sg+Acc+Use/Ped:X6 Px2V ;
 +Sg+Acc+Use/Ped:X4 Px3V ;
! +Sg+Acc:X4 PxV ; !^P^
! +Sg+Acc:X8 PxV ; !^P^
 +Sg+Ill+Use/Sub:j K ;
 +Sg+Ill:X3j K ;
 +Sg+Ill+Use/Sub:j K ;
! +Sg+Ill:s%> PxC ; !^P^
 +Sg+Ill+Use/Ped:X2s%> PxC ;
 +Sg+Loc:X4s K ;
 +Sg+Loc:X8s K ;
 +Sg+Loc+Use/Sub:X4n K ; ! !SOUTH
 +Sg+Loc+Use/Sub:X8n K ; ! !SOUTH
 +Sg+Loc+Use/Ped:X4st%> PxC ;
 +Sg+Loc+Use/Ped:X8st%> PxC ;
 +Sg+Com+Use/Sub:X5jn K ;
 +Sg+Com:%^DISIMPjn K ;
 +Sg+Com+Use/Ped+Use/Sub:X5jn%> PxC ;
 +Sg+Com+Use/Ped:%^DISIMPjn%> PxC ;
 +Pl+Nom:X4t K ;
 +Pl+Nom+Use/Sub:X4k K ; ! !Skániid dialect
 +Pl+Nom+Use/Ped+Use/Sub:X5jd%> Px1C ;
 +Pl+Nom+Use/Ped:%^DISIMPjd%> Px1C ;
 +Pl+Gen+Use/Sub:X5jd K ;
 +Pl+Gen:%^DISIMPjd K ;
 +PlGenCmp+Use/Sub:X5jd R ;
 +PlGenCmp:%^DISIMPjd R ;
 +Pl+Gen+Use/Ped+Use/Sub:X5jd%> PxC ;
 +Pl+Gen+Use/Ped:%^DISIMPjd%> PxC ;
 +Pl+Acc+Use/Sub:X5jd K ;
 +Pl+Acc:%^DISIMPjd K ;
 +Pl+Acc+Use/Ped+Use/Sub:X5jd%> PxC ;
 +Pl+Acc+Use/Ped:%^DISIMPjd%> PxC ;
 +Pl+Ill+Use/Sub:X5jde K ;
 +Pl+Ill:%^DISIMPjde K ;
 +Pl+Ill+Use/Ped+Use/Sub:X5jdasa%> PxV  ;
 +Pl+Ill+Use/Ped:%^DISIMPjdasa%> PxV  ;
 +Pl+Loc+Use/Sub:X5jn K ;
 +Pl+Loc:%^DISIMPjn K ;
 +Pl+Loc+Use/Ped+Use/Sub:X5jn%> PxC ;
 +Pl+Loc+Use/Ped:%^DISIMPjn%> PxC ;
 +Pl+Com+Use/Sub:X5jgujn K ;
 +Pl+Com:%^DISIMPjgujn K ;
 +Pl+Com+Use/Sub:X5j%- ENDLEX ; !guosai- ja beziiguin
 +Pl+Com:%^DISIMPj%- ENDLEX ; !guosai- ja beziiguin
 +Pl+Com+Use/Ped+Use/Sub:X5jd%> PxPlComC ;
 +Pl+Com+Use/Ped:%^DISIMPjd%> PxPlComC ;

!LEXICON AGADJECT !Denominal Adj's with Deriv. -ag/og
! agat:agag BEAKKAN "aged A" ;


! Adverbs from adjectives

LEXICON ADVV
 +Der2+Der/at+Adv:Q7t K ;

LEXICON ADVC
 +Der2+Der/at+Adv:it K ;




! Adjectives from nouns

LEXICON AGAdj
 +A+Attr:%> K ;
! +A: VUOHTA ; pointer to VUOHTA in GAPPUS0
 +A:%> GAPPUS0 ;
 +A+Sg+Gen:%>a K ; ! Stem vowel -a-, no short genitive
 +A+Sg+Acc:%>a K ;
 +A+Pl+Nom:%>at K ;
 +A:%>i MALLASI-/NUORABU- ;  ! obl
 +A+Sg+Nom+Use/Ped:%> PxC ;
 +A+Sg+Gen+Use/Ped:%> PxC ;
 +A+SgGenCmp:%> R ;
 +A+Sg+Acc+Use/Ped:%> PxC ;
 +A+Sg+Ill+Use/Ped:%>asa%> PxV ;
 +A+Sg+Gen+Use/Sub:%> K ;
 +A+Sg+Acc+Use/Sub:%> K ;
 +A+Pl+Nom+Use/Ped:%>iiddá%> Px1V ;






! -------------------
! Possessive suffixes
! -------------------

LEXICON PxV
 :X2 Px1V ;
 :X2 Px2V ;
 :X1 Px3V ;

LEXICON PxV2
 : Px1V ;
 : Px2V ;
 : Px3V ;

LEXICON Px1V
 +PxSg1:n K ;
 +PxSg1+Use/Sub:m9 K ; ! !SOUTH
 +PxDu1:me K ;
 +PxPl1:met K ;


LEXICON Px1C
 +PxSg1:an K ;
 +PxSg1+Use/Sub:am9 K ; ! !SOUTH
 +PxDu1:eame K ;
 +PxPl1:eamet K ;

LEXICON Px2V
 +PxSg2:t K ;
 +PxDu2:de K ;
 +PxPl2:det K ;

LEXICON Px3V
 +PxSg3:s K ;
 +PxDu3:ska K ;
 +PxPl3:set K ;

!LEXICON PxSgV !Sg only
! +PxSg1:n K;
! +PxSg1:m9 K; !SUB !SOUTH
! +PxSg2:t K;
! +PxSg3:s K;

LEXICON PxA
! symposiaskka
 +PxSg1:n K ;
 +PxSg1+Use/Sub:m9 K ; ! !SOUTH
 +PxSg2:t K ;
 +PxSg3:s K ;
 +PxDu1:me K ;
 +PxDu2:tte K ;
 +PxDu3:skka K ;
 +PxPl1:met K ;
 +PxPl2:ttet K ;
 +PxPl3:set K ;

LEXICON PxC
 +PxSg1:an K ;
 +PxSg1+Use/Sub:am9 K ; ! !SOUTH
 +PxSg2:at K ;
 +PxSg3:is K ;
 +PxDu1:eame K ;
 +PxDu2:eatte K ;
 +PxDu3:easkka K ;
 +PxPl1:eamet K ;
 +PxPl2:eattet K ;
 +PxPl3:easet K ;

LEXICON PxPlComC
 +PxSg1:angujn K ;
 +PxSg2:atgujn K ;
 +PxSg3:isgujn K ;
 +PxDu1:eamegujn K ;
 +PxDu2:eattegujn K ;
 +PxDu3:easkkagujn K ;
 +PxPl1:eametgujn K ;
 +PxPl2:eattetgujn K ;
 +PxPl3:easetgujn K ;

LEXICON PxPlComV1
 :X2 PxPlCom12V ;
 :X1 PxPlCom3V ;

LEXICON PxPlCom12V
 +PxSg1:ngujn K ;
 +PxSg2:tgujn K ;
 +PxDu1:megujn K ;
 +PxDu2:degujn K ;
 +PxPl1:metgujn K ;
 +PxPl2:detgujn K ;

LEXICON PxPlCom3V
 +PxSg3:sgujn K ;
 +PxDu3:skagujn K ;
 +PxPl3:setgujn K ;













! ================
! Verb conjugation
! ================



! ---------------------------------
! Basic lexica for bisyllabic verbs
! ---------------------------------


! Modals
! ------

! These are treated separately because
!  modals do not participate in derivation

LEXICON GALGA
 +V+IV+Ind+Prs:%> PrsV ;
 +V+IV+Ind+Prt:%> PrtV ;
 +V+IV+Pot+Prs:%>Q7ž PotC ;
 +V+IV+Cond:%> CondV1 ;
 +V+IV:%> NominalFormsV1 ;
 +V+IV:%>X2 NominalFormsV4 ;
 +V+IV+Der3+Der/muš+N:»mušš@C.NeedNoun@ MUSH ;



LEXICON FERTE
 +V+IV+Ind+Prs:%>Y5 VSufDOHPPE ;
 +V+IV+Cond:%>Y5 CondV2 ;
 +V+IV+Pot+Prs:%>Y5ž PotC ;
 +V+IV+Ind:%>j CSufDOHPPE ;
 +V+IV+Ind+Prt:%>Y6 PrtV1 ;
 +V+IV:%> NominalFormsV4 ;
 +V+IV:%> NominalFormsV1 ;
 +V+IV+Der3+Der/muš+N:»mušš@C.NeedNoun@ MUSH ;


! Ordinary bisyllabic verbs
! -------------------------


LEXICON ARVI !Bisyllabic Impersonal Verbs!
 +V+IV: DeverbalVerbsARVI ;
 :%> ARVICnj ;

LEXICON ARVALADDA !Already derived words (except words ending -uššat)
 :%> ARVICnj ;


LEXICON DIEHTI      !Bisyllabic i-verbs with Personal Passive
 +V+TV:%> DIEHTIStem ;
 +V+TV: DeverbalVerbsDIEHTI ;

LEXICON BORRA      !Bisyllabic a- and u-verbs with Personal Passive
 +V+TV:%> DIEHTIStem ;
 +V+TV: DeverbalVerbsBORRA ;
 
LEXICON OAHPPA      !Like BORRA but without Deverbal verb -stuvva
 +V+TV:%> DIEHTIStem ;
 +V+TV+Der1+Der/st+V:»W4st MUITALStem ;
 +V+TV+Der1+Der/st+V+Der2+Der/alla+V:»W5stalla%> DIEHTALADDAStem ;
 +V+TV+Der1+Der/st+V+Der2+Der/adda+V:»W5stadda%> DIEHTALADDAStem ;
 +V+TV+Der1+Der/st+V+Der2+Der/alla+V:»W7stalla%> DIEHTALADDAStem ;
 +V+TV+Der1+Der/st+V+Der2+Der/adda+V:»W7stadda%> DIEHTALADDAStem ;
 +V+TV+Der1+Der/st+V+Der2+Der/ahtti+V+TV:»W4stahtti%> DIEHTIStem ;
 +V+TV+Der1+Der/st+V+Der2+Der/asti+V:»W4stas'ti%> DIEHTALADDAStem ;
 +V+TV+Der1+Der/st+V+Der2+Der/easti+V:»W4steas'ti%> DIEHTALADDAStem ;
 +V+TV+Der1+Der/l+V:»l MUITALStem ;
 +V+TV+Der1+Der/l+V+Der2+Der/adda+V:»W6ladda%> DIEHTALADDAStem ;
 +V+TV+Der1+Der/l+V+Der2+Der/adda+V:»X2ladda%> DIEHTALADDAStem ;
 +V+TV+Der1+Der/l+V+Der2+Der/ahtti+TV:»lahtti%> DIEHTIStem ;
 +V+TV+Der1+Der/l+V+Der2+Der/asti:»las'ti%> DIEHTALADDAStem ;
 +V+TV+Der1+Der/l+V+Der2+Der/easti:»leas'ti%> DIEHTALADDAStem ;
 +V+TV+Der1+Der/h+V+TV:»X4h MUITALStem ;
 +V+TV+Der1+Der/h+V+Der2+Der/alla+V:»Q4halla%> DIEHTALADDAStem ;
 +V+TV+Der1+Der/h+V+Der2+Der/adda+V:»Q4hadda%> DIEHTALADDAStem ;
 +V+TV+Der1+Der/h+V+Der2+Der/ahtti+V+TV:»X4hahtti%> DIEHTIStem ;
 +V+TV+Der1+Der/h+V+Der2+Der/asti+V:»X4has'ti%> DIEHTALADDAStem ;
 +V+TV+Der1+Der/h+V+Der2+Der/easti+V:»X4heas'ti%> DIEHTALADDAStem ;
 +V+TV+Der1+Der2+Der/halla+V:»X6halla%> BOAHTIINCH ;
 +V+TV+Der1+Der/d+V:»Q8d MUITALStem ;


LEXICON DEAKCU  !as BORRA for u-verbs with dim -astit, and a-verbs šith dim -istit that are hardcoded
 +V+TV:%> DIEHTIStem ;
 +V+TV: DeverbalVerbsBOLTU ;

LEXICON DIEHTISHORT      !Short actio compound-form
 +V+TV:%> DIEHTISHORTStem ;
 +V+TV: DeverbalVerbsDIEHTI ;

LEXICON DIEHTILONGSHORT      !Long and short actio compound-form
 +V+TV:%> DIEHTILONGSHORTStem ;
 +V+TV: DeverbalVerbsDIEHTI ;



LEXICON DIEHTALADDA   !Already derived words (except words ending -uššat and -httit) - no actio as first part of compounds
 +V+TV:%> DIEHTALADDAStem ;

LEXICON HAHTTIT   !Four-syll kausatives on -httit
 +V+TV:%> DIEHTIStem ;

LEXICON DAHTU ! As diehti, but -ut verbs, thus without short passive
 +V+TV:%>Y7j PASSIVE ;
 +V+TV+Der2+Der/PassL+V+Der3+Der/supmi+N+Sg+Ill:»Y7supmái K ;
 +V+TV:%> DIEHTIINCH ;
 +V+TV: DeverbalVerbsBORRA ;

LEXICON BOLTU ! As dáhtu but with dim -astit that are harcoded
 +V+TV:%>Y7j PASSIVE ;
 +V+TV+Der2+Der/PassL+V+Der3+Der/supmi+N+Sg+Ill:»Y7supmái K ;
 +V+TV:%> DIEHTIINCH ;
 +V+TV: DeverbalVerbsBOLTU ;

LEXICON ALLU ! -ut verbs, thus without short passive
 +V+IV:%>Y7j SG3PASS ;
 +V+IV:%> BOAHTIINCH ;
 +V+IV: DeverbalVerbsDIEVVA ;



LEXICON BOAHTI ! Bisyllabic i-verbs without Personal Passive but with Actor
 +V+IV:%> BOAHTIStem ;
 +V+IV: DeverbalVerbsBOAHTI ;

LEXICON BOAHTILONGSHORT !!Long and short actio compound-form
 +V+IV:%> BOAHTILONGSHORTStem ;
 +V+IV: DeverbalVerbsBOAHTI ;

LEXICON DIEVVA ! Bisyllabic a- and u-verbs without Personal Passive but with Actor
 +V+IV:%> BOAHTIStem ;
 +V+IV: DeverbalVerbsDIEVVA ;

LEXICON BOAZZU !as DIEVVA for u-verbs with dim -astit, that are hardcoded
 +V+IV:%> BOAHTIStem ;
 +V+IV: DeverbalVerbsBINDU ;


LEXICON BINDU !as DIEVVA (but without short passive) for u-verbs with dim -astit, that are hardcoded
 +V+IV:%>Y7j SG3PASS ;
 +V+IV+Der2+Der/PassL+V+Der3+Der/supmi+N+Sg+Ill:»Y7supmái K ;
 +V+IV:%> BOAHTIINCH ;
 +V+IV: DeverbalVerbsBINDU ;


LEXICON BOAHTALADDA !Already derived words (except words ending -uššat) - no actio as first part of compounds
 +V+IV:%> BOAHTALADDAStem ;

LEXICON MAHTI ! Bisyllabic Verbs without Personal Passive but with Acc obj.
 +V+TV:%> DIEHTIStem ;
 +V+TV: DeverbalVerbsBOAHTI ;
! This lexicon goes as BOAHTI except for the TV tag.
! The reason is that máhtit takes acc objects, but does not have passive.

LEXICON MAHTALADDA !Already derived words (except words ending -uššat)
 +V+TV:%> DIEHTALADDAStem ;

LEXICON RAIMMAHALLA     !passives on -hallat and INCHOATIVES on -stuvvat
 +V+IV:%> BOAHTIINCH ;

LEXICON UVVA     !passives -uvvat
 +V+IV:uvva%> BOAHTIINCH ;
 +V+IV+Der2+Der/ahtti+V+TV:»uhtti%> DIEHTIStem ;

LEXICON DOAROSTUVVA     !INCHOATIVES on -stuvvat
 +V+TV:%> DIEHTIINCH ;


!LEXICON CIELGA  ! Bisyllabic Verbs without Personal Passive and without Actor
!no words directed here at the moment
!+V+IV: SG3PASSV ;
!+V+IV+Der3+Der/goahti+V:»goah'ti%> BOAHTICnj ;
!+V+IV:%> BOAHTICnj ;
!+V+IV: DeverbalNounsDOHPPE- ;



! Intermediate lexica for even-syllable verbs
!  - - - - - - - - - - - - - - - - - - - - - -


LEXICON DIEHTIStem
 :Y7j PASSIVE ;
 +Der2+Der/PassL+V+Der3+Der/supmi+N+Sg+Ill:»Y7supmái K ;
 +Der/PassS+V:»Y7  OT-PASSIVE ;
 DIEHTIINCH ;

LEXICON DIEHTALADDAStem
 :Y7j PASSIVE ;
! +Der2+Der/PassL+V+Der3+Der/supmi+N+Sg+Ill:»Y7supmái K ; !not necessary here
 +Der/PassS+V:»Y7  OT-PASSIVE ;
 DIEHTALADDAINCH ;

LEXICON DIEHTISHORTStem
 :Y7j PASSIVE ;
 +Der2+Der/PassL+V+Der3+Der/supmi+N+Sg+Ill:»Y7supmái K ;
 +Der/PassS+V:»Y7  OT-PASSIVE ;
 DIEHTISHORTINCH ;

LEXICON DIEHTILONGSHORTStem
 :Y7j PASSIVE ;
 +Der2+Der/PassL+V+Der3+Der/supmi+N+Sg+Ill:»Y7supmái K ;
 +Der/PassS+V:»Y7 OT-PASSIVE ;
 DIEHTILONGSHORTINCH ;


LEXICON BOAHTIStem
 SG3PASSV ;
 BOAHTIINCH ;

LEXICON BOAHTALADDAStem
 SG3PASSV ;
 BOAHTALADDAINCH ;

LEXICON BOAHTILONGSHORTStem
 SG3PASSV ;
 DIEHTILONGSHORTINCH ;

LEXICON DIEHTIINCH
 DeverbalNounsDIEHTI ;
 +Der3+Der/goahti+V:»goah'ti%> BOAHTICnj " INCH" ;
 BOAHTICnj ;

LEXICON BOAHTIINCH
 DeverbalNounsBOAHTI ;
 +Der3+Der/goahti+V:»goah'ti%> BOAHTICnj " INCH" ;
 BOAHTICnj ;

LEXICON BOAHTALADDAINCH
 DeverbalNounsBOAHTALADDA ;
 +Der3+Der/goahti+V:»goah'ti%> BOAHTICnj " INCH" ;
 BOAHTICnj ;

LEXICON DIEHTALADDAINCH
 DeverbalNounsDIEHTALADDA ;
 +Der3+Der/goahti+V:»goah'ti%> BOAHTICnj " INCH" ;
 BOAHTICnj ;

LEXICON DIEHTISHORTINCH
DeverbalNounsDIEHTISHORT ;
 +Der3+Der/goahti+V:»goah'ti%> BOAHTICnj ;
 BOAHTICnj ;

LEXICON DIEHTILONGSHORTINCH
DeverbalNounsDIEHTILONGSHORT ;
 +Der3+Der/goahti+V:»goah'ti%> BOAHTICnj ;
 BOAHTICnj ;


LEXICON BOAHTICnj
 +Ind+Prs: PrsV ;
 +Ind+Prt: PrtV ;
 +Pot+Prs:Q7ž PotC ;
 +Cond: CondV1 ;
 +Imprt: ImprtVA ;
 NominalFormsV ;


LEXICON CondV1
 +Prs:X6š CondBOAHTI ;         ! General -š- forms
 +Prs+Use/Sub:Q4l CondBOAHTI ;         ! !     -l- forms soappulin
 +Prs+Use/NG:X6l CondBOAHTI ;         !   ! -l- forms soppolin

LEXICON CondBOAHTI
 PrtC1 ;
 PrtC2 ;
 +ConNeg:e K ;

LEXICON ARVICnj
 +V+IV+Ind+Prs+Sg3:Q1 K ; ! Q1 because arvi is wrong
 +V+IV+Ind+Prt+Sg3:X4j K ; 
 +V+IV+Ind+Prs+ConNeg:Q6 K ;
 +V+IV+Cond+Prs+Sg3:X6šij K ;
 +V+IV+Cond+Prs+Sg3+Use/NG:X6lij K ;   
 +V+IV+Cond+Prs+Sg3+Use/Sub:Q4lij K ;    !  
 +V+IV+Cond+Prs+ConNeg:X6še K ; 
 +V+IV+Cond+Prs+ConNeg+Use/NG:X6le K ;  ! ! X6 = i > á, 
 +V+IV+Cond+Prs+ConNeg+Use/Sub:Q4le K ;  !   !Q4 i > á "Stem Vowel shift i:á"

 +V+IV+Pot+Prs+Sg3:Q7ž K ;
 +V+IV+Pot+Prs+Sg3+Use/NG:Q7ža K ;     
 +V+IV+Pot+Prs+ConNeg:Q7ž K ;
 +V+IV+Imprt+Sg3:Q3s ENDLEX ; !Prs
 +V+IV+PrfPrc:X2n K ;
 +V+IV+Inf:t K ;
 +V+IV+Actio+Nom+Use/Sub:n K ;
 +V+IV+Actio+Gen+Use/Sub:n K ; ! ! (Re?)introducing?
 +V+IV+Actio+Gen+Use/Sub:ma K ;
 +V+IV+Actio+Acc+Use/Sub:n K ; ! ! (Re?)introducing?
 +V+IV+Actio+Acc+Use/Sub:ma K ;
! +V+IV+Actio:n ACTIOCOMPOUNDS ; !SUB !!via BOAHTIN and EAPMI
 +V+IV+Actio+Ess+Use/Sub:me K ;
 +V+IV+Actio+Ess+Use/Sub:min K ;
 +V+IV+Actio+Ess+Use/Sub:men K ;
 +V+IV+Actio+Loc+Use/Sub:mis K ;
 +V+IV+Der3+Der/n+N+Ess+Use/NG:»min K ;
 +V+IV+Der3+Der/n+N+Ess:»me K ;
 +V+IV+Der3+Der/n+N+Ess:»men K ;
 +V+IV+Der3+Der/n+N+SgCmp:»n R ;
 +V+IV+Der3+Der/n+N+Sg+Nom:»n K ;
 +V+IV+Der3+Der/n+N+Sg+Gen:»n K ;
 +V+IV+Der3+Der/n+N+Sg+Acc:»ma K ;
 +V+IV+Der3+Der/n+N+SgGenCmp:»ma R ;
 +V+IV+Der3+Der/n+N+Sg+Ill:»mij K ;
 +V+IV+Der3+Der/n+N+Sg+Loc:»mis K ;
 +V+IV+Der3+Der/n+N+Sg+Com:»mijn K ;
 +V+IV+Der3+Der/n+N+Sg+Com+Use/Sub:»mijnna K ;
 +V+IV:X4 NominalFormsV7 ;
 +V+IV:Q6 NominalFormsV8 ;
 +V+IV:X6 NominalFormsV9 ;
 +V+IV: SG3PASSV ;
 +V+IV+Der3+Der/goahti+V:»goah'ti%> BOAHTICnj " INCH" ;
! Directly to this INCH, and not via the same path as the others, as arvi- does
! not get passive (& not deverbal nouns?). As a safety first -option, I do not add
! more than this one line now.




! Basic lexica for contracted verbs
! ---------------------------------

LEXICON BORGE !Contracted Impersonal Verbs
 +V+IV+Der3+Der/goahti+V:»goah'ti%> BOAHTICnj " INCH" ;
 +V+IV:%> ContrImpersonal ;
 +V+IV:»j SG3PASS ;
! +V+IV:%> DOHPPEINCH ;  !replaced
 +V+IV: DeverbalVerbsBORGE ;
! +V+IV: DeverbalVerbsDOHPPE ;
! Here I have exchanged Pekka's original BORGE with DOHPPE. DeverbalVerbsBORGE
! was not defined, and since they are deverbal verbs, intransitive impersonal
! BORGE should behave like intransitive personal DOHPPE. TT 020108.
!LEXICON DeverbalVerbsBORGE now up and going. TO 020106

LEXICON BASSO ! Bisyllabic, inherently passive -ot verbs
 +V+IV: OT-PASSIVE-BASSO ;
 +V+IV+Der3+Der/n:»m@C.NeedNoun@ BOAHTALADDAN ;

LEXICON OT-PASSIVE-BASSO
! The first two entries from DOHPPE
! CIRROStem ; !replaced to avoid passive + actio
 +Der3+Der/muš+N:»mušš@C.NeedNoun@ MUSH ;
 +Der1+Der/meahttun+Use/Sub:»X7#meahttu MEAHTTUN ;
 :»j DeverbalNounsDOHPPEJ ;
! DOHPPEINCH ; !replaced to avoid passive + actio
 +Der3+Der/goahti+V:»goah'ti%> BOAHTICnj ; ! Der/goah0ti changed to Der/goahti, as 0 is bad in tag
 +Der3+Der/goahti+V:»šgoah'ti%> BOAHTICnj ; ! ditto
 :%>j jStemsDOHPPE ;
 +Ind+Prs:%>Y5 VSufDOHPPE ;
 +Cond:%>Y5 CondV2 ;
 +Pot+Prs:%>Y5ž PotC ;
 +Imprt:%>Y5 ImprtSg2 ; !Prs
 +Der3+Der/n+N+Ess:»Y5me K ;
 +Der3+Der/n+N+Ess+Use/NG:»Y5min K ;    
 +Der3+Der/n+N+Ess:»Y5men K ;
 +Der3+Der/n+N+SgCmp:»Y5n R ;
 +Der3+Der/n+N+Sg+Nom:»Y5n K ;
 +Der3+Der/n+N+Sg+Gen:»Y5n K ;
 +Der3+Der/n+N+SgGenCmp:»Y5ma R ;
 +Der3+Der/n+N+Sg+Loc:»Y5mis K ;
 +Der3+Der/n+N+Sg+Com:»Y5mijn K ;
 +Der3+Der/n+N+Sg+Com+Use/Sub:»Y5mijnna K ;
 +Der3+Der/n+N+Sg+Ill:»Y5mij K ;
 +Der3+Der/n+N+Sg+Acc:»Y5ma K ;
 :%>Y5 NominalFormsV2 ;
 :%>Y5 NominalFormsV4 ;
 +Inf:%>Y5t K ;
 +Actio+Nom+Use/Sub:%>Y5n K ;
 +Actio+Gen+Use/Sub:%>Y5n K ; ! ! (Re?)introducing?
 +Actio+Gen+Use/Sub:%>Y5ma K ;
 +Actio+Acc+Use/Sub:%>Y5n K ; ! ! (Re?)introducing?
 +Actio+Acc+Use/Sub:%>Y5ma K ;
! +Actio:%>Y5n ACTIOCOMPOUNDS ; !SUB !!via BOAHTIN and EAPMI
 +Actio+Ess+Use/Sub:%>Y5me K ;
 +Actio+Ess+Use/Sub:%>Y5min K ;
 +Actio+Ess+Use/Sub:%>Y5men K ;
 +Actio+Loc+Use/Sub:%>Y5mis K ;
 :%>Y6 VjStemsDOHPPE ;
! The entry leading to PASSIVE in DOHPPE is omitted here.
! The next entries are the non-passive partS of the DeverbalVerbsDOHPPE entry.
 +Der1+Der/st+V:»st BASSO-MUITAL ;
 +Der1+Der/st+V+Der2+Der/alla+V:»stalla%> BOAHTIStem ;
 +Der1+Der/st+V+Der2+Der/adda+V:»stadda%> BOAHTIStem ;
 +Der1+Der/st+V+Der2+Der/asti+V:»stas'ti%> BOAHTIStem ;
 +Der1+Der/st+V+Der2+Der/easti+V:»steas'ti%> BOAHTIStem ;
 +Der1+Der/h+V+TV:»h BASSO-MUITAL ;
 +Der1+Der/h+V+Der2+Der/alla+V:»halla%> BOAHTIStem ;
 +Der1+Der/h+V+Der2+Der/adda+V:»hadda%> BOAHTIStem ;
 +Der1+Der/h+V+Der2+Der/asti+V:»has'ti%> BOAHTIStem ;
 +Der1+Der/h+V+Der2+Der/easti+V:»heas'ti%> BOAHTIStem ;
 +Der1+Der/d+V:»d BASSO-MUITAL ;

LEXICON OT-PASSIVE
! The first two entries from DOHPPE
! CIRROStem ; !replaced to avoid passive + actio
 +Der3+Der/muš+N:mušš@C.NeedNoun@ MUSH ;
 +Der1+Der/meahttun+Use/Sub:»X7#meahttu MEAHTTUN ;
 :j DeverbalNounsDOHPPEJ ;
! DOHPPEINCH ; !replaced to avoid passive + actio
 +Der3+Der/goahti+V:goah'ti%> BOAHTICnj ; ! Der/goah0ti changed to Der/goahti, as 0 is bad in tag
 +Der3+Der/goahti+V:šgoah'ti%> BOAHTICnj ; ! ditto
 :j jStemsDOHPPE ;
 +Ind+Prs:%>Y5 VSufDOHPPE ;
 +Cond:%>Y5 CondV2 ;
 +Pot+Prs:%>Y5ž PotC ;
 +Imprt:%>Y5 ImprtSg2 ; !Prs
 +Der3+Der/n+N+Ess:»Y5me K ;
 +Der3+Der/n+N+Ess+Use/NG:»Y5min K ;    
 +Der3+Der/n+N+Ess:»Y5men K ;
 +Der3+Der/n+N+SgCmp:»Y5n R ;
 +Der3+Der/n+N+Sg+Nom:»Y5n K ;
 +Der3+Der/n+N+Sg+Gen:»Y5n K ;
 +Der3+Der/n+N+SgGenCmp:»Y5ma R ;
 +Der3+Der/n+N+Sg+Loc:»Y5mis K ;
 +Der3+Der/n+N+Sg+Com:»Y5mijn K ;
 +Der3+Der/n+N+Sg+Com+Use/Sub:»Y5mijnna K ;
 +Der3+Der/n+N+Sg+Ill:»Y5mij K ;
 +Der3+Der/n+N+Sg+Acc:»Y5ma K ;
 :%>Y5 NominalFormsV2 ;
 :%>Y5 NominalFormsV4 ;
 +Inf:%>Y5t K ;
 +Actio+Nom+Use/Sub:%>Y5n K ;
 +Actio+Gen+Use/Sub:%>Y5n K ; ! ! (Re?)introducing?
 +Actio+Gen+Use/Sub:%>Y5ma K ;
 +Actio+Acc+Use/Sub:%>Y5n K ; ! ! (Re?)introducing?
 +Actio+Acc+Use/Sub:%>Y5ma K ;
! +Actio:%>Y5n ACTIOCOMPOUNDS ; !SUB !!via BOAHTIN and EAPMI
 +Actio+Ess+Use/Sub:%>Y5me K ;
 +Actio+Ess+Use/Sub:%>Y5min K ;
 +Actio+Ess+Use/Sub:%>Y5men K ;
 +Actio+Loc+Use/Sub:%>Y5mis K ;
 :Y6 VjStemsDOHPPE ;
! The entry leading to PASSIVE in DOHPPE is omitted here.
! The next entries are the non-passive partS of the DeverbalVerbsDOHPPE entry.
 +Der1+Der/st+V:st BASSO-MUITAL ;
 +Der1+Der/st+V+Der2+Der/alla+V:stalla%> BOAHTIStem ;
 +Der1+Der/st+V+Der2+Der/adda+V:stadda%> BOAHTIStem ;
 +Der1+Der/st+V+Der2+Der/asti+V:stas'ti%> BOAHTIStem ;
 +Der1+Der/st+V+Der2+Der/easti+V:steas'ti%> BOAHTIStem ;
 +Der1+Der/h+V+TV:h BASSO-MUITAL ;
 +Der1+Der/h+V+Der2+Der/alla+V:halla%> BOAHTIStem ;
 +Der1+Der/h+V+Der2+Der/adda+V:hadda%> BOAHTIStem ;
 +Der1+Der/h+V+Der2+Der/asti+V:has'ti%> BOAHTIStem ;
 +Der1+Der/h+V+Der2+Der/easti+V:heas'ti%> BOAHTIStem ;
 +Der1+Der/d+V:d BASSO-MUITAL ;

LEXICON GILLE ! Contracted Verbs without Personal Passive
 +V+IV:%> CIRROStem ;
 +V+IV:»j SG3PASS ;
 +V+IV:%> DOHPPEINCH ;
 +V+IV: DeverbalVerbsGILLE ;
 +V+IV:%> NominalFormsV9 ;


LEXICON CIRRO ! Inchoatives and essives on -á, -o, -e without Personal Passive - no actiocmps
 +V+IV:%> CIRROStem ;
 +V+IV:»j SG3PASS ;
 +V+IV:%> DOHPPEINCH ;
 +V+IV: DeverbalVerbsGILLE ;
 +V+IV:%> NominalFormsV9 ;



LEXICON DOHPPE !Contracted Verbs with Personal Passive
 +V+TV:%> DOHPPEStem ;
 +V+TV:»j PASSIVE ;
! +V+TV+Der2+Der/PassL+V+Der3+Der/supmi+N+Sg+Ill:»supmái K ; !just for evenstems
 +V+TV:%> DOHPPEINCH ;
 +V+TV: DeverbalVerbsDOHPPE ;
 +V+TV:%> NominalFormsV9 ;

LEXICON MUITA ! Inchoatives and essives on -á, -o, -e with Personal Passive  - no actiocmps
 +V+TV:%> CIRROStemTV ;
 +V+TV:»j PASSIVE ;
! +V+TV+Der2+Der/PassL+V+Der3+Der/supmi+N+Sg+Ill:»supmái K ; !just for evenstems
 +V+TV:%> DOHPPEINCH ;
 +V+TV: DeverbalVerbsDOHPPE ;
 +V+TV:%> NominalFormsV9 ;



LEXICON MAHTA !Contracted Verbs without Personal Passive but with Acc obj.
 +V+TV:»j SG3PASS ;
 +V+TV:%> DOHPPEINCH ;
 +V+TV: DeverbalVerbsGILLE ;
 +V+TV:%> NominalFormsV9 ;
! This lexicon goes as GILLE except for the TV tag.
! The reason is that máhttát takes acc objects, but does not have passive.




! Substems for contracted verbs
! - - - - - - - - - - - - - - -

LEXICON BASSO-MUITAL
 MUITALINCH ;
 DeverbalNounsC ;

LEXICON DOHPPEStem
 :»j DeverbalNounsDOHPPEJTV ;
 DeverbalNounsDOHPPE- ;



LEXICON CIRROStem
 :»j DeverbalNounsDOHPPEJ ;
 DeverbalNounsCIRRO- ;

LEXICON CIRROStemTV
 :»j DeverbalNounsDOHPPEJTV ;
 DeverbalNounsCIRROTV- ;


LEXICON DOHPPEINCH
 +Der3+Der/goahti+V:»goah'ti%> BOAHTICnj ; ! Der/goah0ti changed to Der/goahti, as 0 is bad in tag
 +Der3+Der/goahti+V:»šgoah'ti%> BOAHTICnj ; ! ditto
 DOHPPECnj ;

LEXICON DOHPPECnj
 :j jStemsDOHPPE ;
 :Y5 VStemsDOHPPE ;
 :Y6 VjStemsDOHPPE ;
!removed "+Der/j" in front of ":»j"



LEXICON VStemsDOHPPE
 +Ind+Prs: VSufDOHPPE ;
 +Cond: CondV2 ;
 +Pot+Prs:ž PotC ;
 +Imprt: ImprtSg2 ; !Prs
 NominalFormsVC ;

LEXICON CondV2
 +Prs:š CondBOAHTI ;
 +Prs+Use/NG:l CondBOAHTI ;


LEXICON VjStemsDOHPPE
 +Ind+Prt: PrtV1 ;

LEXICON jStemsDOHPPE
 +Ind: CSufDOHPPE ;
 ImprtC2 ;
 +Use/Sub: NominalFormsC2 ;

LEXICON VSufDOHPPE
 PrsV1 ;
 PrsV2 ;
 PrsV4 ;
 PrsV5 ;

LEXICON CSufDOHPPE
 +Prs: PrsC1 ;
 +Prt: PrtC1 ;



! Basic lexica for trisyllabic verbs
! ----------------------------------

LEXICON COASKKIT  ! Trisyllabic impersonals
 COASKKITCnj ;
 +V+IV: DeverbalVerbsCOASKKIT ;

LEXICON COASKKITCnj
 +V+IV+Der3+Der/goahti+V:»išgoah'ti%> BOAHTICnj " INCH" ;
 SG3PASS ;
 +V+IV+Ind+Prs+Sg3:%>a K ;
!+V+IV+Ind+Prs+Sg3:%> K ; !SUB Poetic form
 +V+IV+Ind+Prt+Sg3:%>ij K ;
 +V+IV+Ind+Prs+ConNeg:%> K ;
 +V+IV+Cond+Prs+Sg3:%>ivčči%>i K ;
 +V+IV+Cond+Prs+Sg3+Use/Sub:%>ivčču%>i K ;
 +V+IV+Cond+Prs+ConNeg:%>ivčče%> K ;
 +V+IV+Cond+Prs+ConNeg+Use/Sub:%>ivččo%> K ;
 +V+IV+Pot+Prs+Sg3+Use/NG:%>eažžá%> K ;       
 +V+IV+Pot+Prs+Sg3+Use/NG:%>eaš K ;         
 +V+IV+Pot+Prs+Sg3:%>eš K ;
 +V+IV+Pot+Prs+ConNeg+Use/NG:%>eačča%> K ;    
 +V+IV+Pot+Prs+ConNeg+Use/NG:%>eaš K ;	     
 +V+IV+Pot+Prs+ConNeg:%>eš K ;	      
 +V+IV+Imprt+Sg3:%>ehko%>s ENDLEX ;
 +V+IV+Inf:%>it K ;
 +V+IV+Der2+Der/eapmi+Sg+Nom:»eapmi%> K ;
 +V+IV+Der2+Der/eapmi+Sg+Gen+Use/NG:»an K ;   !  !in PP-frases
 +V+IV+Der2+Der/eapmi+Sg+Gen:»eami%> K ;
 +V+IV+Der2+Der/eapmi+SgGenCmp+Use/NG:»eami%> R ;
 +V+IV+Der2+Der/eapmi+SgGenCmp:»eame%> R ;
 +V+IV+Der2+Der/eapmi+Sg+Acc+Use/NG:»eame%> K ;  
 +V+IV+Der2+Der/eapmi+Sg+Acc:»eami%> K ;
 +V+IV+Der2+Der/eapmi+Sg+Gen:»eame%> K ;
 +V+IV+Der2+Der/eapmi+SgCmp:»an R ;
 +V+IV+Der2+Der/eapmi+Sg+Ill:»eapmá%>i K ;
 +V+IV+Der2+Der/eapmi+Ess:»eame%> K ;
 +V+IV+Der2+Der/eapmi+Ess+Use/Sub:»eami%> K ;
 +V+IV+Der2+Der/eapmi+Ess+Use/Sub:»eami%>n K ;   
 +V+IV+Der2+Der/eapmi+Ess:»eame%>n K ;
 +V+IV+Der2+Der/eapmi+Sg+Loc+Use/NG:»eami%>s K ;
 +V+IV+Der2+Der/eapmi+Sg+Loc:»eame%>s K ;
 +V+IV+Der2+Der/eapmi+Sg+Com:»emi%>jn K ;
 +Actio+Nom+Use/Sub:%>eapmi%> K ;
 +Actio+Nom+Use/Sub:%>eapme%> K ;
 +Actio+Nom+Use/Sub:%>an K ; ! ! shortened (reintro)
 +Actio+Gen+Use/Sub:%>eami%> K ;
 +Actio+Gen+Use/Sub:%>eame%> K ;
 +Actio+Gen+Use/Sub:%>an K ; ! ! shortened (reintro?)
 +Actio+Acc+Use/Sub:%>eami%> K ;
 +Actio+Acc+Use/Sub:%>eame%> K ;
 +Actio+Acc+Use/Sub:%>an K ; ! ! shortened (reintro?)
! +Actio:%>an ACTIOCOMPOUNDS ; !SUB !!via BOAHTIN and EAPMI
 +Actio+Ess+Use/Sub:%>eame%> K ;
 +Actio+Ess+Use/Sub:%>eami%> K ;
 +Actio+Ess+Use/Sub:%>eami%>n K ;
 +Actio+Ess+Use/Sub:%>eame%>n K ;
 +Actio+Loc+Use/Sub:%>eame%>s K ;
 +Actio+Loc+Use/Sub:%>eami%>s K ;
 +V+IV+Ger:%>ettiin K ;
 +V+IV+Ger:%>ettiin%> PxC ;
 +V+IV+PrfPrc:%>an K ;
 +V+IV+VAbess:%>#keahttá K ; 
 +V+IV+VAbess+Use/NG:%>#keahttájin K ; 
 +V+IV+A+Attr:%>#keahtes K ;
 +V+IV+VAbess+Use/NG:%>#haga K ; ! 
 +V+IV+A+Attr+Use/Sub:%>#ha K ;
 +V+IV+Sup:%>eažžat K ; ! Rare form !!!


LEXICON ARVVASJ  !Words ending -šit, -skit, smit, -idit, -ldit, -git and 5-syllables
 COASKKITCnj ;

LEXICON ARVIL !Trisyllabic Verbs ending -lit with Personal Passive
 COASKKITCnj ;
 +V+IV: DeverbalVerbsARVIL ;


LEXICON MUITAL !Trisyllabic Verbs with Personal Passive
 +V+TV:%> MUITALStem ;
 +V+TV: DeverbalVerbsMUITAL ;

LEXICON MUITTASJ !Words ending -šit, -skit, -ldit - no actiocmp
 +V+TV:%> MUITTASJStem ;
!directed here as well:
!Reciprocals on -dit
!Momentatives on -dit, -ádit, -ihit, -e7hit
!Frequentatives on -(u)hit
!Continuatives on -nit
!Inchoatives in -nit

LEXICON HALIID !Words ending -smit, -idit, -git - no actiocmp
 +V+TV:%> MUITTASJStem ;
 +V+Der2+Der/ahtti+V+TV:»ahtti%> DIEHTIStem ;

LEXICON BONJAT !!Cont/Freq on -dit, Continuatives on -(u)hit, Reciprocals, momentatives and frequentatives ending -alit - actio componds
 +V+TV:%> MUITALStem ;

LEXICON VUORDIL !Trisyllabic Verbs ending -lit, -rit with Personal Passive
 +V+TV:%> MUITALStem ;
 +V+TV: DeverbalVerbsVUORDIL ;

LEXICON MUITALStem
 PASSIVE ;
! +Der2+Der/PassL+V+Der3+Der/supmi+N+Sg+Ill:»supmái K ;  !not for unevenstems
 MUITALINCH ;
 DeverbalNounsCTV ;

LEXICON MUITTASJStem
 PASSIVE ;
! +Der2+Der/PassL+V+Der3+Der/supmi+N+Sg+Ill:»supmái K ; !not for unevenstems
 MUITALINCH ;
 DeverbalNounsMUITTASJTV ;


LEXICON MUITALINCH
 +Der3+Der/goahti+V:»išgoah'ti%> BOAHTICnj ;
 MUITALCnj ;

LEXICON MUITALCnj !Substems for Consonantal Verb Stems
 +Ind+Prs: PrsC ;
 +Ind+Prt: PrtC ;
 +Cond+Prs:ivčče%> CondC ;
 +Cond+Pr+Use/Sub:ivččo%> CondC ;
 +Pot+Prs+Sg3+Use/NG:eaš K ; ! 
 +Pot+Prs+Sg3:eš K ;
 +Pot+Prs+ConNeg+Use/NG:eaš K ; ! 
 +Pot+Prs+ConNeg:eš K ;
! +Pot+Prs:eažža%> PrsV ; !replaced by individual pointers, because of ped. proj
 +Pot+Prs:eačča PrsV1 ; !1,2
 +Pot+Prs+Use/NG:eažžá PrsV2 ; !  !3
 +Pot+Prs:ežže PrsV3 ;
! +Pot+Prs:Q6 PrsV4 ;
 +Pot+Prs:eažža PrsV5 ;
 +Imprt: ImprtSg2 ;
 ImprtC ;
 NominalFormsC ;

LEXICON HURAIINCH
 +Der3+Der/goahti+V:d%>»išgoah'ti%> BOAHTICnj ;
 HURAICnj ;
 
LEXICON HURAICnj !Substems for Consonantal Verb Stems
 +Ind+Prs:d%> PrsC ;
 +Ind+Prt:d%> PrtC ;
 +Cond+Prs:d%>ivčče%> CondC ;
 +Cond+Prs+Use/Sub:d%>ivččo%> CondC ;
 +Pot+Prs+Sg3+Use/NG:d%>eaš K ; ! 
 +Pot+Prs+Sg3:d%>eš K ;
 +Pot+Prs+ConNeg+Use/NG:d%>eaš K ; ! 
 +Pot+Prs+ConNeg:d%>eš K ;
! +Pot+Prs:d%>eažža%> PrsV ; !replaced by individual pointers, because of ped. proj
 +Pot+Prs:d%>eačča PrsV1 ; !1,2
 +Pot+Prs+Use/NG:d%>eažžá PrsV2 ; !  !3
 +Pot+Prs:d%>ežže PrsV3 ;
! +Pot+Prs:d%>Q6 PrsV4 ;
 +Pot+Prs:d%>eažža PrsV5 ;
 +Imprt:d%> ImprtSg2 ;
 :d%> ImprtC ;
 +Inf:d%>it K ;
 +Sup:d%>eažžat K ; ! Rare form !!!
 +Actio+Nom:d%>eapmi%> K ;
 +Actio+Nom+Use/Sub:d%>eapme%> K ;
 +Actio+Nom:d%>an K ; ! shortened (reintro)
 +Actio+Gen:d%>eami%> K ;
 +Actio+Gen+Use/Sub:d%>eame%> K ;
 +Actio+Gen:d%>an K ; ! shortened (reintro?)
 +Actio+Acc:d%>eami%> K ;
 +Actio+Acc+Use/Sub:d%>eame%> K ;
 +Actio+Acc:d%>an K ; ! shortened (reintro?)
! +Actio:d%>an ACTIOCOMPOUNDS ; !!via BOAHTIN and EAPMI
 +Actio+Ess:d%>eame%> K ;
 +Actio+Ess+Use/Sub:d%>eami%> K ;
 +Actio+Ess+Use/Sub:d%>eami%>n K ;
 +Actio+Ess+Dial/%-GG:d%>eame%>n K ;
 +Actio+Loc:d%>eame%>s K ;
 +Actio+Loc:d%>eami%>s K ;
 +Ger:d%>ettiin K ;
 +Ger:d%>ettiin%> PxC ;
 +PrfPrc:d%>an K ;
 +VAbess:d%>#keahttá K ;  
 +VAbess+Use/NG:d%>#keahttájin K ; 
 +VAbess+A+Attr:d%>#keahtes K ; !XXX Why # here? because of final-cons, (TO)
 +VAbess+A+Attr+Use/Sub:d%>#ha K ;
 +VAbess+Use/NG:d%>#haga K ;
 +VGen:%> K ;
 +PrsPrc+Use/Sub:d%>eaddji@C.NeedNoun@ K ;
 +Use/Sub: PRSPRCTOADJ ;


LEXICON CondC
 +ConNeg: K ;
 PrtV ;


LEXICON ALIST !Trisyllabic Verbs without Personal Passive
 +V+IV:%> ALISTStem ;
 +V+IV: DeverbalVerbsALIST ;

LEXICON BEAGASJ !Words ending -šit, -skit -ldit, transitives on -hit - no actiocmp
 +V+IV:%> BEAGASJStem ;
!directed here as well:
!Reciprocals on -dit
!Momentatives on -dit, -ádit, -ihit, -e7hit
!Frequentatives on -(u)hit
!Continuatives on -nit
!Inchoatives in -nit

LEXICON JORGGIID !Words ending -smit, -idit, -git - no actiocmp
 +V+IV:%> BEAGASJStem ;
 +V+IV+Der2+Der/ahtti+V:»ahtti%> DIEHTIStem ;
 
LEXICON HURAI !Words ending -aidit no actiocmp
 +V+IV: HURAIStem ;
 +V+IV+Der2+Der/ahtti+V:d»ahtti%> DIEHTIStem ;


LEXICON BALAT !!Cont/Freq on -dit, Continuatives on -(u)hit, Reciprocals, momentatives and frequentatives ending -alit - actio compounds
 +V+IV:%> ALISTStem ;

LEXICON SUOTNJAL !Trisyllabic Verbs ending -lit, -rit without Personal Passive
 +V+IV:%> ALISTStem ;
 +V+IV: DeverbalVerbsSUOTNJAL ;

LEXICON BOTNJAS !Trisyllabic Verbs ending -sit without Personal Passive
 +V+IV:%> MUITALINCH ;
 +V+IV: DeverbalVerbsBOTNJAS ;
 +V+IV: DeverbalNounsC ;

LEXICON LASSAN !Trisyllabic Verbs ending -nit without Personal Passive
 +V+IV:%> MUITALINCH ;
 +V+IV: DeverbalVerbsLASSAN ;
 +V+IV: DeverbalNounsC ;

LEXICON ALISTStem
 SG3PASS ;
 MUITALINCH ;
 DeverbalNounsC ;

LEXICON BEAGASJStem
 SG3PASS ;
 MUITALINCH ;
 DeverbalNounsMUITTASJ ;

LEXICON HURAIStem
 :d%> SG3PASS ;
 HURAIINCH ;
 :d%> DeverbalNounsMUITTASJ ;


LEXICON GEAGAT ! Trisyllabic Verbs without Personal Passive but with Acc obj.
 +V+TV:%> ALISTStem ;
 +V+TV: DeverbalVerbsALIST ;
! This lexicon goes as ALIST except for the TV tag.
! The reason is that geagadit takes acc objects, but does not have passive.

LEXICON BUOVVAL ! Trisyllabic Verbs ending -lit without Personal Passive but with Acc obj.
 +V+TV:%> ALISTStem ;
 +V+TV: DeverbalVerbsSUOTNJAL ;




! Passives and impersonals
! ------------------------


LEXICON SG3PASSV
!  :Y7j SG3PASSinfl ;
! +Der/PassS+V:»Y7 SG3PASSinfl ; !The j was doubled, try w/o (TH, r)
 +Der/PassS+V:»Y7 SG3PASSinfl ; !The j was needed, back again. (TT, r19658, NOW removed again 080908 TO, it is already in single pointers in SG3PASSinfl, and with j here we get forms like:joavgat
 +Der2+Der/PassL+V:»Y7juvvo%> SG3PASSinfl ; ! Short and long, that is

LEXICON SG3PASS
 +Der2+Der/PassL+V:»uvvo%> SG3PASSinfl ;

LEXICON SG3PASSinfl
 +Actio+Acc+Use/Sub:»Y5ma K ; 
 +Actio+Acc+Use/Sub:»Y5n K ;   ! ! (Re?)introducing?
 +Actio+Ess+Use/Sub:»Y5me K ; 
 +Actio+Ess+Use/Sub:»Y5men K ;
 +Actio+Ess+Use/Sub:»Y5min K ;
 +Actio+Gen+Use/Sub:»Y5ma K ; 
 +Actio+Gen+Use/Sub:»Y5n K ;   ! ! (Re?)introducing?
 +Actio+Loc+Use/Sub:»Y5mis K ;
 +Actio+Nom+Use/Sub:»Y5n K ;  
 +Cond+Prs+ConNeg+Use/NG:%>Y5le K ; ! 
 +Cond+Prs+ConNeg:%>Y5še K ;
 +Cond+Prs+Sg3+Use/NG:%>Y5lij K ;  ! 
 +Cond+Prs+Sg3:%>Y5šij K ;
 +Cond+Prs+Pl3+Use/NG:%>Y5ledje%> K ;  ! 
 +Cond+Prs+Pl3:%>Y5šedje%> K ;
 +Cond+Prs+Pl3+Use/NG:%>Y5le K ;  ! 
 +Cond+Prs+Pl3:%>Y5še K ;
 +Der3+Der/n+N+Ess:»Y5me K ;
 +Der3+Der/n+N+Ess:»Y5men K ;
 +Der3+Der/n+N+Ess:»Y5min K ;
 +Der3+Der/n+N+Sg+Acc:»Y5ma K ;
 +Der3+Der/n+N+Sg+Com:»Y5mijn K ;
 +Der3+Der/n+N+Sg+Com+Use/Sub:»Y5mijnna K ;
 +Der3+Der/n+N+Sg+Gen:»Y5n K ;
 +Der3+Der/n+N+Sg+Ill:»Y5mij K ;
 +Der3+Der/n+N+Sg+Loc:»Y5mis K ;
 +Der3+Der/n+N+Sg+Nom:»Y5n K ;
 +Der3+Der/n+N+SgCmp:»Y5n R ;
 +Der3+Der/n+N+SgGenCmp:»Y5ma R ;
 +Imprt+ConNegII:jehko%> ENDLEX ;
 +Imprt+Sg3:jehko%>s ENDLEX ;
 +Imprt+Pl3:jehko%>set ENDLEX ;
 +Ind+Prs+ConNeg:%>Y5 K ;
 +Ind+Prs+Sg3:%>Y5 K ;
 +Ind+Prt+Sg3:Y6j K ;
 +Ind+Prs+Pl3:%>Y5jit K ;
 +Ind+Prt+Pl3:Y5jedje%> K ;
 +Inf:%>Y5t K ;
 +Pot+Prs+ConNeg:%>Y5ž K ;
 +Pot+Prs+Sg3:%>Y5ž K ;
 +Pot+Prs+Sg3:%>Y5ža K ;
 +Pot+Prs+Pl3:%>Y5žit K ;
!+PrfPrc:X2n K ; ! X2 gives i:á, e:á, u:0, comm. out. TT.
 +PrfPrc:%>Y5n K ;
 :%>Y5 NominalFormsV7 ;
 :%>Y5 NominalFormsV8 ;
 :%>Y5 NominalFormsV9 ;
! +Actio:n ACTIOCOMPOUNDS ; !SUB !!via BOAHTIN and EAPMI

LEXICON ContrImpersonal
 +Ind+Prs+Sg3:Q1 K ;
 +Ind+Prt+Sg3:j K ;
 +Ind+Prs+ConNeg: K ;
 +PrfPrc:n K ;
 +Cond+Prs+Sg3:šij K ;
 +Cond+Prs+Sg3+Use/NG:lij K ;  ! 
 +Cond+Prs+ConNeg:še K ;
 +Cond+Prs+ConNeg+Use/NG:le K ;  ! 
 +Pot+Prs+Sg3:ž K ;
 +Pot+Prs+Sg3:ža K ;
 +Pot+Prs+ConNeg:ž K ;
 +Imprt+Sg3:jehko%>s K ;
 +Imprt+ConNegII:jehko%> K ;
 +Inf:t K ;
 +Der3+Der/n+N+SgCmp:»n R ;
 +Der3+Der/n+N+Sg+Nom:»n K ;
 +Der3+Der/n+N+Sg+Gen:»n K ;
 +Der3+Der/n+N+SgGenCmp:»ma R ;
 +Der3+Der/n+N+Ess:»me K ;
 +Der3+Der/n+N+Ess:»min K ;
 +Der3+Der/n+N+Ess:»men K ;
 +Der3+Der/n+N+Sg+Acc:»ma K ;
 +Der3+Der/n+N+Sg+Ill:»mij K ;
 +Der3+Der/n+N+Sg+Loc:»mis K ;
 +Der3+Der/n+N+Sg+Com:»mijn K ;
 +Der3+Der/n+N+Sg+Com+Use/Sub:»mijnna K ;
 +Actio+Nom+Use/Sub:n K ;
 +Actio+Gen+Use/Sub:n K ; ! ! (Re?)introducing?
 +Actio+Gen+Use/Sub:ma K ;
 +Actio+Acc+Use/Sub:n K ; ! ! (Re?)introducing?
 +Actio+Acc+Use/Sub:ma K ;
! +Actio:n ACTIOCOMPOUNDS ; !SUB !!via BOAHTIN and EAPMI
 +Actio+Ess+Use/Sub:me K ;
 +Actio+Ess+Use/Sub:min K ;
 +Actio+Ess+Use/Sub:men K ;
 +Actio+Loc+Use/Sub:mis K ;
 +PrfPrc:X2n K ;
 NominalFormsV7 ;
 NominalFormsV8 ;
 NominalFormsV9 ;

LEXICON PASSIVE
 !+Der2+Der/PassL+V:»uvvo%> DOHPPEINCH ; !replaced by individual pointers to avoid actio
 +Der2+Der/PassL+V+Der3+Der/goahti+V:»uvvo»goah'ti%> BOAHTICnj ; ! Der/goah0ti changed to Der/goahti, as 0 is bad in tag
 +Der2+Der/PassL+V+Der3+Der/goahti+V:»uvvo»šgoah'ti%> BOAHTICnj ; ! ditto
 +Der2+Der/PassL+V:»uvvoj%> jStemsDOHPPE ;
 +Der2+Der/PassL+V+Ind+Prs:»uvvo%>Y5 VSufDOHPPE ;
 +Der2+Der/PassL+V+Cond:»uvvo%>Y5 CondV2 ;
 +Der2+Der/PassL+V+Pot+Prs:»uvvo%>Y5ž PotC ;
 +Der2+Der/PassL+V+Imprt:»uvvo%>Y5 ImprtSg2 ;
 +Der2+Der/PassL+V:»uvvo%>Y5 NominalFormsV2 ;
 +Der2+Der/PassL+V:»uvvo%>Y5 NominalFormsV4 ;
 +Der2+Der/PassL+V+Inf:»uvvo%>Y5t K ;
 +Der2+Der/PassL+V:»uvvo%>Y6 VjStemsDOHPPE ;
 +Der2+Der/PassL+V+Der1+Der/meahttun+Use/Sub:»uvvo»meahttu MEAHTTUN ;
 +Der2+Der/PassL+V+PrfPrc+Use/Sub:»un K ; 
! +Der2+Der/PassL+V+PrsPrc:»uvvi@C.NeedNoun@ K ; !SUB! XXX evaluate this (should be huvvojeaddji (TO))
! +Der2+Der/PassL+V+Der2+Actor:»uvvo»jeaddji¤»@C.NeedNoun@ ACTORder ; !SUB
! +Der2+Der/PassL+V+Der2+Actor+Use/Sub:»uvvo»jeaddji¤» ACTORder ; ! ! no actor compound
 +Der2+Der/PassL+V+Der3+Der/upmi:»@C.NeedNoun@ UPMI ;
! +Der2+Der/PassL+V+Der3+Der/n+N+Ess:»uvvo»me K ; !doublet
! +Der2+Der/PassL+V+Der3+Der/n+N+Ess:»uvvo»min K ; !doublet
! +Der2+Der/PassL+V+Der3+Der/n+N+Ess:»uvvo»men K ; !doublet
!+Der2+Der/PassL+V+Der3+Der/n+N:»uvvo»m@C.NeedNoun@ BOAHTIN ; !replaced by ind. pointers
! +Der2+Der/PassL+V+Der3+Der/n+N+Sg+Nom:»uvvo»m@C.NeedNoun@ K ; !This is what causes disamb. problems
 +Der2+Der/PassL+V+Der3+Der/n+N+SgCmp:»uvvo»m@C.NeedNoun@ R ;
 +Der2+Der/PassL+V+Der3+Der/n+N+Der/viđá+Adv:»uvvo»m»@C.NeedNoun@#viđá K ;
! +Der2+Der/PassL+V+Der3+Der/n+N+Der/viđi+Adv:»uvvo»m»@C.NeedNoun@#viđi K ;
 +Der2+Der/PassL+V+Actio+Nom+Use/Sub:%>n K ;
 +Der2+Der/PassL+V+Actio+Gen+Use/Sub:%>n K ; ! ! (Re?)introducing?
 +Der2+Der/PassL+V+Actio+Gen+Use/Sub:%>ma K ;
 +Der2+Der/PassL+V+Actio+Acc+Use/Sub:%>n K ; ! ! (Re?)introducing?
 +Der2+Der/PassL+V+Actio+Acc+Use/Sub:%>ma K ;
! +Der2+Der/PassL+V+Actio:%>n ACTIOCOMPOUNDS ; !SUB !!via BOAHTIN and EAPMI
 +Der2+Der/PassL+V+Actio+Ess+Use/Sub:%>me K ;
 +Der2+Der/PassL+V+Actio+Ess+Use/Sub:%>min K ;
 +Der2+Der/PassL+V+Actio+Ess+Use/Sub:%>men K ;
 +Der2+Der/PassL+V+Actio+Loc+Use/Sub:%>mis K ;
 +Der2+Der/PassL+V+Der3+Der/n+N+SgCmp:»uvvo»m@C.NeedNoun@# VEARA ;
 +Der2+Der/PassL+V+Der3+Der/n+N+Ess+Use/NG:»uvvo»m@C.NeedNoun@in K ;   ! Dialects
 +Der2+Der/PassL+V+Der3+Der/n+N+Ess+Use/NG:»uvvo»m@C.NeedNoun@en K ;   ! Dialects
 +Der2+Der/PassL+V+Der3+Der/n+N+Ess:»uvvo»m@C.NeedNoun@e K ;    ! Dialects
 +Der2+Der/PassL+V+Der3+Der/n+N+Sg+Gen:»uvvo»m@C.NeedNoun@a K ;
 +Der2+Der/PassL+V+Der3+Der/n+N+SgGenCmp:»uvvo»m@C.NeedNoun@a R ;
! +Der2+Der/PassL+V+Der3+Der/n+N+Sg+Gen:»uvvo»m@C.NeedNoun@ K ; !This is what causes disamb. problems
 +Der2+Der/PassL+V+Der3+Der/n+N+Sg+Acc:»uvvo»m@C.NeedNoun@a K ;
!+Der2+Der/PassL+V+Der3+Der/n+N+Sg+Acc:»uvvo»m@C.NeedNoun@ K ; ! We suspect the Acc is never short
 +Der2+Der/PassL+V+Der3+Der/n+N+Pl+Nom:»uvvo»m@C.NeedNoun@at K ;
 +Der2+Der/PassL+V+Der3+Der/n+N+Pl+Nom+Use/Sub:»uvvo»m@C.NeedNoun@ak K ; ! !Skániid dialect
 +Der2+Der/PassL+V+Der3+Der/n+N+Sg+Ill:»uvvo»m@C.NeedNoun@ij K ;
 +Der2+Der/PassL+V+Der3+Der/n+N+Sg+Loc:»uvvo»m@C.NeedNoun@is K ;
 +Der2+Der/PassL+V+Der3+Der/n+N+Sg+Loc+Use/Sub:»uvvo»m@C.NeedNoun@in K ; ! !SOUTH
 +Der2+Der/PassL+V+Der3+Der/n+N+Sg+Com:»uvvo»m@C.NeedNoun@ijn K ;
 +Der2+Der/PassL+V+Der3+Der/n+N+Sg+Com+Use/Sub:»uvvo»m@C.NeedNoun@ijnna K ;
 +Der2+Der/PassL+V+Der3+Der/n+N+Pl+Gen:»uvvo»m@C.NeedNoun@ijd K ;
 +Der2+Der/PassL+V+Der3+Der/n+N+Pl+Gen:»uvvo»m@C.NeedNoun@ijd R ;
 +Der2+Der/PassL+V+Der3+Der/n+N+Pl+Acc:»uvvo»m@C.NeedNoun@ijd K ;
 +Der2+Der/PassL+V+Der3+Der/n+N+Pl+Ill:»uvvo»m@C.NeedNoun@ijdda K ;
 +Der2+Der/PassL+V+Der3+Der/n+N+Pl+Loc:»uvvo»m@C.NeedNoun@ijn K ;
 +Der2+Der/PassL+V+Der3+Der/n+N+Pl+Loc+Use/Sub:»uvvo»m@C.NeedNoun@ijs K ; ! !SOUTH
 +Der2+Der/PassL+V+Der3+Der/n+N+Pl+Loc+Use/Sub:»uvvo»m@C.NeedNoun@ijnna K ;
 +Der2+Der/PassL+V+Der3+Der/n+N+Pl+Com:»uvvo»m@C.NeedNoun@ijgujn K ;
 +Der2+Der/PassL+V+Der3+Der/n+N+Pl+Com:»uvvo»m@C.NeedNoun@ij%- ENDLEX ; !guosai- ja beziiguin
 +Der2+Der/PassL+V+Der3+Der/n+N+Sg+Nom+Use/Ped:»uvvo»m@C.NeedNoun@%> PxC ;
 +Der2+Der/PassL+V+Der3+Der/n+N+Sg+Gen+Use/Ped:»uvvo»m@C.NeedNoun@%> PxC ;
 +Der2+Der/PassL+V+Der3+Der/n+N+Sg+Acc+Use/Ped:»uvvo»m@C.NeedNoun@%> PxC ;
 +Der2+Der/PassL+V+Der3+Der/n+N+Sg+Ill+Use/Ped:»uvvo»m@C.NeedNoun@asa%> PxV ;
 +Der2+Der/PassL+V+Der3+Der/n+N+Sg+Loc+Use/Ped:»uvvo»m@C.NeedNoun@istti%> PxV ;
 +Der2+Der/PassL+V+Der3+Der/n+N+Sg+Com+Use/Ped:»uvvo»m@C.NeedNoun@ijnni%> PxV ;
 +Der2+Der/PassL+V+Der3+Der/n+N+Pl+Nom+Use/Ped:»uvvo»m@C.NeedNoun@ijddá%> Px1V ;
! +Der2+Der/PassL+V+Der3+Der/n+Pl+Nom:»uvvo»m@C.NeedNoun@ijddi%> PxV ; !^P^
 +Der2+Der/PassL+V+Der3+Der/n+N+Pl+Gen+Use/Ped:»uvvo»m@C.NeedNoun@ijddi%> PxV ;
 +Der2+Der/PassL+V+Der3+Der/n+N+Pl+Acc+Use/Ped:»uvvo»m@C.NeedNoun@ijddi%> PxV ;
 +Der2+Der/PassL+V+Der3+Der/n+N+Pl+Ill+Use/Ped:»uvvo»m@C.NeedNoun@ijddás%> PxC ;
 +Der2+Der/PassL+V+Der3+Der/n+N+Pl+Loc+Use/Ped:»uvvo»m@C.NeedNoun@ijnni%> PxV ;
 +Der2+Der/PassL+V+Der3+Der/n+N+Pl+Com+Use/Ped:»uvvo»m@C.NeedNoun@ijddi%> PxPlComV1 ;
 !this was commented out (to, 1.374),
     ! but reintroduced (tt, ik), since it is frequent. Actually, it was commented in by to in 1.4888.
     ! Then it was commented out again (1.531) (la, tt), as it gave rise to wrong analyses (Ptc as N).
     ! Then it was replaced by individual pointer to be able to comment out SgNom and short SgGen (15.10.07 TO LA)
     ! Keep an eye on this. XXX


! -----------------
! Finite declension
! -----------------


! Present tense
! -------------

! Vocalic stems

LEXICON PotPrsV !Present Tense in Vocalic Verb Stems
 :Q4 PrsV1 ;
 +Use/NG:Q1 PrsV2 ; ! 
 :Q2 PrsV3 ;
 +Use/NG:Q6 PrsV4 ; ! 
 :X1 PrsV5 ;

LEXICON PrsV !Present Tense in Vocalic Verb Stems
 :Q4 PrsV1 ;
 :Q1 PrsV2 ;
 :Q2 PrsV3 ;
 :Q6 PrsV4 ;
 :X1 PrsV5 ;

LEXICON PrsV1 !Present Tense Endings for Vocalic Verb Stems
 +Sg1:n K ;
 +Sg2:t K ;

LEXICON PrsV2 !Present Tense Endings for Vocalic Verb Stems
 +Sg3: K ;    

LEXICON PrsV3 !Present Tense Endings for Vocalic Verb Stems
 +Du1: K ;
 +Pl3:t K ;

LEXICON PrsV4 !Present Tense Endings for Vocalic Verb Stems
 +ConNeg: K ;

LEXICON PrsV5 !Present Tense Endings for Vocalic Verb Stems
 +Du2:beahtti%> K ;
 +Du3:ba K ;
 +Pl1:t K ;
 +Pl2:behte%>t K ;
 +Pl2+Use/Sub:bet K ;




! Consonantal stems

LEXICON PotC !Present Tense in Consonantal Verb Stems
 PrsC1 ;
 PotC2 ;


LEXICON PrsC !Present Tense in Consonantal Verb Stems
 PrsC1 ;
 PrsC2 ;

LEXICON PrsC1 !Present Tense in Contr/Non-Contr Consonantal Verb Stems
 +Du1+Use/Sub:e K ; 
 +Du1+Use/Sub:edne%> K ;  
 +Du1:etne%> K ;
 +Pl3:it K ;

LEXICON PotC2 !Potential in Non-Contracted Consonantal Verb Stems
 +Sg1:an K ;
 +Sg2:at K ;
 +Sg3+Dial/%-KJ:a K ;	! 
 +Sg3+Dial/%-GG: K ;     ! 
 +Du2:eahppi%> K ;
 +Du3:eaba%> K ;
 +Pl1+Dial/%-KJ:it K ; ! mii muitalit
 +Pl1+Dial/%-GG:at K ; ! mii muitalat ! 
 +Pl2:ehpe%>t K ;
 +ConNeg: K ;


LEXICON PrsC2 !Present Tense in Non-Contracted Consonantal Verb Stems
 +Sg1:an K ;
 +Sg2:at K ;
 +Sg3:a K ;
!+Sg3: K ;     !SUB Poetic form
 +Du2:eahppi%> K ;
 +Du3:eaba%> K ;
 +Pl1+Dial/%-KJ:it K ; ! mii muitalit
 +Pl1+Dial/%-GG:at K ; ! mii muitalat ! 
 +Pl2:ehpe%>t K ;
 +ConNeg: K ;






! Past tense
! ----------


LEXICON PrtV !Preterite Endings for Vocalic Verb Stems
 +Use/Sub:X5 PrtV1 ;
 :%^DISIMP PrtV1 ;
 :Q2 PrtV2 ;

LEXICON PrtV1 !Preterite Endings for Vocalic Weak Grade Verb Stems
 +Sg3:j K ;
 +Du1:jme K ;
 +Du2:jde K ;
 +Du3:jga K ;
 +Pl1:jmet K ;
 +Pl2:jdet K ;

LEXICON PrtV2 !Preterite Endings for Vocalic Strong Grade Verb Stems
 +Sg1:n K ;
 +Sg2:t K ;
 +Pl3: K ;



LEXICON PrtC !Preterite Endings for Consonantal Verb Stems
 PrtC1 ;
 PrtC2 ;

LEXICON PrtC1 !Preterite Endings for Consonantal Contr./Non-Contr. Verb Stems
 +Sg1:in K ;     
 +Sg1+Use/NG:edje%>n K ; ! 
 +Sg2:it K ;     
 +Sg2+Use/NG:edje%>t K ;
 +Pl3+Use/NG:e K ;       ! 
 +Pl3:edje%> K ; 

LEXICON PrtC2 !Preterite Endings for Consonantal Non-Contr. Verb Stems
 +Sg3:ij K ;
 +Du1:eimme%> K ;
 +Du2:eidde%> K ;
 +Du3:eigga%> K ;
 +Pl1:eimme%>t K ;
 +Pl2:eidde%>t K ;


! Imperative mood
! ---------------

LEXICON ImprtVA         ! Imperative Forms for Vocalic Verb Stems
 ImprtVB ;    !Prs: ImprtVB 
 :Q6 ImprtSg2 ; !Prs:Q6 ImprtSg2 

LEXICON ImprtVB         ! Imperative Forms for Vocalic Verb Stems
 ImprtV1 ;
 ImprtV2 ;	 

LEXICON ImprtV1         ! Imperative Forms for Vocalic Verb Stems
 +Sg1:Q3n ENDLEX ;       ! bohton
 +Sg3:Q3s ENDLEX ;       ! bohtos
 +Du2:Y1 ENDLEX ;        ! boahtti
 +Du3:Q3ska ENDLEX ;     ! bohtoska
 +Pl1+Dial/%-KJ:Q3t ENDLEX ;       ! bohtot       ! 
 +Pl1+Dial/%-GG:Y2t ENDLEX ;       ! boahttut       !  
 +Pl2+Dial/%-GG:Y1t ENDLEX ;       ! boahttit     !   
! +Pl1:Y3t ENDLEX ;      ! boahttut     ! This renders boahttet that are wrong
 +Pl2+Dial/%-KJ:Q2t ENDLEX ;       ! bohtet       ! 
 +Pl2+Use/NG+Dial/%-GG:Y3t ENDLEX ;       ! boahttet     !  
 +Pl3:Q3set ENDLEX ;     ! bohtoset
 +ConNegII:Q3 ENDLEX ;

LEXICON ImprtV2 !Imperative Forms for Vocalic Verb Stems and Substems  
 +Du1:Y2 ENDLEX ;  
 +Pl1+Use/Sub:Q3t ENDLEX ; ! ! bohtot, muitaletnot
 +Pl1+Use/Sub:Y4t ENDLEX ; ! ! boahttut, muitaleatnot

LEXICON ImprtSg2 !Imperative Forms For Consonantal and Contracted Verb Stems
 +Sg2: ENDLEX ;
 +ConNeg: ENDLEX ;


LEXICON ImprtC          ! Imperative Substems for Consonantal Verb Stems - uneven syll.
 +Imprt+Use/Sub:eah'ki%> ImprtVB ;
 +Imprt+Dial/%-KJ:eatni%> ImprtV2 ;
 +Imprt+Sg1:ehko%>n ENDLEX ;
 +Imprt+Sg3:ehko%>s ENDLEX ;
 +Imprt+Sg3+Use/NG:us ENDLEX ;     
 +Imprt+Du2:eahkki%> ENDLEX ;
 +Imprt+Du3:ehko%>ska ENDLEX ;
 +Imprt+Pl1+Dial/%-GG:ehko%>t ENDLEX ;	! 
 +Imprt+Pl1+Dial/%-KJ:eatno%>t ENDLEX ;   ! 
 +Imprt+Pl2:ehke%>t ENDLEX ;
 +Imprt+Pl3:ehko%>set ENDLEX ;

LEXICON ImprtC2          ! Imperative Substems for Consonantal Verb Stems - contracts
 +Imprt+Use/Sub:eah'ki%> ImprtVB ;
 +Imprt+Dial/%-KJ:eatni%> ImprtV2 ; ! 
 +Imprt+Sg1:ehko%>n ENDLEX ;
 +Imprt+Sg3:ehko%>s ENDLEX ;
 +Imprt+Sg3+Use/NG:us ENDLEX ;   
 +Imprt+Du1+Dial/%-GG:eahkku%> ENDLEX ; ! 
 +Imprt+Du2:eahkki%> ENDLEX ;
 +Imprt+Du3:ehko%>ska ENDLEX ;
 +Imprt+Pl1+Use/NG+Dial/%-KJ:ehko%>t ENDLEX ; !     
 +Imprt+Pl1+Dial/%-KJ:edno%>t ENDLEX ; !      
 +Imprt+Pl1+Dial/%-GG:eahkko%>t ENDLEX ; !    
 +Imprt+Pl1+Use/NG+Dial/%-GG:eatno%>t ENDLEX ; !    
 +Imprt+Pl2:ehke%>t ENDLEX ;
 +Imprt+Pl3:ehko%>set ENDLEX ;


! Infinite forms
! --------------


! V- and C-final
! - - - - - - -

LEXICON NominalFormsV  ! Vowel-final stems
 :X1 NominalFormsV1 ;
 :X4 NominalFormsV2 ;
 +Use/NG:Q6 NominalFormsV3 ;	!
 :X2 NominalFormsV4 ;
 :Q3 NominalFormsV5 ;
 +Use/Sub:Y1 NominalFormsV6 ;
! check whether V7 and V8 should
! be deleted as V3 doublets!
 :X6 NominalFormsV9 ; ! supine forms

LEXICON NominalFormsC  ! Cons-final stems
 NominalFormsC1 ;
 +Use/Sub: NominalFormsC2 ;


! Continuation lex
! - - - - - - - -

LEXICON NominalFormsVC
 NominalFormsV1 ;
 NominalFormsV2 ;
 NominalFormsV4 ;

LEXICON NominalFormsV1
 +Inf:t K ;
 +Actio+Nom:n K ;
 +Actio+Gen+Use/NG:n K ; ! (Re?)introducing? 
 +Actio+Gen:ma K ;
 +Actio+Acc+Use/NG:n K ; ! (Re?)introducing?
 +Actio+Acc:ma K ;
! +Actio:n ACTIOCOMPOUNDS ; !!via BOAHTIN and EAPMI
 +Actio+Ess:me K ;
 +Actio+Ess+Use/NG:min K ; 
 +Actio+Ess+Use/NG:men K ; 
 +Actio+Loc:mis K ;

LEXICON NominalFormsV2
 +Ger:dettiin K ;
 +Ger:dettiin%> PxC ;
 +Ger+Use/NG:din K ;           
 +Ger+Use/NG:diin K ;          
 +VAbess:keahttá K ; 
 +VAbess+Use/NG:keahttájin K ; 
 +VAbess+Use/NG:haga K ;     ! 
 +VAbess+A+Attr:keahtes K ;
 +VAbess+A+Attr+Use/Sub:ha K ;
 +VGen: K ;

LEXICON NominalFormsV3	!^NG^
 +Ger+Use/NG:dettiin K ;	!
 +Ger+Use/NG:dettiin%> PxC ;	!
 +Ger+Use/NG:din K ;                
 +Ger+Use/NG:diin K ;               
 +VAbess+Use/NG:keahttá K ;		!
 +VAbess+Use/NG:keahttájin K ;		!
 +VAbess+Use/NG:haga K ;           
 +VAbess+A+Attr+Use/NG:keahtes K ;	!
 +VAbess+A+Attr+Use/Sub:ha K ;

LEXICON NominalFormsV4
 +PrfPrc:n K ;

LEXICON NominalFormsV5
 +Imprt+ConNegII:00 ENDLEX ; !Prs

LEXICON NominalFormsV6 !SUB
 +PrsPrc+Use/Sub:¤@C.NeedNoun@ K ;
! +Use/Sub: PRSPRCTOADJ ; ! ! Deriving adjective

LEXICON NominalFormsV7
 +Ger:dettiin K ;
 +Ger+Use/NG:din K ;      
 +Ger+Use/NG:diin K ;     
 +VAbess:keahttá K ;
 +VAbess+Use/NG:keahttájin K ;
 +VAbess+Use/NG:haga K ;  
 +VAbess+A+Attr:keahtes K ;
 +VAbess+A+Attr+Use/Sub:ha K ;

LEXICON NominalFormsV8
 +Ger:dettiin K ;
 +Ger+Use/NG:din K ;    
 +Ger+Use/NG:diin K ;    
 +VAbess:keahttá K ;
 +VAbess+Use/NG:keahttájin K ;
 +VAbess+Use/NG:haga K ;     
 +VAbess+A+Attr:keahtes K ;
 +VAbess+A+Attr+Use/Sub:ha K ;

LEXICON NominalFormsV9
 +Sup:žit K ; ! Rare form !!!

LEXICON NominalFormsC1
 +Inf:it K ;
 +Sup:eažžat K ; ! Rare form !!!
 +Actio+Nom:eapmi%> K ;
 +Actio+Nom+Use/Sub:eapme%> K ;
 +Actio+Nom:an K ; ! shortened (reintro)
 +Actio+Gen:eami%> K ;
 +Actio+Gen+Use/Sub:eame%> K ;
 +Actio+Gen:an K ; ! shortened (reintro?)
 +Actio+Acc:eami%> K ;
 +Actio+Acc+Use/Sub:eame%> K ;
 +Actio+Acc:an K ; ! shortened (reintro?)
! +Actio:an ACTIOCOMPOUNDS ; !!via BOAHTIN and EAPMI
 +Actio+Ess:eame%> K ;
 +Actio+Ess+Use/Sub:eami%> K ;
 +Actio+Ess+Use/Sub:eami%>n K ;
 +Actio+Ess+Dial/%-GG:eame%>n K ;
 +Actio+Loc:eame%>s K ;
 +Actio+Loc:eami%>s K ;
 +Ger:ettiin K ;
 +Ger:ettiin%> PxC ;
 +PrfPrc:an K ;
 +VAbess:#keahttá K ;  
 +VAbess+Use/NG:#keahttájin K ; 
 +VAbess+A+Attr:#keahtes K ; !XXX Why # here? because of final-cons, (TO)
 +VAbess+A+Attr+Use/Sub:#ha K ;
 +VAbess+Use/NG:#haga K ;
 +VGen: K ;

LEXICON NominalFormsC2 !SUB
 +PrsPrc+Use/Sub:eaddji@C.NeedNoun@ K ;
 +Use/Sub: PRSPRCTOADJ ;



! ----------
! Derivation
! ----------

LEXICON PRSPRCTOADJ !SUB ! This is for PrsPrc as Adj.
 +PrsPrc+Der/A+A+Attr+Use/Sub:%>eaddji ENDLEX ; !     !Can only be Attr.
!+A+Sg+Nom:%> ENDLEX ; !SUB
!+A+Sg+Gen:%> ENDLEX ; !SUB
!+A+Sg+Acc:%> ENDLEX ; !SUB

!LEXICON DeverbalNounsV !nothing directed here right now
! DeverbalNounsBOAHTI ;
! DeverbalNounsDOHPPE- ;

LEXICON DeverbalNounsC
 DeverbalNounsMUITAL ;
 DeverbalNounsDOHPPEJ ;

LEXICON DeverbalNounsCTV
 DeverbalNounsMUITALTV ;
 DeverbalNounsDOHPPEJTV ;

LEXICON DeverbalNounsBOAHTI
! +Der2+Actor:¤»@C.NeedNoun@ ACTORder ;
 +Der2+Actor:¤» ACTORder ; ! no compound
! +Der2+Actor:¤»@C.NeedNoun@ DenominalNounsV ; !Not very usual
 +Der1+Der2+Der/las+A:»X2lass LAS ;
! +Der/hat:»X6hah'k JOHTOLAT ;  !Not very usual
 +Der3+Der/n:»m@C.NeedNoun@ BOAHTIN ;
 +Der3+Der/muš+N:»mušš@C.NeedNoun@ MUSH ;
 +Der1+Der/meahttun:»W8meahttu MEAHTTUN ;

LEXICON DeverbalNounsBOAHTALADDA
 +Der2+Actor:¤»@C.NeedNoun@ ACTORder ;
! +Der2+Actor:¤»@C.NeedNoun@ DenominalNounsV ; !Not very usual
 +Der1+Der2+Der/las+A:»X2lass LAS ;
 +Der3+Der/n:»m@C.NeedNoun@ BOAHTALADDAN ;
 +Der3+Der/muš+N:»mušš@C.NeedNoun@ MUSH ;
 +Der1+Der/meahttun:»W8meahttu MEAHTTUN ;

LEXICON DeverbalNounsDIEHTALADDA
 +Der2+Actor:¤»@C.NeedNoun@ ACTORTVder ;
! +Der2+Actor:¤»@C.NeedNoun@ DenominalNounsV ; !Not very usual
 +Der1+Der2+Der/las+A:»X2lass LAS ;
 +Der3+Der/n:»m@C.NeedNoun@ BOAHTALADDANTV ;
 +Der3+Der/muš+N:»mušš@C.NeedNoun@ MUSH ;
 +Der1+Der/meahttun:»W8meahttu MEAHTTUN ;

LEXICON DeverbalNounsDIEHTI
 +Der2+Actor:¤»@C.NeedNoun@ ACTORTVder ;
! +Der2+Actor:¤»@C.NeedNoun@ DenominalNounsV ; !Not very usual
 +Der1+Der2+Der/las+A:»X2lass LAS ;
 +Der3+Der/n:»m@C.NeedNoun@ BOAHTINTV ;
 +Der3+Der/muš+N:»mušš@C.NeedNoun@ MUSH ;
 +Der1+Der/meahttun:»W8meahttu MEAHTTUN ;


LEXICON DeverbalNounsDIEHTISHORT
 +Der2+Actor:¤»@C.NeedNoun@ ACTORTVder ;
! +Der2+Actor:¤»@C.NeedNoun@ DenominalNounsV ; !Not very usual
 +Der1+Der2+Der/las+A:»X2lass LAS ;
 +Der3+Der/n:»m@C.NeedNoun@ BOAHTINSHORTTV ;
 +Der3+Der/muš+N:»mušš@C.NeedNoun@ MUSH ;
 +Der1+Der/meahttun:»W8meahttu MEAHTTUN ;

LEXICON DeverbalNounsDIEHTILONGSHORT
 +Der2+Actor:¤»@C.NeedNoun@ ACTORTVder ;
! +Der2+Actor:¤»@C.NeedNoun@ DenominalNounsV ; !Not very usual
 +Der1+Der2+Der/las+A:»X2lass LAS ;
 +Der3+Der/n:»m@C.NeedNoun@ BOAHTINLONGSHORTTV ;
 +Der3+Der/muš+N:»mušš@C.NeedNoun@ MUSH ;
 +Der1+Der/meahttun:»W8meahttu MEAHTTUN ;

LEXICON DeverbalNounsDOHPPE-
 +Der3+Der/n:»m@C.NeedNoun@ BOAHTINTV ;
 +Der3+Der/muš+N:»mušš@C.NeedNoun@ MUSH ;
 +Der1+Der/meahttun:»X7meahttu MEAHTTUN ;
! +Der/hat:»hah'k JOHTOLAT ;  !Not very usual

LEXICON DeverbalNounsCIRRO-
 +Der3+Der/n:»m@C.NeedNoun@ BOAHTALADDAN ;
 +Der3+Der/muš+N:»mušš@C.NeedNoun@ MUSH ;
 +Der1+Der/meahttun:»X7meahttu MEAHTTUN ;
! +Der/hat:»hah'k JOHTOLAT ;  !Not very usual

LEXICON DeverbalNounsCIRROTV-
 +Der3+Der/n:»m@C.NeedNoun@ BOAHTALADDANTV ;
 +Der3+Der/muš+N:»mušš@C.NeedNoun@ MUSH ;
 +Der1+Der/meahttun:»X7meahttu MEAHTTUN ;
! +Der/hat:»hah'k JOHTOLAT ;  !Not very usual


LEXICON DeverbalNounsDOHPPEJ
! +Der2+Actor:»eaddji¤»@C.NeedNoun@ ACTORder ;
 +Der2+Actor:»eaddji¤» ACTORder ; ! no compound
! +Der2+Actor+Der2+Der/Dimin+N:»eaddjá»ž@C.NeedNoun@ DIMINC ; !Not very usual

LEXICON DeverbalNounsDOHPPEJTV
! +Der2+Actor:»eaddji¤»@C.NeedNoun@ ACTORTVder ;
 +Der2+Actor:»eaddji¤» ACTORTVder ; ! no compound
! +Der2+Actor+Der2+Der/Dimin+N:»eaddjá»ž@C.NeedNoun@ DIMINC ; !Not very usual

LEXICON DeverbalNounsMUITALTV
 +Der2+Der/eapmi:»@C.NeedNoun@ EAPMITV ;
 +Der3+Der/eamoš+N:»eapmo7š%>@C.NeedNoun@ EAMOSH ;
 +Der3+Der/amoš:»amo7š%>@C.NeedNoun@ AMOSH ;
 +Der1+Der/meahttun:»#meahttu MEAHTTUN ;
! +Der/us:»X1uss JOHTOLAT ;   !Not very usual

LEXICON DeverbalNounsMUITTASJTV
 +Der2+Der/eapmi:»@C.NeedNoun@ MUITTASJEAPMITV ;
 +Der3+Der/eamoš+N:»eapmo7š%>@C.NeedNoun@ EAMOSH ;
 +Der3+Der/amoš:»amo7š%>@C.NeedNoun@ AMOSH ;
 +Der1+Der/meahttun:»#meahttu MEAHTTUN ;
! +Der2+Actor:»eaddji¤»@C.NeedNoun@ ACTORTVder ;
 +Der2+Actor:»eaddji¤» ACTORTVder ; ! no compound
! +Der2+Actor+Der2+Der/Dimin+N:»eaddjá»ž@C.NeedNoun@ DIMINC ; !Not very usual

LEXICON DeverbalNounsMUITAL
 +Der2+Der/eapmi:»@C.NeedNoun@ EAPMI ;
 +Der3+Der/eamoš+N:»eapmo7š%>@C.NeedNoun@ EAMOSH ;
 +Der3+Der/amoš:»amo7š%>@C.NeedNoun@ AMOSH ;
 +Der1+Der/meahttun:»#meahttu MEAHTTUN ;
! +Der/us:»X1uss JOHTOLAT ;   !Not very usual

LEXICON DeverbalNounsMUITTASJ
 +Der2+Der/eapmi:»@C.NeedNoun@ MUITTASJEAPMI ;
 +Der3+Der/eamoš+N:»eapmo7š%>@C.NeedNoun@ EAMOSH ;
 +Der3+Der/amoš:»amo7š%>@C.NeedNoun@ AMOSH ;
 +Der1+Der/meahttun:»#meahttu MEAHTTUN ;
! +Der2+Actor:»eaddji¤»@C.NeedNoun@ ACTORder ;
 +Der2+Actor:»eaddji¤» ACTORder ; ! no compound
! +Der2+Actor+Der2+Der/Dimin+N:»eaddjá»ž@C.NeedNoun@ DIMINC ; !Not very usual


LEXICON DeverbalVerbsBOAHTI
 +Der1+Der/st+V:»W4st ALISTStem ;
 +Der1+Der/st+V+Der2+Der/alla+V:»W5stalla%> BOAHTALADDAStem ;
 +Der1+Der/st+V+Der2+Der/adda+V:»W5stadda%> BOAHTALADDAStem ;
 +Der1+Der/st+V+Der2+Der/alla+V:»W7stalla%> BOAHTALADDAStem ;
 +Der1+Der/st+V+Der2+Der/adda+V:»W7stadda%> BOAHTALADDAStem ;
 +Der1+Der/st+V+Der2+Der/ahtti+V+TV:»W4stahtti%> DIEHTIStem ;
 +Der1+Der/st+V+Der2+Der/asti+V:»W4stas'ti%> BOAHTALADDAStem ;
 +Der1+Der/st+V+Der2+Der/easti+V:»W4steas'ti%> BOAHTALADDAStem ;
 +Der1+Der/l+V:»l ALISTStem ;
 +Der1+Der/l+V+Der2+Der/adda+V:»W6ladda%> BOAHTALADDAStem ;
 +Der1+Der/l+V+Der2+Der/adda+V:»X2ladda%> BOAHTALADDAStem ;
 +Der1+Der/l+V+Der2+Der/ahtti+V+TV:»lahtti%> DIEHTIStem ;
 +Der1+Der/l+V+Der2+Der/asti+V:»las'ti%> BOAHTALADDAStem ;
 +Der1+Der/l+V+Der2+Der/easti+V:»leas'ti%> BOAHTALADDAStem ;
 +Der1+Der/h+V+TV:»X4h MUITALStem ;
 +Der1+Der/h+V+Der2+Der/alla+V:»Q4halla%> DIEHTALADDAStem ;
 +Der1+Der/h+V+Der2+Der/adda+V:»Q4hadda%> DIEHTALADDAStem ;
 +Der1+Der/h+V+Der2+Der/ahtti+V+TV:»X4hahtti%> DIEHTIStem ;
 +Der1+Der/h+V+Der2+Der/asti+V:»X4has'ti%> DIEHTALADDAStem ;
 +Der1+Der/h+V+Der2+Der/easti+V:»X4heas'ti%> DIEHTALADDAStem ;
 +Der1+Der2+Der/stuvva+V:»W7stuvva%> BOAHTIINCH ;
! +Der1+Der2+Der/halla+V+TV:»X6halla%> BOAHTIINCH ; !only transitives

LEXICON DeverbalVerbsDIEVVA
 +Der1+Der/st+V:»W4st ALISTStem ;
 +Der1+Der/st+V+Der2+Der/alla+V:»W5stalla%> BOAHTALADDAStem ;
 +Der1+Der/st+V+Der2+Der/adda+V:»W5stadda%> BOAHTALADDAStem ;
 +Der1+Der/st+V+Der2+Der/alla+V:»W7stalla%> BOAHTALADDAStem ;
 +Der1+Der/st+V+Der2+Der/adda+V:»W7stadda%> BOAHTALADDAStem ;
 +Der1+Der/st+V+Der2+Der/ahtti+V+TV:»W4stahtti%> DIEHTIStem ;
 +Der1+Der/st+V+Der2+Der/asti+V:»W4stas'ti%> BOAHTALADDAStem ;
 +Der1+Der/st+V+Der2+Der/easti+V:»W4steas'ti%> BOAHTALADDAStem ;
 +Der1+Der/l+V:»l ALISTStem ;
 +Der1+Der/l+V+Der2+Der/adda+V:»W6ladda%> BOAHTALADDAStem ;
 +Der1+Der/l+V+Der2+Der/adda+V:»X2ladda%> BOAHTALADDAStem ;
 +Der1+Der/l+V+Der2+Der/ahtti+V+TV:»lahtti%> DIEHTIStem ;
 +Der1+Der/l+V+Der2+Der/asti+V:»las'ti%> BOAHTALADDAStem ;
 +Der1+Der/l+V+Der2+Der/easti+V:»leas'ti%> BOAHTALADDAStem ;
 +Der1+Der/h+V+TV:»X4h MUITALStem ;
 +Der1+Der/h+V+Der2+Der/alla+V:»Q4halla%> DIEHTALADDAStem ;
 +Der1+Der/h+V+Der2+Der/adda+V:»Q4hadda%> DIEHTALADDAStem ;
 +Der1+Der/h+V+Der2+Der/ahtti+V+TV:»X4hahtti%> DIEHTIStem ;
 +Der1+Der/h+V+Der2+Der/asti+V:»X4has'ti%> DIEHTALADDAStem ;
 +Der1+Der/h+V+Der2+Der/easti+V:»X4heas'ti%> DIEHTALADDAStem ;
 +Der1+Der2+Der/stuvva+V:»W7stuvva%> BOAHTIINCH ;
! +Der1+Der2+Der/halla+V+TV:»X6halla%> BOAHTIINCH ; !only transitives
 +Der1+Der/d+V:»Q8d ALISTStem ;

LEXICON DeverbalVerbsBINDU
 +Der1+Der/l+V:»l ALISTStem ;
 +Der1+Der/l+V+Der2+Der/adda+V:»W6ladda%> BOAHTALADDAStem ;
 +Der1+Der/l+V+Der2+Der/adda+V:»X2ladda%> BOAHTALADDAStem ;
 +Der1+Der/l+V+Der2+Der/ahtti+V+TV:»lahtti%> DIEHTIStem ;
 +Der1+Der/l+V+Der2+Der/asti+V:»las'ti%> BOAHTALADDAStem ;
 +Der1+Der/l+V+Der2+Der/easti+V:»leas'ti%> BOAHTALADDAStem ;
 +Der1+Der/h+V+TV:»X4h MUITALStem ;
 +Der1+Der/h+V+Der2+Der/alla+V:»Q4halla%> DIEHTALADDAStem ;
 +Der1+Der/h+V+Der2+Der/adda+V:»Q4hadda%> DIEHTALADDAStem ;
 +Der1+Der/h+V+Der2+Der/ahtti+V+TV:»X4hahtti%> DIEHTIStem ;
 +Der1+Der/h+V+Der2+Der/asti+V:»X4has'ti%> DIEHTALADDAStem ;
 +Der1+Der/h+V+Der2+Der/easti+V:»X4heas'ti%> DIEHTALADDAStem ;
 +Der1+Der2+Der/stuvva+V:»W7stuvva%> BOAHTIINCH ;
! +Der1+Der2+Der/halla+TV+V:»X6halla%> BOAHTIINCH ; !only transitives
 +Der1+Der/d+V:»Q8d ALISTStem ;


LEXICON DeverbalVerbsBORRA
 +Der1+Der/st+V:»W4st MUITALStem ;
 +Der1+Der/st+V+Der2+Der/alla+V:»W5stalla%> DIEHTALADDAStem ;
 +Der1+Der/st+V+Der2+Der/adda+V:»W5stadda%> DIEHTALADDAStem ;
 +Der1+Der/st+V+Der2+Der/alla+V:»W7stalla%> DIEHTALADDAStem ;
 +Der1+Der/st+V+Der2+Der/adda+V:»W7stadda%> DIEHTALADDAStem ;
 +Der1+Der/st+V+Der2+Der/ahtti+V+TV:»W4stahtti%> DIEHTIStem ;
 +Der1+Der/st+V+Der2+Der/asti+V:»W4stas'ti%> DIEHTALADDAStem ;
 +Der1+Der/st+V+Der2+Der/easti+V:»W4steas'ti%> DIEHTALADDAStem ;
 +Der1+Der/l+V:»l MUITALStem ;
 +Der1+Der/l+V+Der2+Der/adda+V:»W6ladda%> DIEHTALADDAStem ;
 +Der1+Der/l+V+Der2+Der/adda+V:»X2ladda%> DIEHTALADDAStem ;
 +Der1+Der/l+V+Der2+Der/ahtti+TV:»lahtti%> DIEHTIStem ;
 +Der1+Der/l+V+Der2+Der/asti:»las'ti%> DIEHTALADDAStem ;
 +Der1+Der/l+V+Der2+Der/easti:»leas'ti%> DIEHTALADDAStem ;
 +Der1+Der/h+V+TV:»X4h MUITALStem ;
 +Der1+Der/h+V+Der2+Der/alla+V:»Q4halla%> DIEHTALADDAStem ;
 +Der1+Der/h+V+Der2+Der/adda+V:»Q4hadda%> DIEHTALADDAStem ;
 +Der1+Der/h+V+Der2+Der/ahtti+V+TV:»X4hahtti%> DIEHTIStem ;
 +Der1+Der/h+V+Der2+Der/asti+V:»X4has'ti%> DIEHTALADDAStem ;
 +Der1+Der/h+V+Der2+Der/easti+V:»X4heas'ti%> DIEHTALADDAStem ;
 +Der1+Der2+Der/stuvva+V:»W7stuvva%> BOAHTIINCH ;
 +Der1+Der2+Der/halla+V:»X6halla%> BOAHTIINCH ;
 +Der1+Der/d+V:»Q8d MUITALStem ;

LEXICON DeverbalVerbsBOLTU
 +Der1+Der/l+V:»l MUITALStem ;
 +Der1+Der/l+V+Der2+Der/adda+V:»W6ladda%> DIEHTALADDAStem ;
 +Der1+Der/l+V+Der2+Der/adda+V:»X2ladda%> DIEHTALADDAStem ;
 +Der1+Der/l+V+Der2+Der/ahtti+V+TV:»lahtti%> DIEHTIStem ;
 +Der1+Der/l+V+Der2+Der/asti+V:»las'ti%> DIEHTALADDAStem ;
 +Der1+Der/l+V+Der2+Der/easti+V:»leas'ti%> DIEHTALADDAStem ;
 +Der1+Der/h+V+TV:»X4h MUITALStem ;
 +Der1+Der/h+V+Der2+Der/alla+V:»Q4halla%> DIEHTALADDAStem ;
 +Der1+Der/h+V+Der2+Der/adda+V:»Q4hadda%> DIEHTALADDAStem ;
 +Der1+Der/h+V+Der2+Der/ahtti+V+TV:»X4hahtti%> DIEHTIStem ;
 +Der1+Der/h+V+Der2+Der/asti+V:»X4has'ti%> DIEHTALADDAStem ;
 +Der1+Der/h+V+Der2+Der/easti+V:»X4heas'ti%> DIEHTALADDAStem ;
 +Der1+Der2+Der/stuvva+V:»W7stuvva%> BOAHTIINCH ;
 +Der1+Der2+Der/halla+V:»X6halla%> BOAHTIINCH ;
 +Der1+Der/d+V:»Q8d MUITALStem ;


LEXICON DeverbalVerbsDIEHTI
 +Der1+Der/st+V:»W4st MUITALStem ;
 +Der1+Der/st+V+Der2+Der/alla+V:»W5stalla%> DIEHTALADDAStem ;
 +Der1+Der/st+V+Der2+Der/adda+V:»W5stadda%> DIEHTALADDAStem ;
 +Der1+Der/st+V+Der2+Der/alla+V:»W7stalla%> DIEHTALADDAStem ;
 +Der1+Der/st+V+Der2+Der/adda+V:»W7stadda%> DIEHTALADDAStem ;
 +Der1+Der/st+V+Der2+Der/ahtti+V+TV:»W4stahtti%> DIEHTIStem ;
 +Der1+Der/st+V+Der2+Der/asti+V:»W4stas'ti%> DIEHTALADDAStem ;
 +Der1+Der/st+V+Der2+Der/easti+V:»W4steas'ti%> DIEHTALADDAStem ;
 +Der1+Der/l+V:»l MUITALStem ;
 +Der1+Der/l+V+Der2+Der/adda+V:»W6ladda%> DIEHTALADDAStem ;
 +Der1+Der/l+V+Der2+Der/adda+V:»X2ladda%> DIEHTALADDAStem ;
 +Der1+Der/l+V+Der2+Der/ahtti+V+TV:»lahtti%> DIEHTIStem ;
 +Der1+Der/l+V+Der2+Der/asti+V:»las'ti%> DIEHTALADDAStem ;
 +Der1+Der/l+V+Der2+Der/easti+V:»leas'ti%> DIEHTALADDAStem ;
 +Der1+Der/h+V:»X4h MUITALStem ;
 +Der1+Der/h+V+Der2+Der/alla+V:»Q4halla%> DIEHTALADDAStem ;
 +Der1+Der/h+V+Der2+Der/adda+V:»Q4hadda%> DIEHTALADDAStem ;
 +Der1+Der/h+V+Der2+Der/ahtti+V+TV:»X4hahtti%> DIEHTIStem ;
 +Der1+Der/h+V+Der2+Der/asti+V:»X4has'ti%> DIEHTALADDAStem ;
 +Der1+Der/h+V+Der2+Der/easti+V:»X4heas'ti%> DIEHTALADDAStem ;
 +Der1+Der2+Der/stuvva+V:»W7stuvva%> BOAHTIINCH ;
 +Der1+Der2+Der/halla+V:»X6halla%> BOAHTIINCH ;

LEXICON DeverbalVerbsARVI
 +Der1+Der/st:»W4st COASKKITCnj ;
 +Der1+Der/st+V+Der2+Der/alla:»W5stalla%> ARVICnj ;
 +Der1+Der/st+V+Der2+Der/adda:»W5stadda%> ARVICnj ;
 +Der1+Der/st+V+Der2+Der/alla:»W7stalla%> ARVICnj ;
 +Der1+Der/st+V+Der2+Der/adda:»W7stadda%> ARVICnj ;
 +Der1+Der/st+V+Der2+Der/asti:»W4stas'ti%> ARVICnj ;
 +Der1+Der/st+V+Der2+Der/easti:»W4steas'ti%> ARVICnj ;
 +Der1+Der/l:»l COASKKITCnj ;
 +Der1+Der/l+V+Der2+Der/adda:»W6ladda%> ARVICnj ;
 +Der1+Der/l+V+Der2+Der/adda:»X2ladda%> ARVICnj ;
 +Der1+Der/l+V+Der2+Der/asti:»las'ti%> ARVICnj ;
 +Der1+Der/l+V+Der2+Der/easti:»leas'ti%> ARVICnj ;
 +Der1+Der2+Der/stuvva:»W7stuvva%> ARVICnj ;


LEXICON DeverbalVerbsDOHPPE
 +Der1+Der/st+V:»st MUITALStem ;
 +Der1+Der/st+V+Der2+Der/alla+V:»stalla%> DIEHTALADDAStem ;
 +Der1+Der/st+V+Der2+Der/adda+V:»stadda%> DIEHTALADDAStem ;
 +Der1+Der/st+V+Der2+Der/ahtti+V+TV:»stahtti%> DIEHTIStem ;
 +Der1+Der/st+V+Der2+Der/asti+V:»stas'ti%> DIEHTALADDAStem ;
 +Der1+Der/st+V+Der2+Der/easti+V:»steas'ti%> DIEHTALADDAStem ;
 +Der1+Der/h+V:»h MUITALStem ;
 +Der1+Der/h+V+Der2+Der/alla+V:»halla%> DIEHTALADDAStem ;
 +Der1+Der/h+V+Der2+Der/adda+V:»hadda%> DIEHTALADDAStem ;
 +Der1+Der/h+V+Der2+Der/ahtti+V+TV:»hahtti%> DIEHTIStem ;
 +Der1+Der/h+V+Der2+Der/asti+V:»has'ti%> DIEHTALADDAStem ;
 +Der1+Der/h+V+Der2+Der/easti+V:»heas'ti%> DIEHTALADDAStem ;
 +Der1+Der2+Der/stuvva+V:»stuvva%> BOAHTIINCH ;
 +Der1+Der2+Der/halla+V:»halla%> BOAHTIINCH ;
 +Der1+Der/d+V:»d MUITALStem ;

LEXICON DeverbalVerbsGILLE
 +Der1+Der/st+V:»st ALISTStem ;
 +Der1+Der/st+V+Der2+Der/alla+V:»stalla%> BOAHTALADDAStem ;
 +Der1+Der/st+V+Der2+Der/adda+V:»stadda%> BOAHTALADDAStem ;
 +Der1+Der/st+V+Der2+Der/ahtti+V+TV:»stahtti%> DIEHTIStem ;
 +Der1+Der/st+V+Der2+Der/asti+V:»stas'ti%> BOAHTALADDAStem ;
 +Der1+Der/st+V+Der2+Der/easti+V:»steas'ti%> BOAHTALADDAStem ;
 +Der1+Der/h+V:»h MUITALStem ;
 +Der1+Der/h+V+Der2+Der/alla+V:»halla%> DIEHTALADDAStem ;
 +Der1+Der/h+V+Der2+Der/adda+V:»hadda%> DIEHTALADDAStem ;
 +Der1+Der/h+V+Der2+Der/ahtti+V+TV:»hahtti%> DIEHTIStem ;
 +Der1+Der/h+V+Der2+Der/asti+V:»has'ti%> DIEHTALADDAStem ;
 +Der1+Der/h+V+Der2+Der/easti+V:»heas'ti%> DIEHTALADDAStem ;
 +Der1+Der2+Der/stuvva+V:»stuvva%> BOAHTIINCH ;
 +Der1+Der/d+V:»d ALISTStem ;

LEXICON DeverbalVerbsBORGE
 +Der1+Der/st:»st COASKKITCnj ;
 +Der1+Der/st+V+Der2+Der/alla:»stalla%> ARVICnj ;
 +Der1+Der/st+V+Der2+Der/adda:»stadda%> ARVICnj ;
 +Der1+Der/st+V+Der2+Der/asti:»stas'ti%> ARVICnj ;
 +Der1+Der/st+V+Der2+Der/easti:»steas'ti%> ARVICnj ;
 +Der1+Der2+Der/stuvva:»stuvva%> ARVICnj ;



LEXICON DeverbalVerbsMUITAL
 +Der2+Der/ahtti+V+TV:»ahtti%> DIEHTIStem ;
 +Der2+Der/alla+V:»X1alla%> DIEHTALADDAStem ;
 +Der2+Der/adda+V:»X1adda%> DIEHTALADDAStem ;
 +Der2+Der/asti+V:»as'ti%> DIEHTALADDAStem ;
 +Der2+Der/easti+V:»eas'ti%> DIEHTALADDAStem ;

LEXICON DeverbalVerbsVUORDIL
 +Der2+Der/ahtti+V+TV:»ahtti%> DIEHTIStem ;
 +Der2+Der/adda+V:»X1adda%> DIEHTALADDAStem ;
 +Der2+Der/asti+V:»as'ti%> DIEHTALADDAStem ;
 +Der2+Der/easti+V:»eas'ti%> DIEHTALADDAStem ;


LEXICON DeverbalVerbsALIST
 +Der2+Der/ahtti+V+TV:»ahtti%> DIEHTIStem ;
 +Der2+Der/alla+V:»X1alla%> BOAHTALADDAStem ;
 +Der2+Der/adda+V:»X1adda%> BOAHTALADDAStem ;
 +Der2+Der/asti+V:»as'ti%> BOAHTALADDAStem ;
 +Der2+Der/easti+V:»eas'ti%> BOAHTALADDAStem ;

LEXICON DeverbalVerbsSUOTNJAL
 +Der2+Der/ahtti+V+TV:»ahtti%> DIEHTIStem ;
 +Der2+Der/adda+V:»X1adda%> BOAHTALADDAStem ;
 +Der2+Der/asti+V:»as'ti%> BOAHTALADDAStem ;
 +Der2+Der/easti+V:»eas'ti%> BOAHTALADDAStem ;

LEXICON DeverbalVerbsBOTNJAS
 +Der2+Der/alla+V:»X1alla%> BOAHTALADDAStem ;
 +Der2+Der/adda+V:»X1adda%> BOAHTALADDAStem ;

LEXICON DeverbalVerbsLASSAN
 +Der2+Der/adda+V:»X1adda%> BOAHTALADDAStem ;

LEXICON DeverbalVerbsCOASKKIT
 +Der2+Der/alla:»X1alla%> ARVICnj ;
 +Der2+Der/adda:»X1adda%> ARVICnj ;
 +Der2+Der/asti:»as'ti%> ARVICnj ;
 +Der2+Der/easti:»eas'ti%> ARVICnj ;

LEXICON DeverbalVerbsARVIL
 +Der2+Der/adda:»X1adda%> ARVICnj ;
 +Der2+Der/asti:»as'ti%> ARVICnj ;
 +Der2+Der/easti:»eas'ti%> ARVICnj ;






! -------
! Clitics
! -------

LEXICON K
 ENDLEX ;
 K-nai ;
 K-default ;
 
LEXICON K-default
 K-ge ;
 ENDLEX ;
 +Qst+Use/Circ:#go ENDLEX ;  	  ! !I removed the Circ symbol from these two, as they are common.
 +Qst+Foc/son+Use/Circ:#goson ENDLEX ; 
 +Foc/ba+Use/Circ:#ba ENDLEX ;   
 +Foc/be+Use/Circ:#be ENDLEX ;   
 +Foc/bat+Use/Circ:#bat ENDLEX ; 
 +Foc/son+Use/Circ:#son ENDLEX ;  !  ! makkárson
 +Foc/ba+Use/Circ+Use/NG:#ba#hal ENDLEX ;   
 +Foc/be+Use/Circ+Use/NG:#be#hal ENDLEX ;   
 +Foc/ba+Use/Circ+Use/NG:#ba#han ENDLEX ;   
 +Foc/be+Use/Circ+Use/NG:#be#han ENDLEX ;   
 +Foc/ba+Use/Circ+Use/NG:#ba#son ENDLEX ;   
 +Foc/be+Use/Circ+Use/NG:#be#son ENDLEX ;   

LEXICON K-ge
 +Foc/ge+Use/Circ:#ge ENDLEX ;	 ! !Alternatively, the K lexicon may be done at PL as a compound lexicon
 +Foc/gen+Use/Circ:#gen ENDLEX ;  ! ! Also, the symbol should be ^L^ (large), rather than ^-C-^
 K-han ;
  ENDLEX ;

 
LEXICON K-han
 +Foc/hal+Use/Circ:#hal ENDLEX ;  !  ! XXX Is this required?
 +Foc/han+Use/Circ:#han ENDLEX ; 

LEXICON K-nai
 +Foc/naj+Qst+Use/Circ:#naigo ENDLEX ; 
 +Foc/naj+Use/Circ:#nai ENDLEX ;	
 +Foc/ges+Use/Circ:#ges ENDLEX ;  ! ! Attested for 'muges'. Others?
 +Foc/gis+Use/Circ:#gis ENDLEX ;  ! ! Means same as ges and is maybe more common
 +Foc/ban+Use/Circ:#ban ENDLEX ; 



LEXICON K-son
! K ;
 +Foc/son+Use/Circ:#son ENDLEX ;
 +Foc/hal+Use/Circ:#hal ENDLEX ;  !  ! XXX Is this required?
 +Foc/bat+Use/Circ:#bat ENDLEX ; 
 +Foc/ba+Use/Circ:#ba ENDLEX ;   
 +Foc/be+Use/Circ:#be ENDLEX ;   
 +Foc/ba+Use/Circ+Use/NG:#ba#hal ENDLEX ;   
 +Foc/be+Use/Circ+Use/NG:#be#hal ENDLEX ;   
 +Foc/ba+Use/Circ+Use/NG:#ba#han ENDLEX ;   
 +Foc/be+Use/Circ+Use/NG:#be#han ENDLEX ;   
 +Foc/ba+Use/Circ+Use/NG:#ba#son ENDLEX ;   
 +Foc/be+Use/Circ+Use/NG:#be#son ENDLEX ;   
 ENDLEX ;
! This is a Continuation Class for Interrogative Pronouns and Adverbs like
! gii(son), gosa(son) etc.. These have now been added to the lexicon(s).
! I tentatively direct it to K, so that they have #son plus the K clitics.
!outcommented K, added bat and hal (TO), makkárhal, makkárbat

LEXICON ENDLEX
 @D.NeedNoun.ON@ # ;
! @D.Need3Part.ON@ # ; !3part
! This ENDLEX business in order to remove illegal compounds.
! Divvun & Giellatekno - open source grammars for Sámi and other languages
! Copyright © 2000-2010 The University of Tromsø & the Norwegian Sámi Parliament
! http://giellatekno.uit.no & http://divvun.no
!
! This program is free software; you can redistribute and/or modify
! this file under the terms of the GNU General Public License as published by
! the Free Software Foundation, either version 3 of the License, or
! (at your option) any later version. The GNU General Public License
! is found at http://www.gnu.org/licenses/gpl.html. It is
! also available in the file $GTHOME/LICENSE.txt.
!
! Other licensing options are available upon request, please contact
! giellatekno@hum.uit.no or divvun@samediggi.no

! ===== !
! Verbs !
! ===== !

! ToC
! ---

! Negative verbs
! Copula
! Stray forms+
! Main verbs

! -------------- !
! Negative verbs !
! -------------- !

LEXICON Negativeverb

ii+V+IV+Neg:0 negmood ;

LEXICON negmood
+Ind:0 negind ;
+Imprt:0 negimp ;
+Sup:0 negsup ;

LEXICON negind
+Sg1:%>in K-default ;
+Sg2:%>it K-default ;
+Sg3:%>ii K-default ;
+Du1:%>ean K-default ;
+Du2+Use/Sub:eahkki%> K-default ; ! !Polmak dialect
+Du2:eahppi%> K-default ;
+Du3:eaba%> K-default ;
+Du3+Use/Sub:eava%> K-default ; ! !Kárášjohka dialect
+Pl1:%>eat K-default ;
+Pl1+Use/Sub+Use/NG:%>eap9 K-default ; ! !Skániid dialect
+Pl2:ehpe%>t K-default ;
+Pl3:%>eai K-default ;

LEXICON negimp
+Sg1:allo%>n K-ge ;
+Sg2:ale%> K-ge ;
+Sg3:allo%>s K-ge ;
+Du1:al'lu%> K-ge ;
+Du2:al'li%> K-ge ;
+Du3:allo%>ska K-ge ;
+Pl1:allo%>t K-ge ;
+Pl2:alle%>t K-ge ;
+Pl3:allo%>set K-ge ;

LEXICON negsup
+Sg1:ama%>n ENDLEX ;
+Sg2:ama%>t ENDLEX ;
+Sg3:ama%>s ENDLEX ;
+Du1:ama%>me ENDLEX ;
+Du2:ama%>de ENDLEX ;
+Du3:ama%>ska ENDLEX ;
+Pl1:ama%>met ENDLEX ;
+Pl2:ama%>det ENDLEX ;
+Pl3:ama%>set ENDLEX ;

! ------ !
! Copula !
! ------ !

LEXICON Copula ! Dividing into finite and infinite
leat+V+IV:l Finitecop ;
leat+V+IV:l Infinitecop ;

LEXICON Finitecop ! Removed %>, they blocked diphtsim^pl
+Ind+Prs:0 Prscop ;
+Ind+Prs+ConNeg:%>eat K ;
+Ind+Prt:0 Prtcop ;
+Cond+Prs:ivčče%> CondC ; ! regular cond, pointer to 3syll paradigm
+Cond+Prs+Use/Sub:ivččo%> PrtV ;  ! alternate cond, pointer to 2syll par !
+Cond+Prs+Sg3+Use/Sub+Use/NG:ivčče%> K ; ! special cond for Sg3 !
+Pot+Prs+Sg3+Use/NG:%>eaš K ;    !  all Pot pointers copied from sme-lex
+Pot+Prs+Sg3+Use/NG:%>eš K ; 
+Pot+Prs+ConNeg+Use/NG:%>eaš K ; ! 
+Pot+Prs+ConNeg:%>eš K ; 
+Pot+Prs:eažža%> PotPrsV ;
+Pot+Prt:eažža%> PrtV ;
+Imprt:0 Impcop ;
+Imprt+ConNeg:eage%> K ;
+Imprt+ConNegII:ehko%> K ;

! The boundary marks in the following 4 lexica were removed, as result of
! the discussion.
LEXICON Prscop
+Sg1:%>ean K ;
+Sg2:%>eat K ;
+Sg3:%>ea K ;
+Du1:etne%> K ;
+Du1+Use/NG:edne%> K ; ! 
+Du2:eahppi%> K ;
+Du3:eaba%> K ;
+Pl1:%>eat K ;
+Pl2:ehpe%>t K ;
+Pl3:%>eat K ;

LEXICON Prtcop
+Sg1:edje%>n K ;
+Sg2:edje%>t K ;
+Sg3:%>ej K ;
+Sg3+Use/NG:%>eaj K ; ! 
+Du1:ejmme%> K ;
+Du2:ejdde%> K ;
+Du3:ejgga%> K ;
+Du3+Use/NG:eajgga%> K ; ! 
+Pl1:ejmme%>t K ;
+Pl2:ejdde%>t K ;
+Pl3:edje%> K ;

LEXICON Impcop
+Sg1:ehko%>n K ;
+Sg2:eage%> K ;
+Sg3:ehko%>s K ;
!+Sg3:%>eaj K ; !This is not right
+Du1+Dial/%-KJ:eadnu%> K ; ! 
+Du1+Dial/%-GG:eahkku%> K ;	! 
+Du2:eahkki%> K ;
+Du3:ehko%>ska K ;
+Pl1+Dial/%-GG:ehko%>t K ;	! 
+Pl1+Dial/%-KJ:eatno%>t K ; ! 
+Pl2:ehke%>t K ;
+Pl3:ehko%>set K ;

LEXICON Infinitecop
+Inf+Use/NG:eahki%>t K ; ! 
+Inf+Use/Sub:eahke%>t K ; !
+Inf:%>eat K ;
+Actio:eahki%>n K ;
+Actio+Ess+Dial/%-GG:eame%>n K ;	! 
+Actio+Ess+Dial/%-KJ:eame%> K ;		! 
+Actio+Ess+Use/NG:eahki%>me K ;		! 
+Actio+Loc:eame%>s K ;
+PrsPrc:eahkki K ; !  FMT: CHECK THIS 
+PrfPrc+Use/NG:%>ean K ; ! 
+PrfPrc:eama%>š K ;
+PrfPrc+Use/NG:eama%>šan K ; ! 

! ----------- !
! Stray forms !
! ----------- !

LEXICON STRAYFORMS

sorjankeahttá+V+IV+Abess:sorjan%>keahttá ENDLEX ; ! Abess without verb.

! These forms added for the dictionary:

huraidit+V+IV+VGen:hurat K ;
huraidit+V+IV+Ind+Prs+ConNeg:hurat K ;
huraidit+V+IV+Imprt+Sg2:hurat K ;
háliidit+V+TV+VGen:hálit K ;
háliidit+V+TV+Ind+Prs+ConNeg:hálit K ;
háliidit+V+TV+Imprt+Sg2:hálit K ;

! ---------- !
! Main verbs !
! ---------- !

LEXICON VerbRoot


LEXICON NounSecond
LEXICON NounRoot
harri+CmpN/SgN+CmpN/SgG+CmpN/PlG:harri¤ ACTOR ;
lore GOAHTI ;
ore+CmpN/SgN+CmpN/SgG+CmpN/PlG:ore GOAHTI ;
! Divvun & Giellatekno - open source grammars for Sámi and other languages
! Copyright © 2000-2010 The University of Tromsø & the Norwegian Sámi Parliament
! http://giellatekno.uit.no & http://divvun.no
!
! This program is free software; you can redistribute and/or modify
! this file under the terms of the GNU General Public License as published by
! the Free Software Foundation, either version 3 of the License, or
! (at your option) any later version. The GNU General Public License
! is found at http://www.gnu.org/licenses/gpl.html. It is
! also available in the file $GTHOME/LICENSE.txt.
!
! Other licensing options are available upon request, please contact
! giellatekno@hum.uit.no or divvun@samediggi.no

! ========================================================================== !
!                     North Sámi adjective lexicon                           !
! ========================================================================== !


! Some adjectival lexica, the main part of them is found in the
! file sme-lex.txt

LEXICON LEXATTR  ! This lexicon is here to give the tags to the compounding
+A+Attr:%> ATTR ; ! attributive forms.

LEXICON At !NB Have commented out everything except K ; here to avoid strange
          ! compounds like -šlailágán etc. Attr. that can be compounded with
          ! NAMAT etc are redirected to LEXATTR
+A+Attr:%> K ;
+A+Attr:%>%- RAbbr ;
!+A+Attr-:#%- ProperNoun ;   ! Compounds
!+A+Attr:# AGADJECT ;
!+A+Attr+lágan:lágan LAGAN ; ! Derivation !tentative !
!+A+Attr:# NAMAT ; ! comp-only adj
!+A+Attr:# ALIT ;  ! both comp and independent adj !^C^


LEXICON FINJU- !compounds only
+A+Attr:%> Rreal ; 
+A+Attr:» NAMAT ;



LEXICON ALIT 								   !^C^
! Both second-part compound and independent adj!^C^
! čáhppesalit bábir							   !^C^
! alit bábir								   !^C^
alit+Use/Circ:alih BEAKKAN ;   ! blue				   !
ruoksat+Use/Circ:ruoks VIELG ; ! red					   !
háváš+Use/Circ:háváž BEAKKAN ; ! -times				   !
stábat+Use/Circ:stábag AGAdj ; !						   !



LEXICON NAMAT ! second-part compounds
+Der1+Der/lágan:lágan LAGAN ;
+Der1+Der/lágán:lágán LAGAN ;
+Der1+Der/lágaš:lágaž LAGAN ;
+Der1+Der/lágáš:lágáž LAGAN ;
+Der1+Der/jagáš+CmpN/SgN+CmpN/SgG+CmpN/PlG:jagáž AGAdj ;
+Der1+Der/jagaš+CmpN/SgN+CmpN/SgG+CmpN/PlG:jagaž AGAdj ;


! TODO! make these +Der/agat etc. tags.
! They did not work before the Der conversion either, 
! since they were not declared anywhere...

+Der2+Der/agat+CmpN/SgN+CmpN/SgG+CmpN/PlG:agag AGAdj ;
+Der2+Der/bealat:bealag AGAdj "sided A" ;
+Der2+Der/bealjat+CmpN/SgN+CmpN/SgG+CmpN/PlG:bealjag AGAdj "eared A" ;
+Der2+Der/borat:borag AGAdj "edged A" ;
+Der2+Der/bánat+CmpN/SgN+CmpN/SgG+CmpN/PlG:bánag AGAdj "toothed A" ;
+Der2+Der/dábat+CmpN/SgN+CmpN/SgG+CmpN/PlG:dábag AGAdj "mannered A" ;
+Der2+Der/dáfot:dáfog AGAdj "faceted A" ;
+Der2+Der/dáhtot+CmpN/SgN+CmpN/SgG+CmpN/PlG:dáhtog AGAdj "willed A" ;
+Der2+Der/dásat:dásag AGAdj ;
+Der2+Der/dávddat:dávddag AGAdj "diseased A" ;
+Der2+Der/dávttat+CmpN/SgN+CmpN/SgG+CmpN/PlG:dávttag AGAdj "boned A" ;
+Der2+Der/fárddat+CmpN/SgN+CmpN/SgG+CmpN/PlG:fárddag AGAdj "bodied A" ;
+Der2+Der/gaccat+CmpN/SgN+CmpN/SgG+CmpN/PlG:gaccag AGAdj "nailed A" ;
+Der2+Der/garat:garag AGAdj "crusted A" ;
+Der2+Der/gearddat:gearddag AGAdj "layered A" ;
+Der2+Der/geažat:geažag AGAdj "tipped A" ;
+Der2+Der/gielat+CmpN/SgN+CmpN/SgG+CmpN/PlG:gielag AGAdj "-ish A" ;
+Der2+Der/gieđat+CmpN/SgN+CmpN/SgG+CmpN/PlG:gieđag AGAdj "handed A" ;
+Der2+Der/gieškkat:gieškkag AGAdj "longnotched A" ;
+Der2+Der/gilggat:gilggag AGAdj "sided A" ;
+Der2+Der/girjjat:girjjag AGAdj ;
+Der2+Der/guvllot:guvllog AGAdj "orientated A" ;
+Der2+Der/heakkat+CmpN/SgN+CmpN/SgG+CmpN/PlG:heakkag AGAdj "headed A" ;
+Der2+Der/hájat:hájag AGAdj "smelled A" ;
+Der2+Der/hámat:hámag AGAdj "formed A" ;
+Der2+Der/ivnnat:ivnnag AGAdj "coloured A" ;
+Der2+Der/jagat+CmpN/SgN+CmpN/SgG+CmpN/PlG:jagag AGAdj ;
+Der2+Der/jearggat+CmpN/SgN+CmpN/SgG+CmpN/PlG:jearggag AGAdj "sensed A" ;
+Der2+Der/jienat+CmpN/SgN+CmpN/SgG+CmpN/PlG:jienag AGAdj "voiced A" ;
+Der2+Der/jierpmat+CmpN/SgN+CmpN/SgG+CmpN/PlG:jierpmag AGAdj "sensed A" ;
+Der2+Der/joccat:joccag AGAdj "heeled A" ;
+Der2+Der/juolggat+CmpN/SgN+CmpN/SgG+CmpN/PlG:juolggag AGAdj "legged A" ;
+Der2+Der/juvllat:juvllag AGAdj "wheeled A" ;
+Der2+Der/kultuvrrat:kultuvrrag AGAdj "cultured A" ;
+Der2+Der/asat:asag AGAdj ;
+Der2+Der/lahkat:lahkag AGAdj "parted A" ;
+Der2+Der/lahtot:lahtog AGAdj "membered A" ;
+Der2+Der/lanjat:lanjag AGAdj "roomed A" ;
+Der2+Der/leakkat:leakkag AGAdj "shafted A" ;
+Der2+Der/liikkat+CmpN/SgN+CmpN/SgG+CmpN/PlG:liikkag AGAdj "skinned A" ;
+Der2+Der/linjjat:linjjag AGAdj "lined A" ;
+Der2+Der/lunddot+CmpN/SgN+CmpN/SgG+CmpN/PlG:lunddog AGAdj "natured A" ;
+Der2+Der/luottat:luottag AGAdj ;
+Der2+Der/láiddat:láiddag AGAdj ;
+Der2+Der/mearkkat+CmpN/SgN+CmpN/SgG+CmpN/PlG:mearkkag AGAdj "marked A" ;
+Der2+Der/mielat+CmpN/SgN+CmpN/SgG+CmpN/PlG:mielag AGAdj "sensed A" ;
+Der2+Der/mohkat:mohkag AGAdj "bended A" ;
+Der2+Der/muđot+CmpN/SgN+CmpN/SgG+CmpN/PlG:muđog AGAdj "cheeked A" ;
+Der2+Der/máhtat:máhtag AGAdj "belted A" ;
+Der2+Der/mállet:málleg AGAdj "modelled A" ;
+Der2+Der/namat+CmpN/SgN+CmpN/SgG+CmpN/PlG:namag AGAdj "named A" ;
+Der2+Der/nađat:nađag AGAdj "shafted A" ;
+Der2+Der/nierat+CmpN/SgN+CmpN/SgG+CmpN/PlG:nierag AGAdj "cheeked A" ;
+Der2+Der/njunat+CmpN/SgN+CmpN/SgG+CmpN/PlG:njunag AGAdj "nosed A" ;
+Der2+Der/njálmmat+CmpN/SgN+CmpN/SgG+CmpN/PlG:njálmmag AGAdj "mouthed A" ;
+Der2+Der/nuo0lus:nuollus AHKASAS "unravelled? A" ;
+Der2+Der/náittot+CmpN/SgN+CmpN/SgG+CmpN/PlG:náittog AGAdj "-gamic A" ;
+Der2+Der/sorttat:sorttag AGAdj ;
+Der2+Der/nálat+CmpN/SgN+CmpN/SgG+CmpN/PlG:nálag AGAdj "lineaged A" ;
+Der2+Der/oaivvat+CmpN/SgN+CmpN/SgG+CmpN/PlG:oaivvag AGAdj "headed A" ;
+Der2+Der/oasat:oasag AGAdj "parted A" ;
+Der2+Der/áissat:ájssag AGAdj ;
+Der2+Der/olat:olag AGAdj "dimensioned A" ;
+Der2+Der/orddat:orddag AGAdj "edged A" ;
+Der2+Der/pláhtat:pláhtag AGAdj "plated A" ;
+Der2+Der/rattat+CmpN/SgN+CmpN/SgG+CmpN/PlG:rattag AGAdj "voiced A" ;
+Der2+Der/ravddat:ravddag AGAdj "edged A" ;
+Der2+Der/rávnnjat:rávnnjag AGAdj "edged A" ;
+Der2+Der/seagat:seagag AGAdj "mixed A" ;
+Der2+Der/seaibbat+CmpN/SgN+CmpN/SgG+CmpN/PlG:seaibbag AGAdj "walled A" ;
+Der2+Der/seainnat:seainnag AGAdj "walled A" ;
+Der2+Der/siiddot:siiddog AGAdj "sided A" ;
+Der2+Der/soajat+CmpN/SgN+CmpN/SgG+CmpN/PlG:soajag AGAdj "winged A" ;
+Der2+Der/sogat+CmpN/SgN+CmpN/SgG+CmpN/PlG:sogag AGAdj "familied A" ;
+Der2+Der/soarttat:soarttag AGAdj ;
+Der2+Der/stábat:stábag AGAdj ;
+Der2+Der/stávval:stávval AGAdj "syllabled A" ;
+Der2+Der/suorat:suorag AGAdj "forked A" ;
+Der2+Der/suorggat:suorggag AGAdj "forked A" ;
+Der2+Der/suorpmat+CmpN/SgN+CmpN/SgG+CmpN/PlG:suorpmag AGAdj "fingered A" ;
+Der2+Der/suttat:suttag AGAdj ;
+Der2+Der/sánat+CmpN/SgN+CmpN/SgG+CmpN/PlG:sánag AGAdj "worded A" ;
+Der2+Der/sávnnjat:sávnnjag AGAdj "seamed A" ;
+Der2+Der/šlájat:šlájag AGAdj ;
+Der2+Der/uvssat:uvssag AGAdj "doored A" ;
+Der2+Der/uvssot:uvssog AGAdj ;
+Der2+Der/varat+CmpN/SgN+CmpN/SgG+CmpN/PlG:varag AGAdj "blooded A" ;
+Der2+Der/vigat:vigag AGAdj ;
+Der2+Der/vuovttat+CmpN/SgN+CmpN/SgG+CmpN/PlG:vuovttag AGAdj "haired A" ;
+Der2+Der/vuđot:vuđog AGAdj "bottomed A" ;
+Der2+Der/váillat+CmpN/SgN+CmpN/SgG+CmpN/PlG:váillag AGAdj ;
+Der2+Der/váimmot+CmpN/SgN+CmpN/SgG+CmpN/PlG:váimmog AGAdj "hearted A" ;
+Der2+Der/válddat:válddag AGAdj "powered A" ;
+Der2+Der/váttot+CmpN/SgN+CmpN/SgG+CmpN/PlG:váttog AGAdj "injured A" ;
+Der2+Der/ávjjot:ávjjog AGAdj "edged A" ;
+Der2+Der/čalmmat+CmpN/SgN+CmpN/SgG+CmpN/PlG:čalmmag AGAdj "eyed A" ;
+Der2+Der/čeavžžat+CmpN/SgN+CmpN/SgG+CmpN/PlG:čeavžžag AGAdj ;
+Der2+Der/čiegat:čiegag AGAdj "cornered A" ;
+Der2+Der/čielggat+CmpN/SgN+CmpN/SgG+CmpN/PlG:čielggag AGAdj "backed A" ;
+Der2+Der/čoalat+CmpN/SgN+CmpN/SgG+CmpN/PlG:čoalag AGAdj "gutted A" ;
+Der2+Der/čoarvvat+CmpN/SgN+CmpN/SgG+CmpN/PlG:čoarvvag AGAdj "horned A" ;
+Der2+Der/čuolmmat:čuolmmag AGAdj "knotted A" ;
+Der2+Der/čuvddat+CmpN/SgN+CmpN/SgG+CmpN/PlG:čuvddag AGAdj ;
+Der2+Der/hámat:hámag AGAdj ;


LEXICON SAS !FROM NUMERALS
+Der2+Der/vahkkosaš+CmpN/SgN+CmpN/SgG+CmpN/PlG:vahkkos AHKASAS ;
+Der2+Der/čiegahas:čiegah JOHTOLAT ;
+Der2+Der/luohkálaš+CmpN/SgN+CmpN/SgG+CmpN/PlG:luohkál AHKASAS ;
+Der2+Der/luohkkálaš+CmpN/SgN+CmpN/SgG+CmpN/PlG:luohkkál AHKASAS ;
+Der2+Der/viidosaš:viidos AHKASAS ;
+Der2+Der/kilosaš:kilos AHKASAS ;
+Der2+Der/diibmosaš+CmpN/SgN+CmpN/SgG+CmpN/PlG:diibmos AHKASAS ;
+Der2+Der/dássásaš:dássás AHKASAS ;
+Der2+Der/mánnosaš+CmpN/SgN+CmpN/SgG+CmpN/PlG:mánnos AHKASAS ;
+Der2+Der/buddásaš:buddás AHKASAS ;
+Der2+Der/geardásaš:geardás AHKASAS ;
+Der2+Der/áigásaš+Use/Sub:áigás AHKASAS ;
+Der2+Der/ahkásaš+Use/Sub:ahkás AHKASAS ;
+Der2+Der/jahkásaš+CmpN/SgN+CmpN/SgG+CmpN/PlG:jahkás AHKASAS ;
+Der2+Der/beaivásaš+CmpN/SgN+CmpN/SgG+CmpN/PlG:beaivás AHKASAS ;
+Der2+Der/vahkosaš+Use/Sub:vahkos AHKASAS ;
+Der2+Der/mannosaš+Use/Sub:mánnos AHKASAS ;
+Der2+Der/siessat:siessag AGAdj ;


! LEXICON NAMMASAS !XXXFROM NAMES ! Still not in use. XXX
!+Der2+Der/nammasaš:nammas AHKASAS ; !+CmpN/SgN +CmpN/SgG +CmpN/PlG





LEXICON AdjectiveRoot

! Divvun & Giellatekno - open source grammars for Sámi and other languages
! Copyright © 2000-2010 The University of Tromsø & the Norwegian Sámi Parliament
! http://giellatekno.uit.no & http://divvun.no
!
! This program is free software; you can redistribute and/or modify
! this file under the terms of the GNU General Public License as published by
! the Free Software Foundation, either version 3 of the License, or
! (at your option) any later version. The GNU General Public License
! is found at http://www.gnu.org/licenses/gpl.html. It is
! also available in the file $GTHOME/LICENSE.txt.
!
! Other licensing options are available upon request, please contact
! giellatekno@hum.uit.no or divvun@samediggi.no

! ============ !
! Proper nouns !
! ============ !

! Note: the final non-Sámi consonants:
!          b  d  g  h  m  n  p  t  z
! write as b9 d9 g9 h9 m9 n9 p9 t9 z9

! (t9 in consonant clusters)
! Note: the final vowel e9, used for e-stems that NEVER may have illatives
! in -ii (Mandrake:Mandrakei, iige *Mandrakii)

! j that shall always be j (also in V_C) is written j9, as eg. in Ajja (Aj9ja)

! Table of content
! ----------------
! Continuation lexica
!  Firstpart tag
!  Case etc tags
! Personal names
!  First names
!  Surnames
! Place names
! ----------------


! Continuation lexica
! ===================

! FirstTag

LEXICON FirstTag
@U.Cap.Obl@+N+Prop+Attr:%>@U.Cap.Obl@ # ;

! Names Proper

! Some of the entries point to continuation lexica in the sme-lex.txt
! file, su^ch as GOAHTI. This implies that names have the same inflection as
! ordinary nouns, whi^ch is probably not true. These lexica must thus be re-
! vised as soon as the lexica for names become more accurate.

! Continuation lexica for personal names
! --------------------------------------

! Vowel final names
! - - - - - - - - -

LEXICON ACCRA-ani
+N+Prop+Ani:%> ACCRADECL ;
@U.Cap.Obl@+N+Prop+Ani+Der/š+Der/Dimin:%>ž@U.Cap.Obl@ PLACE-DIMDECL ; !From PIERADECL

LEXICON ACCRA-obj
+N+Prop+Obj:%> ACCRADECL ;

LEXICON ACCRA-LOAN-obj
+N+Prop+Obj:%> ACCRADECL-LOAN ;

LEXICON ACCRA-objplc
+N+Prop+Obj:%> ACCRADECL ;
+N+Prop+Plc:%> ACCRADECL ;

LEXICON ACCRA-org
+N+Prop+Org:%> ACCRADECL ;

LEXICON ACCRA-LOAN-org
+N+Prop+Org:%> ACCRADECL-LOAN ;

LEXICON ACCRA-mal
+N+Prop+Mal:%>  ACCRADECL ;
@U.Cap.Obl@+N+Prop+Mal+Sg+Attr+Use/Sub:%>@U.Cap.Obl@ # ; ! it shall be used in cases like Konrad Nielsenii
@U.Cap.Obl@+N+Prop+Mal+Der/š+Der/Dimin:%>ž@U.Cap.Obl@ PLACE-DIMDECL ; !From PIERADECL

LEXICON ACCRA-malsur
+N+Prop+Mal:%>  ACCRADECL ;
+N+Prop+Sur:%>  ACCRADECL ;
@U.Cap.Obl@+N+Prop+Mal+Sg+Attr+Use/Sub:%>@U.Cap.Obl@ # ; ! it shall be used in cases like Konrad Nielsenii

LEXICON ACCRA-fem
+N+Prop+Fem:%>  ACCRADECL ;
@U.Cap.Obl@+N+Prop+Fem+Sg+Attr+Use/Sub:%>@U.Cap.Obl@ # ; ! it shall be used in cases like Konrad Nielsenii
@U.Cap.Obl@+N+Prop+Fem+Der/š+Der/Dimin:%>ž@U.Cap.Obl@ PLACE-DIMDECL ; !From PIERADECL

LEXICON ACCRA-femsur
+N+Prop+Fem:%>  ACCRADECL ;
+N+Prop+Sur:%>  ACCRADECL ;
@U.Cap.Obl@+N+Prop+Fem+Sg+Attr+Use/Sub:%>@U.Cap.Obl@ # ; ! it shall be used in cases like Konrad Nielsenii

LEXICON ACCRA-femplc !Names that are both female names and place names
+N+Prop+Fem:%>  ACCRADECL ;
+N+Prop+Plc:%> ACCRADECL ;
:%> PLACELASH ;
@U.Cap.Obl@+N+Prop+Fem+Sg+Attr+Use/Sub:%>@U.Cap.Obl@ # ; ! it shall be used in cases like Konrad Nielsenii

LEXICON ACCRA-malfem
+N+Prop+Fem:%>  ACCRADECL ;
+N+Prop+Mal:%>  ACCRADECL ;
@U.Cap.Obl@+N+Prop+Fem+Sg+Attr+Use/Sub:%>@U.Cap.Obl@ # ; ! it shall be used in cases like Konrad Nielsenii
@U.Cap.Obl@+N+Prop+Mal+Sg+Attr+Use/Sub:%>@U.Cap.Obl@ # ; ! it shall be used in cases like Konrad Nielsenii
@U.Cap.Obl@+N+Prop+Fem+Der/š+Der/Dimin:%>ž@U.Cap.Obl@ PLACE-DIMDECL ; !From PIERADECL
@U.Cap.Obl@+N+Prop+Mal+Der/š+Der/Dimin:%>ž@U.Cap.Obl@ PLACE-DIMDECL ; !From PIERADECL

LEXICON ACCRA-sur
+N+Prop+Sur:%> ACCRADECL ;
@U.Cap.Obl@+N+Prop+Sur+Sg+Attr+Use/Sub:%>@U.Cap.Obl@ # ; ! it shall be used in cases like Konrad Nielsenii

LEXICON ACCRA-LOAN-plc ! Place names
+N+Prop+Plc:%>  ACCRADECL-LOAN ;
+Use/Sub:%> PLACELASH ; !

LEXICON ACCRA-plc ! Place names
+N+Prop+Plc:%>  ACCRADECL ;
:%> PLACELASH ;

LEXICON ACCRA-LOAN-surplc ! Names that are both surnames and place names
+N+Prop+Sur:%> ACCRADECL ;
@U.Cap.Obl@+N+Prop+Sur+Sg+Attr+Use/Sub:%>@U.Cap.Obl@ # ; ! it shall be used in cases like Konrad Nielsenii
+N+Prop+Plc:%> ACCRADECL-LOAN ;
+Use/Sub:%> PLACELASH ; !

LEXICON ACCRA-surplc ! Names that are both surnames and place names
+N+Prop+Sur:%> ACCRADECL ;
@U.Cap.Obl@+N+Prop+Sur+Sg+Attr+Use/Sub:%>@U.Cap.Obl@ # ; ! it shall be used in cases like Konrad Nielsenii
+N+Prop+Plc:%> ACCRADECL ;
:%> PLACELASH ;

LEXICON ACCRA ! Vowel-final names without Gradation and Ill ^change
+N+Prop:%> ACCRADECL ;

LEXICON ACCRADECL
! These sublexica are irrelevant for ACCRA, but added
! for the sake of the lexicon MARJA
ACCRA-DC ;
@U.Cap.Obl@ ACCRA-I ;		! correct suffixes
@U.Cap.Obl@ ACCRA-OBL ;
@U.Cap.Obl@ ACCRA-IICASE ;

LEXICON ACCRADECL-LOAN
! These sublexica are irrelevant for ACCRA, but added
! for the sake of the lexicon MARJA
ACCRA-DC-LOAN ;
@U.Cap.Obl@+Use/Sub:@U.Cap.Obl@ ACCRA-I; !		! correct suffixes
@U.Cap.Obl@+Use/Sub:@U.Cap.Obl@ ACCRA-OBL; !
@U.Cap.Obl@+Use/Sub:@U.Cap.Obl@ ACCRA-IICASE; !

LEXICON RONDANE-plc
@U.Cap.Obl@+N+Prop+Plc:%>@U.Cap.Obl@ RONDANE-OBL ;

LEXICON RONDANE-LOAN ! Place names
+N+Prop+Plc+Use/Sub:%>  RONDANE-OBL ;
+N+Prop+Plc+Sg+Nom: K ;
+N+Prop+Plc+CmpN/SgN: Rreal ;
+Use/Sub:%> PLACELASH ; !

LEXICON RONDANE-sur
+N+Prop+Sur:%> RONDANE-OBL ;
@U.Cap.Obl@+N+Prop+Sur+Sg+Attr+Use/Sub:%>@U.Cap.Obl@ # ; ! it shall be used in cases like Konrad Nielsenii

LEXICON RONDANE-fem
+N+Prop+Fem:%>  RONDANE-OBL ;
@U.Cap.Obl@+N+Prop+Fem+Sg+Attr+Use/Sub:%>@U.Cap.Obl@ # ; ! it shall be used in cases like Konrad Nielsenii
@U.Cap.Obl@+N+Prop+Fem+Der/š+Der/Dimin:%>ž@U.Cap.Obl@ PLACE-DIMDECL ; !From PIERADECL

LEXICON RONDANE-mal
+N+Prop+Mal:%>  RONDANE-OBL ;
@U.Cap.Obl@+N+Prop+Mal+Sg+Attr+Use/Sub:%>@U.Cap.Obl@ # ; ! it shall be used in cases like Konrad Nielsenii
@U.Cap.Obl@+N+Prop+Mal+Der/š+Der/Dimin:%>ž@U.Cap.Obl@ PLACE-DIMDECL ; !From PIERADECL


LEXICON RONDANE-obj
+N+Prop+Obj:%> RONDANE-OBL ;

LEXICON RONDANE-org
+N+Prop+Org:%> RONDANE-OBL ;


LEXICON RONDANE-OBL
+Sg+Nom: K ;
+CmpN/SgN: Rreal ;
+CmpN/SgN+Use/Sub:- Rreal ; !
+Ess:n K ;
+Sg+Ill:j K ;
+Sg+Gen: K ;
+CmpN/SgG+Use/Sub: Rreal ;   ! for placenames
+CmpN/SgG+Use/Sub:- Rreal ; ! for placenames
+Sg+Acc: K ;
+Sg+Loc:s K ;
+Sg+Loc+Use/Sub:n K ; !SOUTH
+Sg+Com:jn K ;
+Pl+Nom:t K ;
+Pl+Gen:jd9 K ;
+Pl+Acc:jd9 K ;
+Pl+Ill:jdda K ;
+Pl+Loc:jn K ;
+Pl+Com:jgujn K ;


LEXICON HAWAII-plc
+N+Prop+Plc:%> ACCRA-DC ;
@U.Cap.Obl@+N+Prop+Plc:%>@U.Cap.Obl@ ACCRA-OBL ;
@U.Cap.Obl@+N+Prop+Plc:%>@U.Cap.Obl@ ACCRA-IICASE ;
@U.Cap.Opt@+N+Prop+Plc+Der/laš+A+Attr:%>@U.Cap.Opt@lažž ATTR ;
@U.Cap.Opt@+N+Prop+Plc+Der/laš+A:@U.Cap.Opt@lažž JOHTOLAT0 ;
@U.Cap.Opt@+N+Prop+Plc+Der/laš+A+Sg+Nom:@U.Cap.Opt@lažža PxV ; ! tentative.
@U.Cap.Opt@+N+Prop+Plc+Der/laš+A+Ess:@U.Cap.Opt@lažžan K ;
@U.Cap.Opt@+N+Prop+Plc+Der/laš+A+Ess:@U.Cap.Opt@lažžan PxC ;
@U.Cap.Opt@+N+Prop+Plc+Der/laš+A:@U.Cap.Opt@lažža LASJOBL ; ! Under ISSORASSA-


LEXICON HAWAII-sur
+N+Prop+Sur:%> ACCRA-DC ;
@U.Cap.Obl@+N+Prop+Sur:%>@U.Cap.Obl@ ACCRA-OBL ;
@U.Cap.Obl@+N+Prop+Sur:%>@U.Cap.Obl@ ACCRA-IICASE ;

LEXICON SKOHTERMADII-plc
+N+Prop+Plc:%> SKOHTERMADIIDECL ;

LEXICON SKOHTERMADIIDECL !This lexicon now fixed according to Pekkas comments, TO
+Sg+Nom+Use/Sub:i K ; !
+Sg+Nom:ij K ;
+Sg+Nom+Use/NG:id'ja K ;
+Sg+Nom+Use/NG:ead'ji K ;
+Sg+Gen+Use/Sub:i K ; !
+Sg+Gen+Use/NG:ij K ;
+Sg+Gen:ija K ;
+Sg+Gen+Use/NG:eaji K ;
+Sg+Acc:ija K ;
+Sg+Acc+Use/NG:eaji K ;
+CmpN/SgN+Use/Sub:i Rreal ; !
+CmpN/SgG+Use/Sub:i Rreal ; !
+CmpN/SgN:ij Rreal ;
+CmpN/SgG:ij Rreal ;
+CmpN/SgG:ija Rreal ;
+CmpN/SgG:eaji Rreal ;
+CmpN/PlG:ijajd9 Rreal ;
+CmpN/PlG:ejijd9 Rreal ;
+CmpN/SgN+Use/Sub:i- Rreal ; !
+CmpN/SgG+Use/Sub:i- Rreal ; !
+CmpN/SgN+Use/Sub:ij- Rreal ; !
+CmpN/SgG+Use/Sub:ij- Rreal ; !
+CmpN/SgG+Use/Sub:ija- Rreal ; !
+CmpN/SgG+Use/Sub:eaji- Rreal ; !
+CmpN/PlG+Use/Sub:ijajd9- Rreal ; !
+CmpN/PlG+Use/Sub:ejijd9- Rreal ; !
+Sg+Ill:idjij K ;
+Sg+Ill+Use/NG:eadjáj K ;
+Sg+Loc:ijas K ;
+Sg+Loc+Use/NG:eajis K ;
+Pl+Nom:ijat K ;
+Pl+Nom+Use/NG:eajit K ;
+Sg+Com:ijajn K ;
+Sg+Com+Use/NG:ejijn K ;
+Pl+Gen:ijajd9 K ;
+Pl+Gen+Use/NG:ejijd9 K ;
+Pl+Acc:ijajd9 K ;
+Pl+Acc+Use/NG:ejijd9 K ;
+Pl+Ill:ijajde K ;
+Pl+Ill+Use/NG:ejijde K ;
+Pl+Loc:ijajn K ;
+Pl+Loc+Use/NG:ejijn K ;
+Pl+Com:ejijgujn K ;
+Pl+Com+Use/NG:ijajgujn K ;


LEXICON NIKOSIIJA-obj
+N+Prop+Plc:%> NIKOSIIJADECL ;


LEXICON NIKOSIIJA-plc
+N+Prop+Plc:%> NIKOSIIJADECL ;
:%> PLACELASH ;


LEXICON NIKOSIIJADECL !Names with ending -iija, a-illative
ACCRA-DC ;
@U.Cap.Obl@ ACCRA-I ;
@U.Cap.Obl@ ACCRA-OBL ;


LEXICON DAVVISUOLU-plc
+N+Prop+Plc:%> DAVVISUOLUDECL ;
@U.Cap.Opt@+N+Prop+Plc:%>Y5@U.Cap.Opt@ DenominalAdjsV3 ;
@U.Cap.Opt@+N+Prop+Plc+Use/Sub:%>Y5@U.Cap.Opt@ DenominalAdjsV4 ; !
@U.Cap.Opt@+N+Prop+Plc+Sg+Gen:%>Y5@U.Cap.Opt@ VUONAT ;


LEXICON DAVVISUOLUDECL !Inanim. Contracted 0-Names - from DAVVISUOLU
@U.Cap.Obl@ DAVVISUOLU-OBL ;

LEXICON DAVVISUOLU-OBL
+Sg+Nom:X4 K ;
+Ess:X4n K ;
+CmpN/SgN+Use/Sub:X8 Rreal ; !
+CmpN/SgN:X4 Rreal ;
+CmpN/SgN+Use/Sub:X8- Rreal ; !
+CmpN/SgN+Use/Sub:X4- Rreal ; !
+Sg+Gen:Y5 K ;
+Sg+Acc:Y5 K ;
+Sg+Loc:Y5s K ;
+Sg+Loc+Use/Sub:Y5n K ; !SOUTH
+Pl+Nom:Y5 K ;
+Sg+Ill:Y6j K ;
+Sg+Com:Y6jn K ;
+Pl+Gen:Y6jd K ;
+Pl+Acc:Y6jd K ;
+Pl+Ill:Y6jde K ;
+Pl+Loc:Y6jn K ;
+Pl+Com:Y6jgujn K ;


LEXICON MARJA-ani
+N+Prop+Ani:%> MARJADECL ;
@U.Cap.Obl@+N+Prop+Ani+Der/š+Der/Dimin:%>X6ž@U.Cap.Obl@ PLACE-DIMDECL ; !From PIERADECL

LEXICON MARJA-fem
+N+Prop+Fem:%> MARJADECL ;
@U.Cap.Obl@+N+Prop+Fem+Sg+Attr+Use/Sub:%>@U.Cap.Obl@ # ; ! Konrad Nielsenii
@U.Cap.Obl@+N+Prop+Fem+Der/š+Der/Dimin:%>X6ž@U.Cap.Obl@ PLACE-DIMDECL ; !From PIERADECL

LEXICON MARJA-mal
+N+Prop+Mal:%> MARJADECL ;
@U.Cap.Obl@+N+Prop+Mal+Sg+Attr+Use/Sub:%>@U.Cap.Obl@ # ; ! it shall be used in cases like Konrad Nielsenii
@U.Cap.Obl@+N+Prop+Mal+Der/š+Der/Dimin:%>X6ž@U.Cap.Obl@ PLACE-DIMDECL ; !From PIERADECL

LEXICON MARJA-obj
+N+Prop+Obj:%> MARJADECL ;

LEXICON MARJA-org
+N+Prop+Org:%> MARJADECL ;

LEXICON MARJA-LOAN-plc ! Vowel final names with Gradation and Ill ^change (place names)
+N+Prop+Plc:%> MARJADECL-LOAN ;
+Use/Sub:%> PLACELASH ; !
@U.Cap.Opt@+N+Prop+Plc+Sg+Gen+Use/Sub:%>X4@U.Cap.Opt@ VUONAT ; !

LEXICON MARJA-plc ! Vowel final names with Gradation and Ill ^change (place names)
+N+Prop+Plc:%> MARJADECL ;
:%> PLACELASH ;
@U.Cap.Opt@+N+Prop+Plc+Sg+Gen:%>X4@U.Cap.Opt@ VUONAT ;

LEXICON MARJA-sur
+N+Prop+Sur:%> MARJADECL ;
@U.Cap.Obl@+N+Prop+Sur+Sg+Attr+Use/Sub:%>@U.Cap.Obl@ # ; ! it shall be used in cases like Konrad Nielsenii

LEXICON MARJADECL ! Vowel-final names with Gradation and Ill ^change (person names)
ACCRA-DC ;
@U.Cap.Obl@:@U.Cap.Obl@X3 ACCRA-I ;
@U.Cap.Obl@:@U.Cap.Obl@X4 ACCRA-OBL ;
@U.Cap.Obl@:@U.Cap.Obl@X8 MARJA-SHORTGEN ;
@U.Cap.Obl@:@U.Cap.Obl@X5 ACCRA-IICASE ;

LEXICON MARJADECL-LOAN ! Vowel-final names with Gradation and Ill ^change (person names)
ACCRA-DC-LOAN ;
@U.Cap.Obl@+Use/Sub:@U.Cap.Obl@X3 ACCRA-I ; !
@U.Cap.Obl@+Use/Sub:@U.Cap.Obl@X4 ACCRA-OBL ; !
@U.Cap.Obl@+Use/Sub:@U.Cap.Obl@X8 MARJA-SHORTGEN ; !
@U.Cap.Obl@+Use/Sub:@U.Cap.Obl@X5 ACCRA-IICASE ; !

LEXICON MARJA-SHORTGEN  ! Gásakjávrre
+Sg+Gen+Use/NG: K ; ! 
+CmpN/SgG:- Rreal ; !    for placenames
+CmpN/SgN+Use/Sub:   Rreal ; ! for placenames

LEXICON SUOPMA-plc !for Sápmi, Suopma, Ruoŧŧa, no laš, no VUONAK
+N+Prop+Plc:%> MARJADECL ;


LEXICON SIJTE-obj
+N+Prop+Obj:%> SIJTEDECL ;

LEXICON SIJTE-org
+N+Prop+Org:%> SIJTEDECL ;

LEXICON SIJTE-mal
+N+Prop+Mal:%>  SIJTEDECL ;
@U.Cap.Obl@+N+Prop+Mal+Sg+Attr+Use/Sub:%>@U.Cap.Obl@ # ; ! it shall be used in cases like Konrad Nielsenii

LEXICON SIJTE-fem
+N+Prop+Fem:%>  SIJTEDECL ;
@U.Cap.Obl@+N+Prop+Fem+Sg+Attr+Use/Sub:%>@U.Cap.Obl@ # ; ! it shall be used in cases like Konrad Nielsenii

LEXICON SIJTE-sur
+N+Prop+Sur:%> SIJTEDECL ;
@U.Cap.Obl@+N+Prop+Sur+Sg+Attr+Use/Sub:%>@U.Cap.Obl@ # ; ! it shall be used in cases like Konrad Nielsenii

LEXICON SIJTE-plc ! Place names
+N+Prop+Plc:%>  SIJTEDECL ;
:%> PLACELASH ;

LEXICON SIJTE-surplc ! Names that are both surnames and place names
@U.Cap.Obl@+N+Prop+Sur+Sg+Attr+Use/Sub:%>@U.Cap.Obl@ # ; ! it shall be used in cases like Konrad Nielsenii
+N+Prop+Sur:%> SIJTEDECL ;
+N+Prop+Plc:%> SIJTEDECL ;
:%> PLACELASH ;



LEXICON SIJTEDECL
! These sublexica are irrelevant for SIJTE, but added
! for the sake of the lexicon MARJA ! Muhto gč. dat kommentára... Imaštallan dan gal veha...
ACCRA-DC ;                          !Nom, Ess
@U.Cap.Obl@+Use/Sub:@U.Cap.Obl@W9 ACCRA-I ; ! Here, we allow for Illative Sijtei
!Dát ii oro doibmamin, go Sijtei lea dovdameahttun lookupis. W9hmm, sáhtá leat konv-feailla.
!Does not work, W9 is commented out in twol.
!NB! Sijtii is norm, Sijtei is SUB, the -ei-illative should just be used in cases like Marie (where it already works)
@U.Cap.Obl@ ACCRA-I ;      !Here, we allow for Illative Sijtii
@U.Cap.Obl@ ACCRA-OBL ;
@U.Cap.Obl@ ACCRA-IICASE ;



LEXICON GUOLBBA-plc ! Place names
+N+Prop+Plc:%> GUOLBBADECL ;
@U.Cap.Opt@+N+Prop+Plc:%>X4@U.Cap.Opt@ DenominalAdjsC2 ;
@U.Cap.Opt@+N+Prop+Plc+Use/Sub:%>X4@U.Cap.Opt@ DenominalAdjsC3 ;  !
@U.Cap.Opt@+N+Prop+Plc+Sg+Nom:X4@U.Cap.Opt@ VUONAT ;

LEXICON GUOLBBADECL
@U.Cap.Obl@ GUOLBBA-OBL ;

LEXICON GUOLBBA-OBL
+Sg+Nom:X4 K ;
+Ess:X4n K ;
+CmpN/SgN+Use/Sub:X8 Rreal ; !
+CmpN/SgN:X4 Rreal ;
+CmpN/SgN+Use/Sub:X8- Rreal ; !
+CmpN/SgN+Use/Sub:X4- Rreal ; !
+Sg+Gen:X2a K ; ! MALLAS- but for Prop
+Sg+Gen+Use/Sub:X2 K ; !
+CmpN/SgG:X2a Rreal ; !compound also for these
+CmpN/SgG+Use/NG:X2 Rreal ;  !compound also for these
+CmpN/SgG+Use/Sub:X2a- Rreal ; !compound also for these
+CmpN/SgG+Use/Sub:X2- Rreal ;  !compound also for these
+Sg+Acc:X2a K ;
+Sg+Acc+Use/Sub:X2 K ; !
+Pl+Nom:X2at K ;
+Sg+Ill:X2ij K ;
+Sg+Loc:X2is K ;
+Sg+Loc+Use/Sub:X2in K ; !SOUTH
+Sg+Com:X2ijn K ;
+Pl+Gen:X2ijd K ;
+CmpN/PlG:X2ijd Rreal ;
+Pl+Acc:X2ijd K ;
+Pl+Ill:X2ijdda K ;
+Pl+Loc:X2ijn K ;
+Pl+Com:X2ijgujn K ;


LEXICON ACCRA-DC          ! a. Earlier solution   | b. Ideal solution
@U.Cap.Obl@ ACCRA-NE ;   ! U.Cap.Obl Accra       | Accra


LEXICON ACCRA-NE
+Sg+Nom: K ;
+CmpN/SgN: Rreal ;
+CmpN/SgN+Use/Sub:- Rreal ; !
+Ess:n K ;

LEXICON ACCRA-DC-LOAN     ! a. Earlier solution   | b. Ideal solution
@U.Cap.Obl@ ACCRA-NE-LOAN ;   ! U.Cap.Obl Accra       | Accra


LEXICON ACCRA-NE-LOAN
+Sg+Nom: K ;
+CmpN/SgN: Rreal ;
+CmpN/SgN+Use/Sub-:- Rreal ; !
+Ess+Use/Sub:n K ; !


LEXICON ACCRA-I
+Sg+Ill:j K ;

LEXICON ACCRA-OBL
+Sg+Gen: K ;
+CmpN/SgG+Use/Sub: Rreal ;   ! for placenames
+CmpN/SgG+Use/Sub:- Rreal ; ! for placenames
+Sg+Acc: K ;
+Sg+Loc:s K ;
+Sg+Loc+Use/Sub:n K ; !SOUTH
+Sg+Com:jn K ;
+Pl+Nom:t K ;

LEXICON ACCRA-IICASE
+Pl+Gen:jd9 K ;
+Pl+Acc:jd9 K ;
+Pl+Ill:jde K ;
+Pl+Loc:jn K ;
+Pl+Com:jgujn K ;

! Vowel-final names where the final vowel carries
! primary or secondary stress. Monosyllables and
! Scandinavian stressed compounds in -V belong here.

LEXICON NYSTØ-ani
+N+Prop+Ani:%> NYSTØDECL ;
@U.Cap.Obl@+N+Prop+Ani+Sg+Attr+Use/Sub:%>@U.Cap.Obl@ # ; ! it shall be used in cases like Konrad Nielsenii

LEXICON NYSTØ-fem
+N+Prop+Fem:%> NYSTØDECL ;
@U.Cap.Obl@+N+Prop+Fem+Sg+Attr+Use/Sub:%>@U.Cap.Obl@ # ;  ! it shall be used in cases like Konrad Nielsenii

LEXICON NYSTØ-mal
+N+Prop+Mal:%>  NYSTØDECL ;
@U.Cap.Obl@+N+Prop+Mal+Sg+Attr+Use/Sub:%>@U.Cap.Obl@ # ;  ! it shall be used in cases like Konrad Nielsenii

LEXICON NYSTØ-obj
+N+Prop+Obj:%>  NYSTØDECL ;

LEXICON NYSTØ-org
+N+Prop+Org:%>  NYSTØDECL ;

LEXICON NYSTØ-LOAN-org
+N+Prop+Org:%>  NYSTØDECL-LOAN ;

LEXICON NYSTØ-sur
+N+Prop+Sur:%>  NYSTØDECL ;
@U.Cap.Obl@+N+Prop+Sur+Sg+Attr+Use/Sub:%>@U.Cap.Obl@ # ;  ! it shall be used in cases like Konrad Nielsenii

LEXICON NYSTØ-femsur
+N+Prop+Sur:%>  NYSTØDECL ;
@U.Cap.Obl@+N+Prop+Sur+Sg+Attr+Use/Sub:%>@U.Cap.Obl@ # ;  ! it shall be used in cases like Konrad Nielsenii
+N+Prop+Fem:%> NYSTØDECL ;
@U.Cap.Obl@+N+Prop+Fem+Sg+Attr+Use/Sub:%>@U.Cap.Obl@ # ;  ! it shall be used in cases like Konrad Nielsenii

LEXICON NYSTØ-surplc
+N+Prop+Sur:%>  NYSTØDECL ;
@U.Cap.Obl@+N+Prop+Sur+Sg+Attr+Use/Sub:%>@U.Cap.Obl@ # ;  ! it shall be used in cases like Konrad Nielsenii
+N+Prop+Plc:%>  NYSTØDECL ;
:%> PLACELASH ;

LEXICON NYSTØ-LOAN-plc ! Place names
+N+Prop+Plc:%>  NYSTØDECL-LOAN ;
+Use/Sub:%> PLACELASH ; !

LEXICON NYSTØ-plc ! Place names
+N+Prop+Plc:%>  NYSTØDECL ;
:%> PLACELASH ;

LEXICON NYSTØ ! Vowel-final, heavy syll
+N+Prop:%> NYSTØDECL ;

LEXICON NYSTØ-LOAN ! Vowel-final, heavy syll
+N+Prop:%> NYSTØDECL-LOAN ;


LEXICON NYSTØDECL
@U.Cap.Obl@ NYSTØ-OBL ;

LEXICON NYSTØDECL-LOAN
@U.Cap.Obl@ NYSTØ-OBL-LOAN ;

LEXICON NYSTØ-OBL
+Sg+Nom: K ;
+CmpN/SgN: Rreal ;
+Sg+Loc+Use/Sub:%:s K ; ! Ny^stø:s
+CmpN/SgG+Use/Sub+Use/Circ:a   Rreal ; ! for placenames !
+CmpN/SgG+Use/Sub+Use/Circ:a- Rreal ; ! for placenames !
+CmpN/SgG+Use/Sub+Use/Circ:-  Rreal ; ! for placenames !
+CmpN/SgG+Use/Sub+Use/Circ:    Rreal ; ! for placenames !
NYOBL ;
+Use/Sub:%: NYOBL ; ! to NYOBL, optional delimiter marks. sub?
+Use/Sub:%- NYOBL ; !
+Use/Sub:'7 NYOBL ; !

LEXICON NYSTØ-OBL-LOAN
+Sg+Nom: K ;
+CmpN/SgN: Rreal ;
+Sg+Loc+Use/Sub:%:s K ; ! Ny^stø:s
+CmpN/SgG+Use/Sub+Use/Circ:a   Rreal ; ! for placenames !
+CmpN/SgG+Use/Sub+Use/Circ:a- Rreal ; ! for placenames !
+CmpN/SgG+Use/Sub+Use/Circ:-  Rreal ; ! for placenames !
+CmpN/SgG+Use/Sub+Use/Circ:    Rreal ; ! for placenames !
+Use/Sub: NYOBL ; !
+Use/Sub:%: NYOBL ; ! to NYOBL, optional delimiter marks. sub?
+Use/Sub:%- NYOBL ; !
+Use/Sub:'7 NYOBL ; !

LEXICON NYOBL
+Sg+Gen: K ;
+Sg+Acc: K ;
+Sg+Ill:j K ;
+Sg+Loc:s K ;
+Sg+Loc+Use/Sub:n K ; !SOUTH
+Sg+Com:jn K ;
+Ess:n K ;
+Pl+Nom:t K ;
+Pl+Gen:jd K ;
+Pl+Acc:jd K ;
+Pl+Ill:jde K ;
+Pl+Loc:jn K ;
+Pl+Com:jgujn K ;
+Sg+Gen+Use/Sub:a K ; !
+Sg+Acc+Use/Sub:a K ; !
+Sg+Ill+Use/Sub:aj K ; !
+Sg+Ill+Use/Sub:ij K ; !
+Sg+Loc+Use/Sub:as K ; !
+Sg+Loc+Use/Sub:an K ; !SOUTH
+Sg+Com+Use/Sub:ajn K ; !
+Ess+Use/Sub:an K ; !
+Pl+Nom+Use/Sub:at K ; !
+Pl+Gen+Use/Sub:ajd K ; !
+Pl+Acc+Use/Sub:ajd K ; !
+Pl+Ill+Use/Sub:ajde K ; !
+Pl+Loc+Use/Sub:ajn K ; !
+Pl+Com+Use/Sub:ajgujn K ; !


LEXICON LONDON-SUBSTANDARD !SUB
+Sg+Ill+Use/Sub:i K ; ! This is for "Statskog:i"
!
LEXICON PLACE-DIM-sur
+N+Prop+Sur:%> PLACE-DIMDECL ;

LEXICON PLACE-DIM-plc
+N+Prop+Plc:%> PLACE-DIMDECL ;
:%> PLACELASH ;

LEXICON PLACE-DIM-ani
+N+Prop+Ani:%> PLACE-DIMDECL ;

LEXICON PLACE-DIMDECL
@U.Cap.Obl@ PLACE-DIM-OBL ;

LEXICON PLACE-DIM-OBL
+Sg+Nom: K ;
+CmpN/SgN+Use/Sub:X7 Rreal ; !
+CmpN/SgN: Rreal ;
+CmpN/SgN+Use/Sub:X7- Rreal ; !
+CmpN/SgN+Use/Sub:- Rreal ; !
+Ess:in K ;
+Sg+Gen:a K ;
+Sg+Gen+Use/Sub: K ; !
+CmpN/SgG:a Rreal ; !compound also for these
+CmpN/SgG+Use/NG: Rreal ;  !compound also for these
+CmpN/SgG+Use/Sub:a- Rreal ; !compound also for these
+CmpN/SgG+Use/Sub:- Rreal ;  !compound also for these
+Sg+Acc:a K ;
+Sg+Acc+Use/Sub: K ; !
+Pl+Nom:at K ;
:i PLACE-DIM-i ;

LEXICON PLACE-DIM-i
+Sg+Ill:j K ;
+Sg+Loc:s K ;
+Sg+Loc+Use/Sub:n K ; !SOUTH
+Sg+Com:jn K ;
+Pl+Gen:jd K ;
+CmpN/PlG:jd Rreal ;
+Pl+Acc:jd K ;
+Pl+Ill:jdda K ;
+Pl+Loc:jn K ;
+Pl+Com:jgujn K ;

LEXICON PLACE-DIMV !DIMINV for propernouns
+Sg+Nom: K ;
+CmpN/SgN: Rreal ;                    !Test this
+CmpN/SgN+Use/Sub:- Rreal ; !
+Sg+Acc:aX4 K ;
+Sg+Gen:aX4 K ;
+CmpN/SgG:aX4 Rreal ;
+CmpN/SgG+Use/Sub:aX4- Rreal ; !
+Sg+Ill:aX3j K ;
+Sg+Loc:aX4s K ;
+Sg+Loc+Use/Sub:aX4n K ; !SOUTH
+Sg+Com:aX5jn K ;
+Pl+Nom:aX4t K ;
+Pl+Gen:aX5jd K ;
+Pl+Acc:aX5jd K ;
+Pl+Ill:aX5jde K ;
+Pl+Loc:aX5jn K ;
+Pl+Com:aX5jgujn K ;
+Ess:an K ;




! Finnish Itkonen, lexicon for Finnish nen-names
! ----------------------------------------------

LEXICON C-FI-NEN-sur
! For Finnish surnames. Itkonen.
+N+Prop+Sur:%> C-FI-NENDECL ;

LEXICON C-FI-NEN-plc
! For Finnish placenames with ending -nen. Kaustinen.
+N+Prop+Plc:%> C-FI-NENDECL ;
NENPLACELASH ;

LEXICON C-FI-NEN-surplc
! For Finnish names with ending -nen that are used both surnames and placenames. Huittinen.
+N+Prop+Sur:%> C-FI-NENDECL ;
NENPLACELASH ;

LEXICON C-FI-NENDECL  ! Finnish names
:s FI-S ;            ! In Fin^land, they are declined with
! Itkosa as the oblique stem.
:nen9 LONDONDECL ;   ! In Norway, they are declined as CNAME
! with ordinary genitive Itkonena

! Finnish Itkosa
LEXICON FI-S
@U.Cap.Obl@ FI-S-OBL ;

LEXICON FI-S-OBL
+CmpN/SgG+Use/Sub:   Rreal ; ! For names
+CmpN/SgG:- Rreal ; !    For names
+Sg+Gen:a K ;
+Sg+Acc:a K ;
+Sg+Ill:ij K ;
+Sg+Loc:is K ;
+Sg+Loc+Use/Sub:in K ; !SOUTH
+Sg+Com:ijn K ;
+Ess:in K ;
+Pl+Nom:at K ;
+Pl+Gen:ijd K ;
+Pl+Acc:ijd K ;
+Pl+Ill:ijdda K ;
+Pl+Loc:ijn K ;
+Pl+Com:ijgujn K ;

!LEXICON FI-S-DC						!moved up to -plc
! +Der/laš:lažž DEARVVASLAS ;

LEXICON LONDON-atr		!SUB
@U.Cap.Obl@+N+Prop+Attr+Use/Sub:%>@U.Cap.Obl@ # ; !

LEXICON LONDON-sur ! Final foot structure (X.) and (X..) => Loc:is
! Different lexicon for personal surnames.
+N+Prop+Sur+Attr:%>s # ; ! Gerhardsens plass
+N+Prop+Sur:%> LONDONDECL ;
@U.Cap.Obl@+N+Prop+Sur+Sg+Attr+Use/Sub:%>@U.Cap.Obl@ # ;  ! it shall be used in cases like Konrad Nielsenii

LEXICON LONDON-ani
+N+Prop+Ani:%> LONDONDECL ;

LEXICON LONDON-org
+N+Prop+Org:%> LONDONDECL ;

LEXICON LONDON-LOAN-org
+N+Prop+Org:%> LONDONDECL-LOAN ;

LEXICON LONDON-orgsur
+N+Prop+Org:%> LONDONDECL ;
+N+Prop+Sur:%> LONDONDECL ;

LEXICON LONDON-mal
+N+Prop+Mal:%> LONDONDECL ;
@U.Cap.Obl@+N+Prop+Mal+Sg+Attr+Use/Sub:%>@U.Cap.Obl@ # ;  ! it shall be used in cases like Konrad Nielsenii

LEXICON LONDON-malplc
+N+Prop+Plc:%> LONDONDECL ;
+N+Prop+Mal:%> LONDONDECL ;
:%> PLACELASH ;

LEXICON LONDON-malsur
+N+Prop+Mal:%> LONDONDECL ;
@U.Cap.Obl@+N+Prop+Mal+Sg+Attr+Use/Sub:%>@U.Cap.Obl@ # ;  ! it shall be used in cases like Konrad Nielsenii
+N+Prop+Sur:%> LONDONDECL ;

LEXICON LONDON-fem
+N+Prop+Fem:%> LONDONDECL ;
@U.Cap.Obl@+N+Prop+Fem+Sg+Attr+Use/Sub:%>@U.Cap.Obl@ # ;  ! it shall be used in cases like Konrad Nielsenii

LEXICON LONDON-malfem
+N+Prop+Fem:%> LONDONDECL ;
+N+Prop+Mal:%> LONDONDECL ;

LEXICON LONDON-LOAN-plc
+N+Prop+Plc:%> LONDONDECL-LOAN ;
+Use/Sub:%> PLACELASH ; !

LEXICON LONDON-plc
+N+Prop+Plc:%> LONDONDECL ;
:%> PLACELASH ;


LEXICON LONDON-surplc
+N+Prop+Plc:%> LONDONDECL ;
+N+Prop+Sur:%> LONDONDECL ;
@U.Cap.Obl@+N+Prop+Sur+Sg+Attr+Use/Sub:%>@U.Cap.Obl@ # ;  ! it shall be used in cases like Konrad Nielsenii
:%> PLACELASH ;


LEXICON LONDON-obj
+N+Prop+Obj:%> LONDONDECL ;

LEXICON LONDON-LOAN-obj
+N+Prop+Obj:%> LONDONDECL-LOAN ;

LEXICON LONDON
+N+Prop:%> LONDONDECL ;

LEXICON LONDONDECL ! Final foot structure (X.) and (X..) => Loc:is
@U.Cap.Obl@ LONDON-UCASE ;

LEXICON LONDONDECL-LOAN ! Final foot structure (X.) and (X..) => Loc:is
@U.Cap.Obl@ LONDON-UCASE-LOAN ;


LEXICON LONDON-UCASE
+Sg+Nom: K ;
+CmpN/SgN: Rreal ;
+CmpN/SgN+Use/Sub:- Rreal ; !
+Sg+Loc+Use/Sub:%:s K ; ! Ty^dal:s
LONDON-OBL ;
+Use/Sub:%: LONDON-OBL ; ! (If we understand SGL correctly)
+Use/Sub:%- LONDON-OBL ; !
+Use/Sub:%: LONDON-SUBSTANDARD ; ! (:i ill only)
+Use/Sub:%- LONDON-SUBSTANDARD ; ! (-i ill only)

LEXICON LONDON-UCASE-LOAN
+Sg+Nom: K ;
+CmpN/SgN: Rreal ;
+CmpN/SgN+Use/Sub:- Rreal ; !
+Sg+Loc+Use/Sub:%:s K ; ! Ty^dal:s
+Use/Sub: LONDON-OBL ; !
+Use/Sub:%: LONDON-OBL ; ! (If we understand SGL correctly)
+Use/Sub:%- LONDON-OBL ; !
+Use/Sub:%: LONDON-SUBSTANDARD ; ! (:i ill only)
+Use/Sub:%- LONDON-SUBSTANDARD ; ! (-i ill only)


LEXICON LONDON-OBL
+Sg+Gen+Use/NG: K ;
+Sg+Gen:a K ;
+Sg+Acc:a K ;
+Sg+Ill:ij K ;
+Sg+Loc:is K ;
+Sg+Loc+Use/Sub:in K ; !SOUTH
+Sg+Com:ijn K ;
+Ess:in K ;
+Pl+Nom:at K ;
+Pl+Gen:ijd K ;
+Pl+Acc:ijd K ;
+Pl+Ill:ijdda K ;
+Pl+Loc:ijn K ;
+Pl+Com:ijgujn K ;

LEXICON DUBAI-plc
!Like BERN for names ending Vowel-i
+N+Prop+Plc:%> BERN-UCASE-LOAN ;
:%>a PLACELASH ;

LEXICON DUBAI-fem
!Like BERN for names ending Vowel-i
+N+Prop+Fem:%> BERN-UCASE-LOAN ;
@U.Cap.Obl@+N+Prop+Fem+Sg+Attr+Use/Sub:%>@U.Cap.Obl@ # ;

LEXICON DUBAI-mal
!Like BERN for names ending Vowel-i
+N+Prop+Mal:%> BERN-UCASE-LOAN ;
@U.Cap.Obl@+N+Prop+Mal+Sg+Attr+Use/Sub:%>@U.Cap.Obl@ # ;

LEXICON DUBAI-sur
!Like BERN for names ending Vowel-i
+N+Prop+Sur:%> BERN-UCASE-LOAN ;
@U.Cap.Obl@+N+Prop+Sur+Sg+Attr+Use/Sub:%>@U.Cap.Obl@ # ; !

LEXICON DUBAI-LOAN-surplc
!Like BERN for names ending Vowel-i
+N+Prop+Sur:%> BERN-UCASE-LOAN ;
+N+Prop+Plc:%> BERN-UCASE-LOAN ;
+Use/Sub:%>a PLACELASH ; !


LEXICON DUBAI-org
!Like BERN for names ending Vowel-i
+N+Prop+Org:%> BERN-UCASE-LOAN ;


LEXICON BERN-ani
!Different lexicon for animals. Eurokas.
+N+Prop+Ani:%> BERNDECL ;

LEXICON BERN-mal
! Different lexicon for male persons. Finn. Torfinn.
+N+Prop+Mal:%> BERNDECL ;
@U.Cap.Obl@+N+Prop+Mal+Sg+Attr+Use/Sub:%>@U.Cap.Obl@ # ; !

LEXICON BERN-surmal
! Different lexicon for male persons & personal surnames.
+N+Prop+Mal:%> BERNDECL ;
+N+Prop+Sur:%> BERNDECL ;
@U.Cap.Obl@+N+Prop+Mal+Sg+Attr+Use/Sub:%>@U.Cap.Obl@ # ; !

LEXICON BERN-fem
! Different lexicon for female persons. Aud^hild.
+N+Prop+Fem:%> BERNDECL ;
@U.Cap.Obl@+N+Prop+Fem+Sg+Attr+Use/Sub:%>@U.Cap.Obl@ # ; !

LEXICON BERN-femplc
! Different lexicon for female persons and place names.
+N+Prop+Fem:%> BERNDECL ;
+N+Prop+Plc:%> BERNDECL ;
@U.Cap.Obl@+N+Prop+Fem+Sg+Attr+Use/Sub:%>@U.Cap.Obl@ # ; !

LEXICON BERN-sur
! Different lexicon for personal surnames. Blind
+N+Prop+Sur:%> BERNDECL ;
@U.Cap.Obl@+N+Prop+Sur+Sg+Attr+Use/Sub:%>@U.Cap.Obl@ # ; !

LEXICON BERN-LOAN-plc
! Different lexicon for place names. Bern.
+N+Prop+Plc:%> BERNDECL-LOAN ;
+Use/Sub:%>a PLACELASH ; !

LEXICON BERN-plc
! Different lexicon for place names. Bern.
+N+Prop+Plc:%> BERNDECL ;
:%>a PLACELASH ;

LEXICON BERN-LOAN-surplc
! Different lexicon for names that are both surnames and places.
+N+Prop+Sur:%> BERNDECL ;
+N+Prop+Plc:%> BERNDECL-LOAN ;
+Use/Sub:%>a PLACELASH ; !

LEXICON BERN-surplc
! Different lexicon for names that are both surnames and places.
+N+Prop+Sur:%> BERNDECL ;
+N+Prop+Plc:%> BERNDECL ;
:%>a PLACELASH ;


LEXICON BERN-org
! Different lexicon for organisations. Microsoft.
+N+Prop+Org:%> BERNDECL ;

LEXICON BERN-LOAN-org
! Different lexicon for organisations. Microsoft.
+N+Prop+Org:%> BERNDECL-LOAN ;

LEXICON BERN-orgsur
+N+Prop+Org:%> BERNDECL ;
+N+Prop+Sur:%> BERNDECL ;

LEXICON BERN-obj
! Different lexicon for objects, concrete and abstract. Word.
+N+Prop+Obj:%> BERNDECL ;

LEXICON BERN-LOAN-obj
! Different lexicon for objects, concrete and abstract. Word.
+N+Prop+Obj:%> BERNDECL-LOAN ;


LEXICON BERN-objsur
! Different lexicon for names that are both objects and surnames.
+N+Prop+Obj:%> BERNDECL ;
+N+Prop+Sur:%> BERNDECL ;
@U.Cap.Obl@+N+Prop+Sur+Sg+Attr+Use/Sub:%>@U.Cap.Obl@ # ; !

LEXICON BERN
+N+Prop:%> BERNDECL ;

LEXICON BERNDECL ! Final foot structure (X) => Loc:as
@U.Cap.Obl@ BERN-UCASE ;

LEXICON BERNDECL-LOAN ! Final foot structure (X) => Loc:as
@U.Cap.Obl@ BERN-UCASE-LOAN ;

LEXICON BERN-UCASE
+Sg+Nom: K ;
+CmpN/SgN: Rreal ;
+CmpN/SgN+Use/Sub:- Rreal ; !
+Sg+Loc+Use/Sub:%:s K ; ! Ty^dal:s
BERN-OBL ;
+Use/Sub:%: BERN-OBL ; !
+Use/Sub:%- BERN-OBL ; !
+Use/Sub:%: LONDON-SUBSTANDARD ; !
+Use/Sub:%- LONDON-SUBSTANDARD ; !

LEXICON BERN-UCASE-LOAN
+Sg+Nom: K ;
+CmpN/SgN: Rreal ;
+CmpN/SgN+Use/Sub:- Rreal ; !
+Sg+Loc+Use/Sub:%:s K ; ! Ty^dal:s
+Use/Sub: BERN-OBL ; !
+Use/Sub:%: BERN-OBL ; !
+Use/Sub:%- BERN-OBL ; !
+Use/Sub:%: LONDON-SUBSTANDARD ; !
+Use/Sub:%- LONDON-SUBSTANDARD ; !
+Sg+Gen+Use/Sub: K ;
+Sg+Gen+Use/Sub:a K ;
+CmpN/SgG+Use/Sub:a Rreal ;
+CmpN/SgG+Use/Sub:a- Rreal ; !
+Sg+Acc+Use/Sub:a K ;
+Sg+Acc+Use/NG+Use/Sub: K ;
+Sg+Ill+Use/Sub:i K ;
+Sg+Loc+Use/Sub:as K ;
+Sg+Loc+Use/Sub:an K ; !SOUTH
+Sg+Com+Use/Sub:ain K ;
+Ess+Use/Sub:an K ;
+Pl+Nom+Use/Sub:at K ;
+Pl+Gen+Use/Sub:ajd9 K ;
+Pl+Acc+Use/Sub:ajd9 K ;
+Pl+Ill+Use/Sub:ajde K ;
+Pl+Loc+Use/Sub:ain K ;
+Pl+Com+Use/Sub:aigujn K ;


LEXICON BERN-OBL
+Sg+Gen+Use/NG: K ;
+Sg+Gen:a K ;
+CmpN/SgG:a Rreal ;
+CmpN/SgG+Use/Sub:a- Rreal ; !
+Sg+Acc:a K ;
+Sg+Acc+Use/NG: K ;
+Sg+Ill:ij K ;
+Sg+Loc:as K ;
+Sg+Loc+Use/Sub:an K ; !SOUTH
+Sg+Com:ain K ;
+Ess:an K ;
+Pl+Nom:at K ;
+Pl+Gen:ajd9 K ;
+Pl+Acc:ajd9 K ;
+Pl+Ill:ajde K ;
+Pl+Loc:ain K ;
+Pl+Com:aigujn K ;

!The BERN plural forms are different from CNAME because there is
!a form Peraid from Per in coprus.

LEXICON HEIM-sur   !only for -heim:-heimas/-heim:-heimmas
+N+Prop+Sur:%> BERNDECL ;
@U.Cap.Obl@+N+Prop+Sur+Sg+Attr+Use/Sub:%>@U.Cap.Obl@ # ; !
+N+Prop+Sur:%> HEIMDECL ;
@U.Cap.Obl@+N+Prop+Sur+Sg+Attr+Use/Sub:%>@U.Cap.Obl@ # ;  ! it shall be used in cases like Konrad Nielsenii

LEXICON HEIM-LOAN-plc !only for -heim:-heimas/-heim:-heimmas
+N+Prop+Plc:%> BERNDECL-LOAN ;
+N+Prop+Plc+Use/Sub:%> HEIMDECL ; !
+Use/Sub:%>a PLACELASH ;

LEXICON HEIM-plc !only for -heim:-heimas/-heim:-heimmas
+N+Prop+Plc:%> BERNDECL ;
+N+Prop+Plc+Use/Sub:%> HEIMDECL ; !
:%>a PLACELASH ;


LEXICON HEIMDECL
HEIM-DC ;
@U.Cap.Obl@:@U.Cap.Obl@i ACCRA-I ;
@U.Cap.Obl@:@U.Cap.Obl@ma ACCRA-OBL ;
@U.Cap.Obl@:@U.Cap.Obl@ MARJA-SHORTGEN ;
@U.Cap.Obl@:@U.Cap.Obl@ma ACCRA-IICASE ;

LEXICON HEIM-DC
@U.Cap.Obl@ HEIM-NE ;

LEXICON HEIM-NE
+Sg+Nom: K ;
+CmpN/SgN: Rreal ;
+CmpN/SgN+Use/Sub:- Rreal ; !
+Ess:an K ;

LEXICON SUND-sur !only for -sund:-sundas/-sund:-sunddas
+N+Prop+Sur:%> BERNDECL ;
@U.Cap.Obl@+N+Prop+Sur+Sg+Attr+Use/Sub:%>@U.Cap.Obl@ # ; !
+N+Prop+Sur:%> SUNDDECL ;
@U.Cap.Obl@+N+Prop+Sur+Sg+Attr+Use/Sub:%>@U.Cap.Obl@ # ;  ! it shall be used in cases like Konrad Nielsenii

LEXICON SUND-LOAN-plc !only for -sund:-sundas/-sund:-sunddas
+N+Prop+Plc:%> BERNDECL-LOAN ;
+N+Prop+Plc+Use/Sub:%> SUNDDECL ; !
@U.Cap.Obl@+N+Prop+Plc+Use/Sub:%>@U.Cap.Obl@ DenominalAdjsC2 ; !
@U.Cap.Obl@+N+Prop+Plc+Use/Sub:%>@U.Cap.Obl@ DenominalAdjsC3 ;    !

LEXICON SUND-plc !only for -sund:-sundas/-sund:-sunddas
+N+Prop+Plc:%> BERNDECL ;
+N+Prop+Plc+Use/Sub:%> SUNDDECL ; !
@U.Cap.Obl@+N+Prop+Plc:%>@U.Cap.Obl@ DenominalAdjsC2 ;
@U.Cap.Obl@+N+Prop+Plc+Use/Sub:%>@U.Cap.Obl@ DenominalAdjsC3 ;    !


LEXICON SUNDDECL
HEIM-DC ;
@U.Cap.Obl@:@U.Cap.Obl@i ACCRA-I ;
@U.Cap.Obl@:@U.Cap.Obl@da ACCRA-OBL ;
@U.Cap.Obl@:@U.Cap.Obl@ MARJA-SHORTGEN ;
@U.Cap.Obl@:@U.Cap.Obl@da ACCRA-IICASE ;



! From MALIS
LEXICON DUORTNUS-ani
+N+Prop+Ani:%> DUORTNUSDECL ;

LEXICON DUORTNUS-mal
+N+Prop+Mal:%> DUORTNUSDECL ;

LEXICON DUORTNUS-obj
+N+Prop+Obj:%> DUORTNUSDECL ;

LEXICON DUORTNUS-org
+N+Prop+Org:%> DUORTNUSDECL ;

LEXICON DUORTNUS-plc
+N+Prop+Plc:%> DUORTNUSDECL ;
@U.Cap.Opt@+N+Prop+Plc:%>X4@U.Cap.Opt@ DenominalAdjsC2 ;
@U.Cap.Opt@+N+Prop+Plc+Use/Sub:%>X4@U.Cap.Opt@ DenominalAdjsC3 ; !


LEXICON DUORTNUSDECL ! Cns-final, cons.grad.
@U.Cap.Obl@ DUORTNUS-OBL ;

LEXICON DUORTNUS-OBL
+Sg+Nom:X4 K ;
+CmpN/SgN+Use/Sub:X7 Rreal ; !
+CmpN/SgN+Use/Sub:X8 Rreal ; !
+CmpN/SgN:X4 Rreal ;
+CmpN/SgN+Use/Sub:X7- Rreal ; !
+CmpN/SgN+Use/Sub:X8- Rreal ; !
+CmpN/SgN+Use/Sub:X4- Rreal ; !
+Ess:X4in K ;
+Sg+Gen:X2a K ;
+Sg+Gen+Use/Sub:X2 K ; !
+CmpN/SgG+Use/NG:X2 Rreal ;
+CmpN/SgG:X2a Rreal ;
+CmpN/SgG+Use/Sub:X2- Rreal ; !
+CmpN/SgG+Use/Sub:X2a- Rreal ; !
+Sg+Acc:X2a K ;
+Sg+Acc+Use/Sub:X2 K ; !
+Sg+Ill:X2ij K ;
+Sg+Loc:X2is K ;
+Sg+Loc+Use/Sub:X2in K ; !SOUTH
+Sg+Com:X2ijn K ;
+Pl+Nom:X2at K ;
+Pl+Gen:X2ijd K ;
+Pl+Acc:X2ijd K ;
+Pl+Ill:X2ijdda K ;
+Pl+Loc:X2ijn K ;
+Pl+Com:X2ijguin K ;


LEXICON RANES-plc !Ráneš:Rátnáhii
@U.Cap.Obl@+N+Prop+Plc:%>@U.Cap.Obl@ RANES-OBL ;
@U.Cap.Opt@+N+Prop+Plc:ne%>X4š@U.Cap.Opt@ DenominalAdjsC2 ;


LEXICON RANES-OBL
+Sg+Nom:neX4š K ;
+CmpN/SgN+Use/Sub:neX7š Rreal ; !
+CmpN/SgN+Use/Sub:neX8š Rreal ; !
+CmpN/SgN:neX4š Rreal ;
+Ess:neX4šin K ;
+Sg+Gen:tnáX2ha K ;
+Sg+Gen+Use/Sub:tnáX2t K ; !
+CmpN/SgG+Use/Sub:tnáX2t Rreal ; !
+CmpN/SgG:tnáX2ha Rreal ;
+Sg+Acc:tnáX2ha K ;
+Sg+Acc+Use/Sub:tnáX2t K ; !
+Sg+Ill:tnáX2hij K ;
+Sg+Loc:tnáX2his K ;
+Sg+Loc+Use/Sub:tnáX2hin K ; !SOUTH
+Sg+Com:tnáX2hijn K ;
+Pl+Nom:tnáX2hat K ;
+Pl+Gen:tnáX2hijd K ;
+Pl+Acc:tnáX2hijd K ;
+Pl+Ill:tnáX2hijdda K ;
+Pl+Loc:tnáX2hijn K ;
+Pl+Com:tnáX2hijguin K ;

LEXICON CAVKKUS-plc !Čávkkus:Čávkohii
@U.Cap.Obl@+N+Prop+Plc:%>@U.Cap.Obl@ CAVKKUS-OBL ;
@U.Cap.Opt@+N+Prop+Plc:%>@U.Cap.Opt@us DenominalAdjsC2 ;


LEXICON CAVKKUS-OBL
+Sg+Nom:kus K ;
+CmpN/SgN+Use/Sub:kos Rreal ; !
+CmpN/SgN:kus Rreal ; 
+Ess:kusin K ;
+Sg+Gen:oha K ;
+Sg+Gen+Use/Sub:ot K ; !
+CmpN/SgG+Use/Sub:ot Rreal ; !
+CmpN/SgG:oha Rreal ;
+Sg+Acc:oha K ;
+Sg+Acc+Use/Sub:ot K ; !
+Sg+Ill:ohij K ;
+Sg+Loc:ohis K ;
+Sg+Loc+Use/Sub:ohin K ; !SOUTH
+Sg+Com:ohijn K ;
+Pl+Nom:ohat K ;
+Pl+Gen:ohijd K ;
+Pl+Acc:ohijd K ;
+Pl+Ill:ohijdda K ;
+Pl+Loc:ohijn K ;
+Pl+Com:ohijguin K ;

LEXICON GATA-plc
+N+Prop+Plc:gata ACCRADECL ;
+N+Prop+Plc:gaten LONDONDECL ;
+N+Prop+Plc:gt # ;

LEXICON ANAR-ani
+N+Prop+Ani:%> ANARDECL ;
+N+Prop+Ani+Der/š+Der/Dimin:%>ažž PLACE-DIMV ;

LEXICON ANAR-obj
+N+Prop+Obj:%> ANARDECL ;

LEXICON ANAR-org
+N+Prop+Org:%> ANARDECL ;

LEXICON ANAR-mal
+N+Prop+Mal:%> ANARDECL ;
+N+Prop+Mal+Der/š+Der/Dimin:%>ažž PLACE-DIMV ;

LEXICON ANAR-fem
+N+Prop+Fem:%>  ANARDECL ;
+N+Prop+Fem+Der/š+Der/Dimin:%>ažž PLACE-DIMV ;

LEXICON ANAR-sur
+N+Prop+Sur:%> ANARDECL ;

LEXICON ANAR-plc ! Place names
+N+Prop+Plc:%> ANARDECL ;
@U.Cap.Opt@+N+Prop+Plc:%>@U.Cap.Opt@ DenominalAdjsC2 ;
@U.Cap.Opt@+N+Prop+Plc+Use/Sub:%>@U.Cap.Opt@ DenominalAdjsC3 ; !

LEXICON ANAR
+N+Prop:%> ANARDECL ;

LEXICON ANARDECL ! Cns-fin, no cons.grad.
@U.Cap.Obl@ ANAR-OBL ;


LEXICON ANAR-OBL
+Attr+Use/Sub: K ;  !
+Sg+Nom: K ;
+CmpN/SgN+Use/Sub:X7 Rreal ; !
+CmpN/SgN+Use/Sub:X7- Rreal ; !
+CmpN/SgN: Rreal ;
+Ess:in K ;
+Sg+Gen:a K ;
+Sg+Gen+Use/Sub: K ; !
+CmpN/SgG+Use/NG:X2 Rreal ;
+CmpN/SgG:X2a Rreal ;
+CmpN/SgG+Use/Sub:X2- Rreal ; !
+CmpN/SgG+Use/Sub:X2a- Rreal ; !
+Sg+Acc:a K ;
+Sg+Acc+Use/Sub: K ; !
+Sg+Ill:ij K ;
+Sg+Loc:is K ;
+Sg+Loc+Use/Sub:in K ; !SOUTH
+Sg+Com:ijn K ;
+Pl+Nom:at K ;
+Pl+Gen:ijd K ;
+Pl+Acc:ijd K ;
+Pl+Ill:ijdda K ;
+Pl+Loc:ijn K ;
+Pl+Com:ijguin K ;


LEXICON HEANDARAT-obj
+N+Prop+Obj:%> HEANDARATDECL ;

LEXICON HEANDARAT-org
+N+Prop+Org:%> HEANDARATDECL ;

LEXICON HEANDARAT-mal
+N+Prop+Mal:%>  HEANDARATDECL ;
+N+Prop+Mal+Der/Dimin:%>aX6ž PLACE-DIMDECL ;

LEXICON HEANDARAT-fem
+N+Prop+Fem:%>  HEANDARATDECL ;
+N+Prop+Fem+Der/Dimin:%>aX6ž PLACE-DIMDECL ;

LEXICON HEANDARAT-plc ! Place names
+N+Prop+Plc:%>  HEANDARATDECL ;
@U.Cap.Opt@+N+Prop+Plc:%>@U.Cap.Opt@ DenominalAdjsC2 ;
@U.Cap.Opt@+N+Prop+Plc+Use/Sub:%>@U.Cap.Opt@ DenominalAdjsC3 ; !
@U.Cap.Opt@+N+Prop+Plc+Sg+Gen:aX4@U.Cap.Opt@ VUONAT ;

LEXICON HEANDARATDECL ! Bisyll. Non-Gradating C-Proper Names
@U.Cap.Obl@ HEANDARAT-OBL ;


LEXICON HEANDARAT-OBL
+Attr+Use/Sub: K ;  !
+Sg+Nom: K ;
+CmpN/SgN: Rreal ;
+CmpN/SgN:- Rreal ;
+Sg+Gen:aX4 K ;
+Sg+Acc:aX4 K ;
+Sg+Ill:aX3j K ;
+Sg+Loc:aX4s K ;
+Sg+Loc+Use/Sub:aX4n K ; !SOUTH
+Sg+Com:aX5jn K ;
+Pl+Nom:aX4t K ;
+Pl+Gen:aX5jd K ;
+Pl+Acc:aX5jd K ;
+Pl+Ill:aX5jde K ;
+Pl+Loc:aX5jn K ;
+Pl+Com:aX5jgujn K ;
+Ess:an K ;

LEXICON GEAVNNIS-ani
+N+Prop+Ani:%> GEAVNNISDECL ;

LEXICON GEAVNNIS-mal
+N+Prop+Mal:%>  GEAVNNISDECL ;

LEXICON GEAVNNIS-plc ! Place names
+N+Prop+Plc:%> GEAVNNISDECL ;
@U.Cap.Opt@+N+Prop+Plc:%>Y5@U.Cap.Opt@ DenominalAdjsC2 ;
@U.Cap.Opt@+N+Prop+Plc+Use/Sub:%>Y5@U.Cap.Opt@ DenominalAdjsC3 ; !

LEXICON GEAVNNISDECL
@U.Cap.Obl@ GEAVNNIS-OBL ;

LEXICON GEAVNNIS-OBL
+Sg+Nom:X4 K ;
+Ess:X4in K ;
CmpN/SgN+Use/Sub:X8 Rreal ; !
CmpN/SgN:X4 Rreal ;
CmpN/SgN+Use/Sub:X8- Rreal ; !
CmpN/SgN+Use/Sub:X4- Rreal ; !
+Sg+Gen:Y5 K ;
+CmpN/SgG:Y5 Rreal ;
+CmpN/SgG+Use/Sub:Y5- Rreal ; !
+Sg+Acc:Y5 K ;
+Sg+Ill:Y5j K ;
+Sg+Loc:Y5s K ;
+Sg+Loc+Use/Sub:Y5n K ; !SOUTH
+Sg+Com:Y5jn K ;
+Pl+Nom:Y5t K ;
+Pl+Gen:Y5jd K ;
+CmpN/PlG:jd Rreal ;
+Pl+Acc:Y5jd K ;
+Pl+Ill:Y5jde K ;
+Pl+Loc:Y5jn K ;
+Pl+Com:Y5jgujn K ;


LEXICON BALAK-plc !singulars on -k
@U.Cap.Obl@+N+Prop+Plc:%>@U.Cap.Obl@ BALAK-UCASE ;
@U.Cap.Opt@+N+Prop+Plc:%>@U.Cap.Opt@k DenominalAdjsC2 ;

LEXICON BALAK-fem !singulars on -k
@U.Cap.Obl@+N+Prop+Fem:%>@U.Cap.Obl@ BALAK-UCASE ;
@U.Cap.Obl@+N+Prop+Fem+Sg+Attr+Use/Sub:@U.Cap.Obl@ # ; ! it shall be used in cases like Konrad Nielsenii

LEXICON BALAK-org !singulars on -k
@U.Cap.Obl@+N+Prop+Org:%>@U.Cap.Obl@ BALAK-UCASE ;

LEXICON BALAK-sur !singulars on -k
@U.Cap.Obl@+N+Prop+Sur:%>@U.Cap.Obl@ BALAK-UCASE ;

LEXICON BALAK-UCASE
+Sg+Nom:k K ;
+CmpN/SgN:k Rreal ;
+CmpN/SgN+Use/Sub:k- Rreal ; !
+Attr+Use/Sub:k K ; !
+Ess:gin K ;
+Pl+Nom:gat K ;
+Pl+Ill:gijdda K ; ! 2-syll stem
+Sg+Gen:ga K ;
+Sg+Gen+Use/Sub:k K ; !
+CmpN/SgG+Use/NG:k Rreal ;
+CmpN/SgG:ga Rreal ;
+CmpN/SgG+Use/Sub:k- Rreal ; !
+CmpN/SgG+Use/Sub:ga- Rreal ; !
+Sg+Acc:ga K ;
+Sg+Acc+Use/Sub:k K ; !
+Sg+Ill:gij K ;
+Sg+Loc:gis K ;
+Sg+Loc+Use/Sub:gin K ; !SOUTH
+Sg+Com:gijn K ;
+Pl+Gen:gijd K ;
+Pl+Acc:gijd K ;
+Pl+Loc:gijn K ;
+Pl+Com:gijguin K ;

LEXICON SARAK-fem !Sarak:Sarahis
@U.Cap.Obl@+N+Prop+Fem:%>@U.Cap.Obl@ SARAK-UCASE ;
@U.Cap.Obl@+N+Prop+Fem+Sg+Attr+Use/Sub:%>@U.Cap.Obl@ # ; ! it shall be used in cases like Konrad Nielsenii

LEXICON SARAK-plc !singulars on -k
@U.Cap.Obl@+N+Prop+Plc:%>@U.Cap.Obl@ SARAK-UCASE ;
@U.Cap.Opt@+N+Prop+Plc:%>@U.Cap.Opt@k DenominalAdjsC2 ;


LEXICON SARAK-UCASE
+Sg+Nom:k K ;
+CmpN/SgN:k Rreal ;
+Attr+Use/Sub:k K ; !
+Ess:hin K ;
+Pl+Nom:hat K ;
+Pl+Ill:hijdda K ; ! 2-syll stem
+Sg+Gen:ha K ;
+Sg+Gen+Use/Sub:k K ; !
+CmpN/SgG+Use/NG:k Rreal ;
+CmpN/SgG:ha Rreal ;
+Sg+Acc:ha K ;
+Sg+Acc+Use/Sub:k K ; !
+Sg+Ill:hij K ;
+Sg+Loc:his K ;
+Sg+Loc+Use/Sub:hin K ; !SOUTH
+Sg+Com:hijn K ;
+Pl+Gen:hijd K ;
+Pl+Acc:hijd K ;
+Pl+Loc:hijn K ;
+Pl+Com:hijguin K ;


! Plural lexica
! -------------
LEXICON VARGGAT-plc
+N+Prop+Plc:%> VARGGATDECL ;
@U.Cap.Opt@+N+Prop+Plc+Sg+Gen:X4@U.Cap.Opt@ VUONAT ;
@U.Cap.Opt@+N+Prop+Plc:%>X4t@U.Cap.Opt@ DenominalAdjsC2 ;

LEXICON VARGGAT-org
+N+Prop+Org:%> VARGGATDECL ;

LEXICON VARGGAT-obj
+N+Prop+Obj:%> VARGGATDECL ;

LEXICON VARGGATDECL
! As aleuhtat, but with a marginal leakage
! to sg forms in some cases. (substandard?)
ALEUHTATDECL ; ! Default.
@U.Cap.Obl@+Sg+Gen+Use/Sub:ha@U.Cap.Obl@ K ; ! Várggáha   !
@U.Cap.Obl@+Sg+Loc+Use/Sub:his@U.Cap.Obl@ K ; ! Várggáhis !

LEXICON ALEUHTAT-plc
+N+Prop+Plc:%> ALEUHTATDECL ;
@U.Cap.Opt@+N+Prop+Plc:%>X4t@U.Cap.Opt@ DenominalAdjsC2 ;
@U.Cap.Opt@+N+Prop+Plc+Use/Sub:%>@U.Cap.Opt@ DenominalAdjsC3 ; !

LEXICON ALEUHTAT-org
+N+Prop+Org:%> ALEUHTATDECL ;

LEXICON ALEUHTAT-obj
+N+Prop+Obj:%> ALEUHTATDECL ;

LEXICON ALEUHTATDECL
@U.Cap.Obl@ ALEUHTAT-UCASE ;

LEXICON ALEUHTAT-UCASE
+Ess:n K ;
+Pl+Nom:X4t K ;
+Pl+Ill:X5jde K ; ! 2-syll stem
+Pl:X5 ALEUHTAT-OBL ;

LEXICON ALEUHTAT-OBL ! 2-syll stem
+Gen:jd K ;
+Acc:jd K ;
+Loc:jn K ;
+Com:jgujn K ;


LEXICON SULLOT-plc
+N+Prop+Plc:%> SULLOTDECL ;
@U.Cap.Opt@+N+Prop+Plc:%>Y5@U.Cap.Opt@ DenominalAdjsC2 ;
@U.Cap.Opt@+N+Prop+Plc+Use/Sub:%>Y5@U.Cap.Opt@ DenominalAdjsC3 ; !
@U.Cap.Opt@+N+Prop+Plc+Sg+Gen:%>Y5@U.Cap.Opt@ VUONAT ;

LEXICON SULLOT-obj
+N+Prop+Obj:%> SULLOTDECL ;

LEXICON SULLOTDECL
@U.Cap.Obl@ SULLOT-OBL ;

LEXICON SULLOT-OBL
+Ess:X4n K ;
+Pl+Nom:Y5t K ;
+Pl+Ill:Y6jde K ; ! 2-syll stem
+Pl:Y6 ALEUHTAT-OBL ;

LEXICON EATNAMAT-plc
+N+Prop+Plc:%> EATNAMATDECL ;
@U.Cap.Opt@+N+Prop+Plc:%>X2@U.Cap.Opt@ DenominalAdjsC2 ;
@U.Cap.Opt@+N+Prop+Plc+Use/Sub:%>@U.Cap.Opt@ DenominalAdjsC3 ; !


LEXICON EATNAMAT-org
+N+Prop+Org:%> EATNAMATDECL ;

LEXICON EATNAMAT-obj
+N+Prop+Obj:%> EATNAMATDECL ;

LEXICON EATNAMATDECL
@U.Cap.Obl@ EATNAMAT-OBL ;

LEXICON EATNAMAT-OBL
+Ess:X4in K ;
+Ess+Use/NG:X7in K ;
+Pl+Nom:X2at K ;
+Pl+Ill:ijdda K ; ! 3-syll stem
+Pl:X2i ALEUHTAT-OBL ;


LEXICON LASSAT-plc ! Place names
+N+Prop+Plc:%> LASSATDECL ;
@U.Cap.Opt@+N+Prop+Plc:%>Y5@U.Cap.Opt@ DenominalAdjsC2 ;
@U.Cap.Opt@+N+Prop+Plc+Use/Sub:%>Y5@U.Cap.Opt@ DenominalAdjsC3 ; !


LEXICON LASSATDECL
@U.Cap.Obl@ LASSAT-OBL ;

LEXICON LASSAT-OBL
+Ess:X4in K ;
CmpN/SgN+Use/Sub:X8 Rreal ; !
CmpN/SgN+Use/Sub:X4 Rreal ; !
CmpN/SgN+Use/Sub:X8- Rreal ; !
CmpN/SgN+Use/Sub:X4- Rreal ; !
+Pl+Nom:Y5t K ;
+Pl+Gen:Y5jd K ;
+CmpN/PlG:jd Rreal ;
+Pl+Acc:Y5jd K ;
+Pl+Ill:Y5jde K ;
+Pl+Loc:Y5jn K ;
+Pl+Com:Y5jgujn K ;


LEXICON ADJAGAT-plc ! Place names
+N+Prop+Plc:%> ADJAGATDECL ;
@U.Cap.Opt@+N+Prop+Plc:%>X4@U.Cap.Opt@ DenominalAdjsC2 ;
@U.Cap.Opt@+N+Prop+Plc+Use/Sub:%>X4@U.Cap.Opt@ DenominalAdjsC3 ;  !
@U.Cap.Opt@+N+Prop+Plc+Sg+Nom:X4@U.Cap.Opt@ VUONAT ;


LEXICON ADJAGATDECL
@U.Cap.Obl@ ADJAGAT-OBL ;

LEXICON ADJAGAT-OBL
+Ess:X4n K ;
+CmpN/SgN+Use/Sub:X8 Rreal ; !
+CmpN/SgN+Use/Sub:X4 Rreal ; !
+CmpN/SgN+Use/Sub:X8- Rreal ; !
+CmpN/SgN+Use/Sub:X4- Rreal ; !
+Pl+Nom:X2at K ;
+Pl+Gen:X2ijd K ;
+CmpN/PlG:X2ijd Rreal ;
+Pl+Acc:X2ijd K ;
+Pl+Ill:X2ijdda K ;
+Pl+Loc:X2ijn K ;
+Pl+Com:X2ijgujn K ;



LEXICON SKANIK-plc !plurals on -k
@U.Cap.Obl@+N+Prop+Plc:%>@U.Cap.Obl@ SKANIK-UCASE ;
@U.Cap.Opt@+N+Prop+Plc+Sg+Gen:%>X4@U.Cap.Opt@ VUONAT ;
@U.Cap.Opt@+N+Prop+Plc:%>k@U.Cap.Opt@ DenominalAdjsC2 ;

LEXICON SKANIK-org !plurals on -k
+N+Prop+Org:%> SKANIK-UCASE ;



LEXICON SKANIK-UCASE
+Ess:n K ;
+Pl+Nom:X4k K ;
+Pl+Gen:X4k K ; ! The Muosát suohkanstivra fix (Gen in -t for Pl names)
+Pl+Ill:jde K ; ! 2-syll stem
+Pl:X5 ALEUHTAT-OBL ;


LEXICON ALBMOTMUSEA-org !vow+a
+N+Prop+Org:%>@U.Cap.Obl@ ALBMOTMUSEA-OBL ;


LEXICON ALBMOTMUSEA-OBL
+Sg+Nom:a%> K ;
+CmpN/SgN+Use/Sub:a%>X7 Rreal ; !
+Sg+Gen:a%> K ;
+CmpN/SgG+Use/Sub:a%>X7 Rreal ; !
+Sg+Acc:a%> K ;
+Sg+Ill:i%>j K ;
+Sg+Loc:a%>s K ;
+Sg+Com:a%>jn K ;
+Ess:a%>n K ;
+Pl+Nom:a%>t K ;
+Pl+Gen:a%>jd K ;
+CmpN/PlG+Use/Sub:a%>jd Rreal ; !
+Pl+Acc:a%>jd K ;
+Pl+Ill:a%>jde K ;
+Pl+Loc:a%>jn K ;
+Pl+Com:a%>jgujn K ;

! ========================== !
! Common continuation lexica !
! ========================== !


! Lexica making laš-adjectives out of names.

LEXICON PLACELASH
@U.Cap.Opt@+N+Prop+Plc+Der1+Der/laš+A+Attr:@U.Cap.Opt@lažž ATTR ;
@U.Cap.Opt@+N+Prop+Plc+Der1+Der/laš+A:@U.Cap.Opt@lažž JOHTOLAT0 ;
@U.Cap.Opt@+N+Prop+Plc+Der1+Der/laš+A+Sg+Nom:@U.Cap.Opt@lažža PxV ; ! tentative.
@U.Cap.Opt@+N+Prop+Plc+Der1+Der/laš+A+Ess:@U.Cap.Opt@lažžan K ;
@U.Cap.Opt@+N+Prop+Plc+Der1+Der/laš+A+Ess:@U.Cap.Opt@lažžan PxC ;
@U.Cap.Opt@+N+Prop+Plc+Der1+Der/laš+A:@U.Cap.Opt@lažža LASJOBL ; ! Under ISSORASSA-


LEXICON NENPLACELASH
@U.Cap.Opt@+N+Prop+Plc+Der1+Der/laš+A+Attr:@U.Cap.Opt@nenlažž ATTR ;
@U.Cap.Opt@+N+Prop+Plc+Der1+Der/laš+A:@U.Cap.Opt@nenlažž JOHTOLAT0 ;
@U.Cap.Opt@+N+Prop+Plc+Der1+Der/laš+A+Sg+Nom:@U.Cap.Opt@lažža PxV ; ! tentative.
@U.Cap.Opt@+N+Prop+Plc+Der1+Der/laš+A+Ess:@U.Cap.Opt@lažžan K ;
@U.Cap.Opt@+N+Prop+Plc+Der1+Der/laš+A+Ess:@U.Cap.Opt@lažžan PxC ;
@U.Cap.Opt@+N+Prop+Plc+Der1+Der/laš+A+Sg+Nom:@U.Cap.Opt@nenlažža PxV ; ! tentative.
@U.Cap.Opt@+N+Prop+Plc+Der1+Der/laš+A+Ess:@U.Cap.Opt@nenlažžan K ;
@U.Cap.Opt@+N+Prop+Plc+Der1+Der/laš+A+Ess:@U.Cap.Opt@nenlažžan PxC ; ! tentative, check.
@U.Cap.Opt@+N+Prop+Plc+Der1+Der/laš+A:@U.Cap.Opt@nenlažža LASJOBL ;







! Divvun & Giellatekno - open source grammars for Sámi and other languages
! Copyright © 2000-2010 The University of Tromsø & the Norwegian Sámi Parliament
! http://giellatekno.uit.no & http://divvun.no
!
! This program is free software; you can redistribute and/or modify
! this file under the terms of the GNU General Public License as published by
! the Free Software Foundation, either version 3 of the License, or
! (at your option) any later version. The GNU General Public License
! is found at http://www.gnu.org/licenses/gpl.html. It is
! also available in the file $GTHOME/LICENSE.txt.
!
! Other licensing options are available upon request, please contact
! giellatekno@hum.uit.no or divvun@samediggi.no

! The lexica
! ==========

LEXICON ProperNoun
Francis LONDON-mal ;
Mikel LONDON-mal ;
Miren LONDON-fem ;
Annika ACCRA-fem ;
Francis LONDON-fem ;
Linda ACCRA-fem ;
Pippi ACCRA-fem ;
Tommy ACCRA-mal ;
! Divvun & Giellatekno - open source grammars for Sámi and other languages
! Copyright © 2000-2010 The University of Tromsø & the Norwegian Sámi Parliament
! http://giellatekno.uit.no & http://divvun.no
!
! This program is free software; you can redistribute and/or modify
! this file under the terms of the GNU General Public License as published by
! the Free Software Foundation, either version 3 of the License, or
! (at your option) any later version. The GNU General Public License
! is found at http://www.gnu.org/licenses/gpl.html. It is
! also available in the file $GTHOME/LICENSE.txt.
!
! Other licensing options are available upon request, please contact
! giellatekno@hum.uit.no or divvun@samediggi.no

! ################################## !
!This file contains the Conjunctions !
! ################################## !



! Conjunction
! ===========


LEXICON Conjunction


LEXICON Cc


+CC:%>0 # ;





! Divvun & Giellatekno - open source grammars for Sámi and other languages
! Copyright © 2000-2010 The University of Tromsø & the Norwegian Sámi Parliament
! http://giellatekno.uit.no & http://divvun.no
!
! This program is free software; you can redistribute and/or modify
! this file under the terms of the GNU General Public License as published by
! the Free Software Foundation, either version 3 of the License, or
! (at your option) any later version. The GNU General Public License
! is found at http://www.gnu.org/licenses/gpl.html. It is
! also available in the file $GTHOME/LICENSE.txt.
!
! Other licensing options are available upon request, please contact
! giellatekno@hum.uit.no or divvun@samediggi.no

LEXICON Adverb
ere adv ;

LEXICON gadv ! adv that can form compounds

+Adv:%> R ;
adv ;

LEXICON adv
+Adv:%>0 K ;

LEXICON CSadv
+Adv:%>0 # ;


LEXICON adv-comp
+Adv+Comp:%>0 K ;

LEXICON adv-sup
+Adv+Superl:%>0 K ;

LEXICON IHTTAS
+Adv:ž JOHTOLAT0 ; ! Sg Nom -> K, R
+Adv+Ess:ž%>an K ;
+Adv+Sg+Gen:ž%>a K ;
+Adv+Sg+Ill:ž%>ij K ;
+Adv+Sg+Loc:ž%>is K ;
+Adv+Sg+Com:ž%>ijn K ;
+Adv+Pl+Gen:ž%>ijd9 K ;
+Adv+Pl+Ill:ž%>ijdda K ;
+Adv+Pl+Loc:ž%>ijn K ;
+Adv+Pl+Com:ž%>ijgujn K ;

!LEXICON DABBELAS
!+Adv+Sg+Nom:š%> K ; ! no 
!+Adv:žža DABBELACCA- ;
!
!LEXICON DABBELACCA-
!! Modulating ISSORASSA- here, but avoiding double Adv tag.
!! Removed everything save the grammatical cases.
!+Ess:%>n K ;
!:%>X4t K ;		    ! BU/MUS entry, without 
!+Sg+Ill:%>X3j K ;
!+Sg+Loc:%>X4s K ;
!+Sg+Loc:%>X8s K ;
!+Sg+Com:%>X5jn K ;
!+Pl+Gen:%>X5jd9 K ;
!+Pl+Acc:%>X5jd9 K ;
!+Pl+Ill:%>X5jde K ;
!+Pl+Loc:%>X5jn K ;
!+Pl+Com:%>X5jgujn K ;




LEXICON COMPADV
:%>t adv ;

LEXICON SUPADVmus
:%>mus adv-sup ;

LEXICON SUPADVmusj
:%>muš adv ;


! Some removed ones
!maŋemuččas adv ;
!maŋemužžii adv ;
!diebbelačča adv ;
!diebbelaččas adv ;
!diebbelažžii adv ;
!dobbelačča adv ;
!dobbelaččas adv ;
!dobbelažžii adv ;
!duobbelačča adv ;
!duobbelaččas adv ;
!duobbelažžii adv ;
!dábbelačča adv ;
!dábbelaččas adv ;
!dábbelažžii adv ;
!maŋŋelačča adv ;
!maŋŋelaččas adv ;
!maŋŋelažžii adv ;
!!odnáš:ž adv ; ! ":ž" is wrong, and "odnáš" not in dict.
!!oppalaččat adv ;
!ovdalačča adv ;
!ovdalaččas adv ;
!ovdalažžii adv ;
!!dađisdaga adv ; is wrong with d


! Divvun & Giellatekno - open source grammars for Sámi and other languages
! Copyright © 2000-2010 The University of Tromsø & the Norwegian Sámi Parliament
! http://giellatekno.uit.no & http://divvun.no
!
! This program is free software; you can redistribute and/or modify
! this file under the terms of the GNU General Public License as published by
! the Free Software Foundation, either version 3 of the License, or
! (at your option) any later version. The GNU General Public License
! is found at http://www.gnu.org/licenses/gpl.html. It is
! also available in the file $GTHOME/LICENSE.txt.
!
! Other licensing options are available upon request, please contact
! giellatekno@hum.uit.no or divvun@samediggi.no

! ################################## !
!This file contains the Subjunctions !
! ################################## !





! Subjunction
! ===========


LEXICON Subjunction


LEXICON Cs


+CS:%>0 # ;






! Divvun & Giellatekno - open source grammars for Sámi and other languages
! Copyright © 2000-2010 The University of Tromsø & the Norwegian Sámi Parliament
! http://giellatekno.uit.no & http://divvun.no
!
! This program is free software; you can redistribute and/or modify
! this file under the terms of the GNU General Public License as published by
! the Free Software Foundation, either version 3 of the License, or
! (at your option) any later version. The GNU General Public License
! is found at http://www.gnu.org/licenses/gpl.html. It is
! also available in the file $GTHOME/LICENSE.txt.
!
! Other licensing options are available upon request, please contact
! giellatekno@hum.uit.no or divvun@samediggi.no

! ################################################## !
!This file contains the morphology for the  Pronouns !
! ################################################## !


! Pronoun
! =======



! Personal pronouns
! -----------------


LEXICON MUNLEX
+Sg1: firstperspronsg ;
+Du1: firstpersprondu ;
+Pl1: perspronpl ;

LEXICON DONLEX
+Sg2: nonfirstperspronsg ;
+Du2: nonfirstpersprondu ;
+Pl2: perspronpl ;

LEXICON SONLEX
+Sg3: nonfirstperspronsg ;
+Du3: nonfirstpersprondu ;
+Pl3: perspronpl ;


!Case suffixes for 1st Sg, pointing to K lexicon
LEXICON firstperspronsg
+Nom:u%>n K ;
+Nom+Use/NG:o%>n K ; ! 
+Acc:u%> K ;
+Gen:u%> K ;
+Gen:u»# NAMAT ;
+Ill:u%>nnje K ;
+Loc:u%>s K ;
+Com:u%>jnna K ;
+Ess:u%>nin K ;

!Case suffixes for non-1st Sg, pointing to K lexicon
LEXICON nonfirstperspronsg
+Nom:o%>n K ;
+Acc:u%> K ;
+Gen:u%> K ;
+Gen:u»# NAMAT ;
+Ill:u%>tnje K ;
+Loc:u%>s K ;
+Com:u%>jnna K ;
+Ess:u%>nin K ;

!Case suffixes for 1st Du, pointing to K lexicon
LEXICON firstpersprondu
+Nom:oaj%> K ;
+Acc:unno%> K ;
+Gen:unno%> K ;
+Gen:unno»# NAMAT ;
+Ill:unnu%>jde K ;
+Loc:unno%>s K ;
+Com:unnu%>jn K ;
+Ess:unno%>n K ;

!Case suffixes for non-1st Du, pointing to K lexicon
LEXICON nonfirstpersprondu
+Nom:oaj%> K ;
+Acc:udno%> K ;
+Gen:udno%> K ;
+Acc+Use/Sub:utno%> K ; !
+Gen+Use/Sub:utno%> K ; !
+Gen:udno»# NAMAT ;
+Ill:udnu%>jde K ;
+Ill+Use/Sub:utnu%>jde K ; !
+Loc:udno%>s K ;
+Loc+Use/Sub:utno%>s K ; !
+Com:udnu%>jn K ;
+Com+Use/Sub:utnu%>jn K ; !
+Ess:udno%>n K ;
+Ess+Use/Sub:utno%>n K ; !

!Case suffixes for all Pl forms, pointing to K lexicon
LEXICON perspronpl
+Nom:i%>j K ;
+Acc:i%>n K ;
+Gen:i%>n K ;
+Gen:i%>n»# NAMAT ;
+Ill+Use/Sub:i%>nsij K ; !
+Ill:i%>djijde K ;
+Ill+Use/Sub:i%>nsiidda K ; 
+Loc:i%>s K ;
+Loc+Use/Sub:i%>js K ; ! !SOUTH
+Com:i%>ngujn K ;
+Ess:i%>nin K ;

LEXICON datpers
+Sg3:0 demcassg ;
+Pl3:0 demcaspl ;
+Ess:nin K ;




! Interrogative and relative pronouns
! -----------------------------------

LEXICON MIIINTERLEX
+Sg+Nom:mij%> K-son ;
+Sg+Acc+Use/Sub:májd9 K-son ; !
:ma%> oblintercas ;

LEXICON GIIINTERLEX
+Sg+Nom:gij%> K-son ;
+Sg+Ill+Foc:gea%>sagii # ; ! Now both Interr and Rel. ok?
:gea%>X5 oblintercas ;

LEXICON GUHTELEX
:guh'te GUHTECASE ;
+Sg+Nom:guhte%>s K ;

LEXICON GUHTEMUSLEX
:guđemužž GUHTEMUŠCASE ;
:guhtemuš%> K-son ; !deviating Nom alternant.



LEXICON oblintercas
+Sg+Acc+Use/NG:jd9 K-son ; ! XXX check this, tt
+Pl+Nom:t K ;
+Ess:nin K ;
+Sg:0 obldemcassg ;
+Pl:0 obldemcaspl ;
!Then going directly to the case paradigm of the demonstratives

! guhte
LEXICON GUHTECASE
GUHTE-NE ;
GU-GU-OBL ;

! Nom and Ess of guhte
LEXICON GUHTE-NE
+Sg+Nom:%> K-son ;
+Ess:%>n K-son ;

! guhtemuš
LEXICON GUHTEMUŠCASE
GUHTEMUŠ-NE ;
:a GU-GU-OBL ;

! Nom and Ess of guhtemuš
LEXICON GUHTEMUŠ-NE
+Sg+Nom:%> K-son ;
+Ess:a%>n K-son ;

! Oblique paradigm for guhte and guhtemuš
LEXICON GU-GU-OBL
+Sg+Gen:%>X8 K-son ;
+Sg+Gen:%>X8»# NAMAT ;
+Sg+Acc:%>X8 K-son ;
+Sg+Ill:%>X3j K-son ;
!+Sg+Gen:%> K-son ; ! this should go out
+Sg+Loc:%>X4s K-son ;
+Sg+Loc+Use/Sub:%>X4n K-son ; ! !SOUTH
+Sg+Com:%>X5jn K-son ;
+Pl+Nom:%>X4t K-son ;
+Pl+Gen:%>X5jd9 K-son ;
+Pl+Gen:%>X5jd9»# NAMAT ;
+Pl+Acc:%>X5jd9 K-son ;
+Pl+Ill:%>X5jde K-son ;
+Pl+Com:%>X5jgujn K-son ;



! Demonstrative pronouns
! ----------------------




!Splitting into Sg, Pl and Ess, different paradigms
LEXICON demcas
+Sg:0 demcassg ;
+Pl:0 demcaspl ;
+Ess:%>nin K ;

!Splitting into Sg, Pl and Ess, different paradigms
LEXICON datdemcas
+Sg:0 datdemcassg ;
+Pl:0 demcaspl ;
+Ess:%>nin K ;

LEXICON datdemcassg
nomdemcassg ;
obldatdemcassg ;


!Splitting into oblique and nonoblique
!This is because of the interrogatives
LEXICON demcassg
nomdemcassg ;
obldemcassg ;
LEXICON demcaspl
nomdemcaspl ;
obldemcaspl ;

LEXICON nomdemcassg
!The nominative, then pointing to clitics
!This could be conflated, but look out for interr
+Nom:t K ;
LEXICON nomdemcaspl
+Nom:t K ;


LEXICON obldemcassg
!The other cases, then pointing to clitics
+Gen:n K ;
+Gen:n»# NAMAT ;
+Acc:n K ;
+Ill:sa K ;
+Loc:s K ;
+Com:jnna K ; !dáinna Sg Com

LEXICON obldatdemcassg
!The other cases, then pointing to clitics
+Gen:n K ;
+Gen:n»# NAMAT ;
+Acc:n K ;
+Com:jnna K ; !dainna Sg Com


LEXICON obldemcaspl
+Gen:jd9 K ;
+Gen:jd9»# NAMAT ;
+Acc:jd9 K ;
+Ill:jdda K ;
+Loc:jn K ;   !dain   Pl Loc
!+Loc:jnna K ; !dainna Pl Loc is deemed out in contemporary language.
+Com:jguin K ;

!This case paradigm is exceptional and partial.
LEXICON Dahtanaga-par
+Sg+Nom:%>htanaga # ;
+Sg+Gen:%>mmanaga # ;
+Sg+Gen:%>mmanaga»# NAMAT ;
+Sg+Acc:%>mmanaga # ;
+Sg+Ill:%>sanaga # ;
+Sg+Loc:%>sttánaga # ;
+Sg+Com:%>jnnanaga # ;
+Pl+Ill:%>jddanaga # ;
+Pl+Loc:%>jnnanaga # ;

LEXICON DAKKAR
+Sg+Nom:%> K ;
+Attr:%> K ;
+Attr:»# NAMAT ;
+Ess:%>in K ;
+Sg+Gen:%>a K ;
+Sg+Acc:%>a K ;
+Pl+Nom:%>at K ;
00:%>i DAKKARI- ;

LEXICON DAKKARI-
+Sg+Ill:j K ;
+Sg+Loc:s K ;
+Sg+Loc+Use/Sub:n K ; ! !SOUTH
+Sg+Com:jn K ;
+Sg+Com+Use/Sub:jnna K ;
+Pl+Gen:jd9 K ;
+Pl+Gen:jd9»# NAMAT ;
+Pl+Acc:jd9 K ;
+Pl+Ill:jdda K ;
+Pl+Loc:jn K ;
+Pl+Com:jgujn K ;

LEXICON DAKKARInterr
+Sg+Nom:%> K-son ;
+Attr:%> K-son ;
+Attr:»# NAMAT ;
+Ess:%>in K-son ;
+Sg+Gen:%>a K-son ;
+Sg+Acc:%>a K-son ;
+Pl+Nom:%>at K-son ;
00:%>i DAKKARI-Interr ;

LEXICON DAKKARI-Interr
+Sg+Ill:j K-son ;
+Sg+Loc:s K-son ;
+Sg+Loc+Use/Sub:n K-son ; ! !SOUTH
+Sg+Com:jn K-son ;
+Pl+Gen:jd9 K-son ;
+Pl+Gen:jd9»# NAMAT ;
+Pl+Acc:jd9 K-son ;
+Pl+Ill:jdda K-son ;
+Pl+Loc:jn K-son ;
+Pl+Com:jgujn K-son ;


LEXICON DAKKARAS
+Sg+Nom:%> K ;
+Sg+Nom:%>X7 R ;
+Ess:%>an K ;
:a%> DAKKARASSA- ;

LEXICON DAKKARASSA-
 +Sg+Gen:X4 K ;
 +Sg+Gen:X8 K ;
 +Sg+Gen:X4»# NAMAT ;
 +Sg+Gen:X8»# NAMAT ;
 +Sg+Acc:X4 K ;
 +Sg+Acc:X8 K ;
 +Sg+Ill:X3j K ;
 +Sg+Loc:X4s K ;
 +Sg+Loc:X8s K ;
+Sg+Loc+Use/Sub:X4n K ; ! !SOUTH
+Sg+Loc+Use/Sub:X8n K ; ! !SOUTH
 +Sg+Com:X5jn K ;
 +Pl+Nom:X4t K ;
 +Pl+Gen:X5jd9 K ;
 +Pl+Gen:X5jd9»# NAMAT ;
 +Pl+Acc:X5jd9 K ;
 +Pl+Ill:X5jde K ;
 +Pl+Loc:X5jn K ;
 +Pl+Com:X5jgujn K ;





! Reflexive pronouns
! ------------------



LEXICON IESLEX
+Sg+Nom:ieš%> K ;
+Sg+Nom:ieš»# NAMAT ;  ! <======= ok
+Du+Nom:ieža%> K ;
+Du+Nom+Use/Sub:ieža»# NAMAT ; !
+Pl+Nom:ieža%> K ;
+Pl+Nom+Use/Sub:ieža»# NAMAT ; !
+Gen+PxSg3+Use/Sub:ald9 # ;   ! !SOUTH
+Ess:iehča%>nassij K ;
 reflobl ;

LEXICON JIESLEX
+Sg+Nom:jieš%> K ;
+Sg+Nom+Use/NG:jieš»# NAMAT ;  ! <======= ok
+Du+Nom:jieža%> K ;
+Du+Nom+Use/Sub:jieža»# NAMAT ; !
+Pl+Nom:jieža%> K ;
+Pl+Nom+Use/Sub:jieža»# NAMAT ; !
+Ess:jiehča%>nassij K ;
:j refloblalt ;

LEXICON reflobl
!The V/V2 alternation due to 3rd person vocalism
!Pointing directly to 1st and 3rd person sublexica for AG & Loc.
!Pointing to exceptional Pl sublexicon for AG and Loc.
+Acc:ieža%> PxV2 ;
+Gen:ieža%> PxV2 ;
+Gen+PxSg1+Use/NG:ieža%>n»# NAMAT ;
+Gen+PxSg1+Use/Sub:ieža%>m9»# NAMAT ;  ! !SOUTH
+Gen+PxSg2+Use/NG:ieža%>t»# NAMAT ;
+Gen+PxSg3+Use/NG:ieža%>s»# NAMAT ;     ! <========= ??
+Gen+PxDu1+Use/NG:ieža%>me»# NAMAT ;
+Gen+PxDu2+Use/NG:ieža%>de»# NAMAT ;
+Gen+PxDu3+Use/NG:ieža%>ska»# NAMAT ;
+Gen+PxPl1+Use/NG:ieža%>met»# NAMAT ;
+Gen+PxPl2+Use/NG:ieža%>det»# NAMAT ;
+Gen+PxPl3+Use/NG:ieža%>set»# NAMAT ;
+Acc+Use/NG:iehča%> Px1V ;
+Gen+Use/NG:iehča%> Px1V ;
+Gen+PxSg1+Use/NG:iehča%>n»# NAMAT ;
+Gen+PxDu1+Use/NG:iehča%>me»# NAMAT ;
+Gen+PxPl1+Use/NG:iehča%>met»# NAMAT ;
+Acc+Use/NG:ieža%>jd PxCPlstem ;
+Gen+Use/NG:ieža%>jd PxCPlstem ;
+Gen+PxDu1+Use/Sub:ieža%>jdeame»# NAMAT ;     !
+Gen+PxDu2+Use/Sub:ieža%>jdeatte»# NAMAT ;     !
+Gen+PxDu3+Use/Sub:ieža%>jdeaskka»# NAMAT ; !
+Gen+PxPl1+Use/Sub:ieža%>jdeamet»# NAMAT ;     !
+Gen+PxPl2+Use/Sub:ieža%>jdeattet»# NAMAT ; !
+Gen+PxPl3+Use/Sub:ieža%>jdeaset»# NAMAT ;     !
+Ill:alcce%>s PxC ; ! All generated Ill forms here
+Ill+Use/NG:alcca%> Px1V ;
+Ill+Use/NG:alcca%> Px2V ;
+Ill+Use/NG:alcci%> Px3V ;
+Ill+Use/NG:alcce%> PxV2 ;
+Ill+Use/NG:alla%>s PxC ;
+Ill+PxSg1+Use/Sub:allasim9# K ; ! !SOUTH
+Loc+Use/NG:alddi%> PxV ;
+Loc+Use/NG:aldde%> Px3V ;
+Loc:aldde%>st PxC ;
+Loc+Use/Sub:alddi%>n PxCPlstem ; !
+Loc+Use/NG:alddi%>jn PxCPlstem ;
+Loc+Use/NG:alddá%>n PxCPlstem ;
+Loc+PxSg1+Use/Sub:ieža%>stan»# K ;
+Loc+PxSg1+Use/Sub:ieža%>stam»# K ;  ! !SOUTH
+Loc+PxSg2+Use/Sub:ieža%>stat»# K ;
+Loc+PxSg3+Use/Sub:ieža%>stis»# K ;
+Com+Use/NG:ieža%>jn PxC ;
+ComPxCPlCom+Use/NG:ieža%>jd PxCPlCom ;
+Ess:iehča%>n PxC ;

LEXICON refloblalt
!The V/V2 alternation due to 3rd person vocalism
!Pointing directly to 1st and 3rd person sublexica for AG & Loc.
!Pointing to exceptional Pl sublexicon for AG and Loc.
+Acc:ieža%> PxV2 ;
+Gen:ieža%> PxV2 ;
+Gen+PxSg1+Use/NG:ieža%>n»# NAMAT ;
+Gen+PxSg1+Use/Sub:ieža%>m9»# NAMAT ;  ! !SOUTH
+Gen+PxSg2+Use/NG:ieža%>t»# NAMAT ;
+Gen+PxSg3+Use/NG:ieža%>s»# NAMAT ;
+Gen+PxDu1+Use/NG:ieža%>me»# NAMAT ;
+Gen+PxDu2+Use/NG:ieža%>de»# NAMAT ;
+Gen+PxDu3+Use/NG:ieža%>ska»# NAMAT ;
+Gen+PxPl1+Use/NG:ieža%>met»# NAMAT ;
+Gen+PxPl2+Use/NG:ieža%>det»# NAMAT ;
+Gen+PxPl3+Use/NG:ieža%>set»# NAMAT ;
+Acc+Use/NG:iehča%> Px1V ;
+Gen+Use/NG:iehča%> Px1V ;
+Gen+PxSg1+Use/NG:iehča%>n»# NAMAT ;
+Gen+PxDu1+Use/NG:iehča%>me»# NAMAT ;
+Gen+PxPl1+Use/NG:iehča%>met»# NAMAT ;
+Acc+Use/NG:ieža%>jd PxCPlstem ;
+Gen+Use/NG:ieža%>jd PxCPlstem ;
+Gen+PxDu1+Use/Sub:ieža%>jdeame»# NAMAT ;
+Gen+PxDu2+Use/Sub:ieža%>jdeatte»# NAMAT ;
+Gen+PxDu3+Use/Sub:ieža%>jdeaskka»# NAMAT ;
+Gen+PxPl1+Use/Sub:ieža%>jdeamet»# NAMAT ;
+Gen+PxPl2+Use/Sub:ieža%>jdeattet»# NAMAT ;
+Gen+PxPl3+Use/Sub:ieža%>jdeaset»# NAMAT ;
+Com+Use/NG:ieža%>jn PxC ;
+Com+Use/NG:ieža%>jd PxCPlCom ;
+Ess+Use/NG:iehča%>n PxC ;


LEXICON PxCPlstem
!This lexicon is here since it only applies to Reflexives.
!It handles the exeptional AG and Loc DuPl plural stem forms of ieš.
+PxDu1:eame K ;
+PxDu2:eatte K ;
+PxDu3:easkka K ;
+PxPl1:eamet K ;
+PxPl2:eattet K ;
+PxPl3:easet K ;


LEXICON PxCPlCom ! +Use/NG
! This lexicon for archaic biblical forms like iežaideasetguin.
+PxDu1+Use/NG:eameguin K ;
+PxDu2+Use/NG:eatteguin K ;
+PxDu3+Use/NG:easkkaguin K ;
+PxPl1+Use/NG:eametguin K ;
+PxPl2+Use/NG:eattetguin K ;
+PxPl3+Use/NG:easetguin K ;





! Reciprocal pronouns
! -------------------


LEXICON GOABBATLEX
+Du:goabbat # ; 
+Pl:guhtet # ;  
+Du+Use/Sub:goappat # ; ! ! Dialectal forms. Norm?
+Pl+Use/Sub:guđet # ;   ! ! Dialectal forms. Norm?

LEXICON GUOIBMILEX
+Sg+Acc:guoibmá Px1VRecipr ;   
+Sg+Gen:guoibmá Px1VRecipr ;   
+Sg+Acc:guoimmi Px23VRecipr ;  
+Sg+Gen:guoimmi Px23VRecipr ;  
+Sg+Acc:guoimmi Px3VPlStem ;  
+Sg+Gen:guoimmi Px3VPlStem ;  
+Sg+Ill:guoibmás PxCPlstem ;   
+Sg+Loc:guoimmist PxCPlstem ;  
+Sg+Com:guimmiin PxCPlstem ;  

+Pl+Acc:guimmiid PxCPlstem ;   
+Pl+Gen:guimmiid PxCPlstem ;   
+Pl+Ill:guimmiidasa PxVPlStemRecipr ; 
+Pl+Loc:guimmiin PxCPlstem ;    
+Pl+Com:guimmiid PxCPlComRecipr ; 

LEXICON NUBBILEX
+Gen:nuppi%>id nubbiPxDu ;
+Acc:nuppi%>id nubbiPxDu ;
+Ill:nuppi%>idasa Px1VRecipr ;
+Loc:nuppi%>in nubbiPxDu ;
+Com:nuppi%>id nubbiPxDuCom ;

+Gen:nuppi%>id nubbiPxPl ;
+Acc:nuppi%>id nubbiPxPl ;
+Ill:nuppi%>idasa Px23VRecipr ;
+Ill:nuppi%>idasa Px3VPlStem ;
+Loc:nuppi%>in nubbiPxPl ;
+Com:nuppi%>id nubbiPxPlCom ;

LEXICON Px1VRecipr      
+PxDu1:me K ;          
+PxPl1:met K ;         

LEXICON Px23VRecipr 
!LEXICON Px2VPlStem     !SUB
+PxDu2:X2de K ;
+PxPl2:X2det K ;

LEXICON Px3VPlStem     
+PxDu3:ska K ;         
+PxPl3:set K ;         

LEXICON PxVPlStemRecipr 
+PxPl1:met K ;         
+PxPl2:det K ;         
+PxPl3:set K ;         

LEXICON PxCPlComRecipr  
+PxPl1:eametguin K ;   
+PxPl2:eadetguin K ;   
+PxPl3:easetguin K ;   

LEXICON nubbiPxDu
+PxDu1:eame K ;
+PxDu2:eatte K ;
+PxDu3:easkka K ;

LEXICON nubbiPxPl
+PxPl1:eamet K ;
+PxPl2:eattet K ;
+PxPl3:easet K ;

LEXICON nubbiPxDuCom
+PxDu1:eameguin K ;
+PxDu2:eatteguin K ;
+PxDu3:easkkaguin K ;

LEXICON nubbiPxPlCom
+PxPl1:eametguin K ;
+PxPl2:eattetguin K ;
+PxPl3:easetguin K ;




! Indefinite pronouns
! -------------------



LEXICON oblindefcas
+Sg:0 oblindemcassg ;
+Pl:0 oblindemcaspl ;


LEXICON oblindemcassg
!The other cases, then pointing to clitics
+Gen:nge # ;
+Gen:nge»# NAMAT ;
+Acc:nge # ;
+Ill:sage # ;
+Loc:sge # ;
+Loc+Use/NG:stege # ;
+Com:jnnage # ;

LEXICON oblindemcaspl
+Gen:jde # ;
+Gen:jde»# NAMAT ;
+Acc:jde # ;
+Gen+Foc/ge:jdege # ;
+Gen+Foc/ge:jdege»# NAMAT ;
+Acc:jdege # ;
+Gen+Foc/ge+Use/NG:jdige # ;
+Gen+Foc/ge+Use/NG:jdige»# NAMAT ;
+Acc+Foc/ge+Use/NG:jdige # ;
+Ill:jddage # ;
+Loc:jnge # ;
!Here we do not go to the case paradigm of the demonstratives,
!since the clitic path is different. ComPl lacks (intentionally) from paradigm.

LEXICON oblindefcas-giinai
+Gen:nnai # ;
+Gen:nnai»# NAMAT ;
+Acc:nnai # ;
+Gen+Use/NG:nai # ;
+Gen+Use/NG:nai»# NAMAT ;
+Acc+Use/NG:nai # ;
+Ill:sanai # ;
+Ill+Use/NG:sai # ;
+Loc:snai # ;
+Loc+Use/NG:sai # ;
+Loc+Use/NG:stenai # ;
+Loc+Use/NG:stai # ;
+Com:jnnanai # ;
+Com+Use/NG:jnnai # ;
+Gen+Use/NG:jdnai # ;
+Gen+Use/NG:jdnai»# NAMAT ;
+Acc+Use/NG:jdnai # ;
+Gen+Use/NG:jdai # ;
+Gen+Use/NG:jdai»# NAMAT ;
+Acc+Use/NG:jdai # ;
+Ill+Use/NG:jddanai # ;
+Ill+Use/NG:jddai # ;
+Loc+Use/NG:jnnai # ;
+Loc+Use/NG:jnai # ;

LEXICON oblindefcas-miinai
+Gen:nnai # ;
+Gen:nnai»# NAMAT ;
+Acc:nnai # ;
! +Gen:nai # ; !commented out disamb reasons
+Gen+Use/NG:nai»# NAMAT ;
! +Acc:nai # ; !commented out disamb reasons
+Ill:sanai # ;
+Ill+Use/NG:sai # ;
+Loc:snai # ;
+Loc+Use/NG:sai # ;
+Loc:stenai # ;
+Loc+Use/NG:stai # ;
+Com:jnnanai # ;
+Com+Use/NG:jnnai # ;
+Gen+Use/NG:jdnai # ;
+Gen+Use/NG:jdnai»# NAMAT ;
+Acc+Use/NG:jdnai # ; !commented out disamb reasons
! +Gen:jdai # ; !commented out disamb reasons
+Gen+Use/NG:jdai»# NAMAT ;
! +Acc:jdai # ; !commented out disamb reasons
+Ill+Use/NG:jddanai # ;
! +Ill:jddai # ; !commented out disamb reasons
+Loc+Use/NG:jnnai # ;
+Loc+Use/NG:jnai # ;




! guhtege
LEXICON GUHTEGECASE
GUHTEGE-NE ;
GUGE-GUGE-OBL ;


! Nom and Ess of guhtege
LEXICON GUHTEGE-NE
+Sg+Nom:%>ge # ;
+Ess:%>nge # ;

! guhtemušge
LEXICON GUHTEMUSGECASE
GUHTEMUSGE-NE ;
:a%> GUGE-GUGE-OBL ;

! Nom and Ess of guhtemušge
LEXICON GUHTEMUSGE-NE
+Sg+Nom:%>ge # ;
+Ess:a%>nge # ;

! Oblique paradigm for guhtege and guhtemušGE
LEXICON GUGE-GUGE-OBL
+Sg+Gen:X8ge # ;
+Sg+Gen:X8ge»# NAMAT ;
+Sg+Acc:X8ge # ;
+Sg+Ill:X3jge # ;
!+Sg+Gen:ge # ; ! this should go out
+Sg+Loc:X4sge # ;
+Sg+Loc+Use/Sub:X4nge K ; ! !SOUTH
+Sg+Com:X5jnge # ;
+Pl+Nom:X4tge # ;
+Pl+Gen:X5jdge # ;
+Pl+Gen:X5jdge»# NAMAT ;
+Pl+Acc:X5jdge # ;
+Pl+Ill:X5jdege # ;
+Pl+Loc+Use/Sub:X5jnge # ; ! because of speller
!+Pl+Com:X5jgujnge # ; !ComPl is out.

LEXICON GUHTENAI
+Sg+Nom:%>nai # ;
+Sg+Gen:%>X8nai # ;
+Sg+Gen:%>X8nai»# NAMAT ;
+Sg+Acc:%>X8nai # ;
+Sg+Ill:%>X3jnai # ;
+Sg+Loc:%>X4snai # ;
+Sg+Com:%>X5jnnai # ;
+Ess:%>nnai # ;
+Pl+Nom:X4tnai # ;
+Pl+Gen:%>X5jdnai # ;
+Pl+Gen:%>X5jdnai»# NAMAT ;
+Pl+Acc:%>X5jdnai # ;
+Pl+Ill:%>X5jdenai # ;
+Pl+Loc+Use/Sub:%>X5jnnai # ; ! because of speller













! Declineable indefinites with normal case paradigms
! - - - - - - - - - - - - - - - - - - - - - - - - - -













! Declension lexica for the declineable indefinites
! - - - - - - - - - - - - - - - - - - - - - - - - -

!splitting v- and c-final evensyll in two for NomEss, as usual.
LEXICON indef-a-even-v
indefattr ;
indefdecleven-v-ne ;
indefdecleven-obl ;

LEXICON indef-a-even-c
:%> indefattr ;
:%> indefdecleven-c-ne ;
:a%> indefdecleven-obl ;

LEXICON indefdecleven-obl
indefdeclsgeven ;
indefdeclpleven ;

LEXICON indefdecleven-v-ne
+Sg+Nom: K ;
+Ess:n K ;

LEXICON indefdecleven-c-ne
+Sg+Nom: K ;
+Ess:an K ;

LEXICON indefdeclsgeven
+Sg+Gen:X4 K ;
+Sg+Gen:X4»# NAMAT ;
+Sg+Acc:X4 K ;
+Sg+Ill:X3j K ;
+Sg+Loc:X4s K ;
+Sg+Loc+Use/Sub:X4n K ; ! !SOUTH
+Sg+Com:X5jn K ;

LEXICON indefdeclpleven
+Pl+Nom:X4t K ;
+Pl+Gen:X5jd9 K ;
+Pl+Gen:X5jd9»# NAMAT ;
+Pl+Acc:X5jd9 K ;
+Pl+Ill:X5jde K ;
+Pl+Loc:X5jn K ;
+Pl+Com:X5jgujn K ;

LEXICON nubbicase
+Attr:0 K ;
+Sg+Nom: K ;
+Ess:n K ;
+Sg+Gen:X4 K ;
+Sg+Gen+Use/NG:X4X7 K ;
+Sg+Gen:X4X7»# NAMAT ;
+Sg+Acc:X4 K ;
+Sg+Acc+Use/NG:X4X7 K ;
+Sg+Ill:X3j K ;
+Sg+Loc:X4s K ;
+Sg+Loc+Use/Sub+Use/NG:X4n K ; ! !SOUTH
+Sg+Com:X5jn K ;
+Pl+Nom:X4t K ;
+Pl+Gen:X5jd9 K ;
+Pl+Gen:X5jd9»# NAMAT ;
+Pl+Acc:X5jd9 K ;
+Pl+Ill:X5jde K ;
+Pl+Loc:X5jn K ;
+Pl+Com:X5jgujn K ;


LEXICON JUOBBAGOABBA
+Sg+Nom:juobbá%>#goabbá%> K ;
+Sg+Gen:juoppá%>#goappá%> K ;
+Sg+Gen:juoppá%>#goappá»# NAMAT ;
+Sg+Acc:juoppá%>#goappá%> K ;
+Sg+Ill:juobbá%>i#goabbá%>i K ;
+Sg+Loc:juoppá%>s#goappá%>s K ;
+Sg+Com:juoppá%>in#goappá%>in K ;
+Ess:juobbá%>n#goabbá%>n K ;
+Pl+Nom:juobbá%>t#goabbá%>t K ;
+Pl+Gen:juoppá%>jd9#goappá%>jd9 K ;
+Pl+Gen:juoppá%>jd9#goappá%>jd9»# NAMAT ;
+Pl+Acc:juoppá%>jd9#goappá%>jd9 K ;
+Pl+Ill:juobbá%>jde#goabbá%>jde K ;
+Pl+Loc:juoppá%>jn#goappá%>jn K ;
+Pl+Com:juoppá%>jgujn#goappá%>jgujn K ;

! Intermediate lexica for uneven indefinite pronouns
! - - - - - - - - - - - - - - - - - - - - - - - - - -

LEXICON indef-a-uneven
indefattr ;
indefdecluneven ;

LEXICON indef-a-uneven-gahpir
indefattr ;
indefdecluneven-gahpir ;

LEXICON indefsg-a-uneven
indefattr ;
indu-sg ;

LEXICON indefdecluneven
indu-sg ;
indu-pl-gahpir ;

LEXICON indu-sg
:X4 indef-sg-u-n ;
indef-sg-u-e ;
:X2 indefdeclsguneven-ag ;
indefdeclsguneven-ilc ;

LEXICON indefdecluneven-gahpir
indu-sg-gahpir ;
indu-pl-gahpir ;

LEXICON indu-sg-gahpir
indefdeclsguneven-ne ;
indefdeclsguneven-ag ;
indefdeclsguneven-ilc ;

LEXICON indu-pl-gahpir
indefdeclpluneven-n ;
:i indefdeclpluneven-obl ;
indef-sg-u-e ; !For eatnagin

! Suffix lexica for uneven indefinite pronouns
! - - - - - - - - - - - - - - - - - - - - - - -

LEXICON indefdeclsguneven-ne
indef-sg-u-n ;
indef-sg-u-e ;

LEXICON indef-sg-u-n
+Sg+Nom: K ;

LEXICON indef-sg-u-e
+Ess:in K ;

LEXICON indefdeclsguneven-ag
+Sg+Gen:a K ;
+Sg+Acc:a K ;

LEXICON indefdeclsguneven-ilc
+Sg+Ill:ij K ;
+Sg+Loc:is K ;
+Sg+Loc+Use/Sub:in K ; ! !SOUTH
+Sg+Com:ijn K ;

LEXICON indefdeclpluneven-n
+Pl+Nom:at K ;

LEXICON indefdeclpluneven-obl
+Pl+Gen:jd9 K ;
+Pl+Acc:jd9 K ;
+Pl+Ill:jdda K ;
+Pl+Loc:jn K ;
+Pl+Com:jgujn K ;

LEXICON indefattr
+Attr:0 K ;


! Multiword indefinites
! - - - - - - - - - - -

LEXICON indefmulti !SUB added this lexicon, because otherwise these would be in indefattr
feara% mii+Pron+Indef+Sg+Nom+Use/Sub:feara% mij K-son ; ! spellera dihte
feara% mii+Pron+Indef+Sg+Acc+Use/Sub:feara% májd9 K-son ; ! spellera dihte
feara% gii+Pron+Indef+Sg+Nom+Use/Sub:feara% gij K-son ; ! spellera dihte
feara% mii+Pron+Indef+Use/Sub:feara% ma oblintercas ; ! spellera dihte
feara% gii+Pron+Indef+Use/Sub:feara% gea oblintercas ; ! spellera dihte

vaikko% mii+Pron+Indef+Sg+Nom+Use/Sub:vaikko% mij K-son ; ! spellera dihte
vaikko% mii+Pron+Indef+Sg+Acc+Use/Sub:vaikko% májd9 K-son ; ! spellera dihte
vaikko% gii+Pron+Indef+Sg+Nom+Use/Sub:vaikko% gij K-son ; ! spellera dihte
vaikko% mii+Pron+Indef+Use/Sub:vaikko% ma oblintercas ; ! spellera dihte
vaikko% gii+Pron+Indef+Use/Sub:vaikko% gea oblintercas ; ! spellera dihte
vaikko% makkár+Pron+Indef+Use/Sub:vaikko% makkár DAKKAR ;  ! spellera dihte
vaikko% guh0te+Pron+Interr+Use/Sub:vaikko% guh'te GUHTECASE ;  ! spellera dihte
vaikko% guhtemuš+Pron+Interr+Use/Sub:vaikko% guđemužž GUHTEMUŠCASE ; ! spellera dihte
vaikko% goabbá+Pron+Interr+Use/Sub:vaikko% goabbá GUHTECASE ; ! spellera dihte

! some multiword prons, according to Nickel
!feara% mii iind ;
!feara% gii iind ;
mii% nu+Use/Sub:mii% nu iind;  ! spellera
gii% nu+Use/Sub:gii% nu iind;  ! spellera
makkár% nu+Use/Sub:makkár% nu iind;  ! spellera
makkáraš% nu+Use/Sub:makkáraš% nu iind;  ! spellera






! Separate lexica for exceptional entries
! - - - - - - - - - - - - - - - - - - - -




LEXICON indefdeclplcontr ! so far guktot
+Pl+Nom:%>t K ;
+Pl+Gen:%>jd9 K ;
+Pl+Gen:%>jd9»# NAMAT ;
+Pl+Acc:%>jd9 K ;
+Pl+Ill:%>jde K ;
+Pl+Loc:%>jn K ;
+Pl+Com:%>jn K ;

LEXICON EARRAS
+Sg+Acc:%>a K ;
+Sg+Gen:%>a K ;
+Sg+Ill:%>ij K ;
+Sg+Loc:%>is K ;
+Sg+Loc+Use/Sub:%>in K ; ! !SOUTH
+Sg+Com:%>iin K ;
+Ess:%>in K ;
+Pl+Nom:%>at K ;
+Pl+Gen:%>ijd9 K ;
+Pl+Acc:%>ijd9 K ;
+Pl+Ill:%>ijdda K ;
+Pl+Loc:%>ijn K ;
+Pl+Com:%>ijgujn K ;


LEXICON SEAMMA
+Sg+Nom:%> K ;
+Sg+Acc:%> K ;
+Sg+Gen:%> K ;
+Sg+Gen+Use/Sub:»# NAMAT ; !
+Sg+Ill:%>j K ;  ! Let's await the verdict of the jury..
! +Sg+Loc:%>s K ; ! Let's settle for the Adv reading
+Sg+Loc+Use/Sub:%>n K ;  ! !SOUTH, well..., probably this one should Adv as well
+Sg+Com:%>jn K ; ! Let's await the verdict of the jury..
+Pl+Nom:%>t K ;
+Pl+Acc:%>jd9 K ;
+Pl+Gen:%>jd9 K ;
+Pl+Gen+Use/Sub:%>jd9»# NAMAT ; !

LEXICON SIMME !SUB
+Sg+Nom:%> K ;
+Sg+Acc:%> K ;
+Sg+Gen:%> K ;
+Sg+Ill:%>j K ;
+Sg+Loc:%>n K ;
+Sg+Com:%>jn K ;
+Pl+Nom:%>t K ;
+Pl+Acc:%>jd9 K ;
+Pl+Gen:%>jd9 K ;
+Pl+Gen:%>jd9»# NAMAT ;



LEXICON JUOGA
+Sg+Nom:ga%> K ;
+Sg+Acc:ga%> K ;
+Sg+Acc:jdá%> K ;
+Pl+Acc:jdá%>jd9 K ;
+Sg+Acc+Use/Sub:jddá K ; !
+Sg+Acc+Use/Sub:jaaájd9 K ; !
+Sg+Gen:ga%> K ;
+Sg+Gen:ga»# NAMAT ;
+Sg+Ill:sa%>t K ;
+Sg+Loc:stá%> K ;
+Sg+Com:jdá%>jn K ;
+Ess:jdá%>n K ;
+Ess:ni%>n K ;
+Attr+Use/Sub:da K ; !

LEXICON OVTTAHAT
+Sg+Acc:g%>a K ;
+Sg+Gen:g%>a K ;
+Sg+Gen:t»# NAMAT ;
+Sg+Ill:hk%>ii K ;
+Sg+Loc:g%>as K ;
+Sg+Com:g%>ajn K ;
+Ess:hk%>an K ;
+Pl+Nom:g%>at K ;
+Pl+Acc:g%>ajd9 K ;
+Pl+Gen:g%>ajd9 K ;
+Pl+Ill:g%>ajde K ;
+Pl+Loc:g%>ajn K ;
+Pl+Com:g%>ajgujn K ;






! The indeclineable indefinites
! - - - - - - - - - - - - - - -


LEXICON iind
+Pron+Indef:%>0 K ;





! Divvun & Giellatekno - open source grammars for Sámi and other languages
! Copyright © 2000-2010 The University of Tromsø & the Norwegian Sámi Parliament
! http://giellatekno.uit.no & http://divvun.no
!
! This program is free software; you can redistribute and/or modify
! this file under the terms of the GNU General Public License as published by
! the Free Software Foundation, either version 3 of the License, or
! (at your option) any later version. The GNU General Public License
! is found at http://www.gnu.org/licenses/gpl.html. It is
! also available in the file $GTHOME/LICENSE.txt.
!
! Other licensing options are available upon request, please contact
! giellatekno@hum.uit.no or divvun@samediggi.no

! ############################## !
!This file contains the Pronouns !
! ############################## !



! Pronoun
! =======

!Pointing to all the subgrops, presented in this order below.
LEXICON Pronoun
Personal ;
Interrogative ;
Relative ;
Demonstrative ;
Reflexive ;
Reciprocal ;
Indefinite ;


! Personal pronouns
! -----------------

!Personal pronouns, splitting in 1st, 2nd, 3rd
LEXICON Personal
LEXICON Interrogative
LEXICON Relative
LEXICON Demonstrative
LEXICON Reflexive
LEXICON Reciprocal


LEXICON Indefinite

declindef-cl ;
declindef ;
declindef-idiosync ;
indeclindef ;
+Use/Sub: indefmulti ; ! feara mii

! Declineable indefinite pronouns with case + clitic
! - - - - - - - - - - - - - - - - - - - - - - - - -



LEXICON declindef-cl

LEXICON declindef
LEXICON declindef-idiosync
LEXICON indeclindef

LEXICON Particles

LEXICON pcle

+Pcle:%>0 # ;

LEXICON qpcle
+Qst+Pcle:%>0 # ;
! Perhaps this should be opened to  a direction to K
! and all the ge versions should be removed.
! (i.e. only goit, not goitge). This errouneously
! permits gege, goge, etc., though, and we thus leave
! things as they are.



! Divvun & Giellatekno - open source grammars for Sámi and other languages
! Copyright © 2000-2010 The University of Tromsø & the Norwegian Sámi Parliament
! http://giellatekno.uit.no & http://divvun.no
!
! This program is free software; you can redistribute and/or modify
! this file under the terms of the GNU General Public License as published by
! the Free Software Foundation, either version 3 of the License, or
! (at your option) any later version. The GNU General Public License
! is found at http://www.gnu.org/licenses/gpl.html. It is
! also available in the file $GTHOME/LICENSE.txt.
!
! Other licensing options are available upon request, please contact
! giellatekno@hum.uit.no or divvun@samediggi.no

! Adposition lexicon
! ===================

! First come the 3 continuation lexica, the division is based on Nickel
! and should probably be revised. Then comes the adpositions themselves.
! The uninflecting ones are pointed to the 3 tag lexica, the Px ones to the
! Px lexica in sme-lex.txt and closed-sme-lex.txt.


LEXICON Pp
+Po:%>0 K ;
+Pr:%>0 K ;
! +Adp:%>0 K ; !Let's try this instead.

LEXICON Postp
+Po:%>0 K ;

LEXICON Prep
+Pr:%>0 K ;


LEXICON Adposition

! Divvun & Giellatekno - open source grammars for Sámi and other languages
! Copyright © 2000-2010 The University of Tromsø & the Norwegian Sámi Parliament
! http://giellatekno.uit.no & http://divvun.no
!
! This program is free software; you can redistribute and/or modify
! this file under the terms of the GNU General Public License as published by
! the Free Software Foundation, either version 3 of the License, or
! (at your option) any later version. The GNU General Public License
! is found at http://www.gnu.org/licenses/gpl.html. It is
! also available in the file $GTHOME/LICENSE.txt.
!
! Other licensing options are available upon request, please contact
! giellatekno@hum.uit.no or divvun@samediggi.no

! ############################## !
!This file contains the numerals !
! ############################## !




! Numerals
! ========

! The initial lexica
! ------------------

LEXICON Numeral
 MILJON ;           ! a noun of its own
 UNDERDUHAT ;       ! for generator under 1000
 JUSTDUHAT ;        ! going via 1000
 OVERDUHAT ;     ! for generator over 1000
 OLD ;           ! for "thirteen hundred, etc.
num-imprecise ;
num-collective ;
 +Use/Circ: ARABIC ;          ! for the arabic numerals        !
 +Use/Circ: ROMAN ;           ! for the roman numerals         !
 +Use/Circ: NUM-PREFIXES ;    ! for §34 etc.                   !
 +Use/Circ: ISOLATED-NUMEXP ; ! for ½ etc.                     !
11TO99F ;
21TO99 ;
DUHAT ;
1TO9DUHAT ;
O-NUPPELOHKAI ;
NUPPELOHKAICUODI ;


! We now run through the alphabetic numerals, ending up with the case
! inflection of the final number.

! Million, a noun of its own
! --------------------------

LEXICON MILJON
miljon+Num+Sg+Nom:miljon%> K ;                !Num or N?
miljun+Num+Sg+Nom+Use/Sub:miljun%> K ;                         !
miljovdna:miljovdna OKTA ;
millijovdna:millijovdna OKTA ;
millijuvdna:millijuvdna OKTA ;
miljovnnat+A+Ord:miljovnnag VUOSTTAS ;    ! This should NOT be N, since it is the starting point of the Ordinal
miljovnnat+A+Ord:millijovnnag VUOSTTAS ;
miljovnnat+A+Ord:miljonag VUOSTTAS ;
miljárda:miljár'da OKTA ;         !Num or N?
miljárddat+A+Ord:miljárddag VUOSTTAS ;



! Overduhat, for the numerals over 1000
! --------------------------------------

LEXICON OVERDUHAT
O-OKTAF ;
O-2TO9F ;
 O-JUSTLOGIF ; ! 10000
 O-2TO9LOG ;   ! 20000, 30000, ...
 O-NUPPELOT ;  ! 11000, 12000, ...
 O-CUODI ;     ! 100000
 O-2TO9CUO ;   ! 200000, 300000, ...

! All the child lexica of OVERDUHAT have the prefix O-.
! They are directed via their respective numerals to the lexicon JUSTDUHAT.


! Thousands

LEXICON O-OKTAF
okta# JUSTDUHAT ;
akta# JUSTDUHAT ;
JUSTDUHAT ;
DUHAT ;


LEXICON O-2TO9F
guokte#   JUSTDUHAT ;
golbma#   JUSTDUHAT ;
njeallje# JUSTDUHAT ;
njeallja# JUSTDUHAT ;
vihtta#   JUSTDUHAT ;
guhtta#   JUSTDUHAT ;
čieža#    JUSTDUHAT ;
gieža#    JUSTDUHAT ;
gávcci#   JUSTDUHAT ;
ovcci#    JUSTDUHAT ;

LEXICON 1TO9DUHAT
ok0ta#duhát:ok'ta OKTADUHAT ;
guokte#duhát:guok't GUOKTEDUHAT ;
nubbe#duhát:nubb NUBBEDUHAT ;
golbma#duhát:golbma GOLBMADUHAT ;
njeallje#duhát:njeallj GUOKTEDUHAT ;
njeallja#duhát+Num+Sg+Nom:njeallja#duhát%> K ;
njeallja#duhát+Num+Sg+Acc:njeallja#duhát%> K ;
njeallja#duhát+Num+Sg+Gen:njealja#duhát%> K ;
njeallja#duhát+Num+Sg+Acc:njeallja#duháh%>a K ;
njeallja#duhát+Num+Sg+Gen:njealja#duháh%>a K ;                                                                                                                                                                                                                                                                                                                                                                                                                     vihtta#duhát:vi VIHTTADUHAT ;
guhtta#duhát:gu VIHTTADUHAT ;
čieža#duhát:či CIEZADUHAT ;
gieža#duhát:gi CIEZADUHAT ;
gávcci#duhát:gák'ci GAVCCIDUHAT ;
ovcci#duhát:ok'ci GAVCCIDUHAT ;



! Tens of thousands

LEXICON O-JUSTLOGIF
logi# JUSTDUHAT ;
logi# DUHAT ;
! This lexicon is for the number 10000 only. it is separated from the
! rest to avoid forms like *logivihttaduhát, etc.


LEXICON O-LOGIF
logi# JUSTDUHAT ;
logi# DUHAT ;
logi#okta# JUSTDUHAT ;
logi#akta# JUSTDUHAT ;
logi#guokte# JUSTDUHAT ;
logi#golbma# JUSTDUHAT ;
logi#njeallje# JUSTDUHAT ;
logi#njeallja# JUSTDUHAT ;
logi#vihtta# JUSTDUHAT ;
logi#guhtta# JUSTDUHAT ;
logi#čieža# JUSTDUHAT ;
logi#gieža# JUSTDUHAT ;
logi#gávcci# JUSTDUHAT ;
logi#ovcci# JUSTDUHAT ;
logi#okta# DUHAT ;
logi#akta# DUHAT ;
logi#guokte# DUHAT ;
logi#golbma# DUHAT ;
logi#njeallje# DUHAT ;
logi#njeallja# DUHAT ;
logi#vihtta# DUHAT ;
logi#guhtta# DUHAT ;
logi#čieža# DUHAT ;
logi#gieža# DUHAT ;
logi#gávcci# DUHAT ;
logi#ovcci# DUHAT ;


! this lexicon is accessed only via other O-lexica, and not directly
! from OVERDUHAT. Thus, *logivihttaduhát, etc. is avoided.

LEXICON O-2TO9LOG
guokte# O-LOGIF ;
golbma# O-LOGIF ;
njeallje# O-LOGIF ;
njeallja# O-LOGIF ;
vihtta# O-LOGIF ;
guhtta# O-LOGIF ;
čieža# O-LOGIF ;
gieža# O-LOGIF ;
gávcci# O-LOGIF ;
ovcci# O-LOGIF ;


! Teens of thousands

LEXICON O-NUPPELOT
okta# O-NL ;
akta# O-NL ;
guokte# O-NL ;
golbma# O-NL ;
njeallje# O-NL ;
njeallja# O-NL ;
vihtta# O-NL ;
guhtta# O-NL ;
čieža# O-NL ;
gieža# O-NL ;
gávcci# O-NL ;
ovcci# O-NL ;

LEXICON O-NL
nuppe#lohkái# JUSTDUHAT ;
nuppe#lohkái# DUHAT ;
nuppe#lot# JUSTDUHAT ;
nuppe#lot# DUHAT ;
goalmmát#lohkái# JUSTDUHAT ;
goalmmát#lohkái# DUHAT ;
goalmmát#lot# JUSTDUHAT ;
goalmmát#lot# DUHAT ;
njealját#lohkái# JUSTDUHAT ;
njealját#lohkái# DUHAT ;
njealját#lot# JUSTDUHAT ;
njealját#lot# DUHAT ;
viđát#lohkái# JUSTDUHAT ;
viđát#lohkái# DUHAT ;
viđát#lot# JUSTDUHAT ;
viđát#lot# DUHAT ;
guđát#lohkái# JUSTDUHAT ;
guđát#lohkái# DUHAT ;
guđát#lot# JUSTDUHAT ;
guđát#lot# DUHAT ;
čihččet#lohkái# JUSTDUHAT ;
čihččet#lohkái# DUHAT ;
čihččet#lot# JUSTDUHAT ;
čihččet#lot# DUHAT ;
gávccát#lohkái# JUSTDUHAT ;
gávccát#lohkái# DUHAT ;
gávccát#lot# JUSTDUHAT ;
gávccát#lot# DUHAT ;
ovccát#lohkái# JUSTDUHAT ;
ovccát#lohkái# DUHAT ;
ovccát#lot# JUSTDUHAT ;
ovccát#lot# DUHAT ;
logát#lohkái# JUSTDUHAT ;
logát#lohkái# DUHAT ;
logát#lot# JUSTDUHAT ;
logát#lot# DUHAT ;

LEXICON O-NUPPELOHKAI
nuppe#lohkái# DUHAT ;
nuppe#lot# DUHAT ;
goalmmát#lohkái# DUHAT ;
goalmmát#lot# DUHAT ;
njealját#lohkái# DUHAT ;
njealját#lot# DUHAT ;
viđát#lohkái# DUHAT ;
viđát#lot# DUHAT ;
guđát#lohkái# DUHAT ;
guđát#lot# DUHAT ;
čihččet#lohkái# DUHAT ;
čihččet#lot# DUHAT ;
gávccát#lohkái# DUHAT ;
gávccát#lot# DUHAT ;
ovccát#lohkái# DUHAT ;
ovccát#lot# DUHAT ;
logát#lohkái# DUHAT ;
logát#lot# DUHAT ;


! Hundreds of thousands

LEXICON O-CUODI
 čuođi# JUSTDUHAT ;  ! 100000
 čuođi# DUHAT ;  ! 100000
 čuođi# O-OKTAF ;  ! 101000
čuođi#okta# JUSTDUHAT ;
čuođi#akta# JUSTDUHAT ;
čuođi#guokte# JUSTDUHAT ;
čuođi#golbma# JUSTDUHAT ;
čuođi#njeallje# JUSTDUHAT ;
čuođi#njeallja# JUSTDUHAT ;
čuođi#vihtta# JUSTDUHAT ;
čuođi#guhtta# JUSTDUHAT ;
čuođi#čieža# JUSTDUHAT ;
čuođi#gieža# JUSTDUHAT ;
čuođi#gávcci# JUSTDUHAT ;
čuođi#ovcci# JUSTDUHAT ;
čuođi#okta# DUHAT ;
čuođi#akta# DUHAT ;
čuođi#guokte# DUHAT ;
čuođi#golbma# DUHAT ;
čuođi#njeallje# DUHAT ;
čuođi#njeallja# DUHAT ;
čuođi#vihtta# DUHAT ;
čuođi#guhtta# DUHAT ;
čuođi#čieža# DUHAT ;
čuođi#gieža# DUHAT ;
čuođi#gávcci# DUHAT ;
čuođi#ovcci# DUHAT ;
 čuođi# O-LOGIF ; ! 110000, 113000, ...
 čuođi# O-2TO9LOG ;  ! 120000, 123000, ...
 čuođi# O-NUPPELOT ; ! 115000, ...
 okta#čuohti# JUSTDUHAT ;  ! 100000
 okta#čuohti# DUHAT ;  ! 100000
 okta#čuohti# O-OKTAF ;  ! 101000
okta#čuohti#okta# JUSTDUHAT ;
okta#čuohti#akta# JUSTDUHAT ;
okta#čuohti#guokte# JUSTDUHAT ;
okta#čuohti#golbma# JUSTDUHAT ;
okta#čuohti#njeallje# JUSTDUHAT ;
okta#čuohti#njeallja# JUSTDUHAT ;
okta#čuohti#vihtta# JUSTDUHAT ;
okta#čuohti#guhtta# JUSTDUHAT ;
okta#čuohti#čieža# JUSTDUHAT ;
okta#čuohti#gieža# JUSTDUHAT ;
okta#čuohti#gávcci# JUSTDUHAT ;
okta#čuohti#ovcci# JUSTDUHAT ;
okta#čuohti#okta# DUHAT ;
okta#čuohti#akta# DUHAT ;
okta#čuohti#guokte# DUHAT ;
okta#čuohti#golbma# DUHAT ;
okta#čuohti#njeallje# DUHAT ;
okta#čuohti#njeallja# DUHAT ;
okta#čuohti#vihtta# DUHAT ;
okta#čuohti#guhtta# DUHAT ;
okta#čuohti#čieža# DUHAT ;
okta#čuohti#gieža# DUHAT ;
okta#čuohti#gávcci# DUHAT ;
okta#čuohti#ovcci# DUHAT ;
 okta#čuohti# O-LOGIF ; ! 110000, 113000, ...
 okta#čuohti# O-2TO9LOG ;  ! 120000, 123000, ...
 okta#čuohti# O-NUPPELOT ; ! 115000, ...
!Troms:
čuohte# JUSTDUHAT ;
čuohte# DUHAT ;
čuohte# O-OKTAF ;
 čuohti# JUSTDUHAT ;  ! 100000
 čuohti# DUHAT ;  ! 100000
 čuohti# O-OKTAF ;  ! 101000
čuohti#okta# JUSTDUHAT ;
čuohti#akta# JUSTDUHAT ;
čuohti#guokte# JUSTDUHAT ;
čuohti#golbma# JUSTDUHAT ;
čuohti#njeallje# JUSTDUHAT ;
čuohti#njeallja# JUSTDUHAT ;
čuohti#vihtta# JUSTDUHAT ;
čuohti#guhtta# JUSTDUHAT ;
čuohti#čieža# JUSTDUHAT ;
čuohti#gieža# JUSTDUHAT ;
čuohti#gávcci# JUSTDUHAT ;
čuohti#ovcci# JUSTDUHAT ;
čuohti#okta# DUHAT ;
čuohti#akta# DUHAT ;
čuohti#guokte# DUHAT ;
čuohti#golbma# DUHAT ;
čuohti#njeallje# DUHAT ;
čuohti#njeallja# DUHAT ;
čuohti#vihtta# DUHAT ;
čuohti#guhtta# DUHAT ;
čuohti#čieža# DUHAT ;
čuohti#gieža# DUHAT ;
čuohti#gávcci# DUHAT ;
čuohti#ovcci# DUHAT ;
 čuohti# O-LOGIF ; ! 110000, 113000, ...
 čuohti# O-2TO9LOG ;  ! 120000, 123000, ...
 čuohti# O-NUPPELOT ; ! 115000, ...

LEXICON O-2TO9CUO
guokte# O-GCUO ;
golbma# O-GCUO ;
njeallje# O-GCUO ;
njeallja# O-GCUO ;
vihtta# O-GCUO ;
guhtta# O-GCUO ;
čieža# O-GCUO ;
gieža# O-GCUO ;
gávcci# O-GCUO ;
ovcci# O-GCUO ;

LEXICON O-GCUO
 čuođi# JUSTDUHAT ;  ! 100000
 čuođi# DUHAT ;  ! 100000
 čuođi# O-OKTAF ;  ! 101000
čuođi#okta# JUSTDUHAT ;
čuođi#akta# JUSTDUHAT ;
čuođi#guokte# JUSTDUHAT ;
čuođi#golbma# JUSTDUHAT ;
čuođi#njeallje# JUSTDUHAT ;
čuođi#njeallja# JUSTDUHAT ;
čuođi#vihtta# JUSTDUHAT ;
čuođi#guhtta# JUSTDUHAT ;
čuođi#čieža# JUSTDUHAT ;
čuođi#gieža# JUSTDUHAT ;
čuođi#gávcci# JUSTDUHAT ;
čuođi#ovcci# JUSTDUHAT ;
čuođi#okta# DUHAT ;
čuođi#akta# DUHAT ;
čuođi#guokte# DUHAT ;
čuođi#golbma# DUHAT ;
čuođi#njeallje# DUHAT ;
čuođi#njeallja# DUHAT ;
čuođi#vihtta# DUHAT ;
čuođi#guhtta# DUHAT ;
čuođi#čieža# DUHAT ;
čuođi#gieža# DUHAT ;
čuođi#gávcci# DUHAT ;
čuođi#ovcci# DUHAT ;
 čuođi# O-LOGIF ; ! 110000, 113000, ...
 čuođi# O-2TO9LOG ;  ! 120000, 123000, ...
 čuođi# O-NUPPELOT ; ! 115000, ...


LEXICON DUHAT
duhát:duháh DUHATCASE ;

! Justduhat, for numrals going via 1000
! -------------------------------------

LEXICON JUSTDUHAT
 duhát# UNDERDUHAT ;  ! Thousand-and-something
duháhat+A+Ord:duháha DUHAHAT ;
duhát# 111TO119 ;
duhát# 21TO99 ;
duhát# LOGIF ;


! Old, for the old counting thirteen hundred etc.
! -----------------------------------------------

LEXICON OLD
okta# NLX ;
akta# NLX ;
guokte# NLX ;
golbma# NLX ;
njeallje# NLX ;
njeallja# NLX ;
vihtta# NLX ;
guhtta# NLX ;
čieža# NLX ;
gieža# NLX ;
gávcci# NLX ;
ovcci# NLX ;

LEXICON NLX
nuppe#lohkái# CUODI ;
nuppe#lohkái# 2TO9CUO ;
nuppe#lot# CUODI ;
nuppe#lot# 2TO9CUO ;
goalmmát#lohkái# CUODI ;
goalmmát#lohkái# 2TO9CUO ;
goalmmát#lot# CUODI ;
goalmmát#lot# 2TO9CUO ;
njealját#lohkái# CUODI ;
njealját#lohkái# 2TO9CUO ;
njealját#lot# CUODI ;
njealját#lot# 2TO9CUO ;
viđát#lohkái# CUODI ;
viđát#lohkái# 2TO9CUO ;
viđát#lot# CUODI ;
viđát#lot# 2TO9CUO ;
guđát#lohkái# CUODI ;
guđát#lohkái# 2TO9CUO ;
guđát#lot# CUODI ;
guđát#lot# 2TO9CUO ;
čihččet#lohkái# CUODI ;
čihččet#lohkái# 2TO9CUO ;
čihččet#lot# CUODI ;
čihččet#lot# 2TO9CUO ;
gávccát#lohkái# CUODI ;
gávccát#lohkái# 2TO9CUO ;
gávccát#lot# CUODI ;
gávccát#lot# 2TO9CUO ;
ovccát#lohkái# CUODI ;
ovccát#lohkái# 2TO9CUO ;
ovccát#lot# CUODI ;
ovccát#lot# 2TO9CUO ;
logát#lohkái# CUODI ;
logát#lohkái# 2TO9CUO ;
logát#lot# CUODI ;
logát#lot# 2TO9CUO ;


LEXICON NUPPELOHKAICUODI
nuppe#lohkái# CUODICASE ;
nuppe#lot# CUODICASE ;
goalmmát#lohkái# CUODICASE ;
goalmmát#lot# CUODICASE ;
njealját#lohkái# CUODICASE ;
njealját#lot# CUODICASE ;
viđát#lohkái# CUODICASE ;
viđát#lot# CUODICASE ;
guđát#lohkái# CUODICASE ;
guđát#lot# CUODICASE ;
čihččet#lohkái# CUODICASE ;
čihččet#lot# CUODICASE ;
gávccát#lohkái# CUODICASE ;
gávccát#lot# CUODICASE ;
ovccát#lohkái# CUODICASE ;
ovccát#lot# CUODICASE ;
logát#lohkái# CUODICASE ;
logát#lot# CUODICASE ;


! Underduhat, the numerals under 1000
! -----------------------------------


LEXICON UNDERDUHAT
OKTAF ;     ! 1, 11
2TO9F ;     ! 2-9
BARELOGIF ;     ! 10
NUPPELOHKAI ;
2TO9LOG ; ! 20-90
CUODI ;     ! 100
2TO9CUO ; ! 200-999
1TO9CUODI ;
LOHKI ;


LEXICON OKTAF
num-ordinal-1 ;
ok0ta:ok'ta OKTA ;
ok0ta#lohki:ok'ta OKTALOHKI ;
akta+Num+Sg+Nom:akta%> K ;
akta#lohki+Num+Sg+Nom:akta#lohki%> K ;
! K ; this lead to "go +Clt" as an analysis, and was removed.
! Thus, direction to K should be made at an earlier point


LEXICON 2TO9F
num-ordinal-2to9 ; ! also ordinals of complex numbers
guok0te:guok't GUOKTE ;
guovttis+N+Coll+Sg+Nom:guovttes%> K ;
guovttis:guok'tis GUOVTTIS ;
golbma GOLBMA ;
golmmas:golbmas OVCCIS ;
njeallje:njeallj GUOKTE ;
njeallja+Num+Sg+Nom:njeallja%> K ;
njeallja+Num+Sg+Gen:njealja%> K ;
njeallja+Num+Sg+Acc:njealja%> K ;
njealjis:njealljis OVCCIS ;
vihtta:vi VIHTTA ;
viđas:vi VIDAS ;
guhtta:gu VIHTTA ;
guđas:gu VIDAS ;
čieža:či CIEZA ;
gieža:gi CIEZA ;
čie00žas:čieh'čas OVCCIS ;
gie00žas:gieh'čas OVCCIS ;
gávcci:gák'ci GAVCCI ;
gávccis:gák'cis OVCCIS ;
ovcci:ok'ci GAVCCI ;
ovccis:ok'cis OVCCIS ;


LEXICON 11TO99F
nuppe#lohkái: OKTANUPPELOHKAI ;
ok0ta#nuppe#lohkái:ok'ta OKTANUPPELOHKAI ;
ok0ta#nuppe#lohkái+Num+Sg+Loc:okta%>#nuppe#logi%>s K ; !time
ok0ta#nuppe#lohkái+Num+Sg+Ill:okta%>#nuppe#lohká%>j K ; !time
ok0ta#nuppe#lohkái+Num+Sg+Attr:okta%>#nuppe#logi%> K ; !time
ok0ta#goalmmát#lohkái:ok'ta OKTAGOALMMATLOHKAI ;
ok0ta#njealját#lohkái:ok'ta OKTANJEALJATLOHKAI ;
ok0ta#viđát#lohkái:ok'ta OKTAVIDATLOHKAI ;
ok0ta#guđát#lohkái:ok'ta OKTAGUDATLOHKAI ;
ok0ta#čihččet#lohkái:ok'ta OKTACIHCCETLOHKAI ;
ok0ta#gávccát#lohkái:ok'ta OKTAGAVCCATLOHKAI ;
ok0ta#ovccát#lohkái:ok'ta OKTAOVCCATLOHKAI ;
ok0ta#logát#lohkái:ok'ta OKTALOGATLOHKAI ;
ak0ta#nuppe#lohkái:ak'ta OKTANUPPELOHKAI ;
ak0ta#nuppe#lohkái+Num+Sg+Loc:akta%>#nuppe#logi%>s K ; !time
ak0ta#nuppe#lohkái+Num+Sg+Ill:akta%>#nuppe#lohká%>j K ; !time
ak0ta#nuppe#lohkái+Num+Sg+Attr:akta%>#nuppe#logi%> K ; !time
ak0ta#goalmmát#lohkái:ak'ta OKTAGOALMMATLOHKAI ;
ak0ta#njealját#lohkái:ak'ta OKTANJEALJATLOHKAI ;
ak0ta#viđát#lohkái:ak'ta OKTAVIDATLOHKAI ;
ak0ta#guđát#lohkái:ak'ta OKTAGUDATLOHKAI ;
ak0ta#čihččet#lohkái:ak'ta OKTACIHCCETLOHKAI ;
ak0ta#gávccát#lohkái:ak'ta OKTAGAVCCATLOHKAI ;
ak0ta#ovccát#lohkái:ak'ta OKTAOVCCATLOHKAI ;
ak0ta#logát#lohkái:ak'ta OKTALOGATLOHKAI ;
guok0te#nuppe#lohkái:guok't GUOKTENUPPELOHKAI ;
guok0te#nuppe#lohkái+Num+Sg+Loc:guokte%>#nuppe#logi%>s K ; !time
guok0te#nuppe#lohkái+Num+Sg+Ill:guokte%>#nuppe#lohká%>j K ; !time
guok0te#nuppe#lohkái+Num+Sg+Attr:guokte%>#nuppe#logi%> K ; !time
guok0te#goalmmát#lohkái:guok't GUOKTEGOALMMATLOHKAI ;
guok0te#njealját#lohkái:guok't GUOKTENJEALJATLOHKAI ;
guok0te#viđát#lohkái:guok't GUOKTEVIDATLOHKAI ;
guok0te#guđát#lohkái:guok't GUOKTEGUDATLOHKAI ;
guok0te#čihččet#lohkái:guok't GUOKTECIHCCETLOHKAI ;
guok0te#gávccát#lohkái:guok't GUOKTEGAVCCATLOHKAI ;
guok0te#ovccát#lohkái:guok't GUOKTEOVCCATLOHKAI ;
guok0te#logát#lohkái:guok't GUOKTELOGATLOHKAI ;
nubbe#nuppe#lohkái:nubb NUBBENUPPELOHKAI ;
nubbe#nuppe#lohkái+Num+Sg+Loc:nubbe%>#nuppe#logi%>s K ; !time
nubbe#nuppe#lohkái+Num+Sg+Ill:nubbe%>#nuppe#lohká%>j K ; !time
nubbe#nuppe#lohkái+Num+Sg+Attr:nubbe%>#nuppe#logi%> K ; !time
nubbe#goalmmát#lohkái:nubb NUBBEGOALMMATLOHKAI ;
nubbe#njealját#lohkái:nubb NUBBENJEALJATLOHKAI ;
nubbe#viđát#lohkái:nubb NUBBEVIDATLOHKAI ;
nubbe#guđát#lohkái:nubb NUBBEGUDATLOHKAI ;
nubbe#čihččet#lohkái:nubb NUBBECIHCCETLOHKAI ;
nubbe#gávccát#lohkái:nubb NUBBEGAVCCATLOHKAI ;
nubbe#ovccát#lohkái:nubb NUBBEOVCCATLOHKAI ;
nubbe#logát#lohkái:nubb NUBBELOGATLOHKAI ;
golbma#nuppe#lohkái:golbma GOLBMANUPPELOHKAI ;
golbma#goalmmát#lohkái:golbma GOLBMAGOALMMATLOHKAI ;
golbma#njealját#lohkái:golbma GOLBMANJEALJATLOHKAI ;
golbma#viđát#lohkái:golbma GOLBMAVIDATLOHKAI ;
golbma#guđát#lohkái:golbma GOLBMAGUDATLOHKAI ;
golbma#čihččet#lohkái:golbma GOLBMACIHCCETLOHKAI ;
golbma#gávccát#lohkái:golbma GOLBMAGAVCCATLOHKAI ;
golbma#ovccát#lohkái:golbma GOLBMAOVCCATLOHKAI ;
golbma#logát#lohkái:golbma GOLBMALOGATLOHKAI ;
njeallje#nuppe#lohkái:njeallj GUOKTENUPPELOHKAI ;
njeallje#goalmmát#lohkái:njeallj GUOKTEGOALMMATLOHKAI ;
njeallje#njealját#lohkái:njeallj GUOKTENJEALJATLOHKAI ;
njeallje#viđát#lohkái:njeallj GUOKTEVIDATLOHKAI ;
njeallje#guđát#lohkái:njeallj GUOKTEGUDATLOHKAI ;
njeallje#čihččet#lohkái:njeallj GUOKTECIHCCETLOHKAI ;
njeallje#gávccát#lohkái:njeallj GUOKTEGAVCCATLOHKAI ;
njeallje#ovccát#lohkái:njeallj GUOKTEOVCCATLOHKAI ;
njeallje#logát#lohkái:njeallj GUOKTELOGATLOHKAI ;
vihtta#nuppe#lohkái:vi VIHTTANUPPELOHKAI ;
vihtta#goalmmát#lohkái:vi VIHTTAGOALMMATLOHKAI ;
vihtta#njealját#lohkái:vi VIHTTANJEALJATLOHKAI ;
vihtta#viđát#lohkái:vi VIHTTAVIDATLOHKAI ;
vihtta#guđát#lohkái:vi VIHTTAGUDATLOHKAI ;
vihtta#čihččet#lohkái:vi VIHTTACIHCCETLOHKAI ;
vihtta#gávccát#lohkái:vi VIHTTAGAVCCATLOHKAI ;
vihtta#ovccát#lohkái:vi VIHTTAOVCCATLOHKAI ;
vihtta#logát#lohkái:vi VIHTTALOGATLOHKAI ;
guhtta#nuppe#lohkái:gu VIHTTANUPPELOHKAI ;
guhtta#goalmmát#lohkái:gu VIHTTAGOALMMATLOHKAI ;
guhtta#njealját#lohkái:gu VIHTTANJEALJATLOHKAI ;
guhtta#viđát#lohkái:gu VIHTTAVIDATLOHKAI ;
guhtta#guđát#lohkái:gu VIHTTAGUDATLOHKAI ;
guhtta#čihččet#lohkái:gu VIHTTACIHCCETLOHKAI ;
guhtta#gávccát#lohkái:gu VIHTTAGAVCCATLOHKAI ;
guhtta#ovccát#lohkái:gu VIHTTAOVCCATLOHKAI ;
guhtta#logát#lohkái:gu VIHTTALOGATLOHKAI ;
čieža#nuppe#lohkái:či CIEZANUPPELOHKAI ;
čieža#goalmmát#lohkái:či CIEZAGOALMMATLOHKAI ;
čieža#njealját#lohkái:či CIEZANJEALJATLOHKAI ;
čieža#viđát#lohkái:či CIEZAVIDATLOHKAI ;
čieža#guđát#lohkái:či CIEZAGUDATLOHKAI ;
čieža#čihččet#lohkái:či CIEZACIHCCETLOHKAI ;
čieža#gávccát#lohkái:či CIEZAGAVCCATLOHKAI ;
čieža#ovccát#lohkái:či CIEZAOVCCATLOHKAI ;
čieža#logát#lohkái:či CIEZALOGATLOHKAI ;
gieža#nuppe#lohkái:gi CIEZANUPPELOHKAI ;
gieža#goalmmát#lohkái:gi CIEZAGOALMMATLOHKAI ;
gieža#njealját#lohkái:gi CIEZANJEALJATLOHKAI ;
gieža#viđát#lohkái:gi CIEZAVIDATLOHKAI ;
gieža#guđát#lohkái:gi CIEZAGUDATLOHKAI ;
gieža#gihččet#lohkái:gi CIEZACIHCCETLOHKAI ;
gieža#gávccát#lohkái:gi CIEZAGAVCCATLOHKAI ;
gieža#ovccát#lohkái:gi CIEZAOVCCATLOHKAI ;
gieža#logát#lohkái:gi CIEZALOGATLOHKAI ;
gávcci#nuppe#lohkái:gák'ci GAVCCINUPPELOHKAI ;
gávcci#goalmmát#lohkái:gák'ci GAVCCIGOALMMATLOHKAI ;
gávcci#njealját#lohkái:gák'ci GAVCCINJEALJATLOHKAI ;
gávcci#viđát#lohkái:gák'ci GAVCCIVIDATLOHKAI ;
gávcci#guđát#lohkái:gák'ci GAVCCIGUDATLOHKAI ;
gávcci#čihččet#lohkái:gák'ci GAVCCICIHCCETLOHKAI ;
gávcci#gávccát#lohkái:gák'ci GAVCCIGAVCCATLOHKAI ;
gávcci#ovccát#lohkái:gák'ci GAVCCIOVCCATLOHKAI ;
gávcci#logát#lohkái:gák'ci GAVCCILOGATLOHKAI ;
ovcci#nuppe#lohkái:ok'ci GAVCCINUPPELOHKAI ;
ovcci#goalmmát#lohkái:ok'ci GAVCCIGOALMMATLOHKAI ;
ovcci#njealját#lohkái:ok'ci GAVCCINJEALJATLOHKAI ;
ovcci#viđát#lohkái:ok'ci GAVCCIVIDATLOHKAI ;
ovcci#guđát#lohkái:ok'ci GAVCCIGUDATLOHKAI ;
ovcci#čihččet#lohkái:ok'ci GAVCCICIHCCETLOHKAI ;
ovcci#gávccát#lohkái:ok'ci GAVCCIGAVCCATLOHKAI ;
ovcci#ovccát#lohkái:ok'ci GAVCCIOVCCATLOHKAI ;
ovcci#logát#lohkái:ok'ci GAVCCILOGATLOHKAI ;
okta# NUPPELOHKAI ;
guokte# NUPPELOHKAI ;
golbma# NUPPELOHKAI ;
njeallje# NUPPELOHKAI ;
njeallja# NUPPELOHKAI ;
vihtta# NUPPELOHKAI ;
guhtta# NUPPELOHKAI ;
čieža# NUPPELOHKAI ;
gieža# NUPPELOHKAI ;
gávcci# NUPPELOHKAI ;
ovcci# NUPPELOHKAI ;

LEXICON LOGIF
logi: LOGI ;
logi+Num+Sg+Nom:lot%> K ;
logi+Num+Sg+Attr:lot%> K ;
logi#+Num+Sg+Attr:lot»# NUMERALCOMPOUNDS ;
logát+A+Ord:logád VUOSTTAS ;
logis:loh'kis OVCCIS ;


LEXICON BARELOGIF
logi: LOGI ;
logát+A+Ord:logád VUOSTTAS ;
logis:loh'kis OVCCIS ;
máŋga#logis:máŋga#loh'kis OVCCIS ;

LEXICON LOHKI
lohki+Num+Sg+Nom:lohki%> K ;

!LEXICON NL
!NUPPELOHKAI ;

LEXICON 2TO9LOG
guok0te#logi:guok't GUOKTELOGI ;
golbma#logi:golbma GOLBMALOGI ;
njeallje#logi:njeallj GUOKTELOGI ;
njeallja#logi+Num+Sg+Nom:njeallja#logi%> K ;
njeallja#logi+Num+Sg+Acc:njeallja#logi%> K ;
njeallja#logi+Num+Sg+Gen:njealja#logi%> K ;
vihtta#logi:vi VIHTTALOGI ;
guhtta#logi:gu VIHTTALOGI ;
čieža#logi:či CIEZALOGI ;
gieža#logi:gi CIEZALOGI ;
gávcci#logi:gák'ci GAVCCILOGI ;
ovcci#logi:ok'ci GAVCCILOGI ;
nubbe#loh0ki:nubb NUBBELOGI ;
nubbe# LOHKAI-END ;
guok0te# LOHKAI-END ;
golbma# LOHKAI-END ;
njeallje# LOHKAI-END ;
njeallja# LOHKAI-END ;
vihtta# LOHKAI-END ;
guhtta# LOHKAI-END ;
čieža# LOHKAI-END ;
gieža# LOHKAI-END ;
gávcci# LOHKAI-END ;
ovcci# LOHKAI-END ;


LEXICON 21TO99
guok0te#logi#:guok't GUOKTELOGIOKTA ;
guok0te#logi#:guok't GUOKTELOGIGUOKTE ;
guok0te#logi#:guok't GUOKTELOGIGOLBMA ;
guok0te#logi#:guok't GUOKTELOGINJEALLJE ;
guok0te#logi#:guok't GUOKTELOGIVIHTTA ;
guok0te#logi#:guok't GUOKTELOGIGUHTTA ;
guok0te#logi#:guok't GUOKTELOGICIEZA ;
guok0te#logi#:guok't GUOKTELOGIGAVCCI ;
guok0te#logi#:guok't GUOKTELOGIOVCCI ;
golbma#logi#:golbma GOLBMALOGIOKTA ;
golbma#logi#:golbma GOLBMALOGIGUOKTE ;
golbma#logi#:golbma GOLBMALOGIGOLBMA ;
golbma#logi#:golbma GOLBMALOGINJEALLJE ;
golbma#logi#:golbma GOLBMALOGIVIHTTA ;
golbma#logi#:golbma GOLBMALOGIGUHTTA ;
golbma#logi#:golbma GOLBMALOGICIEZA ;
golbma#logi#:golbma GOLBMALOGIGAVCCI ;
golbma#logi#:golbma GOLBMALOGIOVCCI ;
njeallje#logi#:njeallj GUOKTELOGIOKTA ;
njeallje#logi#:njeallj GUOKTELOGIGUOKTE ;
njeallje#logi#:njeallj GUOKTELOGIGOLBMA ;
njeallje#logi#:njeallj GUOKTELOGINJEALLJE ;
njeallje#logi#:njeallj GUOKTELOGIVIHTTA ;
njeallje#logi#:njeallj GUOKTELOGIGUHTTA ;
njeallje#logi#:njeallj GUOKTELOGICIEZA ;
njeallje#logi#:njeallj GUOKTELOGIGAVCCI ;
njeallje#logi#:njeallj GUOKTELOGIOVCCI ;
vihtta#logi#:vi VIHTTALOGIOKTA ;
vihtta#logi#:vi VIHTTALOGIGUOKTE ;
vihtta#logi#:vi VIHTTALOGIGOLBMA ;
vihtta#logi#:vi VIHTTALOGINJEALLJE ;
vihtta#logi#:vi VIHTTALOGIVIHTTA ;
vihtta#logi#:vi VIHTTALOGIGUHTTA ;
vihtta#logi#:vi VIHTTALOGICIEZA ;
vihtta#logi#:vi VIHTTALOGIGAVCCI ;
vihtta#logi#:vi VIHTTALOGIOVCCI ;
guhtta#logi#:gu VIHTTALOGIOKTA ;
guhtta#logi#:gu VIHTTALOGIGUOKTE ;
guhtta#logi#:gu VIHTTALOGIGOLBMA ;
guhtta#logi#:gu VIHTTALOGINJEALLJE ;
guhtta#logi#:gu VIHTTALOGIVIHTTA ;
guhtta#logi#:gu VIHTTALOGIGUHTTA ;
guhtta#logi#:gu VIHTTALOGICIEZA ;
guhtta#logi#:gu VIHTTALOGIGAVCCI ;
guhtta#logi#:gu VIHTTALOGIOVCCI ;
čieža#logi#:čieža GOLBMALOGIOKTA ;
gieža#logi#:gieža GOLBMALOGIOKTA ;
čieža#logi#:čieža GOLBMALOGIGUOKTE ;
gieža#logi#:gieža GOLBMALOGIGUOKTE ;
čieža#logi#:čieža GOLBMALOGIGOLBMA ;
gieža#logi#:gieža GOLBMALOGIGOLBMA ;
čieža#logi#:čieža GOLBMALOGINJEALLJE ;
gieža#logi#:gieža GOLBMALOGINJEALLJE ;
čieža#logi#:čieža GOLBMALOGIVIHTTA ;
gieža#logi#:gieža GOLBMALOGIVIHTTA ;
čieža#logi#:čieža GOLBMALOGIGUHTTA ;
gieža#logi#:gieža GOLBMALOGIGUHTTA ;
čieža#logi#:čieža GOLBMALOGICIEZA ;
gieža#logi#:gieža GOLBMALOGICIEZA ;
čieža#logi#:čieža GOLBMALOGIGAVCCI ;
gieža#logi#:gieža GOLBMALOGIGAVCCI ;
čieža#logi#:čieža GOLBMALOGIOVCCI ;
gieža#logi#:gieža GOLBMALOGIOVCCI ;
gávcci#logi#:gák'ci GAVCCILOGIOKTA ;
gávcci#logi#:gák'ci GAVCCILOGIGUOKTE ;
gávcci#logi#:gák'ci GAVCCILOGIGOLBMA ;
gávcci#logi#:gák'ci GAVCCILOGINJEALLJE ;
gávcci#logi#:gák'ci GAVCCILOGIVIHTTA ;
gávcci#logi#:gák'ci GAVCCILOGIGUHTTA ;
gávcci#logi#:gák'ci GAVCCILOGICIEZA ;
gávcci#logi#:gák'ci GAVCCILOGIGAVCCI ;
gávcci#logi#:gák'ci GAVCCILOGIOVCCI ;
ovcci#logi#:ok'ci GAVCCILOGIOKTA ;
ovcci#logi#:ok'ci GAVCCILOGIGUOKTE ;
ovcci#logi#:ok'ci GAVCCILOGIGOLBMA ;
ovcci#logi#:ok'ci GAVCCILOGINJEALLJE ;
ovcci#logi#:ok'ci GAVCCILOGIVIHTTA ;
ovcci#logi#:ok'ci GAVCCILOGIGUHTTA ;
ovcci#logi#:ok'ci GAVCCILOGICIEZA ;
ovcci#logi#:ok'ci GAVCCILOGIGAVCCI ;
ovcci#logi#:ok'ci GAVCCILOGIOVCCI ;
guokte#logi#:guokte#logi num-ordinal ;
golbma#logi#:golbma#logi# num-ordinal ;
njeallje#logi#:njeallje#logi# num-ordinal ;
njeallja#logi#:njeallja#logi# num-ordinal ;
vihtta#logi#:vihtta#logi# num-ordinal ;
guhtta#logi#:guhtta#logi# num-ordinal ;
čieža#logi#:čieža#logi# num-ordinal ;
gieža#logi#:gieža#logi# num-ordinal ;
gávcci#logi#:gávcci#logi# num-ordinal ;
ovcci#logi#:ovcci#logi# num-ordinal ;
guokte#logi# num-collective ;
golbma#logi# num-collective ;
njeallje#logi# num-collective ;
njeallja#logi# num-collective ;
vihtta#logi# num-collective ;
guhtta#logi# num-collective ;
čieža#logi# num-collective ;
gieža#logi# num-collective ;
gávcci#logi# num-collective ;
ovcci#logi# num-collective ;


LEXICON 111TO119
ok0ta#nuppe#lohkái:ok'ta OKTANUPPELOHKAI ;
ok0ta#goalmmát#lohkái:ok'ta OKTAGOALMMATLOHKAI ;
ok0ta#njealját#lohkái:ok'ta OKTANJEALJATLOHKAI ;
ok0ta#viđát#lohkái:ok'ta OKTAVIDATLOHKAI ;
ok0ta#guđát#lohkái:ok'ta OKTAGUDATLOHKAI ;
ok0ta#čihččet#lohkái:ok'ta OKTACIHCCETLOHKAI ;
ok0ta#gávccát#lohkái:ok'ta OKTAGAVCCATLOHKAI ;
ok0ta#ovccát#lohkái:ok'ta OKTAOVCCATLOHKAI ;
ok0ta#logát#lohkái:ok'ta OKTALOGATLOHKAI ;
guok0te#nuppe#lohkái:guok't GUOKTENUPPELOHKAI ;
guok0te#goalmmát#lohkái:guok't GUOKTEGOALMMATLOHKAI ;
guok0te#njealját#lohkái:guok't GUOKTENJEALJATLOHKAI ;
guok0te#viđát#lohkái:guok't GUOKTEVIDATLOHKAI ;
guok0te#guđát#lohkái:guok't GUOKTEGUDATLOHKAI ;
guok0te#čihččet#lohkái:guok't GUOKTECIHCCETLOHKAI ;
guok0te#gávccát#lohkái:guok't GUOKTEGAVCCATLOHKAI ;
guok0te#ovccát#lohkái:guok't GUOKTEOVCCATLOHKAI ;
guok0te#logát#lohkái:guok't GUOKTELOGATLOHKAI ;
nubbe#nuppe#lohkái:nubb NUBBENUPPELOHKAI ;
nubbe#goalmmát#lohkái:nubb NUBBEGOALMMATLOHKAI ;
nubbe#njealját#lohkái:nubb NUBBENJEALJATLOHKAI ;
nubbe#viđát#lohkái:nubb NUBBEVIDATLOHKAI ;
nubbe#guđát#lohkái:nubb NUBBEGUDATLOHKAI ;
nubbe#čihččet#lohkái:nubb NUBBECIHCCETLOHKAI ;
nubbe#gávccát#lohkái:nubb NUBBEGAVCCATLOHKAI ;
nubbe#ovccát#lohkái:nubb NUBBEOVCCATLOHKAI ;
nubbe#logát#lohkái:nubb NUBBELOGATLOHKAI ;
golbma#nuppe#lohkái:golbma GOLBMANUPPELOHKAI ;
golbma#goalmmát#lohkái:golbma GOLBMAGOALMMATLOHKAI ;
golbma#njealját#lohkái:golbma GOLBMANJEALJATLOHKAI ;
golbma#viđát#lohkái:golbma GOLBMAVIDATLOHKAI ;
golbma#guđát#lohkái:golbma GOLBMAGUDATLOHKAI ;
golbma#čihččet#lohkái:golbma GOLBMACIHCCETLOHKAI ;
golbma#gávccát#lohkái:golbma GOLBMAGAVCCATLOHKAI ;
golbma#ovccát#lohkái:golbma GOLBMAOVCCATLOHKAI ;
golbma#logát#lohkái:golbma GOLBMALOGATLOHKAI ;
njeallje#nuppe#lohkái:njeallj GUOKTENUPPELOHKAI ;
njeallje#goalmmát#lohkái:njeallj GUOKTEGOALMMATLOHKAI ;
njeallje#njealját#lohkái:njeallj GUOKTENJEALJATLOHKAI ;
njeallje#viđát#lohkái:njeallj GUOKTEVIDATLOHKAI ;
njeallje#guđát#lohkái:njeallj GUOKTEGUDATLOHKAI ;
njeallje#čihččet#lohkái:njeallj GUOKTECIHCCETLOHKAI ;
njeallje#gávccát#lohkái:njeallj GUOKTEGAVCCATLOHKAI ;
njeallje#ovccát#lohkái:njeallj GUOKTEOVCCATLOHKAI ;
njeallje#logát#lohkái:njeallj GUOKTELOGATLOHKAI ;
vihtta#nuppe#lohkái:vi VIHTTANUPPELOHKAI ;
vihtta#goalmmát#lohkái:vi VIHTTAGOALMMATLOHKAI ;
vihtta#njealját#lohkái:vi VIHTTANJEALJATLOHKAI ;
vihtta#viđát#lohkái:vi VIHTTAVIDATLOHKAI ;
vihtta#guđát#lohkái:vi VIHTTAGUDATLOHKAI ;
vihtta#čihččet#lohkái:vi VIHTTACIHCCETLOHKAI ;
vihtta#gávccát#lohkái:vi VIHTTAGAVCCATLOHKAI ;
vihtta#ovccát#lohkái:vi VIHTTAOVCCATLOHKAI ;
vihtta#logát#lohkái:vi VIHTTALOGATLOHKAI ;
guhtta#nuppe#lohkái:gu VIHTTANUPPELOHKAI ;
guhtta#goalmmát#lohkái:gu VIHTTAGOALMMATLOHKAI ;
guhtta#njealját#lohkái:gu VIHTTANJEALJATLOHKAI ;
guhtta#viđát#lohkái:gu VIHTTAVIDATLOHKAI ;
guhtta#guđát#lohkái:gu VIHTTAGUDATLOHKAI ;
guhtta#čihččet#lohkái:gu VIHTTACIHCCETLOHKAI ;
guhtta#gávccát#lohkái:gu VIHTTAGAVCCATLOHKAI ;
guhtta#ovccát#lohkái:gu VIHTTAOVCCATLOHKAI ;
guhtta#logát#lohkái:gu VIHTTALOGATLOHKAI ;
čieža#nuppe#lohkái:či CIEZANUPPELOHKAI ;
čieža#goalmmát#lohkái:či CIEZAGOALMMATLOHKAI ;
čieža#njealját#lohkái:či CIEZANJEALJATLOHKAI ;
čieža#viđát#lohkái:či CIEZAVIDATLOHKAI ;
čieža#guđát#lohkái:či CIEZAGUDATLOHKAI ;
čieža#čihččet#lohkái:či CIEZACIHCCETLOHKAI ;
čieža#gávccát#lohkái:či CIEZAGAVCCATLOHKAI ;
čieža#ovccát#lohkái:či CIEZAOVCCATLOHKAI ;
čieža#logát#lohkái:či CIEZALOGATLOHKAI ;
gieža#nuppe#lohkái:gi CIEZANUPPELOHKAI ;
gieža#goalmmát#lohkái:gi CIEZAGOALMMATLOHKAI ;
gieža#njealját#lohkái:gi CIEZANJEALJATLOHKAI ;
gieža#viđát#lohkái:gi CIEZAVIDATLOHKAI ;
gieža#guđát#lohkái:gi CIEZAGUDATLOHKAI ;
gieža#gihččet#lohkái:gi CIEZACIHCCETLOHKAI ;
gieža#gávccát#lohkái:gi CIEZAGAVCCATLOHKAI ;
gieža#ovccát#lohkái:gi CIEZAOVCCATLOHKAI ;
gieža#logát#lohkái:gi CIEZALOGATLOHKAI ;
gávcci#nuppe#lohkái:gák'ci GAVCCINUPPELOHKAI ;
gávcci#goalmmát#lohkái:gák'ci GAVCCIGOALMMATLOHKAI ;
gávcci#njealját#lohkái:gák'ci GAVCCINJEALJATLOHKAI ;
gávcci#viđát#lohkái:gák'ci GAVCCIVIDATLOHKAI ;
gávcci#guđát#lohkái:gák'ci GAVCCIGUDATLOHKAI ;
gávcci#čihččet#lohkái:gák'ci GAVCCICIHCCETLOHKAI ;
gávcci#gávccát#lohkái:gák'ci GAVCCIGAVCCATLOHKAI ;
gávcci#ovccát#lohkái:gák'ci GAVCCIOVCCATLOHKAI ;
gávcci#logát#lohkái:gák'ci GAVCCILOGATLOHKAI ;
ovcci#nuppe#lohkái:ok'ci GAVCCINUPPELOHKAI ;
ovcci#goalmmát#lohkái:ok'ci GAVCCIGOALMMATLOHKAI ;
ovcci#njealját#lohkái:ok'ci GAVCCINJEALJATLOHKAI ;
ovcci#viđát#lohkái:ok'ci GAVCCIVIDATLOHKAI ;
ovcci#guđát#lohkái:ok'ci GAVCCIGUDATLOHKAI ;
ovcci#čihččet#lohkái:ok'ci GAVCCICIHCCETLOHKAI ;
ovcci#gávccát#lohkái:ok'ci GAVCCIGAVCCATLOHKAI ;
ovcci#ovccát#lohkái:ok'ci GAVCCIOVCCATLOHKAI ;
ovcci#logát#lohkái:ok'ci GAVCCILOGATLOHKAI ;
okta# NUPPELOHKAI ;
guokte# NUPPELOHKAI ;
golbma# NUPPELOHKAI ;
njeallje# NUPPELOHKAI ;
njeallja# NUPPELOHKAI ;
vihtta# NUPPELOHKAI ;
guhtta# NUPPELOHKAI ;
čieža# NUPPELOHKAI ;
gieža# NUPPELOHKAI ;
gávcci# NUPPELOHKAI ;
ovcci# NUPPELOHKAI ;


LEXICON CUODI
čuođi#:čuođi# LOGIF ;
čuođi#+Num+Sg+Gen:čuođi»# NUMERALCOMPOUNDS ;
čuođi#guokte#logi:čuođi#guok't GUOKTELOGI  ;
čuođi#golbma#logi:čuođi#golbma GOLBMALOGI ;
čuođi#njeallje#logi:čuođi#njeallj GUOKTELOGI ;
čuođi#vihtta#logi:čuođi#vi VIHTTALOGI ;
čuođi#guhtta#logi:čuođi#gu VIHTTALOGI ;
čuođi#čieža#logi:čuođi#či CIEZALOGI ;
čuođi#gieža#logi:čuođi#gi CIEZALOGI ;
čuođi#gávcci#logi:čuođi#gák'ci GAVCCILOGI ;
čuođi#ovcci#logi:čuođi#ok'ci GAVCCILOGI ;
čuođi#ovttas:čuođi#ok'tas OVCCIS ;
čuođi#guokte# LOHKAI-END  ;
čuođi#golbma# LOHKAI-END ;
čuođi#njeallje# LOHKAI-END ;
čuođi#vihtta# LOHKAI-END ;
čuođi#guhtta# LOHKAI-END ;
čuođi#čieža# LOHKAI-END ;
čuođi#gieža# LOHKAI-END ;
čuođi#gávcci# LOHKAI-END ;
čuođi#ovcci# LOHKAI-END ;
čuođi#:čuođi# OKTAF ;
čuođi#:čuođi# 2TO9F ;
čuođát+A+Ord:čuođád VUOSTTAS ;
čuođi#:čuođi# LOHKI ;
čuođi# 21TO99 ;
čuođi# 111TO119 ;
okta#čuohti#:okta#čuohti# LOGIF ;
okta#čuohti#guokte#logi:okta#čuohti#guok't GUOKTELOGI ;
okta#čuohti#golbma#logi:okta#čuohti#golbma GOLBMALOGI ;
okta#čuohti#njeallje#logi:okta#čuohti#njeallj GUOKTELOGI ;
okta#čuohti#vihtta#logi:okta#čuohti#vi VIHTTALOGI ;
okta#čuohti#guhtta#logi:okta#čuohti#gu VIHTTALOGI ;
okta#čuohti#čieža#logi:okta#čuohti#či CIEZALOGI ;
okta#čuohti#gieža#logi:okta#čuohti#gi CIEZALOGI ;
okta#čuohti#gávcci#logi:okta#čuohti#gák'ci GAVCCILOGI ;
okta#čuohti#ovcci#logi:okta#čuohti#ok'ci GAVCCILOGI ;
okta#čuohti#ovttas:okta#čuohti#ok'tas OVCCIS ;
okta#čuohti#guokte# LOHKAI-END  ;
okta#čuohti#golbma# LOHKAI-END ;
okta#čuohti#njeallje# LOHKAI-END ;
okta#čuohti#vihtta# LOHKAI-END ;
okta#čuohti#guhtta# LOHKAI-END ;
okta#čuohti#čieža# LOHKAI-END ;
okta#čuohti#gieža# LOHKAI-END ;
okta#čuohti#gávcci# LOHKAI-END ;
okta#čuohti#ovcci# LOHKAI-END ;
okta#čuohti#:okta#čuohti# OKTAF ;
okta#čuohti#:okta#čuohti# 2TO9F ;
okta#čuohti#:okta#čuohti# LOHKI ;
okta#čuohti# 21TO99 ;
okta#čuohti# 111TO119 ;
čuođi+Num+Sg+Nom:čuođi%> K ;
!Troms:
čuoh0ti+Num+Attr:čuohti%> K ;
čuoh0ti#+Num+Attr:čuohti»# NUMERALCOMPOUNDS ;
čuohti+Num+Sg+Nom:čuohti%> K ;
čuohti+Num+Sg+Acc:čuođi%> K ;
čuohti+Num+Sg+Gen:čuođi%> K ;
čuohti+Num+Sg+Loc:čuođi%>s K ;
 čuohti+Num+Sg+Loc+Use/Sub:čuođi%>n K ; ! !SOUTH
čuohti+Num+Pl+Nom:čuođi%>t K ;
čuohti+Num+Sg+Ill:čuohtá%>j K ;
čuohti+Num+Sg+Com:čuđi%>jn K ;
čuohti+Num+Pl+Acc:čuđi%>X5jd K ;
čuohti+Num+Pl+Gen:čuđi%>X5jd K ;
čuohti+Num+Pl+Ill:čuđi%>jde K ;
čuohti+Num+Pl+Loc:čuđi%>jn K ;
čuohti+Num+Pl+Com:čuđi%>jgujn K ;
čuohti+Num+Ess:čuohti%>n K ;
čuohti#:čuohti# LOGIF ;
čuohti#guokte#logi:čuohti#guok't GUOKTELOGI ;
čuohti#golbma#logi:čuohti#golbma GOLBMALOGI ;
čuohti#njeallje#logi:čuohti#njeallj GUOKTELOGI ;
čuohti#vihtta#logi:čuohti#vi VIHTTALOGI ;
čuohti#guhtta#logi:čuohti#gu VIHTTALOGI ;
čuohti#čieža#logi:čuohti#či CIEZALOGI ;
čuohti#gieža#logi:čuohti#gi CIEZALOGI ;
čuohti#gávcci#logi:čuohti#gák'ci GAVCCILOGI ;
čuohti#ovcci#logi:čuohti#ok'ci GAVCCILOGI ;
čuohti#guokte# LOHKAI-END  ;
čuohti#golbma# LOHKAI-END ;
čuohti#njeallje# LOHKAI-END ;
čuohti#vihtta# LOHKAI-END ;
čuohti#guhtta# LOHKAI-END ;
čuohti#čieža# LOHKAI-END ;
čuohti#gieža# LOHKAI-END ;
čuohti#gávcci# LOHKAI-END ;
čuohti#ovcci# LOHKAI-END ;
čuohti#:čuohti# OKTAF ;
čuohti#:čuohti# 2TO9F ;
čuohti#:čuohti# LOHKI ;
čuohti# 21TO99 ;
čuohti# 111TO119 ;
akta#čuohti+Num+Sg+Nom:akta#čuohti%> K ;



LEXICON 2TO9CUO
guokte# GCUODI ;
golbma# GCUODI ;
njeallje# GCUODI ;
njeallja# GCUODI ;
vihtta# GCUODI ;
guhtta# GCUODI ;
čieža# GCUODI ;
gieža# GCUODI ;
gávcci# GCUODI ;
ovcci# GCUODI ;

LEXICON GCUODI
čuođi#:čuođi# LOGIF ;
čuođi#guokte#logi:čuođi#guok't GUOKTELOGI  ;
čuođi#golbma#logi:čuođi#golbma GOLBMALOGI ;
čuođi#njeallje#logi:čuođi#njeallj GUOKTELOGI ;
čuođi#vihtta#logi:čuođi#vi VIHTTALOGI ;
čuođi#guhtta#logi:čuođi#gu VIHTTALOGI ;
čuođi#čieža#logi:čuođi#či CIEZALOGI ;
čuođi#gieža#logi:čuođi#gi CIEZALOGI ;
čuođi#gávcci#logi:čuođi#gák'ci GAVCCILOGI ;
čuođi#ovcci#logi:čuođi#ok'ci GAVCCILOGI ;
čuođi#guokte# LOHKAI-END  ;
čuođi#golbma# LOHKAI-END ;
čuođi#njeallje# LOHKAI-END ;
čuođi#vihtta# LOHKAI-END ;
čuođi#guhtta# LOHKAI-END ;
čuođi#čieža# LOHKAI-END ;
čuođi#gieža# LOHKAI-END ;
čuođi#gávcci# LOHKAI-END ;
čuođi#ovcci# LOHKAI-END ;
čuođi#:čuođi# OKTAF ;
čuođi#:čuođi# 2TO9F ;
čuođát+A+Ord:čuođád VUOSTTAS ;
čuođi# 21TO99 ;
čuođi# 111TO119 ;
čuođi#:čuođi# LOHKI ;


LEXICON 1TO9CUODI
akta#čuohti+Num+Sg+Nom:akta#čuohti%> K ;
ok0ta#čuohti:ok'ta OKTACUOHTI ;
guokte#čuođi:guok't GUOKTECUODI ;
nubbe#čuohti:nubb NUBBECUOHTI ;
golbma#čuođi:golbma GOLBMACUODI ;
njeallje#čuođi:njeallj GUOKTECUODI ;
njeallja#čuođi+Num+Sg+Nom:njeallja#čuođi%> K ;
njeallja#čuođi+Num+Sg+Acc:njeallja#čuođi%> K ;
njeallja#čuođi+Num+Sg+Gen:njealja#čuođi%> K ;
vihtta#čuođi:vi VIHTTACUODI ;
guhtta#čuođi:gu VIHTTACUODI ;
čieža#čuođi:či CIEZACUODI ;
gieža#čuođi:gi CIEZACUODI ;
gávcci#čuođi:gák'ci GAVCCICUODI ;
ovcci#čuođi:ok'ci GAVCCICUODI ;


! Case forms of the basic digits
! ------------------------------

LEXICON OKTA
 +Num+Sg+Nom:%> K ;
 +Num+Ess:%>n K ;
 +Num+Sg+Acc:%>X4 K ;
 +Num+Sg+Gen:%>X4 K ;
 +Num+Sg+Gen:»X4# NUMERALCOMPOUNDS ; ! golmmagielat
 +Num+Sg+Loc:%>X4s K ;
 +Num+Sg+Loc+Use/Sub+Use/NG:%>X4n K ; ! !SOUTH
 +Num+Pl+Nom:%>X4t K ;
 +Num+Sg+Ill:%>X3j K ;
 +Num+Sg+Com:%>X5jn K ;
 +Num+Pl+Acc:%>X5jd K ;
 +Num+Pl+Gen:%>X5jd K ;
 +Num+Pl+Ill:%>X5jde K ;
 +Num+Pl+Loc:%>X5jn K ;
 +Num+Pl+Com:%>X5jgujn K ;

LEXICON OKTANUPPELOHKAI
 +Num+Sg+Nom:%>#nuppe#lohká%>j K ;
 +Num+Ess:%>#nuppe#lohki%>n K ;
 +Num+Ess+Use/NG:%>#nuppe#logi%>n K ;
 +Num+Sg+Acc:%>#nuppe#lohká%>j K ;
 +Num+Sg+Gen:%>X4#nuppe#logi%> K ;
 +Num+Sg+Gen:%>X4#nuppe#logi»# NUMERALCOMPOUNDS ;            ! golmmagielat
 +Num+Sg+Attr:%>X4#nuppe#lot»# NUMERALCOMPOUNDS ;            ! golmmagielat
 +Num+Sg+Attr:%>#nuppe#lot%> K ;
 +Num+Sg+Attr+Use/NG:%>n#nuppe#lot%> K ;
 +Num+Sg+Attr+Use/NG:%>X4#nuppe#lot%> K ;
 +Num+Sg+Attr+Use/NG:%>X5jn#nuppe#lot%> K ;
 +Num+Sg+Attr:%>#nuppe#lot%> K ;
 +Num+Sg+Attr+Use/NG:%>n#nuppe#lot%> K ;
 +Num+Sg+Attr+Use/NG:%>X4#nuppe#lot%> K ;
 +Num+Sg+Attr+Use/NG:%>X5jn#nuppe#lot%> K ;
 +Num+Sg+Loc:%>X4#nuppe#logi%>s K ;
 +Num+Sg+Loc+Use/Sub:%>X4#nuppe#logi%>n K ; ! !SOUTH
 +Num+Pl+Nom:%>#nuppe#logi%>t K ;
 +Num+Sg+Ill:%>X4#nuppe#lohká%>j K ;
 +Num+Sg+Com:%>X5jn#nuppe#logi%>jn K ;
 +Num+Pl+Acc:%>#nuppe#logi%>X5jd K ;
 +Num+Pl+Gen:%>#nuppe#logi%>X5jd K ;
 +Num+Pl+Ill:%>#nuppe#logi%>jde K ;
 +Num+Pl+Loc:%>X5jn#nuppe#logi%>jn K ;
 +Num+Pl+Com:%>#nuppe#logi%>jgujn K ;
 +Num+Pl+Loc+Use/NG:%>#nuppe#logi%>jn K ; !Nickel 91 from here downwards
 +Num+Pl+Attr:%>X4t#nuppe#lot%> K ;
 +Num+Pl+Attr+Use/NG:%>X5jd#nuppe#lot%> K ;
 +Num+Pl+Attr+Use/NG:%>X5jn#nuppe#lot%> K ;
 +Num+Pl+Nom+Use/NG:%>X4t#nuppe#logi%>t K ;
 +Num+Pl+Acc+Use/NG:%>X5jd#nuppe#logi%>X5jd K ;
 +Num+Pl+Gen+Use/Sub:%>X5jd#nuppe#logi%>X5jd K ; ! because of speller
 +Num+Pl+Ill+Use/Sub:%>X5jd#nuppe#logi%>X5jd K ; ! because of speller
 +Num+Pl+Com+Use/Sub:%>X5jd#nuppe#logi%>X5jd K ; ! because of speller
 +Num+Ess+Use/NG:%>X4t#nuppe#logi%>n K ;


LEXICON OKTAGOALMMATLOHKAI
 +Num+Sg+Nom:%>#goalmmát#lohká%>j K ;
 +Num+Ess:%>#goalmmát#lohki%>n K ;
 +Num+Ess+Use/NG:%>#goalmmát#logi%>n K ;
 +Num+Sg+Acc:%>#goalmmát#lohká%>j K ;
 +Num+Sg+Gen:%>X4#goalmmát#logi%> K ;
 +Num+Sg+Gen:%>X4#goalmmát#logi»# NUMERALCOMPOUNDS ;            ! golmmagielat
 +Num+Sg+Attr:%>X4#goalmmát#lot»# NUMERALCOMPOUNDS ;            ! golmmagielat
 +Num+Sg+Attr:%>X4#goalmmát#lot%> K ;
 +Num+Sg+Attr+Use/NG:%>#goalmmát#lot%> K ;
 +Num+Sg+Attr+Use/NG:%>X5jn#goalmmát#lot%> K ;
 +Num+Sg+Attr+Use/NG:%>n#goalmmát#lot%> K ;
 +Num+Sg+Attr:%>X4#goalmmát#lot%> K ;
 +Num+Sg+Attr+Use/NG:%>#goalmmát#lot%> K ;
 +Num+Sg+Attr+Use/NG:%>X5jn#goalmmát#lot%> K ;
 +Num+Sg+Attr+Use/NG:%>n#goalmmát#lot%> K ;
 +Num+Sg+Loc:%>X4#goalmmát#logi%>s K ;
 +Num+Sg+Loc+Use/Sub:%>X4#goalmmát#logi%>n K ; ! !SOUTH
 +Num+Pl+Nom:%>#goalmmát#logi%>t K ;
 +Num+Sg+Ill:%>X4#goalmmát#lohká%>j K ;
 +Num+Sg+Com:%>X5jn#goalmmát#logi%>jn K ;
 +Num+Pl+Acc:%>#goalmmát#logi%>X5jd K ;
 +Num+Pl+Gen:%>#goalmmát#logi%>X5jd K ;
 +Num+Pl+Ill:%>#goalmmát#logi%>jde K ;
 +Num+Pl+Loc:%>X5jn#goalmmát#logi%>jn K ;
 +Num+Pl+Com:%>#goalmmát#logi%>jgujn K ;
 +Num+Pl+Loc:%>#goalmmát#logi%>jn K ; !Nickel 91 from here downwards
 +Num+Pl+Attr:%>X4t#goalmmát#lot%> K ;
 +Num+Pl+Attr+Use/NG:%>X5jd#goalmmát#lot%> K ;
 +Num+Pl+Attr+Use/NG:%>X5jn#goalmmát#lot%> K ;
 +Num+Pl+Nom:%>X4t#goalmmát#logi%>t K ;
 +Num+Pl+Acc+Use/NG:%>X5jd#goalmmát#logi%>X5jd K ;
 +Num+Pl+Gen+Use/Sub:%>X5jd#goalmmát#logi%>X5jd K ; ! because of speller
 +Num+Pl+Ill+Use/Sub:%>X5jd#goalmmát#logi%>X5jd K ; ! because of speller
 +Num+Pl+Com+Use/Sub:%>X5jd#goalmmát#logi%>X5jd K ; ! because of speller
 +Num+Ess+Use/NG:%>X4t#goalmmát#logi%>n K ;


LEXICON OKTANJEALJATLOHKAI
 +Num+Sg+Nom:%>#njealját#lohká%>j K ;
 +Num+Ess:%>#njealját#lohki%>n K ;
 +Num+Ess+Use/NG:%>#njealját#logi%>n K ;
 +Num+Sg+Acc:%>#njealját#lohká%>j K ;
 +Num+Sg+Gen:%>X4#njealját#logi%> K ;
 +Num+Sg+Gen:%>X4#njealját#logi»# NUMERALCOMPOUNDS ;            ! golmmagielat
 +Num+Sg+Attr:%>X4#njealját#lot»# NUMERALCOMPOUNDS ;            ! golmmagielat
 +Num+Sg+Attr:%>X4#njealját#lot%> K ;
 +Num+Sg+Attr+Use/NG:%>#njealját#lot%> K ;
 +Num+Sg+Attr+Use/NG:%>X5jn#njealját#lot%> K ;
 +Num+Sg+Attr+Use/NG:%>n#njealját#lot%> K ;
 +Num+Sg+Attr:%>X4#njealját#lot%> K ;
 +Num+Sg+Attr+Use/NG:%>#njealját#lot%> K ;
 +Num+Sg+Attr+Use/NG:%>X5jn#njealját#lot%> K ;
 +Num+Sg+Attr+Use/NG:%>n#njealját#lot%> K ;
 +Num+Sg+Loc:%>X4#njealját#logi%>s K ;
 +Num+Sg+Loc+Use/Sub:%>X4#njealját#logi%>n K ; ! !SOUTH
 +Num+Pl+Nom:%>#njealját#logi%>t K ;
 +Num+Sg+Ill:%>X4#njealját#lohká%>j K ;
 +Num+Sg+Com:%>X5jn#njealját#logi%>jn K ;
 +Num+Pl+Acc:%>#njealját#logi%>X5jd K ;
 +Num+Pl+Gen:%>#njealját#logi%>X5jd K ;
 +Num+Pl+Ill:%>#njealját#logi%>jde K ;
 +Num+Pl+Loc:%>X5jn#njealját#logi%>jn K ;
 +Num+Pl+Com:%>#njealját#logi%>jgujn K ;
 +Num+Pl+Loc+Use/NG:%>#njealját#logi%>jn K ; !Nickel 91 from here downwards
 +Num+Pl+Attr+Use/NG:%>X4t#njealját#lot%> K ;
 +Num+Pl+Attr+Use/NG:%>X5jd#njealját#lot%> K ;
 +Num+Pl+Attr+Use/NG:%>X5jn#njealját#lot%> K ;
 +Num+Pl+Nom+Use/NG:%>X4t#njealját#logi%>t K ;
 +Num+Pl+Acc+Use/NG:%>X5jd#njealját#logi%>X5jd K ;
 +Num+Pl+Gen+Use/Sub:%>X5jd#njealját#logi%>X5jd K ; ! because of speller
 +Num+Pl+Ill+Use/Sub:%>X5jd#njealját#logi%>X5jd K ; ! because of speller
 +Num+Pl+Com+Use/Sub:%>X5jd#njealját#logi%>X5jd K ; ! because of speller
 +Num+Ess+Use/NG:%>X4t#njealját#logi%>n K ;


LEXICON OKTAVIDATLOHKAI
 +Num+Sg+Nom:%>#viđát#lohká%>j K ;
 +Num+Ess:%>#viđát#lohki%>n K ;
 +Num+Ess:%>#viđát#logi%>n K ;
 +Num+Sg+Acc:%>#viđát#lohká%>j K ;
 +Num+Sg+Gen:%>X4#viđát#logi%> K ;
 +Num+Sg+Gen:%>X4#viđát#logi»# NUMERALCOMPOUNDS ;            ! golmmagielat
 +Num+Sg+Attr:%>X4#viđát#lot»# NUMERALCOMPOUNDS ;            ! golmmagielat
 +Num+Sg+Attr:%>X4#viđát#lot%> K ;
 +Num+Sg+Attr+Use/NG:%>X5jn#viđát#lot%> K ;
 +Num+Sg+Attr+Use/NG:%>#viđát#lot%> K ;
 +Num+Sg+Attr+Use/NG:%>n#viđát#lot%> K ;
 +Num+Sg+Attr:%>X4#viđát#lot%> K ;
 +Num+Sg+Attr+Use/NG:%>X5jn#viđát#lot%> K ;
 +Num+Sg+Attr+Use/NG:%>#viđát#lot%> K ;
 +Num+Sg+Attr+Use/NG:%>n#viđát#lot%> K ;
 +Num+Sg+Loc:%>X4#viđát#logi%>s K ;
 +Num+Sg+Loc+Use/Sub:%>X4#viđát#logi%>n K ; ! !SOUTH
 +Num+Pl+Nom:%>#viđát#logi%>t K ;
 +Num+Sg+Ill:%>X4#viđát#lohká%>j K ;
 +Num+Sg+Com:%>X5jn#viđát#logi%>jn K ;
 +Num+Pl+Acc:%>#viđát#logi%>X5jd K ;
 +Num+Pl+Gen:%>#viđát#logi%>X5jd K ;
 +Num+Pl+Ill:%>#viđát#logi%>jde K ;
 +Num+Pl+Loc:%>X5jn#viđát#logi%>jn K ;
 +Num+Pl+Com:%>#viđát#logi%>jgujn K ;
 +Num+Pl+Loc+Use/NG:%>#viđát#logi%>jn K ; !Nickel 91 from here downwards
 +Num+Pl+Attr+Use/NG:%>X4t#viđát#lot%> K ;
 +Num+Pl+Attr+Use/NG:%>X5jd#viđát#lot%> K ;
 +Num+Pl+Attr+Use/NG:%>X5jn#viđát#lot%> K ;
 +Num+Pl+Nom+Use/NG:%>X4t#viđát#logi%>t K ;
 +Num+Pl+Acc+Use/NG:%>X5jd#viđát#logi%>X5jd K ;
 +Num+Pl+Gen+Use/Sub+Use/NG:%>X5jd#viđát#logi%>X5jd K ; ! because of speller
 +Num+Pl+Ill+Use/Sub+Use/NG:%>X5jd#viđát#logi%>X5jd K ; ! because of speller
 +Num+Pl+Com+Use/Sub+Use/NG:%>X5jd#viđát#logi%>X5jd K ; ! because of speller
 +Num+Ess+Use/NG:%>X4t#viđát#logi%>n K ;


LEXICON OKTAGUDATLOHKAI
 +Num+Sg+Nom:%>#guđát#lohká%>j K ;
 +Num+Ess:%>#guđát#lohki%>n K ;
 +Num+Ess:%>#guđát#logi%>n K ;
 +Num+Sg+Acc:%>#guđát#lohká%>j K ;
 +Num+Sg+Gen:%>X4#guđát#logi%> K ;
 +Num+Sg+Gen:%>X4#guđát#logi»# NUMERALCOMPOUNDS ;            ! golmmagielat
 +Num+Sg+Attr:%>X4#guđát#lot»# NUMERALCOMPOUNDS ;            ! golmmagielat
 +Num+Sg+Attr+Use/NG:%>X4#guđát#lot%> K ;
 +Num+Sg+Attr+Use/NG:%>X5jn#guđát#lot%> K ;
 +Num+Sg+Attr+Use/NG:%>#guđát#lot%> K ;
 +Num+Sg+Attr+Use/NG:%>n#guđát#lot%> K ;
 +Num+Sg+Attr:%>X4#guđát#lot%> K ;
 +Num+Sg+Attr+Use/NG:%>X5jn#guđát#lot%> K ;
 +Num+Sg+Attr+Use/NG:%>#guđát#lot%> K ;
 +Num+Sg+Attr+Use/NG:%>n#guđát#lot%> K ;
 +Num+Sg+Loc:%>X4#guđát#logi%>s K ;
 +Num+Sg+Loc+Use/Sub:%>X4#guđát#logi%>n K ; ! !SOUTH
 +Num+Pl+Nom:%>#guđát#logi%>t K ;
 +Num+Sg+Ill:%>X4#guđát#lohká%>j K ;
 +Num+Sg+Com:%>X5jn#guđát#logi%>jn K ;
 +Num+Pl+Acc:%>#guđát#logi%>X5jd K ;
 +Num+Pl+Gen:%>#guđát#logi%>X5jd K ;
 +Num+Pl+Ill:%>#guđát#logi%>jde K ;
 +Num+Pl+Loc:%>X5jn#guđát#logi%>jn K ;
 +Num+Pl+Com:%>#guđát#logi%>jgujn K ;
 +Num+Pl+Loc:%>#guđát#logi%>jn K ; !Nickel 91 from here downwards
 +Num+Pl+Attr:%>X4t#guđát#lot%> K ;
 +Num+Pl+Attr+Use/NG:%>X5jd#guđát#lot%> K ;
 +Num+Pl+Attr+Use/NG:%>X5jn#guđát#lot%> K ;
 +Num+Pl+Nom+Use/NG:%>X4t#guđát#logi%>t K ;
 +Num+Pl+Acc+Use/NG:%>X5jd#guđát#logi%>X5jd K ;
 +Num+Pl+Gen+Use/Sub:%>X5jd#guđát#logi%>X5jd K ; ! because of speller
 +Num+Pl+Ill+Use/Sub:%>X5jd#guđát#logi%>X5jd K ; ! because of speller
 +Num+Pl+Com+Use/Sub:%>X5jd#guđát#logi%>X5jd K ; ! because of speller
 +Num+Ess+Use/NG:%>X4t#guđát#logi%>n K ;


LEXICON OKTACIHCCETLOHKAI
 +Num+Sg+Nom:%>#čihččet#lohká%>j K ;
 +Num+Ess:%>#čihččet#lohki%>n K ;
 +Num+Ess+Use/NG:%>#čihččet#logi%>n K ;
 +Num+Sg+Acc:%>#čihččet#lohká%>j K ;
 +Num+Sg+Gen:%>X4#čihččet#logi%> K ;
 +Num+Sg+Gen:%>X4#čihččet#logi»# NUMERALCOMPOUNDS ;            ! golmmagielat
 +Num+Sg+Attr:%>X4#čihččet#lot»# NUMERALCOMPOUNDS ;            ! golmmagielat
 +Num+Sg+Loc:%>X4#čihččet#logi%>s K ;
 +Num+Sg+Attr:%>X4#čihččet#lot%> K ;
 +Num+Sg+Attr+Use/NG:%>X5jn#čihččet#lot%> K ;
 +Num+Sg+Attr+Use/NG:%>n#čihččet#lot%> K ;
 +Num+Sg+Attr+Use/NG:%>#čihččet#lot%> K ;
 +Num+Sg+Attr:%>X4#čihččet#lot%> K ;
 +Num+Sg+Attr+Use/NG:%>X5jn#čihččet#lot%> K ;
 +Num+Sg+Attr+Use/NG:%>n#čihččet#lot%> K ;
 +Num+Sg+Attr+Use/NG:%>#čihččet#lot%> K ;
 +Num+Sg+Loc+Use/Sub:%>X4#čihččet#logi%>n K ; ! !SOUTH
 +Num+Pl+Nom:%>#čihččet#logi%>t K ;
 +Num+Sg+Ill:%>X4#čihččet#lohká%>j K ;
 +Num+Sg+Com:%>X5jn#čihččet#logi%>jn K ;
 +Num+Pl+Acc:%>#čihččet#logi%>X5jd K ;
 +Num+Pl+Gen:%>#čihččet#logi%>X5jd K ;
 +Num+Pl+Ill:%>#čihččet#logi%>jde K ;
 +Num+Pl+Loc:%>X5jn#čihččet#logi%>jn K ;
 +Num+Pl+Com:%>#čihččet#logi%>jgujn K ;
 +Num+Pl+Loc:%>#čihččet#logi%>jn K ; !Nickel 91 from here downwards
 +Num+Pl+Attr:%>X4t#čihččet#lot%> K ;
 +Num+Pl+Attr:%>X5jd#čihččet#lot%> K ;
 +Num+Pl+Attr:%>X5jn#čihččet#lot%> K ;
 +Num+Pl+Nom:%>X4t#čihččet#logi%>t K ;
 +Num+Pl+Acc:%>X5jd#čihččet#logi%>X5jd K ;
 +Num+Pl+Gen+Use/Sub:%>X5jd#čihččet#logi%>X5jd K ; ! because of speller
 +Num+Pl+Ill+Use/Sub:%>X5jd#čihččet#logi%>X5jd K ; ! because of speller
 +Num+Pl+Com+Use/Sub:%>X5jd#čihččet#logi%>X5jd K ; ! because of speller
 +Num+Ess+Use/NG:%>X4t#čihččet#logi%>n K ;



LEXICON OKTAGAVCCATLOHKAI
 +Num+Sg+Nom:%>#gávccát#lohká%>j K ;
 +Num+Ess:%>#gávccát#lohki%>n K ;
 +Num+Ess+Use/NG:%>#gávccát#logi%>n K ;
 +Num+Sg+Acc:%>#gávccát#lohká%>j K ;
 +Num+Sg+Gen:%>X4#gávccát#logi%> K ;
 +Num+Sg+Gen:%>X4#gávccát#logi»# NUMERALCOMPOUNDS ;            ! golmmagielat
 +Num+Sg+Attr:%>X4#gávccát#lot»# NUMERALCOMPOUNDS ;            ! golmmagielat
 +Num+Sg+Attr+Use/NG:%>X4#gávccát#lot%> K ;
 +Num+Sg+Attr+Use/NG:%>X5jn#gávccát#lot%> K ;
 +Num+Sg+Attr+Use/NG:%>X4#gávccát#lot%> K ;
 +Num+Sg+Attr+Use/NG:%>n#gávccát#lot%> K ;
 +Num+Sg+Attr:%>X4#gávccát#lot%> K ;
 +Num+Sg+Attr:%>X5jn#gávccát#lot%> K ;
 +Num+Sg+Attr:%>X4#gávccát#lot%> K ;
 +Num+Sg+Attr:%>n#gávccát#lot%> K ;
 +Num+Sg+Loc:%>X4#gávccát#logi%>s K ;
 +Num+Sg+Loc+Use/Sub:%>X4#gávccát#logi%>n K ; ! !SOUTH
 +Num+Pl+Nom:%>#gávccát#logi%>t K ;
 +Num+Sg+Ill:%>X4#gávccát#lohká%>j K ;
 +Num+Sg+Com:%>X5jn#gávccát#logi%>jn K ;
 +Num+Pl+Acc:%>#gávccát#logi%>X5jd K ;
 +Num+Pl+Gen:%>#gávccát#logi%>X5jd K ;
 +Num+Pl+Ill:%>#gávccát#logi%>jde K ;
 +Num+Pl+Loc:%>X5jn#gávccát#logi%>jn K ;
 +Num+Pl+Com:%>#gávccát#logi%>jgujn K ;
 +Num+Pl+Loc+Use/NG:%>#gávccát#logi%>jn K ; !Nickel 91 from here downwards
 +Num+Pl+Attr+Use/NG:%>X4t#gávccát#lot%> K ;
 +Num+Pl+Attr+Use/NG:%>X5jd#gávccát#lot%> K ;
 +Num+Pl+Attr+Use/NG:%>X5jn#gávccát#lot%> K ;
 +Num+Pl+Nom+Use/NG:%>X4t#gávccát#logi%>t K ;
 +Num+Pl+Acc+Use/NG:%>X5jd#gávccát#logi%>X5jd K ;
 +Num+Pl+Gen+Use/Sub:%>X5jd#gávccát#logi%>X5jd K ; ! because of speller
 +Num+Pl+Ill+Use/Sub:%>X5jd#gávccát#logi%>X5jd K ; ! because of speller
 +Num+Pl+Com+Use/Sub:%>X5jd#gávccát#logi%>X5jd K ; ! because of speller
 +Num+Ess+Use/NG:%>X4t#gávccát#logi%>n K ;

LEXICON OKTAOVCCATLOHKAI
 +Num+Sg+Nom:%>#ovccát#lohká%>j K ;
 +Num+Ess:%>#ovccát#lohki%>n K ;
 +Num+Ess:%>#ovccát#logi%>n K ;
 +Num+Sg+Acc:%>#ovccát#lohká%>j K ;
 +Num+Sg+Gen:%>X4#ovccát#logi%> K ;
 +Num+Sg+Gen:%>X4#ovccát#logi»# NUMERALCOMPOUNDS ;            ! golmmagielat
 +Num+Sg+Attr:%>X4#ovccát#lot»# NUMERALCOMPOUNDS ;            ! golmmagielat
 +Num+Sg+Attr:%>X4#ovccát#lot%> K ;
 +Num+Sg+Attr:%>X5jn#ovccát#lot%> K ;
 +Num+Sg+Attr:%>#ovccát#lot%> K ;
 +Num+Sg+Attr:%>n#ovccát#lot%> K ;
 +Num+Sg+Attr:%>X4#ovccát#lot%> K ;
 +Num+Sg+Attr:%>X5jn#ovccát#lot%> K ;
 +Num+Sg+Attr:%>#ovccát#lot%> K ;
 +Num+Sg+Attr:%>n#ovccát#lot%> K ;
 +Num+Sg+Loc:%>X4#ovccát#logi%>s K ;
 +Num+Sg+Loc+Use/Sub:%>X4#ovccát#logi%>n K ; ! !SOUTH
 +Num+Pl+Nom:%>#ovccát#logi%>t K ;
 +Num+Sg+Ill:%>X4#ovccát#lohká%>j K ;
 +Num+Sg+Com:%>X5jn#ovccát#logi%>jn K ;
 +Num+Pl+Acc:%>#ovccát#logi%>X5jd K ;
 +Num+Pl+Gen:%>#ovccát#logi%>X5jd K ;
 +Num+Pl+Ill:%>#ovccát#logi%>jde K ;
 +Num+Pl+Loc:%>X5jn#ovccát#logi%>jn K ;
 +Num+Pl+Com:%>#ovccát#logi%>jgujn K ;
 +Num+Pl+Loc:%>#ovccát#logi%>jn K ; !Nickel 91 from here downwards
 +Num+Pl+Attr:%>X4t#ovccát#lot%> K ;
 +Num+Pl+Attr:%>X5jd#ovccát#lot%> K ;
 +Num+Pl+Attr:%>X5jn#ovccát#lot%> K ;
 +Num+Pl+Nom:%>X4t#ovccát#logi%>t K ;
 +Num+Pl+Acc:%>X5jd#ovccát#logi%>X5jd K ;
 +Num+Pl+Gen+Use/Sub:%>X5jd#ovccát#logi%>X5jd K ; ! because of speller
 +Num+Pl+Ill+Use/Sub:%>X5jd#ovccát#logi%>X5jd K ; ! because of speller
 +Num+Pl+Com+Use/Sub:%>X5jd#ovccát#logi%>X5jd K ; ! because of speller
 +Num+Ess+Use/NG:%>X4t#ovccát#logi%>n K ;


LEXICON OKTALOGATLOHKAI
 +Num+Sg+Nom:%>#logát#lohká%>j K ;
 +Num+Ess:%>#logát#lohki%>n K ;
 +Num+Ess:%>#logát#logi%>n K ;
 +Num+Sg+Acc:%>#logát#lohká%>j K ;
 +Num+Sg+Gen:%>X4#logát#logi%> K ;
 +Num+Sg+Gen:%>X4#logát#logi»# NUMERALCOMPOUNDS ;            ! golmmagielat
 +Num+Sg+Attr:%>X4#logát#lot»# NUMERALCOMPOUNDS ;            ! golmmagielat
 +Num+Sg+Attr:%>X4#logát#lot%> K ;
 +Num+Sg+Attr:%>X5jn#logát#lot%> K ;
 +Num+Sg+Attr:%>#logát#lot%> K ;
 +Num+Sg+Attr:%>n#logát#lot%> K ;
 +Num+Sg+Attr:%>X4#logát#lot%> K ;
 +Num+Sg+Attr:%>X5jn#logát#lot%> K ;
 +Num+Sg+Attr:%>#logát#lot%> K ;
 +Num+Sg+Attr:%>n#logát#lot%> K ;
 +Num+Sg+Loc:%>X4#logát#logi%>s K ;
 +Num+Sg+Loc+Use/Sub:%>X4#logát#logi%>n K ; ! !SOUTH
 +Num+Pl+Nom:%>#logát#logi%>t K ;
 +Num+Sg+Ill:%>X4#logát#lohká%>j K ;
 +Num+Sg+Com:%>X5jn#logát#logi%>jn K ;
 +Num+Pl+Acc:%>#logát#logi%>X5jd K ;
 +Num+Pl+Gen:%>#logát#logi%>X5jd K ;
 +Num+Pl+Ill:%>#logát#logi%>jde K ;
 +Num+Pl+Loc:%>X5jn#logát#logi%>jn K ;
 +Num+Pl+Com:%>#logát#logi%>jgujn K ;
 +Num+Pl+Loc:%>#logát#logi%>jn K ; !Nickel 91 from here downwards
 +Num+Pl+Attr:%>X4t#logát#lot%> K ;
 +Num+Pl+Attr:%>X5jd#logát#lot%> K ;
 +Num+Pl+Attr:%>X5jn#logát#lot%> K ;
 +Num+Pl+Nom:%>X4t#logát#logi%>t K ;
 +Num+Pl+Acc:%>X5jd#logát#logi%>X5jd K ;
 +Num+Pl+Gen+Use/Sub:%>X5jd#logát#logi%>X5jd K ; ! because of speller
 +Num+Pl+Ill+Use/Sub:%>X5jd#logát#logi%>X5jd K ; ! because of speller
 +Num+Pl+Com+Use/Sub:%>X5jd#logát#logi%>X5jd K ; ! because of speller
 +Num+Ess+Use/NG:%>X4t#logát#logi%>n K ;


LEXICON OKTALOHKI
 +Num+Sg+Nom:%>#lohki%> K ;
 +Num+Ess:%>n#lohki%>n K ;
 +Num+Ess:%>n#logi%>n K ;
 +Num+Sg+Acc:%>X4#logi%> K ;
 +Num+Sg+Gen:%>X4#logi%> K ;
 +Num+Sg+Gen:%>X4#logi»# NUMERALCOMPOUNDS ;            ! golmmagielat
 +Num+Sg+Attr:%>X4#lot»# NUMERALCOMPOUNDS ;            ! golmmagielat
 +Num+Sg+Attr:%>X4#lot%> K ;
 +Num+Sg+Attr:%>X5jn#lot%> K ;
 +Num+Sg+Attr:%>#lot%> K ;
 +Num+Sg+Attr:%>n#lot%> K ;
 +Num+Sg+Attr:%>X4#lot%> K ;
 +Num+Sg+Attr:%>X5jn#lot%> K ;
 +Num+Sg+Attr:%>#lot%> K ;
 +Num+Sg+Attr:%>n#lot%> K ;
 +Num+Sg+Loc:%>X4#logi%>s K ;
 +Num+Sg+Loc+Use/Sub:%>X4#logi%>n K ; ! !SOUTH
 +Num+Pl+Nom:%>X4t#logi%>t K ;
 +Num+Sg+Ill:%>X4#lohká%>j K ;
 +Num+Sg+Com:%>X5jn#logi%>jn K ;
 +Num+Pl+Acc:%>X5jd9#logi%>X5jd K ;
 +Num+Pl+Gen:%>X5jd9#logi%>X5jd K ;
 +Num+Pl+Ill:%>X5jde#logi%>jde K ;
 +Num+Pl+Loc:%>X5jn#logi%>jn K ;
 +Num+Pl+Com:%>X5jd9#logi%>jgujn K ;
 +Num+Pl+Com:%>X5jgujn#logi%>jgujn K ;
 +Num+Sg+Attr:%>X4t#lot%> K ; !Nickel 91 from here downwards
 +Num+Sg+Attr:%>X5jd#lot%> K ;
 +Num+Sg+Attr:%>X4t#lot%> K ; !Nickel 91 from here downwards
 +Num+Sg+Attr:%>X5jd#lot%> K ;
 +Num+Pl+Nom:%>#logi%>t K ;
 +Num+Pl+Acc:%>#logi%>X5jd K ;
 +Num+Pl+Gen+Use/Sub:%>#logi%>X5jd K ; ! because of speller
 +Num+Pl+Ill+Use/Sub:%>#logi%>X5jd K ; ! because of speller
 +Num+Pl+Com+Use/Sub:%>#logi%>X5jd K ; ! because of speller
 +Num+Pl+Loc:%>#logi%>jn K ;
 +Num+Ess:%>#lohki%>n K ;
 +Num+Pl+Nom:%>X4t#logi%>t K ;
 +Num+Pl+Acc:%>X5jd#logi%>X5jd K ;
 +Num+Pl+Gen+Use/Sub:%>X5jd#logi%>X5jd K ; ! because of speller
 +Num+Pl+Ill+Use/Sub:%>X5jd#logi%>X5jd K ; ! because of speller
 +Num+Pl+Com+Use/Sub:%>X5jd#logi%>X5jd K ; ! because of speller
 +Num+Pl+Loc:%>X5jn#logi%>jn K ;
 +Num+Ess+Use/NG:%>X4t#logi%>n K ;

LEXICON GUOKTE
 +Num+Sg+Nom:e%> K ;
 +Num+Sg+Acc:e%> K ;
 +Num+Sg+Gen:e%>X4 K ;
 +Num+Sg+Gen+Use/NG:i%>X4 K ;
 +Num+Sg+Gen+Use/Sub:e%>X4 K ;
 +Num+Sg+Gen+Use/NG:e»X4%- # ; !guovtte- ja njealje- ja guđajagat
 +Num+Sg+Gen:e»X4# NUMERALCOMPOUNDS ;            ! guovttegielat 
 +Num+Sg+Loc:i%>X4s K ;
 +Num+Sg+Loc+Use/Sub:i%>X4n K ; ! !SOUTH
 +Num+Sg+Ill:á%>j K ;
 +Num+Sg+Com:i%>X5jn K ;
 +Num+Ess:i%>n K ;
 +Num+Pl+Nom:i%>X4t K ;
 +Num+Pl+Acc:i%>X5jd K ;
 +Num+Pl+Gen:i%>X5jd K ;
 +Num+Pl+Ill:i%>X5jde K ;
 +Num+Pl+Loc:i%>X5jn K ;
 +Num+Pl+Com:i%>X5jgujn K ;

LEXICON GUOKTENUPPELOHKAI
 +Num+Sg+Nom:e%>#nuppe#lohká%>j K ;
 +Num+Sg+Acc:e%>#nuppe#lohká%>j K ;
 +Num+Sg+Gen:e%>X4#nuppe#logi%> K ;
 +Num+Sg+Gen:e%>X4#nuppe#logi»# NUMERALCOMPOUNDS ;     ! golmmagielat
 +Num+Sg+Attr:e%>X4#nuppe#lot»# NUMERALCOMPOUNDS ; ! golmmagielat
 +Num+Sg+Attr:e%>X4#nuppe#lot%> K ;
 +Num+Sg+Attr:i%>X5jn#nuppe#lot%> K ;
 +Num+Sg+Attr:e%>#nuppe#lot%> K ;
 +Num+Sg+Attr:i%>n#nuppe#lot%> K ;
 +Num+Sg+Attr:e%>X4#nuppe#lot%> K ;
 +Num+Sg+Attr:i%>X5jn#nuppe#lot%> K ;
 +Num+Sg+Attr:e%>#nuppe#lot%> K ;
 +Num+Sg+Attr:i%>n#nuppe#lot%> K ;
 +Num+Sg+Loc:e%>X4#nuppe#logi%>s K ;
 +Num+Sg+Loc+Use/Sub:e%>X4#nuppe#logi%>n K ; ! !SOUTH
 +Num+Sg+Ill:e%>X4#nuppe#lohká%>j K ;
 +Num+Sg+Com:i%>X5jn#nuppe#logi%>jn K ;
 +Num+Ess:e%>#nuppe#lohki%>n K ;
 +Num+Ess:e%>#nuppe#logi%>n K ;
 +Num+Pl+Nom:e%>#nuppe#logi%>t K ;
 +Num+Pl+Acc:e%>#nuppe#logi%>X5jd K ;
 +Num+Pl+Gen:e%>#nuppe#logi%>X5jd K ;
 +Num+Pl+Ill:e%>#nuppe#logi%>jde K ;
 +Num+Pl+Loc:i%>X5jn#nuppe#logi%>jn K ;
 +Num+Pl+Com:e%>#nuppe#logi%>jgujn K ;
 +Num+Pl+Loc:e%>#nuppe#logi%>jn K ; !Nickel 91 from here downwards
 +Num+Pl+Attr:i%>X4t#nuppe#lot%> K ;
 +Num+Pl+Attr:i%>X5jd#nuppe#lot%> K ;
 +Num+Pl+Attr:i%>X5jn#nuppe#lot%> K ;
 +Num+Pl+Nom:i%>X4t#nuppe#logi%>t K ;
 +Num+Pl+Acc:i%>X5jd#nuppe#logi%>X5jd K ;
 +Num+Pl+Gen+Use/Sub:i%>X5jd#nuppe#logi%>X5jd K ; ! because of speller
 +Num+Pl+Ill+Use/Sub:i%>X5jd#nuppe#logi%>X5jd K ; ! because of speller
 +Num+Pl+Com+Use/Sub:i%>X5jd#nuppe#logi%>X5jd K ; ! because of speller
 +Num+Ess:i%>X4t#nuppe#logi%>n K ;

LEXICON GUOKTEGOALMMATLOHKAI
 +Num+Sg+Nom:e%>#goalmmát#lohká%>j K ;
 +Num+Ess:e%>#goalmmát#lohki%>n K ;
 +Num+Ess:e%>#goalmmát#logi%>n K ;
 +Num+Sg+Acc:e%>#goalmmát#lohká%>j K ;
 +Num+Sg+Gen:e%>X4#goalmmát#logi%> K ;
 +Num+Sg+Gen:e%>X4#goalmmát#logi»# NUMERALCOMPOUNDS ;            ! golmmagielat
 +Num+Sg+Attr:e%>X4#goalmmát#lot»# NUMERALCOMPOUNDS ;            ! golmmagielat
 +Num+Sg+Attr:e%>X4#goalmmát#lot%> K ;
 +Num+Sg+Attr:e%>#goalmmát#lot%> K ;
 +Num+Sg+Attr:i%>X5jn#goalmmát#lot%> K ;
 +Num+Sg+Attr:i%>n#goalmmát#lot%> K ;
 +Num+Sg+Attr:e%>X4#goalmmát#lot%> K ;
 +Num+Sg+Attr:e%>#goalmmát#lot%> K ;
 +Num+Sg+Attr:i%>X5jn#goalmmát#lot%> K ;
 +Num+Sg+Attr:i%>n#goalmmát#lot%> K ;
 +Num+Sg+Loc:e%>X4#goalmmát#logi%>s K ;
 +Num+Sg+Loc+Use/Sub:e%>X4#goalmmát#logi%>n K ; ! !SOUTH
 +Num+Pl+Nom:e%>#goalmmát#logi%>t K ;
 +Num+Sg+Ill:e%>X4#goalmmát#lohká%>j K ;
 +Num+Sg+Com:i%>X5jn#goalmmát#logi%>jn K ;
 +Num+Pl+Acc:e%>#goalmmát#logi%>X5jd K ;
 +Num+Pl+Gen:e%>#goalmmát#logi%>X5jd K ;
 +Num+Pl+Ill:e%>#goalmmát#logi%>jde K ;
 +Num+Pl+Loc:i%>X5jn#goalmmát#logi%>jn K ;
 +Num+Pl+Com:e%>#goalmmát#logi%>jgujn K ;
 +Num+Pl+Loc:e%>#goalmmát#logi%>jn K ; !Nickel 91 from here downwards
 +Num+Pl+Attr:i%>X4t#goalmmát#lot%> K ;
 +Num+Pl+Attr:i%>X5jd#goalmmát#lot%> K ;
 +Num+Pl+Attr:i%>X5jn#goalmmát#lot%> K ;
 +Num+Pl+Nom:i%>X4t#goalmmát#logi%>t K ;
 +Num+Pl+Acc:i%>X5jd#goalmmát#logi%>X5jd K ;
 +Num+Pl+Gen+Use/Sub:i%>X5jd#goalmmát#logi%>X5jd K ; ! because of speller
 +Num+Pl+Ill+Use/Sub:i%>X5jd#goalmmát#logi%>X5jd K ; ! because of speller
 +Num+Pl+Com+Use/Sub:i%>X5jd#goalmmát#logi%>X5jd K ; ! because of speller
 +Num+Ess:i%>X4t#goalmmát#logi%>n K ;


LEXICON GUOKTENJEALJATLOHKAI
 +Num+Sg+Nom:e%>#njealját#lohká%>j K ;
 +Num+Ess:e%>#njealját#lohki%>n K ;
 +Num+Ess:e%>#njealját#logi%>n K ;
 +Num+Sg+Acc:e%>#njealját#lohká%>j K ;
 +Num+Sg+Gen:e%>X4#njealját#logi%> K ;
 +Num+Sg+Gen:e%>X4#njealját#logi»# NUMERALCOMPOUNDS ;            ! golmmagielat
 +Num+Sg+Attr:e%>X4#njealját#lot»# NUMERALCOMPOUNDS ;            ! golmmagielat
 +Num+Sg+Attr:e%>X4#njealját#lot%> K ;
 +Num+Sg+Attr:e%>#njealját#lot%> K ;
 +Num+Sg+Attr:i%>X5jn#njealját#lot%> K ;
 +Num+Sg+Attr:i%>n#njealját#lot%> K ;
 +Num+Sg+Attr:e%>X4#njealját#lot%> K ;
 +Num+Sg+Attr:e%>#njealját#lot%> K ;
 +Num+Sg+Attr:i%>X5jn#njealját#lot%> K ;
 +Num+Sg+Attr:i%>n#njealját#lot%> K ;
 +Num+Sg+Loc:e%>X4#njealját#logi%>s K ;
 +Num+Sg+Loc+Use/Sub:e%>X4#njealját#logi%>n K ; ! !SOUTH
 +Num+Pl+Nom:e%>#njealját#logi%>t K ;
 +Num+Sg+Ill:e%>X4#njealját#lohká%>j K ;
 +Num+Sg+Com:i%>X5jn#njealját#logi%>jn K ;
 +Num+Pl+Acc:e%>#njealját#logi%>X5jd K ;
 +Num+Pl+Gen:e%>#njealját#logi%>X5jd K ;
 +Num+Pl+Ill:e%>#njealját#logi%>jde K ;
 +Num+Pl+Loc:i%>X5jn#njealját#logi%>jn K ;
 +Num+Pl+Com:e%>#njealját#logi%>jgujn K ;
 +Num+Pl+Loc:e%>#njealját#logi%>jn K ; !Nickel 91 from here downwards
 +Num+Pl+Attr:i%>X4t#njealját#lot%> K ;
 +Num+Pl+Attr:i%>X5jd#njealját#lot%> K ;
 +Num+Pl+Attr:i%>X5jn#njealját#lot%> K ;
 +Num+Pl+Nom:i%>X4t#njealját#logi%>t K ;
 +Num+Pl+Acc:i%>X5jd#njealját#logi%>X5jd K ;
 +Num+Pl+Gen+Use/Sub:i%>X5jd#njealját#logi%>X5jd K ; ! because of speller
 +Num+Pl+Ill+Use/Sub:i%>X5jd#njealját#logi%>X5jd K ; ! because of speller
 +Num+Pl+Com+Use/Sub:i%>X5jd#njealját#logi%>X5jd K ; ! because of speller
 +Num+Ess:i%>X4t#njealját#logi%>n K ;

LEXICON GUOKTEVIDATLOHKAI
 +Num+Sg+Nom:e%>#viđát#lohká%>j K ;
 +Num+Ess:e%>#viđát#lohki%>n K ;
 +Num+Ess:e%>#viđát#logi%>n K ;
 +Num+Sg+Acc:e%>#viđát#lohká%>j K ;
 +Num+Sg+Gen:e%>X4#viđát#logi%> K ;
 +Num+Sg+Gen:e%>X4#viđát#logi»# NUMERALCOMPOUNDS ;            ! golmmagielat
 +Num+Sg+Attr:e%>X4#viđát#lot»# NUMERALCOMPOUNDS ;            ! golmmagielat
 +Num+Sg+Attr:e%>X4#viđát#lot%> K ;
 +Num+Sg+Attr:e%>#viđát#lot%> K ;
 +Num+Sg+Attr:i%>Xjn#viđát#lot%> K ;
 +Num+Sg+Attr:i%>n#viđát#lot%> K ;
 +Num+Sg+Attr:e%>X4#viđát#lot%> K ;
 +Num+Sg+Attr:e%>#viđát#lot%> K ;
 +Num+Sg+Attr:i%>Xjn#viđát#lot%> K ;
 +Num+Sg+Attr:i%>n#viđát#lot%> K ;
 +Num+Sg+Loc:e%>X4#viđát#logi%>s K ;
 +Num+Sg+Loc+Use/Sub:e%>X4#viđát#logi%>n K ; ! !SOUTH
 +Num+Pl+Nom:e%>#viđát#logi%>t K ;
 +Num+Sg+Ill:e%>X4#viđát#lohká%>j K ;
 +Num+Sg+Com:i%>X5jn#viđát#logi%>jn K ;
 +Num+Pl+Acc:e%>#viđát#logi%>X5jd K ;
 +Num+Pl+Gen:e%>#viđát#logi%>X5jd K ;
 +Num+Pl+Ill:e%>#viđát#logi%>jde K ;
 +Num+Pl+Loc:i%>X5jn#viđát#logi%>jn K ;
 +Num+Pl+Com:e%>#viđát#logi%>jgujn K ;
 +Num+Pl+Loc:e%>#viđát#logi%>jn K ; !Nickel 91 from here downwards
 +Num+Pl+Attr:i%>X4t#viđát#lot%> K ;
 +Num+Pl+Attr:i%>X5jd#viđát#lot%> K ;
 +Num+Pl+Attr:i%>X5jn#viđát#lot%> K ;
 +Num+Pl+Nom:i%>X4t#viđát#logi%>t K ;
 +Num+Pl+Acc:i%>X5jd#viđát#logi%>X5jd K ;
 +Num+Pl+Gen+Use/Sub:i%>X5jd#viđát#logi%>X5jd K ; ! because of speller
 +Num+Pl+Ill+Use/Sub:i%>X5jd#viđát#logi%>X5jd K ; ! because of speller
 +Num+Pl+Com+Use/Sub:i%>X5jd#viđát#logi%>X5jd K ; ! because of speller
 +Num+Ess:i%>X4t#viđát#logi%>n K ;


LEXICON GUOKTEGUDATLOHKAI
 +Num+Sg+Nom:e%>#guđát#lohká%>j K ;
 +Num+Ess:e%>#guđát#lohki%>n K ;
 +Num+Ess:e%>#guđát#logi%>n K ;
 +Num+Sg+Acc:e%>#guđát#lohká%>j K ;
 +Num+Sg+Gen:e%>X4#guđát#logi%> K ;
 +Num+Sg+Gen:e%>X4#guđát#logi»# NUMERALCOMPOUNDS ;            ! golmmagielat
 +Num+Sg+Attr:e%>X4#guđát#lot»# NUMERALCOMPOUNDS ;            ! golmmagielat
 +Num+Sg+Attr:e%>X4#guđát#lot%> K ;
 +Num+Sg+Attr:e%>#guđát#lot%> K ;
 +Num+Sg+Attr:i%>X5jn#guđát#lot%> K ;
 +Num+Sg+Attr:i%>n#guđát#lot%> K ;
 +Num+Sg+Attr:e%>X4#guđát#lot%> K ;
 +Num+Sg+Attr:e%>#guđát#lot%> K ;
 +Num+Sg+Attr:i%>X5jn#guđát#lot%> K ;
 +Num+Sg+Attr:i%>n#guđát#lot%> K ;
 +Num+Sg+Loc:e%>X4#guđát#logi%>s K ;
 +Num+Sg+Loc+Use/Sub:e%>X4#guđát#logi%>n K ; ! !SOUTH
 +Num+Pl+Nom:e%>#guđát#logi%>t K ;
 +Num+Sg+Ill:e%>X4#guđát#lohká%>j K ;
 +Num+Sg+Com:i%>X5jn#guđát#logi%>jn K ;
 +Num+Pl+Acc:e%>#guđát#logi%>X5jd K ;
 +Num+Pl+Gen:e%>#guđát#logi%>X5jd K ;
 +Num+Pl+Ill:e%>#guđát#logi%>jde K ;
 +Num+Pl+Loc:i%>X5jn#guđát#logi%>jn K ;
 +Num+Pl+Com:e%>#guđát#logi%>jgujn K ;
 +Num+Pl+Loc:e%>#guđát#logi%>jn K ; !Nickel 91 from here downwards
 +Num+Pl+Attr:i%>X4t#guđát#lot%> K ;
 +Num+Pl+Attr:i%>X5jd#guđát#lot%> K ;
 +Num+Pl+Attr:i%>X5jn#guđát#lot%> K ;
 +Num+Pl+Nom:i%>X4t#guđát#logi%>t K ;
 +Num+Pl+Acc:i%>X5jd#guđát#logi%>X5jd K ;
 +Num+Pl+Gen+Use/Sub:i%>X5jd#guđát#logi%>X5jd K ; ! because of speller
 +Num+Pl+Ill+Use/Sub:i%>X5jd#guđát#logi%>X5jd K ; ! because of speller
 +Num+Pl+Com+Use/Sub:i%>X5jd#guđát#logi%>X5jd K ; ! because of speller
 +Num+Ess:i%>X4t#guđát#logi%>n K ;

LEXICON GUOKTECIHCCETLOHKAI
 +Num+Sg+Nom:e%>#čihččet#lohká%>j K ;
 +Num+Ess:e%>#čihččet#lohki%>n K ;
 +Num+Ess:e%>#čihččet#logi%>n K ;
 +Num+Sg+Acc:e%>#čihččet#lohká%>j K ;
 +Num+Sg+Gen:e%>X4#čihččet#logi%> K ;
 +Num+Sg+Gen:e%>X4#čihččet#logi»# NUMERALCOMPOUNDS ;            ! golmmagielat
 +Num+Sg+Attr:e%>X4#čihččet#lot»# NUMERALCOMPOUNDS ;            ! golmmagielat
 +Num+Sg+Attr:e%>X4#čihččet#lot%> K ;
 +Num+Sg+Attr:e%>#čihččet#lot%> K ;
 +Num+Sg+Attr:i%>X5jn#čihččet#lot%> K ;
 +Num+Sg+Attr:i%>n#čihččet#lot%> K ;
 +Num+Sg+Attr:e%>X4#čihččet#lot%> K ;
 +Num+Sg+Attr:e%>#čihččet#lot%> K ;
 +Num+Sg+Attr:i%>X5jn#čihččet#lot%> K ;
 +Num+Sg+Attr:i%>n#čihččet#lot%> K ;
 +Num+Sg+Loc:e%>X4#čihččet#logi%>s K ;
 +Num+Sg+Loc+Use/Sub:e%>X4#čihččet#logi%>n K ; ! !SOUTH
 +Num+Pl+Nom:e%>#čihččet#logi%>t K ;
 +Num+Sg+Ill:e%>X4#čihččet#lohká%>j K ;
 +Num+Sg+Com:i%>X5jn#čihččet#logi%>jn K ;
 +Num+Pl+Acc:e%>#čihččet#logi%>X5jd K ;
 +Num+Pl+Gen:e%>#čihččet#logi%>X5jd K ;
 +Num+Pl+Ill:e%>#čihččet#logi%>jde K ;
 +Num+Pl+Loc:i%>X5jn#čihččet#logi%>jn K ;
 +Num+Pl+Com:e%>#čihččet#logi%>jgujn K ;
 +Num+Pl+Loc:e%>#čihččet#logi%>jn K ; !Nickel 91 from here downwards
 +Num+Pl+Attr:i%>X4t#čihččet#lot%> K ;
 +Num+Pl+Attr:i%>X5jd#čihččet#lot%> K ;
 +Num+Pl+Attr:i%>X5jn#čihččet#lot%> K ;
 +Num+Pl+Nom:i%>X4t#čihččet#logi%>t K ;
 +Num+Pl+Acc:i%>X5jd#čihččet#logi%>X5jd K ;
 +Num+Pl+Gen+Use/Sub:i%>X5jd#čihččet#logi%>X5jd K ; ! because of speller
 +Num+Pl+Ill+Use/Sub:i%>X5jd#čihččet#logi%>X5jd K ; ! because of speller
 +Num+Pl+Com+Use/Sub:i%>X5jd#čihččet#logi%>X5jd K ; ! because of speller
 +Num+Ess:i%>X4t#čihččet#logi%>n K ;
 

LEXICON GUOKTEGAVCCATLOHKAI
 +Num+Sg+Nom:e%>#gávccát#lohká%>j K ;
 +Num+Ess:e%>#gávccát#lohki%>n K ;
 +Num+Ess:e%>#gávccát#logi%>n K ;
 +Num+Sg+Acc:e%>#gávccát#lohká%>j K ;
 +Num+Sg+Gen:e%>X4#gávccát#logi%> K ;
 +Num+Sg+Gen:e%>X4#gávccát#logi»# NUMERALCOMPOUNDS ;            ! golmmagielat
 +Num+Sg+Attr:e%>X4#gávccát#lot»# NUMERALCOMPOUNDS ;            ! golmmagielat
 +Num+Sg+Attr:e%>X4#gávccát#lot%> K ;
 +Num+Sg+Attr:e%>X4#gávccát#lot%> K ;
 +Num+Sg+Attr:i%>n#gávccát#lot%> K ;
 +Num+Sg+Attr:i%>X5jn#gávccát#lot%> K ;
 +Num+Sg+Attr:e%>X4#gávccát#lot%> K ;
 +Num+Sg+Attr:e%>X4#gávccát#lot%> K ;
 +Num+Sg+Attr:i%>n#gávccát#lot%> K ;
 +Num+Sg+Attr:i%>X5jn#gávccát#lot%> K ;
 +Num+Sg+Loc:e%>X4#gávccát#logi%>s K ;
 +Num+Sg+Loc+Use/Sub:e%>X4#gávccát#logi%>n K ; ! !SOUTH
 +Num+Pl+Nom:e%>#gávccát#logi%>t K ;
 +Num+Sg+Ill:e%>X4#gávccát#lohká%>j K ;
 +Num+Sg+Com:i%>X5jn#gávccát#logi%>jn K ;
 +Num+Pl+Acc:e%>#gávccát#logi%>X5jd K ;
 +Num+Pl+Gen:e%>#gávccát#logi%>X5jd K ;
 +Num+Pl+Ill:e%>#gávccát#logi%>jde K ;
 +Num+Pl+Loc:i%>X5jn#gávccát#logi%>jn K ;
 +Num+Pl+Com:e%>#gávccát#logi%>jgujn K ;
 +Num+Pl+Loc:e%>#gávccát#logi%>jn K ; !Nickel 91 from here downwards
 +Num+Pl+Attr:i%>X4t#gávccát#lot%> K ;
 +Num+Pl+Attr:i%>X5jd#gávccát#lot%> K ;
 +Num+Pl+Attr:i%>X5jn#gávccát#lot%> K ;
 +Num+Pl+Nom:i%>X4t#gávccát#logi%>t K ;
 +Num+Pl+Acc:i%>X5jd#gávccát#logi%>X5jd K ;
 +Num+Pl+Gen+Use/Sub:i%>X5jd#gávccát#logi%>X5jd K ; ! because of speller
 +Num+Pl+Ill+Use/Sub:i%>X5jd#gávccát#logi%>X5jd K ; ! because of speller
 +Num+Pl+Com+Use/Sub:i%>X5jd#gávccát#logi%>X5jd K ; ! because of speller
 +Num+Ess:i%>X4t#gávccát#logi%>n K ;
 

LEXICON GUOKTEOVCCATLOHKAI
 +Num+Sg+Nom:e%>#ovccát#lohká%>j K ;
 +Num+Ess:e%>#ovccát#lohki%>n K ;
 +Num+Ess:e%>#ovccát#logi%>n K ;
 +Num+Sg+Acc:e%>#ovccát#lohká%>j K ;
 +Num+Sg+Gen:e%>X4#ovccát#logi%> K ;
 +Num+Sg+Gen:e%>X4#ovccát#logi»# NUMERALCOMPOUNDS ;            ! golmmagielat
 +Num+Sg+Attr:e%>X4#ovccát#lot»# NUMERALCOMPOUNDS ;            ! golmmagielat
 +Num+Sg+Attr:e%>X4#ovccát#lot%> K ;
 +Num+Sg+Attr:e%>#ovccát#lot%> K ;
 +Num+Sg+Attr:i%>X5jn#ovccát#lot%> K ;
 +Num+Sg+Attr:i%>n#ovccát#lot%> K ;
 +Num+Sg+Attr:e%>X4#ovccát#lot%> K ;
 +Num+Sg+Attr:e%>#ovccát#lot%> K ;
 +Num+Sg+Attr:i%>X5jn#ovccát#lot%> K ;
 +Num+Sg+Attr:i%>n#ovccát#lot%> K ;
 +Num+Sg+Loc:e%>X4#ovccát#logi%>s K ;
 +Num+Sg+Loc+Use/Sub:e%>X4#ovccát#logi%>n K ; ! !SOUTH
 +Num+Pl+Nom:e%>#ovccát#logi%>t K ;
 +Num+Sg+Ill:e%>X4#ovccát#lohká%>j K ;
 +Num+Sg+Com:i%>X5jn#ovccát#logi%>jn K ;
 +Num+Pl+Acc:e%>#ovccát#logi%>X5jd K ;
 +Num+Pl+Gen:e%>#ovccát#logi%>X5jd K ;
 +Num+Pl+Ill:e%>#ovccát#logi%>jde K ;
 +Num+Pl+Loc:i%>X5jn#ovccát#logi%>jn K ;
 +Num+Pl+Com:e%>#ovccát#logi%>jgujn K ;
 +Num+Pl+Loc:e%>#ovccát#logi%>jn K ; !Nickel 91 from here downwards
 +Num+Pl+Attr:i%>X4t#ovccát#lot%> K ;
 +Num+Pl+Attr:i%>X5jd#ovccát#lot%> K ;
 +Num+Pl+Attr:i%>X5jn#ovccát#lot%> K ;
 +Num+Pl+Nom:i%>X4t#ovccát#logi%>t K ;
 +Num+Pl+Acc:i%>X5jd#ovccát#logi%>X5jd K ;
 +Num+Pl+Gen+Use/Sub:i%>X5jd#ovccát#logi%>X5jd K ; ! because of speller
 +Num+Pl+Ill+Use/Sub:i%>X5jd#ovccát#logi%>X5jd K ; ! because of speller
 +Num+Pl+Com+Use/Sub:i%>X5jd#ovccát#logi%>X5jd K ; ! because of speller
 +Num+Ess:i%>X4t#ovccát#logi%>n K ;

LEXICON GUOKTELOGATLOHKAI
 +Num+Sg+Nom:e%>#logát#lohká%>j K ;
 +Num+Ess:e%>#logát#lohki%>n K ;
 +Num+Ess:e%>#logát#logi%>n K ;
 +Num+Sg+Acc:e%>#logát#lohká%>j K ;
 +Num+Sg+Gen:e%>X4#logát#logi%> K ;
 +Num+Sg+Gen:e%>X4#logát#logi»# NUMERALCOMPOUNDS ;            ! golmmagielat
 +Num+Sg+Attr:e%>X4#logát#lot»# NUMERALCOMPOUNDS ;            ! golmmagielat
 +Num+Sg+Attr:e%>X4#logát#lot%> K ;
 +Num+Sg+Attr:e%>#logát#lot%> K ;
 +Num+Sg+Attr:i%>X5jn#logát#lot%> K ;
 +Num+Sg+Attr:i%>n#logát#lot%> K ;
 +Num+Sg+Attr:e%>X4#logát#lot%> K ;
 +Num+Sg+Attr:e%>#logát#lot%> K ;
 +Num+Sg+Attr:i%>X5jn#logát#lot%> K ;
 +Num+Sg+Attr:i%>n#logát#lot%> K ;
 +Num+Sg+Loc:e%>X4#logát#logi%>s K ;
 +Num+Sg+Loc+Use/Sub:e%>X4#logát#logi%>n K ; ! !SOUTH
 +Num+Pl+Nom:e%>#logát#logi%>t K ;
 +Num+Sg+Ill:e%>X4#logát#lohká%>j K ;
 +Num+Sg+Com:i%>X5jn#logát#logi%>jn K ;
 +Num+Pl+Acc:e%>#logát#logi%>X5jd K ;
 +Num+Pl+Gen:e%>#logát#logi%>X5jd K ;
 +Num+Pl+Ill:e%>#logát#logi%>jde K ;
 +Num+Pl+Loc:i%>X5jn#logát#logi%>jn K ;
 +Num+Pl+Com:e%>#logát#logi%>jgujn K ;
 +Num+Pl+Loc:e%>#logát#logi%>jn K ; !Nickel 91 from here downwards
 +Num+Pl+Attr:i%>X4t#logát#lot%> K ;
 +Num+Pl+Attr:i%>X5jd#logát#lot%> K ;
 +Num+Pl+Attr:i%>X5jn#logát#lot%> K ;
 +Num+Pl+Nom:i%>X4t#logát#logi%>t K ;
 +Num+Pl+Acc:i%>X5jd#logát#logi%>X5jd K ;
 +Num+Pl+Gen+Use/Sub:i%>X5jd#logát#logi%>X5jd K ; ! because of speller
 +Num+Pl+Ill+Use/Sub:i%>X5jd#logát#logi%>X5jd K ; ! because of speller
 +Num+Pl+Com+Use/Sub:i%>X5jd#logát#logi%>X5jd K ; ! because of speller
 +Num+Ess:i%>X4t#logát#logi%>n K ;


LEXICON GUOKTELOGI
 +Num+Sg+Nom:e%>#lohki%> K ;
 +Num+Sg+Nom:e%>#logi%> K ;
 +Num+Ess:i%>n#lohki%>n K ;
 +Num+Ess:i%>n#logi%>n K ;
 +Num+Sg+Acc:e%>#logi%> K ;
 +Num+Sg+Gen:e%>X4#logi%> K ;
 +Num+Sg+Gen:e%>X4#logi»# NUMERALCOMPOUNDS ;            ! golmmagielat
 +Num+Sg+Attr:e%>X4#lot»# NUMERALCOMPOUNDS ;            ! golmmagielat
 +Num+Sg+Attr:e%>#lot%> K ;
 +Num+Sg+Attr:e%>X4#lot%> K ;
 +Num+Sg+Attr:i%>X5jn#lot%> K ;
 +Num+Sg+Attr:i%>n#lot%> K ;
 +Num+Sg+Attr:e%>#lot%> K ;
 +Num+Sg+Attr:e%>X4#lot%> K ;
 +Num+Sg+Attr:i%>X5jn#lot%> K ;
 +Num+Sg+Attr:i%>n#lot%> K ;
 +Num+Sg+Loc:e%>X4#logi%>s K ;
 +Num+Sg+Loc+Use/Sub:e%>X4#logi%>n K ; ! !SOUTH
 +Num+Pl+Nom:i%>X4t#logi%>t K ;
 +Num+Sg+Ill:e%>X4#lohká%>j K ;
 +Num+Sg+Com:i%>X5jn#logi%>jn K ;
 +Num+Pl+Acc:i%>X5jd9#logi%>X5jd K ;
 +Num+Pl+Gen:i%>X5jd9#logi%>X5jd K ;
 +Num+Pl+Ill:i%>X5jde#logi%>jde K ;
 +Num+Pl+Loc:i%>X5jn#logi%>jn K ;
 +Num+Pl+Com:i%>X5jd9#logi%>jgujn K ;
 +Num+Pl+Com:i%>X5jgujn#logi%>jgujn K ;
 +Num+Sg+Attr:i%>X4t#lot%> K ; !Nickel 91 from here downwards
 +Num+Sg+Attr:i%>X5jd#lot%> K ;
 +Num+Sg+Attr:i%>X4t#lot%> K ; !Nickel 91 from here downwards
 +Num+Sg+Attr:i%>X5jd#lot%> K ;
 +Num+Pl+Nom:e%>#logi%>t K ;
 +Num+Pl+Acc:e%>#logi%>X5jd K ;
 +Num+Pl+Gen+Use/Sub:e%>#logi%>X5jd K ; ! because of speller
 +Num+Pl+Ill+Use/Sub:e%>#logi%>X5jd K ; ! because of speller
 +Num+Pl+Com+Use/Sub:e%>#logi%>X5jd K ; ! because of speller
 +Num+Pl+Loc:e%>#logi%>jn K ;
 +Num+Ess:e%>#lohki%>n K ;
 +Num+Pl+Nom:i%>X4t#logi%>t K ;
 +Num+Pl+Acc:i%>X5jd#logi%>X5jd K ;
 +Num+Pl+Gen+Use/Sub:i%>X5jd#logi%>X5jd K ; ! because of speller
 +Num+Pl+Ill+Use/Sub:i%>X5jd#logi%>X5jd K ; ! because of speller
 +Num+Pl+Com+Use/Sub:i%>X5jd#logi%>X5jd K ; ! because of speller
 +Num+Pl+Loc:i%>X5jn#logi%>jn K ;
 +Num+Ess:i%>X4t#logi%>n K ;


LEXICON GOLBMALOGIOKTA
okta+Num+Sg+Nom:%>#logi#okta%> K ;
okta+Num+Ess:%>#logi#okta%>n K ;
okta+Num+Sg+Acc:%>#logi#ovtta%> K ;
okta+Num+Sg+Gen:%>#logi#ovtta%> K ;
okta+Num+Sg+Gen:%>#logi#ovtta»# NUMERALCOMPOUNDS ;
okta+Num+Sg+Loc:%>#logi#ovtta%>s K ;
okta+Num+Sg+Loc+Use/Sub:%>#logi#ovtta%>n K ;     ! !SOUTH
okta+Num+Sg+Ill:%>#logi#okti%>j K ;
okta+Num+Sg+Com:%>X5jn#logijn#ovtta%>jn K ;
okta+Num+Pl+Nom:%>#logi#ovtta%>t K ;
okta+Num+Pl+Acc:%>#logi#ok'ta%>X5jd K ;
okta+Num+Pl+Gen:%>#logi#ok'ta%>X5jd K ;
okta+Num+Pl+Ill:%>#logi#ovtta%>ide K ;
okta+Num+Pl+Loc:%>X5jn#logijn#ovtta%>jn K ;
okta+Num+Pl+Com:%>#logi#ovtta%>jguin K ;

LEXICON GAVCCILOGIOKTA
okta+Num+Sg+Nom:%>X4#logi#okta%> K ;
okta+Num+Ess:%>#logi#okta%>n K ;
okta+Num+Sg+Acc:%>#logi#ovtta%> K ;
okta+Num+Sg+Gen:%>#logi#ovtta%> K ;
okta+Num+Sg+Gen:%>#logi#ovtta»# NUMERALCOMPOUNDS ;
okta+Num+Sg+Loc:%>#logi#ovtta%>s K ;
 okta+Num+Sg+Loc+Use/Sub:%>#logi#ovtta%>n K ;     ! !SOUTH
okta+Num+Sg+Ill:%>#logi#okti%>j K ;
okta+Num+Sg+Com:%>X5jn#logijn#ovtta%>jn K ;
okta+Num+Pl+Nom:%>#logi#ovtta%>t K ;
okta+Num+Pl+Acc:%>#logi#ok'ta%>X5jd K ;
okta+Num+Pl+Gen:%>#logi#ok'ta%>X5jd K ;
okta+Num+Pl+Ill:%>#logi#ovtta%>ide K ;
okta+Num+Pl+Loc:%>X5jn#logijn#ovtta%>jn K ;
okta+Num+Pl+Com:%>#logi#ovtta%>jguin K ;


LEXICON GUOKTELOGIOKTA
okta+Num+Sg+Nom:e%>#logi#okta%> K ;
okta+Num+Ess:e%>#logi#okta%>n K ;
okta+Num+Sg+Acc:e%>#logi#ovtta%> K ;
okta+Num+Sg+Gen:e%>#logi#ovtta%> K ;
okta+Num+Sg+Gen:e%>#logi#ovtta»# NUMERALCOMPOUNDS ;
okta+Num+Sg+Loc:e%>#logi#ovtta%>s K ;
 okta+Num+Sg+Loc+Use/Sub:e%>#logi#ovtta%>n K ;     ! !SOUTH
okta+Num+Sg+Ill:e%>#logi#okti%>j K ;
okta+Num+Sg+Com:i%>X5jn#logijn#ovtta%>jn K ;
okta+Num+Pl+Nom:e%>#logi#ovtta%>t K ;
okta+Num+Pl+Acc:e%>#logi#ok'ta%>X5jd K ;
okta+Num+Pl+Gen:e%>#logi#ok'ta%>X5jd K ;
okta+Num+Pl+Ill:e%>#logi#ovtta%>ide K ;
okta+Num+Pl+Loc:i%>X5jn#logijn#ovtta%>jn K ;
okta+Num+Pl+Com:e%>#logi#ovtta%>jguin K ;

LEXICON VIHTTALOGIOKTA
okta+Num+Sg+Nom:ihtta%>#logi#okta%> K ;
okta+Num+Ess:htta%>#logi#okta%>n K ;
okta+Num+Sg+Acc:htta%>#logi#ovtta%> K ;
okta+Num+Sg+Gen:htta%>#logi#ovtta%> K ;
okta+Num+Sg+Gen:htta%>#logi#ovtta»# NUMERALCOMPOUNDS ;
okta+Num+Sg+Loc:htta%>#logi#ovtta%>s K ;
 okta+Num+Sg+Loc+Use/Sub:htta%>#logi#ovtta%>n K ;     ! !SOUTH
okta+Num+Sg+Ill:htta%>#logi#okti%>j K ;
okta+Num+Sg+Com:đa%>jn#logijn#ovtta%>jn K ;
okta+Num+Pl+Nom:htta%>#logi#ovtta%>t K ;
okta+Num+Pl+Acc:htta%>#logi#ok'ta%>X5jd K ;
okta+Num+Pl+Gen:htta%>#logi#ok'ta%>X5jd K ;
okta+Num+Pl+Ill:htta%>#logi#ovtta%>ide K ;
okta+Num+Pl+Loc:đa%>jn#logijn#ovtta%>jn K ;
okta+Num+Pl+Com:htta%>#logi#ovtta%>jguin K ;

LEXICON GOLBMALOGIGUOKTE
guokte+Num+Sg+Nom:%>#logi#guokte%> K ;
guokte+Num+Ess:%>#logi#guokti%>n K ;
guokte+Num+Sg+Acc:%>#logi#guokte%> K ;
guokte+Num+Sg+Gen:%>#logi#guovtti%> K ;
guokte+Num+Sg+Gen:%>#logi#guovtte»# NUMERALCOMPOUNDS ;
guokte+Num+Sg+Loc:%>#logi#guovtti%>s K ;
 guokte+Num+Sg+Loc+Use/Sub:%>#logi#guovtti%>n K ;     ! !SOUTH
guokte+Num+Sg+Ill:%>#logi#guoktá%>j K ;
guokte+Num+Sg+Com:%>X5jn#logijn#guvtti%>jn K ;
guokte+Num+Pl+Nom:%>#logi#guovtti%>t K ;
guokte+Num+Pl+Acc:%>#logi#guok'te%>X5jd K ;
guokte+Num+Pl+Gen:%>#logi#guok'te%>X5jd K ;
guokte+Num+Pl+Ill:%>#logi#guvtti%>jde K ;
guokte+Num+Pl+Loc:%>X5jn#logijn#guvtti%>jn K ;
guokte+Num+Pl+Com:%>#logi#guvtti%>jguin K ;

LEXICON GAVCCILOGIGUOKTE
guokte+Num+Sg+Nom:%>X4#logi#guokte%> K ;
guokte+Num+Ess:%>#logi#guokti%>n K ;
guokte+Num+Sg+Acc:%>#logi#guokte%> K ;
guokte+Num+Sg+Gen:%>#logi#guovtti%> K ;
guokte+Num+Sg+Gen:%>#logi#guovtte»# NUMERALCOMPOUNDS ;
guokte+Num+Sg+Loc:%>#logi#guovtti%>s K ;
 guokte+Num+Sg+Loc+Use/Sub:%>#logi#guovtti%>n K ;     ! !SOUTH
guokte+Num+Sg+Ill:%>#logi#guoktá%>j K ;
guokte+Num+Sg+Com:%>X5jn#logijn#guvtti%>jn K ;
guokte+Num+Pl+Nom:%>#logi#guovtti%>t K ;
guokte+Num+Pl+Acc:%>#logi#guok'te%>X5jd K ;
guokte+Num+Pl+Gen:%>#logi#guok'te%>X5jd K ;
guokte+Num+Pl+Ill:%>#logi#guvtti%>jde K ;
guokte+Num+Pl+Loc:%>X5jn#logijn#guvtti%>jn K ;
guokte+Num+Pl+Com:%>#logi#guvtti%>jguin K ;


LEXICON GUOKTELOGIGUOKTE
guokte+Num+Sg+Nom:e%>#logi#guokte%> K ;
guokte+Num+Ess:e%>#logi#guokti%>n K ;
guokte+Num+Sg+Acc:e%>#logi#guokte%> K ;
guokte+Num+Sg+Gen:e%>#logi#guovtti%> K ;
guokte+Num+Sg+Gen:e%>#logi#guovtte»# NUMERALCOMPOUNDS ;
guokte+Num+Sg+Loc:e%>#logi#guovtti%>s K ;
 guokte+Num+Sg+Loc+Use/Sub:e%>#logi#guovtti%>n K ;     ! !SOUTH
guokte+Num+Sg+Ill:e%>#logi#guoktá%>j K ;
guokte+Num+Sg+Com:i%>X5jn#logijn#guvtti%>jn K ;
guokte+Num+Pl+Nom:e%>#logi#guovtti%>t K ;
guokte+Num+Pl+Acc:e%>#logi#guok'te%>X5jd K ;
guokte+Num+Pl+Gen:e%>#logi#guok'te%>X5jd K ;
guokte+Num+Pl+Ill:e%>#logi#guvtti%>jde K ;
guokte+Num+Pl+Loc:i%>X5jn#logijn#guvtti%>jn K ;
guokte+Num+Pl+Com:e%>#logi#guvtti%>jguin K ;

LEXICON VIHTTALOGIGUOKTE
guokte+Num+Sg+Nom:ihtta%>#logi#guokte%> K ;
guokte+Num+Ess:htta%>#logi#guokti%>n K ;
guokte+Num+Sg+Acc:htta%>#logi#guokte%> K ;
guokte+Num+Sg+Gen:htta%>#logi#guovtti%> K ;
guokte+Num+Sg+Gen:htta%>#logi#guovtte»# NUMERALCOMPOUNDS ;
guokte+Num+Sg+Loc:htta%>#logi#guovtti%>s K ;
 guokte+Num+Sg+Loc+Use/Sub:htta%>#logi#guovtti%>n K ;     ! !SOUTH
guokte+Num+Sg+Ill:htta%>#logi#guoktá%>j K ;
guokte+Num+Sg+Com:đa%>jn#logijn#guvtti%>jn K ;
guokte+Num+Pl+Nom:htta%>#logi#guovtti%>t K ;
guokte+Num+Pl+Acc:htta%>#logi#guok'te%>X5jd K ;
guokte+Num+Pl+Gen:htta%>#logi#guok'te%>X5jd K ;
guokte+Num+Pl+Ill:htta%>#logi#guvtti%>jde K ;
guokte+Num+Pl+Loc:đa%>jn#logijn#guvtti%>jn K ;
guokte+Num+Pl+Com:htta%>#logi#guvtti%>jguin K ;

LEXICON GOLBMALOGIGOLBMA
golbma+Num+Sg+Nom:%>#logi#golbma%> K ;
golbma+Num+Ess:%>#logi#golbma%>n K ;
golbma+Num+Sg+Acc:%>#logi#golbma%> K ;
golbma+Num+Sg+Gen:%>#logi#golmma%> K ;
golbma+Num+Sg+Gen:%>#logi#golmma»# NUMERALCOMPOUNDS ;
golbma+Num+Sg+Loc:%>#logi#golmma%>s K ;
 golbma+Num+Sg+Loc+Use/Sub:%>#logi#golmma%>n K ;     ! !SOUTH
golbma+Num+Sg+Ill:%>#logi#golbmi%>j K ;
golbma+Num+Sg+Com:%>X5jn#logijn#golmma%>jn K ;
golbma+Num+Pl+Nom:%>#logi#golmma%>t K ;
golbma+Num+Pl+Acc:%>#logi#golbma%>X5jd K ;
golbma+Num+Pl+Gen:%>#logi#golbma%>X5jd K ;
golbma+Num+Pl+Ill:%>#logi#golmma%>jde K ;
golbma+Num+Pl+Loc:%>X5jn#logijn#golmma%>jn K ;
golbma+Num+Pl+Com:%>#logi#golmma%>jguin K ;

LEXICON GAVCCILOGIGOLBMA
golbma+Num+Sg+Nom:%>X4#logi#golbma%> K ;
golbma+Num+Ess:%>#logi#golbma%>n K ;
golbma+Num+Sg+Acc:%>#logi#golbma%> K ;
golbma+Num+Sg+Gen:%>#logi#golmma%> K ;
golbma+Num+Sg+Gen:%>#logi#golmma»# NUMERALCOMPOUNDS ;
golbma+Num+Sg+Loc:%>#logi#golmma%>s K ;
 golbma+Num+Sg+Loc+Use/Sub:%>#logi#golmma%>n K ;     ! !SOUTH
golbma+Num+Sg+Ill:%>#logi#golbmi%>j K ;
golbma+Num+Sg+Com:%>X5jn#logijn#golmma%>jn K ;
golbma+Num+Pl+Nom:%>#logi#golmma%>t K ;
golbma+Num+Pl+Acc:%>#logi#golbma%>X5jd K ;
golbma+Num+Pl+Gen:%>#logi#golbma%>X5jd K ;
golbma+Num+Pl+Ill:%>#logi#golmma%>jde K ;
golbma+Num+Pl+Loc:%>X5jn#logijn#golmma%>jn K ;
golbma+Num+Pl+Com:%>#logi#golmma%>jguin K ;


LEXICON GUOKTELOGIGOLBMA
golbma+Num+Sg+Nom:e%>#logi#golbma%> K ;
golbma+Num+Ess:e%>#logi#golbma%>n K ;
golbma+Num+Sg+Acc:e%>#logi#golbma%> K ;
golbma+Num+Sg+Gen:e%>#logi#golmma%> K ;
golbma+Num+Sg+Gen:e%>#logi#golmma»# NUMERALCOMPOUNDS ;
golbma+Num+Sg+Loc:e%>#logi#golmma%>s K ;
 golbma+Num+Sg+Loc+Use/Sub:e%>#logi#golmma%>n K ;     ! !SOUTH
golbma+Num+Sg+Ill:e%>#logi#golbmi%>j K ;
golbma+Num+Sg+Com:i%>X5jn#logijn#golmma%>jn K ;
golbma+Num+Pl+Nom:e%>#logi#golmma%>t K ;
golbma+Num+Pl+Acc:e%>#logi#golbma%>X5jd K ;
golbma+Num+Pl+Gen:e%>#logi#golbma%>X5jd K ;
golbma+Num+Pl+Ill:e%>#logi#golmma%>jde K ;
golbma+Num+Pl+Loc:i%>X5jn#logijn#golmma%>jn K ;
golbma+Num+Pl+Com:e%>#logi#guvtti%>jguin K ;

LEXICON VIHTTALOGIGOLBMA
golbma+Num+Sg+Nom:ihtta%>#logi#golbma%> K ;
golbma+Num+Ess:htta%>#logi#golbma%>n K ;
golbma+Num+Sg+Acc:htta%>#logi#golbma%> K ;
golbma+Num+Sg+Gen:htta%>#logi#golmma%> K ;
golbma+Num+Sg+Gen:htta%>#logi#golmma»# NUMERALCOMPOUNDS ;
golbma+Num+Sg+Loc:htta%>#logi#golmma%>s K ;
 golbma+Num+Sg+Loc+Use/Sub:htta%>#logi#golmma%>n K ;     ! !SOUTH
golbma+Num+Sg+Ill:htta%>#logi#golbmi%>j K ;
golbma+Num+Sg+Com:đa%>jn#logijn#golmma%>jn K ;
golbma+Num+Pl+Nom:htta%>#logi#golmma%>t K ;
golbma+Num+Pl+Acc:htta%>#logi#golbma%>X5jd K ;
golbma+Num+Pl+Gen:htta%>#logi#golbma%>X5jd K ;
golbma+Num+Pl+Ill:htta%>#logi#golmma%>jde K ;
golbma+Num+Pl+Loc:đa%>jn#logijn#golmma%>jn K ;
golbma+Num+Pl+Com:htta%>#logi#golmma%>jguin K ;

LEXICON GOLBMALOGINJEALLJE
njeallje+Num+Sg+Nom:%>#logi#njeallje%> K ;
njeallje+Num+Ess:%>#logi#njeallji%>n K ;
njeallje+Num+Sg+Acc:%>#logi#njeallje%> K ;
njeallje+Num+Sg+Gen:%>#logi#njealji%> K ;
njeallje+Num+Sg+Gen:%>#logi#njealje»# NUMERALCOMPOUNDS ;
njeallje+Num+Sg+Loc:%>#logi#njealji%>s K ;
 njeallje+Num+Sg+Loc+Use/Sub:%>#logi#njealji%>n K ;     ! !SOUTH
njeallje+Num+Sg+Ill:%>#logi#njealljá%>j K ;
njeallje+Num+Sg+Com:%>X5jn#logijn#njelji%>jn K ;
njeallje+Num+Pl+Nom:%>#logi#njealji%>t K ;
njeallje+Num+Pl+Acc:%>#logi#njelji%>X5jd K ;
njeallje+Num+Pl+Gen:%>#logi#njelji%>X5jd K ;
njeallje+Num+Pl+Ill:%>#logi#njelji%>jde K ;
njeallje+Num+Pl+Loc:%>X5jn#logijn#njelji%>jn K ;
njeallje+Num+Pl+Com:%>#logi#njelji%>jguin K ;

LEXICON GAVCCILOGINJEALLJE
njeallje+Num+Sg+Nom:%>X4#logi#njeallje%> K ;
njeallje+Num+Ess:%>#logi#njeallji%>n K ;
njeallje+Num+Sg+Acc:%>#logi#njeallje%> K ;
njeallje+Num+Sg+Gen:%>#logi#njealji%> K ;
njeallje+Num+Sg+Gen:%>#logi#njealje»# NUMERALCOMPOUNDS ;
njeallje+Num+Sg+Loc:%>#logi#njealji%>s K ;
 njeallje+Num+Sg+Loc+Use/Sub:%>#logi#njealji%>n K ;     ! !SOUTH
njeallje+Num+Sg+Ill:%>#logi#njealljá%>j K ;
njeallje+Num+Sg+Com:%>X5jn#logijn#njelji%>jn K ;
njeallje+Num+Pl+Nom:%>#logi#njealji%>t K ;
njeallje+Num+Pl+Acc:%>#logi#njelji%>X5jd K ;
njeallje+Num+Pl+Gen:%>#logi#njelji%>X5jd K ;
njeallje+Num+Pl+Ill:%>#logi#njelji%>jde K ;
njeallje+Num+Pl+Loc:%>X5jn#logijn#njelji%>jn K ;
njeallje+Num+Pl+Com:%>#logi#njelji%>jguin K ;


LEXICON GUOKTELOGINJEALLJE
njeallje+Num+Sg+Nom:e%>#logi#njeallje%> K ;
njeallje+Num+Ess:e%>#logi#njeallji%>n K ;
njeallje+Num+Sg+Acc:e%>#logi#njeallje%> K ;
njeallje+Num+Sg+Gen:e%>#logi#njealji%> K ;
njeallje+Num+Sg+Gen:e%>#logi#njealje»# NUMERALCOMPOUNDS ;
njeallje+Num+Sg+Loc:e%>#logi#njealji%>s K ;
 njeallje+Num+Sg+Loc+Use/Sub:e%>#logi#njealji%>n K ;     ! !SOUTH
njeallje+Num+Sg+Ill:e%>#logi#njealljá%>j K ;
njeallje+Num+Sg+Com:i%>X5jn#logijn#njelji%>jn K ;
njeallje+Num+Pl+Nom:e%>#logi#njealji%>t K ;
njeallje+Num+Pl+Acc:e%>#logi#njelji%>X5jd K ;
njeallje+Num+Pl+Gen:e%>#logi#njelji%>X5jd K ;
njeallje+Num+Pl+Ill:e%>#logi#njelji%>jde K ;
njeallje+Num+Pl+Loc:i%>X5jn#logijn#njelji%>jn K ;
njeallje+Num+Pl+Com:e%>#logi#njelji%>guin K ;

LEXICON VIHTTALOGINJEALLJE
njeallje+Num+Sg+Nom:ihtta%>#logi#njeallje%> K ;
njeallje+Num+Ess:htta%>#logi#njeallji%>n K ;
njeallje+Num+Sg+Acc:htta%>#logi#njeallje%> K ;
njeallje+Num+Sg+Gen:htta%>#logi#njealji%> K ;
njeallje+Num+Sg+Gen:htta%>#logi#njealje»# NUMERALCOMPOUNDS ;
njeallje+Num+Sg+Loc:htta%>#logi#njealji%>s K ;
 njeallje+Num+Sg+Loc+Use/Sub:htta%>#logi#njealji%>n K ;     ! !SOUTH
njeallje+Num+Sg+Ill:htta%>#logi#njealljá%>j K ;
njeallje+Num+Sg+Com:đa%>jn#logijn#njelji%>jn K ;
njeallje+Num+Pl+Nom:htta%>#logi#njealji%>t K ;
njeallje+Num+Pl+Acc:htta%>#logi#njelji%>X5jd K ;
njeallje+Num+Pl+Gen:htta%>#logi#njelji%>X5jd K ;
njeallje+Num+Pl+Ill:htta%>#logi#njelji%>jde K ;
njeallje+Num+Pl+Loc:đa%>jn#logijn#njelji%>jn K ;
njeallje+Num+Pl+Com:htta%>#logi#njelji%>jguin K ;

LEXICON GOLBMALOGIVIHTTA
vihtta+Num+Sg+Nom:%>#logi#vihtta%> K ;
vihtta+Num+Ess:%>#logi#vihtta%>n K ;
vihtta+Num+Sg+Acc:%>#logi#vihtta%> K ;
vihtta+Num+Sg+Gen:%>#logi#viđa%>  K ;
vihtta+Num+Sg+Gen:%>#logi#viđa»# NUMERALCOMPOUNDS ;
vihtta+Num+Sg+Loc:%>#logi#viđa%>s K ;
 vihtta+Num+Sg+Loc+Use/Sub:%>#logi#viđa%>n K ;     ! !SOUTH
vihtta+Num+Sg+Ill:%>#logi#vihtti%>j K ;
vihtta+Num+Sg+Com:%>X5jn#logijn#viđa%>jn K ;
vihtta+Num+Pl+Nom:%>#logi#viđa%>t K ;
vihtta+Num+Pl+Acc:%>#logi#viđa%>X5jd K ;
vihtta+Num+Pl+Gen:%>#logi#viđa%>X5jd K ;
vihtta+Num+Pl+Ill:%>#logi#viđa%>jde K ;
vihtta+Num+Pl+Loc:%>X5jn#logijn#viđa%>jn K ;
vihtta+Num+Pl+Com:%>#logi#viđa%>jguin K ;

LEXICON GAVCCILOGIVIHTTA
vihtta+Num+Sg+Nom:%>X4#logi#vihtta%> K ;
vihtta+Num+Ess:%>#logi#vihttan%> K ;
vihtta+Num+Sg+Acc:%>#logi#vihtta%> K ;
vihtta+Num+Sg+Gen:%>#logi#viđa%>  K ;
vihtta+Num+Sg+Gen:%>#logi#viđa»# NUMERALCOMPOUNDS ;
vihtta+Num+Sg+Loc:%>#logi#viđa%>s K ;
 vihtta+Num+Sg+Loc+Use/Sub:%>#logi#viđa%>n K ;     ! !SOUTH
vihtta+Num+Sg+Ill:%>#logi#vihtti%>j K ;
vihtta+Num+Sg+Com:%>X5jn#logijn#viđa%>jn K ;
vihtta+Num+Pl+Nom:%>#logi#viđa%>t K ;
vihtta+Num+Pl+Acc:%>#logi#viđa%>X5jd K ;
vihtta+Num+Pl+Gen:%>#logi#viđa%>X5jd K ;
vihtta+Num+Pl+Ill:%>#logi#viđa%>jde K ;
vihtta+Num+Pl+Loc:%>X5jn#logijn#viđa%>jn K ;
vihtta+Num+Pl+Com:%>#logi#viđa%>jguin K ;


LEXICON GUOKTELOGIVIHTTA
vihtta+Num+Sg+Nom:e%>#logi#vihtta%> K ;
vihtta+Num+Ess:e%>#logi#vihtta%>n K ;
vihtta+Num+Sg+Acc:e%>#logi#vihtta%> K ;
vihtta+Num+Sg+Gen:e%>#logi#viđa%> K ;
vihtta+Num+Sg+Gen:e%>#logi#viđa»# NUMERALCOMPOUNDS ;
vihtta+Num+Sg+Loc:e%>#logi#viđa%>s K ;
 vihtta+Num+Sg+Loc+Use/Sub:e%>#logi#viđa%>n K ;     ! !SOUTH
vihtta+Num+Sg+Ill:e%>#logi#vihtti%>j K ;
vihtta+Num+Sg+Com:i%>X5jn#logijn#viđa%>jn K ;
vihtta+Num+Pl+Nom:e%>#logi#viđa%>t K ;
vihtta+Num+Pl+Acc:e%>#logi#viđa%>X5jd K ;
vihtta+Num+Pl+Gen:e%>#logi#viđa%>X5jd K ;
vihtta+Num+Pl+Ill:e%>#logi#viđa%>jde K ;
vihtta+Num+Pl+Loc:i%>X5jn#logijn#viđa%>jn K ;
vihtta+Num+Pl+Com:e%>#logi#viđa%>guin K ;

LEXICON VIHTTALOGIVIHTTA
vihtta+Num+Sg+Nom:ihtta%>#logi#vihtta%> K ;
vihtta+Num+Ess:htta%>#logi#vihtta%>n K ;
vihtta+Num+Sg+Acc:htta%>#logi#vihtta%> K ;
vihtta+Num+Sg+Gen:htta%>#logi#viđa%> K ;
vihtta+Num+Sg+Gen:htta%>#logi#viđa»# NUMERALCOMPOUNDS ;
vihtta+Num+Sg+Loc:htta%>#logi#viđa%>s K ;
 vihtta+Num+Sg+Loc+Use/Sub:htta%>#logi#viđa%>n K ;     ! !SOUTH
vihtta+Num+Sg+Ill:htta%>#logi#vihtti%>j K ;
vihtta+Num+Sg+Com:đa%>jn#logijn#viđa%>jn K ;
vihtta+Num+Pl+Nom:htta%>#logi#viđa%>t K ;
vihtta+Num+Pl+Acc:htta%>#logi#viđa%>X5jd K ;
vihtta+Num+Pl+Gen:htta%>#logi#viđa%>X5jd K ;
vihtta+Num+Pl+Ill:htta%>#logi#viđa%>jde K ;
vihtta+Num+Pl+Loc:đa%>jn#logijn#viđa%>jn K ;
vihtta+Num+Pl+Com:htta%>#logi#viđa%>jguin K ;

LEXICON GOLBMALOGIGUHTTA
guhtta+Num+Sg+Nom:%>#logi#guhtta%> K ;
guhtta+Num+Ess:%>#logi#guhtta%>n K ;
guhtta+Num+Sg+Acc:%>#logi#guhtta%> K ;
guhtta+Num+Sg+Gen:%>#logi#guđa%>  K ;
guhtta+Num+Sg+Gen:%>#logi#guđa»# NUMERALCOMPOUNDS ;
guhtta+Num+Sg+Loc:%>#logi#guđa%>s K ;
 guhtta+Num+Sg+Loc+Use/Sub:%>#logi#guđa%>n K ;     ! !SOUTH
guhtta+Num+Sg+Ill:%>#logi#guhtti%>j K ;
guhtta+Num+Sg+Com:%>X5jn#logijn#guđa%>jn K ;
guhtta+Num+Pl+Nom:%>#logi#guđa%>t K ;
guhtta+Num+Pl+Acc:%>#logi#guđa%>X5jd K ;
guhtta+Num+Pl+Gen:%>#logi#guđa%>X5jd K ;
guhtta+Num+Pl+Ill:%>#logi#guđa%>jde K ;
guhtta+Num+Pl+Loc:%>X5jn#logijn#guđa%>jn K ;
guhtta+Num+Pl+Com:%>#logi#guđa%>jguin K ;

LEXICON GAVCCILOGIGUHTTA
guhtta+Num+Sg+Nom:%>X4#logi#guhtta%> K ;
guhtta+Num+Ess:%>#logi#guhtta%>n K ;
guhtta+Num+Sg+Acc:%>#logi#guhtta%> K ;
guhtta+Num+Sg+Gen:%>#logi#guđa%>  K ;
guhtta+Num+Sg+Gen:%>#logi#guđa»# NUMERALCOMPOUNDS ;
guhtta+Num+Sg+Loc:%>#logi#guđa%>s K ;
 guhtta+Num+Sg+Loc+Use/Sub:%>#logi#guđa%>n K ;     ! !SOUTH
guhtta+Num+Sg+Ill:%>#logi#guhtti%>j K ;
guhtta+Num+Sg+Com:%>X5jn#logijn#guđa%>jn K ;
guhtta+Num+Pl+Nom:%>#logi#guđa%>t K ;
guhtta+Num+Pl+Acc:%>#logi#guđa%>X5jd K ;
guhtta+Num+Pl+Gen:%>#logi#guđa%>X5jd K ;
guhtta+Num+Pl+Ill:%>#logi#guđa%>jde K ;
guhtta+Num+Pl+Loc:%>X5jn#logijn#guđa%>jn K ;
guhtta+Num+Pl+Com:%>#logi#guđa%>jguin K ;


LEXICON GUOKTELOGIGUHTTA
guhtta+Num+Sg+Nom:e%>#logi#guhtta%> K ;
guhtta+Num+Ess:e%>#logi#guhtta%>n K ;
guhtta+Num+Sg+Acc:e%>#logi#guhtta%> K ;
guhtta+Num+Sg+Gen:e%>#logi#guđa%> K ;
guhtta+Num+Sg+Gen:e%>#logi#guđa»# NUMERALCOMPOUNDS ;
guhtta+Num+Sg+Loc:e%>#logi#guđa%>s K ;
 guhtta+Num+Sg+Loc+Use/Sub:e%>#logi#guđa%>n K ;     ! !SOUTH
guhtta+Num+Sg+Ill:e%>#logi#guhtti%>j K ;
guhtta+Num+Sg+Com:i%>X5jn#logijn#guđa%>jn K ;
guhtta+Num+Pl+Nom:e%>#logi#guđa%>t K ;
guhtta+Num+Pl+Acc:e%>#logi#guđa%>X5jd K ;
guhtta+Num+Pl+Gen:e%>#logi#guđa%>X5jd K ;
guhtta+Num+Pl+Ill:e%>#logi#guđa%>jde K ;
guhtta+Num+Pl+Loc:i%>X5jn#logijn#guđa%>jn K ;
guhtta+Num+Pl+Com:e%>#logi#guđa%>guin K ;

LEXICON VIHTTALOGIGUHTTA
guhtta+Num+Sg+Nom:ihtta%>#logi#guhtta%> K ;
guhtta+Num+Ess:htta%>#logi#guhtta%>n K ;
guhtta+Num+Sg+Acc:htta%>#logi#guhtta%> K ;
guhtta+Num+Sg+Gen:htta%>#logi#guđa%> K ;
guhtta+Num+Sg+Gen:htta%>#logi#guđa»# NUMERALCOMPOUNDS ;
guhtta+Num+Sg+Loc:htta%>#logi#guđa%>s K ;
 guhtta+Num+Sg+Loc+Use/Sub:htta%>#logi#guđa%>n K ;     ! !SOUTH
guhtta+Num+Sg+Ill:htta%>#logi#guhtti%>j K ;
guhtta+Num+Sg+Com:đa%>jn#logijn#guđa%>jn K ;
guhtta+Num+Pl+Nom:htta%>#logi#guđa%>t K ;
guhtta+Num+Pl+Acc:htta%>#logi#guđa%>X5jd K ;
guhtta+Num+Pl+Gen:htta%>#logi#guđa%>X5jd K ;
guhtta+Num+Pl+Ill:htta%>#logi#guđa%>jde K ;
guhtta+Num+Pl+Loc:đa%>jn#logijn#guđa%>jn K ;
guhtta+Num+Pl+Com:htta%>#logi#guđa%>jguin K ;

LEXICON GOLBMALOGICIEZA
čieža+Num+Sg+Nom:%>#logi#čieža%> K ;
čieža+Num+Ess:%>#logi#čieža%>n K ;
čieža+Num+Sg+Acc:%>#logi#čieža%> K ;
čieža+Num+Sg+Gen:%>#logi#čieža%>  K ;
čieža+Num+Sg+Gen:%>#logi#čieža»# NUMERALCOMPOUNDS ;
čieža+Num+Sg+Loc:%>#logi#čieža%>s K ;
 čieža+Num+Sg+Loc+Use/Sub:%>#logi#čieža%>n K ;     ! !SOUTH
čieža+Num+Sg+Ill:%>#logi#čihčči%>j K ;
čieža+Num+Sg+Ill:%>#logi#čihči%>j K ;
čieža+Num+Sg+Ill:%>#logi#čiži%>j K ;
čieža+Num+Sg+Com:%>X5jn#logijn#čieža%>jn K ;
čieža+Num+Pl+Nom:%>#logi#čieža%>t K ;
čieža+Num+Pl+Acc:%>#logi#čieža%>X5jd K ;
čieža+Num+Pl+Gen:%>#logi#čieža%>X5jd K ;
čieža+Num+Pl+Ill:%>#logi#čieža%>jde K ;
čieža+Num+Pl+Loc:%>X5jn#logijn#čieža%>jn K ;
čieža+Num+Pl+Com:%>#logi#čieža%>jguin K ;

LEXICON GAVCCILOGICIEZA
čieža+Num+Sg+Nom:%>X4#logi#čieža%> K ;
čieža+Num+Ess:%>#logi#čieža%>n K ;
čieža+Num+Sg+Acc:%>#logi#čieža%> K ;
čieža+Num+Sg+Gen:%>#logi#čieža%>  K ;
čieža+Num+Sg+Gen:%>#logi#čieža»# NUMERALCOMPOUNDS ;
čieža+Num+Sg+Loc:%>#logi#čieža%>s K ;
 čieža+Num+Sg+Loc+Use/Sub:%>#logi#čieža%>n K ;     ! !SOUTH
čieža+Num+Sg+Ill:%>#logi#čihčči%>j K ;
čieža+Num+Sg+Ill:%>#logi#čihči%>j K ;
čieža+Num+Sg+Ill:%>#logi#čiži%>j K ;
čieža+Num+Sg+Com:%>X5jn#logijn#čieža%>jn K ;
čieža+Num+Pl+Nom:%>#logi#čieža%>t K ;
čieža+Num+Pl+Acc:%>#logi#čieža%>X5jd K ;
čieža+Num+Pl+Gen:%>#logi#čieža%>X5jd K ;
čieža+Num+Pl+Ill:%>#logi#čieža%>jde K ;
čieža+Num+Pl+Loc:%>X5jn#logijn#čieža%>jn K ;
čieža+Num+Pl+Com:%>#logi#čieža%>jguin K ;


LEXICON GUOKTELOGICIEZA
čieža+Num+Sg+Nom:e%>#logi#čieža%> K ;
čieža+Num+Ess:e%>#logi#čieža%>n K ;
čieža+Num+Sg+Acc:e%>#logi#čieža%> K ;
čieža+Num+Sg+Gen:e%>#logi#čieža%> K ;
čieža+Num+Sg+Gen:e%>#logi#čieža»# NUMERALCOMPOUNDS ;
čieža+Num+Sg+Loc:e%>#logi#čieža%>s K ;
 čieža+Num+Sg+Loc+Use/Sub:e%>#logi#čieža%>n K ;     ! !SOUTH
čieža+Num+Sg+Ill:e%>#logi#čihčči%>j K ;
čieža+Num+Sg+Ill:e%>#logi#čihči%>j K ;
čieža+Num+Sg+Ill:e%>#logi#čiži%>j K ;
čieža+Num+Sg+Com:i%>X5jn#logijn#čieža%>jn K ;
čieža+Num+Pl+Nom:e%>#logi#čieža%>t K ;
čieža+Num+Pl+Acc:e%>#logi#čieža%>X5jd K ;
čieža+Num+Pl+Gen:e%>#logi#čieža%>X5jd K ;
čieža+Num+Pl+Ill:e%>#logi#čieža%>jde K ;
čieža+Num+Pl+Loc:i%>X5jn#logijn#čieža%>jn K ;
čieža+Num+Pl+Com:e%>#logi#čieža%>jguin K ;

LEXICON VIHTTALOGICIEZA
čieža+Num+Sg+Nom:ihtta%>#logi#čieža%> K ;
čieža+Num+Ess:htta%>#logi#čieža%>n K ;
čieža+Num+Sg+Acc:htta%>#logi#čieža%> K ;
čieža+Num+Sg+Gen:htta%>#logi#čieža%> K ;
čieža+Num+Sg+Gen:htta%>#logi#čieža»# NUMERALCOMPOUNDS ;
čieža+Num+Sg+Loc:htta%>#logi#čieža%>s K ;
 čieža+Num+Sg+Loc+Use/Sub:htta%>#logi#čieža%>n K ;     ! !SOUTH
čieža+Num+Sg+Ill:htta%>#logi#čihčči%>j K ;
čieža+Num+Sg+Ill:htta%>#logi#čihči%>j K ;
čieža+Num+Sg+Ill:htta%>#logi#čiži%>j K ;
čieža+Num+Sg+Com:đa%>jn#logijn#čieža%>jn K ;
čieža+Num+Pl+Nom:htta%>#logi#čieža%>t K ;
čieža+Num+Pl+Acc:htta%>#logi#čieža%>X5jd K ;
čieža+Num+Pl+Gen:htta%>#logi#čieža%>X5jd K ;
čieža+Num+Pl+Ill:htta%>#logi#čieža%>jde K ;
čieža+Num+Pl+Loc:đa%>jn#logijn#čieža%>jn K ;
čieža+Num+Pl+Com:htta%>#logi#čieža%>jguin K ;

LEXICON GOLBMALOGIGAVCCI
gávcci+Num+Sg+Nom:%>#logi#gávcci%> K ;
gávcci+Num+Ess:%>#logi#gávcci%>n K ;
gávcci+Num+Sg+Acc:%>#logi#gávcci%> K ;
gávcci+Num+Sg+Gen:%>#logi#gávcci%>  K ;
gávcci+Num+Sg+Gen:%>#logi#gávcci»# NUMERALCOMPOUNDS ;
gávcci+Num+Sg+Loc:%>#logi#gávcci%>s K ;
 gávcci+Num+Sg+Loc+Use/Sub:%>#logi#gávcci%>n K ;     ! !SOUTH
gávcci+Num+Sg+Ill:%>#logi#gákcá%>j K ;
gávcci+Num+Sg+Com:%>X5jn#logijn#gávcci%>jn K ;
gávcci+Num+Pl+Nom:%>#logi#gávcci%>t K ;
gávcci+Num+Pl+Acc:%>#logi#gávcci%>X5jd K ;
gávcci+Num+Pl+Gen:%>#logi#gávcci%>X5jd K ;
gávcci+Num+Pl+Ill:%>#logi#gávcci%>jde K ;
gávcci+Num+Pl+Loc:%>X5jn#logijn#gávcci%>jn K ;
gávcci+Num+Pl+Com:%>#logi#gávcci%>jguin K ;

LEXICON GAVCCILOGIGAVCCI
gávcci+Num+Sg+Nom:%>X4#logi#gávcci%> K ;
gávcci+Num+Ess:%>#logi#gávcci%>n K ;
gávcci+Num+Sg+Acc:%>#logi#gávcci%> K ;
gávcci+Num+Sg+Gen:%>#logi#gávcci%>  K ;
gávcci+Num+Sg+Gen:%>#logi#gávcci»# NUMERALCOMPOUNDS ;
gávcci+Num+Sg+Loc:%>#logi#gávcci%>s K ;
 gávcci+Num+Sg+Loc+Use/Sub:%>#logi#gávcci%>n K ;     ! !SOUTH
gávcci+Num+Sg+Ill:%>#logi#gákcá%>j K ;
gávcci+Num+Sg+Com:%>X5jn#logijn#gávcci%>jn K ;
gávcci+Num+Pl+Nom:%>#logi#gávcci%>t K ;
gávcci+Num+Pl+Acc:%>#logi#gávcci%>X5jd K ;
gávcci+Num+Pl+Gen:%>#logi#gávcci%>X5jd K ;
gávcci+Num+Pl+Ill:%>#logi#gávcci%>jde K ;
gávcci+Num+Pl+Loc:%>X5jn#logijn#gávcci%>jn K ;
gávcci+Num+Pl+Com:%>#logi#gávcci%>jguin K ;


LEXICON GUOKTELOGIGAVCCI
gávcci+Num+Sg+Nom:e%>#logi#gávcci%> K ;
gávcci+Num+Ess:e%>#logi#gávcci%>n K ;
gávcci+Num+Sg+Acc:e%>#logi#gávcci%> K ;
gávcci+Num+Sg+Gen:e%>#logi#gávcci%> K ;
gávcci+Num+Sg+Gen:e%>#logi#gávcci»# NUMERALCOMPOUNDS ;
gávcci+Num+Sg+Loc:e%>#logi#gávcci%>s K ;
 gávcci+Num+Sg+Loc+Use/Sub:e%>#logi#gávcci%>n K ;     ! !SOUTH
gávcci+Num+Sg+Ill:e%>#logi#gákcá%>j K ;
gávcci+Num+Sg+Com:i%>X5jn#logijn#gávcci%>jn K ;
gávcci+Num+Pl+Nom:e%>#logi#gávcci%>t K ;
gávcci+Num+Pl+Acc:e%>#logi#gávcci%>X5jd K ;
gávcci+Num+Pl+Gen:e%>#logi#gávcci%>X5jd K ;
gávcci+Num+Pl+Ill:e%>#logi#gávcci%>jde K ;
gávcci+Num+Pl+Loc:i%>X5jn#logijn#gávcci%>jn K ;
gávcci+Num+Pl+Com:e%>#logi#gávcci%>jguin K ;

LEXICON VIHTTALOGIGAVCCI
gávcci+Num+Sg+Nom:ihtta%>#logi#gávcci%> K ;
gávcci+Num+Ess:htta%>#logi#gávcci%>n K ;
gávcci+Num+Sg+Acc:htta%>#logi#gávcci%> K ;
gávcci+Num+Sg+Gen:htta%>#logi#gávcci%> K ;
gávcci+Num+Sg+Gen:htta%>#logi#gávcci»# NUMERALCOMPOUNDS ;
gávcci+Num+Sg+Loc:htta%>#logi#gávcci%>s K ;
 gávcci+Num+Sg+Loc+Use/Sub:htta%>#logi#gávcci%>n K ;     ! !SOUTH
gávcci+Num+Sg+Ill:htta%>#logi#gákcá%>j K ;
gávcci+Num+Sg+Com:đa%>jn#logijn#gávcci%>jn K ;
gávcci+Num+Pl+Nom:htta%>#logi#gávcci%>t K ;
gávcci+Num+Pl+Acc:htta%>#logi#gávcci%>X5jd K ;
gávcci+Num+Pl+Gen:htta%>#logi#gávcci%>X5jd K ;
gávcci+Num+Pl+Ill:htta%>#logi#gávcci%>jde K ;
gávcci+Num+Pl+Loc:đa%>jn#logijn#gávcci%>jn K ;
gávcci+Num+Pl+Com:htta%>#logi#gávcci%>jguin K ;

LEXICON GOLBMALOGIOVCCI
ovcci+Num+Sg+Nom:%>#logi#ovcci%> K ;
ovcci+Num+Ess:%>#logi#ovcci%>n K ;
ovcci+Num+Sg+Acc:%>#logi#ovcci%> K ;
ovcci+Num+Sg+Gen:%>#logi#ovcci%>  K ;
ovcci+Num+Sg+Gen:%>#logi#ovcci»# NUMERALCOMPOUNDS ;
ovcci+Num+Sg+Loc:%>#logi#ovcci%>s K ;
 ovcci+Num+Sg+Loc+Use/Sub:%>#logi#ovcci%>n K ;     ! !SOUTH
ovcci+Num+Sg+Ill:%>#logi#okcá%>j K ;
ovcci+Num+Sg+Com:%>X5jn#logijn#ovcci%>jn K ;
ovcci+Num+Pl+Nom:%>#logi#ovcci%>t K ;
ovcci+Num+Pl+Acc:%>#logi#ovcci%>X5jd K ;
ovcci+Num+Pl+Gen:%>#logi#ovcci%>X5jd K ;
ovcci+Num+Pl+Ill:%>#logi#ovcci%>jde K ;
ovcci+Num+Pl+Loc:%>X5jn#logijn#ovcci%>jn K ;
ovcci+Num+Pl+Com:%>#logi#ovcci%>jguin K ;

LEXICON GAVCCILOGIOVCCI
ovcci+Num+Sg+Nom:%>X4#logi#ovcci%> K ;
ovcci+Num+Ess:%>#logi#ovcci%>n K ;
ovcci+Num+Sg+Acc:%>#logi#ovcci%> K ;
ovcci+Num+Sg+Gen:%>#logi#ovcci%>  K ;
ovcci+Num+Sg+Gen:%>#logi#ovcci»# NUMERALCOMPOUNDS ;
ovcci+Num+Sg+Loc:%>#logi#ovcci%>s K ;
 ovcci+Num+Sg+Loc+Use/Sub:%>#logi#ovcci%>n K ;     ! !SOUTH
ovcci+Num+Sg+Ill:%>#logi#okcá%>j K ;
ovcci+Num+Sg+Com:%>X5jn#logijn#ovcci%>jn K ;
ovcci+Num+Pl+Nom:%>#logi#ovcci%>t K ;
ovcci+Num+Pl+Acc:%>#logi#ovcci%>X5jd K ;
ovcci+Num+Pl+Gen:%>#logi#ovcci%>X5jd K ;
ovcci+Num+Pl+Ill:%>#logi#ovcci%>jde K ;
ovcci+Num+Pl+Loc:%>X5jn#logijn#ovcci%>jn K ;
ovcci+Num+Pl+Com:%>#logi#ovcci%>jguin K ;


LEXICON GUOKTELOGIOVCCI
ovcci+Num+Sg+Nom:e%>#logi#ovcci%> K ;
ovcci+Num+Ess:e%>#logi#ovcci%>n K ;
ovcci+Num+Sg+Acc:e%>#logi#ovcci%> K ;
ovcci+Num+Sg+Gen:e%>#logi#ovcci%> K ;
ovcci+Num+Sg+Gen:e%>#logi#ovcci»# NUMERALCOMPOUNDS ;
ovcci+Num+Sg+Loc:e%>#logi#ovcci%>s K ;
 ovcci+Num+Sg+Loc+Use/Sub:e%>#logi#ovcci%>n K ;     ! !SOUTH
ovcci+Num+Sg+Ill:e%>#logi#okcá%>j K ;
ovcci+Num+Sg+Com:i%>X5jn#logijn#ovcci%>jn K ;
ovcci+Num+Pl+Nom:e%>#logi#ovcci%>t K ;
ovcci+Num+Pl+Acc:e%>#logi#ovcci%>X5jd K ;
ovcci+Num+Pl+Gen:e%>#logi#ovcci%>X5jd K ;
ovcci+Num+Pl+Ill:e%>#logi#ovcci%>jde K ;
ovcci+Num+Pl+Loc:i%>X5jn#logijn#ovcci%>jn K ;
ovcci+Num+Pl+Com:e%>#logi#ovcci%>jguin K ;

LEXICON VIHTTALOGIOVCCI
ovcci+Num+Sg+Nom:ihtta%>#logi#ovcci%> K ;
ovcci+Num+Ess:htta%>#logi#ovcci%>n K ;
ovcci+Num+Sg+Acc:htta%>#logi#ovcci%> K ;
ovcci+Num+Sg+Gen:htta%>#logi#ovcci%> K ;
ovcci+Num+Sg+Gen:htta%>#logi#ovcci»# NUMERALCOMPOUNDS ;
ovcci+Num+Sg+Loc:htta%>#logi#ovcci%>s K ;
 ovcci+Num+Sg+Loc+Use/Sub:htta%>#logi#ovcci%>n K ;     ! !SOUTH
ovcci+Num+Sg+Ill:htta%>#logi#okcá%>j K ;
ovcci+Num+Sg+Com:đa%>jn#logijn#ovcci%>jn K ;
ovcci+Num+Pl+Nom:htta%>#logi#ovcci%>t K ;
ovcci+Num+Pl+Acc:htta%>#logi#ovcci%>X5jd K ;
ovcci+Num+Pl+Gen:htta%>#logi#ovcci%>X5jd K ;
ovcci+Num+Pl+Ill:htta%>#logi#ovcci%>jde K ;
ovcci+Num+Pl+Loc:đa%>jn#logijn#ovcci%>jn K ;
ovcci+Num+Pl+Com:htta%>#logi#ovcci%>jguin K ;


LEXICON NUBBENUPPELOHKAI
 +Num+Sg+Nom:e%>#nuppe#lohká%>j K ;
 +Num+Ess:e%>#nuppe#lohki%>n K ;
 +Num+Ess:e%>#nuppe#logi%>n K ;
 +Num+Sg+Acc:e%>X4#nuppe#lohká%>j K ;
 +Num+Sg+Gen:e%>X4#nuppe#logi%> K ;
 +Num+Sg+Gen:e%>X4#nuppe#logi»# NUMERALCOMPOUNDS ;            ! golmmagielat
 +Num+Sg+Attr:e%>X4#nuppe#lot»# NUMERALCOMPOUNDS ;            ! golmmagielat
 +Num+Sg+Attr:e%>X4#nuppe#lot%> K ;
 +Num+Sg+Attr:e%>#nuppe#lot%> K ;
 +Num+Sg+Attr:i%>X5jn#nuppe#lot%> K ;
 +Num+Sg+Attr:i%>n#nuppe#lot%> K ;
 +Num+Sg+Attr:e%>X4#nuppe#lot%> K ;
 +Num+Sg+Attr:e%>#nuppe#lot%> K ;
 +Num+Sg+Attr:i%>X5jn#nuppe#lot%> K ;
 +Num+Sg+Attr:i%>n#nuppe#lot%> K ;
 +Num+Sg+Loc:e%>X4#nuppe#logi%>s K ;
 +Num+Sg+Loc+Use/Sub:e%>X4#nuppe#logi%>n K ; ! !SOUTH
 +Num+Pl+Nom:e%>#nuppe#logi%>t K ;
 +Num+Sg+Ill:e%>X4#nuppe#lohká%>j K ;
 +Num+Sg+Com:i%>X5jn#nuppe#logi%>jn K ;
 +Num+Pl+Acc:e%>#nuppe#logi%>X5jd K ;
 +Num+Pl+Gen:e%>#nuppe#logi%>X5jd K ;
 +Num+Pl+Ill:e%>#nuppe#logi%>jde K ;
 +Num+Pl+Loc:i%>X5jn#nuppe#logi%>jn K ;
 +Num+Pl+Com:e%>#nuppe#logi%>jgujn K ;
 +Num+Pl+Loc:e%>#nuppe#logi%>jn K ; !Nickel 91 from here downwards
 +Num+Pl+Attr:i%>X4t#nuppe#lot%> K ;
 +Num+Pl+Attr:i%>X5jd#nuppe#lot%> K ;
 +Num+Pl+Attr:i%>X5jn#nuppe#lot%> K ;
 +Num+Pl+Nom:i%>X4t#nuppe#logi%>t K ;
 +Num+Pl+Acc:i%>X5jd#nuppe#logi%>X5jd K ;
 +Num+Pl+Gen+Use/Sub:i%>X5jd#nuppe#logi%>X5jd K ; ! because of speller
 +Num+Pl+Ill+Use/Sub:i%>X5jd#nuppe#logi%>X5jd K ; ! because of speller
 +Num+Pl+Com+Use/Sub:i%>X5jd#nuppe#logi%>X5jd K ; ! because of speller
 +Num+Ess:i%>X4t#nuppe#logi%>n K ;


LEXICON NUBBEGOALMMATLOHKAI
 +Num+Sg+Nom:e%>#goalmmát#lohká%>j K ;
 +Num+Ess:e%>#goalmmát#lohki%>n K ;
 +Num+Ess:e%>#goalmmát#logi%>n K ;
 +Num+Sg+Acc:e%>X4#goalmmát#lohká%>j K ;
 +Num+Sg+Gen:e%>X4#goalmmát#logi%> K ;
 +Num+Sg+Gen:e%>X4#goalmmát#logi»# NUMERALCOMPOUNDS ;            ! golmmagielat
 +Num+Sg+Attr:e%>X4#goalmmát#lot»# NUMERALCOMPOUNDS ;            ! golmmagielat
 +Num+Sg+Attr:e%>X4#goalmmát#lot%> K ;
 +Num+Sg+Attr:e%>#goalmmát#lot%> K ;
 +Num+Sg+Attr:i%>X5jn#goalmmát#lot%> K ;
 +Num+Sg+Attr:i%>n#goalmmát#lot%> K ;
 +Num+Sg+Attr:e%>X4#goalmmát#lot%> K ;
 +Num+Sg+Attr:e%>#goalmmát#lot%> K ;
 +Num+Sg+Attr:i%>X5jn#goalmmát#lot%> K ;
 +Num+Sg+Attr:i%>n#goalmmát#lot%> K ;
 +Num+Sg+Loc:e%>X4#goalmmát#logi%>s K ;
 +Num+Sg+Loc+Use/Sub:e%>X4#goalmmát#logi%>n K ; ! !SOUTH
 +Num+Pl+Nom:e%>#goalmmát#logi%>t K ;
 +Num+Sg+Ill:e%>X4#goalmmát#lohká%>j K ;
 +Num+Sg+Com:i%>X5jn#goalmmát#logi%>jn K ;
 +Num+Pl+Acc:e%>#goalmmát#logi%>X5jd K ;
 +Num+Pl+Gen:e%>#goalmmát#logi%>X5jd K ;
 +Num+Pl+Ill:e%>#goalmmát#logi%>jde K ;
 +Num+Pl+Loc:i%>X5jn#goalmmát#logi%>jn K ;
 +Num+Pl+Com:e%>#goalmmát#logi%>jgujn K ;
 +Num+Pl+Loc:e%>#goalmmát#logi%>jn K ; !Nickel 91 from here downwards
 +Num+Pl+Attr:i%>X4t#goalmmát#lot%> K ;
 +Num+Pl+Attr:i%>X5jd#goalmmát#lot%> K ;
 +Num+Pl+Attr:i%>X5jn#goalmmát#lot%> K ;
 +Num+Pl+Nom:i%>X4t#goalmmát#logi%>t K ;
 +Num+Pl+Acc:i%>X5jd#goalmmát#logi%>X5jd K ;
 +Num+Pl+Gen+Use/Sub:i%>X5jd#goalmmát#logi%>X5jd K ; ! because of speller
 +Num+Pl+Ill+Use/Sub:i%>X5jd#goalmmát#logi%>X5jd K ; ! because of speller
 +Num+Pl+Com+Use/Sub:i%>X5jd#goalmmát#logi%>X5jd K ; ! because of speller
 +Num+Ess:i%>X4t#goalmmát#logi%>n K ;


LEXICON NUBBENJEALJATLOHKAI
 +Num+Sg+Nom:e%>#njealját#lohká%>j K ;
 +Num+Ess:e%>#njealját#lohki%>n K ;
 +Num+Ess:e%>#njealját#logi%>n K ;
 +Num+Sg+Acc:e%>X4#njealját#lohká%>j K ;
 +Num+Sg+Gen:e%>X4#njealját#logi%> K ;
 +Num+Sg+Gen:e%>X4#njealját#logi»# NUMERALCOMPOUNDS ;            ! golmmagielat
 +Num+Sg+Attr:e%>X4#njealját#lot»# NUMERALCOMPOUNDS ;            ! golmmagielat
 +Num+Sg+Attr:e%>X4#njealját#lot%> K ;
 +Num+Sg+Attr:e%>#njealját#lot%> K ;
 +Num+Sg+Attr:i%>X5jn#njealját#lot%> K ;
 +Num+Sg+Attr:i%>n#njealját#lot%> K ;
 +Num+Sg+Attr:e%>X4#njealját#lot%> K ;
 +Num+Sg+Attr:e%>#njealját#lot%> K ;
 +Num+Sg+Attr:i%>X5jn#njealját#lot%> K ;
 +Num+Sg+Attr:i%>n#njealját#lot%> K ;
 +Num+Sg+Loc:e%>X4#njealját#logi%>s K ;
 +Num+Sg+Loc+Use/Sub:e%>X4#njealját#logi%>n K ; ! !SOUTH
 +Num+Pl+Nom:e%>#njealját#logi%>t K ;
 +Num+Sg+Ill:e%>X4#njealját#lohká%>j K ;
 +Num+Sg+Com:i%>X5jn#njealját#logi%>jn K ;
 +Num+Pl+Acc:e%>#njealját#logi%>X5jd K ;
 +Num+Pl+Gen:e%>#njealját#logi%>X5jd K ;
 +Num+Pl+Ill:e%>#njealját#logi%>jde K ;
 +Num+Pl+Loc:i%>X5jn#njealját#logi%>jn K ;
 +Num+Pl+Com:e%>#njealját#logi%>jgujn K ;
 +Num+Pl+Loc:e%>#njealját#logi%>jn K ; !Nickel 91 from here downwards
 +Num+Pl+Attr:i%>X4t#njealját#lot%> K ;
 +Num+Pl+Attr:i%>X5jd#njealját#lot%> K ;
 +Num+Pl+Attr:i%>X5jn#njealját#lot%> K ;
 +Num+Pl+Nom:i%>X4t#njealját#logi%>t K ;
 +Num+Pl+Acc:i%>X5jd#njealját#logi%>X5jd K ;
 +Num+Pl+Gen+Use/Sub:i%>X5jd#njealját#logi%>X5jd K ; ! because of speller
 +Num+Pl+Ill+Use/Sub:i%>X5jd#njealját#logi%>X5jd K ; ! because of speller
 +Num+Pl+Com+Use/Sub:i%>X5jd#njealját#logi%>X5jd K ; ! because of speller
 +Num+Ess:i%>X4t#njealját#logi%>n K ;


LEXICON NUBBEVIDATLOHKAI
 +Num+Sg+Nom:e%>#viđát#lohká%>j K ;
 +Num+Ess:e%>#viđát#lohki%>n K ;
 +Num+Ess:e%>#viđát#logi%>n K ;
 +Num+Sg+Acc:e%>X4#viđát#lohká%>j K ;
 +Num+Sg+Gen:e%>X4#viđát#logi%> K ;
 +Num+Sg+Gen:e%>X4#viđát#logi»# NUMERALCOMPOUNDS ;            ! golmmagielat
 +Num+Sg+Attr:e%>X4#viđát#lot»# NUMERALCOMPOUNDS ;            ! golmmagielat
 +Num+Sg+Attr:e%>X4#viđát#lot%> K ;
 +Num+Sg+Attr:e%>#viđát#lot%> K ;
 +Num+Sg+Attr:i%>X5jn#viđát#lot%> K ;
 +Num+Sg+Attr:i%>n#viđát#lot%> K ;
 +Num+Sg+Attr:e%>X4#viđát#lot%> K ;
 +Num+Sg+Attr:e%>#viđát#lot%> K ;
 +Num+Sg+Attr:i%>X5jn#viđát#lot%> K ;
 +Num+Sg+Attr:i%>n#viđát#lot%> K ;
 +Num+Sg+Loc:e%>X4#viđát#logi%>s K ;
 +Num+Sg+Loc+Use/Sub:e%>X4#viđát#logi%>n K ; ! !SOUTH
 +Num+Pl+Nom:e%>#viđát#logi%>t K ;
 +Num+Sg+Ill:e%>X4#viđát#lohká%>j K ;
 +Num+Sg+Com:i%>X5jn#viđát#logi%>jn K ;
 +Num+Pl+Acc:e%>#viđát#logi%>X5jd K ;
 +Num+Pl+Gen:e%>#viđát#logi%>X5jd K ;
 +Num+Pl+Ill:e%>#viđát#logi%>jde K ;
 +Num+Pl+Loc:i%>X5jn#viđát#logi%>jn K ;
 +Num+Pl+Com:e%>#viđát#logi%>jgujn K ;
 +Num+Pl+Loc:e%>#viđát#logi%>jn K ; !Nickel 91 from here downwards
 +Num+Pl+Attr:i%>X4t#viđát#lot%> K ;
 +Num+Pl+Attr:i%>X5jd#viđát#lot%> K ;
 +Num+Pl+Attr:i%>X5jn#viđát#lot%> K ;
 +Num+Pl+Nom:i%>X4t#viđát#logi%>t K ;
 +Num+Pl+Acc:i%>X5jd#viđát#logi%>X5jd K ;
 +Num+Pl+Gen+Use/Sub:i%>X5jd#viđát#logi%>X5jd K ; ! because of speller
 +Num+Pl+Ill+Use/Sub:i%>X5jd#viđát#logi%>X5jd K ; ! because of speller
 +Num+Pl+Com+Use/Sub:i%>X5jd#viđát#logi%>X5jd K ; ! because of speller
 +Num+Ess:i%>X4t#viđát#logi%>n K ;


LEXICON NUBBEGUDATLOHKAI
 +Num+Sg+Nom:e%>#guđát#lohká%>j K ;
 +Num+Ess:e%>#guđát#lohki%>n K ;
 +Num+Ess:e%>#guđát#logi%>n K ;
 +Num+Sg+Acc:e%>X4#guđát#lohká%>j K ;
 +Num+Sg+Gen:e%>X4#guđát#logi%> K ;
 +Num+Sg+Gen:e%>X4#guđát#logi»# NUMERALCOMPOUNDS ;            ! golmmagielat
 +Num+Sg+Attr:e%>X4#guđát#lot»# NUMERALCOMPOUNDS ;            ! golmmagielat
 +Num+Sg+Attr:e%>X4#guđát#lot%> K ;
 +Num+Sg+Attr:e%>#guđát#lot%> K ;
 +Num+Sg+Attr:i%>X5jn#guđát#lot%> K ;
 +Num+Sg+Attr:i%>n#guđát#lot%> K ;
 +Num+Sg+Attr:e%>X4#guđát#lot%> K ;
 +Num+Sg+Attr:e%>#guđát#lot%> K ;
 +Num+Sg+Attr:i%>X5jn#guđát#lot%> K ;
 +Num+Sg+Attr:i%>n#guđát#lot%> K ;
 +Num+Sg+Loc:e%>X4#guđát#logi%>s K ;
 +Num+Sg+Loc+Use/Sub:e%>X4#guđát#logi%>n K ; ! !SOUTH
 +Num+Pl+Nom:e%>#guđát#logi%>t K ;
 +Num+Sg+Ill:e%>X4#guđát#lohká%>j K ;
 +Num+Sg+Com:i%>X5jn#guđát#logi%>jn K ;
 +Num+Pl+Acc:e%>#guđát#logi%>X5jd K ;
 +Num+Pl+Gen:e%>#guđát#logi%>X5jd K ;
 +Num+Pl+Ill:e%>#guđát#logi%>jde K ;
 +Num+Pl+Loc:i%>X5jn#guđát#logi%>jn K ;
 +Num+Pl+Com:e%>#guđát#logi%>jgujn K ;
 +Num+Pl+Loc:e%>#guđát#logi%>jn K ; !Nickel 91 from here downwards
 +Num+Pl+Attr:i%>X4t#guđát#lot%> K ;
 +Num+Pl+Attr:i%>X5jd#guđát#lot%> K ;
 +Num+Pl+Attr:i%>X5jn#guđát#lot%> K ;
 +Num+Pl+Nom:i%>X4t#guđát#logi%>t K ;
 +Num+Pl+Acc:i%>X5jd#guđát#logi%>X5jd K ;
 +Num+Pl+Gen+Use/Sub:i%>X5jd#guđát#logi%>X5jd K ; ! because of speller
 +Num+Pl+Ill+Use/Sub:i%>X5jd#guđát#logi%>X5jd K ; ! because of speller
 +Num+Pl+Com+Use/Sub:i%>X5jd#guđát#logi%>X5jd K ; ! because of speller
 +Num+Ess:i%>X4t#guđát#logi%>n K ;


LEXICON NUBBECIHCCETLOHKAI
 +Num+Sg+Nom:e%>#čihččet#lohká%>j K ;
 +Num+Ess:e%>#čihččet#lohki%>n K ;
 +Num+Ess:e%>#čihččet#logi%>n K ;
 +Num+Sg+Acc:e%>X4#čihččet#lohká%>j K ;
 +Num+Sg+Gen:e%>X4#čihččet#logi%> K ;
 +Num+Sg+Gen:e%>X4#čihččet#logi»# NUMERALCOMPOUNDS ;            ! golmmagielat
 +Num+Sg+Attr:e%>X4#čihččet#lot»# NUMERALCOMPOUNDS ;            ! golmmagielat
 +Num+Sg+Attr:e%>X4#čihččet#lot%> K ;
 +Num+Sg+Attr:e%>#čihččet#lot%> K ;
 +Num+Sg+Attr:i%>X5jn#čihččet#lot%> K ;
 +Num+Sg+Attr:i%>n#čihččet#lot%> K ;
 +Num+Sg+Attr:e%>X4#čihččet#lot%> K ;
 +Num+Sg+Attr:e%>#čihččet#lot%> K ;
 +Num+Sg+Attr:i%>X5jn#čihččet#lot%> K ;
 +Num+Sg+Attr:i%>n#čihččet#lot%> K ;
 +Num+Sg+Loc:e%>X4#čihččet#logi%>s K ;
 +Num+Sg+Loc+Use/Sub:e%>X4#čihččet#logi%>n K ; ! !SOUTH
 +Num+Pl+Nom:e%>#čihččet#logi%>t K ;
 +Num+Sg+Ill:e%>X4#čihččet#lohká%>j K ;
 +Num+Sg+Com:i%>X5jn#čihččet#logi%>jn K ;
 +Num+Pl+Acc:e%>#čihččet#logi%>X5jd K ;
 +Num+Pl+Gen:e%>#čihččet#logi%>X5jd K ;
 +Num+Pl+Ill:e%>#čihččet#logi%>jde K ;
 +Num+Pl+Loc:i%>X5jn#čihččet#logi%>jn K ;
 +Num+Pl+Com:e%>#čihččet#logi%>jgujn K ;
 +Num+Pl+Loc:e%>#čihččet#logi%>jn K ; !Nickel 91 from here downwards
 +Num+Pl+Attr:i%>X4t#čihččet#lot%> K ;
 +Num+Pl+Attr:i%>X5jd#čihččet#lot%> K ;
 +Num+Pl+Attr:i%>X5jn#čihččet#lot%> K ;
 +Num+Pl+Nom:i%>X4t#čihččet#logi%>t K ;
 +Num+Pl+Acc:i%>X5jd#čihččet#logi%>X5jd K ;
 +Num+Pl+Gen+Use/Sub:i%>X5jd#čihččet#logi%>X5jd K ; ! because of speller
 +Num+Pl+Ill+Use/Sub:i%>X5jd#čihččet#logi%>X5jd K ; ! because of speller
 +Num+Pl+Com+Use/Sub:i%>X5jd#čihččet#logi%>X5jd K ; ! because of speller
 +Num+Ess:i%>X4t#čihččet#logi%>n K ;


LEXICON NUBBEGAVCCATLOHKAI
 +Num+Sg+Nom:e%>#gávccát#lohká%>j K ;
 +Num+Ess:e%>#gávccát#lohki%>n K ;
 +Num+Ess:e%>#gávccát#logi%>n K ;
 +Num+Sg+Acc:e%>X4#gávccát#lohká%>j K ;
 +Num+Sg+Gen:e%>X4#gávccát#logi%> K ;
 +Num+Sg+Gen:e%>X4#gávccát#logi»# NUMERALCOMPOUNDS ;            ! golmmagielat
 +Num+Sg+Attr:e%>X4#gávccát#lot»# NUMERALCOMPOUNDS ;            ! golmmagielat
 +Num+Sg+Attr:e%>X4#gávccát#lot%> K ;
 +Num+Sg+Attr:e%>#gávccát#lot%> K ;
 +Num+Sg+Attr:i%>X5jn#gávccát#lot%> K ;
 +Num+Sg+Attr:i%>n#gávccát#lot%> K ;
 +Num+Sg+Attr:e%>X4#gávccát#lot%> K ;
 +Num+Sg+Attr:e%>#gávccát#lot%> K ;
 +Num+Sg+Attr:i%>X5jn#gávccát#lot%> K ;
 +Num+Sg+Attr:i%>n#gávccát#lot%> K ;
 +Num+Sg+Loc:e%>X4#gávccát#logi%>s K ;
 +Num+Sg+Loc+Use/Sub:e%>X4#gávccát#logi%>n K ; ! !SOUTH
 +Num+Pl+Nom:e%>#gávccát#logi%>t K ;
 +Num+Sg+Ill:e%>X4#gávccát#lohká%>j K ;
 +Num+Sg+Com:i%>X5jn#gávccát#logi%>jn K ;
 +Num+Pl+Acc:e%>#gávccát#logi%>X5jd K ;
 +Num+Pl+Gen:e%>#gávccát#logi%>X5jd K ;
 +Num+Pl+Ill:e%>#gávccát#logi%>jde K ;
 +Num+Pl+Loc:i%>X5jn#gávccát#logi%>jn K ;
 +Num+Pl+Com:e%>#gávccát#logi%>jgujn K ;
 +Num+Pl+Loc:e%>#gávccát#logi%>jn K ; !Nickel 91 from here downwards
 +Num+Pl+Attr:i%>X4t#gávccát#lot%> K ;
 +Num+Pl+Attr:i%>X5jd#gávccát#lot%> K ;
 +Num+Pl+Attr:i%>X5jn#gávccát#lot%> K ;
 +Num+Pl+Nom:i%>X4t#gávccát#logi%>t K ;
 +Num+Pl+Acc:i%>X5jd#gávccát#logi%>X5jd K ;
 +Num+Pl+Gen+Use/Sub:i%>X5jd#gávccát#logi%>X5jd K ; ! because of speller
 +Num+Pl+Ill+Use/Sub:i%>X5jd#gávccát#logi%>X5jd K ; ! because of speller
 +Num+Pl+Com+Use/Sub:i%>X5jd#gávccát#logi%>X5jd K ; ! because of speller
 +Num+Ess:i%>X4t#gávccát#logi%>n K ;

LEXICON NUBBEOVCCATLOHKAI
 +Num+Sg+Nom:e%>#ovccát#lohká%>j K ;
 +Num+Ess:e%>#ovccát#lohki%>n K ;
 +Num+Ess:e%>#ovccát#logi%>n K ;
 +Num+Sg+Acc:e%>X4#ovccát#lohká%>j K ;
 +Num+Sg+Gen:e%>X4#ovccát#logi%> K ;
 +Num+Sg+Gen:e%>X4#ovccát#logi»# NUMERALCOMPOUNDS ;            ! golmmagielat
 +Num+Sg+Attr:e%>X4#ovccát#lot»# NUMERALCOMPOUNDS ;            ! golmmagielat
 +Num+Sg+Attr:e%>X4#ovccát#lot%> K ;
 +Num+Sg+Attr:e%>#ovccát#lot%> K ;
 +Num+Sg+Attr:i%>X5jn#ovccát#lot%> K ;
 +Num+Sg+Attr:i%>n#ovccát#lot%> K ;
 +Num+Sg+Attr:e%>X4#ovccát#lot%> K ;
 +Num+Sg+Attr:e%>#ovccát#lot%> K ;
 +Num+Sg+Attr:i%>X5jn#ovccát#lot%> K ;
 +Num+Sg+Attr:i%>n#ovccát#lot%> K ;
 +Num+Sg+Loc:e%>X4#ovccát#logi%>s K ;
 +Num+Sg+Loc+Use/Sub:e%>X4#ovccát#logi%>n K ; ! !SOUTH
 +Num+Pl+Nom:e%>#ovccát#logi%>t K ;
 +Num+Sg+Ill:e%>X4#ovccát#lohká%>j K ;
 +Num+Sg+Com:i%>X5jn#ovccát#logi%>jn K ;
 +Num+Pl+Acc:e%>#ovccát#logi%>X5jd K ;
 +Num+Pl+Gen:e%>#ovccát#logi%>X5jd K ;
 +Num+Pl+Ill:e%>#ovccát#logi%>jde K ;
 +Num+Pl+Loc:i%>X5jn#ovccát#logi%>jn K ;
 +Num+Pl+Com:e%>#ovccát#logi%>jgujn K ;
 +Num+Pl+Loc:e%>#ovccát#logi%>jn K ; !Nickel 91 from here downwards
 +Num+Pl+Attr:i%>X4t#ovccát#lot%> K ;
 +Num+Pl+Attr:i%>X5jd#ovccát#lot%> K ;
 +Num+Pl+Attr:i%>X5jn#ovccát#lot%> K ;
 +Num+Pl+Nom:i%>X4t#ovccát#logi%>t K ;
 +Num+Pl+Acc:i%>X5jd#ovccát#logi%>X5jd K ;
 +Num+Pl+Gen+Use/Sub:i%>X5jd#ovccát#logi%>X5jd K ; ! because of speller
 +Num+Pl+Ill+Use/Sub:i%>X5jd#ovccát#logi%>X5jd K ; ! because of speller
 +Num+Pl+Com+Use/Sub:i%>X5jd#ovccát#logi%>X5jd K ; ! because of speller
 +Num+Ess:i%>X4t#ovccát#logi%>n K ;


LEXICON NUBBELOGATLOHKAI
 +Num+Sg+Nom:e%>#logát#lohká%>j K ;
 +Num+Ess:e%>#logát#lohki%>n K ;
 +Num+Ess:e%>#logát#logi%>n K ;
 +Num+Sg+Acc:e%>X4#logát#lohká%>j K ;
 +Num+Sg+Gen:e%>X4#logát#logi%> K ;
 +Num+Sg+Gen:e%>X4#logát#logi»# NUMERALCOMPOUNDS ;            ! golmmagielat
 +Num+Sg+Attr:e%>X4#logát#lot»# NUMERALCOMPOUNDS ;            ! golmmagielat
 +Num+Sg+Attr:e%>X4#logát#lot%> K ;
 +Num+Sg+Attr:e%>#logát#lot%> K ;
 +Num+Sg+Attr:i%>X5jn#logát#lot%> K ;
 +Num+Sg+Attr:%>in#logát#lot%> K ;
 +Num+Sg+Attr:e%>X4#logát#lot%> K ;
 +Num+Sg+Attr:e%>#logát#lot%> K ;
 +Num+Sg+Attr:i%>X5jn#logát#lot%> K ;
 +Num+Sg+Attr:%>in#logát#lot%> K ;
 +Num+Sg+Loc:e%>X4#logát#logi%>s K ;
 +Num+Sg+Loc+Use/Sub:e%>X4#logát#logi%>n K ; ! !SOUTH
 +Num+Pl+Nom:e%>#logát#logi%>t K ;
 +Num+Sg+Ill:e%>X4#logát#lohká%>j K ;
 +Num+Sg+Com:i%>X5jn#logát#logi%>jn K ;
 +Num+Pl+Acc:e%>#logát#logi%>X5jd K ;
 +Num+Pl+Gen:e%>#logát#logi%>X5jd K ;
 +Num+Pl+Ill:e%>#logát#logi%>jde K ;
 +Num+Pl+Loc:i%>X5jn#logát#logi%>jn K ;
 +Num+Pl+Com:e%>#logát#logi%>jgujn K ;
 +Num+Pl+Loc:e%>#logát#logi%>jn K ; !Nickel 91 from here downwards
 +Num+Pl+Attr:i%>X4t#logát#lot%> K ;
 +Num+Pl+Attr:i%>X5jd#logát#lot%> K ;
 +Num+Pl+Attr:i%>X5jn#logát#lot%> K ;
 +Num+Pl+Nom:i%>X4t#logát#logi%>t K ;
 +Num+Pl+Acc:i%>X5jd#logát#logi%>X5jd K ;
 +Num+Pl+Gen+Use/Sub:i%>X5jd#logát#logi%>X5jd K ; ! because of speller
 +Num+Pl+Ill+Use/Sub:i%>X5jd#logát#logi%>X5jd K ; ! because of speller
 +Num+Pl+Com+Use/Sub:i%>X5jd#logát#logi%>X5jd K ; ! because of speller
 +Num+Ess:i%>X4t#logát#logi%>n K ;

LEXICON NUBBELOGI
 +Num+Sg+Nom:e%>#lohki%> K ;
 +Num+Ess:i%>n#lohki%>n K ;
 +Num+Ess:i%>n#logi%>n K ;
 +Num+Sg+Acc:e%>X4#logi%> K ;
 +Num+Sg+Gen:e%>X4#logi%> K ;
 +Num+Sg+Gen:e%>X4#logi»# NUMERALCOMPOUNDS ;            ! golmmagielat
 +Num+Sg+Attr:e%>X4#lot»# NUMERALCOMPOUNDS ;            ! golmmagielat
 +Num+Sg+Attr:e%>X4#lot%> K ;
 +Num+Sg+Attr:e%>#lot%> K ;
 +Num+Sg+Attr:i%>X5jn#lot%> K ;
 +Num+Sg+Attr:i%>n#lot%> K ;
 +Num+Sg+Attr:e%>X4#lot%> K ;
 +Num+Sg+Attr:e%>#lot%> K ;
 +Num+Sg+Attr:i%>X5jn#lot%> K ;
 +Num+Sg+Attr:i%>n#lot%> K ;
 +Num+Sg+Loc:e%>X4#logi%>s K ;
 +Num+Sg+Loc+Use/Sub:e%>X4#logi%>n K ; ! !SOUTH
 +Num+Pl+Nom:i%>X4t#logi%>t K ;
 +Num+Sg+Ill:e%>X4#lohká%>j K ;
 +Num+Sg+Com:i%>X5jn#logi%>jn K ;
 +Num+Pl+Acc:i%>X5jd9#logi%>X5jd K ;
 +Num+Pl+Gen:i%>X5jd9#logi%>X5jd K ;
 +Num+Pl+Ill:i%>X5jde#logi%>jde K ;
 +Num+Pl+Loc:i%>X5jn#logi%>jn K ;
 +Num+Pl+Com:i%>X5jd9#logi%>jgujn K ;
 +Num+Pl+Com:i%>X5jgujn#logi%>jgujn K ;


LEXICON GOLBMA
 +Num+Sg+Nom:%> K ;
 +Num+Ess:%>n K ;
 +Num+Sg+Acc:%> K ;
 +Num+Sg+Gen:%>X4 K ;
 +Num+Sg+Gen:%>X4»# NUMERALCOMPOUNDS ;            ! golmmagielat
 +Num+Sg+Loc:%>X4s K ;
 +Num+Sg+Loc+Use/Sub:%>X4n K ; ! !SOUTH
 +Num+Pl+Nom:%>X4t K ;
 +Num+Sg+Ill:%>X3j K ;
 +Num+Sg+Com:%>X5jn K ;
 +Num+Pl+Acc:%>X5jd K ;
 +Num+Pl+Gen:%>X5jd K ;
 +Num+Pl+Ill:%>X5jde K ;
 +Num+Pl+Loc:%>X5jn K ;
 +Num+Pl+Com:%>X5jgujn K ;

LEXICON GOLBMANUPPELOHKAI
 +Num+Sg+Nom:%>#nuppe#lohká%>j K ;
 +Num+Ess:%>#nuppe#lohki%>n K ;
 +Num+Ess:%>#nuppe#logi%>n K ;
 +Num+Sg+Acc:%>#nuppe#lohká%>j K ;
 +Num+Sg+Gen:%>X4#nuppe#logi%> K ;
 +Num+Sg+Gen:%>X4#nuppe#logi»# NUMERALCOMPOUNDS ;            ! golmmagielat
 +Num+Sg+Attr:%>X4#nuppe#lot»# NUMERALCOMPOUNDS ;            ! golmmagielat
 +Num+Sg+Attr:%>X4#nuppe#lot%> K ;
 +Num+Sg+Attr:%>X4#nuppe#lot%> K ;
 +Num+Sg+Attr:%>n#nuppe#lot%> K ;
 +Num+Sg+Attr:%>X5jn#nuppe#lot%> K ;
 +Num+Sg+Attr:%>X4#nuppe#lot%> K ;
 +Num+Sg+Attr:%>X4#nuppe#lot%> K ;
 +Num+Sg+Attr:%>n#nuppe#lot%> K ;
 +Num+Sg+Attr:%>X5jn#nuppe#lot%> K ;
 +Num+Sg+Loc:%>X4#nuppe#logi%>s K ;
 +Num+Sg+Loc+Use/Sub:%>X4#nuppe#logi%>n K ; ! !SOUTH
 +Num+Pl+Nom:%>#nuppe#logi%>t K ;
 +Num+Sg+Ill:%>X4#nuppe#lohká%>j K ;
 +Num+Sg+Com:%>X5jn#nuppe#logi%>jn K ;
 +Num+Pl+Acc:%>#nuppe#logi%>X5jd K ;
 +Num+Pl+Gen:%>#nuppe#logi%>X5jd K ;
 +Num+Pl+Ill:%>#nuppe#logi%>jde K ;
 +Num+Pl+Loc:%>X5jn#nuppe#logi%>jn K ;
 +Num+Pl+Com:%>#nuppe#logi%>jgujn K ;
 +Num+Pl+Loc:%>#nuppe#logi%>jn K ; !Nickel 91 from here downwards
 +Num+Pl+Attr:%>X4t#nuppe#lot%> K ;
 +Num+Pl+Attr:%>X5jd#nuppe#lot%> K ;
 +Num+Pl+Attr:%>X5jn#nuppe#lot%> K ;
 +Num+Pl+Nom:%>X4t#nuppe#logi%>t K ;
 +Num+Pl+Acc:%>X5jd#nuppe#logi%>X5jd K ;
 +Num+Pl+Gen+Use/Sub:%>X5jd#nuppe#logi%>X5jd K ; ! because of speller
 +Num+Pl+Ill+Use/Sub:%>X5jd#nuppe#logi%>X5jd K ; ! because of speller
 +Num+Pl+Com+Use/Sub:%>X5jd#nuppe#logi%>X5jd K ; ! because of speller
 +Num+Ess:%>X4t#nuppe#logi%>n K ;


LEXICON GOLBMAGOALMMATLOHKAI
 +Num+Sg+Nom:%>#goalmmát#lohká%>j K ;
 +Num+Ess:%>#goalmmát#lohki%>n K ;
 +Num+Ess:%>#goalmmát#logi%>n K ;
 +Num+Sg+Acc:%>#goalmmát#lohká%>j K ;
 +Num+Sg+Gen:%>X4#goalmmát#logi%> K ;
 +Num+Sg+Gen:%>X4#goalmmát#logi»# NUMERALCOMPOUNDS ;            ! golmmagielat
 +Num+Sg+Attr:%>X4#goalmmát#lot»# NUMERALCOMPOUNDS ;            ! golmmagielat
 +Num+Sg+Attr:%>X4#goalmmát#lot%> K ;
 +Num+Sg+Attr:%>#goalmmát#lot%> K ;
 +Num+Sg+Attr:%>X5jn#goalmmát#lot%> K ;
 +Num+Sg+Attr:%>n#goalmmát#lot%> K ;
 +Num+Sg+Attr:%>X4#goalmmát#lot%> K ;
 +Num+Sg+Attr:%>#goalmmát#lot%> K ;
 +Num+Sg+Attr:%>X5jn#goalmmát#lot%> K ;
 +Num+Sg+Attr:%>n#goalmmát#lot%> K ;
 +Num+Sg+Loc:%>X4#goalmmát#logi%>s K ;
 +Num+Sg+Loc+Use/Sub:%>X4#goalmmát#logi%>n K ; ! !SOUTH
 +Num+Pl+Nom:%>#goalmmát#logi%>t K ;
 +Num+Sg+Ill:%>X4#goalmmát#lohká%>j K ;
 +Num+Sg+Com:%>X5jn#goalmmát#logi%>jn K ;
 +Num+Pl+Acc:%>#goalmmát#logi%>X5jd K ;
 +Num+Pl+Gen:%>#goalmmát#logi%>X5jd K ;
 +Num+Pl+Ill:%>#goalmmát#logi%>jde K ;
 +Num+Pl+Loc:%>X5jn#goalmmát#logi%>jn K ;
 +Num+Pl+Com:%>#goalmmát#logi%>jgujn K ;
 +Num+Pl+Loc:%>#goalmmát#logi%>jn K ; !Nickel 91 from here downwards
 +Num+Pl+Attr:%>X4t#goalmmát#lot%> K ;
 +Num+Pl+Attr:%>X5jd#goalmmát#lot%> K ;
 +Num+Pl+Attr:%>X5jn#goalmmát#lot%> K ;
 +Num+Pl+Nom:%>X4t#goalmmát#logi%>t K ;
 +Num+Pl+Acc:%>X5jd#goalmmát#logi%>X5jd K ;
 +Num+Pl+Gen+Use/Sub:%>X5jd#goalmmát#logi%>X5jd K ; ! because of speller
 +Num+Pl+Ill+Use/Sub:%>X5jd#goalmmát#logi%>X5jd K ; ! because of speller
 +Num+Pl+Com+Use/Sub:%>X5jd#goalmmát#logi%>X5jd K ; ! because of speller
 +Num+Ess:%>X4t#goalmmát#logi%>n K ;

LEXICON GOLBMANJEALJATLOHKAI
 +Num+Sg+Nom:%>#njealját#lohká%>j K ;
 +Num+Ess:%>#njealját#lohki%>n K ;
 +Num+Ess:%>#njealját#logi%>n K ;
 +Num+Sg+Acc:%>#njealját#lohká%>j K ;
 +Num+Sg+Gen:%>X4#njealját#logi%> K ;
 +Num+Sg+Gen:%>X4#njealját#logi»# NUMERALCOMPOUNDS ;            ! golmmagielat
 +Num+Sg+Attr:%>X4#njealját#lot»# NUMERALCOMPOUNDS ;            ! golmmagielat
 +Num+Sg+Attr:%>X4#njealját#lot%> K ;
 +Num+Sg+Attr:%>#njealját#lot%> K ;
 +Num+Sg+Attr:%>X5jn#njealját#lot%> K ;
 +Num+Sg+Attr:%>n#njealját#lot%> K ;
 +Num+Sg+Attr:%>X4#njealját#lot%> K ;
 +Num+Sg+Attr:%>#njealját#lot%> K ;
 +Num+Sg+Attr:%>X5jn#njealját#lot%> K ;
 +Num+Sg+Attr:%>n#njealját#lot%> K ;
 +Num+Sg+Loc:%>X4#njealját#logi%>s K ;
 +Num+Sg+Loc+Use/Sub:%>X4#njealját#logi%>n K ; ! !SOUTH
 +Num+Pl+Nom:%>#njealját#logi%>t K ;
 +Num+Sg+Ill:%>X4#njealját#lohká%>j K ;
 +Num+Sg+Com:%>X5jn#njealját#logi%>jn K ;
 +Num+Pl+Acc:%>#njealját#logi%>X5jd K ;
 +Num+Pl+Gen:%>#njealját#logi%>X5jd K ;
 +Num+Pl+Ill:%>#njealját#logi%>jde K ;
 +Num+Pl+Loc:%>X5jn#njealját#logi%>jn K ;
 +Num+Pl+Com:%>#njealját#logi%>jgujn K ;
 +Num+Pl+Loc:%>#njealját#logi%>jn K ; !Nickel 91 from here downwards
 +Num+Pl+Attr:%>X4t#njealját#lot%> K ;
 +Num+Pl+Attr:%>X5jd#njealját#lot%> K ;
 +Num+Pl+Attr:%>X5jn#njealját#lot%> K ;
 +Num+Pl+Nom:%>X4t#njealját#logi%>t K ;
 +Num+Pl+Acc:%>X5jd#njealját#logi%>X5jd K ;
 +Num+Pl+Gen+Use/Sub:%>X5jd#njealját#logi%>X5jd K ; ! because of speller
 +Num+Pl+Ill+Use/Sub:%>X5jd#njealját#logi%>X5jd K ; ! because of speller
 +Num+Pl+Com+Use/Sub:%>X5jd#njealját#logi%>X5jd K ; ! because of speller
 +Num+Ess:%>X4t#njealját#logi%>n K ;

LEXICON GOLBMAVIDATLOHKAI
 +Num+Sg+Nom:%>#viđát#lohká%>j K ;
 +Num+Ess:%>#viđát#lohki%>n K ;
 +Num+Ess:%>#viđát#logi%>n K ;
 +Num+Sg+Acc:%>#viđát#lohká%>j K ;
 +Num+Sg+Gen:%>X4#viđát#logi%> K ;
 +Num+Sg+Gen:%>X4#viđát#logi»# NUMERALCOMPOUNDS ;            ! golmmagielat
 +Num+Sg+Attr:%>X4#viđát#lot»# NUMERALCOMPOUNDS ;            ! golmmagielat
 +Num+Sg+Attr:%>X4#viđát#lot%> K ;
 +Num+Sg+Attr:%>#viđát#lot%> K ;
 +Num+Sg+Attr:%>X5jn#viđát#lot%> K ;
 +Num+Sg+Attr:%>n#viđát#lot%> K ;
 +Num+Sg+Attr:%>X4#viđát#lot%> K ;
 +Num+Sg+Attr:%>#viđát#lot%> K ;
 +Num+Sg+Attr:%>X5jn#viđát#lot%> K ;
 +Num+Sg+Attr:%>n#viđát#lot%> K ;
 +Num+Sg+Loc:%>X4#viđát#logi%>s K ;
 +Num+Sg+Loc+Use/Sub:%>X4#viđát#logi%>n K ; ! !SOUTH
 +Num+Pl+Nom:%>#viđát#logi%>t K ;
 +Num+Sg+Ill:%>X4#viđát#lohká%>j K ;
 +Num+Sg+Com:%>X5jn#viđát#logi%>jn K ;
 +Num+Pl+Acc:%>#viđát#logi%>X5jd K ;
 +Num+Pl+Gen:%>#viđát#logi%>X5jd K ;
 +Num+Pl+Ill:%>#viđát#logi%>jde K ;
 +Num+Pl+Loc:%>X5jn#viđát#logi%>jn K ;
 +Num+Pl+Com:%>#viđát#logi%>jgujn K ;
 +Num+Pl+Loc:%>#viđát#logi%>jn K ; !Nickel 91 from here downwards
 +Num+Pl+Attr:%>X4t#viđát#lot%> K ;
 +Num+Pl+Attr:%>X5jd#viđát#lot%> K ;
 +Num+Pl+Attr:%>X5jn#viđát#lot%> K ;
 +Num+Pl+Nom:%>X4t#viđát#logi%>t K ;
 +Num+Pl+Acc:%>X5jd#viđát#logi%>X5jd K ;
 +Num+Pl+Gen+Use/Sub:%>X5jd#viđát#logi%>X5jd K ; ! because of speller
 +Num+Pl+Ill+Use/Sub:%>X5jd#viđát#logi%>X5jd K ; ! because of speller
 +Num+Pl+Com+Use/Sub:%>X5jd#viđát#logi%>X5jd K ; ! because of speller
 +Num+Ess:%>X4t#viđát#logi%>n K ;

LEXICON GOLBMAGUDATLOHKAI
 +Num+Sg+Nom:%>#guđát#lohká%>j K ;
 +Num+Ess:%>#guđát#lohki%>n K ;
 +Num+Ess:%>#guđát#logi%>n K ;
 +Num+Sg+Acc:%>#guđát#lohká%>j K ;
 +Num+Sg+Gen:%>X4#guđát#logi%> K ;
 +Num+Sg+Gen:%>X4#guđát#logi»# NUMERALCOMPOUNDS ;            ! golmmagielat
 +Num+Sg+Attr:%>X4#guđát#lot»# NUMERALCOMPOUNDS ;            ! golmmagielat
 +Num+Sg+Attr:%>X4#guđát#lot%> K ;
 +Num+Sg+Attr:%>#guđát#lot%> K ;
 +Num+Sg+Attr:%>X5jn#guđát#lot%> K ;
 +Num+Sg+Attr:%>n#guđát#lot%> K ;
 +Num+Sg+Attr:%>X4#guđát#lot%> K ;
 +Num+Sg+Attr:%>#guđát#lot%> K ;
 +Num+Sg+Attr:%>X5jn#guđát#lot%> K ;
 +Num+Sg+Attr:%>n#guđát#lot%> K ;
 +Num+Sg+Loc:%>X4#guđát#logi%>s K ;
 +Num+Sg+Loc+Use/Sub:%>X4#guđát#logi%>n K ; ! !SOUTH
 +Num+Pl+Nom:%>#guđát#logi%>t K ;
 +Num+Sg+Ill:%>X4#guđát#lohká%>j K ;
 +Num+Sg+Com:%>X5jn#guđát#logi%>jn K ;
 +Num+Pl+Acc:%>#guđát#logi%>X5jd K ;
 +Num+Pl+Gen:%>#guđát#logi%>X5jd K ;
 +Num+Pl+Ill:%>#guđát#logi%>jde K ;
 +Num+Pl+Loc:%>X5jn#guđát#logi%>jn K ;
 +Num+Pl+Com:%>#guđát#logi%>jgujn K ;
 +Num+Pl+Loc:%>#guđát#logi%>jn K ; !Nickel 91 from here downwards
 +Num+Pl+Attr:%>X4t#guđát#lot%> K ;
 +Num+Pl+Attr:%>X5jd#guđát#lot%> K ;
 +Num+Pl+Attr:%>X5jn#guđát#lot%> K ;
 +Num+Pl+Nom:%>X4t#guđát#logi%>t K ;
 +Num+Pl+Acc:%>X5jd#guđát#logi%>X5jd K ;
 +Num+Pl+Gen+Use/Sub:%>X5jd#guđát#logi%>X5jd K ; ! because of speller
 +Num+Pl+Ill+Use/Sub:%>X5jd#guđát#logi%>X5jd K ; ! because of speller
 +Num+Pl+Com+Use/Sub:%>X5jd#guđát#logi%>X5jd K ; ! because of speller
 +Num+Ess:%>X4t#guđát#logi%>n K ;


LEXICON GOLBMACIHCCETLOHKAI
 +Num+Sg+Nom:%>#čihččet#lohká%>j K ;
 +Num+Ess:%>#čihččet#lohki%>n K ;
 +Num+Ess:%>#čihččet#logi%>n K ;
 +Num+Sg+Acc:%>#čihččet#lohká%>j K ;
 +Num+Sg+Gen:%>X4#čihččet#logi%> K ;
 +Num+Sg+Gen:%>X4#čihččet#logi»# NUMERALCOMPOUNDS ;            ! golmmagielat
 +Num+Sg+Attr:%>X4#čihččet#lot»# NUMERALCOMPOUNDS ;            ! golmmagielat
 +Num+Sg+Attr:%>X4#čihččet#lot%> K ;
 +Num+Sg+Attr:%>#čihččet#lot%> K ;
 +Num+Sg+Attr:%>X5jn#čihččet#lot%> K ;
 +Num+Sg+Attr:%>n#čihččet#lot%> K ;
 +Num+Sg+Attr:%>X4#čihččet#lot%> K ;
 +Num+Sg+Attr:%>#čihččet#lot%> K ;
 +Num+Sg+Attr:%>X5jn#čihččet#lot%> K ;
 +Num+Sg+Attr:%>n#čihččet#lot%> K ;
 +Num+Sg+Loc:%>X4#čihččet#logi%>s K ;
 +Num+Sg+Loc+Use/Sub:%>X4#čihččet#logi%>n K ; ! !SOUTH
 +Num+Pl+Nom:%>#čihččet#logi%>t K ;
 +Num+Sg+Ill:%>X4#čihččet#lohká%>j K ;
 +Num+Sg+Com:%>X5jn#čihččet#logi%>jn K ;
 +Num+Pl+Acc:%>#čihččet#logi%>X5jd K ;
 +Num+Pl+Gen:%>#čihččet#logi%>X5jd K ;
 +Num+Pl+Ill:%>#čihččet#logi%>jde K ;
 +Num+Pl+Loc:%>X5jn#čihččet#logi%>jn K ;
 +Num+Pl+Com:%>#čihččet#logi%>jgujn K ;
 +Num+Pl+Loc:%>#čihččet#logi%>jn K ; !Nickel 91 from here downwards
 +Num+Pl+Attr:%>X4t#čihččet#lot%> K ;
 +Num+Pl+Attr:%>X5jd#čihččet#lot%> K ;
 +Num+Pl+Attr:%>X5jn#čihččet#lot%> K ;
 +Num+Pl+Nom:%>X4t#čihččet#logi%>t K ;
 +Num+Pl+Acc:%>X5jd#čihččet#logi%>X5jd K ;
 +Num+Pl+Gen+Use/Sub:%>X5jd#čihččet#logi%>X5jd K ; ! because of speller
 +Num+Pl+Ill+Use/Sub:%>X5jd#čihččet#logi%>X5jd K ; ! because of speller
 +Num+Pl+Com+Use/Sub:%>X5jd#čihččet#logi%>X5jd K ; ! because of speller
 +Num+Ess:%>X4t#čihččet#logi%>n K ;


LEXICON GOLBMAGAVCCATLOHKAI
 +Num+Sg+Nom:%>#gávccát#lohká%>j K ;
 +Num+Ess:%>#gávccát#lohki%>n K ;
 +Num+Ess:%>#gávccát#logi%>n K ;
 +Num+Sg+Acc:%>#gávccát#lohká%>j K ;
 +Num+Sg+Gen:%>X4#gávccát#logi%> K ;
 +Num+Sg+Gen:%>X4#gávccát#logi»# NUMERALCOMPOUNDS ;            ! golmmagielat
 +Num+Sg+Attr:%>X4#gávccát#lot»# NUMERALCOMPOUNDS ;            ! golmmagielat
 +Num+Sg+Attr:%>X4#gávccát#lot%> K ;
 +Num+Sg+Attr:%>#gávccát#lot%> K ;
 +Num+Sg+Attr:%>X5jn#gávccát#lot%> K ;
 +Num+Sg+Attr:%>n#gávccát#lot%> K ;
 +Num+Sg+Attr:%>X4#gávccát#lot%> K ;
 +Num+Sg+Attr:%>#gávccát#lot%> K ;
 +Num+Sg+Attr:%>X5jn#gávccát#lot%> K ;
 +Num+Sg+Attr:%>n#gávccát#lot%> K ;
 +Num+Sg+Loc:%>X4#gávccát#logi%>s K ;
 +Num+Sg+Loc+Use/Sub:%>X4#gávccát#logi%>n K ; ! !SOUTH
 +Num+Pl+Nom:%>#gávccát#logi%>t K ;
 +Num+Sg+Ill:%>X4#gávccát#lohká%>j K ;
 +Num+Sg+Com:%>X5jn#gávccát#logi%>jn K ;
 +Num+Pl+Acc:%>#gávccát#logi%>X5jd K ;
 +Num+Pl+Gen:%>#gávccát#logi%>X5jd K ;
 +Num+Pl+Ill:%>#gávccát#logi%>jde K ;
 +Num+Pl+Loc:%>X5jn#gávccát#logi%>jn K ;
 +Num+Pl+Com:%>#gávccát#logi%>jgujn K ;
 +Num+Pl+Loc:%>#gávccát#logi%>jn K ; !Nickel 91 from here downwards
 +Num+Pl+Attr:%>X4t#gávccát#lot%> K ;
 +Num+Pl+Attr:%>X5jd#gávccát#lot%> K ;
 +Num+Pl+Attr:%>X5jn#gávccát#lot%> K ;
 +Num+Pl+Nom:%>X4t#gávccát#logi%>t K ;
 +Num+Pl+Acc:%>X5jd#gávccát#logi%>X5jd K ;
 +Num+Pl+Gen+Use/Sub:%>X5jd#gávccát#logi%>X5jd K ; ! because of speller
 +Num+Pl+Ill+Use/Sub:%>X5jd#gávccát#logi%>X5jd K ; ! because of speller
 +Num+Pl+Com+Use/Sub:%>X5jd#gávccát#logi%>X5jd K ; ! because of speller
 +Num+Ess:%>X4t#gávccát#logi%>n K ;


LEXICON GOLBMAOVCCATLOHKAI
 +Num+Sg+Nom:%>#ovccát#lohká%>j K ;
 +Num+Ess:%>#ovccát#lohki%>n K ;
 +Num+Ess:%>#ovccát#logi%>n K ;
 +Num+Sg+Acc:%>#ovccát#lohká%>j K ;
 +Num+Sg+Gen:%>X4#ovccát#logi%> K ;
 +Num+Sg+Gen:%>X4#ovccát#logi»# NUMERALCOMPOUNDS ;            ! golmmagielat
 +Num+Sg+Attr:%>X4#ovccát#lot»# NUMERALCOMPOUNDS ;            ! golmmagielat
 +Num+Sg+Attr:%>X4#ovccát#lot%> K ;
 +Num+Sg+Attr:%>#ovccát#lot%> K ;
 +Num+Sg+Attr:%>X5jn#ovccát#lot%> K ;
 +Num+Sg+Attr:%>n#ovccát#lot%> K ;
 +Num+Sg+Attr:%>X4#ovccát#lot%> K ;
 +Num+Sg+Attr:%>#ovccát#lot%> K ;
 +Num+Sg+Attr:%>X5jn#ovccát#lot%> K ;
 +Num+Sg+Attr:%>n#ovccát#lot%> K ;
 +Num+Sg+Loc:%>X4#ovccát#logi%>s K ;
 +Num+Sg+Loc+Use/Sub:%>X4#ovccát#logi%>n K ; ! !SOUTH
 +Num+Pl+Nom:%>#ovccát#logi%>t K ;
 +Num+Sg+Ill:%>X4#ovccát#lohká%>j K ;
 +Num+Sg+Com:%>X5jn#ovccát#logi%>jn K ;
 +Num+Pl+Acc:%>#ovccát#logi%>X5jd K ;
 +Num+Pl+Gen:%>#ovccát#logi%>X5jd K ;
 +Num+Pl+Ill:%>#ovccát#logi%>jde K ;
 +Num+Pl+Loc:%>X5jn#ovccát#logi%>jn K ;
 +Num+Pl+Com:%>#ovccát#logi%>jgujn K ;
 +Num+Pl+Loc:%>#ovccát#logi%>jn K ; !Nickel 91 from here downwards
 +Num+Pl+Attr:%>X4t#ovccát#lot%> K ;
 +Num+Pl+Attr:%>X5jd#ovccát#lot%> K ;
 +Num+Pl+Attr:%>X5jn#ovccát#lot%> K ;
 +Num+Pl+Nom:%>X4t#ovccát#logi%>t K ;
 +Num+Pl+Acc:%>X5jd#ovccát#logi%>X5jd K ;
 +Num+Pl+Gen+Use/Sub:%>X5jd#ovccát#logi%>X5jd K ; ! because of speller
 +Num+Pl+Ill+Use/Sub:%>X5jd#ovccát#logi%>X5jd K ; ! because of speller
 +Num+Pl+Com+Use/Sub:%>X5jd#ovccát#logi%>X5jd K ; ! because of speller
 +Num+Ess:%>X4t#ovccát#logi%>n K ;

LEXICON GOLBMALOGATLOHKAI
 +Num+Sg+Nom:%>#logát#lohká%>j K ;
 +Num+Ess:%>#logát#lohki%>n K ;
 +Num+Ess:%>#logát#logi%>n K ;
 +Num+Sg+Acc:%>#logát#lohká%>j K ;
 +Num+Sg+Gen:%>X4#logát#logi%> K ;
 +Num+Sg+Gen:%>X4#logát#logi»# NUMERALCOMPOUNDS ;            ! golmmagielat
 +Num+Sg+Attr:%>X4#logát#lot»# NUMERALCOMPOUNDS ;            ! golmmagielat
 +Num+Sg+Attr:%>X4#logát#lot%> K ;
 +Num+Sg+Attr:%>#logát#lot%> K ;
 +Num+Sg+Attr:%>X5jn#logát#lot%> K ;
 +Num+Sg+Attr:%>n#logát#lot%> K ;
 +Num+Sg+Attr:%>X4#logát#lot%> K ;
 +Num+Sg+Attr:%>#logát#lot%> K ;
 +Num+Sg+Attr:%>X5jn#logát#lot%> K ;
 +Num+Sg+Attr:%>n#logát#lot%> K ;
 +Num+Sg+Loc:%>X4#logát#logi%>s K ;
 +Num+Sg+Loc+Use/Sub:%>X4#logát#logi%>n K ; ! !SOUTH
 +Num+Pl+Nom:%>#logát#logi%>t K ;
 +Num+Sg+Ill:%>X4#logát#lohká%>j K ;
 +Num+Sg+Com:%>X5jn#logát#logi%>jn K ;
 +Num+Pl+Acc:%>#logát#logi%>X5jd K ;
 +Num+Pl+Gen:%>#logát#logi%>X5jd K ;
 +Num+Pl+Ill:%>#logát#logi%>jde K ;
 +Num+Pl+Loc:%>X5jn#logát#logi%>jn K ;
 +Num+Pl+Com:%>#logát#logi%>jgujn K ;
 +Num+Pl+Loc:%>#logát#logi%>jn K ; !Nickel 91 from here downwards
 +Num+Pl+Attr:%>X4t#logát#lot%> K ;
 +Num+Pl+Attr:%>X5jd#logát#lot%> K ;
 +Num+Pl+Attr:%>X5jn#logát#lot%> K ;
 +Num+Pl+Nom:%>X4t#logát#logi%>t K ;
 +Num+Pl+Acc:%>X5jd#logát#logi%>X5jd K ;
 +Num+Pl+Gen+Use/Sub:%>X5jd#logát#logi%>X5jd K ; ! because of speller
 +Num+Pl+Ill+Use/Sub:%>X5jd#logát#logi%>X5jd K ; ! because of speller
 +Num+Pl+Com+Use/Sub:%>X5jd#logát#logi%>X5jd K ; ! because of speller
 +Num+Ess:%>X4t#logát#logi%>n K ;


LEXICON GOLBMALOGI
 +Num+Sg+Nom:%>#lohki%> K ;
 +Num+Sg+Nom:%>#logi%> K ;
 +Num+Ess:%>n#lohki%>n K ;
 +Num+Ess:%>n#logi%>n K ;
 +Num+Sg+Acc:%>#logi%> K ;
 +Num+Sg+Gen:%>X4#logi%> K ;
 +Num+Sg+Gen:%>X4#logi»# NUMERALCOMPOUNDS ;            ! golmmagielat
 +Num+Sg+Attr:%>X4#lot»# NUMERALCOMPOUNDS ;            ! golmmagielat
 +Num+Sg+Attr:%>X4#lot%> K ;
 +Num+Sg+Attr:%>#lot%> K ;
 +Num+Sg+Attr:%>X5jn#lot%> K ;
 +Num+Sg+Attr:%>n#lot%> K ;
 +Num+Sg+Attr:%>X4#lot%> K ;
 +Num+Sg+Attr:%>#lot%> K ;
 +Num+Sg+Attr:%>X5jn#lot%> K ;
 +Num+Sg+Attr:%>n#lot%> K ;
 +Num+Sg+Loc+Use/Sub:%>X4#logi%>n K ; ! !SOUTH
 +Num+Pl+Nom:%>X4t#logi%>t K ;
 +Num+Sg+Ill:%>X4#lohká%>j K ;
 +Num+Sg+Com:%>X5jn#logi%>jn K ;
 +Num+Pl+Acc:%>X5jd9#logi%>X5jd K ;
 +Num+Pl+Gen:%>X5jd9#logi%>X5jd K ;
 +Num+Pl+Ill:%>X5jde#logi%>jde K ;
 +Num+Pl+Loc:%>X5jn#logi%>jn K ;
 +Num+Pl+Com:%>X5jd9#logi%>jgujn K ;
 +Num+Pl+Com:%>X5jgujn#logi%>jgujn K ;
 +Num+Sg+Attr:%>X4t#lot%> K ; !Nickel 91 from here downwards
 +Num+Sg+Attr:%>X5jd#lot%> K ;
 +Num+Sg+Attr:%>X4t#lot%> K ; !Nickel 91 from here downwards
 +Num+Sg+Attr:%>X5jd#lot%> K ;
 +Num+Pl+Nom:%>#logi%>t K ;
 +Num+Pl+Acc:%>#logi%>X5jd K ;
 +Num+Pl+Gen+Use/Sub:%>#logi%>X5jd K ; ! because of speller
 +Num+Pl+Ill+Use/Sub:%>#logi%>X5jd K ; ! because of speller
 +Num+Pl+Com+Use/Sub:%>#logi%>X5jd K ; ! because of speller
 +Num+Pl+Loc:%>#logi%>jn K ;
 +Num+Ess:%>#lohki%>n K ;
 +Num+Pl+Nom:%>X4t#logi%>t K ;
 +Num+Pl+Acc:%>X5jd#logi%>X5jd K ;
 +Num+Pl+Gen+Use/Sub:%>X5jd#logi%>X5jd K ; ! because of speller
 +Num+Pl+Ill+Use/Sub:%>X5jd#logi%>X5jd K ; ! because of speller
 +Num+Pl+Com+Use/Sub:%>X5jd#logi%>X5jd K ; ! because of speller
 +Num+Pl+Loc:%>X5jn#logi%>jn K ;
 +Num+Ess:%>X4t#logi%>n K ;


LEXICON VIHTTA
 +Num+Sg+Nom:htta%> K ;
 +Num+Ess:htta%>n K ;
 +Num+Sg+Acc:htta%> K ;
 +Num+Sg+Gen:đa%> K ;
 +Num+Sg+Gen:đa»# NUMERALCOMPOUNDS ;            ! golmmagielat
 +Num+Sg+Loc:đa%>s K ;
 +Num+Sg+Loc+Use/Sub:đa%>n K ; ! !SOUTH
 +Num+Pl+Nom:đa%>t K ;
 +Num+Sg+Ill:htti%>j K ;
 +Num+Sg+Com:đa%>jn K ;
 +Num+Pl+Acc:đa%>X5jd K ;
 +Num+Pl+Gen:đa%>X5jd K ;
 +Num+Pl+Ill:đa%>jde K ;
 +Num+Pl+Loc:đa%>jn K ;
 +Num+Pl+Com:đa%>jgujn K ;

LEXICON VIHTTANUPPELOHKAI
 +Num+Sg+Nom:htta%>#nuppe#lohká%>j K ;
 +Num+Ess:htta%>#nuppe#lohki%>n K ;
 +Num+Ess:htta%>#nuppe#logi%>n K ;
 +Num+Sg+Acc:htta%>#nuppe#lohká%>j K ;
 +Num+Sg+Gen:đa%>#nuppe#logi%> K ;
 +Num+Sg+Gen:đa%>#nuppe#logi»# NUMERALCOMPOUNDS ;            ! golmmagielat
 +Num+Sg+Attr:đa%>#nuppe#lot»# NUMERALCOMPOUNDS ;            ! golmmagielat
 +Num+Sg+Attr:đa%>#nuppe#lot%> K ;
 +Num+Sg+Attr:htta%>#nuppe#lot%> K ;
 +Num+Sg+Attr:đa%>jn#nuppe#lot%> K ;
 +Num+Sg+Attr:htta%>n#nuppe#lot%> K ;
 +Num+Sg+Attr:đa%>#nuppe#lot»# NUMERALCOMPOUNDS ;            ! golmmagielat
 +Num+Sg+Attr:đa%>#nuppe#lot%> K ;
 +Num+Sg+Attr:htta%>#nuppe#lot%> K ;
 +Num+Sg+Attr:đa%>jn#nuppe#lot%> K ;
 +Num+Sg+Attr:htta%>n#nuppe#lot%> K ;
 +Num+Sg+Loc:đa%>#nuppe#logi%>s K ;
 +Num+Sg+Loc+Use/Sub:đa%>#nuppe#logi%>n K ; ! !SOUTH
 +Num+Pl+Nom:htta%>#nuppe#logi%>t K ;
 +Num+Sg+Ill:đa%>#nuppe#lohká%>j K ;
 +Num+Sg+Com:đa%>jn#nuppe#logi%>jn K ;
 +Num+Pl+Acc:htta%>#nuppe#logi%>X5jd K ;
 +Num+Pl+Gen:htta%>#nuppe#logi%>X5jd K ;
 +Num+Pl+Ill:htta%>#nuppe#logi%>jde K ;
 +Num+Pl+Loc:đa%>jn#nuppe#logi%>jn K ;
 +Num+Pl+Com:htta%>#nuppe#logi%>jgujn K ;
 +Num+Pl+Loc:htta%>#nuppe#logi%>jn K ; !Nickel 91 from here downwards
 +Num+Pl+Attr:đa%>t#nuppe#lot%> K ;
 +Num+Pl+Attr:đa%>jd#nuppe#lot%> K ;
 +Num+Pl+Attr:đa%>jn#nuppe#lot%> K ;
 +Num+Pl+Nom:đa%>t#nuppe#logi%>t K ;
 +Num+Pl+Acc:đa%>jd#nuppe#logi%>X5jd K ;
 +Num+Pl+Gen+Use/Sub:đa%>jd#nuppe#logi%>X5jd K ; ! because of speller
 +Num+Pl+Ill+Use/Sub:đa%>jd#nuppe#logi%>X5jd K ; ! because of speller
 +Num+Pl+Com+Use/Sub:đa%>jd#nuppe#logi%>X5jd K ; ! because of speller
 +Num+Ess:đa%>t#nuppe#logi%>n K ;


LEXICON VIHTTAGOALMMATLOHKAI
 +Num+Sg+Nom:htta%>#goalmmát#lohká%>j K ;
 +Num+Ess:htta%>#goalmmát#lohki%>n K ;
 +Num+Ess:htta%>#goalmmát#logi%>n K ;
 +Num+Sg+Acc:htta%>#goalmmát#lohká%>j K ;
 +Num+Sg+Gen:đa%>#goalmmát#logi%> K ;
 +Num+Sg+Gen:đa%>#goalmmát#logi»# NUMERALCOMPOUNDS ;            ! golmmagielat
 +Num+Sg+Attr:đa%>#goalmmát#lot»# NUMERALCOMPOUNDS ;            ! golmmagielat
 +Num+Sg+Attr:đa%>#goalmmát#lot%> K ;
 +Num+Sg+Attr:htta%>#goalmmát#lot%> K ;
 +Num+Sg+Attr:đa%>jn#goalmmát#lot%> K ;
 +Num+Sg+Attr:htta%>n#goalmmát#lot%> K ;
 +Num+Sg+Attr:đa%>#goalmmát#lot%> K ;
 +Num+Sg+Attr:htta%>#goalmmát#lot%> K ;
 +Num+Sg+Attr:đa%>jn#goalmmát#lot%> K ;
 +Num+Sg+Attr:htta%>n#goalmmát#lot%> K ;
 +Num+Sg+Loc:đa%>#goalmmát#logi%>s K ;
 +Num+Sg+Loc+Use/Sub:đa%>#goalmmát#logi%>n K ; ! !SOUTH
 +Num+Pl+Nom:htta%>#goalmmát#logi%>t K ;
 +Num+Sg+Ill:đa%>#goalmmát#lohká%>j K ;
 +Num+Sg+Com:đa%>jn#goalmmát#logi%>jn K ;
 +Num+Pl+Acc:htta%>#goalmmát#logi%>X5jd K ;
 +Num+Pl+Gen:htta%>#goalmmát#logi%>X5jd K ;
 +Num+Pl+Ill:htta%>#goalmmát#logi%>jde K ;
 +Num+Pl+Loc:đa%>jn#goalmmát#logi%>jn K ;
 +Num+Pl+Com:htta%>#goalmmát#logi%>jgujn K ;
 +Num+Pl+Loc:htta%>#goalmmát#logi%>jn K ; !Nickel 91 from here downwards
 +Num+Pl+Attr:đa%>t#goalmmát#lot%> K ;
 +Num+Pl+Attr:đa%>jd#goalmmát#lot%> K ;
 +Num+Pl+Attr:đa%>jn#goalmmát#lot%> K ;
 +Num+Pl+Nom:đa%>t#goalmmát#logi%>t K ;
 +Num+Pl+Acc:đa%>jd#goalmmát#logi%>X5jd K ;
 +Num+Pl+Gen+Use/Sub:đa%>jd#goalmmát#logi%>X5jd K ; ! because of speller
 +Num+Pl+Ill+Use/Sub:đa%>jd#goalmmát#logi%>X5jd K ; ! because of speller
 +Num+Pl+Com+Use/Sub:đa%>jd#goalmmát#logi%>X5jd K ; ! because of speller
 +Num+Ess:đa%>t#goalmmát#logi%>n K ;


 LEXICON VIHTTANJEALJATLOHKAI
 +Num+Sg+Nom:htta%>#njealját#lohká%>j K ;
 +Num+Ess:htta%>#njealját#lohki%>n K ;
 +Num+Ess:htta%>#njealját#logi%>n K ;
 +Num+Sg+Acc:htta%>#njealját#lohká%>j K ;
 +Num+Sg+Gen:đa%>#njealját#logi%> K ;
 +Num+Sg+Gen:đa%>#njealját#logi»# NUMERALCOMPOUNDS ;            ! golmmagielat
 +Num+Sg+Attr:đa%>#njealját#lot»# NUMERALCOMPOUNDS ;            ! golmmagielat
 +Num+Sg+Attr:đa%>#njealját#lot%> K ;
 +Num+Sg+Attr:đa%>jn#njealját#lot%> K ;
 +Num+Sg+Attr:htta%>#njealját#lot%> K ;
 +Num+Sg+Attr:htta%>n#njealját#lot%> K ;
 +Num+Sg+Attr:đa%>#njealját#lot%> K ;
 +Num+Sg+Attr:đa%>jn#njealját#lot%> K ;
 +Num+Sg+Attr:htta%>#njealját#lot%> K ;
 +Num+Sg+Attr:htta%>n#njealját#lot%> K ;
 +Num+Sg+Loc:đa%>#njealját#logi%>s K ;
 +Num+Sg+Loc+Use/Sub:đa%>#njealját#logi%>n K ; ! !SOUTH
 +Num+Pl+Nom:htta%>#njealját#logi%>t K ;
 +Num+Sg+Ill:đa%>#njealját#lohká%>j K ;
 +Num+Sg+Com:đa%>jn#njealját#logi%>jn K ;
 +Num+Pl+Acc:htta%>#njealját#logi%>X5jd K ;
 +Num+Pl+Gen:htta%>#njealját#logi%>X5jd K ;
 +Num+Pl+Ill:htta%>#njealját#logi%>jde K ;
 +Num+Pl+Loc:đa%>jn#njealját#logi%>jn K ;
 +Num+Pl+Com:htta%>#njealját#logi%>jgujn K ;
 +Num+Pl+Loc:htta%>#njealját#logi%>jn K ; !Nickel 91 from here downwards
 +Num+Pl+Attr:đa%>t#njealját#lot%> K ;
 +Num+Pl+Attr:đa%>jd#njealját#lot%> K ;
 +Num+Pl+Attr:đa%>jn#njealját#lot%> K ;
 +Num+Pl+Nom:đa%>t#njealját#logi%>t K ;
 +Num+Pl+Acc:đa%>jd#njealját#logi%>X5jd K ;
 +Num+Pl+Gen+Use/Sub:đa%>jd#njealját#logi%>X5jd K ; ! because of speller
 +Num+Pl+Ill+Use/Sub:đa%>jd#njealját#logi%>X5jd K ; ! because of speller
 +Num+Pl+Com+Use/Sub:đa%>jd#njealját#logi%>X5jd K ; ! because of speller
 +Num+Ess:đa%>t#njealját#logi%>n K ;

LEXICON VIHTTAVIDATLOHKAI
 +Num+Sg+Nom:htta%>#viđát#lohká%>j K ;
 +Num+Ess:htta%>#viđát#lohki%>n K ;
 +Num+Ess:htta%>#viđát#logi%>n K ;
 +Num+Sg+Acc:htta%>#viđát#lohká%>j K ;
 +Num+Sg+Gen:đa%>#viđát#logi%> K ;
 +Num+Sg+Gen:đa%>#viđát#logi»# NUMERALCOMPOUNDS ;            ! golmmagielat
 +Num+Sg+Attr:đa%>#viđát#lot»# NUMERALCOMPOUNDS ;            ! golmmagielat
 +Num+Sg+Attr:đa%>#viđát#lot%> K ;
 +Num+Sg+Attr:đa%>jn#viđát#lot%> K ;
 +Num+Sg+Attr:htta%>#viđát#lot%> K ;
 +Num+Sg+Attr:htta%>n#viđát#lot%> K ;
 +Num+Sg+Attr:đa%>#viđát#lot%> K ;
 +Num+Sg+Attr:đa%>jn#viđát#lot%> K ;
 +Num+Sg+Attr:htta%>#viđát#lot%> K ;
 +Num+Sg+Attr:htta%>n#viđát#lot%> K ;
 +Num+Sg+Loc:đa%>#viđát#logi%>s K ;
 +Num+Sg+Loc+Use/Sub:đa%>#viđát#logi%>n K ; ! !SOUTH
 +Num+Pl+Nom:htta%>#viđát#logi%>t K ;
 +Num+Sg+Ill:đa%>#viđát#lohká%>j K ;
 +Num+Sg+Com:đa%>jn#viđát#logi%>jn K ;
 +Num+Pl+Acc:htta%>#viđát#logi%>X5jd K ;
 +Num+Pl+Gen:htta%>#viđát#logi%>X5jd K ;
 +Num+Pl+Ill:htta%>#viđát#logi%>jde K ;
 +Num+Pl+Loc:đa%>jn#viđát#logi%>jn K ;
 +Num+Pl+Com:htta%>#viđát#logi%>jgujn K ;
 +Num+Pl+Loc:htta%>#viđát#logi%>jn K ; !Nickel 91 from here downwards
 +Num+Pl+Attr:đa%>t#viđát#lot%> K ;
 +Num+Pl+Attr:đa%>jd#viđát#lot%> K ;
 +Num+Pl+Attr:đa%>jn#viđát#lot%> K ;
 +Num+Pl+Nom:đa%>t#viđát#logi%>t K ;
 +Num+Pl+Acc:đa%>jd#viđát#logi%>X5jd K ;
 +Num+Pl+Gen+Use/Sub:đa%>jd#viđát#logi%>X5jd K ; ! because of speller
 +Num+Pl+Ill+Use/Sub:đa%>jd#viđát#logi%>X5jd K ; ! because of speller
 +Num+Pl+Com+Use/Sub:đa%>jd#viđát#logi%>X5jd K ; ! because of speller
 +Num+Ess:đa%>t#viđát#logi%>n K ;

 LEXICON VIHTTAGUDATLOHKAI
 +Num+Sg+Nom:htta%>#guđát#lohká%>j K ;
 +Num+Ess:htta%>#guđát#lohki%>n K ;
 +Num+Ess:htta%>#guđát#logi%>n K ;
 +Num+Sg+Acc:htta%>#guđát#lohká%>j K ;
 +Num+Sg+Gen:đa%>#guđát#logi%> K ;
 +Num+Sg+Gen:đa%>#guđát#logi»# NUMERALCOMPOUNDS ;            ! golmmagielat
 +Num+Sg+Attr:đa%>#guđát#lot»# NUMERALCOMPOUNDS ;            ! golmmagielat
 +Num+Sg+Attr:đa%>#guđát#lot%> K ;
 +Num+Sg+Attr:đa%>jn#guđát#lot%> K ;
 +Num+Sg+Attr:htta%>#guđát#lot%> K ;
 +Num+Sg+Attr:htta%>n#guđát#lot%> K ;
 +Num+Sg+Attr:đa%>#guđát#lot%> K ;
 +Num+Sg+Attr:đa%>jn#guđát#lot%> K ;
 +Num+Sg+Attr:htta%>#guđát#lot%> K ;
 +Num+Sg+Attr:htta%>n#guđát#lot%> K ;
 +Num+Sg+Loc:đa%>#guđát#logi%>s K ;
 +Num+Sg+Loc+Use/Sub:đa%>#guđát#logi%>n K ; ! !SOUTH
 +Num+Pl+Nom:htta%>#guđát#logi%>t K ;
 +Num+Sg+Ill:đa%>#guđát#lohká%>j K ;
 +Num+Sg+Com:đa%>jn#guđát#logi%>jn K ;
 +Num+Pl+Acc:htta%>#guđát#logi%>X5jd K ;
 +Num+Pl+Gen:htta%>#guđát#logi%>X5jd K ;
 +Num+Pl+Ill:htta%>#guđát#logi%>jde K ;
 +Num+Pl+Loc:đa%>jn#guđát#logi%>jn K ;
 +Num+Pl+Com:htta%>#guđát#logi%>jgujn K ;
 +Num+Pl+Loc:htta%>#guđát#logi%>jn K ; !Nickel 91 from here downwards
 +Num+Pl+Attr:đa%>t#guđát#lot%> K ;
 +Num+Pl+Attr:đa%>jd#guđát#lot%> K ;
 +Num+Pl+Attr:đa%>jn#guđát#lot%> K ;
 +Num+Pl+Nom:đa%>t#guđát#logi%>t K ;
 +Num+Pl+Acc:đa%>jd#guđát#logi%>X5jd K ;
 +Num+Pl+Gen+Use/Sub:đa%>jd#guđát#logi%>X5jd K ; ! because of speller
 +Num+Pl+Ill+Use/Sub:đa%>jd#guđát#logi%>X5jd K ; ! because of speller
 +Num+Pl+Com+Use/Sub:đa%>jd#guđát#logi%>X5jd K ; ! because of speller
 +Num+Ess:đa%>t#guđát#logi%>n K ;

LEXICON VIHTTACIHCCETLOHKAI
 +Num+Sg+Nom:htta%>#čihččet#lohká%>j K ;
 +Num+Ess:htta%>#čihččet#lohki%>n K ;
 +Num+Ess:htta%>#čihččet#logi%>n K ;
 +Num+Sg+Acc:htta%>#čihččet#lohká%>j K ;
 +Num+Sg+Gen:đa%>#čihččet#logi%> K ;
 +Num+Sg+Gen:đa%>#čihččet#logi»# NUMERALCOMPOUNDS ;            ! golmmagielat
 +Num+Sg+Attr:đa%>#čihččet#lot»# NUMERALCOMPOUNDS ;            ! golmmagielat
 +Num+Sg+Attr:đa%>#čihččet#lot%> K ;
 +Num+Sg+Attr:đa%>jn#čihččet#lot%> K ;
 +Num+Sg+Attr:htta%>n#čihččet#lot%> K ;
 +Num+Sg+Attr:htta%>#čihččet#lot%> K ;
 +Num+Sg+Attr:đa%>#čihččet#lot%> K ;
 +Num+Sg+Attr:đa%>jn#čihččet#lot%> K ;
 +Num+Sg+Attr:htta%>n#čihččet#lot%> K ;
 +Num+Sg+Attr:htta%>#čihččet#lot%> K ;
 +Num+Sg+Loc:đa%>#čihččet#logi%>s K ;
 +Num+Sg+Loc+Use/Sub:đa%>#čihččet#logi%>n K ; ! !SOUTH
 +Num+Pl+Nom:htta%>#čihččet#logi%>t K ;
 +Num+Sg+Ill:đa%>#čihččet#lohká%>j K ;
 +Num+Sg+Com:đa%>jn#čihččet#logi%>jn K ;
 +Num+Pl+Acc:htta%>#čihččet#logi%>X5jd K ;
 +Num+Pl+Gen:htta%>#čihččet#logi%>X5jd K ;
 +Num+Pl+Ill:htta%>#čihččet#logi%>jde K ;
 +Num+Pl+Loc:đa%>jn#čihččet#logi%>jn K ;
 +Num+Pl+Com:htta%>#čihččet#logi%>jgujn K ;
 +Num+Pl+Loc:htta%>#čihččet#logi%>jn K ; !Nickel 91 from here downwards
 +Num+Pl+Attr:đa%>t#čihččet#lot%> K ;
 +Num+Pl+Attr:đa%>jd#čihččet#lot%> K ;
 +Num+Pl+Attr:đa%>jn#čihččet#lot%> K ;
 +Num+Pl+Nom:đa%>t#čihččet#logi%>t K ;
 +Num+Pl+Acc:đa%>jd#čihččet#logi%>X5jd K ;
 +Num+Pl+Gen+Use/Sub:đa%>jd#čihččet#logi%>X5jd K ; ! because of speller
 +Num+Pl+Ill+Use/Sub:đa%>jd#čihččet#logi%>X5jd K ; ! because of speller
 +Num+Pl+Com+Use/Sub:đa%>jd#čihččet#logi%>X5jd K ; ! because of speller
 +Num+Ess:đa%>t#čihččet#logi%>n K ;

LEXICON VIHTTAGAVCCATLOHKAI
 +Num+Sg+Nom:htta%>#gávccát#lohká%>j K ;
 +Num+Ess:htta%>#gávccát#lohki%>n K ;
 +Num+Ess:htta%>#gávccát#logi%>n K ;
 +Num+Sg+Acc:htta%>#gávccát#lohká%>j K ;
 +Num+Sg+Gen:đa%>#gávccát#logi%> K ;
 +Num+Sg+Gen:đa%>#gávccát#logi»# NUMERALCOMPOUNDS ;            ! golmmagielat
 +Num+Sg+Attr:đa%>#gávccát#lot»# NUMERALCOMPOUNDS ;            ! golmmagielat
 +Num+Sg+Attr:đa%>#gávccát#lot%> K ;
 +Num+Sg+Attr:đa%>jn#gávccát#lot%> K ;
 +Num+Sg+Attr:htta%>#gávccát#lot%> K ;
 +Num+Sg+Attr:htta%>n#gávccát#lot%> K ;
 +Num+Sg+Attr:đa%>#gávccát#lot%> K ;
 +Num+Sg+Attr:đa%>jn#gávccát#lot%> K ;
 +Num+Sg+Attr:htta%>#gávccát#lot%> K ;
 +Num+Sg+Attr:htta%>n#gávccát#lot%> K ;
 +Num+Sg+Loc:đa%>#gávccát#logi%>s K ;
 +Num+Sg+Loc+Use/Sub:đa%>#gávccát#logi%>n K ; ! !SOUTH
 +Num+Pl+Nom:htta%>#gávccát#logi%>t K ;
 +Num+Sg+Ill:đa%>#gávccát#lohká%>j K ;
 +Num+Sg+Com:đa%>jn#gávccát#logi%>jn K ;
 +Num+Pl+Acc:htta%>#gávccát#logi%>X5jd K ;
 +Num+Pl+Gen:htta%>#gávccát#logi%>X5jd K ;
 +Num+Pl+Ill:htta%>#gávccát#logi%>jde K ;
 +Num+Pl+Loc:đa%>jn#gávccát#logi%>jn K ;
 +Num+Pl+Com:htta%>#gávccát#logi%>jgujn K ;
 +Num+Pl+Loc:htta%>#gávccát#logi%>jn K ; !Nickel 91 from here downwards
 +Num+Pl+Attr:đa%>t#gávccát#lot%> K ;
 +Num+Pl+Attr:đa%>jd#gávccát#lot%> K ;
 +Num+Pl+Attr:đa%>jn#gávccát#lot%> K ;
 +Num+Pl+Nom:đa%>t#gávccát#logi%>t K ;
 +Num+Pl+Acc:đa%>jd#gávccát#logi%>X5jd K ;
 +Num+Pl+Gen+Use/Sub:đa%>jd#gávccát#logi%>X5jd K ; ! because of speller
 +Num+Pl+Ill+Use/Sub:đa%>jd#gávccát#logi%>X5jd K ; ! because of speller
 +Num+Pl+Com+Use/Sub:đa%>jd#gávccát#logi%>X5jd K ; ! because of speller
 +Num+Ess:đa%>t#gávccát#logi%>n K ;

LEXICON VIHTTAOVCCATLOHKAI
 +Num+Sg+Nom:htta%>#ovccát#lohká%>j K ;
 +Num+Ess:htta%>#ovccát#lohki%>n K ;
 +Num+Ess:htta%>#ovccát#logi%>n K ;
 +Num+Sg+Acc:htta%>#ovccát#lohká%>j K ;
 +Num+Sg+Gen:đa%>#ovccát#logi%> K ;
 +Num+Sg+Gen:đa%>#ovccát#logi»# NUMERALCOMPOUNDS ;            ! golmmagielat
 +Num+Sg+Attr:đa%>#ovccát#lot»# NUMERALCOMPOUNDS ;            ! golmmagielat
 +Num+Sg+Attr:đa%>#ovccát#lot%> K ;
 +Num+Sg+Attr:đa%>jn#ovccát#lot%> K ;
 +Num+Sg+Attr:htta%>#ovccát#lot%> K ;
 +Num+Sg+Attr:htta%>n#ovccát#lot%> K ;
 +Num+Sg+Attr:đa%>#ovccát#lot%> K ;
 +Num+Sg+Attr:đa%>jn#ovccát#lot%> K ;
 +Num+Sg+Attr:htta%>#ovccát#lot%> K ;
 +Num+Sg+Attr:htta%>n#ovccát#lot%> K ;
 +Num+Sg+Loc:đa%>#ovccát#logi%>s K ;
 +Num+Sg+Loc+Use/Sub:đa%>#ovccát#logi%>n K ; ! !SOUTH
 +Num+Pl+Nom:htta%>#ovccát#logi%>t K ;
 +Num+Sg+Ill:đa%>#ovccát#lohká%>j K ;
 +Num+Sg+Com:đa%>jn#ovccát#logi%>jn K ;
 +Num+Pl+Acc:htta%>#ovccát#logi%>X5jd K ;
 +Num+Pl+Gen:htta%>#ovccát#logi%>X5jd K ;
 +Num+Pl+Ill:htta%>#ovccát#logi%>jde K ;
 +Num+Pl+Loc:đa%>jn#ovccát#logi%>jn K ;
 +Num+Pl+Com:htta%>#ovccát#logi%>jgujn K ;
 +Num+Pl+Loc:htta%>#ovccát#logi%>jn K ; !Nickel 91 from here downwards
 +Num+Pl+Attr:đa%>t#ovccát#lot%> K ;
 +Num+Pl+Attr:đa%>jd#ovccát#lot%> K ;
 +Num+Pl+Attr:đa%>jn#ovccát#lot%> K ;
 +Num+Pl+Nom:đa%>t#ovccát#logi%>t K ;
 +Num+Pl+Acc:đa%>jd#ovccát#logi%>X5jd K ;
 +Num+Pl+Gen+Use/Sub:đa%>jd#ovccát#logi%>X5jd K ; ! because of speller
 +Num+Pl+Ill+Use/Sub:đa%>jd#ovccát#logi%>X5jd K ; ! because of speller
 +Num+Pl+Com+Use/Sub:đa%>jd#ovccát#logi%>X5jd K ; ! because of speller
 +Num+Ess:đa%>t#ovccát#logi%>n K ;

LEXICON VIHTTALOGATLOHKAI
 +Num+Sg+Nom:htta%>#logát#lohká%>j K ;
 +Num+Ess:htta%>#logát#lohki%>n K ;
 +Num+Ess:htta%>#logát#logi%>n K ;
 +Num+Sg+Acc:htta%>#logát#lohká%>j K ;
 +Num+Sg+Gen:đa%>#logát#logi%> K ;
 +Num+Sg+Gen:đa%>#logát#logi»# NUMERALCOMPOUNDS ;            ! golmmagielat
 +Num+Sg+Attr:đa%>#logát#lot»# NUMERALCOMPOUNDS ;            ! golmmagielat
 +Num+Sg+Attr:đa%>#logát#lot%> K ;
 +Num+Sg+Attr:đa%>jn#logát#lot%> K ;
 +Num+Sg+Attr:htta%>n#logát#lot%> K ;
 +Num+Sg+Attr:htta%>#logát#lot%> K ;
 +Num+Sg+Attr:đa%>#logát#lot%> K ;
 +Num+Sg+Attr:đa%>jn#logát#lot%> K ;
 +Num+Sg+Attr:htta%>n#logát#lot%> K ;
 +Num+Sg+Attr:htta%>#logát#lot%> K ;
 +Num+Sg+Loc:đa%>#logát#logi%>s K ;
 +Num+Sg+Loc+Use/Sub:đa%>#logát#logi%>n K ; ! !SOUTH
 +Num+Pl+Nom:htta%>#logát#logi%>t K ;
 +Num+Sg+Ill:đa%>#logát#lohká%>j K ;
 +Num+Sg+Com:đa%>jn#logát#logi%>jn K ;
 +Num+Pl+Acc:htta%>#logát#logi%>X5jd K ;
 +Num+Pl+Gen:htta%>#logát#logi%>X5jd K ;
 +Num+Pl+Ill:htta%>#logát#logi%>jde K ;
 +Num+Pl+Loc:đa%>jn#logát#logi%>jn K ;
 +Num+Pl+Com:htta%>#logát#logi%>jgujn K ;
 +Num+Pl+Loc:htta%>#logát#logi%>jn K ; !Nickel 91 from here downwards
 +Num+Pl+Attr:đa%>t#logát#lot%> K ;
 +Num+Pl+Attr:đa%>jd#logát#lot%> K ;
 +Num+Pl+Attr:đa%>jn#logát#lot%> K ;
 +Num+Pl+Nom:đa%>t#logát#logi%>t K ;
 +Num+Pl+Acc:đa%>jd#logát#logi%>X5jd K ;
 +Num+Pl+Gen+Use/Sub:đa%>jd#logát#logi%>X5jd K ; ! because of speller
 +Num+Pl+Ill+Use/Sub:đa%>jd#logát#logi%>X5jd K ; ! because of speller
 +Num+Pl+Com+Use/Sub:đa%>jd#logát#logi%>X5jd K ; ! because of speller
 +Num+Ess:đa%>t#logát#logi%>n K ;

LEXICON VIHTTALOGI
 +Num+Sg+Nom:htta%>#lohki%> K ;
 +Num+Sg+Nom:htta%>#logi%> K ;
 +Num+Ess:htta%>n#lohki%>n K ;
 +Num+Ess:htta%>n#logi%>n K ;
 +Num+Sg+Acc:htta%>#logi%> K ;
 +Num+Sg+Gen:đa%>#logi%> K ;
 +Num+Sg+Gen:đa%>#logi»# NUMERALCOMPOUNDS ;            ! golmmagielat
 +Num+Sg+Attr:đa%>#lot»# NUMERALCOMPOUNDS ;            ! golmmagielat
 +Num+Sg+Attr:đa%>#lot%> K ;
 +Num+Sg+Attr:đa%>jn#lot%> K ;
 +Num+Sg+Attr:htta%>#lot%> K ;
 +Num+Sg+Attr:htta%>n#lot%> K ;
 +Num+Sg+Attr:đa%>#lot%> K ;
 +Num+Sg+Attr:đa%>jn#lot%> K ;
 +Num+Sg+Attr:htta%>#lot%> K ;
 +Num+Sg+Attr:htta%>n#lot%> K ;
 +Num+Sg+Loc:đa%>#logi%>s K ;
 +Num+Sg+Loc+Use/Sub:đa%>#logi%>n K ; ! !SOUTH
 +Num+Pl+Nom:đa%>t#logi%>t K ;
 +Num+Sg+Ill:đa%>#lohká%>j K ;
 +Num+Sg+Com:đa%>jn#logi%>jn K ;
 +Num+Pl+Acc:đa%>jd9#logi%>X5jd K ;
 +Num+Pl+Gen:đa%>jd9#logi%>X5jd K ;
 +Num+Pl+Ill:đa%>jde#logi%>jde K ;
 +Num+Pl+Loc:đa%>jn#logi%>jn K ;
 +Num+Pl+Com:đa%>jd9#logi%>jgujn K ;
 +Num+Pl+Com:đa%>jgujn#logi%>jgujn K ;
 +Num+Sg+Attr:đa%>t#lot%> K ; !Nickel 91 from here downwards
 +Num+Sg+Attr:đa%>jd#lot%> K ;
 +Num+Sg+Attr:đa%>t#lot%> K ; !Nickel 91 from here downwards
 +Num+Sg+Attr:đa%>jd#lot%> K ;
 +Num+Pl+Nom:htta%>#logi%>t K ;
 +Num+Pl+Acc:htta%>#logi%>X5jd K ;
 +Num+Pl+Gen+Use/Sub:htta%>#logi%>X5jd K ; ! because of speller
 +Num+Pl+Ill+Use/Sub:htta%>#logi%>X5jd K ; ! because of speller
 +Num+Pl+Com+Use/Sub:htta%>#logi%>X5jd K ; ! because of speller
 +Num+Pl+Loc:htta%>#logi%>jn K ;
 +Num+Ess:htta%>#lohki%>n K ;
 +Num+Pl+Nom:đa%>t#logi%>t K ;
 +Num+Pl+Acc:đa%>jd#logi%>X5jd K ;
 +Num+Pl+Gen+Use/Sub:đa%>jd#logi%>X5jd K ; ! because of speller
 +Num+Pl+Ill+Use/Sub:đa%>jd#logi%>X5jd K ; ! because of speller
 +Num+Pl+Com+Use/Sub:đa%>jd#logi%>X5jd K ; ! because of speller
 +Num+Pl+Loc:đa%>jn#logi%>jn K ;
 +Num+Ess:đa%>t#logi%>n K ;



LEXICON CIEZA
 +Num+Sg+Nom:eža%> K ;
 +Num+Sg+Nom+Use/NG:ehča%> K ; ! 
 +Num+Ess:ehča%>n K ;
 +Num+Sg+Acc:eža%> K ;
 +Num+Sg+Gen:eža%> K ;
 +Num+Sg+Gen:eža»# NUMERALCOMPOUNDS ;            ! golmmagielat
 +Num+Sg+Loc:eža%>s K ;
 +Num+Sg+Loc+Use/Sub:eža%>n K ; ! !SOUTH
 +Num+Pl+Nom:eža%>t K ;
 +Num+Sg+Ill:hčči%>j K ;
 +Num+Sg+Ill:hči%>j K ;
 +Num+Sg+Ill:ži%>j K ;
 +Num+Sg+Com:eža%>jn K ;
 +Num+Pl+Acc:eža%>X5jd K ;
 +Num+Pl+Gen:eža%>X5jd K ;
 +Num+Pl+Ill:eža%>jde K ;
 +Num+Pl+Loc:eža%>jn K ;
 +Num+Pl+Com:eža%>jgujn K ;

LEXICON CIEZANUPPELOHKAI
 +Num+Sg+Nom:eža%>#nuppe#lohká%>j K ;
 +Num+Ess:eža%>#nuppe#lohki%>n K ;
 +Num+Ess:eža%>#nuppe#logi%>n K ;
 +Num+Sg+Acc:eža%>#nuppe#lohká%>j K ;
 +Num+Sg+Gen:eža%>#nuppe#logi%> K ;
 +Num+Sg+Gen:eža%>#nuppe#logi»# NUMERALCOMPOUNDS ;            ! golmmagielat
 +Num+Sg+Attr:eža%>#nuppe#lot»# NUMERALCOMPOUNDS ;            ! golmmagielat
 +Num+Sg+Attr:eža%>#nuppe#lot%> K ;
 +Num+Sg+Attr:eža%>jn#nuppe#lot%> K ;
 +Num+Sg+Attr:eža%>n#nuppe#lot%> K ;
 +Num+Sg+Attr:eža%>#nuppe#lot%> K ;
 +Num+Sg+Attr:eža%>jn#nuppe#lot%> K ;
 +Num+Sg+Attr:eža%>n#nuppe#lot%> K ;
 +Num+Sg+Loc:eža%>#nuppe#logi%>s K ;
 +Num+Sg+Loc+Use/Sub:eža%>#nuppe#logi%>n K ; ! !SOUTH
 +Num+Pl+Nom:eža%>#nuppe#logi%>t K ;
 +Num+Sg+Ill:eža%>#nuppe#lohká%>j K ;
 +Num+Sg+Com:eža%>jn#nuppe#logi%>jn K ;
 +Num+Pl+Acc:eža%>#nuppe#logi%>X5jd K ;
 +Num+Pl+Gen:eža%>#nuppe#logi%>X5jd K ;
 +Num+Pl+Ill:eža%>#nuppe#logi%>jde K ;
 +Num+Pl+Loc:eža%>jn#nuppe#logi%>jn K ;
 +Num+Pl+Com:eža%>#nuppe#logi%>jgujn K ;
 +Num+Pl+Loc:eža%>#nuppe#logi%>jn K ; !Nickel 91 from here downwards
 +Num+Pl+Attr:eža%>t#nuppe#lot%> K ;
 +Num+Pl+Attr:eža%>jd#nuppe#lot%> K ;
 +Num+Pl+Attr:eža%>jn#nuppe#lot%> K ;
 +Num+Pl+Nom:eža%>t#nuppe#logi%>t K ;
 +Num+Pl+Acc:eža%>jd#nuppe#logi%>X5jd K ;
 +Num+Pl+Gen+Use/Sub:eža%>jd#nuppe#logi%>X5jd K ; ! because of speller
 +Num+Pl+Ill+Use/Sub:eža%>jd#nuppe#logi%>X5jd K ; ! because of speller
 +Num+Pl+Com+Use/Sub:eža%>jd#nuppe#logi%>X5jd K ; ! because of speller
 +Num+Ess:eža%>t#nuppe#logi%>n K ;

LEXICON CIEZAGOALMMATLOHKAI
 +Num+Sg+Nom:eža%>#goalmmát#lohká%>j K ;
 +Num+Ess:eža%>#goalmmát#lohki%>n K ;
 +Num+Ess:eža%>#goalmmát#logi%>n K ;
 +Num+Sg+Acc:eža%>#goalmmát#lohká%>j K ;
 +Num+Sg+Gen:eža%>#goalmmát#logi%> K ;
 +Num+Sg+Gen:eža%>#goalmmát#logi»# NUMERALCOMPOUNDS ;            ! golmmagielat
 +Num+Sg+Attr:eža%>#goalmmát#lot»# NUMERALCOMPOUNDS ;            ! golmmagielat
 +Num+Sg+Attr:eža%>#goalmmát#lot%> K ;
 +Num+Sg+Attr:eža%>jn#goalmmát#lot%> K ;
 +Num+Sg+Attr:eža%>n#goalmmát#lot%> K ;
 +Num+Sg+Attr:eža%>#goalmmát#lot%> K ;
 +Num+Sg+Attr:eža%>jn#goalmmát#lot%> K ;
 +Num+Sg+Attr:eža%>n#goalmmát#lot%> K ;
 +Num+Sg+Loc:eža%>#goalmmát#logi%>s K ;
 +Num+Sg+Loc+Use/Sub:eža%>#goalmmát#logi%>n K ; ! !SOUTH
 +Num+Pl+Nom:eža%>#goalmmát#logi%>t K ;
 +Num+Sg+Ill:eža%>#goalmmát#lohká%>j K ;
 +Num+Sg+Com:eža%>jn#goalmmát#logi%>jn K ;
 +Num+Pl+Acc:eža%>#goalmmát#logi%>X5jd K ;
 +Num+Pl+Gen:eža%>#goalmmát#logi%>X5jd K ;
 +Num+Pl+Ill:eža%>#goalmmát#logi%>jde K ;
 +Num+Pl+Loc:eža%>jn#goalmmát#logi%>jn K ;
 +Num+Pl+Com:eža%>#goalmmát#logi%>jgujn K ;
 +Num+Pl+Loc:eža%>#goalmmát#logi%>jn K ; !Nickel 91 from here downwards
 +Num+Pl+Attr:eža%>t#goalmmát#lot%> K ;
 +Num+Pl+Attr:eža%>jd#goalmmát#lot%> K ;
 +Num+Pl+Attr:eža%>jn#goalmmát#lot%> K ;
 +Num+Pl+Nom:eža%>t#goalmmát#logi%>t K ;
 +Num+Pl+Acc:eža%>jd#goalmmát#logi%>X5jd K ;
 +Num+Pl+Gen+Use/Sub:eža%>jd#goalmmát#logi%>X5jd K ; ! because of speller
 +Num+Pl+Ill+Use/Sub:eža%>jd#goalmmát#logi%>X5jd K ; ! because of speller
 +Num+Pl+Com+Use/Sub:eža%>jd#goalmmát#logi%>X5jd K ; ! because of speller
 +Num+Ess:eža%>t#goalmmát#logi%>n K ;

LEXICON CIEZANJEALJATLOHKAI
 +Num+Sg+Nom:eža%>#njealját#lohká%>j K ;
 +Num+Ess:eža%>#njealját#lohki%>n K ;
 +Num+Ess:eža%>#njealját#logi%>n K ;
 +Num+Sg+Acc:eža%>#njealját#lohká%>j K ;
 +Num+Sg+Gen:eža%>#njealját#logi%> K ;
 +Num+Sg+Gen:eža%>#njealját#logi»# NUMERALCOMPOUNDS ;            ! golmmagielat
 +Num+Sg+Attr:eža%>#njealját#lot»# NUMERALCOMPOUNDS ;            ! golmmagielat
 +Num+Sg+Attr:eža%>#njealját#lot%> K ;
 +Num+Sg+Attr:eža%>jn#njealját#lot%> K ;
 +Num+Sg+Attr:eža%>n#njealját#lot%> K ;
 +Num+Sg+Attr:eža%>#njealját#lot%> K ;
 +Num+Sg+Attr:eža%>jn#njealját#lot%> K ;
 +Num+Sg+Attr:eža%>n#njealját#lot%> K ;
 +Num+Sg+Loc:eža%>#njealját#logi%>s K ;
 +Num+Sg+Loc+Use/Sub:eža%>#njealját#logi%>n K ; ! !SOUTH
 +Num+Pl+Nom:eža%>#njealját#logi%>t K ;
 +Num+Sg+Ill:eža%>#njealját#lohká%>j K ;
 +Num+Sg+Com:eža%>jn#njealját#logi%>jn K ;
 +Num+Pl+Acc:eža%>#njealját#logi%>X5jd K ;
 +Num+Pl+Gen:eža%>#njealját#logi%>X5jd K ;
 +Num+Pl+Ill:eža%>#njealját#logi%>jde K ;
 +Num+Pl+Loc:eža%>jn#njealját#logi%>jn K ;
 +Num+Pl+Com:eža%>#njealját#logi%>jgujn K ;
 +Num+Pl+Loc:eža%>#njealját#logi%>jn K ; !Nickel 91 from here downwards
 +Num+Pl+Attr:eža%>t#njealját#lot%> K ;
 +Num+Pl+Attr:eža%>jd#njealját#lot%> K ;
 +Num+Pl+Attr:eža%>jn#njealját#lot%> K ;
 +Num+Pl+Nom:eža%>t#njealját#logi%>t K ;
 +Num+Pl+Acc:eža%>jd#njealját#logi%>X5jd K ;
 +Num+Pl+Gen+Use/Sub:eža%>jd#njealját#logi%>X5jd K ; ! because of speller
 +Num+Pl+Ill+Use/Sub:eža%>jd#njealját#logi%>X5jd K ; ! because of speller
 +Num+Pl+Com+Use/Sub:eža%>jd#njealját#logi%>X5jd K ; ! because of speller
 +Num+Ess:eža%>t#njealját#logi%>n K ;

LEXICON CIEZAVIDATLOHKAI
 +Num+Sg+Nom:eža%>#viđát#lohká%>j K ;
 +Num+Ess:eža%>#viđát#lohki%>n K ;
 +Num+Ess:eža%>#viđát#logi%>n K ;
 +Num+Sg+Acc:eža%>#viđát#lohká%>j K ;
 +Num+Sg+Gen:eža%>#viđát#logi%> K ;
 +Num+Sg+Gen:eža%>#viđát#logi»# NUMERALCOMPOUNDS ;            ! golmmagielat
 +Num+Sg+Attr:eža%>#viđát#lot»# NUMERALCOMPOUNDS ;            ! golmmagielat
 +Num+Sg+Attr:eža%>jn#viđát#lot%> K ;
 +Num+Sg+Attr:eža%>#viđát#lot%> K ;
 +Num+Sg+Attr:eža%>n#viđát#lot%> K ;
 +Num+Sg+Attr:eža%>jn#viđát#lot%> K ;
 +Num+Sg+Attr:eža%>#viđát#lot%> K ;
 +Num+Sg+Attr:eža%>n#viđát#lot%> K ;
 +Num+Sg+Loc:eža%>#viđát#logi%>s K ;
 +Num+Sg+Loc+Use/Sub:eža%>#viđát#logi%>n K ; ! !SOUTH
 +Num+Pl+Nom:eža%>#viđát#logi%>t K ;
 +Num+Sg+Ill:eža%>#viđát#lohká%>j K ;
 +Num+Sg+Com:eža%>jn#viđát#logi%>jn K ;
 +Num+Pl+Acc:eža%>#viđát#logi%>X5jd K ;
 +Num+Pl+Gen:eža%>#viđát#logi%>X5jd K ;
 +Num+Pl+Ill:eža%>#viđát#logi%>jde K ;
 +Num+Pl+Loc:eža%>jn#viđát#logi%>jn K ;
 +Num+Pl+Com:eža%>#viđát#logi%>jgujn K ;
 +Num+Pl+Loc:eža%>#viđát#logi%>jn K ; !Nickel 91 from here downwards
 +Num+Pl+Attr:eža%>t#viđát#lot%> K ;
 +Num+Pl+Attr:eža%>jd#viđát#lot%> K ;
 +Num+Pl+Attr:eža%>jn#viđát#lot%> K ;
 +Num+Pl+Nom:eža%>t#viđát#logi%>t K ;
 +Num+Pl+Acc:eža%>jd#viđát#logi%>X5jd K ;
 +Num+Pl+Gen+Use/Sub:eža%>jd#viđát#logi%>X5jd K ; ! because of speller
 +Num+Pl+Ill+Use/Sub:eža%>jd#viđát#logi%>X5jd K ; ! because of speller
 +Num+Pl+Com+Use/Sub:eža%>jd#viđát#logi%>X5jd K ; ! because of speller
 +Num+Ess:eža%>t#viđát#logi%>n K ;

LEXICON CIEZAGUDATLOHKAI
 +Num+Sg+Nom:eža%>#guđát#lohká%>j K ;
 +Num+Ess:eža%>#guđát#lohki%>n K ;
 +Num+Ess:eža%>#guđát#logi%>n K ;
 +Num+Sg+Acc:eža%>#guđát#lohká%>j K ;
 +Num+Sg+Gen:eža%>#guđát#logi%> K ;
 +Num+Sg+Gen:eža%>#guđát#logi»# NUMERALCOMPOUNDS ;            ! golmmagielat
 +Num+Sg+Attr:eža%>#guđát#lot»# NUMERALCOMPOUNDS ;            ! golmmagielat
 +Num+Sg+Attr:eža%>jn#guđát#lot%> K ;
 +Num+Sg+Attr:eža%>n#guđát#lot%> K ;
 +Num+Sg+Attr:eža%>#guđát#lot%> K ;
 +Num+Sg+Attr:eža%>jn#guđát#lot%> K ;
 +Num+Sg+Attr:eža%>n#guđát#lot%> K ;
 +Num+Sg+Attr:eža%>#guđát#lot%> K ;
 +Num+Sg+Loc:eža%>#guđát#logi%>s K ;
 +Num+Sg+Loc+Use/Sub:eža%>#guđát#logi%>n K ; ! !SOUTH
 +Num+Pl+Nom:eža%>#guđát#logi%>t K ;
 +Num+Sg+Ill:eža%>#guđát#lohká%>j K ;
 +Num+Sg+Com:eža%>jn#guđát#logi%>jn K ;
 +Num+Pl+Acc:eža%>#guđát#logi%>X5jd K ;
 +Num+Pl+Gen:eža%>#guđát#logi%>X5jd K ;
 +Num+Pl+Ill:eža%>#guđát#logi%>jde K ;
 +Num+Pl+Loc:eža%>jn#guđát#logi%>jn K ;
 +Num+Pl+Com:eža%>#guđát#logi%>jgujn K ;
 +Num+Pl+Loc:eža%>#guđát#logi%>jn K ; !Nickel 91 from here downwards
 +Num+Pl+Attr:eža%>t#guđát#lot%> K ;
 +Num+Pl+Attr:eža%>jd#guđát#lot%> K ;
 +Num+Pl+Attr:eža%>jn#guđát#lot%> K ;
 +Num+Pl+Nom:eža%>t#guđát#logi%>t K ;
 +Num+Pl+Acc:eža%>jd#guđát#logi%>X5jd K ;
 +Num+Pl+Gen+Use/Sub:eža%>jd#guđát#logi%>X5jd K ; ! because of speller
 +Num+Pl+Ill+Use/Sub:eža%>jd#guđát#logi%>X5jd K ; ! because of speller
 +Num+Pl+Com+Use/Sub:eža%>jd#guđát#logi%>X5jd K ; ! because of speller
 +Num+Ess:eža%>t#guđát#logi%>n K ;

LEXICON CIEZACIHCCETLOHKAI
 +Num+Sg+Nom:eža%>#čihččet#lohká%>j K ;
 +Num+Ess:eža%>#čihččet#lohki%>n K ;
 +Num+Ess:eža%>#čihččet#logi%>n K ;
 +Num+Sg+Acc:eža%>#čihččet#lohká%>j K ;
 +Num+Sg+Gen:eža%>#čihččet#logi%> K ;
 +Num+Sg+Gen:eža%>#čihččet#logi»# NUMERALCOMPOUNDS ;            ! golmmagielat
 +Num+Sg+Attr:eža%>#čihččet#lot»# NUMERALCOMPOUNDS ;            ! golmmagielat
 +Num+Sg+Attr:eža%>#čihččet#lot%> K ;
 +Num+Sg+Attr:eža%>jn#čihččet#lot%> K ;
 +Num+Sg+Attr:eža%>n#čihččet#lot%> K ;
 +Num+Sg+Attr:eža%>#čihččet#lot%> K ;
 +Num+Sg+Attr:eža%>jn#čihččet#lot%> K ;
 +Num+Sg+Attr:eža%>n#čihččet#lot%> K ;
 +Num+Sg+Loc:eža%>#čihččet#logi%>s K ;
 +Num+Sg+Loc+Use/Sub:eža%>#čihččet#logi%>n K ; ! !SOUTH
 +Num+Pl+Nom:eža%>#čihččet#logi%>t K ;
 +Num+Sg+Ill:eža%>#čihččet#lohká%>j K ;
 +Num+Sg+Com:eža%>jn#čihččet#logi%>jn K ;
 +Num+Pl+Acc:eža%>#čihččet#logi%>X5jd K ;
 +Num+Pl+Gen:eža%>#čihččet#logi%>X5jd K ;
 +Num+Pl+Ill:eža%>#čihččet#logi%>jde K ;
 +Num+Pl+Loc:eža%>jn#čihččet#logi%>jn K ;
 +Num+Pl+Com:eža%>#čihččet#logi%>jgujn K ;
 +Num+Pl+Loc:eža%>#čihččet#logi%>jn K ; !Nickel 91 from here downwards
 +Num+Pl+Attr:eža%>t#čihččet#lot%> K ;
 +Num+Pl+Attr:eža%>jd#čihččet#lot%> K ;
 +Num+Pl+Attr:eža%>jn#čihččet#lot%> K ;
 +Num+Pl+Nom:eža%>t#čihččet#logi%>t K ;
 +Num+Pl+Acc:eža%>jd#čihččet#logi%>X5jd K ;
 +Num+Pl+Gen+Use/Sub:eža%>jd#čihččet#logi%>X5jd K ; ! because of speller
 +Num+Pl+Ill+Use/Sub:eža%>jd#čihččet#logi%>X5jd K ; ! because of speller
 +Num+Pl+Com+Use/Sub:eža%>jd#čihččet#logi%>X5jd K ; ! because of speller
 +Num+Ess:eža%>t#čihččet#logi%>n K ;

LEXICON CIEZAGAVCCATLOHKAI
 +Num+Sg+Nom:eža%>#gávccát#lohká%>j K ;
 +Num+Ess:eža%>#gávccát#lohki%>n K ;
 +Num+Ess:eža%>#gávccát#logi%>n K ;
 +Num+Sg+Acc:eža%>#gávccát#lohká%>j K ;
 +Num+Sg+Gen:eža%>#gávccát#logi%> K ;
 +Num+Sg+Gen:eža%>#gávccát#logi»# NUMERALCOMPOUNDS ;            ! golmmagielat
 +Num+Sg+Attr:eža%>#gávccát#lot»# NUMERALCOMPOUNDS ;            ! golmmagielat
 +Num+Sg+Attr:eža%>#gávccát#lot%> K ;
 +Num+Sg+Attr:eža%>jn#gávccát#lot%> K ;
 +Num+Sg+Attr:eža%>n#gávccát#lot%> K ;
 +Num+Sg+Attr:eža%>#gávccát#lot%> K ;
 +Num+Sg+Attr:eža%>jn#gávccát#lot%> K ;
 +Num+Sg+Attr:eža%>n#gávccát#lot%> K ;
 +Num+Sg+Loc:eža%>#gávccát#logi%>s K ;
 +Num+Sg+Loc+Use/Sub:eža%>#gávccát#logi%>n K ; ! !SOUTH
 +Num+Pl+Nom:eža%>#gávccát#logi%>t K ;
 +Num+Sg+Ill:eža%>#gávccát#lohká%>j K ;
 +Num+Sg+Com:eža%>jn#gávccát#logi%>jn K ;
 +Num+Pl+Acc:eža%>#gávccát#logi%>X5jd K ;
 +Num+Pl+Gen:eža%>#gávccát#logi%>X5jd K ;
 +Num+Pl+Ill:eža%>#gávccát#logi%>jde K ;
 +Num+Pl+Loc:eža%>jn#gávccát#logi%>jn K ;
 +Num+Pl+Com:eža%>#gávccát#logi%>jgujn K ;
 +Num+Pl+Loc:eža%>#gávccát#logi%>jn K ; !Nickel 91 from here downwards
 +Num+Pl+Attr:eža%>t#gávccát#lot%> K ;
 +Num+Pl+Attr:eža%>jd#gávccát#lot%> K ;
 +Num+Pl+Attr:eža%>jn#gávccát#lot%> K ;
 +Num+Pl+Nom:eža%>t#gávccát#logi%>t K ;
 +Num+Pl+Acc:eža%>jd#gávccát#logi%>X5jd K ;
 +Num+Pl+Gen+Use/Sub:eža%>jd#gávccát#logi%>X5jd K ; ! because of speller
 +Num+Pl+Ill+Use/Sub:eža%>jd#gávccát#logi%>X5jd K ; ! because of speller
 +Num+Pl+Com+Use/Sub:eža%>jd#gávccát#logi%>X5jd K ; ! because of speller
 +Num+Ess:eža%>t#gávccát#logi%>n K ;

LEXICON CIEZAOVCCATLOHKAI
 +Num+Sg+Nom:eža%>#ovccát#lohká%>j K ;
 +Num+Ess:eža%>#ovccát#lohki%>n K ;
 +Num+Ess:eža%>#ovccát#logi%>n K ;
 +Num+Sg+Acc:eža%>#ovccát#lohká%>j K ;
 +Num+Sg+Gen:eža%>#ovccát#logi%> K ;
 +Num+Sg+Gen:eža%>#ovccát#logi»# NUMERALCOMPOUNDS ;            ! golmmagielat
 +Num+Sg+Attr:eža%>#ovccát#lot»# NUMERALCOMPOUNDS ;            ! golmmagielat
 +Num+Sg+Attr:eža%>#ovccát#lot%> K ;
 +Num+Sg+Attr:eža%>jn#ovccát#lot%> K ;
 +Num+Sg+Attr:eža%>n#ovccát#lot%> K ;
 +Num+Sg+Attr:eža%>#ovccát#lot%> K ;
 +Num+Sg+Attr:eža%>jn#ovccát#lot%> K ;
 +Num+Sg+Attr:eža%>n#ovccát#lot%> K ;
 +Num+Sg+Loc:eža%>#ovccát#logi%>s K ;
 +Num+Sg+Loc+Use/Sub:eža%>#ovccát#logi%>n K ; ! !SOUTH
 +Num+Pl+Nom:eža%>#ovccát#logi%>t K ;
 +Num+Sg+Ill:eža%>#ovccát#lohká%>j K ;
 +Num+Sg+Com:eža%>jn#ovccát#logi%>jn K ;
 +Num+Pl+Acc:eža%>#ovccát#logi%>X5jd K ;
 +Num+Pl+Gen:eža%>#ovccát#logi%>X5jd K ;
 +Num+Pl+Ill:eža%>#ovccát#logi%>jde K ;
 +Num+Pl+Loc:eža%>jn#ovccát#logi%>jn K ;
 +Num+Pl+Com:eža%>#ovccát#logi%>jgujn K ;
 +Num+Pl+Loc:eža%>#ovccát#logi%>jn K ; !Nickel 91 from here downwards
 +Num+Pl+Attr:eža%>t#ovccát#lot%> K ;
 +Num+Pl+Attr:eža%>jd#ovccát#lot%> K ;
 +Num+Pl+Attr:eža%>jn#ovccát#lot%> K ;
 +Num+Pl+Nom:eža%>t#ovccát#logi%>t K ;
 +Num+Pl+Acc:eža%>jd#ovccát#logi%>X5jd K ;
 +Num+Pl+Gen+Use/Sub:eža%>jd#ovccát#logi%>X5jd K ; ! because of speller
 +Num+Pl+Ill+Use/Sub:eža%>jd#ovccát#logi%>X5jd K ; ! because of speller
 +Num+Pl+Com+Use/Sub:eža%>jd#ovccát#logi%>X5jd K ; ! because of speller
 +Num+Ess:eža%>t#ovccát#logi%>n K ;

LEXICON CIEZALOGATLOHKAI
 +Num+Sg+Nom:eža%>#logát#lohká%>j K ;
 +Num+Ess:eža%>#logát#lohki%>n K ;
 +Num+Ess:eža%>#logát#logi%>n K ;
 +Num+Sg+Acc:eža%>#logát#lohká%>j K ;
 +Num+Sg+Gen:eža%>#logát#logi%> K ;
 +Num+Sg+Gen:eža%>#logát#logi»# NUMERALCOMPOUNDS ;            ! golmmagielat
 +Num+Sg+Attr:eža%>#logát#lot»# NUMERALCOMPOUNDS ;            ! golmmagielat
 +Num+Sg+Attr:eža%>#logát#lot%> K ;
 +Num+Sg+Attr:eža%>jn#logát#lot%> K ;
 +Num+Sg+Attr:eža%>n#logát#lot%> K ;
 +Num+Sg+Attr:eža%>#logát#lot%> K ;
 +Num+Sg+Attr:eža%>jn#logát#lot%> K ;
 +Num+Sg+Attr:eža%>n#logát#lot%> K ;
 +Num+Sg+Loc:eža%>#logát#logi%>s K ;
 +Num+Sg+Loc+Use/Sub:eža%>#logát#logi%>n K ; ! !SOUTH
 +Num+Pl+Nom:eža%>#logát#logi%>t K ;
 +Num+Sg+Ill:eža%>#logát#lohká%>j K ;
 +Num+Sg+Com:eža%>jn#logát#logi%>jn K ;
 +Num+Pl+Acc:eža%>#logát#logi%>X5jd K ;
 +Num+Pl+Gen:eža%>#logát#logi%>X5jd K ;
 +Num+Pl+Ill:eža%>#logát#logi%>jde K ;
 +Num+Pl+Loc:eža%>jn#logát#logi%>jn K ;
 +Num+Pl+Com:eža%>#logát#logi%>jgujn K ;
 +Num+Pl+Loc:eža%>#logát#logi%>jn K ; !Nickel 91 from here downwards
 +Num+Pl+Attr:eža%>t#logát#lot%> K ;
 +Num+Pl+Attr:eža%>jd#logát#lot%> K ;
 +Num+Pl+Attr:eža%>jn#logát#lot%> K ;
 +Num+Pl+Nom:eža%>t#logát#logi%>t K ;
 +Num+Pl+Acc:eža%>jd#logát#logi%>X5jd K ;
 +Num+Pl+Gen+Use/Sub:eža%>jd#logát#logi%>X5jd K ; ! because of speller
 +Num+Pl+Ill+Use/Sub:eža%>jd#logát#logi%>X5jd K ; ! because of speller
 +Num+Pl+Com+Use/Sub:eža%>jd#logát#logi%>X5jd K ; ! because of speller
 +Num+Ess:eža%>t#logát#logi%>n K ;

LEXICON CIEZALOGI
 +Num+Sg+Nom:ehča%>#lohki%> K ;
 +Num+Sg+Nom:eža%>#logi%> K ;
 +Num+Sg+Nom:ehča%>#logi%> K ;
 +Num+Ess:ehča%>n#lohki%>n K ;
 +Num+Ess:ehča%>n#logi%>n K ;
 +Num+Sg+Acc:eža%>#logi%> K ;
 +Num+Sg+Gen:eža%>#logi%> K ;
 +Num+Sg+Gen:eža%>#logi»# NUMERALCOMPOUNDS ;            ! golmmagielat
 +Num+Sg+Attr:eža%>#lot»# NUMERALCOMPOUNDS ;            ! golmmagielat
 +Num+Sg+Attr:eža%>#lot%> K ;
 +Num+Sg+Attr:eža%>jn#lot%> K ;
 +Num+Sg+Attr:eža%>n#lot%> K ;
 +Num+Sg+Attr:eža%>#lot%> K ;
 +Num+Sg+Attr:eža%>jn#lot%> K ;
 +Num+Sg+Attr:eža%>n#lot%> K ;
 +Num+Sg+Loc:eža%>#logi%>s K ;
 +Num+Sg+Loc+Use/Sub:eža%>#logi%>n K ; ! !SOUTH
 +Num+Pl+Nom:eža%>t#logi%>t K ;
 +Num+Sg+Ill:eža%>#lohká%>j K ;
 +Num+Sg+Com:eža%>jn#logi%>jn K ;
 +Num+Pl+Acc:eža%>jd9#logi%>X5jd K ;
 +Num+Pl+Gen:eža%>jd9#logi%>X5jd K ;
 +Num+Pl+Ill:eža%>jde#logi%>jde K ;
 +Num+Pl+Loc:eža%>jn#logi%>jn K ;
 +Num+Pl+Com:eža%>jd9#logi%>jgujn K ;
 +Num+Pl+Com:eža%>jgujn#logi%>jgujn K ;
 +Num+Sg+Attr:eža%>t#lot%> K ; !Nickel 91 from here downwards
 +Num+Sg+Attr:eža%>jd#lot%> K ;
 +Num+Sg+Attr:eža%>t#lot%> K ; !Nickel 91 from here downwards
 +Num+Sg+Attr:eža%>jd#lot%> K ;
 +Num+Pl+Nom:eža%>#logi%>t K ;
 +Num+Pl+Acc:eža%>#logi%>X5jd K ;
 +Num+Pl+Gen+Use/Sub:eža%>#logi%>X5jd K ; ! because of speller
 +Num+Pl+Ill+Use/Sub:eža%>#logi%>X5jd K ; ! because of speller
 +Num+Pl+Com+Use/Sub:eža%>#logi%>X5jd K ; ! because of speller
 +Num+Pl+Loc:eža%>#logi%>jn K ;
 +Num+Ess:eža%>#lohki%>n K ;
 +Num+Pl+Nom:eža%>t#logi%>t K ;
 +Num+Pl+Acc:eža%>jd#logi%>X5jd K ;
 +Num+Pl+Gen+Use/Sub:eža%>jd#logi%>X5jd K ; ! because of speller
 +Num+Pl+Ill+Use/Sub:eža%>jd#logi%>X5jd K ; ! because of speller
 +Num+Pl+Com+Use/Sub:eža%>jd#logi%>X5jd K ; ! because of speller
 +Num+Pl+Loc:eža%>jn#logi%>jn K ;
 +Num+Ess:eža%>t#logi%>n K ;


LEXICON GAVCCI
 +Num+Sg+Nom+Use/NG:%> K ; ! 
 +Num+Sg+Nom:%>X4 K ;
 +Num+Ess:%>n K ;
 +Num+Sg+Acc:%>X4 K ;
 +Num+Sg+Gen:%>X4 K ;
 +Num+Sg+Gen:»X4# NUMERALCOMPOUNDS ;            ! golmmagielat
 +Num+Sg+Loc:%>X4s K ;
 +Num+Sg+Loc+Use/Sub:%>X4n K ; ! !SOUTH
 +Num+Pl+Nom:%>X4t K ;
 +Num+Sg+Ill:%>X3j K ;
 +Num+Sg+Com:%>X5jn K ;
 +Num+Pl+Acc:%>X5jd K ;
 +Num+Pl+Gen:%>X5jd K ;
 +Num+Pl+Ill:%>X5jde K ;
 +Num+Pl+Loc:%>X5jn K ;
 +Num+Pl+Com:%>X5jgujn K ;

LEXICON GAVCCINUPPELOHKAI
 +Num+Sg+Nom:%>X4#nuppe#lohká%>j K ;
 +Num+Ess:%>X4#nuppe#lohki%>n K ;
 +Num+Ess:%>X4#nuppe#logi%>n K ;
 +Num+Sg+Acc:%>X4#nuppe#lohká%>j K ;
 +Num+Sg+Gen:%>X4#nuppe#logi%> K ;
 +Num+Sg+Gen:%>X4#nuppe#logi»# NUMERALCOMPOUNDS ;            ! golmmagielat
 +Num+Sg+Attr:%>X4#nuppe#lot»# NUMERALCOMPOUNDS ;            ! golmmagielat
 +Num+Sg+Attr:%>X4#nuppe#lot%> K ;
 +Num+Sg+Attr:%>X5jn#nuppe#lot%> K ;
 +Num+Sg+Attr:%>n#nuppe#lot%> K ;
 +Num+Sg+Attr:%>X4#nuppe#lot%> K ;
 +Num+Sg+Attr:%>X5jn#nuppe#lot%> K ;
 +Num+Sg+Attr:%>n#nuppe#lot%> K ;
 +Num+Sg+Loc:%>X4#nuppe#logivs K ;
 +Num+Sg+Loc+Use/Sub:%>X4#nuppe#logi%>n K ; ! !SOUTH
 +Num+Pl+Nom:%>X4#nuppe#logi%>t K ;
 +Num+Sg+Ill:%>X4#nuppe#lohká%>j K ;
 +Num+Sg+Com:%>X5jn#nuppe#logi%>jn K ;
 +Num+Pl+Acc:%>X4#nuppe#logi%>X5jd K ;
 +Num+Pl+Gen:%>X4#nuppe#logi%>X5jd K ;
 +Num+Pl+Ill:%>X4#nuppe#logi%>jde K ;
 +Num+Pl+Loc:%>X5jn#nuppe#logi%>jn K ;
 +Num+Pl+Com:%>X4#nuppe#logi%>jgujn K ;
 +Num+Pl+Loc:%>X4#nuppe#logi%>jn K ; !Nickel 91 from here downwards
 +Num+Pl+Attr:%>X4t#nuppe#lot%> K ;
 +Num+Pl+Attr:%>X5jd#nuppe#lot%> K ;
 +Num+Pl+Attr:%>X5jn#nuppe#lot%> K ;
 +Num+Pl+Nom:%>X4t#nuppe#logi%>t K ;
 +Num+Pl+Acc:%>X5jd#nuppe#logi%>X5jd K ;
 +Num+Pl+Gen+Use/Sub:%>X5jd#nuppe#logi%>X5jd K ; ! because of speller
 +Num+Pl+Ill+Use/Sub:%>X5jd#nuppe#logi%>X5jd K ; ! because of speller
 +Num+Pl+Com+Use/Sub:%>X5jd#nuppe#logi%>X5jd K ; ! because of speller
 +Num+Ess:%>X4t#nuppe#logi%>n K ;

LEXICON GAVCCIGOALMMATLOHKAI
 +Num+Sg+Nom:%>X4#goalmmát#lohká%>j K ;
 +Num+Ess:%>X4#goalmmát#lohki%>n K ;
 +Num+Ess:%>X4#goalmmát#logi%>n K ;
 +Num+Sg+Acc:%>X4#goalmmát#lohká%>j K ;
 +Num+Sg+Gen:%>X4#goalmmát#logi%> K ;
 +Num+Sg+Gen:%>X4#goalmmát#logi»# NUMERALCOMPOUNDS ;            ! golmmagielat
 +Num+Sg+Attr:%>X4#goalmmát#lot»# NUMERALCOMPOUNDS ;            ! golmmagielat
 +Num+Sg+Attr:%>X4#goalmmát#lot%> K ;
 +Num+Sg+Attr:%>X5jn#goalmmát#lot%> K ;
 +Num+Sg+Attr:%>n#goalmmát#lot%> K ;
 +Num+Sg+Attr:%>X4#goalmmát#lot%> K ;
 +Num+Sg+Attr:%>X5jn#goalmmát#lot%> K ;
 +Num+Sg+Attr:%>n#goalmmát#lot%> K ;
 +Num+Sg+Loc:%>X4#goalmmát#logi%>s K ;
 +Num+Sg+Loc+Use/Sub:%>X4#goalmmát#logi%>n K ; ! !SOUTH
 +Num+Pl+Nom:%>X4#goalmmát#logi%>t K ;
 +Num+Sg+Ill:%>X4#goalmmát#lohká%>j K ;
 +Num+Sg+Com:%>X5jn#goalmmát#logi%>jn K ;
 +Num+Pl+Acc:%>X4#goalmmát#logi%>X5jd K ;
 +Num+Pl+Gen:%>X4#goalmmát#logi%>X5jd K ;
 +Num+Pl+Ill:%>X4#goalmmát#logi%>jde K ;
 +Num+Pl+Loc:%>X5jn#goalmmát#logi%>jn K ;
 +Num+Pl+Com:%>X4#goalmmát#logi%>jgujn K ;
 +Num+Pl+Loc:%>X4#goalmmát#logi%>jn K ; !Nickel 91 from here downwards
 +Num+Pl+Attr:%>X4t#goalmmát#lot%> K ;
 +Num+Pl+Attr:%>X5jd#goalmmát#lot%> K ;
 +Num+Pl+Attr:%>X5jn#goalmmát#lot%> K ;
 +Num+Pl+Nom:%>X4t#goalmmát#logi%>t K ;
 +Num+Pl+Acc:%>X5jd#goalmmát#logi%>X5jd K ;
 +Num+Pl+Gen+Use/Sub:%>X5jd#goalmmát#logi%>X5jd K ; ! because of speller
 +Num+Pl+Ill+Use/Sub:%>X5jd#goalmmát#logi%>X5jd K ; ! because of speller
 +Num+Pl+Com+Use/Sub:%>X5jd#goalmmát#logi%>X5jd K ; ! because of speller
 +Num+Ess:%>X4t#goalmmát#logi%>n K ;

LEXICON GAVCCINJEALJATLOHKAI
 +Num+Sg+Nom:%>X4#njealját#lohká%>j K ;
 +Num+Ess:%>X4#njealját#lohki%>n K ;
 +Num+Ess:%>X4#njealját#logi%>n K ;
 +Num+Sg+Acc:%>X4#njealját#lohká%>j K ;
 +Num+Sg+Gen:%>X4#njealját#logi%> K ;
 +Num+Sg+Gen:%>X4#njealját#logi»# NUMERALCOMPOUNDS ;            ! golmmagielat
 +Num+Sg+Attr:%>X4#njealját#lot»# NUMERALCOMPOUNDS ;            ! golmmagielat
 +Num+Sg+Attr:%>X4#njealját#lot%> K ;
 +Num+Sg+Attr:%>X5jn#njealját#lot%> K ;
 +Num+Sg+Attr:%>n#njealját#lot%> K ;
 +Num+Sg+Attr:%>X4#njealját#lot%> K ;
 +Num+Sg+Attr:%>X5jn#njealját#lot%> K ;
 +Num+Sg+Attr:%>n#njealját#lot%> K ;
 +Num+Sg+Loc:%>X4#njealját#logi%>s K ;
 +Num+Sg+Loc+Use/Sub:%>X4#njealját#logi%>n K ; ! !SOUTH
 +Num+Pl+Nom:%>X4#njealját#logi%>t K ;
 +Num+Sg+Ill:%>X4#njealját#lohká%>j K ;
 +Num+Sg+Com:%>X5jn#njealját#logi%>jn K ;
 +Num+Pl+Acc:%>X4#njealját#logi%>X5jd K ;
 +Num+Pl+Gen:%>X4#njealját#logi%>X5jd K ;
 +Num+Pl+Ill:%>X4#njealját#logi%>jde K ;
 +Num+Pl+Loc:%>X5jn#njealját#logi%>jn K ;
 +Num+Pl+Com:%>X4#njealját#logi%>jgujn K ;
 +Num+Pl+Loc:%>X4#njealját#logi%>jn K ; !Nickel 91 from here downwards
 +Num+Pl+Attr:%>X4t#njealját#lot%> K ;
 +Num+Pl+Attr:%>X5jd#njealját#lot%> K ;
 +Num+Pl+Attr:%>X5jn#njealját#lot%> K ;
 +Num+Pl+Nom:%>X4t#njealját#logi%>t K ;
 +Num+Pl+Acc:%>X5jd#njealját#logi%>X5jd K ;
 +Num+Pl+Gen+Use/Sub:%>X5jd#njealját#logi%>X5jd K ; ! because of speller
 +Num+Pl+Ill+Use/Sub:%>X5jd#njealját#logi%>X5jd K ; ! because of speller
 +Num+Pl+Com+Use/Sub:%>X5jd#njealját#logi%>X5jd K ; ! because of speller
 +Num+Ess:%>X4t#njealját#logi%>n K ;

LEXICON GAVCCIVIDATLOHKAI
 +Num+Sg+Nom:%>X4#viđát#lohká%>j K ;
 +Num+Ess:%>X4#viđát#lohki%>n K ;
 +Num+Ess:%>X4#viđát#logi%>n K ;
 +Num+Sg+Acc:%>X4#viđát#lohká%>j K ;
 +Num+Sg+Gen:%>X4#viđát#logi%> K ;
 +Num+Sg+Gen:%>X4#viđát#logi»# NUMERALCOMPOUNDS ;            ! golmmagielat
 +Num+Sg+Attr:%>X4#viđát#lot»# NUMERALCOMPOUNDS ;            ! golmmagielat
 +Num+Sg+Attr:%>X4#viđát#lot%> K ;
 +Num+Sg+Attr:%>X5jn#viđát#lot%> K ;
 +Num+Sg+Attr:%>n#viđát#lot%> K ;
 +Num+Sg+Attr:%>X4#viđát#lot%> K ;
 +Num+Sg+Attr:%>X5jn#viđát#lot%> K ;
 +Num+Sg+Attr:%>n#viđát#lot%> K ;
 +Num+Sg+Loc:%>X4#viđát#logi%>s K ;
 +Num+Sg+Loc+Use/Sub:%>X4#viđát#logi%>n K ; ! !SOUTH
 +Num+Pl+Nom:%>X4#viđát#logi%>t K ;
 +Num+Sg+Ill:%>X4#viđát#lohká%>j K ;
 +Num+Sg+Com:%>X5jn#viđát#logi%>jn K ;
 +Num+Pl+Acc:%>X4#viđát#logi%>X5jd K ;
 +Num+Pl+Gen:%>X4#viđát#logi%>X5jd K ;
 +Num+Pl+Ill:%>X4#viđát#logi%>jde K ;
 +Num+Pl+Loc:%>X5jn#viđát#logi%>jn K ;
 +Num+Pl+Com:%>X4#viđát#logi%>jgujn K ;
 +Num+Pl+Loc:%>X4#viđát#logi%>jn K ; !Nickel 91 from here downwards
 +Num+Pl+Attr:%>X4t#viđát#lot%> K ;
 +Num+Pl+Attr:%>X5jd#viđát#lot%> K ;
 +Num+Pl+Attr:%>X5jn#viđát#lot%> K ;
 +Num+Pl+Nom:%>X4t#viđát#logi%>t K ;
 +Num+Pl+Acc:%>X5jd#viđát#logi%>X5jd K ;
 +Num+Pl+Gen+Use/Sub:%>X5jd#viđát#logi%>X5jd K ; ! because of speller
 +Num+Pl+Ill+Use/Sub:%>X5jd#viđát#logi%>X5jd K ; ! because of speller
 +Num+Pl+Com+Use/Sub:%>X5jd#viđát#logi%>X5jd K ; ! because of speller
 +Num+Ess:%>X4t#viđát#logi%>n K ;

LEXICON GAVCCIGUDATLOHKAI
 +Num+Sg+Nom:%>X4#guđát#lohká%>j K ;
 +Num+Ess:%>X4#guđát#lohki%>n K ;
 +Num+Ess:%>X4#guđát#logi%>n K ;
 +Num+Sg+Acc:%>X4#guđát#lohká%>j K ;
 +Num+Sg+Gen:%>X4#guđát#logi%> K ;
 +Num+Sg+Gen:%>X4#guđát#logi»# NUMERALCOMPOUNDS ;            ! golmmagielat
 +Num+Sg+Attr:%>X4#guđát#lot»# NUMERALCOMPOUNDS ;            ! golmmagielat
 +Num+Sg+Attr:%>X4#guđát#lot%> K ;
 +Num+Sg+Attr:%>X5jn#guđát#lot%> K ;
 +Num+Sg+Attr:%>n#guđát#lot%> K ;
 +Num+Sg+Attr:%>X4#guđát#lot%> K ;
 +Num+Sg+Attr:%>X5jn#guđát#lot%> K ;
 +Num+Sg+Attr:%>n#guđát#lot%> K ;
 +Num+Sg+Loc:%>X4#guđát#logi%>s K ;
 +Num+Sg+Loc+Use/Sub:%>X4#guđát#logi%>n K ; ! !SOUTH
 +Num+Pl+Nom:%>X4#guđát#logi%>t K ;
 +Num+Sg+Ill:%>X4#guđát#lohká%>j K ;
 +Num+Sg+Com:%>X5jn#guđát#logi%>jn K ;
 +Num+Pl+Acc:%>X4#guđát#logi%>X5jd K ;
 +Num+Pl+Gen:%>X4#guđát#logi%>X5jd K ;
 +Num+Pl+Ill:%>X4#guđát#logi%>jde K ;
 +Num+Pl+Loc:%>X5jn#guđát#logi%>jn K ;
 +Num+Pl+Com:%>X4#guđát#logi%>jgujn K ;
 +Num+Pl+Loc:%>X4#guđát#logi%>jn K ; !Nickel 91 from here downwards
 +Num+Pl+Attr:%>X4t#guđát#lot%> K ;
 +Num+Pl+Attr:%>X5jd#guđát#lot%> K ;
 +Num+Pl+Attr:%>X5jn#guđát#lot%> K ;
 +Num+Pl+Nom:%>X4t#guđát#logi%>t K ;
 +Num+Pl+Acc:%>X5jd#guđát#logi%>X5jd K ;
 +Num+Pl+Gen+Use/Sub:%>X5jd#guđát#logi%>X5jd K ; ! because of speller
 +Num+Pl+Ill+Use/Sub:%>X5jd#guđát#logi%>X5jd K ; ! because of speller
 +Num+Pl+Com+Use/Sub:%>X5jd#guđát#logi%>X5jd K ; ! because of speller
 +Num+Ess:%>X4t#guđát#logi%>n K ;

LEXICON GAVCCICIHCCETLOHKAI
 +Num+Sg+Nom:%>X4#čihččet#lohká%>j K ;
 +Num+Ess:%>X4#čihččet#lohki%>n K ;
 +Num+Ess:%>X4#čihččet#logi%>n K ;
 +Num+Sg+Acc:%>X4#čihččet#lohká%>j K ;
 +Num+Sg+Gen:%>X4#čihččet#logi%> K ;
 +Num+Sg+Gen:%>X4#čihččet#logi»# NUMERALCOMPOUNDS ;            ! golmmagielat
 +Num+Sg+Attr:%>X4#čihččet#lot»# NUMERALCOMPOUNDS ;            ! golmmagielat
 +Num+Sg+Attr:%>X4#čihččet#lot%> K ;
 +Num+Sg+Attr:%>X5jn#čihččet#lot%> K ;
 +Num+Sg+Attr:%>n#čihččet#lot%> K ;
 +Num+Sg+Attr:%>X4#čihččet#lot%> K ;
 +Num+Sg+Attr:%>X5jn#čihččet#lot%> K ;
 +Num+Sg+Attr:%>n#čihččet#lot%> K ;
 +Num+Sg+Loc:%>X4#čihččet#logi%>s K ;
 +Num+Sg+Loc+Use/Sub:%>X4#čihččet#logi%>n K ; ! !SOUTH
 +Num+Pl+Nom:%>X4#čihččet#logi%>t K ;
 +Num+Sg+Ill:%>X4#čihččet#lohká%>j K ;
 +Num+Sg+Com:%>X5jn#čihččet#logi%>jn K ;
 +Num+Pl+Acc:%>X4#čihččet#logi%>X5jd K ;
 +Num+Pl+Gen:%>X4#čihččet#logi%>X5jd K ;
 +Num+Pl+Ill:%>X4#čihččet#logi%>jde K ;
 +Num+Pl+Loc:%>X5jn#čihččet#logi%>jn K ;
 +Num+Pl+Com:%>X4#čihččet#logi%>jgujn K ;
 +Num+Sg+Nom:%>X4#čihččet#lohká%>j K ;
 +Num+Pl+Loc:%>X4#čihččet#logi%>jn K ; !Nickel 91 from here downwards
 +Num+Pl+Attr:%>X4t#čihččet#lot%> K ;
 +Num+Pl+Attr:%>X5jd#čihččet#lot%> K ;
 +Num+Pl+Attr:%>X5jn#čihččet#lot%> K ;
 +Num+Pl+Nom:%>X4t#čihččet#logi%>t K ;
 +Num+Pl+Acc:%>X5jd#čihččet#logi%>X5jd K ;
 +Num+Pl+Gen+Use/Sub:%>X5jd#čihččet#logi%>X5jd K ; ! because of speller
 +Num+Pl+Ill+Use/Sub:%>X5jd#čihččet#logi%>X5jd K ; ! because of speller
 +Num+Pl+Com+Use/Sub:%>X5jd#čihččet#logi%>X5jd K ; ! because of speller
 +Num+Ess:%>X4t#čihččet#logi%>n K ;

LEXICON GAVCCIGAVCCATLOHKAI
 +Num+Sg+Nom:%>#gávccát#lohká%>j K ;
 +Num+Ess:%>X4#gávccát#lohki%>n K ;
 +Num+Ess:%>X4#gávccát#logi%>n K ;
 +Num+Sg+Acc:%>X4#gávccát#lohká%>j K ;
 +Num+Sg+Gen:%>X4#gávccát#logi%> K ;
 +Num+Sg+Gen:%>X4#gávccát#logi»# NUMERALCOMPOUNDS ;            ! golmmagielat
 +Num+Sg+Attr:%>X4#gávccát#lot»# NUMERALCOMPOUNDS ;            ! golmmagielat
 +Num+Sg+Attr:%>X4#gávccát#lot%> K ;
 +Num+Sg+Attr:%>X5jn#gávccát#lot%> K ;
 +Num+Sg+Attr:%>n#gávccát#lot%> K ;
 +Num+Sg+Attr:%>X4#gávccát#lot%> K ;
 +Num+Sg+Attr:%>X5jn#gávccát#lot%> K ;
 +Num+Sg+Attr:%>n#gávccát#lot%> K ;
 +Num+Sg+Loc:%>X4#gávccát#logi%>s K ;
 +Num+Sg+Loc+Use/Sub:%>X4#gávccát#logi%>n K ; ! !SOUTH
 +Num+Pl+Nom:%>X4#gávccát#logi%>t K ;
 +Num+Sg+Ill:%>X4#gávccát#lohká%>j K ;
 +Num+Sg+Com:%>X5jn#gávccát#logi%>jn K ;
 +Num+Pl+Acc:%>X4#gávccát#logi%>X5jd K ;
 +Num+Pl+Gen:%>X4#gávccát#logi%>X5jd K ;
 +Num+Pl+Ill:%>X4#gávccát#logi%>jde K ;
 +Num+Pl+Loc:%>X5jn#gávccát#logi%>jn K ;
 +Num+Pl+Com:%>X4#gávccát#logi%>jgujn K ;
 +Num+Pl+Loc:%>X4#gávccát#logi%>jn K ; !Nickel 91 from here downwards
 +Num+Pl+Attr:%>X4t#gávccát#lot%> K ;
 +Num+Pl+Attr:%>X5jd#gávccát#lot%> K ;
 +Num+Pl+Attr:%>X5jn#gávccát#lot%> K ;
 +Num+Pl+Nom:%>X4t#gávccát#logi%>t K ;
 +Num+Pl+Acc:%>X5jd#gávccát#logi%>X5jd K ;
 +Num+Pl+Gen+Use/Sub:%>X5jd#gávccát#logi%>X5jd K ; ! because of speller
 +Num+Pl+Ill+Use/Sub:%>X5jd#gávccát#logi%>X5jd K ; ! because of speller
 +Num+Pl+Com+Use/Sub:%>X5jd#gávccát#logi%>X5jd K ; ! because of speller
 +Num+Ess:%>X4t#gávccát#logi%>n K ;

LEXICON GAVCCIOVCCATLOHKAI
 +Num+Sg+Nom:%>X4#ovccát#lohká%>j K ;
 +Num+Ess:%>X4#ovccát#lohki%>n K ;
 +Num+Ess:%>X4#ovccát#logi%>n K ;
 +Num+Sg+Acc:%>X4#ovccát#lohká%>j K ;
 +Num+Sg+Gen:%>X4#ovccát#logi%> K ;
 +Num+Sg+Gen:%>X4#ovccát#logi»# NUMERALCOMPOUNDS ;            ! golmmagielat
 +Num+Sg+Attr:%>X4#ovccát#lot»# NUMERALCOMPOUNDS ;            ! golmmagielat
 +Num+Sg+Attr:%>X4#ovccát#lot%> K ;
 +Num+Sg+Attr:%>X5jn#ovccát#lot%> K ;
 +Num+Sg+Attr:%>n#ovccát#lot%> K ;
 +Num+Sg+Attr:%>X4#ovccát#lot%> K ;
 +Num+Sg+Attr:%>X5jn#ovccát#lot%> K ;
 +Num+Sg+Attr:%>n#ovccát#lot%> K ;
 +Num+Sg+Loc:%>X4#ovccát#logi%>s K ;
 +Num+Sg+Loc+Use/Sub:%>X4#ovccát#logi%>n K ; ! !SOUTH
 +Num+Pl+Nom:%>X4#ovccát#logi%>t K ;
 +Num+Sg+Ill:%>X4#ovccát#lohká%>j K ;
 +Num+Sg+Com:%>X5jn#ovccát#logi%>jn K ;
 +Num+Pl+Acc:%>X4#ovccát#logi%>X5jd K ;
 +Num+Pl+Gen:%>X4#ovccát#logi%>X5jd K ;
 +Num+Pl+Ill:%>X4#ovccát#logi%>jde K ;
 +Num+Pl+Loc:%>X5jn#ovccát#logi%>jn K ;
 +Num+Pl+Com:%>X4#ovccát#logi%>jgujn K ;
 +Num+Sg+Nom:%>X4#ovccát#lohká%>j K ;
 +Num+Pl+Loc:%>X4#ovccát#logi%>jn K ; !Nickel 91 from here downwards
 +Num+Pl+Attr:%>X4t#ovccát#lot%> K ;
 +Num+Pl+Attr:%>X5jd#ovccát#lot%> K ;
 +Num+Pl+Attr:%>X5jn#ovccát#lot%> K ;
 +Num+Pl+Nom:%>X4t#ovccát#logi%>t K ;
 +Num+Pl+Acc:%>X5jd#ovccát#logi%>X5jd K ;
 +Num+Pl+Gen+Use/Sub:%>X5jd#ovccát#logi%>X5jd K ; ! because of speller
 +Num+Pl+Ill+Use/Sub:%>X5jd#ovccát#logi%>X5jd K ; ! because of speller
 +Num+Pl+Com+Use/Sub:%>X5jd#ovccát#logi%>X5jd K ; ! because of speller
 +Num+Ess:%>X4t#ovccát#logi%>n K ;

LEXICON GAVCCILOGATLOHKAI
 +Num+Sg+Nom:%>#logát#lohká%>j K ;
 +Num+Ess:%>X4#logát#lohki%>n K ;
 +Num+Ess:%>X4#logát#logi%>n K ;
 +Num+Sg+Acc:%>X4#logát#lohká%>j K ;
 +Num+Sg+Gen:%>X4#logát#logi%> K ;
 +Num+Sg+Gen:%>X4#logát#logi»# NUMERALCOMPOUNDS ;            ! golmmagielat
 +Num+Sg+Attr:%>X4#logát#lot»# NUMERALCOMPOUNDS ;            ! golmmagielat
 +Num+Sg+Attr:%>X4#logát#lot%> K ;
 +Num+Sg+Attr:%>X5jn#logát#lot%> K ;
 +Num+Sg+Attr:%>n#logát#lot%> K ;
 +Num+Sg+Attr:%>X4#logát#lot%> K ;
 +Num+Sg+Attr:%>X5jn#logát#lot%> K ;
 +Num+Sg+Attr:%>n#logát#lot%> K ;
 +Num+Sg+Loc:%>X4#logát#logi%>s K ;
 +Num+Sg+Loc+Use/Sub:%>X4#logát#logi%>n K ; ! !SOUTH
 +Num+Pl+Nom:%>X4#logát#logi%>t K ;
 +Num+Sg+Ill:%>X4#logát#lohká%>j K ;
 +Num+Sg+Com:%>X5jn#logát#logi%>jn K ;
 +Num+Pl+Acc:%>X4#logát#logi%>X5jd K ;
 +Num+Pl+Gen:%>X4#logát#logi%>X5jd K ;
 +Num+Pl+Ill:%>X4#logát#logi%>jde K ;
 +Num+Pl+Loc:%>X5jn#logát#logi%>jn K ;
 +Num+Pl+Com:%>X4#logát#logi%>jgujn K ;
 +Num+Pl+Loc:%>X4#logát#logi%>jn K ; !Nickel 91 from here downwards
 +Num+Pl+Attr:%>X4t#logát#lot%> K ;
 +Num+Pl+Attr:%>X5jd#logát#lot%> K ;
 +Num+Pl+Attr:%>X5jn#logát#lot%> K ;
 +Num+Pl+Nom:%>X4t#logát#logi%>t K ;
 +Num+Pl+Acc:%>X5jd#logát#logi%>X5jd K ;
 +Num+Pl+Gen+Use/Sub:%>X5jd#logát#logi%>X5jd K ; ! because of speller
 +Num+Pl+Ill+Use/Sub:%>X5jd#logát#logi%>X5jd K ; ! because of speller
 +Num+Pl+Com+Use/Sub:%>X5jd#logát#logi%>X5jd K ; ! because of speller
 +Num+Ess:%>X4t#logát#logi%>n K ;

LEXICON GAVCCILOGI
 +Num+Sg+Nom:%>#lohki%> K ;
 +Num+Sg+Nom:%>#logi%> K ;
 +Num+Sg+Nom:%>X4#logi%> K ;
 +Num+Ess:%>n#lohki%>n K ;
 +Num+Ess:%>n#logi%>n K ;
 +Num+Sg+Acc:%>X4#logi%> K ;
 +Num+Sg+Gen:%>X4#logi%> K ;
 +Num+Sg+Gen:%>X4#logi»# NUMERALCOMPOUNDS ;            ! golmmagielat
 +Num+Sg+Attr:%>X4#lot»# NUMERALCOMPOUNDS ;            ! golmmagielat
 +Num+Sg+Attr:%>X4#lot%> K ;
 +Num+Sg+Attr:%>X5jn#lot%> K ;
 +Num+Sg+Attr:%>n#lot%> K ;
 +Num+Sg+Attr:%>X4#lot%> K ;
 +Num+Sg+Attr:%>X5jn#lot%> K ;
 +Num+Sg+Attr:%>n#lot%> K ;
 +Num+Sg+Loc:%>X4#logi%>s K ;
 +Num+Sg+Loc+Use/Sub:%>X4#logi%>n K ; ! !SOUTH
 +Num+Pl+Nom:%>X4t#logi%>t K ;
 +Num+Sg+Ill:%>X4#lohká%>j K ;
 +Num+Sg+Com:%>X5jn#logi%>jn K ;
 +Num+Pl+Acc:%>X5jd9#logi%>X5jd K ;
 +Num+Pl+Gen:%>X5jd9#logi%>X5jd K ;
 +Num+Pl+Ill:%>X5jde#logi%>jde K ;
 +Num+Pl+Loc:%>X5jn#logi%>jn K ;
 +Num+Pl+Com:%>X5jd9#logi%>jgujn K ;
 +Num+Pl+Com:%>X5jgujn#logi%>jgujn K ;
 +Num+Sg+Attr:%>X4t#lot%> K ; !Nickel 91 from here downwards
 +Num+Sg+Attr:%>X5jd#lot%> K ;
 +Num+Sg+Attr:%>X4t#lot%> K ; !Nickel 91 from here downwards
 +Num+Sg+Attr:%>X5jd#lot%> K ;
 +Num+Pl+Nom:%>X4#logi%>t K ;
 +Num+Pl+Acc:%>X4#logi%>X5jd K ;
 +Num+Pl+Gen+Use/Sub:%>X4#logi%>X5jd K ; ! because of speller
 +Num+Pl+Ill+Use/Sub:%>X4#logi%>X5jd K ; ! because of speller
 +Num+Pl+Com+Use/Sub:%>X4#logi%>X5jd K ; ! because of speller
 +Num+Pl+Loc:%>X4#logi%>jn K ;
 +Num+Ess:%>X4#lohki%>n K ;
 +Num+Pl+Nom:%>X4t#logi%>t K ;
 +Num+Pl+Acc:%>X5jd#logi%>X5jd K ;
 +Num+Pl+Gen+Use/Sub:%>X5jd#logi%>X5jd K ; ! because of speller
 +Num+Pl+Ill+Use/Sub:%>X5jd#logi%>X5jd K ; ! because of speller
 +Num+Pl+Com+Use/Sub:%>X5jd#logi%>X5jd K ; ! because of speller
 +Num+Pl+Loc:%>X5jn#logi%>jn K ;
 +Num+Ess:%>X4t#logi%>n K ;



LEXICON LOGI
 +Num+Sg+Nom:logi%> K ;
 +Num+Ess:lohki%>n K ;
 +Num+Ess:logi%>n K ;
 +Num+Sg+Acc:logi%> K ;
 +Num+Sg+Gen:logi%> K ;
 +Num+Sg+Gen:logi»# NUMERALCOMPOUNDS ;            ! golmmagielat
 +Num+Sg+Loc:logi%>s K ;
 +Num+Sg+Loc+Use/Sub:logi%>n K ; ! !SOUTH
 +Num+Pl+Nom:logi%>t K ;
 +Num+Sg+Ill:lohká%>j K ;
 +Num+Sg+Com:logi%>jn K ;
 +Num+Pl+Acc:logi%>X5jd K ;
 +Num+Pl+Gen:logi%>X5jd K ;
 +Num+Pl+Ill:logi%>jde K ;
 +Num+Pl+Loc:logi%>jn K ;
 +Num+Pl+Com:logi%>jgujn K ;
 +Num+Pl+Com:logi%>jgujn K ;

LEXICON CUODICASE
čuođi+Num+Sg+Nom:čuođi%> K ;
čuođi+Num+Sg+Acc:čuođi%> K ;
čuođi+Num+Sg+Gen:čuođi%> K ;
čuođi+Num+Sg+Loc:čuođi%>s K ;
 čuođi+Num+Sg+Loc+Use/Sub:čuođi%>n K ; ! !SOUTH
čuođi+Num+Pl+Nom:čuođi%>t K ;
čuođi+Num+Sg+Ill:čuohtá%>j K ;
čuođi+Num+Sg+Com:čuđi%>jn K ;
čuođi+Num+Pl+Acc:čuđi%>X5jd K ;
čuođi+Num+Pl+Gen:čuđi%>X5jd K ;
čuođi+Num+Pl+Ill:čuđi%>jde K ;
čuođi+Num+Pl+Loc:čuđi%>jn K ;
čuođi+Num+Pl+Com:čuđi%>jgujn K ;
čuohti+Num+Ess:čuohti%>n K ;


LEXICON OKTACUOHTI
 +Num+Sg+Nom:%>#čuohti%> K ;
 +Num+Ess:%>n#čuohti%>n K ;
 +Num+Ess:%>n#čuođi%>n K ;
 +Num+Sg+Acc:%>X4#čuođi%> K ;
 +Num+Sg+Gen:%>X4#čuođi%> K ;
 +Num+Sg+Gen:%>X4#čuođi»# NUMERALCOMPOUNDS ;            ! golmmagielat
 +Num+Sg+Loc:%>X4#čuođi%>s K ;
 +Num+Sg+Loc+Use/Sub:%>X4#čuođi%>n K ; ! !SOUTH
 +Num+Pl+Nom:%>X4t#čuođi%>t K ;
 +Num+Sg+Ill:%>X4#čuohtá%>j K ;
 +Num+Sg+Com:%>X5jn#čuđi%>jn K ;
 +Num+Pl+Acc:%>X5jd9#čuđi%>X5jd K ;
 +Num+Pl+Gen:%>X5jd9#čuđi%>X5jd K ;
 +Num+Pl+Ill:%>X5jde#čuđi%>jde K ;
 +Num+Pl+Loc:%>X5jn#čuđi%>jn K ;
 +Num+Pl+Com:%>X5jd9#čuđi%>jgujn K ;
 +Num+Pl+Com:%>X5jgujn#čuđi%>jgujn K ;


LEXICON GUOKTECUODI
 +Num+Sg+Nom:e%>#čuohti%> K ;
 +Num+Sg+Nom:e%>#čuođi%> K ;
 +Num+Ess:i%>n#čuohti%>n K ;
 +Num+Ess:i%>n#čuođi%>n K ;
 +Num+Sg+Acc:e%>#čuođi%> K ;
 +Num+Sg+Gen:e%>X4#čuođi%> K ;
 +Num+Sg+Gen:e%>X4#čuođi»# NUMERALCOMPOUNDS ;            ! golmmagielat
 +Num+Sg+Loc:e%>X4#čuođi%>s K ;
 +Num+Sg+Loc+Use/Sub:e%>X4#čuođi%>n K ; ! !SOUTH
 +Num+Pl+Nom:i%>X4t#čuođi%>t K ;
 +Num+Sg+Ill:e%>X4#čuohtá%>j K ;
 +Num+Sg+Com:i%>X5jn#čuđi%>jn K ;
 +Num+Pl+Acc:i%>X5jd9#čuđi%>X5jd K ;
 +Num+Pl+Gen:i%>X5jd9#čuđi%>X5jd K ;
 +Num+Pl+Ill:i%>X5jde#čuđi%>jde K ;
 +Num+Pl+Loc:i%>X5jn#čuđi%>jn K ;
 +Num+Pl+Com:i%>X5jd9#čuđi%>jgujn K ;
 +Num+Pl+Com:i%>X5jgujn#čuđi%>jgujn K ;

LEXICON NUBBECUOHTI
 +Num+Sg+Nom:%>e#čuohti%> K ;
 +Num+Ess:i%>n#čuohti%>n K ;
 +Num+Sg+Acc:e%>X4#čuođi%> K ;
 +Num+Sg+Gen:e%>X4#čuođi%> K ;
 +Num+Sg+Gen:e%>X4#čuođi»# NUMERALCOMPOUNDS ;            ! golmmagielat
 +Num+Sg+Loc:e%>X4#čuođi%>s K ;
 +Num+Sg+Loc+Use/Sub:e%>X4#čuođi%>n K ; ! !SOUTH
 +Num+Pl+Nom:i%>X4t#čuođi%>t K ;
 +Num+Sg+Ill:e%>X4#čuohtá%>j K ;
 +Num+Sg+Com:i%>X5jn#čuđi%>jn K ;
 +Num+Pl+Acc:i%>X5jd9#čuđi%>X5jd K ;
 +Num+Pl+Gen:i%>X5jd9#čuđi%>X5jd K ;
 +Num+Pl+Ill:i%>X5jde#čuđi%>jde K ;
 +Num+Pl+Loc:i%>X5jn#čuđi%>jn K ;
 +Num+Pl+Com:i%>X5jd9#čuđi%>jgujn K ;
 +Num+Pl+Com:i%>X5jgujn#čuđi%>jgujn K ;


LEXICON GOLBMACUODI
 +Num+Sg+Nom:%>#čuohti%> K ;
 +Num+Sg+Nom:%>#čuođi%> K ;
 +Num+Ess:%>n#čuohti%>n K ;
 +Num+Ess:%>n#čuođi%>n K ;
 +Num+Sg+Acc:%>#čuođi%> K ;
 +Num+Sg+Gen:%>X4#čuođi%> K ;
 +Num+Sg+Gen:%>X4#čuođi»# NUMERALCOMPOUNDS ;            ! golmmagielat
 +Num+Sg+Loc:%>X4#čuođi%>s K ;
 +Num+Sg+Loc+Use/Sub:%>X4#čuođi%>n K ; ! !SOUTH
 +Num+Pl+Nom:%>X4t#čuođi%>t K ;
 +Num+Sg+Ill:%>X4#čuohtá%>j K ;
 +Num+Sg+Com:%>X5jn#čuđi%>jn K ;
 +Num+Pl+Acc:%>X5jd9#čuđi%>X5jd K ;
 +Num+Pl+Gen:%>X5jd9#čuđi%>X5jd K ;
 +Num+Pl+Ill:%>X5jde#čuđi%>jde K ;
 +Num+Pl+Loc:%>X5jn#čuđi%>jn K ;
 +Num+Pl+Com:%>X5jd9#čuđi%>jgujn K ;
 +Num+Pl+Com:%>X5jgujn#čuđi%>jgujn K ;

LEXICON VIHTTACUODI
 +Num+Sg+Nom:htta%>#čuohti%> K ;
 +Num+Sg+Nom:htta%>#čuođi%> K ;
 +Num+Ess:htta%>n#čuohti%>n K ;
 +Num+Ess:htta%>n#čuođi%>n K ;
 +Num+Sg+Acc:htta%>#čuođi%> K ;
 +Num+Sg+Gen:đa%>#čuođi%> K ;
 +Num+Sg+Gen:đa%>#čuođi»# NUMERALCOMPOUNDS ;            ! golmmagielat
 +Num+Sg+Loc:đa%>#čuođi%>s K ;
 +Num+Sg+Loc+Use/Sub:đa%>#čuođi%>n K ; ! !SOUTH
 +Num+Pl+Nom:đa%>t#čuođi%>t K ;
 +Num+Sg+Ill:đa%>#čuohtá%>j K ;
 +Num+Sg+Com:đa%>jn#čuđi%>jn K ;
 +Num+Pl+Acc:đa%>jd9#čuđi%>X5jd K ;
 +Num+Pl+Gen:đa%>jd9#čuđi%>X5jd K ;
 +Num+Pl+Ill:đa%>jde#čuđi%>jde K ;
 +Num+Pl+Loc:đa%>jn#čuđi%>jn K ;
 +Num+Pl+Com:đa%>jd9#čuđi%>jgujn K ;
 +Num+Pl+Com:đa%>jgujn#čuđi%>jgujn K ;

LEXICON CIEZACUODI
 +Num+Sg+Nom:eža%>#čuohti%> K ;
 +Num+Sg+Nom:eža%>#čuođi%> K ;
 +Num+Sg+Nom:ehča%>#čuođi%> K ;
 +Num+Ess:ehča%>n#čuohti%>n K ;
 +Num+Ess:ehča%>n#čuođi%>n K ;
 +Num+Sg+Acc:eža%>#čuođi%> K ;
 +Num+Sg+Gen:eža%>#čuođi%> K ;
 +Num+Sg+Gen:eža%>#čuođi»# NUMERALCOMPOUNDS ;            ! golmmagielat
 +Num+Sg+Loc:eža%>#čuođi%>s K ;
 +Num+Sg+Loc+Use/Sub:eža%>#čuođi%>n K ; ! !SOUTH
 +Num+Pl+Nom:eža%>t#čuođi%>t K ;
 +Num+Sg+Ill:eža%>#čuohtá%>j K ;
 +Num+Sg+Com:eža%>jn#čuđi%>jn K ;
 +Num+Pl+Acc:eža%>jd9#čuđi%>X5jd K ;
 +Num+Pl+Gen:eža%>jd9#čuđi%>X5jd K ;
 +Num+Pl+Ill:eža%>jde#čuđi%>jde K ;
 +Num+Pl+Loc:eža%>jn#čuđi%>jn K ;
 +Num+Pl+Com:eža%>jd9#čuđi%>jgujn K ;
 +Num+Pl+Com:eža%>jgujn#čuđi%>jgujn K ;

LEXICON GAVCCICUODI
 +Num+Sg+Nom:%>#čuohti%> K ;
 +Num+Sg+Nom:%>#čuođi%> K ;
 +Num+Sg+Nom:%>X4#čuođi%> K ;
 +Num+Ess:%>n#čuohti%>n K ;
 +Num+Ess:%>n#čuođi%>n K ;
 +Num+Sg+Acc:%>X4#čuođi%> K ;
 +Num+Sg+Gen:%>X4#čuođi%> K ;
 +Num+Sg+Gen:%>X4#čuođi»# NUMERALCOMPOUNDS ;            ! golmmagielat
 +Num+Sg+Loc:%>X4#čuođi%>s K ;
 +Num+Sg+Loc+Use/Sub:%>X4#čuođi%>n K ; ! !SOUTH
 +Num+Pl+Nom:%>X4t#čuođi%>t K ;
 +Num+Sg+Ill:%>X4#čuohtá%>j K ;
 +Num+Sg+Com:%>X5jn#čuđi%>jn K ;
 +Num+Pl+Acc:%>X5jd9#čuđi%>X5jd K ;
 +Num+Pl+Gen:%>X5jd9#čuđi%>X5jd K ;
 +Num+Pl+Ill:%>X5jde#čuđi%>jde K ;
 +Num+Pl+Loc:%>X5jn#čuđi%>jn K ;
 +Num+Pl+Com:%>X5jd9#čuđi%>jgujn K ;
 +Num+Pl+Com:%>X5jgujn#čuđi%>jgujn K ;



LEXICON DUHAHAT
 +Sg+Nom:t%> K ;
 +Sg+Gen:tta%> K ;
 +Sg+Acc:tta%> K ;
 +Sg+Ill:ddi%>j K ;
 +Sg+Loc:tta%>s K ;
 +Sg+Com:tta%>jn K ;
 +Ess:dda%>n K ;
 +Pl+Nom:tta%>t K ;
 +Pl+Gen:tta%>id K ;
 +Pl+Acc:tta%>id K ;
 +Pl+Ill:tta%>ide K ;
 +Pl+Loc:tta%>in K ;
 +Pl+Com:tta%>iguin K ;
 +Attr:t%> K ;



LEXICON DUHATCASE
 +Num+Sg+Nom:%> K ;
 +Num+Sg+Acc:%> K ; ! Acc = Nom for duhát
 +Num+Sg+Gen+Use/Sub:%> K ; ! Short genitive.       !
 +Num+Sg+Gen:%>a K ;
 +Num+Sg+Gen:»# NUMERALCOMPOUNDS ;        !duhatjienat
 +Num+Sg+Ill:%>ij K ;
 +Num+Sg+Loc:%>is K ;
 +Num+Sg+Loc+Use/Sub:%>in K ; ! !SOUTH
 +Num+Sg+Com:%>ijn K ;
 +Num+Ess:%>in K ;
 +Num+Pl+Nom:%>at K ;
 +Num+Pl+Gen:%>iX5jd K ;
 +Num+Pl+Acc:%>iX5jd K ;
 +Num+Pl+Ill:%>ijdda K ;
 +Num+Pl+Loc:%>ijn K ;
 +Num+Pl+Com:%>ijgujn K ;


LEXICON OKTADUHAT
 +Num+Sg+Nom:%>#duhát%> K ;
 +Num+Ess:%>n#duháh%>in K ;
 +Num+Sg+Acc:%>X4#duháh%>a K ;
 +Num+Sg+Gen:%>X4#duháh%>a K ;
 +Num+Sg+Acc:%>X4#duhát%> K ;
 +Num+Sg+Gen:%>X4#duhát%> K ;
 +Num+Sg+Gen:%>X4#duhát»# NUMERALCOMPOUNDS ;            ! golmmagielat
 +Num+Sg+Loc:%>X4#duháh%>is K ;
 +Num+Sg+Loc+Use/Sub:%>X4#duháh%>in K ; ! !SOUTH
 +Num+Pl+Nom:%>X4t#duháh%>at K ;
 +Num+Sg+Ill:%>X4#duháh%>ij K ;
 +Num+Sg+Com:%>X5jn#duháh%>ijn K ;
 +Num+Pl+Acc:%>X5jd9#duháh%>iX5jd K ;
 +Num+Pl+Gen:%>X5jd9#duháh%>iX5jd K ;
 +Num+Pl+Ill:%>X5jde#duháh%>ijdda K ;
 +Num+Pl+Loc:%>X5jn#duháh%>ijn K ;
 +Num+Pl+Com:%>X5jd9#duháh%>ijgujn K ;
 +Num+Pl+Com:%>X5jgujn#duháh%>ijgujn K ;


LEXICON GUOKTEDUHAT
 +Num+Sg+Nom:e%>#duhát%> K ;
 +Num+Ess:i%>n#duháh%>in K ;
 +Num+Sg+Acc:e%>#duhát%> K ;
 +Num+Sg+Gen:e%>X4#duhát%> K ;
 +Num+Sg+Acc:e%>#duháh%>a K ;
 +Num+Sg+Gen:e%>X4#duháh%>a K ;
 +Num+Sg+Gen:e%>X4#duhát»# NUMERALCOMPOUNDS ;            ! golmmagielat
 +Num+Sg+Loc:e%>X4#duháh%>is K ;
 +Num+Sg+Loc+Use/Sub:e%>X4#duháh%>in K ; ! !SOUTH
 +Num+Pl+Nom:i%>X4t#duháh%>at K ;
 +Num+Sg+Ill:e%>X4#duháh%>ij K ;
 +Num+Sg+Com:i%>X5jn#duháh%>ijn K ;
 +Num+Pl+Acc:i%>X5jd9#duháh%>iX5jd K ;
 +Num+Pl+Gen:i%>X5jd9#duháh%>iX5jd K ;
 +Num+Pl+Ill:i%>X5jde#duháh%>ijdda K ;
 +Num+Pl+Loc:i%>X5jn#duháh%>ijn K ;
 +Num+Pl+Com:i%>X5jd9#duháh%>ijgujn K ;
 +Num+Pl+Com:i%>X5jgujn#duháh%>ijgujn K ;

LEXICON NUBBEDUHAT
 +Num+Sg+Nom:e%>#duhát%> K ;
 +Num+Ess:i%>n#duháh%>in K ;
 +Num+Sg+Acc:e%>X4#duhát%> K ;
 +Num+Sg+Gen:e%>X4#duháh%>a K ;
 +Num+Sg+Gen:e%>X4#duhát»# NUMERALCOMPOUNDS ;            ! golmmagielat
 +Num+Sg+Loc:e%>X4#duháh%>is K ;
 +Num+Sg+Loc+Use/Sub:e%>X4#duháh%>in K ; ! !SOUTH
 +Num+Pl+Nom:i%>X4t#duháh%>at K ;
 +Num+Sg+Ill:e%>X4#duháh%>ij K ;
 +Num+Sg+Com:i%>X5jn#duháh%>ijn K ;
 +Num+Pl+Acc:i%>X5jd9#duháh%>iX5jd K ;
 +Num+Pl+Gen:i%>X5jd9#duháh%>iX5jd K ;
 +Num+Pl+Ill:i%>X5jde#duháh%>ijdda K ;
 +Num+Pl+Loc:i%>X5jn#duháh%>ijn K ;
 +Num+Pl+Com:i%>X5jd9#duháh%>ijgujn K ;
 +Num+Pl+Com:i%>X5jgujn#duháh%>ijgujn K ;

LEXICON GOLBMADUHAT
 +Num+Sg+Nom:%>#duhát%> K ;
 +Num+Ess:%>n#duháh%>in K ;
 +Num+Sg+Acc:%>#duháh%>a K ;
 +Num+Sg+Gen:%>X4#duháh%>a K ;
 +Num+Sg+Gen:%>X4#duhát%> K ;
 +Num+Sg+Gen:%>X4#duhát»# NUMERALCOMPOUNDS ;            ! golmmagielat
 +Num+Sg+Loc:%>X4#duháh%>is K ;
 +Num+Sg+Loc+Use/Sub:%>X4#duháh%>in K ; ! !SOUTH
 +Num+Pl+Nom:%>X4t#duháh%>at K ;
 +Num+Sg+Ill:%>X4#duháh%>ij K ;
 +Num+Sg+Com:%>X5jn#duháh%>ijn K ;
 +Num+Pl+Acc:%>X5jd9#duháh%>iX5jd K ;
 +Num+Pl+Gen:%>X5jd9#duháh%>iX5jd K ;
 +Num+Pl+Ill:%>X5jde#duháh%>ijdda K ;
 +Num+Pl+Loc:%>X5jn#duháh%>ijn K ;
 +Num+Pl+Com:%>X5jd9#duháh%>ijgujn K ;
 +Num+Pl+Com:%>X5jgujn#duháh%>ijgujn K ;

LEXICON VIHTTADUHAT
 +Num+Sg+Nom:htta%>#duhát%> K ;
 +Num+Ess:htta%>n#duháh%>in K ;
 +Num+Sg+Acc:htta%>#duháh%>a K ;
 +Num+Sg+Gen:đa%>#duháh%>a K ;
 +Num+Sg+Gen:đa%>#duhát%> K ;
 +Num+Sg+Gen:đa%>#duhát»# NUMERALCOMPOUNDS ;            ! golmmagielat
 +Num+Sg+Loc:đa%>#duháh%>is K ;
 +Num+Sg+Loc+Use/Sub:đa%>#duháh%>in K ; ! !SOUTH
 +Num+Pl+Nom:đa%>t#duháh%>at K ;
 +Num+Sg+Ill:đa%>#duháh%>ij K ;
 +Num+Sg+Com:đa%>jn#duháh%>ijn K ;
 +Num+Pl+Acc:đa%>jd9#duháh%>iX5jd K ;
 +Num+Pl+Gen:đa%>jd9#duháh%>iX5jd K ;
 +Num+Pl+Ill:đa%>jde#duháh%>ijdda K ;
 +Num+Pl+Loc:đa%>jn#duháh%>ijn K ;
 +Num+Pl+Com:đa%>jd9#duháh%>ijgujn K ;
 +Num+Pl+Com:đa%>jgujn#duháh%>ijgujn K ;

LEXICON CIEZADUHAT
 +Num+Sg+Nom:eža%>#duhát%> K ;
 +Num+Sg+Nom:ehča%>#duhát%> K ;
 +Num+Ess:ehča%>n#duháh%>in K ;
 +Num+Sg+Acc:eža%>#duháh%>a K ;
 +Num+Sg+Gen:eža%>#duháh%>a K ;
 +Num+Sg+Gen:eža%>#duhát%> K ;
 +Num+Sg+Gen:eža%>#duhát»# NUMERALCOMPOUNDS ;            ! golmmagielat
 +Num+Sg+Loc:eža%>#duháh%>is K ;
 +Num+Sg+Loc+Use/Sub:eža%>#duháh%>in K ; ! !SOUTH
 +Num+Pl+Nom:eža%>t#duháh%>at K ;
 +Num+Sg+Ill:eža%>#duháh%>ij K ;
 +Num+Sg+Com:eža%>jn#duháh%>ijn K ;
 +Num+Pl+Acc:eža%>jd9#duháh%>iX5jd K ;
 +Num+Pl+Gen:eža%>jd9#duháh%>iX5jd K ;
 +Num+Pl+Ill:eža%>jde#duháh%>ijdda K ;
 +Num+Pl+Loc:eža%>jn#duháh%>ijn K ;
 +Num+Pl+Com:eža%>jd9#duháh%>ijgujn K ;
 +Num+Pl+Com:eža%>jgujn#duháh%>ijgujn K ;

LEXICON GAVCCIDUHAT
 +Num+Sg+Nom:%>#duhát%> K ;
 +Num+Sg+Nom:%>X4#duhát%> K ;
 +Num+Ess:%>n#duháh%>in K ;
 +Num+Sg+Acc:%>X4#duháh%>a K ;
 +Num+Sg+Gen:%>X4#duhát%> K ;
 +Num+Sg+Gen:%>X4#duháh%>a K ;
 +Num+Sg+Gen:%>X4#duhát»# NUMERALCOMPOUNDS ;            ! golmmagielat
 +Num+Sg+Loc:%>X4#duháh%>is K ;
 +Num+Sg+Loc+Use/Sub:%>X4#duháh%>in K ; ! !SOUTH
 +Num+Pl+Nom:%>X4t#duháh%>at K ;
 +Num+Sg+Ill:%>X4#duháh%>ij K ;
 +Num+Sg+Com:%>X5jn#duháh%>ijn K ;
 +Num+Pl+Acc:%>X5jd9#duháh%>iX5jd K ;
 +Num+Pl+Gen:%>X5jd9#duháh%>iX5jd K ;
 +Num+Pl+Ill:%>X5jde#duháh%>ijdda K ;
 +Num+Pl+Loc:%>X5jn#duháh%>ijn K ;
 +Num+Pl+Com:%>X5jd9#duháh%>ijgujn K ;
 +Num+Pl+Com:%>X5jgujn#duháh%>ijgujn K ;



LEXICON NUPPELOHKAI
nuppe#:nuppe# LOHKAI-END ;
goalmmát#:goalmmát# LOHKAI-END ;
njealját#:njealját# LOHKAI-END ;
viđát#:viđát# LOHKAI-END ;
guđát#:guđát# LOHKAI-END ;
čihččet#:čihččet# LOHKAI-END ;
gávccát#:gávccát# LOHKAI-END ;
ovccát#:ovccát# LOHKAI-END ;
logát#:logát# LOHKAI-END ;


LEXICON LOHKAI-END
logis:loh'kis OVCCIS ;
logát+A+Ord:logád VUOSTTAS ;



LEXICON NUMERALCOMPOUNDS  ! numeral as first part
 NAMAT ;            ! duhatjienat, logigielat, etc. NAMAT derivs are
                    ! treated as compounds and excluded from the nonrec
                    ! variants, otherwise the PLX lexicon size explodes
 SAS ;
 NounSecond ; ! golmmačiegahas
 +Cmpnd+Use/NG:- # ; ! golmma- ! Awaiting the +Cmpnd fix for apertium we just suppress it
! geardásaš:geardás DABALAS ;
! !duhat#geardásaš
! jahkásaš:jahkás DABALAS ;


! Ordinal numbers
! ---------------


LEXICON num-ordinal
num-ordinal-1 ;
num-ordinal-2to9 ;

LEXICON num-ordinal-1 
vuosttas+A+Ord:vuosttas VUOSTTAS ;
vuosttaš+A+Ord:vuosttaž VUOSTTAS ;

LEXICON num-ordinal-2to9 
nubbi+A+Ord:nubbi%> nubbicase ;
goalmmát+A+Ord:goalmmád VUOSTTAS ;
njealját+A+Ord:njealjád VUOSTTAS ;
viđát+A+Ord:viđád VUOSTTAS ;
guđát+A+Ord:guđád VUOSTTAS ;
čihččet+A+Ord:čihččed VUOSTTAS ;
gihččet+A+Ord:gihččed VUOSTTAS ;
gávccát+A+Ord:gávccád VUOSTTAS ;
ovccát+A+Ord:ovccád VUOSTTAS ;
!logát+A+Ord:logád VUOSTTAS ;
!čuođát+A+Ord:čuođád VUOSTTAS ;
!duháhat+A+Ord:duháh VUOSTTAS ;
!millijovnnat+A+Ord:millijovnnag VUOSTTAS ;
!miljonat+A+Ord:miljonag VUOSTTAS ;

LEXICON VUOSTTAS
 :%> GAPPUS0 ;
 :%> GAPPUS- ;
! +A: EABBO/EAMOS ; ! No comparatives here
 +Attr:%> K ;

! Collective numerals
! ---------------

LEXICON num-collective
ovttas:ok'tas OVCCIS ;
guovttis+N+Coll+Sg+Nom:guovttes%> K ;
guovttis:guok'tis GUOVTTIS ;
golmmas:golbmas OVCCIS ;
njealjis:njealljis OVCCIS ;
viđas:vi VIDAS ;
guđas:gu VIDAS ;
čiežas:čiehččas%> CIEZAS ;
čiežas:čieh'čas OVCCIS ;
giežas:gieh'čas OVCCIS ;
gávccis:gák'cis OVCCIS ;
ovccis:ok'cis OVCCIS ;

LEXICON CIEZAS ! Collective numerals
 +N+Coll+Sg+Gen:a K ;
 +N+Coll+Sg+Gen+Use/Sub: K ;  !
 +N+Coll+Sg+Acc:a K ;
 +N+Coll+Sg+Acc+Use/Sub: K ;  !
 +N+Coll+Pl+Nom:at K ;
 +N+Coll+Sg+Ill:ij K ;
 +N+Coll+Sg+Loc:is K ;
 +N+Coll+Sg+Loc+Use/Sub:in K ;  ! !SOUTH
 +N+Coll+Sg+Com:ijn K ;
 +N+Coll+Pl+Gen:iX5jd K ;
 +N+Coll+Pl+Acc:iX5jd K ;
 +N+Coll+Pl+Ill:ijdda K ;
 +N+Coll+Pl+Loc:ijn K ;
 +N+Coll+Pl+Loc+Use/Sub:ijs K ;  ! !SOUTH
 +N+Coll+Pl+Com:ijgujn K ;
 +Sg+Nom: PxC ;
 +CmpN/SgG:a R ;  !compound also for these
 +CmpN/SgG: R ;  !compound also for these
 +Sg+Gen: PxC ;
 +Sg+Acc: PxC ;
 +Sg+Ill:asa%> PxV ;
 +Pl+Nom:ijddá%> Px1V ;
 +Sg+Loc:istti%> PxV ;
 +Sg+Com:ijnni%> PxV ;
! +Pl+Nom:ijddi%> PxV ;
 +Pl+Gen:ijddi%> PxV ;
 +Pl+Acc:ijddi%> PxV ;
 +Pl+Ill:ijddás%> PxC ;
 +Pl+Loc:ijnni%> PxV ;
 +Pl+Com:ijddi%> PxPlComV1 ;


LEXICON VIDAS ! Collective numerals
 +N+Coll+Sg+Nom:đas%> K ;
 +N+Coll+Ess:đas%>in K ;
 +N+Coll+Sg+Gen:httas%>a K ;
 +N+Coll+Sg+Gen+Use/Sub:httas%> K ;  !
 +N+Coll+Sg+Acc:httas%>a K ;
 +N+Coll+Sg+Acc+Use/Sub:httas%> K ;  !
 +N+Coll+Pl+Nom:httas%>at K ;
 +N+Coll+Sg+Ill:httas%>ij K ;
 +N+Coll+Sg+Loc:httas%>is K ;
 +N+Coll+Sg+Loc+Use/Sub:httas%>in K ;  ! !SOUTH
 +N+Coll+Sg+Com:httas%>ijn K ;
 +N+Coll+Pl+Gen:httas%>iX5jd K ;
 +N+Coll+Pl+Acc:httas%>iX5jd K ;
 +N+Coll+Pl+Ill:httas%>ijdda K ;
 +N+Coll+Pl+Loc:httas%>ijn K ;
 +N+Coll+Pl+Loc+Use/Sub:httas%>ijs K ;  ! !SOUTH
 +N+Coll+Pl+Com:httas%>ijgujn K ;
 +Sg+Nom:httas%> PxC ;
 +CmpN/SgG:httas%>a R ;  !compound also for these
 +CmpN/SgG:httas%> R ;  !compound also for these
 +Sg+Gen:httas%> PxC ;
 +Sg+Acc:httas%> PxC ;
 +Sg+Ill:httas%>asa PxV ;
 +Pl+Nom:httas%>ijddá%> Px1V ;
 +Sg+Loc:httas%>istti%> PxV ;
 +Sg+Com:httas%>ijnni%> PxV ;
! +Pl+Nom:httas%>ijddi%> PxV ;
 +Pl+Gen:httas%>ijddi%> PxV ;
 +Pl+Acc:httas%>ijddi%> PxV ;
 +Pl+Ill:httas%>ijddás%> PxC ;
 +Pl+Loc:httas%>ijnni%> PxV ;
 +Pl+Com:httas%>ijddi%> PxPlComV1 ;



! Imprecise numbers
! -----------------

LEXICON num-imprecise
gallát+A+Ord:gallád VUOSTTAS ;
máŋ0ga#nuppe#lohkái:máŋ'ga GOLBMANUPPELOHKAI ;
máŋ0ga#logi:máŋ'ga GOLBMALOGI ;
máŋ0ga#čuođi:máŋ'ga GOLBMACUODI ;
máŋ0ga#nuppe#lohkái#:máŋ'ga#nuppe#lohkái# DUHAT ;
máŋ0ga#logi#:máŋ'ga#logi# DUHAT ;
máŋ0ga#duhát:máŋ'ga GOLBMADUHAT ;
máŋ0ga#čuođi#:máŋ'ga#čuođi# DUHAT ;
máŋga#logi#+Num+Sg+Attr:máŋgga#lot# NUMERALCOMPOUNDS ;
 máŋga#logi#+Num+Sg+Attr+Use/Sub:máŋggaloht# NUMERALCOMPOUNDS ;          !
máŋga#logi#+Num+Sg+Gen:máŋggalogi# NUMERALCOMPOUNDS ;
moadde#nuppe#lohkái:moadd GUOKTENUPPELOHKAI ;
moadde#logi:moadd GUOKTELOGI ;
moadde#čuođi:moadd GUOKTECUODI ;
moadde#nuppe#lohkái#:moadde#nuppe#lohkái# DUHAT ;
moadde#logi#:moadde#logi# DUHAT ;
moadde#duhát:moadd GUOKTEDUHAT ;
moadde#čuođi#:moadde#čuođi# DUHAT ;
moadde#logi#+Num+Sg+Attr+Use/Sub:moatti%>#lot%> K ; ! !Dialect
moadde#logi#+Num+Sg+Attr+Use/Sub:moatti%>#lot%> K ; ! !Dialect
moadde#logi#+Num+Sg+Attr+Use/Sub:moatti%>#lot»# NUMERALCOMPOUNDS ; ! !Dialect
moadde#logi#+Num+Sg+Attr:moatte%>#lot»# NUMERALCOMPOUNDS ;
moadde#logi#+Num+Sg+Gen:moatti%>#logi»# NUMERALCOMPOUNDS ;
moadde#logi#+Num+Sg+Gen:moatte%>#logi»# NUMERALCOMPOUNDS ;
galle#nuppe#lohkái:gall GUOKTENUPPELOHKAI ;
galle#logi:gall GUOKTELOGI ;
galle#čuođi:gall GUOKTECUODI ;
galle#nuppe#lohkái#:galle#nuppe#lohkái# DUHAT ;
galle#logi#:galle#logi# DUHAT ;
galle#duhát:gall GUOKTEDUHAT ;
galle#čuođi#:galle#čuođi# DUHAT ;
galle#logi#+Num+Sg+Attr:galle%>#lot»# NUMERALCOMPOUNDS ;
galle#logi#+Num+Sg+Attr:galle%>#logi»# NUMERALCOMPOUNDS ;
máŋ0ga:máŋ'ga GOLBMA ;
moadde:moadd GUOKTE ;
gal0le:gal'l GUOKTE ;
 beal-nup+Num+Use/Sub:beal%-nup9%> # ; ! ! ad hoc
beannot+Num+Sg+Nom:beannot%> # ;
beannot+Num+Sg+Gen:beannot%> # ;
beannot+Num+Sg+Acc:beannot%> # ;
beal#nut+Num+Sg+Nom:beal#nut%> # ;
beal#nut+Num+Sg+Gen:beal#nut%> # ;
beal#nut+Num+Sg+Acc:beal#nut%> # ;
beal#goalmmát+A+Ord:beal#goalmmád VUOSTTAS ;
beal#njealját+A+Ord:beal#njealjád VUOSTTAS ;
beal#viđát+A+Ord:beal#viđád VUOSTTAS ;
beal#guđat+A+Ord:beal#guđad VUOSTTAS ;
beal#čihččet+A+Ord:beal#čihččed VUOSTTAS ;
beal#gihččet+A+Ord:beal#gihččed VUOSTTAS ;
beal#gávccát+A+Ord:beal#gávccád VUOSTTAS ;
beal#ovccát+A+Ord:beal#ovccád VUOSTTAS ;
beal#logát+A+Ord:beal#logád VUOSTTAS ;
beannot#+Num+Attr:beannot»# SAS ;
beal#nut#+Num+Attr:beal#nut»# SAS ;
beal#goalmmát#+A+Ord+Attr:beal#goalmmát»# SAS ;
beal#njealját#+A+Ord+Attr:beal#njealját»# SAS ;
beal#viđát#+A+Ord+Attr:beal#viđát»# SAS ;
beal#guđat#+A+Ord+Attr:beal#guđat»# SAS ;
beal#čihččet#+A+Ord+Attr:beal#čihččet»# SAS ;
beal#gihččet#+A+Ord+Attr:beal#gihččet»# SAS ;
beal#gávccát#+A+Ord+Attr:beal#gávccát»# SAS ;
beal#ovccát#+A+Ord+Attr:beal#ovccát»# SAS ;
beal#logát#+A+Ord+Attr:beal#logát»# SAS ;
loge#mat+Num+Attr:loge%>#mat%> K ;





! Arabic numerals
! ---------------


LEXICON NUM-PREFIXES 
 §+Use/Circ:§       ARABIC ; ! §24
 §§+Use/Circ:§§     ARABIC ; ! §§24
 §% +Use/Circ:§%    ARABIC ; ! § 24
 §§% +Use/Circ:§§%  ARABIC ; ! §§ 24
 %-+Use/Circ:%- ARABIC ; ! -24
 %‒+Use/Circ:%‒ ARABIC ; ! -24 U+2012
 %–+Use/Circ:%– ARABIC ; ! -24 U+2013
 %—+Use/Circ:%— ARABIC ; ! -24 U+2014
 %―+Use/Circ:%― ARABIC ; ! -24 U+2015
 %++Use/Circ:%+ ARABIC ; ! <plus>24
 %-% +Use/Circ:%-%  ARABIC ; ! - 24
 %‒% +Use/Circ:%‒%  ARABIC ; ! - 24 U+2012
 %–% +Use/Circ:%–%  ARABIC ; ! - 24 U+2013
 %—% +Use/Circ:%—%  ARABIC ; ! - 24 U+2014
 %―% +Use/Circ:%―%  ARABIC ; ! - 24 U+2015
 %+% +Use/Circ:%+%  ARABIC ; ! <plus> 24
 %*+Use/Circ:%* ARABIC ; ! *24
 %$+Use/Circ:%$ ARABIC ; ! $24
 %€+Use/Circ:%€ ARABIC ; ! €24
 %<+Use/Circ:%< ARABIC ; ! <24
 %>+Use/Circ:%>7 ARABIC ; ! >24
 s%.+Use/Circ:s%. ARABIC ; ! s.24

LEXICON ARABIC
< [1|2|3|4|5|6|7|8|9|%0] > ARABICLOOP ;
< [1|2|3|4|5|6|7|8|9|%0] > ARABICLOOPORD ;
< [1|2|3|4|5|6|7|8|9|%0] > ARABICLOOPCOLL ;

LEXICON ARABICLOOP
 +Use/Circ: ARABIC ;
 %-+Use/Sub+Use/Circ:%- ARABIC ; ! 1-2 multipart numbers 
 %.%-+Use/Sub+Use/Circ:%.%- ARABIC ; ! 1.-2 multipart numbers ! !
 %-% +Use/Sub+Use/Circ:%-%  ARABIC ; ! 1- 2 multipart numbers 
 % %-+Use/Sub+Use/Circ:% %- ARABIC ; ! 1 -2 multipart numbers 
 % %-% +Use/Sub+Use/Circ:% %-%  ARABIC ; ! 1 - 2 multipart numbers 
 % %-%-% +Use/Sub+Use/Circ:% %-%-%  ARABIC ; ! 1 -- 2 multipart numbers 
 %.+Use/Sub+Use/Circ:%. ARABIC ; 
 %,+Use/Sub+Use/Circ:%, ARABIC ; 
 % +Use/Sub+Use/Circ:%  ARABIC ; ! Allowing for "23 500". 
   +Use/Circ:  ARABIC ; ! Allowing for "23 500" w/nbsp (init char = alt-space)
 %/+Use/Circ:%/ ARABIC ; ! 24/12
 %/% +Use/Circ:%/%  ARABIC ; ! 24/ 12
 % %/+Use/Circ:% %/ ARABIC ; ! 24 /12
 '+Use/Circ:'7 ARABIC ; ! Since ' denotes cons.grad. This is not optimal either.
 
 %-+Num+Use/Circ:%- Rreal_hyph ; ! Number compounds, with hyphen
 %-+Num+Use/Circ:%- Rreal_nonhyph ; ! Hyphen also when other than arabic have not
 
 ,%-+Num+Use/Circ:,%- ARABICCASE ; ! 10,-
 ,%-+Num+Use/Sub+Use/Circ:.%- ARABICCASE ; ! 10.- It is wrong, but written.
 
  % %-+Use/Sub+Use/Circ:% %- ARABICDELIMITER; ! 1 - multipart numbers - "1 - :s"?
  % %-%-+Use/Sub+Use/Circ:% %-%- ARABICDELIMITER; ! 1 -- multipart numbers
  %%+Num+Nom+Use/Circ:%%  ARABICDELIMITER ; ! 50%. It is wrong, but 75 % of us write "75%".
  % %%+Num+Nom+Use/Circ:% %%  ARABICDELIMITER ; ! the correct ones as well... 50 % etc.
  ARABICDELIMITER ; ! list of number-case delimiters

LEXICON ARABICLOOPORD
 +A+Ord:%. # ;
 +A+Ord+Use/Circ: ARABICDELIMITERORD ;
 < [a|b|c|d|e|f|ff] > ACASETAG ;

LEXICON ACASETAG  ! 1e+Num+Sg+Num:1e
+Num: ARABICCASE ;

LEXICON ARABICLOOPCOLL
 +N+Coll+Use/Circ: ARABICDELIMITERCOLL ;


LEXICON ARABICDELIMITER ! blank + 3 delim, what does the lg counc prefer?
 +Num:           ARABICCASE0 ; ! This is the 1984 case, ie NGA
 +Num:%:         ARABICCASE  ; ! This is the 1984:s case.
 +Num+Use/Sub:   ARABICCASE  ; ! This is the 1984s case.
 +Num+Use/Sub:'7 ARABICCASE  ; ! This is the 1984's case. 
 +Num+Use/Sub:’  ARABICCASE  ; ! optio-B07 = ’
 +Num+Use/Sub:%- ARABICCASE  ; ! This is the 1984-s case. 
 +Num+Use/Sub:%- NUMERALCOMPOUNDS ; ! 6-jáhkasaš 

LEXICON ARABICDELIMITERORD
!            ARABICCASE0   ; ! This is the 1984 case, ie NGA
 :%:         ARABICCASEORD ; ! This is the 1984:s case.
 +Use/Sub:   ARABICCASEORD ; ! This is the 1984s case. 
 +Use/Sub:'7 ARABICCASEORD ; ! This is the 1984's case. 
 +Use/Sub:%- ARABICCASEORD ; ! This is the 1984-s case. 

LEXICON ARABICDELIMITERCOLL
!            ARABICCASE0    ; ! This is the 1984 case, ie NGA
 :%:         ARABICCASECOLL ; ! This is the 1984:s case. 
 +Use/Sub:   ARABICCASECOLL ; ! This is the 1984s case. 
 +Use/Sub:'7 ARABICCASECOLL ; ! This is the 1984's case. 
 +Use/Sub:%- ARABICCASECOLL ; ! This is the 1984-s case. 

LEXICON ARABICCASE0
 +Sg+Nom: # ;
 +Sg+Gen: # ;
 +Sg+Acc: # ;


LEXICON ARABICCASE
   +Sg+Nom+Use/Sub+Use/Circ:   # ;
!     f+Nom+Use/Sub+Use/Circ:f  # ; ! s. 123f.
!    ff+Nom+Use/Sub+Use/Circ:ff # ; ! s. 123ff.
!  b+Sg+Nom+Use/Sub+Use/Circ:b  # ; ! § 123b
!  c+Sg+Nom+Use/Sub+Use/Circ:c  # ; ! § 123c
!  d+Sg+Nom+Use/Sub+Use/Circ:d  # ; ! § 123d
!  e+Sg+Nom+Use/Sub+Use/Circ:e  # ; ! § 123e
!  š+Sg+Nom+Use/Sub+Use/Circ:š  # ;

 +Sg+Gen+Use/Sub:      # ; 
 +Sg+Acc+Use/Sub:      # ; 
 +Sg+Gen+Use/Sub:a     # ; ! But here 123a 123
 +Sg+Acc+Use/Sub:a     # ; 
 +Sg+Gen+Use/Sub:ža    # ; 
 +Sg+Acc+Use/Sub:ža    # ; 
 +Sg+Ill+Use/NG:%>i    # ;
 +Sg+Ill+Use/Sub:ij    # ;
 +Sg+Ill+Use/Sub:žij   # ; 
 +Sg+Ill+Use/Sub:áj    # ; ! Testing over the weekend. !
 +Sg+Loc:%>s           K ;
 +Sg+Loc+Use/Sub:is    K ;
 +Sg+Loc+Use/Sub:žis   K ;
 +Sg+Loc+Use/Sub:as    # ;
 +Sg+Com:%>in          # ;
 +Sg+Com+Use/Sub:žijn  # ;
 +Sg+Com+Use/Sub:ain   # ;
 +Sg+Ess:%>n           # ;
 +Sg+Ess+Use/Sub:žin   # ;
 +Sg+Ess+Use/Sub:an    # ;
 +Pl+Nom:%>t           K ;
 +Pl+Gen+Use/Sub:ijd9  K ;
 +Pl+Gen+Use/NG:%>id9  K ;
 +Pl+Acc+Use/Sub:ijd9  K ;
 +Pl+Acc+Use/NG:%>id9  K ;
 +Pl+Ill+Use/Sub:ijde  K ; ! 100:iide čuđiide
 +Pl+Ill+Use/Sub:ijdda K ; ! 1000:idda duháhiidda
 +Pl+Ill+Use/NG:%>ide  K ; ! 100:iide čuđiide
 +Pl+Ill+Use/Sub:idda  K ; ! 1000:idda duháhiidda
 +Pl+Loc:%>in          K ;
 +Pl+Com:%>igujn       K ;
 
 LEXICON ARABICCASEORD
 +Sg+Gen:%>da     K ;
 +Sg+Acc:%>da     K ;
 +Sg+Ill:%>dij    K ;
 +Sg+Loc:%>dis    K ;
 +Sg+Com:%>dijn   K ;
 +Sg+Ess:%>din    K ;
 +Pl+Nom:%>dat    K ;
 +Pl+Gen:%>dijd9  K ;
 +Pl+Acc:%>dijd9  K ;
 +Pl+Ill:%>dijdda K ;
 +Pl+Loc:%>dijn   K ;
 +Pl+Com:%>digujn K ;
 
 LEXICON ARABICCASECOLL
 +Sg+Gen:%>sa   K ;
 +Sg+Acc:%>sa   K ;
 +Sg+Ill:%>sij  K ;
 +Sg+Loc:%>sis  K ;
 +Sg+Com:%>sijn K ;


! The Roman numerals !
! ------------------ !

LEXICON ROMAN !^C^
 +Use/Circ: ROM-THOUSAND ; !
 +Use/Circ: ROM-HUNDRED ; !
 +Use/Circ: ROM-TEN ; !
 +Use/Circ: ROM-ONE ; !

LEXICON ROM-THOUSAND !^C^
 M+Use/Circ:M ROM-THOUSAND-TAG; !
 MM+Use/Circ:MM ROM-THOUSAND-TAG; !
 MMM+Use/Circ:MMM ROM-THOUSAND-TAG; !
 MMMM+Use/Circ:MMMM ROM-THOUSAND-TAG; !
 MMMMM+Use/Circ:MMMMM ROM-THOUSAND-TAG; !

LEXICON ROM-THOUSAND-TAG !^C^
 +Use/Circ: ROMNUMTAG ; !
 +Use/Circ: ROM-HUNDRED ; !
 +Use/Circ: ROM-TEN ;				!
 +Use/Circ: ROM-ONE ;				!
 +Use/Circ: ROM-SPLIT ; !

LEXICON ROM-HUNDRED !^C^
 C+Use/Circ:C ROM-HUNDRED-TAG; !
 CC+Use/Circ:CC ROM-HUNDRED-TAG; !
 CCC+Use/Circ:CCC ROM-HUNDRED-TAG; !
 CD+Use/Circ:CD ROM-HUNDRED-TAG; !
 D+Use/Circ:D ROM-HUNDRED-TAG; !
 DC+Use/Circ:DC ROM-HUNDRED-TAG; !
 DCC+Use/Circ:DCC ROM-HUNDRED-TAG; !
 DCCC+Use/Circ:DCCC ROM-HUNDRED-TAG; !
 CM+Use/Circ:CM ROM-HUNDRED-TAG; !

LEXICON ROM-HUNDRED-TAG !^C^
 +Use/Circ: ROMNUMTAG ; !
 +Use/Circ: ROM-TEN ; !
 +Use/Circ: ROM-ONE ;				!
 +Use/Circ: ROM-SPLIT ; !

LEXICON ROM-TEN !^C^
 X+Use/Circ:X ROM-TEN-TAG; !
 XX+Use/Circ:XX ROM-TEN-TAG; !
 XXX+Use/Circ:XXX ROM-TEN-TAG; !
 XL+Use/Circ:XL ROM-TEN-TAG; !
 L+Use/Circ:L ROM-TEN-TAG; !
 LX+Use/Circ:LX ROM-TEN-TAG; !
 LXX+Use/Circ:LXX ROM-TEN-TAG; !
 LXXX+Use/Circ:LXXX ROM-TEN-TAG; !
 XC+Use/Circ:XC ROM-TEN-TAG; !

LEXICON ROM-TEN-TAG !^C^
 +Use/Circ: ROMNUMTAG ; !
 +Use/Circ: ROM-ONE ; !
 +Use/Circ: ROM-SPLIT ; !

LEXICON ROM-ONE !^C^
 I+Use/Circ:I ROM-ONE-TAG; !
 II+Use/Circ:II ROM-ONE-TAG; !
 III+Use/Circ:III ROM-ONE-TAG; !
 IV+Use/Circ:IV ROM-ONE-TAG; !
 V+Use/Circ:V ROM-ONE-TAG; !
 VI+Use/Circ:VI ROM-ONE-TAG; !
 VII+Use/Circ:VII ROM-ONE-TAG; !
 VIII+Use/Circ:VIII ROM-ONE-TAG; !
 IX+Use/Circ:IX ROM-ONE-TAG; !

LEXICON ROM-ONE-TAG !^C^
 +Use/Circ: ROMNUMTAG ; !
! +N: ROMNUMTAG ; !^C^ !The Olav viđeš fix (Roman V now gets A)
 +Use/Circ: ROM-SPLIT ; !

! Here, we split the Roman numerals, in order to account for cases like "Kapihtal II-IV".
! We may send this first part directly to ROM-TAG below (and get the +Num tag), or we may
! send them through a second loop, identical to the first one, but marked wit "2" (the lexica
! are called 2ROMAN, etc. We do this instead of making a loop, since we do not want cases
! like "II-IV-VI-VII-IX". If that should turn out to be a good idea, a loop would do the
! trick.

LEXICON ROM-SPLIT !^C^
 +Use/Circ:%- 2ROMAN ; ! II-VI, etc. !


! Here goes loop 2.

LEXICON 2ROMAN !^C^
 +Use/Circ: 2ROM-THOUSAND ; !
 +Use/Circ: 2ROM-HUNDRED ; !
 +Use/Circ: 2ROM-TEN ; !
 +Use/Circ: 2ROM-ONE ; !

LEXICON 2ROM-THOUSAND !^C^
 M+Use/Circ:M 2ROM-THOUSAND-TAG; !
 MM+Use/Circ:MM 2ROM-THOUSAND-TAG; !
 MMM+Use/Circ:MMM 2ROM-THOUSAND-TAG; !
 MMMM+Use/Circ:MMMM 2ROM-THOUSAND-TAG; !
 MMMMM+Use/Circ:MMMMM 2ROM-THOUSAND-TAG; !

LEXICON 2ROM-THOUSAND-TAG !^C^
 +Use/Circ: ROMNUMTAG ; !
 +Use/Circ: 2ROM-HUNDRED ; !
 +Use/Circ: 2ROM-TEN ;				 !
 +Use/Circ: 2ROM-ONE ;				!

LEXICON 2ROM-HUNDRED !^C^
 C+Use/Circ:C 2ROM-HUNDRED-TAG; !
 CC+Use/Circ:CC 2ROM-HUNDRED-TAG; !
 CCC+Use/Circ:CCC 2ROM-HUNDRED-TAG; !
 CD+Use/Circ:CD 2ROM-HUNDRED-TAG; !
 D+Use/Circ:D 2ROM-HUNDRED-TAG; !
 DC+Use/Circ:DC 2ROM-HUNDRED-TAG; !
 DCC+Use/Circ:DCC 2ROM-HUNDRED-TAG; !
 DCCC+Use/Circ:DCCC 2ROM-HUNDRED-TAG; !
 CM+Use/Circ:CM 2ROM-HUNDRED-TAG; !

LEXICON 2ROM-HUNDRED-TAG !^C^
 +Use/Circ: ROMNUMTAG ; !
 +Use/Circ: 2ROM-TEN ; !
 +Use/Circ: 2ROM-ONE ;				!
LEXICON 2ROM-TEN !^C^
 X+Use/Circ:X 2ROM-TEN-TAG; !
 XX+Use/Circ:XX 2ROM-TEN-TAG; !
 XXX+Use/Circ:XXX 2ROM-TEN-TAG; !
 XL+Use/Circ:XL 2ROM-TEN-TAG; !
 L+Use/Circ:L 2ROM-TEN-TAG; !
 LX+Use/Circ:LX 2ROM-TEN-TAG; !
 LXX+Use/Circ:LXX 2ROM-TEN-TAG; !
 LXXX+Use/Circ:LXXX 2ROM-TEN-TAG; !
 XC+Use/Circ:XC 2ROM-TEN-TAG; !

LEXICON 2ROM-TEN-TAG !^C^
 +Use/Circ: ROMNUMTAG ; !
 +Use/Circ: 2ROM-ONE ; !

LEXICON 2ROM-ONE !^C^
 I+Use/Circ:I 2ROM-ONE-TAG; !
 II+Use/Circ:II 2ROM-ONE-TAG; !
 III+Use/Circ:III 2ROM-ONE-TAG; !
 IV+Use/Circ:IV 2ROM-ONE-TAG; !
 V+Use/Circ:V 2ROM-ONE-TAG; !
 VI+Use/Circ:VI 2ROM-ONE-TAG; !
 VII+Use/Circ:VII 2ROM-ONE-TAG; !
 VIII+Use/Circ:VIII 2ROM-ONE-TAG; !
 IX+Use/Circ:IX 2ROM-ONE-TAG; !

LEXICON 2ROM-ONE-TAG !^C^
 +Use/Circ: ROMNUMTAG ; !

LEXICON ROMNUMTAG
 +Num+Nom+Use/Circ:%> # ; !
 +Num+Gen+Use/Circ:%> # ; !
 +Num+Acc+Use/Circ:%> # ; !
 +A+Ord+Use/Circ:%.%> # ; ! !III. as ordinal.
 +A+Ord+Use/Circ:%> # ; ! !Looking for trouble...
 +Num+Use/Circ:%: ROMNUMTAGOBL ; !
 +Num+Use/Circ:'7 ROMNUMTAGOBL ; !
 +Num+Use/Circ:%- ROMNUMTAGOBL ; !
 +Num+Use/Circ:%´ ROMNUMTAGOBL ; !
! +Num: ROMNUMTAGOBL ; !^C^

LEXICON ROMNUMTAGOBL !^C^
 +Gen+Use/Sub+Use/Circ:%>a # ; ! ! But here 123a 123
 +Acc+Use/Sub+Use/Circ:%>a # ; ! !
 +Ill+Use/Circ:%>i # ; ! 
 +Ill+Use/Sub+Use/Circ:%>ij # ; ! !
 +Ill+Use/Sub+Use/Circ:%>áj # ; ! !
 +Loc+Use/Circ:%>s # ; !
 +Com+Use/Circ:%>in # ; !
 +Ess+Use/Circ:%>n # ; !


! A final section with some isolated numeral expresssions !
! ------------------------------------------------------- !

LEXICON ISOLATED-NUMEXP
 ½+Num:½ # ;
 ¹+Num:¹ # ;
 ²+Num:² # ;
 ³+Num:³ # ;
 ¼+Num:¼ # ;
 ¾+Num:¾ # ;

! Divvun & Giellatekno - open source grammars for Sámi and other languages
! Copyright © 2000-2010 The University of Tromsø & the Norwegian Sámi Parliament
! http://giellatekno.uit.no & http://divvun.no
!
! This program is free software; you can redistribute and/or modify
! this file under the terms of the GNU General Public License as published by
! the Free Software Foundation, either version 3 of the License, or
! (at your option) any later version. The GNU General Public License
! is found at http://www.gnu.org/licenses/gpl.html. It is
! also available in the file $GTHOME/LICENSE.txt.
!
! Other licensing options are available upon request, please contact
! giellatekno@hum.uit.no or divvun@samediggi.no

! ============================= !
! File containing abbreviations !
! ============================= !

! Lexica for adding tags and periods
! ----------------------------------

! Splitting in 4 groups, because of the preprocessor
! - - - - - - - - - - - - - - - - - - - - - - - - - 

LEXICON Abbreviation
ITRAB ; 
TRNUMAB ;
TRAB ; 
NOAB ; 

! Now splitting according to POS, and according to dot or not
! - - - - - - - - - - - - - - - - - - - - - - - - - - - - - -

! First collecting POS info, *-noun, *-adv, etc.
! Also splitting when in doubt: -noun-adj => -noun and -adj
! Then pointing to two contlexes, a dot-one and a non-dot-one.

LEXICON ab ! No POS, don't know what pos
ab-nodot ;
ab-dot ;

! Some of these POS
!LEXICON ab-noun-adj
! ab-noun ;
! ab-adj ;

LEXICON ab-dot-noun-adj
ab-dot-noun ;
ab-dot-adj ;

LEXICON ab-noun
ab-nodot-noun ;
ab-dot-noun ;

LEXICON ab-adj
ab-nodot-adj ;
ab-dot-adj ;

LEXICON ab-adv
ab-nodot-adv ;
ab-dot-adv ;

LEXICON ab-num
ab-nodot-num ;
ab-dot-num;

!still not in use.
!LEXICON ab-cc
!ab-nodot-cc ;
!ab-dot-cc ;


! Here come POS and Case tags, and no period.

LEXICON ab-nodot-noun ! The bulk 
+N+ABBR+Attr:%> # ; ! no period, that is. 
+N+ABBR+Nom:%> # ; ! no period, that is.
+N+ABBR+Acc:%> # ; ! no period, that is.
+N+ABBR+Gen:%> # ; ! no period, that is.
+N+ABBR+Ill:%>%:i # ; ! no period, that is.
+N+ABBR+Loc:%>%:s # ; ! no period, that is.
+N+ABBR+Com:%>%:in # ; ! no period, that is.
+N+ABBR+Ess:%>%:n # ; ! no period, that is.
+N+ABBR+Ill+Use/Sub:%>%:ii # ; ! no period, that is. !
+N+ABBR+Loc+Use/Sub:%>%:as # ; ! no period, that is. !
+N+ABBR+Com+Use/Sub:%>%:ain # ;! no period, that is. !
+N+ABBR+Ess+Use/Sub:%>%:an # ; ! no period, that is. !
+N+ABBR:%>%- RAbbr ;

LEXICON ab-nodot-adj
!+ABBR:%> # ; ! no period, that is.
+A+ABBR+Attr:%> # ; ! no period, that is. 
+A+ABBR+Nom:%> # ; ! no period, that is.
+A+ABBR+Acc:%> # ; ! no period, that is.
+A+ABBR+Gen:%> # ; ! no period, that is.
+A+ABBR:%>%- RAbbr ;

LEXICON ab-nodot-adv
! +ABBR:%> # ; ! no period, that is.
+Adv+ABBR:%> # ; ! Adv without case, consider this.
! +Adv+ABBR+Attr:%> # ; ! no period, that is. 
! +Adv+ABBR+Nom:%> # ; ! no period, that is.
! +Adv+ABBR+Acc:%> # ; ! no period, that is.
! +Adv+ABBR+Gen:%> # ; ! no period, that is.
! +Adv+ABBR:%>%- RAbbr ;

LEXICON ab-nodot-num
!+ABBR:%> # ; ! no period, that is.
+Num+ABBR+Nom:%> # ; ! no period, that is.
+Num+ABBR+Acc:%> # ; ! no period, that is.
+Num+ABBR+Gen:%> # ; ! no period, that is.
+Num+ABBR:%>%- RAbbr ;


! Still not in use.
!LEXICON ab-nodot-cc
! +ABBR+CC:%> # ; ! no period, that is. 

LEXICON ab-nodot ! default
!+ABBR:%> # ; ! no period, that is.
+ABBR+Attr:%> # ; ! no period, that is. 
+ABBR+Nom:%> # ; ! no period, that is.
+ABBR+Acc:%> # ; ! no period, that is.
+ABBR+Gen:%> # ; ! no period, that is.
+ABBR:%>%- RAbbr ;


! Here come POS and Case tags, with the period added.

LEXICON ab-dot ! Default
+ABBR+Attr:%.%> # ; 
+ABBR+Nom:%.%> # ; 
+ABBR+Acc:%.%> # ; 
+ABBR+Gen:%.%> # ; 

LEXICON ab-dot-noun ! This is the lexicon for abbrs that must have a period.
+N+ABBR+Attr:%.%> # ; 
+N+ABBR+Nom:%.%> # ; 
+N+ABBR+Acc:%.%> # ; 
+N+ABBR+Gen:%.%> # ; 
+N+ABBR+Ill:%.%>%:i # ; 
+N+ABBR+Loc:%.%>%:s # ; 
+N+ABBR+Com:%.%>%:in # ; 
+N+ABBR+Ess:%.%>%:n # ; 
+N+ABBR+Ill+Use/Sub:%.%>%:ii # ; !
+N+ABBR+Loc+Use/Sub:%.%>%:as # ; !
+N+ABBR+Com+Use/Sub:%.%>%:ain # ; !
+N+ABBR+Ess+Use/Sub:%.%>%:an # ; !
+N+ABBR:%>%- RAbbr ;

! The idea is that the nominal ones may have case, like e.g. P.E.N. 

LEXICON ab-dot-adj ! This is the lexicon for abbrs that must have a period.
! +ABBR:%.%> # ; 
+A+ABBR+Attr:%.%> # ; 
+A+ABBR+Nom:%.%> # ; 
+A+ABBR+Acc:%.%> # ; 
+A+ABBR+Gen:%.%> # ; 

LEXICON ab-dot-adv ! This is the lexicon for abbrs that must have a period.
+Adv+ABBR:%.%> # ; ! Adv without case.

LEXICON ab-dot-num ! This is the lexicon for abbrs that must have a period.
! +ABBR:%.%> # ; 
+Num+ABBR+Nom:%.%> # ; 
+Num+ABBR+Acc:%.%> # ; 
+Num+ABBR+Gen:%.%> # ; 

LEXICON ab-dot-cc
+CC+ABBR:%.%> # ; 


! Then, as an afterthought, come our two verbs, gč. and vrd.

LEXICON ab-verb ! A lexicon for "gč." and perhaps also other abbreviated verbs.
ab-dot-verb ;
ab-nodot-verb ;
ab-dot-IVprfprc ;

LEXICON ab-dot-verb
+V+ABBR+TV+Imprt:%.%> # ; ! Period.

LEXICON ab-nodot-verb 
+V+ABBR+TV+Imprt:%> # ; ! No period.
! # ;

! riegádan:

LEXICON ab-dot-IVprfprc 
+V+ABBR+IV+PrfPrc:%.%> # ; ! Period.




! The abbreviation lexicon itself
! -------------------------------



! =============================================== !
! Intransitive abbreviations !
! =============================================== !

LEXICON ITRAB



LEXICON TRNUMAB

LEXICON TRAB 


! Here comes the initials

! They are found in names etc.

A ab-dot-noun; !
B ab-dot-noun; !
C ab-dot-noun; !
D ab-dot-noun; !
E ab-dot-noun; !
F ab-dot-noun; !
G ab-dot-noun; !
H ab-dot-noun; !
I ab-dot-noun; !
J ab-dot-noun; !
K ab-dot-noun; !
L ab-dot-noun; !
M ab-dot-noun; !
N ab-dot-noun; !
O ab-dot-noun; !
P ab-dot-noun; !
Q ab-dot-noun; !
R ab-dot-noun; !
S ab-dot-noun; !
T ab-dot-noun; !
U ab-dot-noun; !
V ab-dot-noun; !
W ab-dot-noun; !
X ab-dot-noun; !
Y ab-dot-noun; !
Z ab-dot-noun; !
Æ ab-dot-noun; !
Ø ab-dot-noun; !
Å ab-dot-noun; !
Ä ab-dot-noun; !
Ö ab-dot-noun; !
Č ab-dot-noun; !
Š ab-dot-noun; !



! A+Use/Circ:A ab-dot-noun; !
! B+Use/Circ:B ab-dot-noun; !
! C+Use/Circ:C ab-dot-noun; !
! D+Use/Circ:D ab-dot-noun; !
! E+Use/Circ:E ab-dot-noun; !
! F+Use/Circ:F ab-dot-noun; !
! G+Use/Circ:G ab-dot-noun; !
! H+Use/Circ:H ab-dot-noun; !
! I+Use/Circ:I ab-dot-noun; !
! J+Use/Circ:J ab-dot-noun; !
! K+Use/Circ:K ab-dot-noun; !
! L+Use/Circ:L ab-dot-noun; !
! M+Use/Circ:M ab-dot-noun; !
! N+Use/Circ:N ab-dot-noun; !
! O+Use/Circ:O ab-dot-noun; !
! P+Use/Circ:P ab-dot-noun; !
! Q+Use/Circ:Q ab-dot-noun; !
! R+Use/Circ:R ab-dot-noun; !
! S+Use/Circ:S ab-dot-noun; !
! T+Use/Circ:T ab-dot-noun; !
! U+Use/Circ:U ab-dot-noun; !
! V+Use/Circ:V ab-dot-noun; !
! W+Use/Circ:W ab-dot-noun; !
! X+Use/Circ:X ab-dot-noun; !
! Y+Use/Circ:Y ab-dot-noun; !
! Z+Use/Circ:Z ab-dot-noun; !
! Æ+Use/Circ:Æ ab-dot-noun; !
! Ø+Use/Circ:Ø ab-dot-noun; !
! Å+Use/Circ:Å ab-dot-noun; !
! Ä+Use/Circ:Ä ab-dot-noun; !
! Ö+Use/Circ:Ö ab-dot-noun; !
! Č+Use/Circ:Č ab-dot-noun; !
! Š+Use/Circ:Š ab-dot-noun; !


! Divvun & Giellatekno - open source grammars for Sámi and other languages
! Copyright © 2000-2010 The University of Tromsø & the Norwegian Sámi Parliament
! http://giellatekno.uit.no & http://divvun.no
!
! This program is free software; you can redistribute and/or modify
! this file under the terms of the GNU General Public License as published by
! the Free Software Foundation, either version 3 of the License, or
! (at your option) any later version. The GNU General Public License
! is found at http://www.gnu.org/licenses/gpl.html. It is
! also available in the file $GTHOME/LICENSE.txt.
!
! Other licensing options are available upon request, please contact
! giellatekno@hum.uit.no or divvun@samediggi.no

LEXICON Punctuation

! Clause boundary symbols

%,+CLB:%,   # ;
%.+CLB:%.   # ;
%.%.+CLB:%.%.   # ;
%.%.%.+CLB:%.%.%.   # ;
%:+CLB:%:   # ;
%;+CLB:%;	  # ;
 ^excl+CLB+Use/Circ:%!	  # ;	!
 %?+CLB:%?	  # ; !Question mark
…+CLB:…		  # ;
 ¿+CLB:¿		  # ;	! Only seen as noise.
 ¶+CLB:¶		  # ;	! This sign is for titles, it is introduced by the
			! catxml script, and may be changed if it interferes 
